<?xml version='1.0' encoding='utf-8'?>
<!--
	verbs-ro.xml - List of Romanian verbs with their conjugation template.
	The templates were generated by SekouD using Unsupervised Learning,
	and follow the xml schema defined by Pierre Sarrazin in conjug_manager.
	Further improved by Brett Tolbert:
	- Removed uncessary compound tenses, as they can be conjugated with 
	  only the helping verb and participle. 
	- Fixed some errors in the templates
	- Adding missing tenses, e.g. in the 'avea' template
	- Grouped prezent, imperfect and Perfectu-simplu under Indicativ mood
	- Removed mood name from tense names to eliminate redundancy
	- Converted tense tag names to lowercase for ease of use

	Coypright (C) 2019 Brett Tolbert <https://github.com/bretttolbert/verbecc>
	Copyright (C) 2018 SekouD <https://github.com/SekouD>
	Copyright (C) 2010 Pierre Sarrazin <http://sarrazip.com/>

	This program is free software; you can redistribute it and/or
	modify it under the terms of the GNU General Public License
	as published by the Free Software Foundation; either version 2
	of the License, or (at your option) any later version.

	This program is distributed in the hope that it will be useful,
	but WITHOUT ANY WARRANTY; without even the implied warranty of
	MERCHANTABILITY or FITNESS FOR A PARTICULAR PURPOSE.  See the
	GNU General Public License for more details.

	You should have received a copy of the GNU General Public License
	along with this program; if not, write to the Free Software
	Foundation, Inc., 51 Franklin Street, Fifth Floor, Boston, MA
	02110-1301, USA.
-->
<!DOCTYPE conjugation-ro [
<!ELEMENT conjugation-ro (template)+>
<!ATTLIST conjugation-ro xmlns CDATA #FIXED "">
<!ELEMENT template (Indicativ , Conjunctiv , Infinitiv , (Conditional , Imperativ , Gerunziu , Participiu)?)>
<!ATTLIST template xmlns CDATA #FIXED "">
<!ATTLIST template name NMTOKEN #REQUIRED>
<!ELEMENT Indicativ (prezent , imperfect , perfect-simplu , mai-mult-ca-perfect? , (viitor-2-popular)?)>
<!ATTLIST Indicativ xmlns CDATA #FIXED "">
<!ELEMENT Conjunctiv (prezent , perfect?)>
<!ATTLIST Conjunctiv xmlns CDATA #FIXED "">
<!ELEMENT Infinitiv (afirmativ)>
<!ATTLIST Infinitiv xmlns CDATA #FIXED "">
<!ELEMENT Conditional (prezent , perfect)>
<!ATTLIST Conditional xmlns CDATA #FIXED "">
<!ELEMENT Imperativ (imperativ , negativ)>
<!ATTLIST Imperativ xmlns CDATA #FIXED "">
<!ELEMENT Gerunziu (gerunziu)>
<!ATTLIST Gerunziu xmlns CDATA #FIXED "">
<!ELEMENT Participiu (participiu)>
<!ATTLIST Participiu xmlns CDATA #FIXED "">
<!ELEMENT prezent (p)+>
<!ATTLIST prezent xmlns CDATA #FIXED "">
<!ELEMENT imperfect (p)+>
<!ATTLIST imperfect xmlns CDATA #FIXED "">
<!ELEMENT afirmativ (p)>
<!ATTLIST afirmativ xmlns CDATA #FIXED "">
<!ELEMENT perfect-simplu (p)+>
<!ATTLIST perfect-simplu xmlns CDATA #FIXED "">
<!ELEMENT mai-mult-ca-perfect (p)+>
<!ATTLIST mai-mult-ca-perfect xmlns CDATA #FIXED "">
<!ELEMENT viitor-2-popular (p)+>
<!ATTLIST viitor-2-popular xmlns CDATA #FIXED "">
<!ELEMENT perfect (p)+>
<!ATTLIST perfect xmlns CDATA #FIXED "">
<!ELEMENT imperativ (p)+>
<!ATTLIST imperativ xmlns CDATA #FIXED "">
<!ELEMENT negativ (p)+>
<!ATTLIST negativ xmlns CDATA #FIXED "">
<!ELEMENT gerunziu (p)>
<!ATTLIST gerunziu xmlns CDATA #FIXED "">
<!ELEMENT participiu (p)>
<!ATTLIST participiu xmlns CDATA #FIXED "">
<!ELEMENT p (i)*>
<!ATTLIST p xmlns CDATA #FIXED "">
<!ELEMENT i (#PCDATA)>
<!ATTLIST i xmlns CDATA #FIXED "">
]>
<conjugation-ro>

<template name="a:vea">
	<Indicativ>
		<prezent>
			<p><i>m</i></p>
			<p><i>i</i></p>
			<p><i/></p>
			<p><i>m</i></p>
			<p><i>ţi</i></p>
			<p><i>u</i></p>
		</prezent>
		<imperfect>
			<p><i>veam</i></p>
			<p><i>veai</i></p>
			<p><i>vea</i></p>
			<p><i>veam</i></p>
			<p><i>veaţi</i></p>
			<p><i>veau</i></p>
		</imperfect>
		<perfect-simplu>
			<p><i>vui</i></p>
			<p><i>vuși</i></p>
			<p><i>vu</i></p>
			<p><i>vurăm</i></p>
			<p><i>vurăţi</i></p>
			<p><i>vură</i></p>
		</perfect-simplu>
		<mai-mult-ca-perfect>
			<p><i>vusem</i></p>
			<p><i>vuseși</i></p>
			<p><i>vuse</i></p>
			<p><i>vuserăm</i></p>
			<p><i>vuserăţi</i></p>
			<p><i>vuseră</i></p>
		</mai-mult-ca-perfect>
	</Indicativ>
	<Conjunctiv>
		<prezent>
			<p><i>ș</i></p>
			<p><i>i</i></p>
			<p><i>r</i></p>
			<p><i>m</i></p>
			<p><i>ţi</i></p>
			<p><i>r</i></p>
		</prezent>
	</Conjunctiv>
	<Infinitiv>
		<afirmativ>
			<p><i>vea</i></p>
		</afirmativ>
	</Infinitiv>
	<Conditional>
		<prezent>
			<p><i>vea</i></p>
			<p><i>vea</i></p>
			<p><i>vea</i></p>
			<p><i>vea</i></p>
			<p><i>vea</i></p>
			<p><i>vea</i></p>
		</prezent>
		<perfect>
			<p><i>vut</i></p>
			<p><i>vut</i></p>
			<p><i>vut</i></p>
			<p><i>vut</i></p>
			<p><i>vut</i></p>
			<p><i>vut</i></p>
		</perfect>
	</Conditional>
	<Imperativ>
		<imperativ>
			<p><i>ai</i></p>
			<p><i>eţi</i></p>
		</imperativ>
		<negativ>
			<p><i>ai</i></p>
			<p><i>eţi</i></p>
		</negativ>
	</Imperativ>
	<Gerunziu>
		<gerunziu>
			<p><i>vând</i></p>
		</gerunziu>
	</Gerunziu>
	<Participiu>
		<participiu>
			<p><i>vut</i></p>
		</participiu>
	</Participiu>
</template>

<template name="b:ea">
	<Indicativ>
		<prezent>
			<p><i>eau</i></p>
			<p><i>ei</i></p>
			<p><i>ea</i></p>
			<p><i>em</i></p>
			<p><i>eţi</i></p>
			<p><i>eau</i></p>
		</prezent>
		<imperfect>
			<p><i>eam</i></p>
			<p><i>eai</i></p>
			<p><i>ea</i></p>
			<p><i>eam</i></p>
			<p><i>eaţi</i></p>
			<p><i>eau</i></p>
		</imperfect>
		<perfect-simplu>
			<p><i>ăui</i></p>
			<p><i>ăuși</i></p>
			<p><i>ău</i></p>
			<p><i>ăurăm</i></p>
			<p><i>ăurăţi</i></p>
			<p><i>ăură</i></p>
		</perfect-simplu>
		<mai-mult-ca-perfect>
			<p><i>ăusem</i></p>
			<p><i>ăuseși</i></p>
			<p><i>ăuse</i></p>
			<p><i>ăuserăm</i></p>
			<p><i>ăuserăţi</i></p>
			<p><i>ăuseră</i></p>
		</mai-mult-ca-perfect>
		<viitor-2-popular>
			<p><i>eau</i></p>
			<p><i>ei</i></p>
			<p><i>eie</i></p>
			<p><i>em</i></p>
			<p><i>eţi</i></p>
			<p><i>eie</i></p>
		</viitor-2-popular>
	</Indicativ>
	<Conjunctiv>
		<prezent>
			<p><i>eau</i></p>
			<p><i>ei</i></p>
			<p><i>eie</i></p>
			<p><i>em</i></p>
			<p><i>eţi</i></p>
			<p><i>eie</i></p>
		</prezent>
		<perfect>
			<p><i>ăut</i></p>
			<p><i>ăut</i></p>
			<p><i>ăut</i></p>
			<p><i>ăut</i></p>
			<p><i>ăut</i></p>
			<p><i>ăut</i></p>
		</perfect>
	</Conjunctiv>
	<Infinitiv>
		<afirmativ>
			<p><i>ea</i></p>
		</afirmativ>
	</Infinitiv>
	<Conditional>
		<prezent>
			<p><i>ea</i></p>
			<p><i>ea</i></p>
			<p><i>ea</i></p>
			<p><i>ea</i></p>
			<p><i>ea</i></p>
			<p><i>ea</i></p>
		</prezent>
		<perfect>
			<p><i>ăut</i></p>
			<p><i>ăut</i></p>
			<p><i>ăut</i></p>
			<p><i>ăut</i></p>
			<p><i>ăut</i></p>
			<p><i>ăut</i></p>
		</perfect>
	</Conditional>
	<Imperativ>
		<imperativ>
			<p><i>ea</i></p>
			<p><i>eţi</i></p>
		</imperativ>
		<negativ>
			<p><i>ea</i></p>
			<p><i>eţi</i></p>
		</negativ>
	</Imperativ>
	<Gerunziu>
		<gerunziu>
			<p><i>ând</i></p>
		</gerunziu>
	</Gerunziu>
	<Participiu>
		<participiu>
			<p><i>ăut</i></p>
		</participiu>
	</Participiu>
</template>

<template name="ce:re">
	<Indicativ>
		<prezent>
			<p><i>r</i></p>
			<p><i>ri</i></p>
			<p><i>re</i></p>
			<p><i>rem</i></p>
			<p><i>reţi</i></p>
			<p><i>r</i></p>
		</prezent>
		<imperfect>
			<p><i>ream</i></p>
			<p><i>reai</i></p>
			<p><i>rea</i></p>
			<p><i>ream</i></p>
			<p><i>reaţi</i></p>
			<p><i>reau</i></p>
		</imperfect>
		<perfect-simplu>
			<p><i>rui</i></p>
			<p><i>ruși</i></p>
			<p><i>ru</i></p>
			<p><i>rurăm</i></p>
			<p><i>rurăţi</i></p>
			<p><i>rură</i></p>
		</perfect-simplu>
		<mai-mult-ca-perfect>
			<p><i>rusem</i></p>
			<p><i>ruseși</i></p>
			<p><i>ruse</i></p>
			<p><i>ruserăm</i></p>
			<p><i>ruserăţi</i></p>
			<p><i>ruseră</i></p>
		</mai-mult-ca-perfect>
		<viitor-2-popular>
			<p><i>r</i></p>
			<p><i>ri</i></p>
			<p><i>ară</i></p>
			<p><i>rem</i></p>
			<p><i>reţi</i></p>
			<p><i>ară</i></p>
		</viitor-2-popular>
	</Indicativ>
	<Conjunctiv>
		<prezent>
			<p><i>r</i></p>
			<p><i>ri</i></p>
			<p><i>ară</i></p>
			<p><i>rem</i></p>
			<p><i>reţi</i></p>
			<p><i>ară</i></p>
		</prezent>
		<perfect>
			<p><i>rut</i></p>
			<p><i>rut</i></p>
			<p><i>rut</i></p>
			<p><i>rut</i></p>
			<p><i>rut</i></p>
			<p><i>rut</i></p>
		</perfect>
	</Conjunctiv>
	<Infinitiv>
		<afirmativ>
			<p><i>re</i></p>
		</afirmativ>
	</Infinitiv>
	<Conditional>
		<prezent>
			<p><i>re</i></p>
			<p><i>re</i></p>
			<p><i>re</i></p>
			<p><i>re</i></p>
			<p><i>re</i></p>
			<p><i>re</i></p>
		</prezent>
		<perfect>
			<p><i>rut</i></p>
			<p><i>rut</i></p>
			<p><i>rut</i></p>
			<p><i>rut</i></p>
			<p><i>rut</i></p>
			<p><i>rut</i></p>
		</perfect>
	</Conditional>
	<Imperativ>
		<imperativ>
			<p><i>re</i></p>
			<p><i>reţi</i></p>
		</imperativ>
		<negativ>
			<p><i>re</i></p>
			<p><i>reţi</i></p>
		</negativ>
	</Imperativ>
	<Gerunziu>
		<gerunziu>
			<p><i>rând</i></p>
		</gerunziu>
	</Gerunziu>
	<Participiu>
		<participiu>
			<p><i>rut</i></p>
		</participiu>
	</Participiu>
</template>

<template name="d:a">
	<Indicativ>
		<prezent>
			<p><i>au</i></p>
			<p><i>ai</i></p>
			<p><i>ă</i></p>
			<p><i>ăm</i></p>
			<p><i>aţi</i></p>
			<p><i>au</i></p>
		</prezent>
		<imperfect>
			<p><i>ădeam</i></p>
			<p><i>ădeai</i></p>
			<p><i>ădea</i></p>
			<p><i>ădeam</i></p>
			<p><i>ădeaţi</i></p>
			<p><i>ădeau</i></p>
		</imperfect>
		<perfect-simplu>
			<p><i>ădui</i></p>
			<p><i>ăduși</i></p>
			<p><i>ădu</i></p>
			<p><i>ădurăm</i></p>
			<p><i>ădurăţi</i></p>
			<p><i>ădură</i></p>
		</perfect-simplu>
		<mai-mult-ca-perfect>
			<p><i>ădusem</i></p>
			<p><i>ăduseși</i></p>
			<p><i>ăduse</i></p>
			<p><i>ăduserăm</i></p>
			<p><i>ăduserăţi</i></p>
			<p><i>ăduseră</i></p>
		</mai-mult-ca-perfect>
		<viitor-2-popular>
			<p><i>au</i></p>
			<p><i>ai</i></p>
			<p><i>ea</i></p>
			<p><i>ăm</i></p>
			<p><i>aţi</i></p>
			<p><i>ea</i></p>
		</viitor-2-popular>
	</Indicativ>
	<Conjunctiv>
		<prezent>
			<p><i>au</i></p>
			<p><i>ai</i></p>
			<p><i>ea</i></p>
			<p><i>ăm</i></p>
			<p><i>aţi</i></p>
			<p><i>ea</i></p>
		</prezent>
		<perfect>
			<p><i>at</i></p>
			<p><i>at</i></p>
			<p><i>at</i></p>
			<p><i>at</i></p>
			<p><i>at</i></p>
			<p><i>at</i></p>
		</perfect>
	</Conjunctiv>
	<Infinitiv>
		<afirmativ>
			<p><i>a</i></p>
		</afirmativ>
	</Infinitiv>
	<Conditional>
		<prezent>
			<p><i>a</i></p>
			<p><i>a</i></p>
			<p><i>a</i></p>
			<p><i>a</i></p>
			<p><i>a</i></p>
			<p><i>a</i></p>
		</prezent>
		<perfect>
			<p><i>at</i></p>
			<p><i>at</i></p>
			<p><i>at</i></p>
			<p><i>at</i></p>
			<p><i>at</i></p>
			<p><i>at</i></p>
		</perfect>
	</Conditional>
	<Imperativ>
		<imperativ>
			<p><i>ă</i></p>
			<p><i>aţi</i></p>
		</imperativ>
		<negativ>
			<p><i>a</i></p>
			<p><i>aţi</i></p>
		</negativ>
	</Imperativ>
	<Gerunziu>
		<gerunziu>
			<p><i>ând</i></p>
		</gerunziu>
	</Gerunziu>
	<Participiu>
		<participiu>
			<p><i>at</i></p>
		</participiu>
	</Participiu>
</template>

<template name="dans:a">
	<Indicativ>
		<prezent>
			<p><i>ez</i></p>
			<p><i>ezi</i></p>
			<p><i>ează</i></p>
			<p><i>ăm</i></p>
			<p><i>aţi</i></p>
			<p><i>ează</i></p>
		</prezent>
		<imperfect>
			<p><i>am</i></p>
			<p><i>ai</i></p>
			<p><i>a</i></p>
			<p><i>am</i></p>
			<p><i>aţi</i></p>
			<p><i>au</i></p>
		</imperfect>
		<perfect-simplu>
			<p><i>ai</i></p>
			<p><i>ași</i></p>
			<p><i>ă</i></p>
			<p><i>arăm</i></p>
			<p><i>arăţi</i></p>
			<p><i>ară</i></p>
		</perfect-simplu>
		<mai-mult-ca-perfect>
			<p><i>asem</i></p>
			<p><i>aseși</i></p>
			<p><i>ase</i></p>
			<p><i>aserăm</i></p>
			<p><i>aserăţi</i></p>
			<p><i>aseră</i></p>
		</mai-mult-ca-perfect>
		<viitor-2-popular>
			<p><i>ez</i></p>
			<p><i>ezi</i></p>
			<p><i>eze</i></p>
			<p><i>ăm</i></p>
			<p><i>aţi</i></p>
			<p><i>eze</i></p>
		</viitor-2-popular>
	</Indicativ>
	<Conjunctiv>
		<prezent>
			<p><i>ez</i></p>
			<p><i>ezi</i></p>
			<p><i>eze</i></p>
			<p><i>ăm</i></p>
			<p><i>aţi</i></p>
			<p><i>eze</i></p>
		</prezent>
		<perfect>
			<p><i>at</i></p>
			<p><i>at</i></p>
			<p><i>at</i></p>
			<p><i>at</i></p>
			<p><i>at</i></p>
			<p><i>at</i></p>
		</perfect>
	</Conjunctiv>
	<Infinitiv>
		<afirmativ>
			<p><i>a</i></p>
		</afirmativ>
	</Infinitiv>
	<Conditional>
		<prezent>
			<p><i>a</i></p>
			<p><i>a</i></p>
			<p><i>a</i></p>
			<p><i>a</i></p>
			<p><i>a</i></p>
			<p><i>a</i></p>
		</prezent>
		<perfect>
			<p><i>at</i></p>
			<p><i>at</i></p>
			<p><i>at</i></p>
			<p><i>at</i></p>
			<p><i>at</i></p>
			<p><i>at</i></p>
		</perfect>
	</Conditional>
	<Imperativ>
		<imperativ>
			<p><i>ează</i></p>
			<p><i>aţi</i></p>
		</imperativ>
		<negativ>
			<p><i>a</i></p>
			<p><i>aţi</i></p>
		</negativ>
	</Imperativ>
	<Gerunziu>
		<gerunziu>
			<p><i>ând</i></p>
		</gerunziu>
	</Gerunziu>
	<Participiu>
		<participiu>
			<p><i>at</i></p>
		</participiu>
	</Participiu>
</template>

<template name="do:rmi">
	<Indicativ>
		<prezent>
			<p><i>rm</i></p>
			<p><i>rmi</i></p>
			<p><i>arme</i></p>
			<p><i>rmim</i></p>
			<p><i>rmiţi</i></p>
			<p><i>rm</i></p>
		</prezent>
		<imperfect>
			<p><i>rmeam</i></p>
			<p><i>rmeai</i></p>
			<p><i>rmea</i></p>
			<p><i>rmeam</i></p>
			<p><i>rmeaţi</i></p>
			<p><i>rmeau</i></p>
		</imperfect>
		<perfect-simplu>
			<p><i>rmii</i></p>
			<p><i>rmiși</i></p>
			<p><i>rmi</i></p>
			<p><i>rmirăm</i></p>
			<p><i>rmirăţi</i></p>
			<p><i>rmiră</i></p>
		</perfect-simplu>
		<mai-mult-ca-perfect>
			<p><i>rmisem</i></p>
			<p><i>rmiseși</i></p>
			<p><i>rmise</i></p>
			<p><i>rmiserăm</i></p>
			<p><i>rmiserăţi</i></p>
			<p><i>rmiseră</i></p>
		</mai-mult-ca-perfect>
		<viitor-2-popular>
			<p><i>rm</i></p>
			<p><i>rmi</i></p>
			<p><i>armă</i></p>
			<p><i>rmim</i></p>
			<p><i>rmiţi</i></p>
			<p><i>armă</i></p>
		</viitor-2-popular>
	</Indicativ>
	<Conjunctiv>
		<prezent>
			<p><i>rm</i></p>
			<p><i>rmi</i></p>
			<p><i>armă</i></p>
			<p><i>rmim</i></p>
			<p><i>rmiţi</i></p>
			<p><i>armă</i></p>
		</prezent>
		<perfect>
			<p><i>rmit</i></p>
			<p><i>rmit</i></p>
			<p><i>rmit</i></p>
			<p><i>rmit</i></p>
			<p><i>rmit</i></p>
			<p><i>rmit</i></p>
		</perfect>
	</Conjunctiv>
	<Infinitiv>
		<afirmativ>
			<p><i>rmi</i></p>
		</afirmativ>
	</Infinitiv>
	<Conditional>
		<prezent>
			<p><i>rmi</i></p>
			<p><i>rmi</i></p>
			<p><i>rmi</i></p>
			<p><i>rmi</i></p>
			<p><i>rmi</i></p>
			<p><i>rmi</i></p>
		</prezent>
		<perfect>
			<p><i>rmit</i></p>
			<p><i>rmit</i></p>
			<p><i>rmit</i></p>
			<p><i>rmit</i></p>
			<p><i>rmit</i></p>
			<p><i>rmit</i></p>
		</perfect>
	</Conditional>
	<Imperativ>
		<imperativ>
			<p><i>rmi</i></p>
			<p><i>rmiţi</i></p>
		</imperativ>
		<negativ>
			<p><i>rmi</i></p>
			<p><i>rmiţi</i></p>
		</negativ>
	</Imperativ>
	<Gerunziu>
		<gerunziu>
			<p><i>rmind</i></p>
		</gerunziu>
	</Gerunziu>
	<Participiu>
		<participiu>
			<p><i>rmit</i></p>
		</participiu>
	</Participiu>
</template>

<template name="fer:i">
	<Indicativ>
		<prezent>
			<p><i>esc</i></p>
			<p><i>ești</i></p>
			<p><i>ește</i></p>
			<p><i>im</i></p>
			<p><i>iţi</i></p>
			<p><i>esc</i></p>
		</prezent>
		<imperfect>
			<p><i>eam</i></p>
			<p><i>eai</i></p>
			<p><i>ea</i></p>
			<p><i>eam</i></p>
			<p><i>eaţi</i></p>
			<p><i>eau</i></p>
		</imperfect>
		<perfect-simplu>
			<p><i>ii</i></p>
			<p><i>iși</i></p>
			<p><i>i</i></p>
			<p><i>irăm</i></p>
			<p><i>irăţi</i></p>
			<p><i>iră</i></p>
		</perfect-simplu>
		<mai-mult-ca-perfect>
			<p><i>isem</i></p>
			<p><i>iseși</i></p>
			<p><i>ise</i></p>
			<p><i>iserăm</i></p>
			<p><i>iserăţi</i></p>
			<p><i>iseră</i></p>
		</mai-mult-ca-perfect>
		<viitor-2-popular>
			<p><i>esc</i></p>
			<p><i>ești</i></p>
			<p><i>ească</i></p>
			<p><i>im</i></p>
			<p><i>iţi</i></p>
			<p><i>ească</i></p>
		</viitor-2-popular>
	</Indicativ>
	<Conjunctiv>
		<prezent>
			<p><i>esc</i></p>
			<p><i>ești</i></p>
			<p><i>ească</i></p>
			<p><i>im</i></p>
			<p><i>iţi</i></p>
			<p><i>ească</i></p>
		</prezent>
		<perfect>
			<p><i>it</i></p>
			<p><i>it</i></p>
			<p><i>it</i></p>
			<p><i>it</i></p>
			<p><i>it</i></p>
			<p><i>it</i></p>
		</perfect>
	</Conjunctiv>
	<Infinitiv>
		<afirmativ>
			<p><i>i</i></p>
		</afirmativ>
	</Infinitiv>
	<Conditional>
		<prezent>
			<p><i>i</i></p>
			<p><i>i</i></p>
			<p><i>i</i></p>
			<p><i>i</i></p>
			<p><i>i</i></p>
			<p><i>i</i></p>
		</prezent>
		<perfect>
			<p><i>it</i></p>
			<p><i>it</i></p>
			<p><i>it</i></p>
			<p><i>it</i></p>
			<p><i>it</i></p>
			<p><i>it</i></p>
		</perfect>
	</Conditional>
	<Imperativ>
		<imperativ>
			<p><i>ește</i></p>
			<p><i>iţi</i></p>
		</imperativ>
		<negativ>
			<p><i>i</i></p>
			<p><i>iţi</i></p>
		</negativ>
	</Imperativ>
	<Gerunziu>
		<gerunziu>
			<p><i>ind</i></p>
		</gerunziu>
	</Gerunziu>
	<Participiu>
		<participiu>
			<p><i>it</i></p>
		</participiu>
	</Participiu>
</template>

<template name=":fi">
	<Indicativ>
		<prezent>
			<p><i>sunt</i></p>
			<p><i>ești</i></p>
			<p><i>e</i></p>
			<p><i>suntem</i></p>
			<p><i>sunteţi</i></p>
			<p><i>sunt</i></p>
		</prezent>
		<imperfect>
			<p><i>eram</i></p>
			<p><i>erai</i></p>
			<p><i>era</i></p>
			<p><i>eram</i></p>
			<p><i>eraţi</i></p>
			<p><i>erau</i></p>
		</imperfect>
		<perfect-simplu>
			<p><i>fui</i></p>
			<p><i>fuși</i></p>
			<p><i>fu</i></p>
			<p><i>furăm</i></p>
			<p><i>furăţi</i></p>
			<p><i>fură</i></p>
		</perfect-simplu>
		<mai-mult-ca-perfect>
			<p><i>fusesem</i></p>
			<p><i>fuseseși</i></p>
			<p><i>fusese</i></p>
			<p><i>fuseserăm</i></p>
			<p><i>fuseserăţi</i></p>
			<p><i>fuseseră</i></p>
		</mai-mult-ca-perfect>
		<viitor-2-popular>
			<p><i>fiu</i></p>
			<p><i>fii</i></p>
			<p><i>fie</i></p>
			<p><i>fim</i></p>
			<p><i>fiţi</i></p>
			<p><i>fie</i></p>
		</viitor-2-popular>
	</Indicativ>
	<Conjunctiv>
		<prezent>
			<p><i>fiu</i></p>
			<p><i>fii</i></p>
			<p><i>fie</i></p>
			<p><i>fim</i></p>
			<p><i>fiţi</i></p>
			<p><i>fie</i></p>
		</prezent>
		<perfect>
			<p><i>fost</i></p>
			<p><i>fost</i></p>
			<p><i>fost</i></p>
			<p><i>fost</i></p>
			<p><i>fost</i></p>
			<p><i>fost</i></p>
		</perfect>
	</Conjunctiv>
	<Infinitiv>
		<afirmativ>
			<p><i>fi</i></p>
		</afirmativ>
	</Infinitiv>
	<Conditional>
		<prezent>
			<p><i>fi</i></p>
			<p><i>fi</i></p>
			<p><i>fi</i></p>
			<p><i>fi</i></p>
			<p><i>fi</i></p>
			<p><i>fi</i></p>
		</prezent>
		<perfect>
			<p><i>fost</i></p>
			<p><i>fost</i></p>
			<p><i>fost</i></p>
			<p><i>fost</i></p>
			<p><i>fost</i></p>
			<p><i>fost</i></p>
		</perfect>
	</Conditional>
	<Imperativ>
		<imperativ>
			<p><i>fii</i></p>
			<p><i>fiţi</i></p>
		</imperativ>
		<negativ>
			<p><i>fi</i></p>
			<p><i>fiţi</i></p>
		</negativ>
	</Imperativ>
	<Gerunziu>
		<gerunziu>
			<p><i>fiind</i></p>
		</gerunziu>
	</Gerunziu>
	<Participiu>
		<participiu>
			<p><i>fost</i></p>
		</participiu>
	</Participiu>
</template>

<template name="v:oi">
	<Indicativ>
		<prezent>
			<p><i>oiesc</i><i>oi</i></p>
			<p><i>oiești</i><i>ei</i></p>
			<p><i>oiește</i><i>a</i></p>
			<p><i>oim</i><i>om</i></p>
			<p><i>oiţi</i><i>eţi</i></p>
			<p><i>oiesc</i><i>or</i></p>
		</prezent>
		<imperfect>
			<p><i>oiam</i></p>
			<p><i>oiai</i></p>
			<p><i>oia</i></p>
			<p><i>oiam</i></p>
			<p><i>oiaţi</i></p>
			<p><i>oiau</i></p>
		</imperfect>
		<perfect-simplu>
			<p><i>oii</i></p>
			<p><i>oiși</i></p>
			<p><i>oi</i></p>
			<p><i>oirăm</i></p>
			<p><i>oirăţi</i></p>
			<p><i>oiră</i></p>
		</perfect-simplu>
		<mai-mult-ca-perfect>
			<p><i>oisem</i></p>
			<p><i>oiseși</i></p>
			<p><i>oise</i></p>
			<p><i>oiserăm</i></p>
			<p><i>oiserăţi</i></p>
			<p><i>oiseră</i></p>
		</mai-mult-ca-perfect>
		<viitor-2-popular>
			<p><i>oiesc</i></p>
			<p><i>oiești</i></p>
			<p><i>oiască</i></p>
			<p><i>oim</i></p>
			<p><i>oiţi</i></p>
			<p><i>oiască</i></p>
		</viitor-2-popular>
	</Indicativ>
	<Conjunctiv>
		<prezent>
			<p><i>oiesc</i></p>
			<p><i>oiești</i></p>
			<p><i>oiască</i></p>
			<p><i>oim</i></p>
			<p><i>oiţi</i></p>
			<p><i>oiască</i></p>
		</prezent>
		<perfect>
			<p><i>oit</i></p>
			<p><i>oit</i></p>
			<p><i>oit</i></p>
			<p><i>oit</i></p>
			<p><i>oit</i></p>
			<p><i>oit</i></p>
		</perfect>
	</Conjunctiv>
	<Infinitiv>
		<afirmativ>
			<p><i/></p>
		</afirmativ>
	</Infinitiv>
	<Conditional>
		<prezent>
			<p><i>oi</i></p>
			<p><i>oi</i></p>
			<p><i>oi</i></p>
			<p><i>oi</i></p>
			<p><i>oi</i></p>
			<p><i>oi</i></p>
		</prezent>
		<perfect>
			<p><i>oit</i></p>
			<p><i>oit</i></p>
			<p><i>oit</i></p>
			<p><i>oit</i></p>
			<p><i>oit</i></p>
			<p><i>oit</i></p>
		</perfect>
	</Conditional>
	<Imperativ>
		<imperativ>
			<p><i>oiește</i></p>
			<p><i>oiţi</i></p>
		</imperativ>
		<negativ>
			<p><i>oi</i></p>
			<p><i>oiţi</i></p>
		</negativ>
	</Imperativ>
	<Gerunziu>
		<gerunziu>
			<p><i>oind</i></p>
		</gerunziu>
	</Gerunziu>
	<Participiu>
		<participiu>
			<p><i>oit</i></p>
		</participiu>
	</Participiu>
</template>

<template name="locui:">
	<Indicativ>
		<prezent>
			<p><i>esc</i></p>
			<p><i>ești</i></p>
			<p><i>ește</i></p>
			<p><i>m</i></p>
			<p><i>ţi</i></p>
			<p><i>esc</i></p>
		</prezent>
		<imperfect>
			<p><i>am</i></p>
			<p><i>ai</i></p>
			<p><i>a</i></p>
			<p><i>am</i></p>
			<p><i>aţi</i></p>
			<p><i>au</i></p>
		</imperfect>
		<perfect-simplu>
			<p><i>i</i></p>
			<p><i>și</i></p>
			<p><i/></p>
			<p><i>răm</i></p>
			<p><i>răţi</i></p>
			<p><i>ră</i></p>
		</perfect-simplu>
		<mai-mult-ca-perfect>
			<p><i>sem</i></p>
			<p><i>seși</i></p>
			<p><i>se</i></p>
			<p><i>serăm</i></p>
			<p><i>serăţi</i></p>
			<p><i>seră</i></p>
		</mai-mult-ca-perfect>
		<viitor-2-popular>
			<p><i>esc</i></p>
			<p><i>ești</i></p>
			<p><i>ască</i></p>
			<p><i>m</i></p>
			<p><i>ţi</i></p>
			<p><i>ască</i></p>
		</viitor-2-popular>
	</Indicativ>
	<Conjunctiv>
		<prezent>
			<p><i>esc</i></p>
			<p><i>ești</i></p>
			<p><i>ască</i></p>
			<p><i>m</i></p>
			<p><i>ţi</i></p>
			<p><i>ască</i></p>
		</prezent>
		<perfect>
			<p><i>t</i></p>
			<p><i>t</i></p>
			<p><i>t</i></p>
			<p><i>t</i></p>
			<p><i>t</i></p>
			<p><i>t</i></p>
		</perfect>
	</Conjunctiv>
	<Infinitiv>
		<afirmativ>
			<p><i/></p>
		</afirmativ>
	</Infinitiv>
	<Conditional>
		<prezent>
			<p><i/></p>
			<p><i/></p>
			<p><i/></p>
			<p><i/></p>
			<p><i/></p>
			<p><i/></p>
		</prezent>
		<perfect>
			<p><i>t</i></p>
			<p><i>t</i></p>
			<p><i>t</i></p>
			<p><i>t</i></p>
			<p><i>t</i></p>
			<p><i>t</i></p>
		</perfect>
	</Conditional>
	<Imperativ>
		<imperativ>
			<p><i>ește</i></p>
			<p><i>ţi</i></p>
		</imperativ>
		<negativ>
			<p><i/></p>
			<p><i>ţi</i></p>
		</negativ>
	</Imperativ>
	<Gerunziu>
		<gerunziu>
			<p><i>nd</i></p>
		</gerunziu>
	</Gerunziu>
	<Participiu>
		<participiu>
			<p><i>t</i></p>
		</participiu>
	</Participiu>
</template>

<template name=":lua">
	<Indicativ>
		<prezent>
			<p><i>iau</i></p>
			<p><i>iei</i></p>
			<p><i>ia</i></p>
			<p><i>luăm</i></p>
			<p><i>luaţi</i></p>
			<p><i>iau</i></p>
		</prezent>
		<imperfect>
			<p><i>luam</i></p>
			<p><i>luai</i></p>
			<p><i>lua</i></p>
			<p><i>luam</i></p>
			<p><i>luaţi</i></p>
			<p><i>luau</i></p>
		</imperfect>
		<perfect-simplu>
			<p><i>luai</i></p>
			<p><i>luași</i></p>
			<p><i>luă</i></p>
			<p><i>luarăm</i></p>
			<p><i>luarăţi</i></p>
			<p><i>luară</i></p>
		</perfect-simplu>
		<mai-mult-ca-perfect>
			<p><i>luasem</i></p>
			<p><i>luaseși</i></p>
			<p><i>luase</i></p>
			<p><i>luaserăm</i></p>
			<p><i>luaserăţi</i></p>
			<p><i>luaseră</i></p>
		</mai-mult-ca-perfect>
		<viitor-2-popular>
			<p><i>iau</i></p>
			<p><i>iei</i></p>
			<p><i>ia</i></p>
			<p><i>luăm</i></p>
			<p><i>luaţi</i></p>
			<p><i>ia</i></p>
		</viitor-2-popular>
	</Indicativ>
	<Conjunctiv>
		<prezent>
			<p><i>iau</i></p>
			<p><i>iei</i></p>
			<p><i>ia</i></p>
			<p><i>luăm</i></p>
			<p><i>luaţi</i></p>
			<p><i>ia</i></p>
		</prezent>
		<perfect>
			<p><i>luat</i></p>
			<p><i>luat</i></p>
			<p><i>luat</i></p>
			<p><i>luat</i></p>
			<p><i>luat</i></p>
			<p><i>luat</i></p>
		</perfect>
	</Conjunctiv>
	<Infinitiv>
		<afirmativ>
			<p><i>lua</i></p>
		</afirmativ>
	</Infinitiv>
	<Conditional>
		<prezent>
			<p><i>lua</i></p>
			<p><i>lua</i></p>
			<p><i>lua</i></p>
			<p><i>lua</i></p>
			<p><i>lua</i></p>
			<p><i>lua</i></p>
		</prezent>
		<perfect>
			<p><i>luat</i></p>
			<p><i>luat</i></p>
			<p><i>luat</i></p>
			<p><i>luat</i></p>
			<p><i>luat</i></p>
			<p><i>luat</i></p>
		</perfect>
	</Conditional>
	<Imperativ>
		<imperativ>
			<p><i>ia</i></p>
			<p><i>luaţi</i></p>
		</imperativ>
		<negativ>
			<p><i>lua</i></p>
			<p><i>luaţi</i></p>
		</negativ>
	</Imperativ>
	<Gerunziu>
		<gerunziu>
			<p><i>luând</i></p>
		</gerunziu>
	</Gerunziu>
	<Participiu>
		<participiu>
			<p><i>luat</i></p>
		</participiu>
	</Participiu>
</template>

<template name="m:ânca">
	<Indicativ>
		<prezent>
			<p><i>ănânc</i></p>
			<p><i>ănânci</i></p>
			<p><i>ănâncă</i></p>
			<p><i>âncăm</i></p>
			<p><i>âncaţi</i></p>
			<p><i>ănâncă</i></p>
		</prezent>
		<imperfect>
			<p><i>âncam</i></p>
			<p><i>âncai</i></p>
			<p><i>ânca</i></p>
			<p><i>âncam</i></p>
			<p><i>âncaţi</i></p>
			<p><i>âncau</i></p>
		</imperfect>
		<perfect-simplu>
			<p><i>âncai</i></p>
			<p><i>âncași</i></p>
			<p><i>âncă</i></p>
			<p><i>âncarăm</i></p>
			<p><i>âncarăţi</i></p>
			<p><i>âncară</i></p>
		</perfect-simplu>
		<mai-mult-ca-perfect>
			<p><i>âncasem</i></p>
			<p><i>âncaseși</i></p>
			<p><i>âncase</i></p>
			<p><i>âncaserăm</i></p>
			<p><i>âncaserăţi</i></p>
			<p><i>âncaseră</i></p>
		</mai-mult-ca-perfect>
		<viitor-2-popular>
			<p><i>ănânc</i></p>
			<p><i>ănânci</i></p>
			<p><i>ănânce</i></p>
			<p><i>âncăm</i></p>
			<p><i>âncaţi</i></p>
			<p><i>ănânce</i></p>
		</viitor-2-popular>
	</Indicativ>
	<Conjunctiv>
		<prezent>
			<p><i>ănânc</i></p>
			<p><i>ănânci</i></p>
			<p><i>ănânce</i></p>
			<p><i>âncăm</i></p>
			<p><i>âncaţi</i></p>
			<p><i>ănânce</i></p>
		</prezent>
		<perfect>
			<p><i>âncat</i></p>
			<p><i>âncat</i></p>
			<p><i>âncat</i></p>
			<p><i>âncat</i></p>
			<p><i>âncat</i></p>
			<p><i>âncat</i></p>
		</perfect>
	</Conjunctiv>
	<Infinitiv>
		<afirmativ>
			<p><i>ânca</i></p>
		</afirmativ>
	</Infinitiv>
	<Conditional>
		<prezent>
			<p><i>ânca</i></p>
			<p><i>ânca</i></p>
			<p><i>ânca</i></p>
			<p><i>ânca</i></p>
			<p><i>ânca</i></p>
			<p><i>ânca</i></p>
		</prezent>
		<perfect>
			<p><i>âncat</i></p>
			<p><i>âncat</i></p>
			<p><i>âncat</i></p>
			<p><i>âncat</i></p>
			<p><i>âncat</i></p>
			<p><i>âncat</i></p>
		</perfect>
	</Conditional>
	<Imperativ>
		<imperativ>
			<p><i>ănâncă</i></p>
			<p><i>âncaţi</i></p>
		</imperativ>
		<negativ>
			<p><i>ânca</i></p>
			<p><i>âncaţi</i></p>
		</negativ>
	</Imperativ>
	<Gerunziu>
		<gerunziu>
			<p><i>âncând</i></p>
		</gerunziu>
	</Gerunziu>
	<Participiu>
		<participiu>
			<p><i>âncat</i></p>
		</participiu>
	</Participiu>
</template>

<template name="p:ărea">
	<Indicativ>
		<prezent>
			<p><i>ar</i></p>
			<p><i>ari</i></p>
			<p><i>are</i></p>
			<p><i>ărem</i></p>
			<p><i>ăreţi</i></p>
			<p><i>ar</i></p>
		</prezent>
		<imperfect>
			<p><i>ăream</i></p>
			<p><i>ăreai</i></p>
			<p><i>ărea</i></p>
			<p><i>ăream</i></p>
			<p><i>ăreaţi</i></p>
			<p><i>ăreau</i></p>
		</imperfect>
		<perfect-simplu>
			<p><i>ărui</i></p>
			<p><i>ăruși</i></p>
			<p><i>ăru</i></p>
			<p><i>ărurăm</i></p>
			<p><i>ărurăţi</i></p>
			<p><i>ărură</i></p>
		</perfect-simplu>
		<mai-mult-ca-perfect>
			<p><i>ărusem</i></p>
			<p><i>ăruseși</i></p>
			<p><i>ăruse</i></p>
			<p><i>ăruserăm</i></p>
			<p><i>ăruserăţi</i></p>
			<p><i>ăruseră</i></p>
		</mai-mult-ca-perfect>
		<viitor-2-popular>
			<p><i>ar</i></p>
			<p><i>ari</i></p>
			<p><i>ară</i></p>
			<p><i>ărem</i></p>
			<p><i>ăreţi</i></p>
			<p><i>ară</i></p>
		</viitor-2-popular>
	</Indicativ>
	<Conjunctiv>
		<prezent>
			<p><i>ar</i></p>
			<p><i>ari</i></p>
			<p><i>ară</i></p>
			<p><i>ărem</i></p>
			<p><i>ăreţi</i></p>
			<p><i>ară</i></p>
		</prezent>
		<perfect>
			<p><i>ărut</i></p>
			<p><i>ărut</i></p>
			<p><i>ărut</i></p>
			<p><i>ărut</i></p>
			<p><i>ărut</i></p>
			<p><i>ărut</i></p>
		</perfect>
	</Conjunctiv>
	<Infinitiv>
		<afirmativ>
			<p><i>ărea</i></p>
		</afirmativ>
	</Infinitiv>
	<Conditional>
		<prezent>
			<p><i>ărea</i></p>
			<p><i>ărea</i></p>
			<p><i>ărea</i></p>
			<p><i>ărea</i></p>
			<p><i>ărea</i></p>
			<p><i>ărea</i></p>
		</prezent>
		<perfect>
			<p><i>ărut</i></p>
			<p><i>ărut</i></p>
			<p><i>ărut</i></p>
			<p><i>ărut</i></p>
			<p><i>ărut</i></p>
			<p><i>ărut</i></p>
		</perfect>
	</Conditional>
	<Imperativ>
		<imperativ>
			<p><i>are</i></p>
			<p><i>ăreţi</i></p>
		</imperativ>
		<negativ>
			<p><i>ărea</i></p>
			<p><i>ăreţi</i></p>
		</negativ>
	</Imperativ>
	<Gerunziu>
		<gerunziu>
			<p><i>ărând</i></p>
		</gerunziu>
	</Gerunziu>
	<Participiu>
		<participiu>
			<p><i>ărut</i></p>
		</participiu>
	</Participiu>
</template>

<template name="pu:ne">
	<Indicativ>
		<prezent>
			<p><i>n</i></p>
			<p><i>i</i></p>
			<p><i>ne</i></p>
			<p><i>nem</i></p>
			<p><i>neţi</i></p>
			<p><i>n</i></p>
		</prezent>
		<imperfect>
			<p><i>neam</i></p>
			<p><i>neai</i></p>
			<p><i>nea</i></p>
			<p><i>neam</i></p>
			<p><i>neaţi</i></p>
			<p><i>neau</i></p>
		</imperfect>
		<perfect-simplu>
			<p><i>sei</i></p>
			<p><i>seși</i></p>
			<p><i>se</i></p>
			<p><i>serăm</i></p>
			<p><i>serăţi</i></p>
			<p><i>seră</i></p>
		</perfect-simplu>
		<mai-mult-ca-perfect>
			<p><i>sesem</i></p>
			<p><i>seseși</i></p>
			<p><i>sese</i></p>
			<p><i>seserăm</i></p>
			<p><i>seserăţi</i></p>
			<p><i>seseră</i></p>
		</mai-mult-ca-perfect>
		<viitor-2-popular>
			<p><i>n</i></p>
			<p><i>i</i></p>
			<p><i>ie</i></p>
			<p><i>nem</i></p>
			<p><i>neţi</i></p>
			<p><i>ie</i></p>
		</viitor-2-popular>
	</Indicativ>
	<Conjunctiv>
		<prezent>
			<p><i>n</i></p>
			<p><i>i</i></p>
			<p><i>ie</i></p>
			<p><i>nem</i></p>
			<p><i>neţi</i></p>
			<p><i>ie</i></p>
		</prezent>
		<perfect>
			<p><i>s</i></p>
			<p><i>s</i></p>
			<p><i>s</i></p>
			<p><i>s</i></p>
			<p><i>s</i></p>
			<p><i>s</i></p>
		</perfect>
	</Conjunctiv>
	<Infinitiv>
		<afirmativ>
			<p><i>ne</i></p>
		</afirmativ>
	</Infinitiv>
	<Conditional>
		<prezent>
			<p><i>ne</i></p>
			<p><i>ne</i></p>
			<p><i>ne</i></p>
			<p><i>ne</i></p>
			<p><i>ne</i></p>
			<p><i>ne</i></p>
		</prezent>
		<perfect>
			<p><i>s</i></p>
			<p><i>s</i></p>
			<p><i>s</i></p>
			<p><i>s</i></p>
			<p><i>s</i></p>
			<p><i>s</i></p>
		</perfect>
	</Conditional>
	<Imperativ>
		<imperativ>
			<p><i>ne</i></p>
			<p><i>neţi</i></p>
		</imperativ>
		<negativ>
			<p><i>ne</i></p>
			<p><i>neţi</i></p>
		</negativ>
	</Imperativ>
	<Gerunziu>
		<gerunziu>
			<p><i>nând</i></p>
		</gerunziu>
	</Gerunziu>
	<Participiu>
		<participiu>
			<p><i>s</i></p>
		</participiu>
	</Participiu>
</template>

<template name="p:utea">
	<Indicativ>
		<prezent>
			<p><i>ot</i></p>
			<p><i>oţi</i></p>
			<p><i>oate</i></p>
			<p><i>utem</i></p>
			<p><i>uteţi</i></p>
			<p><i>ot</i></p>
		</prezent>
		<imperfect>
			<p><i>uteam</i></p>
			<p><i>uteai</i></p>
			<p><i>utea</i></p>
			<p><i>uteam</i></p>
			<p><i>uteaţi</i></p>
			<p><i>uteau</i></p>
		</imperfect>
		<perfect-simplu>
			<p><i>utui</i></p>
			<p><i>utuși</i></p>
			<p><i>utu</i></p>
			<p><i>uturăm</i></p>
			<p><i>uturăţi</i></p>
			<p><i>utură</i></p>
		</perfect-simplu>
		<mai-mult-ca-perfect>
			<p><i>utusem</i></p>
			<p><i>utuseși</i></p>
			<p><i>utuse</i></p>
			<p><i>utuserăm</i></p>
			<p><i>utuserăţi</i></p>
			<p><i>utuseră</i></p>
		</mai-mult-ca-perfect>
		<viitor-2-popular>
			<p><i>ot</i></p>
			<p><i>oţi</i></p>
			<p><i>oată</i></p>
			<p><i>utem</i></p>
			<p><i>uteţi</i></p>
			<p><i>oată</i></p>
		</viitor-2-popular>
	</Indicativ>
	<Conjunctiv>
		<prezent>
			<p><i>ot</i></p>
			<p><i>oţi</i></p>
			<p><i>oată</i></p>
			<p><i>utem</i></p>
			<p><i>uteţi</i></p>
			<p><i>oată</i></p>
		</prezent>
		<perfect>
			<p><i>utut</i></p>
			<p><i>utut</i></p>
			<p><i>utut</i></p>
			<p><i>utut</i></p>
			<p><i>utut</i></p>
			<p><i>utut</i></p>
		</perfect>
	</Conjunctiv>
	<Infinitiv>
		<afirmativ>
			<p><i>utea</i></p>
		</afirmativ>
	</Infinitiv>
	<Conditional>
		<prezent>
			<p><i>utea</i></p>
			<p><i>utea</i></p>
			<p><i>utea</i></p>
			<p><i>utea</i></p>
			<p><i>utea</i></p>
			<p><i>utea</i></p>
		</prezent>
		<perfect>
			<p><i>utut</i></p>
			<p><i>utut</i></p>
			<p><i>utut</i></p>
			<p><i>utut</i></p>
			<p><i>utut</i></p>
			<p><i>utut</i></p>
		</perfect>
	</Conditional>
	<Imperativ>
		<imperativ>
			<p><i>oate</i></p>
			<p><i>uteţi</i></p>
		</imperativ>
		<negativ>
			<p><i>utea</i></p>
			<p><i>uteţi</i></p>
		</negativ>
	</Imperativ>
	<Gerunziu>
		<gerunziu>
			<p><i>utând</i></p>
		</gerunziu>
	</Gerunziu>
	<Participiu>
		<participiu>
			<p><i>utut</i></p>
		</participiu>
	</Participiu>
</template>

<template name="scri:e">
	<Indicativ>
		<prezent>
			<p><i>u</i></p>
			<p><i>i</i></p>
			<p><i>e</i></p>
			<p><i>em</i></p>
			<p><i>eţi</i></p>
			<p><i>u</i></p>
		</prezent>
		<imperfect>
			<p><i>am</i></p>
			<p><i>ai</i></p>
			<p><i>a</i></p>
			<p><i>am</i></p>
			<p><i>aţi</i></p>
			<p><i>au</i></p>
		</imperfect>
		<perfect-simplu>
			<p><i>sei</i></p>
			<p><i>seși</i></p>
			<p><i>se</i></p>
			<p><i>serăm</i></p>
			<p><i>serăţi</i></p>
			<p><i>seră</i></p>
		</perfect-simplu>
		<mai-mult-ca-perfect>
			<p><i>sesem</i></p>
			<p><i>seseși</i></p>
			<p><i>sese</i></p>
			<p><i>seserăm</i></p>
			<p><i>seserăţi</i></p>
			<p><i>seseră</i></p>
		</mai-mult-ca-perfect>
		<viitor-2-popular>
			<p><i>u</i></p>
			<p><i>i</i></p>
			<p><i>e</i></p>
			<p><i>em</i></p>
			<p><i>eţi</i></p>
			<p><i>e</i></p>
		</viitor-2-popular>
	</Indicativ>
	<Conjunctiv>
		<prezent>
			<p><i>u</i></p>
			<p><i>i</i></p>
			<p><i>e</i></p>
			<p><i>em</i></p>
			<p><i>eţi</i></p>
			<p><i>e</i></p>
		</prezent>
		<perfect>
			<p><i>s</i></p>
			<p><i>s</i></p>
			<p><i>s</i></p>
			<p><i>s</i></p>
			<p><i>s</i></p>
			<p><i>s</i></p>
		</perfect>
	</Conjunctiv>
	<Infinitiv>
		<afirmativ>
			<p><i>e</i></p>
		</afirmativ>
	</Infinitiv>
	<Conditional>
		<prezent>
			<p><i>e</i></p>
			<p><i>e</i></p>
			<p><i>e</i></p>
			<p><i>e</i></p>
			<p><i>e</i></p>
			<p><i>e</i></p>
		</prezent>
		<perfect>
			<p><i>s</i></p>
			<p><i>s</i></p>
			<p><i>s</i></p>
			<p><i>s</i></p>
			<p><i>s</i></p>
			<p><i>s</i></p>
		</perfect>
	</Conditional>
	<Imperativ>
		<imperativ>
			<p><i>e</i></p>
			<p><i>eţi</i></p>
		</imperativ>
		<negativ>
			<p><i>e</i></p>
			<p><i>eţi</i></p>
		</negativ>
	</Imperativ>
	<Gerunziu>
		<gerunziu>
			<p><i>ind</i></p>
		</gerunziu>
	</Gerunziu>
	<Participiu>
		<participiu>
			<p><i>s</i></p>
		</participiu>
	</Participiu>
</template>

<template name="sp:ăla">
	<Indicativ>
		<prezent>
			<p><i>ăl</i></p>
			<p><i>eli</i></p>
			<p><i>ală</i></p>
			<p><i>ălăm</i></p>
			<p><i>ălaţi</i></p>
			<p><i>ală</i></p>
		</prezent>
		<imperfect>
			<p><i>ălam</i></p>
			<p><i>ălai</i></p>
			<p><i>ăla</i></p>
			<p><i>ălam</i></p>
			<p><i>ălaţi</i></p>
			<p><i>ălau</i></p>
		</imperfect>
		<perfect-simplu>
			<p><i>ălai</i></p>
			<p><i>ălași</i></p>
			<p><i>ălă</i></p>
			<p><i>ălarăm</i></p>
			<p><i>ălarăţi</i></p>
			<p><i>ălară</i></p>
		</perfect-simplu>
		<mai-mult-ca-perfect>
			<p><i>ălasem</i></p>
			<p><i>ălaseși</i></p>
			<p><i>ălase</i></p>
			<p><i>ălaserăm</i></p>
			<p><i>ălaserăţi</i></p>
			<p><i>ălaseră</i></p>
		</mai-mult-ca-perfect>
		<viitor-2-popular>
			<p><i>ăl</i></p>
			<p><i>eli</i></p>
			<p><i>ele</i></p>
			<p><i>ălăm</i></p>
			<p><i>ălaţi</i></p>
			<p><i>ele</i></p>
		</viitor-2-popular>
	</Indicativ>
	<Conjunctiv>
		<prezent>
			<p><i>ăl</i></p>
			<p><i>eli</i></p>
			<p><i>ele</i></p>
			<p><i>ălăm</i></p>
			<p><i>ălaţi</i></p>
			<p><i>ele</i></p>
		</prezent>
		<perfect>
			<p><i>ălat</i></p>
			<p><i>ălat</i></p>
			<p><i>ălat</i></p>
			<p><i>ălat</i></p>
			<p><i>ălat</i></p>
			<p><i>ălat</i></p>
		</perfect>
	</Conjunctiv>
	<Infinitiv>
		<afirmativ>
			<p><i>ăla</i></p>
		</afirmativ>
	</Infinitiv>
	<Conditional>
		<prezent>
			<p><i>ăla</i></p>
			<p><i>ăla</i></p>
			<p><i>ăla</i></p>
			<p><i>ăla</i></p>
			<p><i>ăla</i></p>
			<p><i>ăla</i></p>
		</prezent>
		<perfect>
			<p><i>ălat</i></p>
			<p><i>ălat</i></p>
			<p><i>ălat</i></p>
			<p><i>ălat</i></p>
			<p><i>ălat</i></p>
			<p><i>ălat</i></p>
		</perfect>
	</Conditional>
	<Imperativ>
		<imperativ>
			<p><i>ală</i></p>
			<p><i>ălaţi</i></p>
		</imperativ>
		<negativ>
			<p><i>ăla</i></p>
			<p><i>ălaţi</i></p>
		</negativ>
	</Imperativ>
	<Gerunziu>
		<gerunziu>
			<p><i>ălând</i></p>
		</gerunziu>
	</Gerunziu>
	<Participiu>
		<participiu>
			<p><i>ălat</i></p>
		</participiu>
	</Participiu>
</template>

<template name="st:a">
	<Indicativ>
		<prezent>
			<p><i>au</i></p>
			<p><i>ai</i></p>
			<p><i>ă</i></p>
			<p><i>ăm</i></p>
			<p><i>aţi</i></p>
			<p><i>au</i></p>
		</prezent>
		<imperfect>
			<p><i>ăteam</i></p>
			<p><i>ăteai</i></p>
			<p><i>ătea</i></p>
			<p><i>ăteam</i></p>
			<p><i>ăteaţi</i></p>
			<p><i>ăteau</i></p>
		</imperfect>
		<perfect-simplu>
			<p><i>ătui</i></p>
			<p><i>ătuși</i></p>
			<p><i>ătu</i></p>
			<p><i>ăturăm</i></p>
			<p><i>ăturăţi</i></p>
			<p><i>ătură</i></p>
		</perfect-simplu>
		<mai-mult-ca-perfect>
			<p><i>ătusem</i></p>
			<p><i>ătuseși</i></p>
			<p><i>ătuse</i></p>
			<p><i>ătuserăm</i></p>
			<p><i>ătuserăţi</i></p>
			<p><i>ătuseră</i></p>
		</mai-mult-ca-perfect>
		<viitor-2-popular>
			<p><i>au</i></p>
			<p><i>ai</i></p>
			<p><i>eie</i></p>
			<p><i>ăm</i></p>
			<p><i>aţi</i></p>
			<p><i>eie</i></p>
		</viitor-2-popular>
	</Indicativ>
	<Conjunctiv>
		<prezent>
			<p><i>au</i></p>
			<p><i>ai</i></p>
			<p><i>eie</i></p>
			<p><i>ăm</i></p>
			<p><i>aţi</i></p>
			<p><i>eie</i></p>
		</prezent>
		<perfect>
			<p><i>at</i></p>
			<p><i>at</i></p>
			<p><i>at</i></p>
			<p><i>at</i></p>
			<p><i>at</i></p>
			<p><i>at</i></p>
		</perfect>
	</Conjunctiv>
	<Infinitiv>
		<afirmativ>
			<p><i>a</i></p>
		</afirmativ>
	</Infinitiv>
	<Conditional>
		<prezent>
			<p><i>a</i></p>
			<p><i>a</i></p>
			<p><i>a</i></p>
			<p><i>a</i></p>
			<p><i>a</i></p>
			<p><i>a</i></p>
		</prezent>
		<perfect>
			<p><i>at</i></p>
			<p><i>at</i></p>
			<p><i>at</i></p>
			<p><i>at</i></p>
			<p><i>at</i></p>
			<p><i>at</i></p>
		</perfect>
	</Conditional>
	<Imperativ>
		<imperativ>
			<p><i>ăi</i></p>
			<p><i>aţi</i></p>
		</imperativ>
		<negativ>
			<p><i>a</i></p>
			<p><i>aţi</i></p>
		</negativ>
	</Imperativ>
	<Gerunziu>
		<gerunziu>
			<p><i>ând</i></p>
		</gerunziu>
	</Gerunziu>
	<Participiu>
		<participiu>
			<p><i>at</i></p>
		</participiu>
	</Participiu>
</template>

<template name="umpl:e">
	<Indicativ>
		<prezent>
			<p><i>u</i></p>
			<p><i>i</i></p>
			<p><i>e</i></p>
			<p><i>em</i></p>
			<p><i>eţi</i></p>
			<p><i>u</i></p>
		</prezent>
		<imperfect>
			<p><i>eam</i></p>
			<p><i>eai</i></p>
			<p><i>ea</i></p>
			<p><i>eam</i></p>
			<p><i>eaţi</i></p>
			<p><i>eau</i></p>
		</imperfect>
		<perfect-simplu>
			<p><i>ui</i></p>
			<p><i>uși</i></p>
			<p><i>u</i></p>
			<p><i>urăm</i></p>
			<p><i>urăţi</i></p>
			<p><i>ură</i></p>
		</perfect-simplu>
		<mai-mult-ca-perfect>
			<p><i>usem</i></p>
			<p><i>useși</i></p>
			<p><i>use</i></p>
			<p><i>userăm</i></p>
			<p><i>userăţi</i></p>
			<p><i>useră</i></p>
		</mai-mult-ca-perfect>
		<viitor-2-popular>
			<p><i>u</i></p>
			<p><i>i</i></p>
			<p><i>e</i></p>
			<p><i>em</i></p>
			<p><i>eţi</i></p>
			<p><i>e</i></p>
		</viitor-2-popular>
	</Indicativ>
	<Conjunctiv>
		<prezent>
			<p><i>u</i></p>
			<p><i>i</i></p>
			<p><i>e</i></p>
			<p><i>em</i></p>
			<p><i>eţi</i></p>
			<p><i>e</i></p>
		</prezent>
		<perfect>
			<p><i>ut</i></p>
			<p><i>ut</i></p>
			<p><i>ut</i></p>
			<p><i>ut</i></p>
			<p><i>ut</i></p>
			<p><i>ut</i></p>
		</perfect>
	</Conjunctiv>
	<Infinitiv>
		<afirmativ>
			<p><i>e</i></p>
		</afirmativ>
	</Infinitiv>
	<Conditional>
		<prezent>
			<p><i>e</i></p>
			<p><i>e</i></p>
			<p><i>e</i></p>
			<p><i>e</i></p>
			<p><i>e</i></p>
			<p><i>e</i></p>
		</prezent>
		<perfect>
			<p><i>ut</i></p>
			<p><i>ut</i></p>
			<p><i>ut</i></p>
			<p><i>ut</i></p>
			<p><i>ut</i></p>
			<p><i>ut</i></p>
		</perfect>
	</Conditional>
	<Imperativ>
		<imperativ>
			<p><i>e</i></p>
			<p><i>eţi</i></p>
		</imperativ>
		<negativ>
			<p><i>e</i></p>
			<p><i>eţi</i></p>
		</negativ>
	</Imperativ>
	<Gerunziu>
		<gerunziu>
			<p><i>ând</i></p>
		</gerunziu>
	</Gerunziu>
	<Participiu>
		<participiu>
			<p><i>ut</i></p>
		</participiu>
	</Participiu>
</template>

<template name="us:ca">
	<Indicativ>
		<prezent>
			<p><i>uc</i></p>
			<p><i>uci</i></p>
			<p><i>ucă</i></p>
			<p><i>căm</i></p>
			<p><i>caţi</i></p>
			<p><i>ucă</i></p>
		</prezent>
		<imperfect>
			<p><i>cam</i></p>
			<p><i>cai</i></p>
			<p><i>ca</i></p>
			<p><i>cam</i></p>
			<p><i>caţi</i></p>
			<p><i>cau</i></p>
		</imperfect>
		<perfect-simplu>
			<p><i>cai</i></p>
			<p><i>cași</i></p>
			<p><i>că</i></p>
			<p><i>carăm</i></p>
			<p><i>carăţi</i></p>
			<p><i>cară</i></p>
		</perfect-simplu>
		<mai-mult-ca-perfect>
			<p><i>casem</i></p>
			<p><i>caseși</i></p>
			<p><i>case</i></p>
			<p><i>caserăm</i></p>
			<p><i>caserăţi</i></p>
			<p><i>caseră</i></p>
		</mai-mult-ca-perfect>
		<viitor-2-popular>
			<p><i>uc</i></p>
			<p><i>uci</i></p>
			<p><i>uce</i></p>
			<p><i>căm</i></p>
			<p><i>caţi</i></p>
			<p><i>uce</i></p>
		</viitor-2-popular>
	</Indicativ>
	<Conjunctiv>
		<prezent>
			<p><i>uc</i></p>
			<p><i>uci</i></p>
			<p><i>uce</i></p>
			<p><i>căm</i></p>
			<p><i>caţi</i></p>
			<p><i>uce</i></p>
		</prezent>
		<perfect>
			<p><i>cat</i></p>
			<p><i>cat</i></p>
			<p><i>cat</i></p>
			<p><i>cat</i></p>
			<p><i>cat</i></p>
			<p><i>cat</i></p>
		</perfect>
	</Conjunctiv>
	<Infinitiv>
		<afirmativ>
			<p><i>ca</i></p>
		</afirmativ>
	</Infinitiv>
	<Conditional>
		<prezent>
			<p><i>ca</i></p>
			<p><i>ca</i></p>
			<p><i>ca</i></p>
			<p><i>ca</i></p>
			<p><i>ca</i></p>
			<p><i>ca</i></p>
		</prezent>
		<perfect>
			<p><i>cat</i></p>
			<p><i>cat</i></p>
			<p><i>cat</i></p>
			<p><i>cat</i></p>
			<p><i>cat</i></p>
			<p><i>cat</i></p>
		</perfect>
	</Conditional>
	<Imperativ>
		<imperativ>
			<p><i>ucă</i></p>
			<p><i>caţi</i></p>
		</imperativ>
		<negativ>
			<p><i>ca</i></p>
			<p><i>caţi</i></p>
		</negativ>
	</Imperativ>
	<Gerunziu>
		<gerunziu>
			<p><i>când</i></p>
		</gerunziu>
	</Gerunziu>
	<Participiu>
		<participiu>
			<p><i>cat</i></p>
		</participiu>
	</Participiu>
</template>

<template name="ur:î">
	<Indicativ>
		<prezent>
			<p><i>ăsc</i></p>
			<p><i>ăști</i></p>
			<p><i>ăște</i></p>
			<p><i>âm</i></p>
			<p><i>âţi</i></p>
			<p><i>ăsc</i></p>
		</prezent>
		<imperfect>
			<p><i>am</i></p>
			<p><i>ai</i></p>
			<p><i>a</i></p>
			<p><i>am</i></p>
			<p><i>aţi</i></p>
			<p><i>au</i></p>
		</imperfect>
		<perfect-simplu>
			<p><i>âi</i></p>
			<p><i>âși</i></p>
			<p><i>î</i></p>
			<p><i>ârăm</i></p>
			<p><i>ârăţi</i></p>
			<p><i>âră</i></p>
		</perfect-simplu>
		<mai-mult-ca-perfect>
			<p><i>âsem</i></p>
			<p><i>âseși</i></p>
			<p><i>âse</i></p>
			<p><i>âserăm</i></p>
			<p><i>âserăţi</i></p>
			<p><i>âseră</i></p>
		</mai-mult-ca-perfect>
		<viitor-2-popular>
			<p><i>ăsc</i></p>
			<p><i>ăști</i></p>
			<p><i>ască</i></p>
			<p><i>âm</i></p>
			<p><i>âţi</i></p>
			<p><i>ască</i></p>
		</viitor-2-popular>
	</Indicativ>
	<Conjunctiv>
		<prezent>
			<p><i>ăsc</i></p>
			<p><i>ăști</i></p>
			<p><i>ască</i></p>
			<p><i>âm</i></p>
			<p><i>âţi</i></p>
			<p><i>ască</i></p>
		</prezent>
		<perfect>
			<p><i>ât</i></p>
			<p><i>ât</i></p>
			<p><i>ât</i></p>
			<p><i>ât</i></p>
			<p><i>ât</i></p>
			<p><i>ât</i></p>
		</perfect>
	</Conjunctiv>
	<Infinitiv>
		<afirmativ>
			<p><i>î</i></p>
		</afirmativ>
	</Infinitiv>
	<Conditional>
		<prezent>
			<p><i>î</i></p>
			<p><i>î</i></p>
			<p><i>î</i></p>
			<p><i>î</i></p>
			<p><i>î</i></p>
			<p><i>î</i></p>
		</prezent>
		<perfect>
			<p><i>ât</i></p>
			<p><i>ât</i></p>
			<p><i>ât</i></p>
			<p><i>ât</i></p>
			<p><i>ât</i></p>
			<p><i>ât</i></p>
		</perfect>
	</Conditional>
	<Imperativ>
		<imperativ>
			<p><i>ăște</i></p>
			<p><i>âţi</i></p>
		</imperativ>
		<negativ>
			<p><i>î</i></p>
			<p><i>âţi</i></p>
		</negativ>
	</Imperativ>
	<Gerunziu>
		<gerunziu>
			<p><i>ând</i></p>
		</gerunziu>
	</Gerunziu>
	<Participiu>
		<participiu>
			<p><i>ât</i></p>
		</participiu>
	</Participiu>
</template>

<template name="v:edea">
	<Indicativ>
		<prezent>
			<p><i>ăd</i></p>
			<p><i>ezi</i></p>
			<p><i>ede</i></p>
			<p><i>edem</i></p>
			<p><i>edeţi</i></p>
			<p><i>ăd</i></p>
		</prezent>
		<imperfect>
			<p><i>edeam</i></p>
			<p><i>edeai</i></p>
			<p><i>edea</i></p>
			<p><i>edeam</i></p>
			<p><i>edeaţi</i></p>
			<p><i>edeau</i></p>
		</imperfect>
		<perfect-simplu>
			<p><i>ăzui</i></p>
			<p><i>ăzuși</i></p>
			<p><i>ăzu</i></p>
			<p><i>ăzurăm</i></p>
			<p><i>ăzurăţi</i></p>
			<p><i>ăzură</i></p>
		</perfect-simplu>
		<mai-mult-ca-perfect>
			<p><i>ăzusem</i></p>
			<p><i>ăzuseși</i></p>
			<p><i>ăzuse</i></p>
			<p><i>ăzuserăm</i></p>
			<p><i>ăzuserăţi</i></p>
			<p><i>ăzuseră</i></p>
		</mai-mult-ca-perfect>
		<viitor-2-popular>
			<p><i>ăd</i></p>
			<p><i>ezi</i></p>
			<p><i>adă</i></p>
			<p><i>edem</i></p>
			<p><i>edeţi</i></p>
			<p><i>adă</i></p>
		</viitor-2-popular>
	</Indicativ>
	<Conjunctiv>
		<prezent>
			<p><i>ăd</i></p>
			<p><i>ezi</i></p>
			<p><i>adă</i></p>
			<p><i>edem</i></p>
			<p><i>edeţi</i></p>
			<p><i>adă</i></p>
		</prezent>
		<perfect>
			<p><i>ăzut</i></p>
			<p><i>ăzut</i></p>
			<p><i>ăzut</i></p>
			<p><i>ăzut</i></p>
			<p><i>ăzut</i></p>
			<p><i>ăzut</i></p>
		</perfect>
	</Conjunctiv>
	<Infinitiv>
		<afirmativ>
			<p><i>edea</i></p>
		</afirmativ>
	</Infinitiv>
	<Conditional>
		<prezent>
			<p><i>edea</i></p>
			<p><i>edea</i></p>
			<p><i>edea</i></p>
			<p><i>edea</i></p>
			<p><i>edea</i></p>
			<p><i>edea</i></p>
		</prezent>
		<perfect>
			<p><i>ăzut</i></p>
			<p><i>ăzut</i></p>
			<p><i>ăzut</i></p>
			<p><i>ăzut</i></p>
			<p><i>ăzut</i></p>
			<p><i>ăzut</i></p>
		</perfect>
	</Conditional>
	<Imperativ>
		<imperativ>
			<p><i>ezi</i></p>
			<p><i>edeţi</i></p>
		</imperativ>
		<negativ>
			<p><i>edea</i></p>
			<p><i>edeţi</i></p>
		</negativ>
	</Imperativ>
	<Gerunziu>
		<gerunziu>
			<p><i>ăzând</i></p>
		</gerunziu>
	</Gerunziu>
	<Participiu>
		<participiu>
			<p><i>ăzut</i></p>
		</participiu>
	</Participiu>
</template>

<template name="v:eni">
	<Indicativ>
		<prezent>
			<p><i>in</i></p>
			<p><i>ii</i></p>
			<p><i>ine</i></p>
			<p><i>enim</i></p>
			<p><i>eniţi</i></p>
			<p><i>in</i></p>
		</prezent>
		<imperfect>
			<p><i>eneam</i></p>
			<p><i>eneai</i></p>
			<p><i>enea</i></p>
			<p><i>eneam</i></p>
			<p><i>eneaţi</i></p>
			<p><i>eneau</i></p>
		</imperfect>
		<perfect-simplu>
			<p><i>enii</i></p>
			<p><i>eniși</i></p>
			<p><i>eni</i></p>
			<p><i>enirăm</i></p>
			<p><i>enirăţi</i></p>
			<p><i>eniră</i></p>
		</perfect-simplu>
		<mai-mult-ca-perfect>
			<p><i>enisem</i></p>
			<p><i>eniseși</i></p>
			<p><i>enise</i></p>
			<p><i>eniserăm</i></p>
			<p><i>eniserăţi</i></p>
			<p><i>eniseră</i></p>
		</mai-mult-ca-perfect>
		<viitor-2-popular>
			<p><i>in</i></p>
			<p><i>ii</i></p>
			<p><i>ină</i></p>
			<p><i>enim</i></p>
			<p><i>eniţi</i></p>
			<p><i>ină</i></p>
		</viitor-2-popular>
	</Indicativ>
	<Conjunctiv>
		<prezent>
			<p><i>in</i></p>
			<p><i>ii</i></p>
			<p><i>ină</i></p>
			<p><i>enim</i></p>
			<p><i>eniţi</i></p>
			<p><i>ină</i></p>
		</prezent>
		<perfect>
			<p><i>enit</i></p>
			<p><i>enit</i></p>
			<p><i>enit</i></p>
			<p><i>enit</i></p>
			<p><i>enit</i></p>
			<p><i>enit</i></p>
		</perfect>
	</Conjunctiv>
	<Infinitiv>
		<afirmativ>
			<p><i>eni</i></p>
		</afirmativ>
	</Infinitiv>
	<Conditional>
		<prezent>
			<p><i>eni</i></p>
			<p><i>eni</i></p>
			<p><i>eni</i></p>
			<p><i>eni</i></p>
			<p><i>eni</i></p>
			<p><i>eni</i></p>
		</prezent>
		<perfect>
			<p><i>enit</i></p>
			<p><i>enit</i></p>
			<p><i>enit</i></p>
			<p><i>enit</i></p>
			<p><i>enit</i></p>
			<p><i>enit</i></p>
		</perfect>
	</Conditional>
	<Imperativ>
		<imperativ>
			<p><i>ino</i></p>
			<p><i>eniţi</i></p>
		</imperativ>
		<negativ>
			<p><i>eni</i></p>
			<p><i>eniţi</i></p>
		</negativ>
	</Imperativ>
	<Gerunziu>
		<gerunziu>
			<p><i>enind</i></p>
		</gerunziu>
	</Gerunziu>
	<Participiu>
		<participiu>
			<p><i>enit</i></p>
		</participiu>
	</Participiu>
</template>

<template name=":vrea">
	<Indicativ>
		<prezent>
			<p><i>voi</i></p>
			<p><i>vei</i></p>
			<p><i>va</i></p>
			<p><i>vom</i></p>
			<p><i>veţi</i></p>
			<p><i>vor</i></p>
		</prezent>
		<imperfect>
			<p><i>vream</i></p>
			<p><i>vreai</i></p>
			<p><i>vrea</i></p>
			<p><i>vream</i></p>
			<p><i>vreaţ</i></p>
			<p><i>vreau</i></p>
		</imperfect>
		<perfect-simplu>
			<p><i>enii</i></p>
			<p><i>eniși</i></p>
			<p><i>eni</i></p>
			<p><i>enirăm</i></p>
			<p><i>enirăţi</i></p>
			<p><i>eniră</i></p>
		</perfect-simplu>
		<mai-mult-ca-perfect>
			<p><i>enisem</i></p>
			<p><i>eniseși</i></p>
			<p><i>enise</i></p>
			<p><i>eniserăm</i></p>
			<p><i>eniserăţi</i></p>
			<p><i>eniseră</i></p>
		</mai-mult-ca-perfect>
		<viitor-2-popular>
			<p><i>in</i></p>
			<p><i>ii</i></p>
			<p><i>ină</i></p>
			<p><i>enim</i></p>
			<p><i>eniţi</i></p>
			<p><i>ină</i></p>
		</viitor-2-popular>
	</Indicativ>
	<Conjunctiv>
		<prezent>
			<p><i>oi</i></p>
			<p><i>oi</i></p>
			<p><i>o</i></p>
			<p><i>om</i></p>
			<p><i>oţi</i></p>
			<p><i>or</i></p>
		</prezent>
		<perfect>
			<p><i>enit</i></p>
			<p><i>enit</i></p>
			<p><i>enit</i></p>
			<p><i>enit</i></p>
			<p><i>enit</i></p>
			<p><i>enit</i></p>
		</perfect>
	</Conjunctiv>
	<Infinitiv>
		<afirmativ>
			<p><i>vrea</i></p>
		</afirmativ>
	</Infinitiv>
	<Conditional>
		<prezent>
			<p><i>eni</i></p>
			<p><i>eni</i></p>
			<p><i>eni</i></p>
			<p><i>eni</i></p>
			<p><i>eni</i></p>
			<p><i>eni</i></p>
		</prezent>
		<perfect>
			<p><i>enit</i></p>
			<p><i>enit</i></p>
			<p><i>enit</i></p>
			<p><i>enit</i></p>
			<p><i>enit</i></p>
			<p><i>enit</i></p>
		</perfect>
	</Conditional>
	<Imperativ>
		<imperativ>
			<p><i>ino</i></p>
			<p><i>eniţi</i></p>
		</imperativ>
		<negativ>
			<p><i>eni</i></p>
			<p><i>eniţi</i></p>
		</negativ>
	</Imperativ>
	<Gerunziu>
		<gerunziu>
			<p><i>enind</i></p>
		</gerunziu>
	</Gerunziu>
	<Participiu>
		<participiu>
			<p><i>enit</i></p>
		</participiu>
	</Participiu>
</template>

<template name="ab:ate">
	<Indicativ>
		<prezent>
			<p><i>at</i></p>
			<p><i>aţi</i></p>
			<p><i>ate</i></p>
			<p><i>atem</i></p>
			<p><i>ateţi</i></p>
			<p><i>at</i></p>
		</prezent>
		<imperfect>
			<p><i>ateam</i></p>
			<p><i>ateai</i></p>
			<p><i>atea</i></p>
			<p><i>ateam</i></p>
			<p><i>ateaţi</i></p>
			<p><i>ateau</i></p>
		</imperfect>
		<perfect-simplu>
			<p><i>ătui</i></p>
			<p><i>ătuși</i></p>
			<p><i>ătu</i></p>
			<p><i>ăturăm</i></p>
			<p><i>ăturăţi</i></p>
			<p><i>ătură</i></p>
		</perfect-simplu>
		<mai-mult-ca-perfect>
			<p><i>ătusem</i></p>
			<p><i>ătuseși</i></p>
			<p><i>ătuse</i></p>
			<p><i>ătuserăm</i></p>
			<p><i>ătuserăţi</i></p>
			<p><i>ătuseră</i></p>
		</mai-mult-ca-perfect>
		<viitor-2-popular>
			<p><i>at</i></p>
			<p><i>aţi</i></p>
			<p><i>ată</i></p>
			<p><i>atem</i></p>
			<p><i>ateţi</i></p>
			<p><i>ată</i></p>
		</viitor-2-popular>
	</Indicativ>
	<Conjunctiv>
		<prezent>
			<p><i>at</i></p>
			<p><i>aţi</i></p>
			<p><i>ată</i></p>
			<p><i>atem</i></p>
			<p><i>ateţi</i></p>
			<p><i>ată</i></p>
		</prezent>
		<perfect>
			<p><i>ătut</i></p>
			<p><i>ătut</i></p>
			<p><i>ătut</i></p>
			<p><i>ătut</i></p>
			<p><i>ătut</i></p>
			<p><i>ătut</i></p>
		</perfect>
	</Conjunctiv>
	<Infinitiv>
		<afirmativ>
			<p><i>ate</i></p>
		</afirmativ>
	</Infinitiv>
	<Conditional>
		<prezent>
			<p><i>ate</i></p>
			<p><i>ate</i></p>
			<p><i>ate</i></p>
			<p><i>ate</i></p>
			<p><i>ate</i></p>
			<p><i>ate</i></p>
		</prezent>
		<perfect>
			<p><i>ătut</i></p>
			<p><i>ătut</i></p>
			<p><i>ătut</i></p>
			<p><i>ătut</i></p>
			<p><i>ătut</i></p>
			<p><i>ătut</i></p>
		</perfect>
	</Conditional>
	<Imperativ>
		<imperativ>
			<p><i>ate</i></p>
			<p><i>ateţi</i></p>
		</imperativ>
		<negativ>
			<p><i>ate</i></p>
			<p><i>ateţi</i></p>
		</negativ>
	</Imperativ>
	<Gerunziu>
		<gerunziu>
			<p><i>ătând</i></p>
		</gerunziu>
	</Gerunziu>
	<Participiu>
		<participiu>
			<p><i>ătut</i></p>
		</participiu>
	</Participiu>
</template>

<template name="abce:de">
	<Indicativ>
		<prezent>
			<p><i>d</i></p>
			<p><i>di</i></p>
			<p><i>de</i></p>
			<p><i>dem</i></p>
			<p><i>deţi</i></p>
			<p><i>d</i></p>
		</prezent>
		<imperfect>
			<p><i>deam</i></p>
			<p><i>deai</i></p>
			<p><i>dea</i></p>
			<p><i>deam</i></p>
			<p><i>deaţi</i></p>
			<p><i>deau</i></p>
		</imperfect>
		<perfect-simplu>
			<p><i>dui</i></p>
			<p><i>duși</i></p>
			<p><i>du</i></p>
			<p><i>durăm</i></p>
			<p><i>durăţi</i></p>
			<p><i>dură</i></p>
		</perfect-simplu>
		<mai-mult-ca-perfect>
			<p><i>dusem</i></p>
			<p><i>duseși</i></p>
			<p><i>duse</i></p>
			<p><i>duserăm</i></p>
			<p><i>duserăţi</i></p>
			<p><i>duseră</i></p>
		</mai-mult-ca-perfect>
		<viitor-2-popular>
			<p><i>d</i></p>
			<p><i>di</i></p>
			<p><i>adă</i></p>
			<p><i>dem</i></p>
			<p><i>deţi</i></p>
			<p><i>adă</i></p>
		</viitor-2-popular>
	</Indicativ>
	<Conjunctiv>
		<prezent>
			<p><i>d</i></p>
			<p><i>di</i></p>
			<p><i>adă</i></p>
			<p><i>dem</i></p>
			<p><i>deţi</i></p>
			<p><i>adă</i></p>
		</prezent>
		<perfect>
			<p><i>dut</i></p>
			<p><i>dut</i></p>
			<p><i>dut</i></p>
			<p><i>dut</i></p>
			<p><i>dut</i></p>
			<p><i>dut</i></p>
		</perfect>
	</Conjunctiv>
	<Infinitiv>
		<afirmativ>
			<p><i>de</i></p>
		</afirmativ>
	</Infinitiv>
	<Conditional>
		<prezent>
			<p><i>de</i></p>
			<p><i>de</i></p>
			<p><i>de</i></p>
			<p><i>de</i></p>
			<p><i>de</i></p>
			<p><i>de</i></p>
		</prezent>
		<perfect>
			<p><i>dut</i></p>
			<p><i>dut</i></p>
			<p><i>dut</i></p>
			<p><i>dut</i></p>
			<p><i>dut</i></p>
			<p><i>dut</i></p>
		</perfect>
	</Conditional>
	<Imperativ>
		<imperativ>
			<p><i>de</i></p>
			<p><i>deţi</i></p>
		</imperativ>
		<negativ>
			<p><i>de</i></p>
			<p><i>deţi</i></p>
		</negativ>
	</Imperativ>
	<Gerunziu>
		<gerunziu>
			<p><i>dând</i></p>
		</gerunziu>
	</Gerunziu>
	<Participiu>
		<participiu>
			<p><i>dut</i></p>
		</participiu>
	</Participiu>
</template>

<template name="abdic:a">
	<Indicativ>
		<prezent>
			<p><i/></p>
			<p><i>i</i></p>
			<p><i>ă</i></p>
			<p><i>ăm</i></p>
			<p><i>aţi</i></p>
			<p><i>ă</i></p>
		</prezent>
		<imperfect>
			<p><i>am</i></p>
			<p><i>ai</i></p>
			<p><i>a</i></p>
			<p><i>am</i></p>
			<p><i>aţi</i></p>
			<p><i>au</i></p>
		</imperfect>
		<perfect-simplu>
			<p><i>ai</i></p>
			<p><i>ași</i></p>
			<p><i>ă</i></p>
			<p><i>arăm</i></p>
			<p><i>arăţi</i></p>
			<p><i>ară</i></p>
		</perfect-simplu>
		<mai-mult-ca-perfect>
			<p><i>asem</i></p>
			<p><i>aseși</i></p>
			<p><i>ase</i></p>
			<p><i>aserăm</i></p>
			<p><i>aserăţi</i></p>
			<p><i>aseră</i></p>
		</mai-mult-ca-perfect>
		<viitor-2-popular>
			<p><i/></p>
			<p><i>i</i></p>
			<p><i>e</i></p>
			<p><i>ăm</i></p>
			<p><i>aţi</i></p>
			<p><i>e</i></p>
		</viitor-2-popular>
	</Indicativ>
	<Conjunctiv>
		<prezent>
			<p><i/></p>
			<p><i>i</i></p>
			<p><i>e</i></p>
			<p><i>ăm</i></p>
			<p><i>aţi</i></p>
			<p><i>e</i></p>
		</prezent>
		<perfect>
			<p><i>at</i></p>
			<p><i>at</i></p>
			<p><i>at</i></p>
			<p><i>at</i></p>
			<p><i>at</i></p>
			<p><i>at</i></p>
		</perfect>
	</Conjunctiv>
	<Infinitiv>
		<afirmativ>
			<p><i>a</i></p>
		</afirmativ>
	</Infinitiv>
	<Conditional>
		<prezent>
			<p><i>a</i></p>
			<p><i>a</i></p>
			<p><i>a</i></p>
			<p><i>a</i></p>
			<p><i>a</i></p>
			<p><i>a</i></p>
		</prezent>
		<perfect>
			<p><i>at</i></p>
			<p><i>at</i></p>
			<p><i>at</i></p>
			<p><i>at</i></p>
			<p><i>at</i></p>
			<p><i>at</i></p>
		</perfect>
	</Conditional>
	<Imperativ>
		<imperativ>
			<p><i>ă</i></p>
			<p><i>aţi</i></p>
		</imperativ>
		<negativ>
			<p><i>a</i></p>
			<p><i>aţi</i></p>
		</negativ>
	</Imperativ>
	<Gerunziu>
		<gerunziu>
			<p><i>ând</i></p>
		</gerunziu>
	</Gerunziu>
	<Participiu>
		<participiu>
			<p><i>at</i></p>
		</participiu>
	</Participiu>
</template>

<template name="abdu:ce">
	<Indicativ>
		<prezent>
			<p><i>c</i></p>
			<p><i>ci</i></p>
			<p><i>ce</i></p>
			<p><i>cem</i></p>
			<p><i>ceţi</i></p>
			<p><i>c</i></p>
		</prezent>
		<imperfect>
			<p><i>ceam</i></p>
			<p><i>ceai</i></p>
			<p><i>cea</i></p>
			<p><i>ceam</i></p>
			<p><i>ceaţi</i></p>
			<p><i>ceau</i></p>
		</imperfect>
		<perfect-simplu>
			<p><i>cui</i></p>
			<p><i>cuși</i></p>
			<p><i>cu</i></p>
			<p><i>curăm</i></p>
			<p><i>curăţi</i></p>
			<p><i>cură</i></p>
		</perfect-simplu>
		<mai-mult-ca-perfect>
			<p><i>cusem</i></p>
			<p><i>cuseși</i></p>
			<p><i>cuse</i></p>
			<p><i>cuserăm</i></p>
			<p><i>cuserăţi</i></p>
			<p><i>cuseră</i></p>
		</mai-mult-ca-perfect>
		<viitor-2-popular>
			<p><i>c</i></p>
			<p><i>ci</i></p>
			<p><i>acă</i></p>
			<p><i>cem</i></p>
			<p><i>ceţi</i></p>
			<p><i>acă</i></p>
		</viitor-2-popular>
	</Indicativ>
	<Conjunctiv>
		<prezent>
			<p><i>c</i></p>
			<p><i>ci</i></p>
			<p><i>acă</i></p>
			<p><i>cem</i></p>
			<p><i>ceţi</i></p>
			<p><i>acă</i></p>
		</prezent>
		<perfect>
			<p><i>cut</i></p>
			<p><i>cut</i></p>
			<p><i>cut</i></p>
			<p><i>cut</i></p>
			<p><i>cut</i></p>
			<p><i>cut</i></p>
		</perfect>
	</Conjunctiv>
	<Infinitiv>
		<afirmativ>
			<p><i>ce</i></p>
		</afirmativ>
	</Infinitiv>
	<Conditional>
		<prezent>
			<p><i>ce</i></p>
			<p><i>ce</i></p>
			<p><i>ce</i></p>
			<p><i>ce</i></p>
			<p><i>ce</i></p>
			<p><i>ce</i></p>
		</prezent>
		<perfect>
			<p><i>cut</i></p>
			<p><i>cut</i></p>
			<p><i>cut</i></p>
			<p><i>cut</i></p>
			<p><i>cut</i></p>
			<p><i>cut</i></p>
		</perfect>
	</Conditional>
	<Imperativ>
		<imperativ>
			<p><i>ce</i></p>
			<p><i>ceţi</i></p>
		</imperativ>
		<negativ>
			<p><i>ce</i></p>
			<p><i>ceţi</i></p>
		</negativ>
	</Imperativ>
	<Gerunziu>
		<gerunziu>
			<p><i>când</i></p>
		</gerunziu>
	</Gerunziu>
	<Participiu>
		<participiu>
			<p><i>cut</i></p>
		</participiu>
	</Participiu>
</template>

<template name="abeced:a">
	<Indicativ>
		<prezent>
			<p><i>-</i></p>
			<p><i>-</i></p>
			<p><i>ează</i></p>
			<p><i>-</i></p>
			<p><i>-</i></p>
			<p><i>-</i></p>
		</prezent>
		<imperfect>
			<p><i>-</i></p>
			<p><i>-</i></p>
			<p><i>a</i></p>
			<p><i>-</i></p>
			<p><i>-</i></p>
			<p><i>-</i></p>
		</imperfect>
		<perfect-simplu>
			<p><i>-</i></p>
			<p><i>-</i></p>
			<p><i>ă</i></p>
			<p><i>-</i></p>
			<p><i>-</i></p>
			<p><i>-</i></p>
		</perfect-simplu>
		<mai-mult-ca-perfect>
			<p><i>-</i></p>
			<p><i>-</i></p>
			<p><i>ase</i></p>
			<p><i>-</i></p>
			<p><i>-</i></p>
			<p><i>-</i></p>
		</mai-mult-ca-perfect>
		<viitor-2-popular>
			<p><i>-</i></p>
			<p><i>-</i></p>
			<p><i>eze</i></p>
			<p><i>-</i></p>
			<p><i>-</i></p>
			<p><i>-</i></p>
		</viitor-2-popular>
	</Indicativ>
	<Conjunctiv>
		<prezent>
			<p><i>-</i></p>
			<p><i>-</i></p>
			<p><i>eze</i></p>
			<p><i>-</i></p>
			<p><i>-</i></p>
			<p><i>-</i></p>
		</prezent>
		<perfect>
			<p><i>-</i></p>
			<p><i>-</i></p>
			<p><i>at</i></p>
			<p><i>-</i></p>
			<p><i>-</i></p>
			<p><i>-</i></p>
		</perfect>
	</Conjunctiv>
	<Infinitiv>
		<afirmativ>
			<p><i>a</i></p>
		</afirmativ>
	</Infinitiv>
	<Conditional>
		<prezent>
			<p><i>-</i></p>
			<p><i>-</i></p>
			<p><i>a</i></p>
			<p><i>-</i></p>
			<p><i>-</i></p>
			<p><i>-</i></p>
		</prezent>
		<perfect>
			<p><i>-</i></p>
			<p><i>-</i></p>
			<p><i>at</i></p>
			<p><i>-</i></p>
			<p><i>-</i></p>
			<p><i>-</i></p>
		</perfect>
	</Conditional>
	<Imperativ>
		<imperativ>
			<p><i>-</i></p>
			<p><i>-</i></p>
		</imperativ>
		<negativ>
			<p><i>-</i></p>
			<p><i>-</i></p>
		</negativ>
	</Imperativ>
	<Gerunziu>
		<gerunziu>
			<p><i>ând</i></p>
		</gerunziu>
	</Gerunziu>
	<Participiu>
		<participiu>
			<p><i>at</i></p>
		</participiu>
	</Participiu>
</template>

<template name="able:ga">
	<Indicativ>
		<prezent>
			<p><i>g</i></p>
			<p><i>gi</i></p>
			<p><i>agă</i></p>
			<p><i>găm</i></p>
			<p><i>gaţi</i></p>
			<p><i>agă</i></p>
		</prezent>
		<imperfect>
			<p><i>gam</i></p>
			<p><i>gai</i></p>
			<p><i>ga</i></p>
			<p><i>gam</i></p>
			<p><i>gaţi</i></p>
			<p><i>gau</i></p>
		</imperfect>
		<perfect-simplu>
			<p><i>gai</i></p>
			<p><i>gași</i></p>
			<p><i>gă</i></p>
			<p><i>garăm</i></p>
			<p><i>garăţi</i></p>
			<p><i>gară</i></p>
		</perfect-simplu>
		<mai-mult-ca-perfect>
			<p><i>gasem</i></p>
			<p><i>gaseși</i></p>
			<p><i>gase</i></p>
			<p><i>gaserăm</i></p>
			<p><i>gaserăţi</i></p>
			<p><i>gaseră</i></p>
		</mai-mult-ca-perfect>
		<viitor-2-popular>
			<p><i>g</i></p>
			<p><i>gi</i></p>
			<p><i>ge</i></p>
			<p><i>găm</i></p>
			<p><i>gaţi</i></p>
			<p><i>ge</i></p>
		</viitor-2-popular>
	</Indicativ>
	<Conjunctiv>
		<prezent>
			<p><i>g</i></p>
			<p><i>gi</i></p>
			<p><i>ge</i></p>
			<p><i>găm</i></p>
			<p><i>gaţi</i></p>
			<p><i>ge</i></p>
		</prezent>
		<perfect>
			<p><i>gat</i></p>
			<p><i>gat</i></p>
			<p><i>gat</i></p>
			<p><i>gat</i></p>
			<p><i>gat</i></p>
			<p><i>gat</i></p>
		</perfect>
	</Conjunctiv>
	<Infinitiv>
		<afirmativ>
			<p><i>ga</i></p>
		</afirmativ>
	</Infinitiv>
	<Conditional>
		<prezent>
			<p><i>ga</i></p>
			<p><i>ga</i></p>
			<p><i>ga</i></p>
			<p><i>ga</i></p>
			<p><i>ga</i></p>
			<p><i>ga</i></p>
		</prezent>
		<perfect>
			<p><i>gat</i></p>
			<p><i>gat</i></p>
			<p><i>gat</i></p>
			<p><i>gat</i></p>
			<p><i>gat</i></p>
			<p><i>gat</i></p>
		</perfect>
	</Conditional>
	<Imperativ>
		<imperativ>
			<p><i>gă</i></p>
			<p><i>gaţi</i></p>
		</imperativ>
		<negativ>
			<p><i>ga</i></p>
			<p><i>gaţi</i></p>
		</negativ>
	</Imperativ>
	<Gerunziu>
		<gerunziu>
			<p><i>gând</i></p>
		</gerunziu>
	</Gerunziu>
	<Participiu>
		<participiu>
			<p><i>gat</i></p>
		</participiu>
	</Participiu>
</template>

<template name="abrevi:a">
	<Indicativ>
		<prezent>
			<p><i>ez</i></p>
			<p><i>ezi</i></p>
			<p><i>ază</i></p>
			<p><i>em</i></p>
			<p><i>aţi</i></p>
			<p><i>ază</i></p>
		</prezent>
		<imperfect>
			<p><i>am</i></p>
			<p><i>ai</i></p>
			<p><i>a</i></p>
			<p><i>am</i></p>
			<p><i>aţi</i></p>
			<p><i>au</i></p>
		</imperfect>
		<perfect-simplu>
			<p><i>ai</i></p>
			<p><i>ași</i></p>
			<p><i>e</i></p>
			<p><i>arăm</i></p>
			<p><i>arăţi</i></p>
			<p><i>ară</i></p>
		</perfect-simplu>
		<mai-mult-ca-perfect>
			<p><i>asem</i></p>
			<p><i>aseși</i></p>
			<p><i>ase</i></p>
			<p><i>aserăm</i></p>
			<p><i>aserăţi</i></p>
			<p><i>aseră</i></p>
		</mai-mult-ca-perfect>
		<viitor-2-popular>
			<p><i>ez</i></p>
			<p><i>ezi</i></p>
			<p><i>eze</i></p>
			<p><i>em</i></p>
			<p><i>aţi</i></p>
			<p><i>eze</i></p>
		</viitor-2-popular>
	</Indicativ>
	<Conjunctiv>
		<prezent>
			<p><i>ez</i></p>
			<p><i>ezi</i></p>
			<p><i>eze</i></p>
			<p><i>em</i></p>
			<p><i>aţi</i></p>
			<p><i>eze</i></p>
		</prezent>
		<perfect>
			<p><i>at</i></p>
			<p><i>at</i></p>
			<p><i>at</i></p>
			<p><i>at</i></p>
			<p><i>at</i></p>
			<p><i>at</i></p>
		</perfect>
	</Conjunctiv>
	<Infinitiv>
		<afirmativ>
			<p><i>a</i></p>
		</afirmativ>
	</Infinitiv>
	<Conditional>
		<prezent>
			<p><i>a</i></p>
			<p><i>a</i></p>
			<p><i>a</i></p>
			<p><i>a</i></p>
			<p><i>a</i></p>
			<p><i>a</i></p>
		</prezent>
		<perfect>
			<p><i>at</i></p>
			<p><i>at</i></p>
			<p><i>at</i></p>
			<p><i>at</i></p>
			<p><i>at</i></p>
			<p><i>at</i></p>
		</perfect>
	</Conditional>
	<Imperativ>
		<imperativ>
			<p><i>ază</i></p>
			<p><i>aţi</i></p>
		</imperativ>
		<negativ>
			<p><i>a</i></p>
			<p><i>aţi</i></p>
		</negativ>
	</Imperativ>
	<Gerunziu>
		<gerunziu>
			<p><i>ind</i></p>
		</gerunziu>
	</Gerunziu>
	<Participiu>
		<participiu>
			<p><i>at</i></p>
		</participiu>
	</Participiu>
</template>

<template name="abso:rbi">
	<Indicativ>
		<prezent>
			<p><i>rb</i></p>
			<p><i>rbi</i></p>
			<p><i>arbe</i></p>
			<p><i>rbim</i></p>
			<p><i>rbiţi</i></p>
			<p><i>rb</i></p>
		</prezent>
		<imperfect>
			<p><i>rbeam</i></p>
			<p><i>rbeai</i></p>
			<p><i>rbea</i></p>
			<p><i>rbeam</i></p>
			<p><i>rbeaţi</i></p>
			<p><i>rbeau</i></p>
		</imperfect>
		<perfect-simplu>
			<p><i>rbii</i></p>
			<p><i>rbiși</i></p>
			<p><i>rbi</i></p>
			<p><i>rbirăm</i></p>
			<p><i>rbirăţi</i></p>
			<p><i>rbiră</i></p>
		</perfect-simplu>
		<mai-mult-ca-perfect>
			<p><i>rbisem</i></p>
			<p><i>rbiseși</i></p>
			<p><i>rbise</i></p>
			<p><i>rbiserăm</i></p>
			<p><i>rbiserăţi</i></p>
			<p><i>rbiseră</i></p>
		</mai-mult-ca-perfect>
		<viitor-2-popular>
			<p><i>rb</i></p>
			<p><i>rbi</i></p>
			<p><i>arbă</i></p>
			<p><i>rbim</i></p>
			<p><i>rbiţi</i></p>
			<p><i>arbă</i></p>
		</viitor-2-popular>
	</Indicativ>
	<Conjunctiv>
		<prezent>
			<p><i>rb</i></p>
			<p><i>rbi</i></p>
			<p><i>arbă</i></p>
			<p><i>rbim</i></p>
			<p><i>rbiţi</i></p>
			<p><i>arbă</i></p>
		</prezent>
		<perfect>
			<p><i>rbit</i></p>
			<p><i>rbit</i></p>
			<p><i>rbit</i></p>
			<p><i>rbit</i></p>
			<p><i>rbit</i></p>
			<p><i>rbit</i></p>
		</perfect>
	</Conjunctiv>
	<Infinitiv>
		<afirmativ>
			<p><i>rbi</i></p>
		</afirmativ>
	</Infinitiv>
	<Conditional>
		<prezent>
			<p><i>rbi</i></p>
			<p><i>rbi</i></p>
			<p><i>rbi</i></p>
			<p><i>rbi</i></p>
			<p><i>rbi</i></p>
			<p><i>rbi</i></p>
		</prezent>
		<perfect>
			<p><i>rbit</i></p>
			<p><i>rbit</i></p>
			<p><i>rbit</i></p>
			<p><i>rbit</i></p>
			<p><i>rbit</i></p>
			<p><i>rbit</i></p>
		</perfect>
	</Conditional>
	<Imperativ>
		<imperativ>
			<p><i>arbe</i></p>
			<p><i>rbiţi</i></p>
		</imperativ>
		<negativ>
			<p><i>rbi</i></p>
			<p><i>rbiţi</i></p>
		</negativ>
	</Imperativ>
	<Gerunziu>
		<gerunziu>
			<p><i>rbind</i></p>
		</gerunziu>
	</Gerunziu>
	<Participiu>
		<participiu>
			<p><i>rbit</i></p>
		</participiu>
	</Participiu>
</template>

<template name="abstr:age">
	<Indicativ>
		<prezent>
			<p><i>ag</i></p>
			<p><i>agi</i></p>
			<p><i>age</i></p>
			<p><i>agem</i></p>
			<p><i>ageţi</i></p>
			<p><i>ag</i></p>
		</prezent>
		<imperfect>
			<p><i>ăgeam</i></p>
			<p><i>ăgeai</i></p>
			<p><i>ăgea</i></p>
			<p><i>ăgeam</i></p>
			<p><i>ăgeaţi</i></p>
			<p><i>ăgeau</i></p>
		</imperfect>
		<perfect-simplu>
			<p><i>ăsei</i></p>
			<p><i>ăseși</i></p>
			<p><i>ase</i></p>
			<p><i>ăserăm</i></p>
			<p><i>ăserăţi</i></p>
			<p><i>ăseră</i></p>
		</perfect-simplu>
		<mai-mult-ca-perfect>
			<p><i>ăsesem</i></p>
			<p><i>ăseseși</i></p>
			<p><i>ăsese</i></p>
			<p><i>ăseserăm</i></p>
			<p><i>ăseserăţi</i></p>
			<p><i>ăseseră</i></p>
		</mai-mult-ca-perfect>
		<viitor-2-popular>
			<p><i>ag</i></p>
			<p><i>agi</i></p>
			<p><i>agă</i></p>
			<p><i>agem</i></p>
			<p><i>ageţi</i></p>
			<p><i>agă</i></p>
		</viitor-2-popular>
	</Indicativ>
	<Conjunctiv>
		<prezent>
			<p><i>ag</i></p>
			<p><i>agi</i></p>
			<p><i>agă</i></p>
			<p><i>agem</i></p>
			<p><i>ageţi</i></p>
			<p><i>agă</i></p>
		</prezent>
		<perfect>
			<p><i>as</i></p>
			<p><i>as</i></p>
			<p><i>as</i></p>
			<p><i>as</i></p>
			<p><i>as</i></p>
			<p><i>as</i></p>
		</perfect>
	</Conjunctiv>
	<Infinitiv>
		<afirmativ>
			<p><i>age</i></p>
		</afirmativ>
	</Infinitiv>
	<Conditional>
		<prezent>
			<p><i>age</i></p>
			<p><i>age</i></p>
			<p><i>age</i></p>
			<p><i>age</i></p>
			<p><i>age</i></p>
			<p><i>age</i></p>
		</prezent>
		<perfect>
			<p><i>as</i></p>
			<p><i>as</i></p>
			<p><i>as</i></p>
			<p><i>as</i></p>
			<p><i>as</i></p>
			<p><i>as</i></p>
		</perfect>
	</Conditional>
	<Imperativ>
		<imperativ>
			<p><i>age</i></p>
			<p><i>ageţi</i></p>
		</imperativ>
		<negativ>
			<p><i>age</i></p>
			<p><i>ageţi</i></p>
		</negativ>
	</Imperativ>
	<Gerunziu>
		<gerunziu>
			<p><i>ăgând</i></p>
		</gerunziu>
	</Gerunziu>
	<Participiu>
		<participiu>
			<p><i>as</i></p>
		</participiu>
	</Participiu>
</template>

<template name="abund:a">
	<Indicativ>
		<prezent>
			<p><i>-</i></p>
			<p><i>-</i></p>
			<p><i>ă</i></p>
			<p><i>-</i></p>
			<p><i>-</i></p>
			<p><i>-</i></p>
		</prezent>
		<imperfect>
			<p><i>-</i></p>
			<p><i>-</i></p>
			<p><i>a</i></p>
			<p><i>-</i></p>
			<p><i>-</i></p>
			<p><i>-</i></p>
		</imperfect>
		<perfect-simplu>
			<p><i>-</i></p>
			<p><i>-</i></p>
			<p><i>ă</i></p>
			<p><i>-</i></p>
			<p><i>-</i></p>
			<p><i>-</i></p>
		</perfect-simplu>
		<mai-mult-ca-perfect>
			<p><i>-</i></p>
			<p><i>-</i></p>
			<p><i>ase</i></p>
			<p><i>-</i></p>
			<p><i>-</i></p>
			<p><i>-</i></p>
		</mai-mult-ca-perfect>
		<viitor-2-popular>
			<p><i>-</i></p>
			<p><i>-</i></p>
			<p><i>e</i></p>
			<p><i>-</i></p>
			<p><i>-</i></p>
			<p><i>-</i></p>
		</viitor-2-popular>
	</Indicativ>
	<Conjunctiv>
		<prezent>
			<p><i>-</i></p>
			<p><i>-</i></p>
			<p><i>e</i></p>
			<p><i>-</i></p>
			<p><i>-</i></p>
			<p><i>-</i></p>
		</prezent>
		<perfect>
			<p><i>-</i></p>
			<p><i>-</i></p>
			<p><i>at</i></p>
			<p><i>-</i></p>
			<p><i>-</i></p>
			<p><i>-</i></p>
		</perfect>
	</Conjunctiv>
	<Infinitiv>
		<afirmativ>
			<p><i>a</i></p>
		</afirmativ>
	</Infinitiv>
	<Conditional>
		<prezent>
			<p><i>-</i></p>
			<p><i>-</i></p>
			<p><i>a</i></p>
			<p><i>-</i></p>
			<p><i>-</i></p>
			<p><i>-</i></p>
		</prezent>
		<perfect>
			<p><i>-</i></p>
			<p><i>-</i></p>
			<p><i>at</i></p>
			<p><i>-</i></p>
			<p><i>-</i></p>
			<p><i>-</i></p>
		</perfect>
	</Conditional>
	<Imperativ>
		<imperativ>
			<p><i>-</i></p>
			<p><i>-</i></p>
		</imperativ>
		<negativ>
			<p><i>-</i></p>
			<p><i>-</i></p>
		</negativ>
	</Imperativ>
	<Gerunziu>
		<gerunziu>
			<p><i>ând</i></p>
		</gerunziu>
	</Gerunziu>
	<Participiu>
		<participiu>
			<p><i>at</i></p>
		</participiu>
	</Participiu>
</template>

<template name="abzi:ce">
	<Indicativ>
		<prezent>
			<p><i>c</i></p>
			<p><i>ci</i></p>
			<p><i>ce</i></p>
			<p><i>cem</i></p>
			<p><i>ceţi</i></p>
			<p><i>c</i></p>
		</prezent>
		<imperfect>
			<p><i>ceam</i></p>
			<p><i>ceai</i></p>
			<p><i>cea</i></p>
			<p><i>ceam</i></p>
			<p><i>ceaţi</i></p>
			<p><i>ceau</i></p>
		</imperfect>
		<perfect-simplu>
			<p><i>cui</i></p>
			<p><i>cuși</i></p>
			<p><i>cu</i></p>
			<p><i>curăm</i></p>
			<p><i>curăţi</i></p>
			<p><i>cură</i></p>
		</perfect-simplu>
		<mai-mult-ca-perfect>
			<p><i>cusem</i></p>
			<p><i>cuseși</i></p>
			<p><i>cuse</i></p>
			<p><i>cuserăm</i></p>
			<p><i>cuserăţi</i></p>
			<p><i>cuseră</i></p>
		</mai-mult-ca-perfect>
		<viitor-2-popular>
			<p><i>c</i></p>
			<p><i>ci</i></p>
			<p><i>acă</i></p>
			<p><i>cem</i></p>
			<p><i>ceţi</i></p>
			<p><i>acă</i></p>
		</viitor-2-popular>
	</Indicativ>
	<Conjunctiv>
		<prezent>
			<p><i>c</i></p>
			<p><i>ci</i></p>
			<p><i>acă</i></p>
			<p><i>cem</i></p>
			<p><i>ceţi</i></p>
			<p><i>acă</i></p>
		</prezent>
		<perfect>
			<p><i>s</i></p>
			<p><i>s</i></p>
			<p><i>s</i></p>
			<p><i>s</i></p>
			<p><i>s</i></p>
			<p><i>s</i></p>
		</perfect>
	</Conjunctiv>
	<Infinitiv>
		<afirmativ>
			<p><i>ce</i></p>
		</afirmativ>
	</Infinitiv>
	<Conditional>
		<prezent>
			<p><i>ce</i></p>
			<p><i>ce</i></p>
			<p><i>ce</i></p>
			<p><i>ce</i></p>
			<p><i>ce</i></p>
			<p><i>ce</i></p>
		</prezent>
		<perfect>
			<p><i>s</i></p>
			<p><i>s</i></p>
			<p><i>s</i></p>
			<p><i>s</i></p>
			<p><i>s</i></p>
			<p><i>s</i></p>
		</perfect>
	</Conditional>
	<Imperativ>
		<imperativ>
			<p><i>ce</i></p>
			<p><i>ceţi</i></p>
		</imperativ>
		<negativ>
			<p><i>ce</i></p>
			<p><i>ceţi</i></p>
		</negativ>
	</Imperativ>
	<Gerunziu>
		<gerunziu>
			<p><i>când</i></p>
		</gerunziu>
	</Gerunziu>
	<Participiu>
		<participiu>
			<p><i>s</i></p>
		</participiu>
	</Participiu>
</template>

<template name="ac:ăţa">
	<Indicativ>
		<prezent>
			<p><i>ăţ</i></p>
			<p><i>ăţi</i></p>
			<p><i>aţă</i></p>
			<p><i>ăţăm</i></p>
			<p><i>ăţaţi</i></p>
			<p><i>aţă</i></p>
		</prezent>
		<imperfect>
			<p><i>ăţam</i></p>
			<p><i>ăţai</i></p>
			<p><i>ăţa</i></p>
			<p><i>ăţam</i></p>
			<p><i>ăţaţi</i></p>
			<p><i>ăţau</i></p>
		</imperfect>
		<perfect-simplu>
			<p><i>ăţai</i></p>
			<p><i>ăţași</i></p>
			<p><i>ăţă</i></p>
			<p><i>ăţarăm</i></p>
			<p><i>ăţarăţi</i></p>
			<p><i>ăţară</i></p>
		</perfect-simplu>
		<mai-mult-ca-perfect>
			<p><i>ăţasem</i></p>
			<p><i>ăţaseși</i></p>
			<p><i>ăţase</i></p>
			<p><i>ăţaserăm</i></p>
			<p><i>ăţaserăţi</i></p>
			<p><i>ăţaseră</i></p>
		</mai-mult-ca-perfect>
		<viitor-2-popular>
			<p><i>ăţ</i></p>
			<p><i>ăţi</i></p>
			<p><i>aţe</i></p>
			<p><i>ăţăm</i></p>
			<p><i>ăţaţi</i></p>
			<p><i>aţe</i></p>
		</viitor-2-popular>
	</Indicativ>
	<Conjunctiv>
		<prezent>
			<p><i>ăţ</i></p>
			<p><i>ăţi</i></p>
			<p><i>aţe</i></p>
			<p><i>ăţăm</i></p>
			<p><i>ăţaţi</i></p>
			<p><i>aţe</i></p>
		</prezent>
		<perfect>
			<p><i>ăţat</i></p>
			<p><i>ăţat</i></p>
			<p><i>ăţat</i></p>
			<p><i>ăţat</i></p>
			<p><i>ăţat</i></p>
			<p><i>ăţat</i></p>
		</perfect>
	</Conjunctiv>
	<Infinitiv>
		<afirmativ>
			<p><i>ăţa</i></p>
		</afirmativ>
	</Infinitiv>
	<Conditional>
		<prezent>
			<p><i>ăţa</i></p>
			<p><i>ăţa</i></p>
			<p><i>ăţa</i></p>
			<p><i>ăţa</i></p>
			<p><i>ăţa</i></p>
			<p><i>ăţa</i></p>
		</prezent>
		<perfect>
			<p><i>ăţat</i></p>
			<p><i>ăţat</i></p>
			<p><i>ăţat</i></p>
			<p><i>ăţat</i></p>
			<p><i>ăţat</i></p>
			<p><i>ăţat</i></p>
		</perfect>
	</Conditional>
	<Imperativ>
		<imperativ>
			<p><i>aţă</i></p>
			<p><i>ăţaţi</i></p>
		</imperativ>
		<negativ>
			<p><i>ăţa</i></p>
			<p><i>ăţaţi</i></p>
		</negativ>
	</Imperativ>
	<Gerunziu>
		<gerunziu>
			<p><i>ăţând</i></p>
		</gerunziu>
	</Gerunziu>
	<Participiu>
		<participiu>
			<p><i>ăţat</i></p>
		</participiu>
	</Participiu>
</template>

<template name="ac:ăţăra">
	<Indicativ>
		<prezent>
			<p><i>aţăr</i></p>
			<p><i>aţări</i></p>
			<p><i>aţără</i></p>
			<p><i>ăţărăm</i></p>
			<p><i>ăţăraţi</i></p>
			<p><i>aţără</i></p>
		</prezent>
		<imperfect>
			<p><i>ăţăram</i></p>
			<p><i>ăţărai</i></p>
			<p><i>ăţăra</i></p>
			<p><i>ăţăram</i></p>
			<p><i>ăţăraţi</i></p>
			<p><i>ăţărau</i></p>
		</imperfect>
		<perfect-simplu>
			<p><i>ăţărai</i></p>
			<p><i>ăţărași</i></p>
			<p><i>ăţără</i></p>
			<p><i>ăţărarăm</i></p>
			<p><i>ăţărarăţi</i></p>
			<p><i>ăţărară</i></p>
		</perfect-simplu>
		<mai-mult-ca-perfect>
			<p><i>ăţărasem</i></p>
			<p><i>ăţăraseși</i></p>
			<p><i>ăţărase</i></p>
			<p><i>ăţăraserăm</i></p>
			<p><i>ăţăraserăţi</i></p>
			<p><i>ăţăraseră</i></p>
		</mai-mult-ca-perfect>
		<viitor-2-popular>
			<p><i>aţăr</i></p>
			<p><i>aţări</i></p>
			<p><i>aţăre</i></p>
			<p><i>ăţărăm</i></p>
			<p><i>ăţăraţi</i></p>
			<p><i>aţăre</i></p>
		</viitor-2-popular>
	</Indicativ>
	<Conjunctiv>
		<prezent>
			<p><i>aţăr</i></p>
			<p><i>aţări</i></p>
			<p><i>aţăre</i></p>
			<p><i>ăţărăm</i></p>
			<p><i>ăţăraţi</i></p>
			<p><i>aţăre</i></p>
		</prezent>
		<perfect>
			<p><i>ăţărat</i></p>
			<p><i>ăţărat</i></p>
			<p><i>ăţărat</i></p>
			<p><i>ăţărat</i></p>
			<p><i>ăţărat</i></p>
			<p><i>ăţărat</i></p>
		</perfect>
	</Conjunctiv>
	<Infinitiv>
		<afirmativ>
			<p><i>ăţăra</i></p>
		</afirmativ>
	</Infinitiv>
	<Conditional>
		<prezent>
			<p><i>ăţăra</i></p>
			<p><i>ăţăra</i></p>
			<p><i>ăţăra</i></p>
			<p><i>ăţăra</i></p>
			<p><i>ăţăra</i></p>
			<p><i>ăţăra</i></p>
		</prezent>
		<perfect>
			<p><i>ăţărat</i></p>
			<p><i>ăţărat</i></p>
			<p><i>ăţărat</i></p>
			<p><i>ăţărat</i></p>
			<p><i>ăţărat</i></p>
			<p><i>ăţărat</i></p>
		</perfect>
	</Conditional>
	<Imperativ>
		<imperativ>
			<p><i>aţără</i></p>
			<p><i>ăţăraţi</i></p>
		</imperativ>
		<negativ>
			<p><i>ăţăra</i></p>
			<p><i>ăţăraţi</i></p>
		</negativ>
	</Imperativ>
	<Gerunziu>
		<gerunziu>
			<p><i>ăţărând</i></p>
		</gerunziu>
	</Gerunziu>
	<Participiu>
		<participiu>
			<p><i>ăţărat</i></p>
		</participiu>
	</Participiu>
</template>

<template name="accep:ta">
	<Indicativ>
		<prezent>
			<p><i>t</i></p>
			<p><i>ţi</i></p>
			<p><i>tă</i></p>
			<p><i>tăm</i></p>
			<p><i>taţi</i></p>
			<p><i>tă</i></p>
		</prezent>
		<imperfect>
			<p><i>tam</i></p>
			<p><i>tai</i></p>
			<p><i>ta</i></p>
			<p><i>tam</i></p>
			<p><i>taţi</i></p>
			<p><i>tau</i></p>
		</imperfect>
		<perfect-simplu>
			<p><i>tai</i></p>
			<p><i>tași</i></p>
			<p><i>tă</i></p>
			<p><i>tarăm</i></p>
			<p><i>tarăţi</i></p>
			<p><i>tară</i></p>
		</perfect-simplu>
		<mai-mult-ca-perfect>
			<p><i>tasem</i></p>
			<p><i>taseși</i></p>
			<p><i>tase</i></p>
			<p><i>taserăm</i></p>
			<p><i>taserăţi</i></p>
			<p><i>taseră</i></p>
		</mai-mult-ca-perfect>
		<viitor-2-popular>
			<p><i>t</i></p>
			<p><i>ţi</i></p>
			<p><i>te</i></p>
			<p><i>tăm</i></p>
			<p><i>taţi</i></p>
			<p><i>te</i></p>
		</viitor-2-popular>
	</Indicativ>
	<Conjunctiv>
		<prezent>
			<p><i>t</i></p>
			<p><i>ţi</i></p>
			<p><i>te</i></p>
			<p><i>tăm</i></p>
			<p><i>taţi</i></p>
			<p><i>te</i></p>
		</prezent>
		<perfect>
			<p><i>tat</i></p>
			<p><i>tat</i></p>
			<p><i>tat</i></p>
			<p><i>tat</i></p>
			<p><i>tat</i></p>
			<p><i>tat</i></p>
		</perfect>
	</Conjunctiv>
	<Infinitiv>
		<afirmativ>
			<p><i>ta</i></p>
		</afirmativ>
	</Infinitiv>
	<Conditional>
		<prezent>
			<p><i>ta</i></p>
			<p><i>ta</i></p>
			<p><i>ta</i></p>
			<p><i>ta</i></p>
			<p><i>ta</i></p>
			<p><i>ta</i></p>
		</prezent>
		<perfect>
			<p><i>tat</i></p>
			<p><i>tat</i></p>
			<p><i>tat</i></p>
			<p><i>tat</i></p>
			<p><i>tat</i></p>
			<p><i>tat</i></p>
		</perfect>
	</Conditional>
	<Imperativ>
		<imperativ>
			<p><i>tă</i></p>
			<p><i>taţi</i></p>
		</imperativ>
		<negativ>
			<p><i>ta</i></p>
			<p><i>taţi</i></p>
		</negativ>
	</Imperativ>
	<Gerunziu>
		<gerunziu>
			<p><i>tând</i></p>
		</gerunziu>
	</Gerunziu>
	<Participiu>
		<participiu>
			<p><i>tat</i></p>
		</participiu>
	</Participiu>
</template>

<template name="acop:eri">
	<Indicativ>
		<prezent>
			<p><i>ăr</i></p>
			<p><i>eri</i></p>
			<p><i>eră</i></p>
			<p><i>erim</i></p>
			<p><i>eriţi</i></p>
			<p><i>eră</i></p>
		</prezent>
		<imperfect>
			<p><i>eream</i></p>
			<p><i>ereai</i></p>
			<p><i>erea</i></p>
			<p><i>eream</i></p>
			<p><i>ereaţi</i></p>
			<p><i>ereau</i></p>
		</imperfect>
		<perfect-simplu>
			<p><i>erii</i></p>
			<p><i>eriși</i></p>
			<p><i>eri</i></p>
			<p><i>erirăm</i></p>
			<p><i>erirăţi</i></p>
			<p><i>eriră</i></p>
		</perfect-simplu>
		<mai-mult-ca-perfect>
			<p><i>erisem</i></p>
			<p><i>eriseși</i></p>
			<p><i>erise</i></p>
			<p><i>eriserăm</i></p>
			<p><i>eriserăţi</i></p>
			<p><i>eriseră</i></p>
		</mai-mult-ca-perfect>
		<viitor-2-popular>
			<p><i>ăr</i></p>
			<p><i>eri</i></p>
			<p><i>ere</i></p>
			<p><i>erim</i></p>
			<p><i>eriţi</i></p>
			<p><i>ere</i></p>
		</viitor-2-popular>
	</Indicativ>
	<Conjunctiv>
		<prezent>
			<p><i>ăr</i></p>
			<p><i>eri</i></p>
			<p><i>ere</i></p>
			<p><i>erim</i></p>
			<p><i>eriţi</i></p>
			<p><i>ere</i></p>
		</prezent>
		<perfect>
			<p><i>erit</i></p>
			<p><i>erit</i></p>
			<p><i>erit</i></p>
			<p><i>erit</i></p>
			<p><i>erit</i></p>
			<p><i>erit</i></p>
		</perfect>
	</Conjunctiv>
	<Infinitiv>
		<afirmativ>
			<p><i>eri</i></p>
		</afirmativ>
	</Infinitiv>
	<Conditional>
		<prezent>
			<p><i>eri</i></p>
			<p><i>eri</i></p>
			<p><i>eri</i></p>
			<p><i>eri</i></p>
			<p><i>eri</i></p>
			<p><i>eri</i></p>
		</prezent>
		<perfect>
			<p><i>erit</i></p>
			<p><i>erit</i></p>
			<p><i>erit</i></p>
			<p><i>erit</i></p>
			<p><i>erit</i></p>
			<p><i>erit</i></p>
		</perfect>
	</Conditional>
	<Imperativ>
		<imperativ>
			<p><i>eri</i></p>
			<p><i>eră</i></p>
		</imperativ>
		<negativ>
			<p><i>eri</i></p>
			<p><i>eră</i></p>
		</negativ>
	</Imperativ>
	<Gerunziu>
		<gerunziu>
			<p><i>erind</i></p>
		</gerunziu>
	</Gerunziu>
	<Participiu>
		<participiu>
			<p><i>erit</i></p>
		</participiu>
	</Participiu>
</template>

<template name="acor:da">
	<Indicativ>
		<prezent>
			<p><i>d</i></p>
			<p><i>zi</i></p>
			<p><i>dă</i></p>
			<p><i>dăm</i></p>
			<p><i>daţi</i></p>
			<p><i>dă</i></p>
		</prezent>
		<imperfect>
			<p><i>dam</i></p>
			<p><i>dai</i></p>
			<p><i>da</i></p>
			<p><i>dam</i></p>
			<p><i>daţi</i></p>
			<p><i>dau</i></p>
		</imperfect>
		<perfect-simplu>
			<p><i>dai</i></p>
			<p><i>dași</i></p>
			<p><i>dă</i></p>
			<p><i>darăm</i></p>
			<p><i>darăţi</i></p>
			<p><i>dară</i></p>
		</perfect-simplu>
		<mai-mult-ca-perfect>
			<p><i>dasem</i></p>
			<p><i>daseși</i></p>
			<p><i>dase</i></p>
			<p><i>daserăm</i></p>
			<p><i>daserăţi</i></p>
			<p><i>daseră</i></p>
		</mai-mult-ca-perfect>
		<viitor-2-popular>
			<p><i>d</i></p>
			<p><i>zi</i></p>
			<p><i>de</i></p>
			<p><i>dăm</i></p>
			<p><i>daţi</i></p>
			<p><i>de</i></p>
		</viitor-2-popular>
	</Indicativ>
	<Conjunctiv>
		<prezent>
			<p><i>d</i></p>
			<p><i>zi</i></p>
			<p><i>de</i></p>
			<p><i>dăm</i></p>
			<p><i>daţi</i></p>
			<p><i>de</i></p>
		</prezent>
		<perfect>
			<p><i>dat</i></p>
			<p><i>dat</i></p>
			<p><i>dat</i></p>
			<p><i>dat</i></p>
			<p><i>dat</i></p>
			<p><i>dat</i></p>
		</perfect>
	</Conjunctiv>
	<Infinitiv>
		<afirmativ>
			<p><i>da</i></p>
		</afirmativ>
	</Infinitiv>
	<Conditional>
		<prezent>
			<p><i>da</i></p>
			<p><i>da</i></p>
			<p><i>da</i></p>
			<p><i>da</i></p>
			<p><i>da</i></p>
			<p><i>da</i></p>
		</prezent>
		<perfect>
			<p><i>dat</i></p>
			<p><i>dat</i></p>
			<p><i>dat</i></p>
			<p><i>dat</i></p>
			<p><i>dat</i></p>
			<p><i>dat</i></p>
		</perfect>
	</Conditional>
	<Imperativ>
		<imperativ>
			<p><i>dă</i></p>
			<p><i>daţi</i></p>
		</imperativ>
		<negativ>
			<p><i>da</i></p>
			<p><i>daţi</i></p>
		</negativ>
	</Imperativ>
	<Gerunziu>
		<gerunziu>
			<p><i>dând</i></p>
		</gerunziu>
	</Gerunziu>
	<Participiu>
		<participiu>
			<p><i>dat</i></p>
		</participiu>
	</Participiu>
</template>

<template name="ad:ăuga">
	<Indicativ>
		<prezent>
			<p><i>aug</i></p>
			<p><i>augi</i></p>
			<p><i>augă</i></p>
			<p><i>ăugăm</i></p>
			<p><i>ăugaţi</i></p>
			<p><i>augă</i></p>
		</prezent>
		<imperfect>
			<p><i>ăugam</i></p>
			<p><i>ăugai</i></p>
			<p><i>ăuga</i></p>
			<p><i>ăugam</i></p>
			<p><i>ăugaţi</i></p>
			<p><i>ăugau</i></p>
		</imperfect>
		<perfect-simplu>
			<p><i>ăugai</i></p>
			<p><i>ăugași</i></p>
			<p><i>ăugă</i></p>
			<p><i>ăugarăm</i></p>
			<p><i>ăugarăţi</i></p>
			<p><i>ăugară</i></p>
		</perfect-simplu>
		<mai-mult-ca-perfect>
			<p><i>ăugasem</i></p>
			<p><i>ăugaseși</i></p>
			<p><i>ăugase</i></p>
			<p><i>ăugaserăm</i></p>
			<p><i>ăugaserăţi</i></p>
			<p><i>ăugaseră</i></p>
		</mai-mult-ca-perfect>
		<viitor-2-popular>
			<p><i>aug</i></p>
			<p><i>augi</i></p>
			<p><i>auge</i></p>
			<p><i>ăugăm</i></p>
			<p><i>ăugaţi</i></p>
			<p><i>auge</i></p>
		</viitor-2-popular>
	</Indicativ>
	<Conjunctiv>
		<prezent>
			<p><i>aug</i></p>
			<p><i>augi</i></p>
			<p><i>auge</i></p>
			<p><i>ăugăm</i></p>
			<p><i>ăugaţi</i></p>
			<p><i>auge</i></p>
		</prezent>
		<perfect>
			<p><i>ăugat</i></p>
			<p><i>ăugat</i></p>
			<p><i>ăugat</i></p>
			<p><i>ăugat</i></p>
			<p><i>ăugat</i></p>
			<p><i>ăugat</i></p>
		</perfect>
	</Conjunctiv>
	<Infinitiv>
		<afirmativ>
			<p><i>ăuga</i></p>
		</afirmativ>
	</Infinitiv>
	<Conditional>
		<prezent>
			<p><i>ăuga</i></p>
			<p><i>ăuga</i></p>
			<p><i>ăuga</i></p>
			<p><i>ăuga</i></p>
			<p><i>ăuga</i></p>
			<p><i>ăuga</i></p>
		</prezent>
		<perfect>
			<p><i>ăugat</i></p>
			<p><i>ăugat</i></p>
			<p><i>ăugat</i></p>
			<p><i>ăugat</i></p>
			<p><i>ăugat</i></p>
			<p><i>ăugat</i></p>
		</perfect>
	</Conditional>
	<Imperativ>
		<imperativ>
			<p><i>augi</i></p>
			<p><i>ăugaţi</i></p>
		</imperativ>
		<negativ>
			<p><i>ăuga</i></p>
			<p><i>ăugaţi</i></p>
		</negativ>
	</Imperativ>
	<Gerunziu>
		<gerunziu>
			<p><i>ăugând</i></p>
		</gerunziu>
	</Gerunziu>
	<Participiu>
		<participiu>
			<p><i>ăugat</i></p>
		</participiu>
	</Participiu>
</template>

<template name="adi:a">
	<Indicativ>
		<prezent>
			<p><i>i</i></p>
			<p><i>i</i></p>
			<p><i>e</i></p>
			<p><i>em</i></p>
			<p><i>aţi</i></p>
			<p><i>e</i></p>
		</prezent>
		<imperfect>
			<p><i>am</i></p>
			<p><i>ai</i></p>
			<p><i>a</i></p>
			<p><i>am</i></p>
			<p><i>aţi</i></p>
			<p><i>au</i></p>
		</imperfect>
		<perfect-simplu>
			<p><i>ai</i></p>
			<p><i>ași</i></p>
			<p><i>e</i></p>
			<p><i>arăm</i></p>
			<p><i>arăţi</i></p>
			<p><i>ară</i></p>
		</perfect-simplu>
		<mai-mult-ca-perfect>
			<p><i>asem</i></p>
			<p><i>aseși</i></p>
			<p><i>ase</i></p>
			<p><i>aserăm</i></p>
			<p><i>aserăţi</i></p>
			<p><i>aseră</i></p>
		</mai-mult-ca-perfect>
		<viitor-2-popular>
			<p><i>i</i></p>
			<p><i>i</i></p>
			<p><i>e</i></p>
			<p><i>em</i></p>
			<p><i>aţi</i></p>
			<p><i>e</i></p>
		</viitor-2-popular>
	</Indicativ>
	<Conjunctiv>
		<prezent>
			<p><i>i</i></p>
			<p><i>i</i></p>
			<p><i>e</i></p>
			<p><i>em</i></p>
			<p><i>aţi</i></p>
			<p><i>e</i></p>
		</prezent>
		<perfect>
			<p><i>at</i></p>
			<p><i>at</i></p>
			<p><i>at</i></p>
			<p><i>at</i></p>
			<p><i>at</i></p>
			<p><i>at</i></p>
		</perfect>
	</Conjunctiv>
	<Infinitiv>
		<afirmativ>
			<p><i>a</i></p>
		</afirmativ>
	</Infinitiv>
	<Conditional>
		<prezent>
			<p><i>a</i></p>
			<p><i>a</i></p>
			<p><i>a</i></p>
			<p><i>a</i></p>
			<p><i>a</i></p>
			<p><i>a</i></p>
		</prezent>
		<perfect>
			<p><i>at</i></p>
			<p><i>at</i></p>
			<p><i>at</i></p>
			<p><i>at</i></p>
			<p><i>at</i></p>
			<p><i>at</i></p>
		</perfect>
	</Conditional>
	<Imperativ>
		<imperativ>
			<p><i>e</i></p>
			<p><i>aţi</i></p>
		</imperativ>
		<negativ>
			<p><i>a</i></p>
			<p><i>aţi</i></p>
		</negativ>
	</Imperativ>
	<Gerunziu>
		<gerunziu>
			<p><i>ind</i></p>
		</gerunziu>
	</Gerunziu>
	<Participiu>
		<participiu>
			<p><i>at</i></p>
		</participiu>
	</Participiu>
</template>

<template name="admi:te">
	<Indicativ>
		<prezent>
			<p><i>t</i></p>
			<p><i>ţi</i></p>
			<p><i>te</i></p>
			<p><i>tem</i></p>
			<p><i>teţi</i></p>
			<p><i>t</i></p>
		</prezent>
		<imperfect>
			<p><i>team</i></p>
			<p><i>teai</i></p>
			<p><i>tea</i></p>
			<p><i>team</i></p>
			<p><i>teaţi</i></p>
			<p><i>teau</i></p>
		</imperfect>
		<perfect-simplu>
			<p><i>tui</i></p>
			<p><i>tuși</i></p>
			<p><i>tu</i></p>
			<p><i>turăm</i></p>
			<p><i>turăţi</i></p>
			<p><i>tură</i></p>
		</perfect-simplu>
		<mai-mult-ca-perfect>
			<p><i>tusem</i></p>
			<p><i>tuseși</i></p>
			<p><i>tuse</i></p>
			<p><i>tuserăm</i></p>
			<p><i>tuserăţi</i></p>
			<p><i>tuseră</i></p>
		</mai-mult-ca-perfect>
		<viitor-2-popular>
			<p><i>t</i></p>
			<p><i>ti</i></p>
			<p><i>tă</i></p>
			<p><i>tem</i></p>
			<p><i>teţi</i></p>
			<p><i>ată</i></p>
		</viitor-2-popular>
	</Indicativ>
	<Conjunctiv>
		<prezent>
			<p><i>t</i></p>
			<p><i>ti</i></p>
			<p><i>tă</i></p>
			<p><i>tem</i></p>
			<p><i>teţi</i></p>
			<p><i>ată</i></p>
		</prezent>
		<perfect>
			<p><i>s</i></p>
			<p><i>s</i></p>
			<p><i>s</i></p>
			<p><i>s</i></p>
			<p><i>s</i></p>
			<p><i>s</i></p>
		</perfect>
	</Conjunctiv>
	<Infinitiv>
		<afirmativ>
			<p><i>te</i></p>
		</afirmativ>
	</Infinitiv>
	<Conditional>
		<prezent>
			<p><i>te</i></p>
			<p><i>te</i></p>
			<p><i>te</i></p>
			<p><i>te</i></p>
			<p><i>te</i></p>
			<p><i>te</i></p>
		</prezent>
		<perfect>
			<p><i>s</i></p>
			<p><i>s</i></p>
			<p><i>s</i></p>
			<p><i>s</i></p>
			<p><i>s</i></p>
			<p><i>s</i></p>
		</perfect>
	</Conditional>
	<Imperativ>
		<imperativ>
			<p><i>te</i></p>
			<p><i>teţi</i></p>
		</imperativ>
		<negativ>
			<p><i>te</i></p>
			<p><i>teţi</i></p>
		</negativ>
	</Imperativ>
	<Gerunziu>
		<gerunziu>
			<p><i>tând</i></p>
		</gerunziu>
	</Gerunziu>
	<Participiu>
		<participiu>
			<p><i>s</i></p>
		</participiu>
	</Participiu>
</template>

<template name="adu:ce">
	<Indicativ>
		<prezent>
			<p><i>c</i></p>
			<p><i>ci</i></p>
			<p><i>ce</i></p>
			<p><i>cem</i></p>
			<p><i>ceţi</i></p>
			<p><i>c</i></p>
		</prezent>
		<imperfect>
			<p><i>ceam</i></p>
			<p><i>ceai</i></p>
			<p><i>cea</i></p>
			<p><i>ceam</i></p>
			<p><i>ceaţi</i></p>
			<p><i>ceau</i></p>
		</imperfect>
		<perfect-simplu>
			<p><i>cui</i></p>
			<p><i>cuși</i></p>
			<p><i>cu</i></p>
			<p><i>curăm</i></p>
			<p><i>curăţi</i></p>
			<p><i>cură</i></p>
		</perfect-simplu>
		<mai-mult-ca-perfect>
			<p><i>cusem</i></p>
			<p><i>cuseși</i></p>
			<p><i>cuse</i></p>
			<p><i>cuserăm</i></p>
			<p><i>cuserăţi</i></p>
			<p><i>cuseră</i></p>
		</mai-mult-ca-perfect>
		<viitor-2-popular>
			<p><i>c</i></p>
			<p><i>ci</i></p>
			<p><i>că</i></p>
			<p><i>cem</i></p>
			<p><i>ceţi</i></p>
			<p><i>că</i></p>
		</viitor-2-popular>
	</Indicativ>
	<Conjunctiv>
		<prezent>
			<p><i>c</i></p>
			<p><i>ci</i></p>
			<p><i>că</i></p>
			<p><i>cem</i></p>
			<p><i>ceţi</i></p>
			<p><i>că</i></p>
		</prezent>
		<perfect>
			<p><i>s</i></p>
			<p><i>s</i></p>
			<p><i>s</i></p>
			<p><i>s</i></p>
			<p><i>s</i></p>
			<p><i>s</i></p>
		</perfect>
	</Conjunctiv>
	<Infinitiv>
		<afirmativ>
			<p><i>ce</i></p>
		</afirmativ>
	</Infinitiv>
	<Conditional>
		<prezent>
			<p><i>ce</i></p>
			<p><i>ce</i></p>
			<p><i>ce</i></p>
			<p><i>ce</i></p>
			<p><i>ce</i></p>
			<p><i>ce</i></p>
		</prezent>
		<perfect>
			<p><i>s</i></p>
			<p><i>s</i></p>
			<p><i>s</i></p>
			<p><i>s</i></p>
			<p><i>s</i></p>
			<p><i>s</i></p>
		</perfect>
	</Conditional>
	<Imperativ>
		<imperativ>
			<p><i>ce</i></p>
			<p><i>ceţi</i></p>
		</imperativ>
		<negativ>
			<p><i>ce</i></p>
			<p><i>ceţi</i></p>
		</negativ>
	</Imperativ>
	<Gerunziu>
		<gerunziu>
			<p><i>când</i></p>
		</gerunziu>
	</Gerunziu>
	<Participiu>
		<participiu>
			<p><i>s</i></p>
		</participiu>
	</Participiu>
</template>

<template name="afl:a">
	<Indicativ>
		<prezent>
			<p><i>u</i></p>
			<p><i>i</i></p>
			<p><i>ă</i></p>
			<p><i>ăm</i></p>
			<p><i>aţi</i></p>
			<p><i>ă</i></p>
		</prezent>
		<imperfect>
			<p><i>am</i></p>
			<p><i>ai</i></p>
			<p><i>a</i></p>
			<p><i>am</i></p>
			<p><i>aţi</i></p>
			<p><i>au</i></p>
		</imperfect>
		<perfect-simplu>
			<p><i>ai</i></p>
			<p><i>ași</i></p>
			<p><i>ă</i></p>
			<p><i>arăm</i></p>
			<p><i>arăţi</i></p>
			<p><i>ară</i></p>
		</perfect-simplu>
		<mai-mult-ca-perfect>
			<p><i>asem</i></p>
			<p><i>aseși</i></p>
			<p><i>ase</i></p>
			<p><i>aserăm</i></p>
			<p><i>aserăţi</i></p>
			<p><i>aseră</i></p>
		</mai-mult-ca-perfect>
		<viitor-2-popular>
			<p><i>u</i></p>
			<p><i>i</i></p>
			<p><i>e</i></p>
			<p><i>ăm</i></p>
			<p><i>aţi</i></p>
			<p><i>e</i></p>
		</viitor-2-popular>
	</Indicativ>
	<Conjunctiv>
		<prezent>
			<p><i>u</i></p>
			<p><i>i</i></p>
			<p><i>e</i></p>
			<p><i>ăm</i></p>
			<p><i>aţi</i></p>
			<p><i>e</i></p>
		</prezent>
		<perfect>
			<p><i>at</i></p>
			<p><i>at</i></p>
			<p><i>at</i></p>
			<p><i>at</i></p>
			<p><i>at</i></p>
			<p><i>at</i></p>
		</perfect>
	</Conjunctiv>
	<Infinitiv>
		<afirmativ>
			<p><i>a</i></p>
		</afirmativ>
	</Infinitiv>
	<Conditional>
		<prezent>
			<p><i>a</i></p>
			<p><i>a</i></p>
			<p><i>a</i></p>
			<p><i>a</i></p>
			<p><i>a</i></p>
			<p><i>a</i></p>
		</prezent>
		<perfect>
			<p><i>at</i></p>
			<p><i>at</i></p>
			<p><i>at</i></p>
			<p><i>at</i></p>
			<p><i>at</i></p>
			<p><i>at</i></p>
		</perfect>
	</Conditional>
	<Imperativ>
		<imperativ>
			<p><i>ă</i></p>
			<p><i>aţi</i></p>
		</imperativ>
		<negativ>
			<p><i>a</i></p>
			<p><i>aţi</i></p>
		</negativ>
	</Imperativ>
	<Gerunziu>
		<gerunziu>
			<p><i>ând</i></p>
		</gerunziu>
	</Gerunziu>
	<Participiu>
		<participiu>
			<p><i>at</i></p>
		</participiu>
	</Participiu>
</template>

<template name="ai:epta">
	<Indicativ>
		<prezent>
			<p><i>ept</i></p>
			<p><i>epţi</i></p>
			<p><i>aptă</i></p>
			<p><i>eptăm</i></p>
			<p><i>eptaţi</i></p>
			<p><i>aptă</i></p>
		</prezent>
		<imperfect>
			<p><i>eptam</i></p>
			<p><i>eptai</i></p>
			<p><i>epta</i></p>
			<p><i>eptam</i></p>
			<p><i>eptaţi</i></p>
			<p><i>eptau</i></p>
		</imperfect>
		<perfect-simplu>
			<p><i>eptai</i></p>
			<p><i>eptași</i></p>
			<p><i>eptă</i></p>
			<p><i>eptarăm</i></p>
			<p><i>eptarăţi</i></p>
			<p><i>eptară</i></p>
		</perfect-simplu>
		<mai-mult-ca-perfect>
			<p><i>eptasem</i></p>
			<p><i>eptaseși</i></p>
			<p><i>eptase</i></p>
			<p><i>eptaserăm</i></p>
			<p><i>eptaserăţi</i></p>
			<p><i>eptaseră</i></p>
		</mai-mult-ca-perfect>
		<viitor-2-popular>
			<p><i>ept</i></p>
			<p><i>epţi</i></p>
			<p><i>epte</i></p>
			<p><i>eptăm</i></p>
			<p><i>eptaţi</i></p>
			<p><i>epte</i></p>
		</viitor-2-popular>
	</Indicativ>
	<Conjunctiv>
		<prezent>
			<p><i>ept</i></p>
			<p><i>epţi</i></p>
			<p><i>epte</i></p>
			<p><i>eptăm</i></p>
			<p><i>eptaţi</i></p>
			<p><i>epte</i></p>
		</prezent>
		<perfect>
			<p><i>eptat</i></p>
			<p><i>eptat</i></p>
			<p><i>eptat</i></p>
			<p><i>eptat</i></p>
			<p><i>eptat</i></p>
			<p><i>eptat</i></p>
		</perfect>
	</Conjunctiv>
	<Infinitiv>
		<afirmativ>
			<p><i>epta</i></p>
		</afirmativ>
	</Infinitiv>
	<Conditional>
		<prezent>
			<p><i>epta</i></p>
			<p><i>epta</i></p>
			<p><i>epta</i></p>
			<p><i>epta</i></p>
			<p><i>epta</i></p>
			<p><i>epta</i></p>
		</prezent>
		<perfect>
			<p><i>eptat</i></p>
			<p><i>eptat</i></p>
			<p><i>eptat</i></p>
			<p><i>eptat</i></p>
			<p><i>eptat</i></p>
			<p><i>eptat</i></p>
		</perfect>
	</Conditional>
	<Imperativ>
		<imperativ>
			<p><i>aptă</i></p>
			<p><i>eptaţi</i></p>
		</imperativ>
		<negativ>
			<p><i>epta</i></p>
			<p><i>eptaţi</i></p>
		</negativ>
	</Imperativ>
	<Gerunziu>
		<gerunziu>
			<p><i>eptând</i></p>
		</gerunziu>
	</Gerunziu>
	<Participiu>
		<participiu>
			<p><i>eptat</i></p>
		</participiu>
	</Participiu>
</template>

<template name="ajun:ge">
	<Indicativ>
		<prezent>
			<p><i>g</i></p>
			<p><i>gi</i></p>
			<p><i>ge</i></p>
			<p><i>gem</i></p>
			<p><i>geţi</i></p>
			<p><i>g</i></p>
		</prezent>
		<imperfect>
			<p><i>geam</i></p>
			<p><i>geai</i></p>
			<p><i>gea</i></p>
			<p><i>geam</i></p>
			<p><i>geaţi</i></p>
			<p><i>geau</i></p>
		</imperfect>
		<perfect-simplu>
			<p><i>gui</i></p>
			<p><i>guși</i></p>
			<p><i>gu</i></p>
			<p><i>gurăm</i></p>
			<p><i>gurăţi</i></p>
			<p><i>gură</i></p>
		</perfect-simplu>
		<mai-mult-ca-perfect>
			<p><i>gusem</i></p>
			<p><i>guseși</i></p>
			<p><i>guse</i></p>
			<p><i>guserăm</i></p>
			<p><i>guserăţi</i></p>
			<p><i>guseră</i></p>
		</mai-mult-ca-perfect>
		<viitor-2-popular>
			<p><i>g</i></p>
			<p><i>gi</i></p>
			<p><i>gă</i></p>
			<p><i>gem</i></p>
			<p><i>geţi</i></p>
			<p><i>gă</i></p>
		</viitor-2-popular>
	</Indicativ>
	<Conjunctiv>
		<prezent>
			<p><i>g</i></p>
			<p><i>gi</i></p>
			<p><i>gă</i></p>
			<p><i>gem</i></p>
			<p><i>geţi</i></p>
			<p><i>gă</i></p>
		</prezent>
		<perfect>
			<p><i>s</i></p>
			<p><i>s</i></p>
			<p><i>s</i></p>
			<p><i>s</i></p>
			<p><i>s</i></p>
			<p><i>s</i></p>
		</perfect>
	</Conjunctiv>
	<Infinitiv>
		<afirmativ>
			<p><i>ge</i></p>
		</afirmativ>
	</Infinitiv>
	<Conditional>
		<prezent>
			<p><i>ge</i></p>
			<p><i>ge</i></p>
			<p><i>ge</i></p>
			<p><i>ge</i></p>
			<p><i>ge</i></p>
			<p><i>ge</i></p>
		</prezent>
		<perfect>
			<p><i>s</i></p>
			<p><i>s</i></p>
			<p><i>s</i></p>
			<p><i>s</i></p>
			<p><i>s</i></p>
			<p><i>s</i></p>
		</perfect>
	</Conditional>
	<Imperativ>
		<imperativ>
			<p><i>ge</i></p>
			<p><i>geţi</i></p>
		</imperativ>
		<negativ>
			<p><i>ge</i></p>
			<p><i>geţi</i></p>
		</negativ>
	</Imperativ>
	<Gerunziu>
		<gerunziu>
			<p><i>gând</i></p>
		</gerunziu>
	</Gerunziu>
	<Participiu>
		<participiu>
			<p><i>s</i></p>
		</participiu>
	</Participiu>
</template>

<template name="alambic:a">
	<Indicativ>
		<prezent>
			<p><i>hez</i></p>
			<p><i>hezi</i></p>
			<p><i>hează</i></p>
			<p><i>ăm</i></p>
			<p><i>aţi</i></p>
			<p><i>hează</i></p>
		</prezent>
		<imperfect>
			<p><i>am</i></p>
			<p><i>ai</i></p>
			<p><i>a</i></p>
			<p><i>am</i></p>
			<p><i>aţi</i></p>
			<p><i>au</i></p>
		</imperfect>
		<perfect-simplu>
			<p><i>ai</i></p>
			<p><i>ași</i></p>
			<p><i>ă</i></p>
			<p><i>arăm</i></p>
			<p><i>arăţi</i></p>
			<p><i>ară</i></p>
		</perfect-simplu>
		<mai-mult-ca-perfect>
			<p><i>asem</i></p>
			<p><i>aseși</i></p>
			<p><i>ase</i></p>
			<p><i>aserăm</i></p>
			<p><i>aserăţi</i></p>
			<p><i>aseră</i></p>
		</mai-mult-ca-perfect>
		<viitor-2-popular>
			<p><i>hez</i></p>
			<p><i>hezi</i></p>
			<p><i>heze</i></p>
			<p><i>ăm</i></p>
			<p><i>aţi</i></p>
			<p><i>heze</i></p>
		</viitor-2-popular>
	</Indicativ>
	<Conjunctiv>
		<prezent>
			<p><i>hez</i></p>
			<p><i>hezi</i></p>
			<p><i>heze</i></p>
			<p><i>ăm</i></p>
			<p><i>aţi</i></p>
			<p><i>heze</i></p>
		</prezent>
		<perfect>
			<p><i>at</i></p>
			<p><i>at</i></p>
			<p><i>at</i></p>
			<p><i>at</i></p>
			<p><i>at</i></p>
			<p><i>at</i></p>
		</perfect>
	</Conjunctiv>
	<Infinitiv>
		<afirmativ>
			<p><i>a</i></p>
		</afirmativ>
	</Infinitiv>
	<Conditional>
		<prezent>
			<p><i>a</i></p>
			<p><i>a</i></p>
			<p><i>a</i></p>
			<p><i>a</i></p>
			<p><i>a</i></p>
			<p><i>a</i></p>
		</prezent>
		<perfect>
			<p><i>at</i></p>
			<p><i>at</i></p>
			<p><i>at</i></p>
			<p><i>at</i></p>
			<p><i>at</i></p>
			<p><i>at</i></p>
		</perfect>
	</Conditional>
	<Imperativ>
		<imperativ>
			<p><i>hează</i></p>
			<p><i>aţi</i></p>
		</imperativ>
		<negativ>
			<p><i>a</i></p>
			<p><i>aţi</i></p>
		</negativ>
	</Imperativ>
	<Gerunziu>
		<gerunziu>
			<p><i>ând</i></p>
		</gerunziu>
	</Gerunziu>
	<Participiu>
		<participiu>
			<p><i>at</i></p>
		</participiu>
	</Participiu>
</template>

<template name="albi:i">
	<Indicativ>
		<prezent>
			<p><i>-</i></p>
			<p><i>-</i></p>
			<p><i>eșste</i></p>
			<p><i>-</i></p>
			<p><i>-</i></p>
			<p><i>-</i></p>
		</prezent>
		<imperfect>
			<p><i>-</i></p>
			<p><i>-</i></p>
			<p><i>ia</i></p>
			<p><i>-</i></p>
			<p><i>-</i></p>
			<p><i>-</i></p>
		</imperfect>
		<perfect-simplu>
			<p><i>-</i></p>
			<p><i>-</i></p>
			<p><i>i</i></p>
			<p><i>-</i></p>
			<p><i>-</i></p>
			<p><i>-</i></p>
		</perfect-simplu>
		<mai-mult-ca-perfect>
			<p><i>-</i></p>
			<p><i>-</i></p>
			<p><i>ise</i></p>
			<p><i>-</i></p>
			<p><i>-</i></p>
			<p><i>-</i></p>
		</mai-mult-ca-perfect>
		<viitor-2-popular>
			<p><i>-</i></p>
			<p><i>-</i></p>
			<p><i>ască</i></p>
			<p><i>-</i></p>
			<p><i>-</i></p>
			<p><i>-</i></p>
		</viitor-2-popular>
	</Indicativ>
	<Conjunctiv>
		<prezent>
			<p><i>-</i></p>
			<p><i>-</i></p>
			<p><i>ască</i></p>
			<p><i>-</i></p>
			<p><i>-</i></p>
			<p><i>-</i></p>
		</prezent>
		<perfect>
			<p><i>-</i></p>
			<p><i>-</i></p>
			<p><i>it</i></p>
			<p><i>-</i></p>
			<p><i>-</i></p>
			<p><i>-</i></p>
		</perfect>
	</Conjunctiv>
	<Infinitiv>
		<afirmativ>
			<p><i>i</i></p>
		</afirmativ>
	</Infinitiv>
	<Conditional>
		<prezent>
			<p><i>-</i></p>
			<p><i>-</i></p>
			<p><i>i</i></p>
			<p><i>-</i></p>
			<p><i>-</i></p>
			<p><i>-</i></p>
		</prezent>
		<perfect>
			<p><i>-</i></p>
			<p><i>-</i></p>
			<p><i>it</i></p>
			<p><i>-</i></p>
			<p><i>-</i></p>
			<p><i>-</i></p>
		</perfect>
	</Conditional>
	<Imperativ>
		<imperativ>
			<p><i>-</i></p>
			<p><i>-</i></p>
		</imperativ>
		<negativ>
			<p><i>-</i></p>
			<p><i>-</i></p>
		</negativ>
	</Imperativ>
	<Gerunziu>
		<gerunziu>
			<p><i>ind</i></p>
		</gerunziu>
	</Gerunziu>
	<Participiu>
		<participiu>
			<p><i>it</i></p>
		</participiu>
	</Participiu>
</template>

<template name="albur:i">
	<Indicativ>
		<prezent>
			<p><i>-</i></p>
			<p><i>-</i></p>
			<p><i>ește</i></p>
			<p><i>-</i></p>
			<p><i>-</i></p>
			<p><i>-</i></p>
		</prezent>
		<imperfect>
			<p><i>-</i></p>
			<p><i>-</i></p>
			<p><i>ea</i></p>
			<p><i>-</i></p>
			<p><i>-</i></p>
			<p><i>-</i></p>
		</imperfect>
		<perfect-simplu>
			<p><i>-</i></p>
			<p><i>-</i></p>
			<p><i>i</i></p>
			<p><i>-</i></p>
			<p><i>-</i></p>
			<p><i>-</i></p>
		</perfect-simplu>
		<mai-mult-ca-perfect>
			<p><i>-</i></p>
			<p><i>-</i></p>
			<p><i>ise</i></p>
			<p><i>-</i></p>
			<p><i>-</i></p>
			<p><i>-</i></p>
		</mai-mult-ca-perfect>
		<viitor-2-popular>
			<p><i>-</i></p>
			<p><i>-</i></p>
			<p><i>ească</i></p>
			<p><i>-</i></p>
			<p><i>-</i></p>
			<p><i>-</i></p>
		</viitor-2-popular>
	</Indicativ>
	<Conjunctiv>
		<prezent>
			<p><i>-</i></p>
			<p><i>-</i></p>
			<p><i>ească</i></p>
			<p><i>-</i></p>
			<p><i>-</i></p>
			<p><i>-</i></p>
		</prezent>
		<perfect>
			<p><i>-</i></p>
			<p><i>-</i></p>
			<p><i>it</i></p>
			<p><i>-</i></p>
			<p><i>-</i></p>
			<p><i>-</i></p>
		</perfect>
	</Conjunctiv>
	<Infinitiv>
		<afirmativ>
			<p><i>i</i></p>
		</afirmativ>
	</Infinitiv>
	<Conditional>
		<prezent>
			<p><i>-</i></p>
			<p><i>-</i></p>
			<p><i>i</i></p>
			<p><i>-</i></p>
			<p><i>-</i></p>
			<p><i>-</i></p>
		</prezent>
		<perfect>
			<p><i>-</i></p>
			<p><i>-</i></p>
			<p><i>it</i></p>
			<p><i>-</i></p>
			<p><i>-</i></p>
			<p><i>-</i></p>
		</perfect>
	</Conditional>
	<Imperativ>
		<imperativ>
			<p><i>-</i></p>
			<p><i>-</i></p>
		</imperativ>
		<negativ>
			<p><i>-</i></p>
			<p><i>-</i></p>
		</negativ>
	</Imperativ>
	<Gerunziu>
		<gerunziu>
			<p><i>ind</i></p>
		</gerunziu>
	</Gerunziu>
	<Participiu>
		<participiu>
			<p><i>it</i></p>
		</participiu>
	</Participiu>
</template>

<template name="ale:ge">
	<Indicativ>
		<prezent>
			<p><i>g</i></p>
			<p><i>gi</i></p>
			<p><i>ge</i></p>
			<p><i>gem</i></p>
			<p><i>geţi</i></p>
			<p><i>g</i></p>
		</prezent>
		<imperfect>
			<p><i>geam</i></p>
			<p><i>geai</i></p>
			<p><i>gea</i></p>
			<p><i>geam</i></p>
			<p><i>geaţi</i></p>
			<p><i>geau</i></p>
		</imperfect>
		<perfect-simplu>
			<p><i>gui</i></p>
			<p><i>guși</i></p>
			<p><i>gu</i></p>
			<p><i>gurăm</i></p>
			<p><i>gurăţi</i></p>
			<p><i>gură</i></p>
		</perfect-simplu>
		<mai-mult-ca-perfect>
			<p><i>gusem</i></p>
			<p><i>guseși</i></p>
			<p><i>guse</i></p>
			<p><i>guserăm</i></p>
			<p><i>guserăţi</i></p>
			<p><i>guseră</i></p>
		</mai-mult-ca-perfect>
		<viitor-2-popular>
			<p><i>g</i></p>
			<p><i>gi</i></p>
			<p><i>agă</i></p>
			<p><i>gem</i></p>
			<p><i>geţi</i></p>
			<p><i>agă</i></p>
		</viitor-2-popular>
	</Indicativ>
	<Conjunctiv>
		<prezent>
			<p><i>g</i></p>
			<p><i>gi</i></p>
			<p><i>agă</i></p>
			<p><i>gem</i></p>
			<p><i>geţi</i></p>
			<p><i>agă</i></p>
		</prezent>
		<perfect>
			<p><i>s</i></p>
			<p><i>s</i></p>
			<p><i>s</i></p>
			<p><i>s</i></p>
			<p><i>s</i></p>
			<p><i>s</i></p>
		</perfect>
	</Conjunctiv>
	<Infinitiv>
		<afirmativ>
			<p><i>ge</i></p>
		</afirmativ>
	</Infinitiv>
	<Conditional>
		<prezent>
			<p><i>ge</i></p>
			<p><i>ge</i></p>
			<p><i>ge</i></p>
			<p><i>ge</i></p>
			<p><i>ge</i></p>
			<p><i>ge</i></p>
		</prezent>
		<perfect>
			<p><i>s</i></p>
			<p><i>s</i></p>
			<p><i>s</i></p>
			<p><i>s</i></p>
			<p><i>s</i></p>
			<p><i>s</i></p>
		</perfect>
	</Conditional>
	<Imperativ>
		<imperativ>
			<p><i>ge</i></p>
			<p><i>geţi</i></p>
		</imperativ>
		<negativ>
			<p><i>ge</i></p>
			<p><i>geţi</i></p>
		</negativ>
	</Imperativ>
	<Gerunziu>
		<gerunziu>
			<p><i>gând</i></p>
		</gerunziu>
	</Gerunziu>
	<Participiu>
		<participiu>
			<p><i>s</i></p>
		</participiu>
	</Participiu>
</template>

<template name="ale:rga">
	<Indicativ>
		<prezent>
			<p><i>rg</i></p>
			<p><i>rgi</i></p>
			<p><i>argă</i></p>
			<p><i>rgăm</i></p>
			<p><i>rgaţi</i></p>
			<p><i>argă</i></p>
		</prezent>
		<imperfect>
			<p><i>rgam</i></p>
			<p><i>rgai</i></p>
			<p><i>rga</i></p>
			<p><i>rgam</i></p>
			<p><i>rgaţi</i></p>
			<p><i>rgau</i></p>
		</imperfect>
		<perfect-simplu>
			<p><i>rgai</i></p>
			<p><i>rgași</i></p>
			<p><i>rgă</i></p>
			<p><i>rgarăm</i></p>
			<p><i>rgarăţi</i></p>
			<p><i>rgară</i></p>
		</perfect-simplu>
		<mai-mult-ca-perfect>
			<p><i>rgasem</i></p>
			<p><i>rgaseși</i></p>
			<p><i>rgase</i></p>
			<p><i>rgaserăm</i></p>
			<p><i>rgaserăţi</i></p>
			<p><i>rgaseră</i></p>
		</mai-mult-ca-perfect>
		<viitor-2-popular>
			<p><i>rg</i></p>
			<p><i>rgi</i></p>
			<p><i>rge</i></p>
			<p><i>rgăm</i></p>
			<p><i>rgaţi</i></p>
			<p><i>rge</i></p>
		</viitor-2-popular>
	</Indicativ>
	<Conjunctiv>
		<prezent>
			<p><i>rg</i></p>
			<p><i>rgi</i></p>
			<p><i>rge</i></p>
			<p><i>rgăm</i></p>
			<p><i>rgaţi</i></p>
			<p><i>rge</i></p>
		</prezent>
		<perfect>
			<p><i>rgat</i></p>
			<p><i>rgat</i></p>
			<p><i>rgat</i></p>
			<p><i>rgat</i></p>
			<p><i>rgat</i></p>
			<p><i>rgat</i></p>
		</perfect>
	</Conjunctiv>
	<Infinitiv>
		<afirmativ>
			<p><i>rga</i></p>
		</afirmativ>
	</Infinitiv>
	<Conditional>
		<prezent>
			<p><i>rga</i></p>
			<p><i>rga</i></p>
			<p><i>rga</i></p>
			<p><i>rga</i></p>
			<p><i>rga</i></p>
			<p><i>rga</i></p>
		</prezent>
		<perfect>
			<p><i>rgat</i></p>
			<p><i>rgat</i></p>
			<p><i>rgat</i></p>
			<p><i>rgat</i></p>
			<p><i>rgat</i></p>
			<p><i>rgat</i></p>
		</perfect>
	</Conditional>
	<Imperativ>
		<imperativ>
			<p><i>argă</i></p>
			<p><i>rgaţi</i></p>
		</imperativ>
		<negativ>
			<p><i>rga</i></p>
			<p><i>rgaţi</i></p>
		</negativ>
	</Imperativ>
	<Gerunziu>
		<gerunziu>
			<p><i>rgând</i></p>
		</gerunziu>
	</Gerunziu>
	<Participiu>
		<participiu>
			<p><i>rgat</i></p>
		</participiu>
	</Participiu>
</template>

<template name="aparţi:ne">
	<Indicativ>
		<prezent>
			<p><i>n</i></p>
			<p><i>i</i></p>
			<p><i>ne</i></p>
			<p><i>nem</i></p>
			<p><i>neţi</i></p>
			<p><i>n</i></p>
		</prezent>
		<imperfect>
			<p><i>neam</i></p>
			<p><i>neai</i></p>
			<p><i>nea</i></p>
			<p><i>neam</i></p>
			<p><i>neaţi</i></p>
			<p><i>neau</i></p>
		</imperfect>
		<perfect-simplu>
			<p><i>sei</i></p>
			<p><i>seși</i></p>
			<p><i>se</i></p>
			<p><i>serăm</i></p>
			<p><i>serăţi</i></p>
			<p><i>seră</i></p>
		</perfect-simplu>
		<mai-mult-ca-perfect>
			<p><i>sesem</i></p>
			<p><i>seseși</i></p>
			<p><i>sese</i></p>
			<p><i>seserăm</i></p>
			<p><i>seserăţi</i></p>
			<p><i>seseră</i></p>
		</mai-mult-ca-perfect>
		<viitor-2-popular>
			<p><i>n</i></p>
			<p><i>i</i></p>
			<p><i>ie</i></p>
			<p><i>nem</i></p>
			<p><i>neţi</i></p>
			<p><i>ie</i></p>
		</viitor-2-popular>
	</Indicativ>
	<Conjunctiv>
		<prezent>
			<p><i>n</i></p>
			<p><i>i</i></p>
			<p><i>ie</i></p>
			<p><i>nem</i></p>
			<p><i>neţi</i></p>
			<p><i>ie</i></p>
		</prezent>
		<perfect>
			<p><i>nut</i></p>
			<p><i>nut</i></p>
			<p><i>nut</i></p>
			<p><i>nut</i></p>
			<p><i>nut</i></p>
			<p><i>nut</i></p>
		</perfect>
	</Conjunctiv>
	<Infinitiv>
		<afirmativ>
			<p><i>ne</i></p>
		</afirmativ>
	</Infinitiv>
	<Conditional>
		<prezent>
			<p><i>ne</i></p>
			<p><i>ne</i></p>
			<p><i>ne</i></p>
			<p><i>ne</i></p>
			<p><i>ne</i></p>
			<p><i>ne</i></p>
		</prezent>
		<perfect>
			<p><i>nut</i></p>
			<p><i>nut</i></p>
			<p><i>nut</i></p>
			<p><i>nut</i></p>
			<p><i>nut</i></p>
			<p><i>nut</i></p>
		</perfect>
	</Conditional>
	<Imperativ>
		<imperativ>
			<p><i>ne</i></p>
			<p><i>neţi</i></p>
		</imperativ>
		<negativ>
			<p><i>ne</i></p>
			<p><i>neţi</i></p>
		</negativ>
	</Imperativ>
	<Gerunziu>
		<gerunziu>
			<p><i>nând</i></p>
		</gerunziu>
	</Gerunziu>
	<Participiu>
		<participiu>
			<p><i>nut</i></p>
		</participiu>
	</Participiu>
</template>

<template name="ap:ăra">
	<Indicativ>
		<prezent>
			<p><i>ăr</i></p>
			<p><i>eri</i></p>
			<p><i>ară</i></p>
			<p><i>ărăm</i></p>
			<p><i>ăraţi</i></p>
			<p><i>ară</i></p>
		</prezent>
		<imperfect>
			<p><i>ăram</i></p>
			<p><i>ărai</i></p>
			<p><i>ăra</i></p>
			<p><i>ăram</i></p>
			<p><i>ăraţi</i></p>
			<p><i>ărau</i></p>
		</imperfect>
		<perfect-simplu>
			<p><i>ărai</i></p>
			<p><i>ărași</i></p>
			<p><i>ără</i></p>
			<p><i>ărarăm</i></p>
			<p><i>ărarăţi</i></p>
			<p><i>ărară</i></p>
		</perfect-simplu>
		<mai-mult-ca-perfect>
			<p><i>ărasem</i></p>
			<p><i>ăraseși</i></p>
			<p><i>ărase</i></p>
			<p><i>ăraserăm</i></p>
			<p><i>ăraserăţi</i></p>
			<p><i>ăraseră</i></p>
		</mai-mult-ca-perfect>
		<viitor-2-popular>
			<p><i>ăr</i></p>
			<p><i>eri</i></p>
			<p><i>ere</i></p>
			<p><i>ărăm</i></p>
			<p><i>ăraţi</i></p>
			<p><i>ere</i></p>
		</viitor-2-popular>
	</Indicativ>
	<Conjunctiv>
		<prezent>
			<p><i>ăr</i></p>
			<p><i>eri</i></p>
			<p><i>ere</i></p>
			<p><i>ărăm</i></p>
			<p><i>ăraţi</i></p>
			<p><i>ere</i></p>
		</prezent>
		<perfect>
			<p><i>ărat</i></p>
			<p><i>ărat</i></p>
			<p><i>ărat</i></p>
			<p><i>ărat</i></p>
			<p><i>ărat</i></p>
			<p><i>ărat</i></p>
		</perfect>
	</Conjunctiv>
	<Infinitiv>
		<afirmativ>
			<p><i>ăra</i></p>
		</afirmativ>
	</Infinitiv>
	<Conditional>
		<prezent>
			<p><i>ăra</i></p>
			<p><i>ăra</i></p>
			<p><i>ăra</i></p>
			<p><i>ăra</i></p>
			<p><i>ăra</i></p>
			<p><i>ăra</i></p>
		</prezent>
		<perfect>
			<p><i>ărat</i></p>
			<p><i>ărat</i></p>
			<p><i>ărat</i></p>
			<p><i>ărat</i></p>
			<p><i>ărat</i></p>
			<p><i>ărat</i></p>
		</perfect>
	</Conditional>
	<Imperativ>
		<imperativ>
			<p><i>ară</i></p>
			<p><i>ăraţi</i></p>
		</imperativ>
		<negativ>
			<p><i>ăra</i></p>
			<p><i>ăraţi</i></p>
		</negativ>
	</Imperativ>
	<Gerunziu>
		<gerunziu>
			<p><i>ărând</i></p>
		</gerunziu>
	</Gerunziu>
	<Participiu>
		<participiu>
			<p><i>ărat</i></p>
		</participiu>
	</Participiu>
</template>

<template name="ap:ăsa">
	<Indicativ>
		<prezent>
			<p><i>ăs</i></p>
			<p><i>eși</i></p>
			<p><i>asă</i></p>
			<p><i>ăsăm</i></p>
			<p><i>ăsaţi</i></p>
			<p><i>asă</i></p>
		</prezent>
		<imperfect>
			<p><i>ăsam</i></p>
			<p><i>ăsai</i></p>
			<p><i>ăsa</i></p>
			<p><i>ăsam</i></p>
			<p><i>ăsaţi</i></p>
			<p><i>ăsau</i></p>
		</imperfect>
		<perfect-simplu>
			<p><i>ăsai</i></p>
			<p><i>ăsași</i></p>
			<p><i>ăsă</i></p>
			<p><i>ăsarăm</i></p>
			<p><i>ăsarăţi</i></p>
			<p><i>ăsară</i></p>
		</perfect-simplu>
		<mai-mult-ca-perfect>
			<p><i>ăsasem</i></p>
			<p><i>ăsaseși</i></p>
			<p><i>ăsase</i></p>
			<p><i>ăsaserăm</i></p>
			<p><i>ăsaserăţi</i></p>
			<p><i>ăsaseră</i></p>
		</mai-mult-ca-perfect>
		<viitor-2-popular>
			<p><i>ăs</i></p>
			<p><i>eși</i></p>
			<p><i>ese</i></p>
			<p><i>ăsăm</i></p>
			<p><i>ăsaţi</i></p>
			<p><i>ese</i></p>
		</viitor-2-popular>
	</Indicativ>
	<Conjunctiv>
		<prezent>
			<p><i>ăs</i></p>
			<p><i>eși</i></p>
			<p><i>ese</i></p>
			<p><i>ăsăm</i></p>
			<p><i>ăsaţi</i></p>
			<p><i>ese</i></p>
		</prezent>
		<perfect>
			<p><i>ăsat</i></p>
			<p><i>ăsat</i></p>
			<p><i>ăsat</i></p>
			<p><i>ăsat</i></p>
			<p><i>ăsat</i></p>
			<p><i>ăsat</i></p>
		</perfect>
	</Conjunctiv>
	<Infinitiv>
		<afirmativ>
			<p><i>ăsa</i></p>
		</afirmativ>
	</Infinitiv>
	<Conditional>
		<prezent>
			<p><i>ăsa</i></p>
			<p><i>ăsa</i></p>
			<p><i>ăsa</i></p>
			<p><i>ăsa</i></p>
			<p><i>ăsa</i></p>
			<p><i>ăsa</i></p>
		</prezent>
		<perfect>
			<p><i>ăsat</i></p>
			<p><i>ăsat</i></p>
			<p><i>ăsat</i></p>
			<p><i>ăsat</i></p>
			<p><i>ăsat</i></p>
			<p><i>ăsat</i></p>
		</perfect>
	</Conditional>
	<Imperativ>
		<imperativ>
			<p><i>asă</i></p>
			<p><i>ăsaţi</i></p>
		</imperativ>
		<negativ>
			<p><i>ăsa</i></p>
			<p><i>ăsaţi</i></p>
		</negativ>
	</Imperativ>
	<Gerunziu>
		<gerunziu>
			<p><i>ăsând</i></p>
		</gerunziu>
	</Gerunziu>
	<Participiu>
		<participiu>
			<p><i>ăsat</i></p>
		</participiu>
	</Participiu>
</template>

<template name="aprin:de">
	<Indicativ>
		<prezent>
			<p><i>d</i></p>
			<p><i>zi</i></p>
			<p><i>de</i></p>
			<p><i>dem</i></p>
			<p><i>deţi</i></p>
			<p><i>d</i></p>
		</prezent>
		<imperfect>
			<p><i>deam</i></p>
			<p><i>deai</i></p>
			<p><i>dea</i></p>
			<p><i>deam</i></p>
			<p><i>deaţi</i></p>
			<p><i>deau</i></p>
		</imperfect>
		<perfect-simplu>
			<p><i>sei</i></p>
			<p><i>seși</i></p>
			<p><i>se</i></p>
			<p><i>serăm</i></p>
			<p><i>serăţi</i></p>
			<p><i>seră</i></p>
		</perfect-simplu>
		<mai-mult-ca-perfect>
			<p><i>sesem</i></p>
			<p><i>seseși</i></p>
			<p><i>sese</i></p>
			<p><i>seserăm</i></p>
			<p><i>seserăţi</i></p>
			<p><i>seseră</i></p>
		</mai-mult-ca-perfect>
		<viitor-2-popular>
			<p><i>d</i></p>
			<p><i>zi</i></p>
			<p><i>dă</i></p>
			<p><i>dem</i></p>
			<p><i>deţi</i></p>
			<p><i>dă</i></p>
		</viitor-2-popular>
	</Indicativ>
	<Conjunctiv>
		<prezent>
			<p><i>d</i></p>
			<p><i>zi</i></p>
			<p><i>dă</i></p>
			<p><i>dem</i></p>
			<p><i>deţi</i></p>
			<p><i>dă</i></p>
		</prezent>
		<perfect>
			<p><i>s</i></p>
			<p><i>s</i></p>
			<p><i>s</i></p>
			<p><i>s</i></p>
			<p><i>s</i></p>
			<p><i>s</i></p>
		</perfect>
	</Conjunctiv>
	<Infinitiv>
		<afirmativ>
			<p><i>de</i></p>
		</afirmativ>
	</Infinitiv>
	<Conditional>
		<prezent>
			<p><i>de</i></p>
			<p><i>de</i></p>
			<p><i>de</i></p>
			<p><i>de</i></p>
			<p><i>de</i></p>
			<p><i>de</i></p>
		</prezent>
		<perfect>
			<p><i>s</i></p>
			<p><i>s</i></p>
			<p><i>s</i></p>
			<p><i>s</i></p>
			<p><i>s</i></p>
			<p><i>s</i></p>
		</perfect>
	</Conditional>
	<Imperativ>
		<imperativ>
			<p><i>de</i></p>
			<p><i>deţi</i></p>
		</imperativ>
		<negativ>
			<p><i>de</i></p>
			<p><i>deţi</i></p>
		</negativ>
	</Imperativ>
	<Gerunziu>
		<gerunziu>
			<p><i>s</i></p>
		</gerunziu>
	</Gerunziu>
	<Participiu>
		<participiu>
			<p><i>s</i></p>
		</participiu>
	</Participiu>
</template>

<template name="ar:ăta">
	<Indicativ>
		<prezent>
			<p><i>ăt</i></p>
			<p><i>ăţi</i></p>
			<p><i>ată</i></p>
			<p><i>ătăm</i></p>
			<p><i>ătaţi</i></p>
			<p><i>ată</i></p>
		</prezent>
		<imperfect>
			<p><i>ătam</i></p>
			<p><i>ătai</i></p>
			<p><i>ăta</i></p>
			<p><i>ătam</i></p>
			<p><i>ătaţi</i></p>
			<p><i>ătau</i></p>
		</imperfect>
		<perfect-simplu>
			<p><i>ătai</i></p>
			<p><i>ătași</i></p>
			<p><i>ătă</i></p>
			<p><i>ătarăm</i></p>
			<p><i>ătarăţi</i></p>
			<p><i>ătară</i></p>
		</perfect-simplu>
		<mai-mult-ca-perfect>
			<p><i>ătasem</i></p>
			<p><i>ătaseși</i></p>
			<p><i>ătase</i></p>
			<p><i>ătaserăm</i></p>
			<p><i>ătaserăţi</i></p>
			<p><i>ătaseră</i></p>
		</mai-mult-ca-perfect>
		<viitor-2-popular>
			<p><i>ăt</i></p>
			<p><i>ăţi</i></p>
			<p><i>ate</i></p>
			<p><i>ătăm</i></p>
			<p><i>ătaţi</i></p>
			<p><i>ate</i></p>
		</viitor-2-popular>
	</Indicativ>
	<Conjunctiv>
		<prezent>
			<p><i>ăt</i></p>
			<p><i>ăţi</i></p>
			<p><i>ate</i></p>
			<p><i>ătăm</i></p>
			<p><i>ătaţi</i></p>
			<p><i>ate</i></p>
		</prezent>
		<perfect>
			<p><i>ătat</i></p>
			<p><i>ătat</i></p>
			<p><i>ătat</i></p>
			<p><i>ătat</i></p>
			<p><i>ătat</i></p>
			<p><i>ătat</i></p>
		</perfect>
	</Conjunctiv>
	<Infinitiv>
		<afirmativ>
			<p><i>ăta</i></p>
		</afirmativ>
	</Infinitiv>
	<Conditional>
		<prezent>
			<p><i>ăta</i></p>
			<p><i>ăta</i></p>
			<p><i>ăta</i></p>
			<p><i>ăta</i></p>
			<p><i>ăta</i></p>
			<p><i>ăta</i></p>
		</prezent>
		<perfect>
			<p><i>ătat</i></p>
			<p><i>ătat</i></p>
			<p><i>ătat</i></p>
			<p><i>ătat</i></p>
			<p><i>ătat</i></p>
			<p><i>ătat</i></p>
		</perfect>
	</Conditional>
	<Imperativ>
		<imperativ>
			<p><i>ătă</i></p>
			<p><i>ătaţi</i></p>
		</imperativ>
		<negativ>
			<p><i>ăta</i></p>
			<p><i>ătaţi</i></p>
		</negativ>
	</Imperativ>
	<Gerunziu>
		<gerunziu>
			<p><i>ătând</i></p>
		</gerunziu>
	</Gerunziu>
	<Participiu>
		<participiu>
			<p><i>ătat</i></p>
		</participiu>
	</Participiu>
</template>

<template name="a:rde">
	<Indicativ>
		<prezent>
			<p><i>rd</i></p>
			<p><i>rdi</i></p>
			<p><i>rde</i></p>
			<p><i>rdem</i></p>
			<p><i>rdeţi</i></p>
			<p><i>rd</i></p>
		</prezent>
		<imperfect>
			<p><i>rdeam</i></p>
			<p><i>rdeai</i></p>
			<p><i>rdea</i></p>
			<p><i>rdeam</i></p>
			<p><i>rdeaţi</i></p>
			<p><i>rdeau</i></p>
		</imperfect>
		<perfect-simplu>
			<p><i>sei</i></p>
			<p><i>seși</i></p>
			<p><i>se</i></p>
			<p><i>serăm</i></p>
			<p><i>serăţi</i></p>
			<p><i>seră</i></p>
		</perfect-simplu>
		<mai-mult-ca-perfect>
			<p><i>sesem</i></p>
			<p><i>seseși</i></p>
			<p><i>sese</i></p>
			<p><i>seserăm</i></p>
			<p><i>seserăţi</i></p>
			<p><i>seseră</i></p>
		</mai-mult-ca-perfect>
		<viitor-2-popular>
			<p><i>rd</i></p>
			<p><i>rdi</i></p>
			<p><i>rdă</i></p>
			<p><i>rdem</i></p>
			<p><i>rdeţi</i></p>
			<p><i>rdă</i></p>
		</viitor-2-popular>
	</Indicativ>
	<Conjunctiv>
		<prezent>
			<p><i>rd</i></p>
			<p><i>rdi</i></p>
			<p><i>rdă</i></p>
			<p><i>rdem</i></p>
			<p><i>rdeţi</i></p>
			<p><i>rdă</i></p>
		</prezent>
		<perfect>
			<p><i>rs</i></p>
			<p><i>rs</i></p>
			<p><i>rs</i></p>
			<p><i>rs</i></p>
			<p><i>rs</i></p>
			<p><i>rs</i></p>
		</perfect>
	</Conjunctiv>
	<Infinitiv>
		<afirmativ>
			<p><i>rde</i></p>
		</afirmativ>
	</Infinitiv>
	<Conditional>
		<prezent>
			<p><i>rde</i></p>
			<p><i>rde</i></p>
			<p><i>rde</i></p>
			<p><i>rde</i></p>
			<p><i>rde</i></p>
			<p><i>rde</i></p>
		</prezent>
		<perfect>
			<p><i>rs</i></p>
			<p><i>rs</i></p>
			<p><i>rs</i></p>
			<p><i>rs</i></p>
			<p><i>rs</i></p>
			<p><i>rs</i></p>
		</perfect>
	</Conditional>
	<Imperativ>
		<imperativ>
			<p><i/></p>
			<p><i>rdeţi</i></p>
		</imperativ>
		<negativ>
			<p><i>rde</i></p>
			<p><i>rdeţi</i></p>
		</negativ>
	</Imperativ>
	<Gerunziu>
		<gerunziu>
			<p><i>rdând</i></p>
		</gerunziu>
	</Gerunziu>
	<Participiu>
		<participiu>
			<p><i>rs</i></p>
		</participiu>
	</Participiu>
</template>

<template name="ascu:ţi">
	<Indicativ>
		<prezent>
			<p><i>t</i></p>
			<p><i>ţi</i></p>
			<p><i>te</i></p>
			<p><i>ţim</i></p>
			<p><i>ţiţi</i></p>
			<p><i>t</i></p>
		</prezent>
		<imperfect>
			<p><i>ţeam</i></p>
			<p><i>ţeai</i></p>
			<p><i>ţea</i></p>
			<p><i>ţeam</i></p>
			<p><i>ţeaţi</i></p>
			<p><i>ţeau</i></p>
		</imperfect>
		<perfect-simplu>
			<p><i>ţii</i></p>
			<p><i>ţiși</i></p>
			<p><i>ţi</i></p>
			<p><i>ţirăm</i></p>
			<p><i>ţirăţi</i></p>
			<p><i>ţiră</i></p>
		</perfect-simplu>
		<mai-mult-ca-perfect>
			<p><i>ţisem</i></p>
			<p><i>ţiseși</i></p>
			<p><i>ţise</i></p>
			<p><i>ţiserăm</i></p>
			<p><i>ţiserăţi</i></p>
			<p><i>ţiseră</i></p>
		</mai-mult-ca-perfect>
		<viitor-2-popular>
			<p><i>t</i></p>
			<p><i>ţi</i></p>
			<p><i>tă</i></p>
			<p><i>ţim</i></p>
			<p><i>ţiţi</i></p>
			<p><i>tă</i></p>
		</viitor-2-popular>
	</Indicativ>
	<Conjunctiv>
		<prezent>
			<p><i>t</i></p>
			<p><i>ţi</i></p>
			<p><i>tă</i></p>
			<p><i>ţim</i></p>
			<p><i>ţiţi</i></p>
			<p><i>tă</i></p>
		</prezent>
		<perfect>
			<p><i>ţit</i></p>
			<p><i>ţit</i></p>
			<p><i>ţit</i></p>
			<p><i>ţit</i></p>
			<p><i>ţit</i></p>
			<p><i>ţit</i></p>
		</perfect>
	</Conjunctiv>
	<Infinitiv>
		<afirmativ>
			<p><i>ţi</i></p>
		</afirmativ>
	</Infinitiv>
	<Conditional>
		<prezent>
			<p><i>ţi</i></p>
			<p><i>ţi</i></p>
			<p><i>ţi</i></p>
			<p><i>ţi</i></p>
			<p><i>ţi</i></p>
			<p><i>ţi</i></p>
		</prezent>
		<perfect>
			<p><i>ţit</i></p>
			<p><i>ţit</i></p>
			<p><i>ţit</i></p>
			<p><i>ţit</i></p>
			<p><i>ţit</i></p>
			<p><i>ţit</i></p>
		</perfect>
	</Conditional>
	<Imperativ>
		<imperativ>
			<p><i>te</i></p>
			<p><i>ţiţi</i></p>
		</imperativ>
		<negativ>
			<p><i>ţi</i></p>
			<p><i>ţiţi</i></p>
		</negativ>
	</Imperativ>
	<Gerunziu>
		<gerunziu>
			<p><i>ţind</i></p>
		</gerunziu>
	</Gerunziu>
	<Participiu>
		<participiu>
			<p><i>ţit</i></p>
		</participiu>
	</Participiu>
</template>

<template name="aș:eza">
	<Indicativ>
		<prezent>
			<p><i>ez</i></p>
			<p><i>ezi</i></p>
			<p><i>ază</i></p>
			<p><i>ezăm</i></p>
			<p><i>ezaţi</i></p>
			<p><i>ază</i></p>
		</prezent>
		<imperfect>
			<p><i>ezam</i></p>
			<p><i>ezai</i></p>
			<p><i>eza</i></p>
			<p><i>ezam</i></p>
			<p><i>ezaţi</i></p>
			<p><i>ezau</i></p>
		</imperfect>
		<perfect-simplu>
			<p><i>ezai</i></p>
			<p><i>ezași</i></p>
			<p><i>eză</i></p>
			<p><i>ezarăm</i></p>
			<p><i>ezarăţi</i></p>
			<p><i>ezară</i></p>
		</perfect-simplu>
		<mai-mult-ca-perfect>
			<p><i>ezasem</i></p>
			<p><i>ezaseși</i></p>
			<p><i>ezase</i></p>
			<p><i>ezaserăm</i></p>
			<p><i>ezaserăţi</i></p>
			<p><i>ezaseră</i></p>
		</mai-mult-ca-perfect>
		<viitor-2-popular>
			<p><i>ez</i></p>
			<p><i>ezi</i></p>
			<p><i>eze</i></p>
			<p><i>ezăm</i></p>
			<p><i>ezaţi</i></p>
			<p><i>eze</i></p>
		</viitor-2-popular>
	</Indicativ>
	<Conjunctiv>
		<prezent>
			<p><i>ez</i></p>
			<p><i>ezi</i></p>
			<p><i>eze</i></p>
			<p><i>ezăm</i></p>
			<p><i>ezaţi</i></p>
			<p><i>eze</i></p>
		</prezent>
		<perfect>
			<p><i>ezat</i></p>
			<p><i>ezat</i></p>
			<p><i>ezat</i></p>
			<p><i>ezat</i></p>
			<p><i>ezat</i></p>
			<p><i>ezat</i></p>
		</perfect>
	</Conjunctiv>
	<Infinitiv>
		<afirmativ>
			<p><i>eza</i></p>
		</afirmativ>
	</Infinitiv>
	<Conditional>
		<prezent>
			<p><i>eza</i></p>
			<p><i>eza</i></p>
			<p><i>eza</i></p>
			<p><i>eza</i></p>
			<p><i>eza</i></p>
			<p><i>eza</i></p>
		</prezent>
		<perfect>
			<p><i>ezat</i></p>
			<p><i>ezat</i></p>
			<p><i>ezat</i></p>
			<p><i>ezat</i></p>
			<p><i>ezat</i></p>
			<p><i>ezat</i></p>
		</perfect>
	</Conditional>
	<Imperativ>
		<imperativ>
			<p><i>ază</i></p>
			<p><i>ezaţi</i></p>
		</imperativ>
		<negativ>
			<p><i>eza</i></p>
			<p><i>ezaţi</i></p>
		</negativ>
	</Imperativ>
	<Gerunziu>
		<gerunziu>
			<p><i>ezând</i></p>
		</gerunziu>
	</Gerunziu>
	<Participiu>
		<participiu>
			<p><i>ezat</i></p>
		</participiu>
	</Participiu>
</template>

<template name="aște:pta">
	<Indicativ>
		<prezent>
			<p><i>pt</i></p>
			<p><i>pţi</i></p>
			<p><i>aptă</i></p>
			<p><i>ptăm</i></p>
			<p><i>ptaţi</i></p>
			<p><i>aptă</i></p>
		</prezent>
		<imperfect>
			<p><i>ptam</i></p>
			<p><i>ptai</i></p>
			<p><i>pta</i></p>
			<p><i>ptam</i></p>
			<p><i>ptaţi</i></p>
			<p><i>ptau</i></p>
		</imperfect>
		<perfect-simplu>
			<p><i>ptai</i></p>
			<p><i>ptași</i></p>
			<p><i>ptă</i></p>
			<p><i>ptarăm</i></p>
			<p><i>ptarăţi</i></p>
			<p><i>ptară</i></p>
		</perfect-simplu>
		<mai-mult-ca-perfect>
			<p><i>ptasem</i></p>
			<p><i>ptaseși</i></p>
			<p><i>ptase</i></p>
			<p><i>ptaserăm</i></p>
			<p><i>ptaserăţi</i></p>
			<p><i>ptaseră</i></p>
		</mai-mult-ca-perfect>
		<viitor-2-popular>
			<p><i>pt</i></p>
			<p><i>pţi</i></p>
			<p><i>pte</i></p>
			<p><i>ptăm</i></p>
			<p><i>ptaţi</i></p>
			<p><i>pte</i></p>
		</viitor-2-popular>
	</Indicativ>
	<Conjunctiv>
		<prezent>
			<p><i>pt</i></p>
			<p><i>pţi</i></p>
			<p><i>pte</i></p>
			<p><i>ptăm</i></p>
			<p><i>ptaţi</i></p>
			<p><i>pte</i></p>
		</prezent>
		<perfect>
			<p><i>ptat</i></p>
			<p><i>ptat</i></p>
			<p><i>ptat</i></p>
			<p><i>ptat</i></p>
			<p><i>ptat</i></p>
			<p><i>ptat</i></p>
		</perfect>
	</Conjunctiv>
	<Infinitiv>
		<afirmativ>
			<p><i>pta</i></p>
		</afirmativ>
	</Infinitiv>
	<Conditional>
		<prezent>
			<p><i>pta</i></p>
			<p><i>pta</i></p>
			<p><i>pta</i></p>
			<p><i>pta</i></p>
			<p><i>pta</i></p>
			<p><i>pta</i></p>
		</prezent>
		<perfect>
			<p><i>ptat</i></p>
			<p><i>ptat</i></p>
			<p><i>ptat</i></p>
			<p><i>ptat</i></p>
			<p><i>ptat</i></p>
			<p><i>ptat</i></p>
		</perfect>
	</Conditional>
	<Imperativ>
		<imperativ>
			<p><i>aptă</i></p>
			<p><i>ptaţi</i></p>
		</imperativ>
		<negativ>
			<p><i>pta</i></p>
			<p><i>ptaţi</i></p>
		</negativ>
	</Imperativ>
	<Gerunziu>
		<gerunziu>
			<p><i>ptând</i></p>
		</gerunziu>
	</Gerunziu>
	<Participiu>
		<participiu>
			<p><i>ptat</i></p>
		</participiu>
	</Participiu>
</template>

<template name="aște:rne">
	<Indicativ>
		<prezent>
			<p><i>rn</i></p>
			<p><i>i</i></p>
			<p><i>rne</i></p>
			<p><i>rnem</i></p>
			<p><i>rneţi</i></p>
			<p><i>rn</i></p>
		</prezent>
		<imperfect>
			<p><i>rneam</i></p>
			<p><i>rneai</i></p>
			<p><i>rnea</i></p>
			<p><i>rneam</i></p>
			<p><i>rneaţi</i></p>
			<p><i>rneau</i></p>
		</imperfect>
		<perfect-simplu>
			<p><i>sei</i></p>
			<p><i>seși</i></p>
			<p><i>se</i></p>
			<p><i>serăm</i></p>
			<p><i>serăţi</i></p>
			<p><i>seră</i></p>
		</perfect-simplu>
		<mai-mult-ca-perfect>
			<p><i>sesem</i></p>
			<p><i>seseși</i></p>
			<p><i>sese</i></p>
			<p><i>seserăm</i></p>
			<p><i>seserăţi</i></p>
			<p><i>seseră</i></p>
		</mai-mult-ca-perfect>
		<viitor-2-popular>
			<p><i>rn</i></p>
			<p><i>i</i></p>
			<p><i>ie</i></p>
			<p><i>rnem</i></p>
			<p><i>rneţi</i></p>
			<p><i>ie</i></p>
		</viitor-2-popular>
	</Indicativ>
	<Conjunctiv>
		<prezent>
			<p><i>rn</i></p>
			<p><i>i</i></p>
			<p><i>ie</i></p>
			<p><i>rnem</i></p>
			<p><i>rneţi</i></p>
			<p><i>ie</i></p>
		</prezent>
		<perfect>
			<p><i>s</i></p>
			<p><i>s</i></p>
			<p><i>s</i></p>
			<p><i>s</i></p>
			<p><i>s</i></p>
			<p><i>s</i></p>
		</perfect>
	</Conjunctiv>
	<Infinitiv>
		<afirmativ>
			<p><i>rne</i></p>
		</afirmativ>
	</Infinitiv>
	<Conditional>
		<prezent>
			<p><i>rne</i></p>
			<p><i>rne</i></p>
			<p><i>rne</i></p>
			<p><i>rne</i></p>
			<p><i>rne</i></p>
			<p><i>rne</i></p>
		</prezent>
		<perfect>
			<p><i>s</i></p>
			<p><i>s</i></p>
			<p><i>s</i></p>
			<p><i>s</i></p>
			<p><i>s</i></p>
			<p><i>s</i></p>
		</perfect>
	</Conditional>
	<Imperativ>
		<imperativ>
			<p><i>rne</i></p>
			<p><i>rneţi</i></p>
		</imperativ>
		<negativ>
			<p><i>rne</i></p>
			<p><i>rneţi</i></p>
		</negativ>
	</Imperativ>
	<Gerunziu>
		<gerunziu>
			<p><i>rnând</i></p>
		</gerunziu>
	</Gerunziu>
	<Participiu>
		<participiu>
			<p><i>s</i></p>
		</participiu>
	</Participiu>
</template>

<template name="ate:sta">
	<Indicativ>
		<prezent>
			<p><i>st</i></p>
			<p><i>ști</i></p>
			<p><i>stă</i></p>
			<p><i>stăm</i></p>
			<p><i>staţi</i></p>
			<p><i>stă</i></p>
		</prezent>
		<imperfect>
			<p><i>stam</i></p>
			<p><i>stai</i></p>
			<p><i>sta</i></p>
			<p><i>stam</i></p>
			<p><i>staţi</i></p>
			<p><i>stau</i></p>
		</imperfect>
		<perfect-simplu>
			<p><i>stai</i></p>
			<p><i>stași</i></p>
			<p><i>stă</i></p>
			<p><i>starăm</i></p>
			<p><i>starăţi</i></p>
			<p><i>stară</i></p>
		</perfect-simplu>
		<mai-mult-ca-perfect>
			<p><i>stasem</i></p>
			<p><i>staseși</i></p>
			<p><i>stase</i></p>
			<p><i>staserăm</i></p>
			<p><i>staserăţi</i></p>
			<p><i>staseră</i></p>
		</mai-mult-ca-perfect>
		<viitor-2-popular>
			<p><i>st</i></p>
			<p><i>sţi</i></p>
			<p><i>ste</i></p>
			<p><i>stăm</i></p>
			<p><i>staţi</i></p>
			<p><i>ste</i></p>
		</viitor-2-popular>
	</Indicativ>
	<Conjunctiv>
		<prezent>
			<p><i>st</i></p>
			<p><i>sţi</i></p>
			<p><i>ste</i></p>
			<p><i>stăm</i></p>
			<p><i>staţi</i></p>
			<p><i>ste</i></p>
		</prezent>
		<perfect>
			<p><i>stat</i></p>
			<p><i>stat</i></p>
			<p><i>stat</i></p>
			<p><i>stat</i></p>
			<p><i>stat</i></p>
			<p><i>stat</i></p>
		</perfect>
	</Conjunctiv>
	<Infinitiv>
		<afirmativ>
			<p><i>sta</i></p>
		</afirmativ>
	</Infinitiv>
	<Conditional>
		<prezent>
			<p><i>sta</i></p>
			<p><i>sta</i></p>
			<p><i>sta</i></p>
			<p><i>sta</i></p>
			<p><i>sta</i></p>
			<p><i>sta</i></p>
		</prezent>
		<perfect>
			<p><i>stat</i></p>
			<p><i>stat</i></p>
			<p><i>stat</i></p>
			<p><i>stat</i></p>
			<p><i>stat</i></p>
			<p><i>stat</i></p>
		</perfect>
	</Conditional>
	<Imperativ>
		<imperativ>
			<p><i>stă</i></p>
			<p><i>staţi</i></p>
		</imperativ>
		<negativ>
			<p><i>sta</i></p>
			<p><i>staţi</i></p>
		</negativ>
	</Imperativ>
	<Gerunziu>
		<gerunziu>
			<p><i>stând</i></p>
		</gerunziu>
	</Gerunziu>
	<Participiu>
		<participiu>
			<p><i>stat</i></p>
		</participiu>
	</Participiu>
</template>

<template name="atin:ge">
	<Indicativ>
		<prezent>
			<p><i>g</i></p>
			<p><i>gi</i></p>
			<p><i>ge</i></p>
			<p><i>gem</i></p>
			<p><i>geţi</i></p>
			<p><i>g</i></p>
		</prezent>
		<imperfect>
			<p><i>geam</i></p>
			<p><i>geai</i></p>
			<p><i>gea</i></p>
			<p><i>geam</i></p>
			<p><i>geaţi</i></p>
			<p><i>geau</i></p>
		</imperfect>
		<perfect-simplu>
			<p><i>sei</i></p>
			<p><i>seși</i></p>
			<p><i>se</i></p>
			<p><i>serăm</i></p>
			<p><i>serăţi</i></p>
			<p><i>seră</i></p>
		</perfect-simplu>
		<mai-mult-ca-perfect>
			<p><i>sesem</i></p>
			<p><i>seseși</i></p>
			<p><i>sese</i></p>
			<p><i>seserăm</i></p>
			<p><i>seserăţi</i></p>
			<p><i>seseră</i></p>
		</mai-mult-ca-perfect>
		<viitor-2-popular>
			<p><i>g</i></p>
			<p><i>gi</i></p>
			<p><i>gă</i></p>
			<p><i>gem</i></p>
			<p><i>geţi</i></p>
			<p><i>gă</i></p>
		</viitor-2-popular>
	</Indicativ>
	<Conjunctiv>
		<prezent>
			<p><i>g</i></p>
			<p><i>gi</i></p>
			<p><i>gă</i></p>
			<p><i>gem</i></p>
			<p><i>geţi</i></p>
			<p><i>gă</i></p>
		</prezent>
		<perfect>
			<p><i>s</i></p>
			<p><i>s</i></p>
			<p><i>s</i></p>
			<p><i>s</i></p>
			<p><i>s</i></p>
			<p><i>s</i></p>
		</perfect>
	</Conjunctiv>
	<Infinitiv>
		<afirmativ>
			<p><i>ge</i></p>
		</afirmativ>
	</Infinitiv>
	<Conditional>
		<prezent>
			<p><i>ge</i></p>
			<p><i>ge</i></p>
			<p><i>ge</i></p>
			<p><i>ge</i></p>
			<p><i>ge</i></p>
			<p><i>ge</i></p>
		</prezent>
		<perfect>
			<p><i>s</i></p>
			<p><i>s</i></p>
			<p><i>s</i></p>
			<p><i>s</i></p>
			<p><i>s</i></p>
			<p><i>s</i></p>
		</perfect>
	</Conditional>
	<Imperativ>
		<imperativ>
			<p><i>ge</i></p>
			<p><i>geţi</i></p>
		</imperativ>
		<negativ>
			<p><i>ge</i></p>
			<p><i>geţi</i></p>
		</negativ>
	</Imperativ>
	<Gerunziu>
		<gerunziu>
			<p><i>gând</i></p>
		</gerunziu>
	</Gerunziu>
	<Participiu>
		<participiu>
			<p><i>s</i></p>
		</participiu>
	</Participiu>
</template>

<template name="atribui:">
	<Indicativ>
		<prezent>
			<p><i/></p>
			<p><i/></p>
			<p><i>e</i></p>
			<p><i>m</i></p>
			<p><i>ţi</i></p>
			<p><i>e</i></p>
		</prezent>
		<imperfect>
			<p><i>am</i></p>
			<p><i>ai</i></p>
			<p><i>a</i></p>
			<p><i>am</i></p>
			<p><i>aţi</i></p>
			<p><i>au</i></p>
		</imperfect>
		<perfect-simplu>
			<p><i>i</i></p>
			<p><i>și</i></p>
			<p><i/></p>
			<p><i>răm</i></p>
			<p><i>răţi</i></p>
			<p><i>ră</i></p>
		</perfect-simplu>
		<mai-mult-ca-perfect>
			<p><i>sem</i></p>
			<p><i>seși</i></p>
			<p><i>se</i></p>
			<p><i>serăm</i></p>
			<p><i>serăţi</i></p>
			<p><i>seră</i></p>
		</mai-mult-ca-perfect>
		<viitor-2-popular>
			<p><i/></p>
			<p><i/></p>
			<p><i>e</i></p>
			<p><i>m</i></p>
			<p><i>ţi</i></p>
			<p><i>e</i></p>
		</viitor-2-popular>
	</Indicativ>
	<Conjunctiv>
		<prezent>
			<p><i/></p>
			<p><i/></p>
			<p><i>e</i></p>
			<p><i>m</i></p>
			<p><i>ţi</i></p>
			<p><i>e</i></p>
		</prezent>
		<perfect>
			<p><i>t</i></p>
			<p><i>t</i></p>
			<p><i>t</i></p>
			<p><i>t</i></p>
			<p><i>t</i></p>
			<p><i>t</i></p>
		</perfect>
	</Conjunctiv>
	<Infinitiv>
		<afirmativ>
			<p><i/></p>
		</afirmativ>
	</Infinitiv>
	<Conditional>
		<prezent>
			<p><i/></p>
			<p><i/></p>
			<p><i/></p>
			<p><i/></p>
			<p><i/></p>
			<p><i/></p>
		</prezent>
		<perfect>
			<p><i>t</i></p>
			<p><i>t</i></p>
			<p><i>t</i></p>
			<p><i>t</i></p>
			<p><i>t</i></p>
			<p><i>t</i></p>
		</perfect>
	</Conditional>
	<Imperativ>
		<imperativ>
			<p><i>e</i></p>
			<p><i>ţi</i></p>
		</imperativ>
		<negativ>
			<p><i/></p>
			<p><i>ţi</i></p>
		</negativ>
	</Imperativ>
	<Gerunziu>
		<gerunziu>
			<p><i>nd</i></p>
		</gerunziu>
	</Gerunziu>
	<Participiu>
		<participiu>
			<p><i>t</i></p>
		</participiu>
	</Participiu>
</template>

<template name="aţi:ne">
	<Indicativ>
		<prezent>
			<p><i>n</i></p>
			<p><i>i</i></p>
			<p><i>ne</i></p>
			<p><i>nem</i></p>
			<p><i>neţi</i></p>
			<p><i>n</i></p>
		</prezent>
		<imperfect>
			<p><i>neam</i></p>
			<p><i>neai</i></p>
			<p><i>nea</i></p>
			<p><i>neam</i></p>
			<p><i>neaţi</i></p>
			<p><i>neau</i></p>
		</imperfect>
		<perfect-simplu>
			<p><i>nui</i></p>
			<p><i>nuși</i></p>
			<p><i>nu</i></p>
			<p><i>nurăm</i></p>
			<p><i>nurăţi</i></p>
			<p><i>nură</i></p>
		</perfect-simplu>
		<mai-mult-ca-perfect>
			<p><i>nusem</i></p>
			<p><i>nuseși</i></p>
			<p><i>nuse</i></p>
			<p><i>nuserăm</i></p>
			<p><i>nuserăţi</i></p>
			<p><i>nuseră</i></p>
		</mai-mult-ca-perfect>
		<viitor-2-popular>
			<p><i>n</i></p>
			<p><i>i</i></p>
			<p><i>ană</i></p>
			<p><i>nem</i></p>
			<p><i>neţi</i></p>
			<p><i>ană</i></p>
		</viitor-2-popular>
	</Indicativ>
	<Conjunctiv>
		<prezent>
			<p><i>n</i></p>
			<p><i>i</i></p>
			<p><i>ană</i></p>
			<p><i>nem</i></p>
			<p><i>neţi</i></p>
			<p><i>ană</i></p>
		</prezent>
		<perfect>
			<p><i>nut</i></p>
			<p><i>nut</i></p>
			<p><i>nut</i></p>
			<p><i>nut</i></p>
			<p><i>nut</i></p>
			<p><i>nut</i></p>
		</perfect>
	</Conjunctiv>
	<Infinitiv>
		<afirmativ>
			<p><i>ne</i></p>
		</afirmativ>
	</Infinitiv>
	<Conditional>
		<prezent>
			<p><i>ne</i></p>
			<p><i>ne</i></p>
			<p><i>ne</i></p>
			<p><i>ne</i></p>
			<p><i>ne</i></p>
			<p><i>ne</i></p>
		</prezent>
		<perfect>
			<p><i>nut</i></p>
			<p><i>nut</i></p>
			<p><i>nut</i></p>
			<p><i>nut</i></p>
			<p><i>nut</i></p>
			<p><i>nut</i></p>
		</perfect>
	</Conditional>
	<Imperativ>
		<imperativ>
			<p><i>ne</i></p>
			<p><i>neţi</i></p>
		</imperativ>
		<negativ>
			<p><i>ne</i></p>
			<p><i>neţi</i></p>
		</negativ>
	</Imperativ>
	<Gerunziu>
		<gerunziu>
			<p><i>nând</i></p>
		</gerunziu>
	</Gerunziu>
	<Participiu>
		<participiu>
			<p><i>nut</i></p>
		</participiu>
	</Participiu>
</template>

<template name="autodema:sca">
	<Indicativ>
		<prezent>
			<p><i>sc</i></p>
			<p><i>ști</i></p>
			<p><i>scă</i></p>
			<p><i>scăm</i></p>
			<p><i>scaţi</i></p>
			<p><i>scă</i></p>
		</prezent>
		<imperfect>
			<p><i>scam</i></p>
			<p><i>scai</i></p>
			<p><i>sca</i></p>
			<p><i>scam</i></p>
			<p><i>scaţi</i></p>
			<p><i>scau</i></p>
		</imperfect>
		<perfect-simplu>
			<p><i>scai</i></p>
			<p><i>scași</i></p>
			<p><i>scă</i></p>
			<p><i>scarăm</i></p>
			<p><i>scarăţi</i></p>
			<p><i>scară</i></p>
		</perfect-simplu>
		<mai-mult-ca-perfect>
			<p><i>scasem</i></p>
			<p><i>scaseși</i></p>
			<p><i>scase</i></p>
			<p><i>scaserăm</i></p>
			<p><i>scaserăţi</i></p>
			<p><i>scaseră</i></p>
		</mai-mult-ca-perfect>
		<viitor-2-popular>
			<p><i>sc</i></p>
			<p><i>ști</i></p>
			<p><i>ște</i></p>
			<p><i>scăm</i></p>
			<p><i>scaţi</i></p>
			<p><i>ște</i></p>
		</viitor-2-popular>
	</Indicativ>
	<Conjunctiv>
		<prezent>
			<p><i>sc</i></p>
			<p><i>ști</i></p>
			<p><i>ște</i></p>
			<p><i>scăm</i></p>
			<p><i>scaţi</i></p>
			<p><i>ște</i></p>
		</prezent>
		<perfect>
			<p><i>scat</i></p>
			<p><i>scat</i></p>
			<p><i>scat</i></p>
			<p><i>scat</i></p>
			<p><i>scat</i></p>
			<p><i>scat</i></p>
		</perfect>
	</Conjunctiv>
	<Infinitiv>
		<afirmativ>
			<p><i>sca</i></p>
		</afirmativ>
	</Infinitiv>
	<Conditional>
		<prezent>
			<p><i>sca</i></p>
			<p><i>sca</i></p>
			<p><i>sca</i></p>
			<p><i>sca</i></p>
			<p><i>sca</i></p>
			<p><i>sca</i></p>
		</prezent>
		<perfect>
			<p><i>scat</i></p>
			<p><i>scat</i></p>
			<p><i>scat</i></p>
			<p><i>scat</i></p>
			<p><i>scat</i></p>
			<p><i>scat</i></p>
		</perfect>
	</Conditional>
	<Imperativ>
		<imperativ>
			<p><i>scă</i></p>
			<p><i>scaţi</i></p>
		</imperativ>
		<negativ>
			<p><i>sca</i></p>
			<p><i>scaţi</i></p>
		</negativ>
	</Imperativ>
	<Gerunziu>
		<gerunziu>
			<p><i>scând</i></p>
		</gerunziu>
	</Gerunziu>
	<Participiu>
		<participiu>
			<p><i>scat</i></p>
		</participiu>
	</Participiu>
</template>

<template name="autodistru:ge">
	<Indicativ>
		<prezent>
			<p><i>g</i></p>
			<p><i>gi</i></p>
			<p><i>ge</i></p>
			<p><i>gem</i></p>
			<p><i>geţi</i></p>
			<p><i>g</i></p>
		</prezent>
		<imperfect>
			<p><i>geam</i></p>
			<p><i>geai</i></p>
			<p><i>gea</i></p>
			<p><i>geam</i></p>
			<p><i>geaţi</i></p>
			<p><i>geau</i></p>
		</imperfect>
		<perfect-simplu>
			<p><i>sei</i></p>
			<p><i>seși</i></p>
			<p><i>se</i></p>
			<p><i>serăm</i></p>
			<p><i>serăţi</i></p>
			<p><i>seră</i></p>
		</perfect-simplu>
		<mai-mult-ca-perfect>
			<p><i>sesem</i></p>
			<p><i>seseși</i></p>
			<p><i>sese</i></p>
			<p><i>seserăm</i></p>
			<p><i>seserăţi</i></p>
			<p><i>seseră</i></p>
		</mai-mult-ca-perfect>
		<viitor-2-popular>
			<p><i>g</i></p>
			<p><i>gi</i></p>
			<p><i>gă</i></p>
			<p><i>gem</i></p>
			<p><i>geţi</i></p>
			<p><i>gă</i></p>
		</viitor-2-popular>
	</Indicativ>
	<Conjunctiv>
		<prezent>
			<p><i>g</i></p>
			<p><i>gi</i></p>
			<p><i>gă</i></p>
			<p><i>gem</i></p>
			<p><i>geţi</i></p>
			<p><i>gă</i></p>
		</prezent>
		<perfect>
			<p><i>s</i></p>
			<p><i>s</i></p>
			<p><i>s</i></p>
			<p><i>s</i></p>
			<p><i>s</i></p>
			<p><i>s</i></p>
		</perfect>
	</Conjunctiv>
	<Infinitiv>
		<afirmativ>
			<p><i>ge</i></p>
		</afirmativ>
	</Infinitiv>
	<Conditional>
		<prezent>
			<p><i>ge</i></p>
			<p><i>ge</i></p>
			<p><i>ge</i></p>
			<p><i>ge</i></p>
			<p><i>ge</i></p>
			<p><i>ge</i></p>
		</prezent>
		<perfect>
			<p><i>s</i></p>
			<p><i>s</i></p>
			<p><i>s</i></p>
			<p><i>s</i></p>
			<p><i>s</i></p>
			<p><i>s</i></p>
		</perfect>
	</Conditional>
	<Imperativ>
		<imperativ>
			<p><i/></p>
			<p><i>geţi</i></p>
		</imperativ>
		<negativ>
			<p><i>ge</i></p>
			<p><i>geţi</i></p>
		</negativ>
	</Imperativ>
	<Gerunziu>
		<gerunziu>
			<p><i>gând</i></p>
		</gerunziu>
	</Gerunziu>
	<Participiu>
		<participiu>
			<p><i>s</i></p>
		</participiu>
	</Participiu>
</template>

<template name="autosupraveghe:a">
	<Indicativ>
		<prezent>
			<p><i>z</i></p>
			<p><i>zi</i></p>
			<p><i>ază</i></p>
			<p><i>m</i></p>
			<p><i>aţi</i></p>
			<p><i>ază</i></p>
		</prezent>
		<imperfect>
			<p><i>am</i></p>
			<p><i>ai</i></p>
			<p><i>a</i></p>
			<p><i>am</i></p>
			<p><i>aţi</i></p>
			<p><i>au</i></p>
		</imperfect>
		<perfect-simplu>
			<p><i>ai</i></p>
			<p><i>ași</i></p>
			<p><i/></p>
			<p><i>arăm</i></p>
			<p><i>arăţi</i></p>
			<p><i>ară</i></p>
		</perfect-simplu>
		<mai-mult-ca-perfect>
			<p><i>asem</i></p>
			<p><i>aseși</i></p>
			<p><i>ase</i></p>
			<p><i>aserăm</i></p>
			<p><i>aserăţi</i></p>
			<p><i>aseră</i></p>
		</mai-mult-ca-perfect>
		<viitor-2-popular>
			<p><i>z</i></p>
			<p><i>zi</i></p>
			<p><i>ze</i></p>
			<p><i>m</i></p>
			<p><i>aţi</i></p>
			<p><i>ze</i></p>
		</viitor-2-popular>
	</Indicativ>
	<Conjunctiv>
		<prezent>
			<p><i>z</i></p>
			<p><i>zi</i></p>
			<p><i>ze</i></p>
			<p><i>m</i></p>
			<p><i>aţi</i></p>
			<p><i>ze</i></p>
		</prezent>
		<perfect>
			<p><i>at</i></p>
			<p><i>at</i></p>
			<p><i>at</i></p>
			<p><i>at</i></p>
			<p><i>at</i></p>
			<p><i>at</i></p>
		</perfect>
	</Conjunctiv>
	<Infinitiv>
		<afirmativ>
			<p><i>a</i></p>
		</afirmativ>
	</Infinitiv>
	<Conditional>
		<prezent>
			<p><i>a</i></p>
			<p><i>a</i></p>
			<p><i>a</i></p>
			<p><i>a</i></p>
			<p><i>a</i></p>
			<p><i>a</i></p>
		</prezent>
		<perfect>
			<p><i>at</i></p>
			<p><i>at</i></p>
			<p><i>at</i></p>
			<p><i>at</i></p>
			<p><i>at</i></p>
			<p><i>at</i></p>
		</perfect>
	</Conditional>
	<Imperativ>
		<imperativ>
			<p><i>ază</i></p>
			<p><i>aţi</i></p>
		</imperativ>
		<negativ>
			<p><i>a</i></p>
			<p><i>aţi</i></p>
		</negativ>
	</Imperativ>
	<Gerunziu>
		<gerunziu>
			<p><i>nd</i></p>
		</gerunziu>
	</Gerunziu>
	<Participiu>
		<participiu>
			<p><i>at</i></p>
		</participiu>
	</Participiu>
</template>

<template name="au:zi">
	<Indicativ>
		<prezent>
			<p><i>d</i></p>
			<p><i>zi</i></p>
			<p><i>de</i></p>
			<p><i>zim</i></p>
			<p><i>ziţi</i></p>
			<p><i>d</i></p>
		</prezent>
		<imperfect>
			<p><i>zeam</i></p>
			<p><i>zeai</i></p>
			<p><i>zea</i></p>
			<p><i>zeam</i></p>
			<p><i>zeaţi</i></p>
			<p><i>zeau</i></p>
		</imperfect>
		<perfect-simplu>
			<p><i>zii</i></p>
			<p><i>ziși</i></p>
			<p><i>zi</i></p>
			<p><i>zirăm</i></p>
			<p><i>zirăţi</i></p>
			<p><i>ziră</i></p>
		</perfect-simplu>
		<mai-mult-ca-perfect>
			<p><i>zisem</i></p>
			<p><i>ziseși</i></p>
			<p><i>zise</i></p>
			<p><i>ziserăm</i></p>
			<p><i>ziserăţi</i></p>
			<p><i>ziseră</i></p>
		</mai-mult-ca-perfect>
		<viitor-2-popular>
			<p><i>d</i></p>
			<p><i>zi</i></p>
			<p><i>dă</i></p>
			<p><i>zim</i></p>
			<p><i>ziţi</i></p>
			<p><i>dă</i></p>
		</viitor-2-popular>
	</Indicativ>
	<Conjunctiv>
		<prezent>
			<p><i>d</i></p>
			<p><i>zi</i></p>
			<p><i>dă</i></p>
			<p><i>zim</i></p>
			<p><i>ziţi</i></p>
			<p><i>dă</i></p>
		</prezent>
		<perfect>
			<p><i>zit</i></p>
			<p><i>zit</i></p>
			<p><i>zit</i></p>
			<p><i>zit</i></p>
			<p><i>zit</i></p>
			<p><i>zit</i></p>
		</perfect>
	</Conjunctiv>
	<Infinitiv>
		<afirmativ>
			<p><i>zi</i></p>
		</afirmativ>
	</Infinitiv>
	<Conditional>
		<prezent>
			<p><i>zi</i></p>
			<p><i>zi</i></p>
			<p><i>zi</i></p>
			<p><i>zi</i></p>
			<p><i>zi</i></p>
			<p><i>zi</i></p>
		</prezent>
		<perfect>
			<p><i>zit</i></p>
			<p><i>zit</i></p>
			<p><i>zit</i></p>
			<p><i>zit</i></p>
			<p><i>zit</i></p>
			<p><i>zit</i></p>
		</perfect>
	</Conditional>
	<Imperativ>
		<imperativ>
			<p><i>zi</i></p>
			<p><i>ziţi</i></p>
		</imperativ>
		<negativ>
			<p><i>zi</i></p>
			<p><i>ziţi</i></p>
		</negativ>
	</Imperativ>
	<Gerunziu>
		<gerunziu>
			<p><i>zind</i></p>
		</gerunziu>
	</Gerunziu>
	<Participiu>
		<participiu>
			<p><i>zit</i></p>
		</participiu>
	</Participiu>
</template>

<template name="azvârl:i">
	<Indicativ>
		<prezent>
			<p><i/></p>
			<p><i>i</i></p>
			<p><i>e</i></p>
			<p><i>im</i></p>
			<p><i>iţi</i></p>
			<p><i>e</i></p>
		</prezent>
		<imperfect>
			<p><i>eam</i></p>
			<p><i>eai</i></p>
			<p><i>ea</i></p>
			<p><i>eam</i></p>
			<p><i>eaţi</i></p>
			<p><i>eau</i></p>
		</imperfect>
		<perfect-simplu>
			<p><i>ii</i></p>
			<p><i>iși</i></p>
			<p><i>i</i></p>
			<p><i>irăm</i></p>
			<p><i>irăţi</i></p>
			<p><i>iră</i></p>
		</perfect-simplu>
		<mai-mult-ca-perfect>
			<p><i>isem</i></p>
			<p><i>iseși</i></p>
			<p><i>ise</i></p>
			<p><i>iserăm</i></p>
			<p><i>iserăţi</i></p>
			<p><i>iseră</i></p>
		</mai-mult-ca-perfect>
		<viitor-2-popular>
			<p><i/></p>
			<p><i>i</i></p>
			<p><i>e</i></p>
			<p><i>im</i></p>
			<p><i>iţi</i></p>
			<p><i>e</i></p>
		</viitor-2-popular>
	</Indicativ>
	<Conjunctiv>
		<prezent>
			<p><i/></p>
			<p><i>i</i></p>
			<p><i>e</i></p>
			<p><i>im</i></p>
			<p><i>iţi</i></p>
			<p><i>e</i></p>
		</prezent>
		<perfect>
			<p><i>it</i></p>
			<p><i>it</i></p>
			<p><i>it</i></p>
			<p><i>it</i></p>
			<p><i>it</i></p>
			<p><i>it</i></p>
		</perfect>
	</Conjunctiv>
	<Infinitiv>
		<afirmativ>
			<p><i>i</i></p>
		</afirmativ>
	</Infinitiv>
	<Conditional>
		<prezent>
			<p><i>i</i></p>
			<p><i>i</i></p>
			<p><i>i</i></p>
			<p><i>i</i></p>
			<p><i>i</i></p>
			<p><i>i</i></p>
		</prezent>
		<perfect>
			<p><i>it</i></p>
			<p><i>it</i></p>
			<p><i>it</i></p>
			<p><i>it</i></p>
			<p><i>it</i></p>
			<p><i>it</i></p>
		</perfect>
	</Conditional>
	<Imperativ>
		<imperativ>
			<p><i>e</i></p>
			<p><i>iţi</i></p>
		</imperativ>
		<negativ>
			<p><i>i</i></p>
			<p><i>iţi</i></p>
		</negativ>
	</Imperativ>
	<Gerunziu>
		<gerunziu>
			<p><i>ind</i></p>
		</gerunziu>
	</Gerunziu>
	<Participiu>
		<participiu>
			<p><i>it</i></p>
		</participiu>
	</Participiu>
</template>

<template name="b:ăga">
	<Indicativ>
		<prezent>
			<p><i>ag</i></p>
			<p><i>agi</i></p>
			<p><i>agă</i></p>
			<p><i>ăgăm</i></p>
			<p><i>ăgaţi</i></p>
			<p><i>agă</i></p>
		</prezent>
		<imperfect>
			<p><i>ăgam</i></p>
			<p><i>ăgai</i></p>
			<p><i>ăga</i></p>
			<p><i>ăgam</i></p>
			<p><i>ăgaţi</i></p>
			<p><i>ăgau</i></p>
		</imperfect>
		<perfect-simplu>
			<p><i>ăgai</i></p>
			<p><i>ăgași</i></p>
			<p><i>ăgă</i></p>
			<p><i>ăgarăm</i></p>
			<p><i>ăgarăţi</i></p>
			<p><i>ăgară</i></p>
		</perfect-simplu>
		<mai-mult-ca-perfect>
			<p><i>ăgasem</i></p>
			<p><i>ăgaseși</i></p>
			<p><i>ăgase</i></p>
			<p><i>ăgaserăm</i></p>
			<p><i>ăgaserăţi</i></p>
			<p><i>ăgaseră</i></p>
		</mai-mult-ca-perfect>
		<viitor-2-popular>
			<p><i>ag</i></p>
			<p><i>agi</i></p>
			<p><i>age</i></p>
			<p><i>ăgăm</i></p>
			<p><i>ăgaţi</i></p>
			<p><i>age</i></p>
		</viitor-2-popular>
	</Indicativ>
	<Conjunctiv>
		<prezent>
			<p><i>ag</i></p>
			<p><i>agi</i></p>
			<p><i>age</i></p>
			<p><i>ăgăm</i></p>
			<p><i>ăgaţi</i></p>
			<p><i>age</i></p>
		</prezent>
		<perfect>
			<p><i>ăgat</i></p>
			<p><i>ăgat</i></p>
			<p><i>ăgat</i></p>
			<p><i>ăgat</i></p>
			<p><i>ăgat</i></p>
			<p><i>ăgat</i></p>
		</perfect>
	</Conjunctiv>
	<Infinitiv>
		<afirmativ>
			<p><i>ăga</i></p>
		</afirmativ>
	</Infinitiv>
	<Conditional>
		<prezent>
			<p><i>ăga</i></p>
			<p><i>ăga</i></p>
			<p><i>ăga</i></p>
			<p><i>ăga</i></p>
			<p><i>ăga</i></p>
			<p><i>ăga</i></p>
		</prezent>
		<perfect>
			<p><i>ăgat</i></p>
			<p><i>ăgat</i></p>
			<p><i>ăgat</i></p>
			<p><i>ăgat</i></p>
			<p><i>ăgat</i></p>
			<p><i>ăgat</i></p>
		</perfect>
	</Conditional>
	<Imperativ>
		<imperativ>
			<p><i>agă</i></p>
			<p><i>ăgaţi</i></p>
		</imperativ>
		<negativ>
			<p><i>ăga</i></p>
			<p><i>ăgaţi</i></p>
		</negativ>
	</Imperativ>
	<Gerunziu>
		<gerunziu>
			<p><i>ăgând</i></p>
		</gerunziu>
	</Gerunziu>
	<Participiu>
		<participiu>
			<p><i>ăgat</i></p>
		</participiu>
	</Participiu>
</template>

<template name="boncăi:">
	<Indicativ>
		<prezent>
			<p><i>-</i></p>
			<p><i>-</i></p>
			<p><i>ește</i></p>
			<p><i>-</i></p>
			<p><i>-</i></p>
			<p><i>-</i></p>
		</prezent>
		<imperfect>
			<p><i>-</i></p>
			<p><i>-</i></p>
			<p><i>a</i></p>
			<p><i>-</i></p>
			<p><i>-</i></p>
			<p><i>-</i></p>
		</imperfect>
		<perfect-simplu>
			<p><i>-</i></p>
			<p><i>-</i></p>
			<p><i/></p>
			<p><i>-</i></p>
			<p><i>-</i></p>
			<p><i>-</i></p>
		</perfect-simplu>
		<mai-mult-ca-perfect>
			<p><i>-</i></p>
			<p><i>-</i></p>
			<p><i>se</i></p>
			<p><i>-</i></p>
			<p><i>-</i></p>
			<p><i>-</i></p>
		</mai-mult-ca-perfect>
		<viitor-2-popular>
			<p><i>-</i></p>
			<p><i>-</i></p>
			<p><i>ască</i></p>
			<p><i>-</i></p>
			<p><i>-</i></p>
			<p><i>-</i></p>
		</viitor-2-popular>
	</Indicativ>
	<Conjunctiv>
		<prezent>
			<p><i>-</i></p>
			<p><i>-</i></p>
			<p><i>ască</i></p>
			<p><i>-</i></p>
			<p><i>-</i></p>
			<p><i>-</i></p>
		</prezent>
		<perfect>
			<p><i>-</i></p>
			<p><i>-</i></p>
			<p><i>t</i></p>
			<p><i>-</i></p>
			<p><i>-</i></p>
			<p><i>-</i></p>
		</perfect>
	</Conjunctiv>
	<Infinitiv>
		<afirmativ>
			<p><i/></p>
		</afirmativ>
	</Infinitiv>
	<Conditional>
		<prezent>
			<p><i>-</i></p>
			<p><i>-</i></p>
			<p><i/></p>
			<p><i>-</i></p>
			<p><i>-</i></p>
			<p><i>-</i></p>
		</prezent>
		<perfect>
			<p><i>-</i></p>
			<p><i>-</i></p>
			<p><i>t</i></p>
			<p><i>-</i></p>
			<p><i>-</i></p>
			<p><i>-</i></p>
		</perfect>
	</Conditional>
	<Imperativ>
		<imperativ>
			<p><i>-</i></p>
			<p><i>-</i></p>
		</imperativ>
		<negativ>
			<p><i>-</i></p>
			<p><i>-</i></p>
		</negativ>
	</Imperativ>
	<Gerunziu>
		<gerunziu>
			<p><i>nd</i></p>
		</gerunziu>
	</Gerunziu>
	<Participiu>
		<participiu>
			<p><i>t</i></p>
		</participiu>
	</Participiu>
</template>

<template name="borăi:">
	<Indicativ>
		<prezent>
			<p><i>-</i></p>
			<p><i>-</i></p>
			<p><i>e</i></p>
			<p><i>-</i></p>
			<p><i>-</i></p>
			<p><i>-</i></p>
		</prezent>
		<imperfect>
			<p><i>-</i></p>
			<p><i>-</i></p>
			<p><i>a</i></p>
			<p><i>-</i></p>
			<p><i>-</i></p>
			<p><i>-</i></p>
		</imperfect>
		<perfect-simplu>
			<p><i>-</i></p>
			<p><i>-</i></p>
			<p><i/></p>
			<p><i>-</i></p>
			<p><i>-</i></p>
			<p><i>-</i></p>
		</perfect-simplu>
		<mai-mult-ca-perfect>
			<p><i>-</i></p>
			<p><i>-</i></p>
			<p><i>se</i></p>
			<p><i>-</i></p>
			<p><i>-</i></p>
			<p><i>-</i></p>
		</mai-mult-ca-perfect>
		<viitor-2-popular>
			<p><i>-</i></p>
			<p><i>-</i></p>
			<p><i>e</i></p>
			<p><i>-</i></p>
			<p><i>-</i></p>
			<p><i>-</i></p>
		</viitor-2-popular>
	</Indicativ>
	<Conjunctiv>
		<prezent>
			<p><i>-</i></p>
			<p><i>-</i></p>
			<p><i>e</i></p>
			<p><i>-</i></p>
			<p><i>-</i></p>
			<p><i>-</i></p>
		</prezent>
		<perfect>
			<p><i>-</i></p>
			<p><i>-</i></p>
			<p><i>t</i></p>
			<p><i>-</i></p>
			<p><i>-</i></p>
			<p><i>-</i></p>
		</perfect>
	</Conjunctiv>
	<Infinitiv>
		<afirmativ>
			<p><i/></p>
		</afirmativ>
	</Infinitiv>
	<Conditional>
		<prezent>
			<p><i>-</i></p>
			<p><i>-</i></p>
			<p><i/></p>
			<p><i>-</i></p>
			<p><i>-</i></p>
			<p><i>-</i></p>
		</prezent>
		<perfect>
			<p><i>-</i></p>
			<p><i>-</i></p>
			<p><i>t</i></p>
			<p><i>-</i></p>
			<p><i>-</i></p>
			<p><i>-</i></p>
		</perfect>
	</Conditional>
	<Imperativ>
		<imperativ>
			<p><i>-</i></p>
			<p><i>-</i></p>
		</imperativ>
		<negativ>
			<p><i>-</i></p>
			<p><i>-</i></p>
		</negativ>
	</Imperativ>
	<Gerunziu>
		<gerunziu>
			<p><i>nd</i></p>
		</gerunziu>
	</Gerunziu>
	<Participiu>
		<participiu>
			<p><i>t</i></p>
		</participiu>
	</Participiu>
</template>

<template name="calcifi:a">
	<Indicativ>
		<prezent>
			<p><i>-</i></p>
			<p><i>-</i></p>
			<p><i>ază</i></p>
			<p><i>-</i></p>
			<p><i>-</i></p>
			<p><i>-</i></p>
		</prezent>
		<imperfect>
			<p><i>-</i></p>
			<p><i>-</i></p>
			<p><i>a</i></p>
			<p><i>-</i></p>
			<p><i>-</i></p>
			<p><i>-</i></p>
		</imperfect>
		<perfect-simplu>
			<p><i>-</i></p>
			<p><i>-</i></p>
			<p><i>e</i></p>
			<p><i>-</i></p>
			<p><i>-</i></p>
			<p><i>-</i></p>
		</perfect-simplu>
		<mai-mult-ca-perfect>
			<p><i>-</i></p>
			<p><i>-</i></p>
			<p><i>ase</i></p>
			<p><i>-</i></p>
			<p><i>-</i></p>
			<p><i>-</i></p>
		</mai-mult-ca-perfect>
		<viitor-2-popular>
			<p><i>-</i></p>
			<p><i>-</i></p>
			<p><i>eze</i></p>
			<p><i>-</i></p>
			<p><i>-</i></p>
			<p><i>-</i></p>
		</viitor-2-popular>
	</Indicativ>
	<Conjunctiv>
		<prezent>
			<p><i>-</i></p>
			<p><i>-</i></p>
			<p><i>eze</i></p>
			<p><i>-</i></p>
			<p><i>-</i></p>
			<p><i>-</i></p>
		</prezent>
		<perfect>
			<p><i>-</i></p>
			<p><i>-</i></p>
			<p><i>at</i></p>
			<p><i>-</i></p>
			<p><i>-</i></p>
			<p><i>-</i></p>
		</perfect>
	</Conjunctiv>
	<Infinitiv>
		<afirmativ>
			<p><i>a</i></p>
		</afirmativ>
	</Infinitiv>
	<Conditional>
		<prezent>
			<p><i>-</i></p>
			<p><i>-</i></p>
			<p><i>a</i></p>
			<p><i>-</i></p>
			<p><i>-</i></p>
			<p><i>-</i></p>
		</prezent>
		<perfect>
			<p><i>-</i></p>
			<p><i>-</i></p>
			<p><i>at</i></p>
			<p><i>-</i></p>
			<p><i>-</i></p>
			<p><i>-</i></p>
		</perfect>
	</Conditional>
	<Imperativ>
		<imperativ>
			<p><i>-</i></p>
			<p><i>-</i></p>
		</imperativ>
		<negativ>
			<p><i>-</i></p>
			<p><i>-</i></p>
		</negativ>
	</Imperativ>
	<Gerunziu>
		<gerunziu>
			<p><i>ind</i></p>
		</gerunziu>
	</Gerunziu>
	<Participiu>
		<participiu>
			<p><i>at</i></p>
		</participiu>
	</Participiu>
</template>

<template name="c:ăca">
	<Indicativ>
		<prezent>
			<p><i>ac</i></p>
			<p><i>aci</i></p>
			<p><i>acă</i></p>
			<p><i>ăcăm</i></p>
			<p><i>ăcaţi</i></p>
			<p><i>acă</i></p>
		</prezent>
		<imperfect>
			<p><i>ăcam</i></p>
			<p><i>ăcai</i></p>
			<p><i>ăca</i></p>
			<p><i>ăcam</i></p>
			<p><i>ăcaţi</i></p>
			<p><i>ăcau</i></p>
		</imperfect>
		<perfect-simplu>
			<p><i>ăcai</i></p>
			<p><i>ăcași</i></p>
			<p><i>ăcă</i></p>
			<p><i>ăcarăm</i></p>
			<p><i>ăcarăţi</i></p>
			<p><i>ăcară</i></p>
		</perfect-simplu>
		<mai-mult-ca-perfect>
			<p><i>ăcasem</i></p>
			<p><i>ăcaseși</i></p>
			<p><i>ăcase</i></p>
			<p><i>ăcaserăm</i></p>
			<p><i>ăcaserăţi</i></p>
			<p><i>ăcaseră</i></p>
		</mai-mult-ca-perfect>
		<viitor-2-popular>
			<p><i>ac</i></p>
			<p><i>aci</i></p>
			<p><i>ace</i></p>
			<p><i>ăcăm</i></p>
			<p><i>ăcaţi</i></p>
			<p><i>ace</i></p>
		</viitor-2-popular>
	</Indicativ>
	<Conjunctiv>
		<prezent>
			<p><i>ac</i></p>
			<p><i>aci</i></p>
			<p><i>ace</i></p>
			<p><i>ăcăm</i></p>
			<p><i>ăcaţi</i></p>
			<p><i>ace</i></p>
		</prezent>
		<perfect>
			<p><i>ăcat</i></p>
			<p><i>ăcat</i></p>
			<p><i>ăcat</i></p>
			<p><i>ăcat</i></p>
			<p><i>ăcat</i></p>
			<p><i>ăcat</i></p>
		</perfect>
	</Conjunctiv>
	<Infinitiv>
		<afirmativ>
			<p><i>ăca</i></p>
		</afirmativ>
	</Infinitiv>
	<Conditional>
		<prezent>
			<p><i>ăca</i></p>
			<p><i>ăca</i></p>
			<p><i>ăca</i></p>
			<p><i>ăca</i></p>
			<p><i>ăca</i></p>
			<p><i>ăca</i></p>
		</prezent>
		<perfect>
			<p><i>ăcat</i></p>
			<p><i>ăcat</i></p>
			<p><i>ăcat</i></p>
			<p><i>ăcat</i></p>
			<p><i>ăcat</i></p>
			<p><i>ăcat</i></p>
		</perfect>
	</Conditional>
	<Imperativ>
		<imperativ>
			<p><i>acă</i></p>
			<p><i>ăcaţi</i></p>
		</imperativ>
		<negativ>
			<p><i>ăca</i></p>
			<p><i>ăcaţi</i></p>
		</negativ>
	</Imperativ>
	<Gerunziu>
		<gerunziu>
			<p><i>ăcând</i></p>
		</gerunziu>
	</Gerunziu>
	<Participiu>
		<participiu>
			<p><i>ăcat</i></p>
		</participiu>
	</Participiu>
</template>

<template name="c:ădea">
	<Indicativ>
		<prezent>
			<p><i>ad</i></p>
			<p><i>azi</i></p>
			<p><i>ade</i></p>
			<p><i>ădem</i></p>
			<p><i>ădeţi</i></p>
			<p><i>ad</i></p>
		</prezent>
		<imperfect>
			<p><i>ădeam</i></p>
			<p><i>ădeai</i></p>
			<p><i>ădea</i></p>
			<p><i>ădeam</i></p>
			<p><i>ădeaţi</i></p>
			<p><i>ădeau</i></p>
		</imperfect>
		<perfect-simplu>
			<p><i>ăzui</i></p>
			<p><i>ăzuși</i></p>
			<p><i>ăzu</i></p>
			<p><i>ăzurăm</i></p>
			<p><i>ăzurăţi</i></p>
			<p><i>ăzură</i></p>
		</perfect-simplu>
		<mai-mult-ca-perfect>
			<p><i>ăzusem</i></p>
			<p><i>ăzuseși</i></p>
			<p><i>ăzuse</i></p>
			<p><i>ăzuserăm</i></p>
			<p><i>ăzuserăţi</i></p>
			<p><i>ăzuseră</i></p>
		</mai-mult-ca-perfect>
		<viitor-2-popular>
			<p><i>ad</i></p>
			<p><i>azi</i></p>
			<p><i>adă</i></p>
			<p><i>ădem</i></p>
			<p><i>ădeţi</i></p>
			<p><i>adă</i></p>
		</viitor-2-popular>
	</Indicativ>
	<Conjunctiv>
		<prezent>
			<p><i>ad</i></p>
			<p><i>azi</i></p>
			<p><i>adă</i></p>
			<p><i>ădem</i></p>
			<p><i>ădeţi</i></p>
			<p><i>adă</i></p>
		</prezent>
		<perfect>
			<p><i>ăzut</i></p>
			<p><i>ăzut</i></p>
			<p><i>ăzut</i></p>
			<p><i>ăzut</i></p>
			<p><i>ăzut</i></p>
			<p><i>ăzut</i></p>
		</perfect>
	</Conjunctiv>
	<Infinitiv>
		<afirmativ>
			<p><i>ădea</i></p>
		</afirmativ>
	</Infinitiv>
	<Conditional>
		<prezent>
			<p><i>ădea</i></p>
			<p><i>ădea</i></p>
			<p><i>ădea</i></p>
			<p><i>ădea</i></p>
			<p><i>ădea</i></p>
			<p><i>ădea</i></p>
		</prezent>
		<perfect>
			<p><i>ăzut</i></p>
			<p><i>ăzut</i></p>
			<p><i>ăzut</i></p>
			<p><i>ăzut</i></p>
			<p><i>ăzut</i></p>
			<p><i>ăzut</i></p>
		</perfect>
	</Conditional>
	<Imperativ>
		<imperativ>
			<p><i>ade</i></p>
			<p><i>ădeţi</i></p>
		</imperativ>
		<negativ>
			<p><i>ădea</i></p>
			<p><i>ădeţi</i></p>
		</negativ>
	</Imperativ>
	<Gerunziu>
		<gerunziu>
			<p><i>ăzând</i></p>
		</gerunziu>
	</Gerunziu>
	<Participiu>
		<participiu>
			<p><i>ăzut</i></p>
		</participiu>
	</Participiu>
</template>

<template name="c:ălca">
	<Indicativ>
		<prezent>
			<p><i>alc</i></p>
			<p><i>alci</i></p>
			<p><i>alcă</i></p>
			<p><i>ălcăm</i></p>
			<p><i>ălcaţi</i></p>
			<p><i>alcă</i></p>
		</prezent>
		<imperfect>
			<p><i>ălcam</i></p>
			<p><i>ălcai</i></p>
			<p><i>ălca</i></p>
			<p><i>ălcam</i></p>
			<p><i>ălcaţi</i></p>
			<p><i>ălcau</i></p>
		</imperfect>
		<perfect-simplu>
			<p><i>ălcai</i></p>
			<p><i>ălcași</i></p>
			<p><i>ălcă</i></p>
			<p><i>ălcarăm</i></p>
			<p><i>ălcarăţi</i></p>
			<p><i>ălcară</i></p>
		</perfect-simplu>
		<mai-mult-ca-perfect>
			<p><i>ălcasem</i></p>
			<p><i>ălcaseși</i></p>
			<p><i>ălcase</i></p>
			<p><i>ălcaserăm</i></p>
			<p><i>ălcaserăţi</i></p>
			<p><i>ălcaseră</i></p>
		</mai-mult-ca-perfect>
		<viitor-2-popular>
			<p><i>alc</i></p>
			<p><i>alci</i></p>
			<p><i>alce</i></p>
			<p><i>ălcăm</i></p>
			<p><i>ălcaţi</i></p>
			<p><i>alce</i></p>
		</viitor-2-popular>
	</Indicativ>
	<Conjunctiv>
		<prezent>
			<p><i>alc</i></p>
			<p><i>alci</i></p>
			<p><i>alce</i></p>
			<p><i>ălcăm</i></p>
			<p><i>ălcaţi</i></p>
			<p><i>alce</i></p>
		</prezent>
		<perfect>
			<p><i>ălcat</i></p>
			<p><i>ălcat</i></p>
			<p><i>ălcat</i></p>
			<p><i>ălcat</i></p>
			<p><i>ălcat</i></p>
			<p><i>ălcat</i></p>
		</perfect>
	</Conjunctiv>
	<Infinitiv>
		<afirmativ>
			<p><i>ălca</i></p>
		</afirmativ>
	</Infinitiv>
	<Conditional>
		<prezent>
			<p><i>ălca</i></p>
			<p><i>ălca</i></p>
			<p><i>ălca</i></p>
			<p><i>ălca</i></p>
			<p><i>ălca</i></p>
			<p><i>ălca</i></p>
		</prezent>
		<perfect>
			<p><i>ălcat</i></p>
			<p><i>ălcat</i></p>
			<p><i>ălcat</i></p>
			<p><i>ălcat</i></p>
			<p><i>ălcat</i></p>
			<p><i>ălcat</i></p>
		</perfect>
	</Conditional>
	<Imperativ>
		<imperativ>
			<p><i>alcă</i></p>
			<p><i>ălcaţi</i></p>
		</imperativ>
		<negativ>
			<p><i>ălca</i></p>
			<p><i>ălcaţi</i></p>
		</negativ>
	</Imperativ>
	<Gerunziu>
		<gerunziu>
			<p><i>ălcând</i></p>
		</gerunziu>
	</Gerunziu>
	<Participiu>
		<participiu>
			<p><i>ălcat</i></p>
		</participiu>
	</Participiu>
</template>

<template name="căp:ăta">
	<Indicativ>
		<prezent>
			<p><i>ăt</i></p>
			<p><i>eti</i></p>
			<p><i>ată</i></p>
			<p><i>ătăm</i></p>
			<p><i>ătaţi</i></p>
			<p><i>ată</i></p>
		</prezent>
		<imperfect>
			<p><i>ătam</i></p>
			<p><i>ătai</i></p>
			<p><i>ăta</i></p>
			<p><i>ătam</i></p>
			<p><i>ătaţi</i></p>
			<p><i>ătau</i></p>
		</imperfect>
		<perfect-simplu>
			<p><i>ătai</i></p>
			<p><i>ătași</i></p>
			<p><i>ătă</i></p>
			<p><i>ătarăm</i></p>
			<p><i>ătarăţi</i></p>
			<p><i>ătară</i></p>
		</perfect-simplu>
		<mai-mult-ca-perfect>
			<p><i>ătasem</i></p>
			<p><i>ătaseși</i></p>
			<p><i>ătase</i></p>
			<p><i>ătaserăm</i></p>
			<p><i>ătaserăţi</i></p>
			<p><i>ătaseră</i></p>
		</mai-mult-ca-perfect>
		<viitor-2-popular>
			<p><i>ăt</i></p>
			<p><i>eti</i></p>
			<p><i>ete</i></p>
			<p><i>ătăm</i></p>
			<p><i>ătaţi</i></p>
			<p><i>ete</i></p>
		</viitor-2-popular>
	</Indicativ>
	<Conjunctiv>
		<prezent>
			<p><i>ăt</i></p>
			<p><i>eti</i></p>
			<p><i>ete</i></p>
			<p><i>ătăm</i></p>
			<p><i>ătaţi</i></p>
			<p><i>ete</i></p>
		</prezent>
		<perfect>
			<p><i>ătat</i></p>
			<p><i>ătat</i></p>
			<p><i>ătat</i></p>
			<p><i>ătat</i></p>
			<p><i>ătat</i></p>
			<p><i>ătat</i></p>
		</perfect>
	</Conjunctiv>
	<Infinitiv>
		<afirmativ>
			<p><i>ăta</i></p>
		</afirmativ>
	</Infinitiv>
	<Conditional>
		<prezent>
			<p><i>ăta</i></p>
			<p><i>ăta</i></p>
			<p><i>ăta</i></p>
			<p><i>ăta</i></p>
			<p><i>ăta</i></p>
			<p><i>ăta</i></p>
		</prezent>
		<perfect>
			<p><i>ătat</i></p>
			<p><i>ătat</i></p>
			<p><i>ătat</i></p>
			<p><i>ătat</i></p>
			<p><i>ătat</i></p>
			<p><i>ătat</i></p>
		</perfect>
	</Conditional>
	<Imperativ>
		<imperativ>
			<p><i>ată</i></p>
			<p><i>ătaţi</i></p>
		</imperativ>
		<negativ>
			<p><i>ăta</i></p>
			<p><i>ătaţi</i></p>
		</negativ>
	</Imperativ>
	<Gerunziu>
		<gerunziu>
			<p><i>ătând</i></p>
		</gerunziu>
	</Gerunziu>
	<Participiu>
		<participiu>
			<p><i>ătat</i></p>
		</participiu>
	</Participiu>
</template>

<template name="c:ăra">
	<Indicativ>
		<prezent>
			<p><i>ar</i></p>
			<p><i>ari</i></p>
			<p><i>ară</i></p>
			<p><i>ărăm</i></p>
			<p><i>ăraţi</i></p>
			<p><i>ară</i></p>
		</prezent>
		<imperfect>
			<p><i>ăram</i></p>
			<p><i>ărai</i></p>
			<p><i>ăra</i></p>
			<p><i>ăram</i></p>
			<p><i>ăraţi</i></p>
			<p><i>ărau</i></p>
		</imperfect>
		<perfect-simplu>
			<p><i>ărai</i></p>
			<p><i>ărași</i></p>
			<p><i>ără</i></p>
			<p><i>ărarăm</i></p>
			<p><i>ărarăţi</i></p>
			<p><i>ărară</i></p>
		</perfect-simplu>
		<mai-mult-ca-perfect>
			<p><i>ărasem</i></p>
			<p><i>ăraseși</i></p>
			<p><i>ărase</i></p>
			<p><i>ăraserăm</i></p>
			<p><i>ăraserăţi</i></p>
			<p><i>ăraseră</i></p>
		</mai-mult-ca-perfect>
		<viitor-2-popular>
			<p><i>ar</i></p>
			<p><i>ari</i></p>
			<p><i>are</i></p>
			<p><i>ărăm</i></p>
			<p><i>ăraţi</i></p>
			<p><i>are</i></p>
		</viitor-2-popular>
	</Indicativ>
	<Conjunctiv>
		<prezent>
			<p><i>ar</i></p>
			<p><i>ari</i></p>
			<p><i>are</i></p>
			<p><i>ărăm</i></p>
			<p><i>ăraţi</i></p>
			<p><i>are</i></p>
		</prezent>
		<perfect>
			<p><i>ărat</i></p>
			<p><i>ărat</i></p>
			<p><i>ărat</i></p>
			<p><i>ărat</i></p>
			<p><i>ărat</i></p>
			<p><i>ărat</i></p>
		</perfect>
	</Conjunctiv>
	<Infinitiv>
		<afirmativ>
			<p><i>ăra</i></p>
		</afirmativ>
	</Infinitiv>
	<Conditional>
		<prezent>
			<p><i>ăra</i></p>
			<p><i>ăra</i></p>
			<p><i>ăra</i></p>
			<p><i>ăra</i></p>
			<p><i>ăra</i></p>
			<p><i>ăra</i></p>
		</prezent>
		<perfect>
			<p><i>ărat</i></p>
			<p><i>ărat</i></p>
			<p><i>ărat</i></p>
			<p><i>ărat</i></p>
			<p><i>ărat</i></p>
			<p><i>ărat</i></p>
		</perfect>
	</Conditional>
	<Imperativ>
		<imperativ>
			<p><i>ară</i></p>
			<p><i>ăraţi</i></p>
		</imperativ>
		<negativ>
			<p><i>ăra</i></p>
			<p><i>ăraţi</i></p>
		</negativ>
	</Imperativ>
	<Gerunziu>
		<gerunziu>
			<p><i>ărând</i></p>
		</gerunziu>
	</Gerunziu>
	<Participiu>
		<participiu>
			<p><i>ărat</i></p>
		</participiu>
	</Participiu>
</template>

<template name="c:ăsca">
	<Indicativ>
		<prezent>
			<p><i>asc</i></p>
			<p><i>asci</i></p>
			<p><i>ască</i></p>
			<p><i>ăscăm</i></p>
			<p><i>ăscaţi</i></p>
			<p><i>ască</i></p>
		</prezent>
		<imperfect>
			<p><i>ăscam</i></p>
			<p><i>ăscai</i></p>
			<p><i>ăsca</i></p>
			<p><i>ăscam</i></p>
			<p><i>ăscaţi</i></p>
			<p><i>ăscau</i></p>
		</imperfect>
		<perfect-simplu>
			<p><i>ăscai</i></p>
			<p><i>ăscași</i></p>
			<p><i>ăscă</i></p>
			<p><i>ăscarăm</i></p>
			<p><i>ăscarăţi</i></p>
			<p><i>ăscară</i></p>
		</perfect-simplu>
		<mai-mult-ca-perfect>
			<p><i>ăscasem</i></p>
			<p><i>ăscaseși</i></p>
			<p><i>ăscase</i></p>
			<p><i>ăscaserăm</i></p>
			<p><i>ăscaserăţi</i></p>
			<p><i>ăscaseră</i></p>
		</mai-mult-ca-perfect>
		<viitor-2-popular>
			<p><i>asc</i></p>
			<p><i>asci</i></p>
			<p><i>asce</i></p>
			<p><i>ăscăm</i></p>
			<p><i>ăscaţi</i></p>
			<p><i>asce</i></p>
		</viitor-2-popular>
	</Indicativ>
	<Conjunctiv>
		<prezent>
			<p><i>asc</i></p>
			<p><i>asci</i></p>
			<p><i>asce</i></p>
			<p><i>ăscăm</i></p>
			<p><i>ăscaţi</i></p>
			<p><i>asce</i></p>
		</prezent>
		<perfect>
			<p><i>ăscat</i></p>
			<p><i>ăscat</i></p>
			<p><i>ăscat</i></p>
			<p><i>ăscat</i></p>
			<p><i>ăscat</i></p>
			<p><i>ăscat</i></p>
		</perfect>
	</Conjunctiv>
	<Infinitiv>
		<afirmativ>
			<p><i>ăsca</i></p>
		</afirmativ>
	</Infinitiv>
	<Conditional>
		<prezent>
			<p><i>ăsca</i></p>
			<p><i>ăsca</i></p>
			<p><i>ăsca</i></p>
			<p><i>ăsca</i></p>
			<p><i>ăsca</i></p>
			<p><i>ăsca</i></p>
		</prezent>
		<perfect>
			<p><i>ăscat</i></p>
			<p><i>ăscat</i></p>
			<p><i>ăscat</i></p>
			<p><i>ăscat</i></p>
			<p><i>ăscat</i></p>
			<p><i>ăscat</i></p>
		</perfect>
	</Conditional>
	<Imperativ>
		<imperativ>
			<p><i>ască</i></p>
			<p><i>ăscaţi</i></p>
		</imperativ>
		<negativ>
			<p><i>ăsca</i></p>
			<p><i>ăscaţi</i></p>
		</negativ>
	</Imperativ>
	<Gerunziu>
		<gerunziu>
			<p><i>ăscând</i></p>
		</gerunziu>
	</Gerunziu>
	<Participiu>
		<participiu>
			<p><i>ăscat</i></p>
		</participiu>
	</Participiu>
</template>

<template name="c:ăuta">
	<Indicativ>
		<prezent>
			<p><i>aut</i></p>
			<p><i>auţi</i></p>
			<p><i>aută</i></p>
			<p><i>ăutăm</i></p>
			<p><i>ăutaţi</i></p>
			<p><i>aută</i></p>
		</prezent>
		<imperfect>
			<p><i>ăutam</i></p>
			<p><i>ăutai</i></p>
			<p><i>ăuta</i></p>
			<p><i>ăutam</i></p>
			<p><i>ăutaţi</i></p>
			<p><i>ăutau</i></p>
		</imperfect>
		<perfect-simplu>
			<p><i>ăutai</i></p>
			<p><i>ăutași</i></p>
			<p><i>ăută</i></p>
			<p><i>ăutarăm</i></p>
			<p><i>ăutarăţi</i></p>
			<p><i>ăutară</i></p>
		</perfect-simplu>
		<mai-mult-ca-perfect>
			<p><i>ăutasem</i></p>
			<p><i>ăutaseși</i></p>
			<p><i>ăutase</i></p>
			<p><i>ăutaserăm</i></p>
			<p><i>ăutaserăţi</i></p>
			<p><i>ăutaseră</i></p>
		</mai-mult-ca-perfect>
		<viitor-2-popular>
			<p><i>aut</i></p>
			<p><i>auţi</i></p>
			<p><i>aute</i></p>
			<p><i>ăutăm</i></p>
			<p><i>ăutaţi</i></p>
			<p><i>aute</i></p>
		</viitor-2-popular>
	</Indicativ>
	<Conjunctiv>
		<prezent>
			<p><i>aut</i></p>
			<p><i>auţi</i></p>
			<p><i>aute</i></p>
			<p><i>ăutăm</i></p>
			<p><i>ăutaţi</i></p>
			<p><i>aute</i></p>
		</prezent>
		<perfect>
			<p><i>ăutat</i></p>
			<p><i>ăutat</i></p>
			<p><i>ăutat</i></p>
			<p><i>ăutat</i></p>
			<p><i>ăutat</i></p>
			<p><i>ăutat</i></p>
		</perfect>
	</Conjunctiv>
	<Infinitiv>
		<afirmativ>
			<p><i>ăuta</i></p>
		</afirmativ>
	</Infinitiv>
	<Conditional>
		<prezent>
			<p><i>ăuta</i></p>
			<p><i>ăuta</i></p>
			<p><i>ăuta</i></p>
			<p><i>ăuta</i></p>
			<p><i>ăuta</i></p>
			<p><i>ăuta</i></p>
		</prezent>
		<perfect>
			<p><i>ăutat</i></p>
			<p><i>ăutat</i></p>
			<p><i>ăutat</i></p>
			<p><i>ăutat</i></p>
			<p><i>ăutat</i></p>
			<p><i>ăutat</i></p>
		</perfect>
	</Conditional>
	<Imperativ>
		<imperativ>
			<p><i>aută</i></p>
			<p><i>ăutaţi</i></p>
		</imperativ>
		<negativ>
			<p><i>ăuta</i></p>
			<p><i>ăutaţi</i></p>
		</negativ>
	</Imperativ>
	<Gerunziu>
		<gerunziu>
			<p><i>ăutând</i></p>
		</gerunziu>
	</Gerunziu>
	<Participiu>
		<participiu>
			<p><i>ăutat</i></p>
		</participiu>
	</Participiu>
</template>

<template name="ce:rne">
	<Indicativ>
		<prezent>
			<p><i>rn</i></p>
			<p><i>rni</i></p>
			<p><i>rne</i></p>
			<p><i>rnem</i></p>
			<p><i>rneţi</i></p>
			<p><i>rn</i></p>
		</prezent>
		<imperfect>
			<p><i>rneam</i></p>
			<p><i>rneai</i></p>
			<p><i>rnea</i></p>
			<p><i>rneam</i></p>
			<p><i>rneaţi</i></p>
			<p><i>rneau</i></p>
		</imperfect>
		<perfect-simplu>
			<p><i>rnui</i></p>
			<p><i>rnuși</i></p>
			<p><i>rnu</i></p>
			<p><i>rnurăm</i></p>
			<p><i>rnurăţi</i></p>
			<p><i>rnură</i></p>
		</perfect-simplu>
		<mai-mult-ca-perfect>
			<p><i>rnusem</i></p>
			<p><i>rnuseși</i></p>
			<p><i>rnuse</i></p>
			<p><i>rnuserăm</i></p>
			<p><i>rnuserăţi</i></p>
			<p><i>rnuseră</i></p>
		</mai-mult-ca-perfect>
		<viitor-2-popular>
			<p><i>rn</i></p>
			<p><i>rni</i></p>
			<p><i>arnă</i></p>
			<p><i>rnem</i></p>
			<p><i>rneţi</i></p>
			<p><i>arnă</i></p>
		</viitor-2-popular>
	</Indicativ>
	<Conjunctiv>
		<prezent>
			<p><i>rn</i></p>
			<p><i>rni</i></p>
			<p><i>arnă</i></p>
			<p><i>rnem</i></p>
			<p><i>rneţi</i></p>
			<p><i>arnă</i></p>
		</prezent>
		<perfect>
			<p><i>rnut</i></p>
			<p><i>rnut</i></p>
			<p><i>rnut</i></p>
			<p><i>rnut</i></p>
			<p><i>rnut</i></p>
			<p><i>rnut</i></p>
		</perfect>
	</Conjunctiv>
	<Infinitiv>
		<afirmativ>
			<p><i>rne</i></p>
		</afirmativ>
	</Infinitiv>
	<Conditional>
		<prezent>
			<p><i>rne</i></p>
			<p><i>rne</i></p>
			<p><i>rne</i></p>
			<p><i>rne</i></p>
			<p><i>rne</i></p>
			<p><i>rne</i></p>
		</prezent>
		<perfect>
			<p><i>rnut</i></p>
			<p><i>rnut</i></p>
			<p><i>rnut</i></p>
			<p><i>rnut</i></p>
			<p><i>rnut</i></p>
			<p><i>rnut</i></p>
		</perfect>
	</Conditional>
	<Imperativ>
		<imperativ>
			<p><i>rne</i></p>
			<p><i>rneţi</i></p>
		</imperativ>
		<negativ>
			<p><i>rne</i></p>
			<p><i>rneţi</i></p>
		</negativ>
	</Imperativ>
	<Gerunziu>
		<gerunziu>
			<p><i>rnând</i></p>
		</gerunziu>
	</Gerunziu>
	<Participiu>
		<participiu>
			<p><i>rnut</i></p>
		</participiu>
	</Participiu>
</template>

<template name="cl:ătina">
	<Indicativ>
		<prezent>
			<p><i>atin</i></p>
			<p><i>atini</i></p>
			<p><i>atină</i></p>
			<p><i>ătinăm</i></p>
			<p><i>ătinaţi</i></p>
			<p><i>atină</i></p>
		</prezent>
		<imperfect>
			<p><i>ătinam</i></p>
			<p><i>ătinai</i></p>
			<p><i>ătina</i></p>
			<p><i>ătinam</i></p>
			<p><i>ătinaţi</i></p>
			<p><i>ătinau</i></p>
		</imperfect>
		<perfect-simplu>
			<p><i>ătinai</i></p>
			<p><i>ătinași</i></p>
			<p><i>ătină</i></p>
			<p><i>ătinarăm</i></p>
			<p><i>ătinarăţi</i></p>
			<p><i>ătinară</i></p>
		</perfect-simplu>
		<mai-mult-ca-perfect>
			<p><i>ătinasem</i></p>
			<p><i>ătinaseși</i></p>
			<p><i>ătinase</i></p>
			<p><i>ătinaserăm</i></p>
			<p><i>ătinaserăţi</i></p>
			<p><i>ătinaseră</i></p>
		</mai-mult-ca-perfect>
		<viitor-2-popular>
			<p><i>atin</i></p>
			<p><i>atini</i></p>
			<p><i>atine</i></p>
			<p><i>ătinăm</i></p>
			<p><i>ătinaţi</i></p>
			<p><i>atine</i></p>
		</viitor-2-popular>
	</Indicativ>
	<Conjunctiv>
		<prezent>
			<p><i>atin</i></p>
			<p><i>atini</i></p>
			<p><i>atine</i></p>
			<p><i>ătinăm</i></p>
			<p><i>ătinaţi</i></p>
			<p><i>atine</i></p>
		</prezent>
		<perfect>
			<p><i>ătinat</i></p>
			<p><i>ătinat</i></p>
			<p><i>ătinat</i></p>
			<p><i>ătinat</i></p>
			<p><i>ătinat</i></p>
			<p><i>ătinat</i></p>
		</perfect>
	</Conjunctiv>
	<Infinitiv>
		<afirmativ>
			<p><i>ătina</i></p>
		</afirmativ>
	</Infinitiv>
	<Conditional>
		<prezent>
			<p><i>ătina</i></p>
			<p><i>ătina</i></p>
			<p><i>ătina</i></p>
			<p><i>ătina</i></p>
			<p><i>ătina</i></p>
			<p><i>ătina</i></p>
		</prezent>
		<perfect>
			<p><i>ătinat</i></p>
			<p><i>ătinat</i></p>
			<p><i>ătinat</i></p>
			<p><i>ătinat</i></p>
			<p><i>ătinat</i></p>
			<p><i>ătinat</i></p>
		</perfect>
	</Conditional>
	<Imperativ>
		<imperativ>
			<p><i>atină</i></p>
			<p><i>ătinaţi</i></p>
		</imperativ>
		<negativ>
			<p><i>ătina</i></p>
			<p><i>ătinaţi</i></p>
		</negativ>
	</Imperativ>
	<Gerunziu>
		<gerunziu>
			<p><i>ătinând</i></p>
		</gerunziu>
	</Gerunziu>
	<Participiu>
		<participiu>
			<p><i>ătinat</i></p>
		</participiu>
	</Participiu>
</template>

<template name="co:ace">
	<Indicativ>
		<prezent>
			<p><i>c</i></p>
			<p><i>ci</i></p>
			<p><i>ace</i></p>
			<p><i>acem</i></p>
			<p><i>aceţi</i></p>
			<p><i>c</i></p>
		</prezent>
		<imperfect>
			<p><i>ceam</i></p>
			<p><i>ceai</i></p>
			<p><i>cea</i></p>
			<p><i>ceam</i></p>
			<p><i>ceaţi</i></p>
			<p><i>ceau</i></p>
		</imperfect>
		<perfect-simplu>
			<p><i>psei</i></p>
			<p><i>pseși</i></p>
			<p><i>apse</i></p>
			<p><i>pserăm</i></p>
			<p><i>pserăţi</i></p>
			<p><i>pseră</i></p>
		</perfect-simplu>
		<mai-mult-ca-perfect>
			<p><i>psesem</i></p>
			<p><i>pseseși</i></p>
			<p><i>psese</i></p>
			<p><i>pseserăm</i></p>
			<p><i>pseserăţi</i></p>
			<p><i>pseseră</i></p>
		</mai-mult-ca-perfect>
		<viitor-2-popular>
			<p><i>c</i></p>
			<p><i>ci</i></p>
			<p><i>acă</i></p>
			<p><i>acem</i></p>
			<p><i>aceţi</i></p>
			<p><i>acă</i></p>
		</viitor-2-popular>
	</Indicativ>
	<Conjunctiv>
		<prezent>
			<p><i>c</i></p>
			<p><i>ci</i></p>
			<p><i>acă</i></p>
			<p><i>acem</i></p>
			<p><i>aceţi</i></p>
			<p><i>acă</i></p>
		</prezent>
		<perfect>
			<p><i>pt</i></p>
			<p><i>pt</i></p>
			<p><i>pt</i></p>
			<p><i>pt</i></p>
			<p><i>pt</i></p>
			<p><i>pt</i></p>
		</perfect>
	</Conjunctiv>
	<Infinitiv>
		<afirmativ>
			<p><i>ace</i></p>
		</afirmativ>
	</Infinitiv>
	<Conditional>
		<prezent>
			<p><i>ace</i></p>
			<p><i>ace</i></p>
			<p><i>ace</i></p>
			<p><i>ace</i></p>
			<p><i>ace</i></p>
			<p><i>ace</i></p>
		</prezent>
		<perfect>
			<p><i>pt</i></p>
			<p><i>pt</i></p>
			<p><i>pt</i></p>
			<p><i>pt</i></p>
			<p><i>pt</i></p>
			<p><i>pt</i></p>
		</perfect>
	</Conditional>
	<Imperativ>
		<imperativ>
			<p><i>ace</i></p>
			<p><i>aceţi</i></p>
		</imperativ>
		<negativ>
			<p><i>ace</i></p>
			<p><i>aceţi</i></p>
		</negativ>
	</Imperativ>
	<Gerunziu>
		<gerunziu>
			<p><i>când</i></p>
		</gerunziu>
	</Gerunziu>
	<Participiu>
		<participiu>
			<p><i>pt</i></p>
		</participiu>
	</Participiu>
</template>

<template name="c:oase">
	<Indicativ>
		<prezent>
			<p><i>os</i></p>
			<p><i>osi</i></p>
			<p><i>oase</i></p>
			<p><i>oasem</i></p>
			<p><i>oaseţi</i></p>
			<p><i>os</i></p>
		</prezent>
		<imperfect>
			<p><i>oseam</i></p>
			<p><i>oseai</i></p>
			<p><i>osea</i></p>
			<p><i>oseam</i></p>
			<p><i>oseaţi</i></p>
			<p><i>oseau</i></p>
		</imperfect>
		<perfect-simplu>
			<p><i>opsei</i></p>
			<p><i>opseși</i></p>
			<p><i>oapse</i></p>
			<p><i>opserăm</i></p>
			<p><i>opserăţi</i></p>
			<p><i>opseră</i></p>
		</perfect-simplu>
		<mai-mult-ca-perfect>
			<p><i>opsesem</i></p>
			<p><i>opseseși</i></p>
			<p><i>opsese</i></p>
			<p><i>opseserăm</i></p>
			<p><i>opseserăţi</i></p>
			<p><i>opseseră</i></p>
		</mai-mult-ca-perfect>
		<viitor-2-popular>
			<p><i>os</i></p>
			<p><i>osi</i></p>
			<p><i>oasă</i></p>
			<p><i>oasem</i></p>
			<p><i>oaseţi</i></p>
			<p><i>oasă</i></p>
		</viitor-2-popular>
	</Indicativ>
	<Conjunctiv>
		<prezent>
			<p><i>os</i></p>
			<p><i>osi</i></p>
			<p><i>oasă</i></p>
			<p><i>oasem</i></p>
			<p><i>oaseţi</i></p>
			<p><i>oasă</i></p>
		</prezent>
		<perfect>
			<p><i>usut</i></p>
			<p><i>usut</i></p>
			<p><i>usut</i></p>
			<p><i>usut</i></p>
			<p><i>usut</i></p>
			<p><i>usut</i></p>
		</perfect>
	</Conjunctiv>
	<Infinitiv>
		<afirmativ>
			<p><i>oase</i></p>
		</afirmativ>
	</Infinitiv>
	<Conditional>
		<prezent>
			<p><i>oase</i></p>
			<p><i>oase</i></p>
			<p><i>oase</i></p>
			<p><i>oase</i></p>
			<p><i>oase</i></p>
			<p><i>oase</i></p>
		</prezent>
		<perfect>
			<p><i>usut</i></p>
			<p><i>usut</i></p>
			<p><i>usut</i></p>
			<p><i>usut</i></p>
			<p><i>usut</i></p>
			<p><i>usut</i></p>
		</perfect>
	</Conditional>
	<Imperativ>
		<imperativ>
			<p><i>oase</i></p>
			<p><i>oaseţi</i></p>
		</imperativ>
		<negativ>
			<p><i>oase</i></p>
			<p><i>oaseţi</i></p>
		</negativ>
	</Imperativ>
	<Gerunziu>
		<gerunziu>
			<p><i>osând</i></p>
		</gerunziu>
	</Gerunziu>
	<Participiu>
		<participiu>
			<p><i>usut</i></p>
		</participiu>
	</Participiu>
</template>

<template name="cobo:rî">
	<Indicativ>
		<prezent>
			<p><i>r</i></p>
			<p><i>ri</i></p>
			<p><i>ară</i></p>
			<p><i>râm</i></p>
			<p><i>râţi</i></p>
			<p><i>ară</i></p>
		</prezent>
		<imperfect>
			<p><i>ram</i></p>
			<p><i>rai</i></p>
			<p><i>ra</i></p>
			<p><i>ram</i></p>
			<p><i>raţi</i></p>
			<p><i>rau</i></p>
		</imperfect>
		<perfect-simplu>
			<p><i>râi</i></p>
			<p><i>râși</i></p>
			<p><i>rî</i></p>
			<p><i>rârăm</i></p>
			<p><i>rârăţi</i></p>
			<p><i>râră</i></p>
		</perfect-simplu>
		<mai-mult-ca-perfect>
			<p><i>râsem</i></p>
			<p><i>râseși</i></p>
			<p><i>râse</i></p>
			<p><i>râserăm</i></p>
			<p><i>râserăţi</i></p>
			<p><i>râseră</i></p>
		</mai-mult-ca-perfect>
		<viitor-2-popular>
			<p><i>r</i></p>
			<p><i>ri</i></p>
			<p><i>are</i></p>
			<p><i>râm</i></p>
			<p><i>râţi</i></p>
			<p><i>are</i></p>
		</viitor-2-popular>
	</Indicativ>
	<Conjunctiv>
		<prezent>
			<p><i>r</i></p>
			<p><i>ri</i></p>
			<p><i>are</i></p>
			<p><i>râm</i></p>
			<p><i>râţi</i></p>
			<p><i>are</i></p>
		</prezent>
		<perfect>
			<p><i>rât</i></p>
			<p><i>rât</i></p>
			<p><i>rât</i></p>
			<p><i>rât</i></p>
			<p><i>rât</i></p>
			<p><i>rât</i></p>
		</perfect>
	</Conjunctiv>
	<Infinitiv>
		<afirmativ>
			<p><i>rî</i></p>
		</afirmativ>
	</Infinitiv>
	<Conditional>
		<prezent>
			<p><i>rî</i></p>
			<p><i>rî</i></p>
			<p><i>rî</i></p>
			<p><i>rî</i></p>
			<p><i>rî</i></p>
			<p><i>rî</i></p>
		</prezent>
		<perfect>
			<p><i>rât</i></p>
			<p><i>rât</i></p>
			<p><i>rât</i></p>
			<p><i>rât</i></p>
			<p><i>rât</i></p>
			<p><i>rât</i></p>
		</perfect>
	</Conditional>
	<Imperativ>
		<imperativ>
			<p><i>ară</i></p>
			<p><i>râţi</i></p>
		</imperativ>
		<negativ>
			<p><i>rî</i></p>
			<p><i>râţi</i></p>
		</negativ>
	</Imperativ>
	<Gerunziu>
		<gerunziu>
			<p><i>rând</i></p>
		</gerunziu>
	</Gerunziu>
	<Participiu>
		<participiu>
			<p><i>rât</i></p>
		</participiu>
	</Participiu>
</template>

<template name="coexi:sta">
	<Indicativ>
		<prezent>
			<p><i>st</i></p>
			<p><i>ști</i></p>
			<p><i>stă</i></p>
			<p><i>stăm</i></p>
			<p><i>staţi</i></p>
			<p><i>stă</i></p>
		</prezent>
		<imperfect>
			<p><i>stam</i></p>
			<p><i>stai</i></p>
			<p><i>sta</i></p>
			<p><i>stam</i></p>
			<p><i>staţi</i></p>
			<p><i>stau</i></p>
		</imperfect>
		<perfect-simplu>
			<p><i>stai</i></p>
			<p><i>stași</i></p>
			<p><i>stă</i></p>
			<p><i>starăm</i></p>
			<p><i>starăţi</i></p>
			<p><i>stară</i></p>
		</perfect-simplu>
		<mai-mult-ca-perfect>
			<p><i>stasem</i></p>
			<p><i>staseși</i></p>
			<p><i>stase</i></p>
			<p><i>staserăm</i></p>
			<p><i>staserăţi</i></p>
			<p><i>staseră</i></p>
		</mai-mult-ca-perfect>
		<viitor-2-popular>
			<p><i>st</i></p>
			<p><i>ști</i></p>
			<p><i>ste</i></p>
			<p><i>stăm</i></p>
			<p><i>staţi</i></p>
			<p><i>ste</i></p>
		</viitor-2-popular>
	</Indicativ>
	<Conjunctiv>
		<prezent>
			<p><i>st</i></p>
			<p><i>ști</i></p>
			<p><i>ste</i></p>
			<p><i>stăm</i></p>
			<p><i>staţi</i></p>
			<p><i>ste</i></p>
		</prezent>
		<perfect>
			<p><i>stat</i></p>
			<p><i>stat</i></p>
			<p><i>stat</i></p>
			<p><i>stat</i></p>
			<p><i>stat</i></p>
			<p><i>stat</i></p>
		</perfect>
	</Conjunctiv>
	<Infinitiv>
		<afirmativ>
			<p><i>sta</i></p>
		</afirmativ>
	</Infinitiv>
	<Conditional>
		<prezent>
			<p><i>sta</i></p>
			<p><i>sta</i></p>
			<p><i>sta</i></p>
			<p><i>sta</i></p>
			<p><i>sta</i></p>
			<p><i>sta</i></p>
		</prezent>
		<perfect>
			<p><i>stat</i></p>
			<p><i>stat</i></p>
			<p><i>stat</i></p>
			<p><i>stat</i></p>
			<p><i>stat</i></p>
			<p><i>stat</i></p>
		</perfect>
	</Conditional>
	<Imperativ>
		<imperativ>
			<p><i>stă</i></p>
			<p><i>staţi</i></p>
		</imperativ>
		<negativ>
			<p><i>sta</i></p>
			<p><i>staţi</i></p>
		</negativ>
	</Imperativ>
	<Gerunziu>
		<gerunziu>
			<p><i>stând</i></p>
		</gerunziu>
	</Gerunziu>
	<Participiu>
		<participiu>
			<p><i>stat</i></p>
		</participiu>
	</Participiu>
</template>

<template name="coinci:de">
	<Indicativ>
		<prezent>
			<p><i>d</i></p>
			<p><i>zi</i></p>
			<p><i>de</i></p>
			<p><i>dem</i></p>
			<p><i>deţi</i></p>
			<p><i>d</i></p>
		</prezent>
		<imperfect>
			<p><i>deam</i></p>
			<p><i>deai</i></p>
			<p><i>dea</i></p>
			<p><i>deam</i></p>
			<p><i>deaţi</i></p>
			<p><i>deau</i></p>
		</imperfect>
		<perfect-simplu>
			<p><i>sei</i></p>
			<p><i>seși</i></p>
			<p><i>se</i></p>
			<p><i>serăm</i></p>
			<p><i>serăţi</i></p>
			<p><i>seră</i></p>
		</perfect-simplu>
		<mai-mult-ca-perfect>
			<p><i>sesem</i></p>
			<p><i>seseși</i></p>
			<p><i>sese</i></p>
			<p><i>seserăm</i></p>
			<p><i>seserăţi</i></p>
			<p><i>seseră</i></p>
		</mai-mult-ca-perfect>
		<viitor-2-popular>
			<p><i>d</i></p>
			<p><i>zi</i></p>
			<p><i>dă</i></p>
			<p><i>dem</i></p>
			<p><i>deţi</i></p>
			<p><i>dă</i></p>
		</viitor-2-popular>
	</Indicativ>
	<Conjunctiv>
		<prezent>
			<p><i>d</i></p>
			<p><i>zi</i></p>
			<p><i>dă</i></p>
			<p><i>dem</i></p>
			<p><i>deţi</i></p>
			<p><i>dă</i></p>
		</prezent>
		<perfect>
			<p><i>s</i></p>
			<p><i>s</i></p>
			<p><i>s</i></p>
			<p><i>s</i></p>
			<p><i>s</i></p>
			<p><i>s</i></p>
		</perfect>
	</Conjunctiv>
	<Infinitiv>
		<afirmativ>
			<p><i>de</i></p>
		</afirmativ>
	</Infinitiv>
	<Conditional>
		<prezent>
			<p><i>de</i></p>
			<p><i>de</i></p>
			<p><i>de</i></p>
			<p><i>de</i></p>
			<p><i>de</i></p>
			<p><i>de</i></p>
		</prezent>
		<perfect>
			<p><i>s</i></p>
			<p><i>s</i></p>
			<p><i>s</i></p>
			<p><i>s</i></p>
			<p><i>s</i></p>
			<p><i>s</i></p>
		</perfect>
	</Conditional>
	<Imperativ>
		<imperativ>
			<p><i/></p>
			<p><i>deţi</i></p>
		</imperativ>
		<negativ>
			<p><i>de</i></p>
			<p><i>deţi</i></p>
		</negativ>
	</Imperativ>
	<Gerunziu>
		<gerunziu>
			<p><i>zând</i></p>
		</gerunziu>
	</Gerunziu>
	<Participiu>
		<participiu>
			<p><i>s</i></p>
		</participiu>
	</Participiu>
</template>

<template name="com:anda">
	<Indicativ>
		<prezent>
			<p><i>and</i></p>
			<p><i>ânzi</i></p>
			<p><i>andă</i></p>
			<p><i>andăm</i></p>
			<p><i>andaţi</i></p>
			<p><i>andă</i></p>
		</prezent>
		<imperfect>
			<p><i>andam</i></p>
			<p><i>andai</i></p>
			<p><i>anda</i></p>
			<p><i>andam</i></p>
			<p><i>andaţi</i></p>
			<p><i>andau</i></p>
		</imperfect>
		<perfect-simplu>
			<p><i>andai</i></p>
			<p><i>andași</i></p>
			<p><i>andă</i></p>
			<p><i>andarăm</i></p>
			<p><i>andarăţi</i></p>
			<p><i>andară</i></p>
		</perfect-simplu>
		<mai-mult-ca-perfect>
			<p><i>andasem</i></p>
			<p><i>andaseși</i></p>
			<p><i>andase</i></p>
			<p><i>andaserăm</i></p>
			<p><i>andaserăţi</i></p>
			<p><i>andaseră</i></p>
		</mai-mult-ca-perfect>
		<viitor-2-popular>
			<p><i>and</i></p>
			<p><i>ânzi</i></p>
			<p><i>ande</i></p>
			<p><i>andăm</i></p>
			<p><i>andaţi</i></p>
			<p><i>ande</i></p>
		</viitor-2-popular>
	</Indicativ>
	<Conjunctiv>
		<prezent>
			<p><i>and</i></p>
			<p><i>ânzi</i></p>
			<p><i>ande</i></p>
			<p><i>andăm</i></p>
			<p><i>andaţi</i></p>
			<p><i>ande</i></p>
		</prezent>
		<perfect>
			<p><i>andat</i></p>
			<p><i>andat</i></p>
			<p><i>andat</i></p>
			<p><i>andat</i></p>
			<p><i>andat</i></p>
			<p><i>andat</i></p>
		</perfect>
	</Conjunctiv>
	<Infinitiv>
		<afirmativ>
			<p><i>anda</i></p>
		</afirmativ>
	</Infinitiv>
	<Conditional>
		<prezent>
			<p><i>anda</i></p>
			<p><i>anda</i></p>
			<p><i>anda</i></p>
			<p><i>anda</i></p>
			<p><i>anda</i></p>
			<p><i>anda</i></p>
		</prezent>
		<perfect>
			<p><i>andat</i></p>
			<p><i>andat</i></p>
			<p><i>andat</i></p>
			<p><i>andat</i></p>
			<p><i>andat</i></p>
			<p><i>andat</i></p>
		</perfect>
	</Conditional>
	<Imperativ>
		<imperativ>
			<p><i>andă</i></p>
			<p><i>andaţi</i></p>
		</imperativ>
		<negativ>
			<p><i>anda</i></p>
			<p><i>andaţi</i></p>
		</negativ>
	</Imperativ>
	<Gerunziu>
		<gerunziu>
			<p><i>andând</i></p>
		</gerunziu>
	</Gerunziu>
	<Participiu>
		<participiu>
			<p><i>andat</i></p>
		</participiu>
	</Participiu>
</template>

<template name="comi:te">
	<Indicativ>
		<prezent>
			<p><i>t</i></p>
			<p><i>ţi</i></p>
			<p><i>te</i></p>
			<p><i>tem</i></p>
			<p><i>teţi</i></p>
			<p><i>t</i></p>
		</prezent>
		<imperfect>
			<p><i>team</i></p>
			<p><i>teai</i></p>
			<p><i>tea</i></p>
			<p><i>team</i></p>
			<p><i>teaţi</i></p>
			<p><i>teau</i></p>
		</imperfect>
		<perfect-simplu>
			<p><i>sei</i></p>
			<p><i>seși</i></p>
			<p><i>se</i></p>
			<p><i>serăm</i></p>
			<p><i>serăţi</i></p>
			<p><i>seră</i></p>
		</perfect-simplu>
		<mai-mult-ca-perfect>
			<p><i>sesem</i></p>
			<p><i>seseși</i></p>
			<p><i>sese</i></p>
			<p><i>seserăm</i></p>
			<p><i>seserăţi</i></p>
			<p><i>seseră</i></p>
		</mai-mult-ca-perfect>
		<viitor-2-popular>
			<p><i>t</i></p>
			<p><i>ţi</i></p>
			<p><i>tă</i></p>
			<p><i>tem</i></p>
			<p><i>teţi</i></p>
			<p><i>tă</i></p>
		</viitor-2-popular>
	</Indicativ>
	<Conjunctiv>
		<prezent>
			<p><i>t</i></p>
			<p><i>ţi</i></p>
			<p><i>tă</i></p>
			<p><i>tem</i></p>
			<p><i>teţi</i></p>
			<p><i>tă</i></p>
		</prezent>
		<perfect>
			<p><i>s</i></p>
			<p><i>s</i></p>
			<p><i>s</i></p>
			<p><i>s</i></p>
			<p><i>s</i></p>
			<p><i>s</i></p>
		</perfect>
	</Conjunctiv>
	<Infinitiv>
		<afirmativ>
			<p><i>te</i></p>
		</afirmativ>
	</Infinitiv>
	<Conditional>
		<prezent>
			<p><i>te</i></p>
			<p><i>te</i></p>
			<p><i>te</i></p>
			<p><i>te</i></p>
			<p><i>te</i></p>
			<p><i>te</i></p>
		</prezent>
		<perfect>
			<p><i>s</i></p>
			<p><i>s</i></p>
			<p><i>s</i></p>
			<p><i>s</i></p>
			<p><i>s</i></p>
			<p><i>s</i></p>
		</perfect>
	</Conditional>
	<Imperativ>
		<imperativ>
			<p><i/></p>
			<p><i>teţi</i></p>
		</imperativ>
		<negativ>
			<p><i>te</i></p>
			<p><i>teţi</i></p>
		</negativ>
	</Imperativ>
	<Gerunziu>
		<gerunziu>
			<p><i>ţând</i></p>
		</gerunziu>
	</Gerunziu>
	<Participiu>
		<participiu>
			<p><i>s</i></p>
		</participiu>
	</Participiu>
</template>

<template name="compl:ăcea">
	<Indicativ>
		<prezent>
			<p><i>ac</i></p>
			<p><i>aci</i></p>
			<p><i>ace</i></p>
			<p><i>ăcem</i></p>
			<p><i>ăceţi</i></p>
			<p><i>ac</i></p>
		</prezent>
		<imperfect>
			<p><i>ăceam</i></p>
			<p><i>ăceai</i></p>
			<p><i>ăcea</i></p>
			<p><i>ăceam</i></p>
			<p><i>ăceaţi</i></p>
			<p><i>ăceau</i></p>
		</imperfect>
		<perfect-simplu>
			<p><i>ăcui</i></p>
			<p><i>ăcuși</i></p>
			<p><i>ăcu</i></p>
			<p><i>ăcurăm</i></p>
			<p><i>ăcurăţi</i></p>
			<p><i>ăcură</i></p>
		</perfect-simplu>
		<mai-mult-ca-perfect>
			<p><i>ăcusem</i></p>
			<p><i>ăcuseși</i></p>
			<p><i>ăcuse</i></p>
			<p><i>ăcuserăm</i></p>
			<p><i>ăcuserăţi</i></p>
			<p><i>ăcuseră</i></p>
		</mai-mult-ca-perfect>
		<viitor-2-popular>
			<p><i>ac</i></p>
			<p><i>aci</i></p>
			<p><i>acă</i></p>
			<p><i>ăcem</i></p>
			<p><i>ăceţi</i></p>
			<p><i>acă</i></p>
		</viitor-2-popular>
	</Indicativ>
	<Conjunctiv>
		<prezent>
			<p><i>ac</i></p>
			<p><i>aci</i></p>
			<p><i>acă</i></p>
			<p><i>ăcem</i></p>
			<p><i>ăceţi</i></p>
			<p><i>acă</i></p>
		</prezent>
		<perfect>
			<p><i>ăcut</i></p>
			<p><i>ăcut</i></p>
			<p><i>ăcut</i></p>
			<p><i>ăcut</i></p>
			<p><i>ăcut</i></p>
			<p><i>ăcut</i></p>
		</perfect>
	</Conjunctiv>
	<Infinitiv>
		<afirmativ>
			<p><i>ăcea</i></p>
		</afirmativ>
	</Infinitiv>
	<Conditional>
		<prezent>
			<p><i>ăcea</i></p>
			<p><i>ăcea</i></p>
			<p><i>ăcea</i></p>
			<p><i>ăcea</i></p>
			<p><i>ăcea</i></p>
			<p><i>ăcea</i></p>
		</prezent>
		<perfect>
			<p><i>ăcut</i></p>
			<p><i>ăcut</i></p>
			<p><i>ăcut</i></p>
			<p><i>ăcut</i></p>
			<p><i>ăcut</i></p>
			<p><i>ăcut</i></p>
		</perfect>
	</Conditional>
	<Imperativ>
		<imperativ>
			<p><i>ace</i></p>
			<p><i>ăceţi</i></p>
		</imperativ>
		<negativ>
			<p><i>ăcea</i></p>
			<p><i>ăceţi</i></p>
		</negativ>
	</Imperativ>
	<Gerunziu>
		<gerunziu>
			<p><i>ăcând</i></p>
		</gerunziu>
	</Gerunziu>
	<Participiu>
		<participiu>
			<p><i>ăcut</i></p>
		</participiu>
	</Participiu>
</template>

<template name="conce:de">
	<Indicativ>
		<prezent>
			<p><i>d</i></p>
			<p><i>zi</i></p>
			<p><i>de</i></p>
			<p><i>dem</i></p>
			<p><i>deţi</i></p>
			<p><i>d</i></p>
		</prezent>
		<imperfect>
			<p><i>deam</i></p>
			<p><i>deai</i></p>
			<p><i>dea</i></p>
			<p><i>deam</i></p>
			<p><i>deaţi</i></p>
			<p><i>deau</i></p>
		</imperfect>
		<perfect-simplu>
			<p><i>sei</i></p>
			<p><i>seși</i></p>
			<p><i>se</i></p>
			<p><i>serăm</i></p>
			<p><i>serăţi</i></p>
			<p><i>seră</i></p>
		</perfect-simplu>
		<mai-mult-ca-perfect>
			<p><i>sesem</i></p>
			<p><i>seseși</i></p>
			<p><i>sese</i></p>
			<p><i>seserăm</i></p>
			<p><i>seserăţi</i></p>
			<p><i>seseră</i></p>
		</mai-mult-ca-perfect>
		<viitor-2-popular>
			<p><i>d</i></p>
			<p><i>zi</i></p>
			<p><i>dă</i></p>
			<p><i>dem</i></p>
			<p><i>deţi</i></p>
			<p><i>dă</i></p>
		</viitor-2-popular>
	</Indicativ>
	<Conjunctiv>
		<prezent>
			<p><i>d</i></p>
			<p><i>zi</i></p>
			<p><i>dă</i></p>
			<p><i>dem</i></p>
			<p><i>deţi</i></p>
			<p><i>dă</i></p>
		</prezent>
		<perfect>
			<p><i>s</i></p>
			<p><i>s</i></p>
			<p><i>s</i></p>
			<p><i>s</i></p>
			<p><i>s</i></p>
			<p><i>s</i></p>
		</perfect>
	</Conjunctiv>
	<Infinitiv>
		<afirmativ>
			<p><i>de</i></p>
		</afirmativ>
	</Infinitiv>
	<Conditional>
		<prezent>
			<p><i>de</i></p>
			<p><i>de</i></p>
			<p><i>de</i></p>
			<p><i>de</i></p>
			<p><i>de</i></p>
			<p><i>de</i></p>
		</prezent>
		<perfect>
			<p><i>s</i></p>
			<p><i>s</i></p>
			<p><i>s</i></p>
			<p><i>s</i></p>
			<p><i>s</i></p>
			<p><i>s</i></p>
		</perfect>
	</Conditional>
	<Imperativ>
		<imperativ>
			<p><i/></p>
			<p><i>deţi</i></p>
		</imperativ>
		<negativ>
			<p><i>de</i></p>
			<p><i>deţi</i></p>
		</negativ>
	</Imperativ>
	<Gerunziu>
		<gerunziu>
			<p><i>dând</i></p>
		</gerunziu>
	</Gerunziu>
	<Participiu>
		<participiu>
			<p><i>s</i></p>
		</participiu>
	</Participiu>
</template>

<template name="conce:pe">
	<Indicativ>
		<prezent>
			<p><i>p</i></p>
			<p><i>pi</i></p>
			<p><i>pe</i></p>
			<p><i>pem</i></p>
			<p><i>peţi</i></p>
			<p><i>p</i></p>
		</prezent>
		<imperfect>
			<p><i>peam</i></p>
			<p><i>peai</i></p>
			<p><i>pea</i></p>
			<p><i>peam</i></p>
			<p><i>peaţi</i></p>
			<p><i>peau</i></p>
		</imperfect>
		<perfect-simplu>
			<p><i>pui</i></p>
			<p><i>puși</i></p>
			<p><i>pu</i></p>
			<p><i>purăm</i></p>
			<p><i>purăţi</i></p>
			<p><i>pură</i></p>
		</perfect-simplu>
		<mai-mult-ca-perfect>
			<p><i>pusem</i></p>
			<p><i>puseși</i></p>
			<p><i>puse</i></p>
			<p><i>puserăm</i></p>
			<p><i>puserăţi</i></p>
			<p><i>puseră</i></p>
		</mai-mult-ca-perfect>
		<viitor-2-popular>
			<p><i>p</i></p>
			<p><i>pi</i></p>
			<p><i>apă</i></p>
			<p><i>pem</i></p>
			<p><i>peţi</i></p>
			<p><i>apă</i></p>
		</viitor-2-popular>
	</Indicativ>
	<Conjunctiv>
		<prezent>
			<p><i>p</i></p>
			<p><i>pi</i></p>
			<p><i>apă</i></p>
			<p><i>pem</i></p>
			<p><i>peţi</i></p>
			<p><i>apă</i></p>
		</prezent>
		<perfect>
			<p><i>put</i></p>
			<p><i>put</i></p>
			<p><i>put</i></p>
			<p><i>put</i></p>
			<p><i>put</i></p>
			<p><i>put</i></p>
		</perfect>
	</Conjunctiv>
	<Infinitiv>
		<afirmativ>
			<p><i>pe</i></p>
		</afirmativ>
	</Infinitiv>
	<Conditional>
		<prezent>
			<p><i>pe</i></p>
			<p><i>pe</i></p>
			<p><i>pe</i></p>
			<p><i>pe</i></p>
			<p><i>pe</i></p>
			<p><i>pe</i></p>
		</prezent>
		<perfect>
			<p><i>put</i></p>
			<p><i>put</i></p>
			<p><i>put</i></p>
			<p><i>put</i></p>
			<p><i>put</i></p>
			<p><i>put</i></p>
		</perfect>
	</Conditional>
	<Imperativ>
		<imperativ>
			<p><i>pe</i></p>
			<p><i>peţi</i></p>
		</imperativ>
		<negativ>
			<p><i>pe</i></p>
			<p><i>peţi</i></p>
		</negativ>
	</Imperativ>
	<Gerunziu>
		<gerunziu>
			<p><i>pând</i></p>
		</gerunziu>
	</Gerunziu>
	<Participiu>
		<participiu>
			<p><i>put</i></p>
		</participiu>
	</Participiu>
</template>

<template name="concre:ște">
	<Indicativ>
		<prezent>
			<p><i>sc</i></p>
			<p><i>ști</i></p>
			<p><i>ște</i></p>
			<p><i>ștem</i></p>
			<p><i>șteţi</i></p>
			<p><i>sc</i></p>
		</prezent>
		<imperfect>
			<p><i>șteam</i></p>
			<p><i>șteai</i></p>
			<p><i>ștea</i></p>
			<p><i>șteam</i></p>
			<p><i>șteaţi</i></p>
			<p><i>șteau</i></p>
		</imperfect>
		<perfect-simplu>
			<p><i>scui</i></p>
			<p><i>scuși</i></p>
			<p><i>scu</i></p>
			<p><i>scurăm</i></p>
			<p><i>scurăţi</i></p>
			<p><i>scură</i></p>
		</perfect-simplu>
		<mai-mult-ca-perfect>
			<p><i>scusem</i></p>
			<p><i>scuseși</i></p>
			<p><i>scuse</i></p>
			<p><i>scuserăm</i></p>
			<p><i>scuserăţi</i></p>
			<p><i>scuseră</i></p>
		</mai-mult-ca-perfect>
		<viitor-2-popular>
			<p><i>sc</i></p>
			<p><i>ști</i></p>
			<p><i>ască</i></p>
			<p><i>ștem</i></p>
			<p><i>șteţi</i></p>
			<p><i>ască</i></p>
		</viitor-2-popular>
	</Indicativ>
	<Conjunctiv>
		<prezent>
			<p><i>sc</i></p>
			<p><i>ști</i></p>
			<p><i>ască</i></p>
			<p><i>ștem</i></p>
			<p><i>șteţi</i></p>
			<p><i>ască</i></p>
		</prezent>
		<perfect>
			<p><i>scut</i></p>
			<p><i>scut</i></p>
			<p><i>scut</i></p>
			<p><i>scut</i></p>
			<p><i>scut</i></p>
			<p><i>scut</i></p>
		</perfect>
	</Conjunctiv>
	<Infinitiv>
		<afirmativ>
			<p><i>ște</i></p>
		</afirmativ>
	</Infinitiv>
	<Conditional>
		<prezent>
			<p><i>ște</i></p>
			<p><i>ște</i></p>
			<p><i>ște</i></p>
			<p><i>ște</i></p>
			<p><i>ște</i></p>
			<p><i>ște</i></p>
		</prezent>
		<perfect>
			<p><i>scut</i></p>
			<p><i>scut</i></p>
			<p><i>scut</i></p>
			<p><i>scut</i></p>
			<p><i>scut</i></p>
			<p><i>scut</i></p>
		</perfect>
	</Conditional>
	<Imperativ>
		<imperativ>
			<p><i>ște</i></p>
			<p><i>șteţi</i></p>
		</imperativ>
		<negativ>
			<p><i>ște</i></p>
			<p><i>șteţi</i></p>
		</negativ>
	</Imperativ>
	<Gerunziu>
		<gerunziu>
			<p><i>scând</i></p>
		</gerunziu>
	</Gerunziu>
	<Participiu>
		<participiu>
			<p><i>scut</i></p>
		</participiu>
	</Participiu>
</template>

<template name="concu:rge">
	<Indicativ>
		<prezent>
			<p><i>rg</i></p>
			<p><i>rgi</i></p>
			<p><i>rge</i></p>
			<p><i>rgem</i></p>
			<p><i>rgeţi</i></p>
			<p><i>rg</i></p>
		</prezent>
		<imperfect>
			<p><i>rgeam</i></p>
			<p><i>rgeai</i></p>
			<p><i>rgea</i></p>
			<p><i>rgeam</i></p>
			<p><i>rgeaţi</i></p>
			<p><i>rgeau</i></p>
		</imperfect>
		<perfect-simplu>
			<p><i>rsei</i></p>
			<p><i>rseși</i></p>
			<p><i>rse</i></p>
			<p><i>rserăm</i></p>
			<p><i>rserăţi</i></p>
			<p><i>rseră</i></p>
		</perfect-simplu>
		<mai-mult-ca-perfect>
			<p><i>rsesem</i></p>
			<p><i>rseseși</i></p>
			<p><i>rsese</i></p>
			<p><i>rseserăm</i></p>
			<p><i>rseserăţi</i></p>
			<p><i>rseseră</i></p>
		</mai-mult-ca-perfect>
		<viitor-2-popular>
			<p><i>rg</i></p>
			<p><i>rgi</i></p>
			<p><i>argă</i></p>
			<p><i>rgem</i></p>
			<p><i>rgeţi</i></p>
			<p><i>argă</i></p>
		</viitor-2-popular>
	</Indicativ>
	<Conjunctiv>
		<prezent>
			<p><i>rg</i></p>
			<p><i>rgi</i></p>
			<p><i>argă</i></p>
			<p><i>rgem</i></p>
			<p><i>rgeţi</i></p>
			<p><i>argă</i></p>
		</prezent>
		<perfect>
			<p><i>rs</i></p>
			<p><i>rs</i></p>
			<p><i>rs</i></p>
			<p><i>rs</i></p>
			<p><i>rs</i></p>
			<p><i>rs</i></p>
		</perfect>
	</Conjunctiv>
	<Infinitiv>
		<afirmativ>
			<p><i>rge</i></p>
		</afirmativ>
	</Infinitiv>
	<Conditional>
		<prezent>
			<p><i>rge</i></p>
			<p><i>rge</i></p>
			<p><i>rge</i></p>
			<p><i>rge</i></p>
			<p><i>rge</i></p>
			<p><i>rge</i></p>
		</prezent>
		<perfect>
			<p><i>rs</i></p>
			<p><i>rs</i></p>
			<p><i>rs</i></p>
			<p><i>rs</i></p>
			<p><i>rs</i></p>
			<p><i>rs</i></p>
		</perfect>
	</Conditional>
	<Imperativ>
		<imperativ>
			<p><i>rge</i></p>
			<p><i>rgeţi</i></p>
		</imperativ>
		<negativ>
			<p><i>rge</i></p>
			<p><i>rgeţi</i></p>
		</negativ>
	</Imperativ>
	<Gerunziu>
		<gerunziu>
			<p><i>rgând</i></p>
		</gerunziu>
	</Gerunziu>
	<Participiu>
		<participiu>
			<p><i>rs</i></p>
		</participiu>
	</Participiu>
</template>

<template name="condu:ce">
	<Indicativ>
		<prezent>
			<p><i>c</i></p>
			<p><i>ci</i></p>
			<p><i>ce</i></p>
			<p><i>cem</i></p>
			<p><i>ceţi</i></p>
			<p><i>c</i></p>
		</prezent>
		<imperfect>
			<p><i>ceam</i></p>
			<p><i>ceai</i></p>
			<p><i>cea</i></p>
			<p><i>ceam</i></p>
			<p><i>ceaţi</i></p>
			<p><i>ceau</i></p>
		</imperfect>
		<perfect-simplu>
			<p><i>sei</i></p>
			<p><i>seși</i></p>
			<p><i>se</i></p>
			<p><i>serăm</i></p>
			<p><i>serăţi</i></p>
			<p><i>seră</i></p>
		</perfect-simplu>
		<mai-mult-ca-perfect>
			<p><i>sesem</i></p>
			<p><i>seseși</i></p>
			<p><i>sese</i></p>
			<p><i>seserăm</i></p>
			<p><i>seserăţi</i></p>
			<p><i>seseră</i></p>
		</mai-mult-ca-perfect>
		<viitor-2-popular>
			<p><i>c</i></p>
			<p><i>ci</i></p>
			<p><i>că</i></p>
			<p><i>cem</i></p>
			<p><i>ceţi</i></p>
			<p><i>că</i></p>
		</viitor-2-popular>
	</Indicativ>
	<Conjunctiv>
		<prezent>
			<p><i>c</i></p>
			<p><i>ci</i></p>
			<p><i>că</i></p>
			<p><i>cem</i></p>
			<p><i>ceţi</i></p>
			<p><i>că</i></p>
		</prezent>
		<perfect>
			<p><i>s</i></p>
			<p><i>s</i></p>
			<p><i>s</i></p>
			<p><i>s</i></p>
			<p><i>s</i></p>
			<p><i>s</i></p>
		</perfect>
	</Conjunctiv>
	<Infinitiv>
		<afirmativ>
			<p><i>ce</i></p>
		</afirmativ>
	</Infinitiv>
	<Conditional>
		<prezent>
			<p><i>ce</i></p>
			<p><i>ce</i></p>
			<p><i>ce</i></p>
			<p><i>ce</i></p>
			<p><i>ce</i></p>
			<p><i>ce</i></p>
		</prezent>
		<perfect>
			<p><i>s</i></p>
			<p><i>s</i></p>
			<p><i>s</i></p>
			<p><i>s</i></p>
			<p><i>s</i></p>
			<p><i>s</i></p>
		</perfect>
	</Conditional>
	<Imperativ>
		<imperativ>
			<p><i/></p>
			<p><i>ceţi</i></p>
		</imperativ>
		<negativ>
			<p><i>ce</i></p>
			<p><i>ceţi</i></p>
		</negativ>
	</Imperativ>
	<Gerunziu>
		<gerunziu>
			<p><i>când</i></p>
		</gerunziu>
	</Gerunziu>
	<Participiu>
		<participiu>
			<p><i>s</i></p>
		</participiu>
	</Participiu>
</template>

<template name="confer:i">
	<Indicativ>
		<prezent>
			<p><i/></p>
			<p><i>i</i></p>
			<p><i>ă</i></p>
			<p><i>im</i></p>
			<p><i>iţi</i></p>
			<p><i>ă</i></p>
		</prezent>
		<imperfect>
			<p><i>eam</i></p>
			<p><i>eai</i></p>
			<p><i>ea</i></p>
			<p><i>eam</i></p>
			<p><i>eaţi</i></p>
			<p><i>eau</i></p>
		</imperfect>
		<perfect-simplu>
			<p><i>ii</i></p>
			<p><i>iși</i></p>
			<p><i>i</i></p>
			<p><i>irăm</i></p>
			<p><i>irăţi</i></p>
			<p><i>iră</i></p>
		</perfect-simplu>
		<mai-mult-ca-perfect>
			<p><i>isem</i></p>
			<p><i>iseși</i></p>
			<p><i>ise</i></p>
			<p><i>iserăm</i></p>
			<p><i>iserăţi</i></p>
			<p><i>iseră</i></p>
		</mai-mult-ca-perfect>
		<viitor-2-popular>
			<p><i/></p>
			<p><i>i</i></p>
			<p><i>e</i></p>
			<p><i>im</i></p>
			<p><i>iţi</i></p>
			<p><i>e</i></p>
		</viitor-2-popular>
	</Indicativ>
	<Conjunctiv>
		<prezent>
			<p><i/></p>
			<p><i>i</i></p>
			<p><i>e</i></p>
			<p><i>im</i></p>
			<p><i>iţi</i></p>
			<p><i>e</i></p>
		</prezent>
		<perfect>
			<p><i>it</i></p>
			<p><i>it</i></p>
			<p><i>it</i></p>
			<p><i>it</i></p>
			<p><i>it</i></p>
			<p><i>it</i></p>
		</perfect>
	</Conjunctiv>
	<Infinitiv>
		<afirmativ>
			<p><i>i</i></p>
		</afirmativ>
	</Infinitiv>
	<Conditional>
		<prezent>
			<p><i>i</i></p>
			<p><i>i</i></p>
			<p><i>i</i></p>
			<p><i>i</i></p>
			<p><i>i</i></p>
			<p><i>i</i></p>
		</prezent>
		<perfect>
			<p><i>it</i></p>
			<p><i>it</i></p>
			<p><i>it</i></p>
			<p><i>it</i></p>
			<p><i>it</i></p>
			<p><i>it</i></p>
		</perfect>
	</Conditional>
	<Imperativ>
		<imperativ>
			<p><i>ă</i></p>
			<p><i>iţi</i></p>
		</imperativ>
		<negativ>
			<p><i>i</i></p>
			<p><i>iţi</i></p>
		</negativ>
	</Imperativ>
	<Gerunziu>
		<gerunziu>
			<p><i>ind</i></p>
		</gerunziu>
	</Gerunziu>
	<Participiu>
		<participiu>
			<p><i>it</i></p>
		</participiu>
	</Participiu>
</template>

<template name="contraf:ace">
	<Indicativ>
		<prezent>
			<p><i>ac</i></p>
			<p><i>aci</i></p>
			<p><i>ace</i></p>
			<p><i>acem</i></p>
			<p><i>aceţi</i></p>
			<p><i>ac</i></p>
		</prezent>
		<imperfect>
			<p><i>ăceam</i></p>
			<p><i>ăceai</i></p>
			<p><i>ăcea</i></p>
			<p><i>ăceam</i></p>
			<p><i>ăceaţi</i></p>
			<p><i>ăceau</i></p>
		</imperfect>
		<perfect-simplu>
			<p><i>ăcui</i></p>
			<p><i>ăcuși</i></p>
			<p><i>ăcu</i></p>
			<p><i>ăcurăm</i></p>
			<p><i>ăcurăţi</i></p>
			<p><i>ăcură</i></p>
		</perfect-simplu>
		<mai-mult-ca-perfect>
			<p><i>ăcusem</i></p>
			<p><i>ăcuseși</i></p>
			<p><i>ăcuse</i></p>
			<p><i>ăcuserăm</i></p>
			<p><i>ăcuserăţi</i></p>
			<p><i>ăcuseră</i></p>
		</mai-mult-ca-perfect>
		<viitor-2-popular>
			<p><i>ac</i></p>
			<p><i>aci</i></p>
			<p><i>acă</i></p>
			<p><i>acem</i></p>
			<p><i>aceţi</i></p>
			<p><i>acă</i></p>
		</viitor-2-popular>
	</Indicativ>
	<Conjunctiv>
		<prezent>
			<p><i>ac</i></p>
			<p><i>aci</i></p>
			<p><i>acă</i></p>
			<p><i>acem</i></p>
			<p><i>aceţi</i></p>
			<p><i>acă</i></p>
		</prezent>
		<perfect>
			<p><i>ăcut</i></p>
			<p><i>ăcut</i></p>
			<p><i>ăcut</i></p>
			<p><i>ăcut</i></p>
			<p><i>ăcut</i></p>
			<p><i>ăcut</i></p>
		</perfect>
	</Conjunctiv>
	<Infinitiv>
		<afirmativ>
			<p><i>udrir;odrir</i></p>
		</afirmativ>
	</Infinitiv>
	<Conditional>
		<prezent>
			<p><i>udrir;odrir</i></p>
			<p><i>udrir;odrir</i></p>
			<p><i>udrir;odrir</i></p>
			<p><i>udrir;odrir</i></p>
			<p><i>udrir;odrir</i></p>
			<p><i>udrir;odrir</i></p>
		</prezent>
		<perfect>
			<p><i>ăcut</i></p>
			<p><i>ăcut</i></p>
			<p><i>ăcut</i></p>
			<p><i>ăcut</i></p>
			<p><i>ăcut</i></p>
			<p><i>ăcut</i></p>
		</perfect>
	</Conditional>
	<Imperativ>
		<imperativ>
			<p><i>ă</i></p>
			<p><i>aceţi</i></p>
		</imperativ>
		<negativ>
			<p><i>udrir;odrir</i></p>
			<p><i>aceţi</i></p>
		</negativ>
	</Imperativ>
	<Gerunziu>
		<gerunziu>
			<p><i>acând</i></p>
		</gerunziu>
	</Gerunziu>
	<Participiu>
		<participiu>
			<p><i>ăcut</i></p>
		</participiu>
	</Participiu>
</template>

<template name="cont:urna">
	<Indicativ>
		<prezent>
			<p><i>orn</i></p>
			<p><i>orni</i></p>
			<p><i>oarnă</i></p>
			<p><i>urnăm</i></p>
			<p><i>urnaţi</i></p>
			<p><i>oarnă</i></p>
		</prezent>
		<imperfect>
			<p><i>urnam</i></p>
			<p><i>urnai</i></p>
			<p><i>urna</i></p>
			<p><i>urnam</i></p>
			<p><i>urnaţi</i></p>
			<p><i>urnau</i></p>
		</imperfect>
		<perfect-simplu>
			<p><i>urnai</i></p>
			<p><i>urnași</i></p>
			<p><i>urnă</i></p>
			<p><i>urnarăm</i></p>
			<p><i>urnarăţi</i></p>
			<p><i>urnară</i></p>
		</perfect-simplu>
		<mai-mult-ca-perfect>
			<p><i>urnasem</i></p>
			<p><i>urnaseși</i></p>
			<p><i>urnase</i></p>
			<p><i>urnaserăm</i></p>
			<p><i>urnaserăţi</i></p>
			<p><i>urnaseră</i></p>
		</mai-mult-ca-perfect>
		<viitor-2-popular>
			<p><i>orn</i></p>
			<p><i>orni</i></p>
			<p><i>oarne</i></p>
			<p><i>urnăm</i></p>
			<p><i>urnaţi</i></p>
			<p><i>oarne</i></p>
		</viitor-2-popular>
	</Indicativ>
	<Conjunctiv>
		<prezent>
			<p><i>orn</i></p>
			<p><i>orni</i></p>
			<p><i>oarne</i></p>
			<p><i>urnăm</i></p>
			<p><i>urnaţi</i></p>
			<p><i>oarne</i></p>
		</prezent>
		<perfect>
			<p><i>urnat</i></p>
			<p><i>urnat</i></p>
			<p><i>urnat</i></p>
			<p><i>urnat</i></p>
			<p><i>urnat</i></p>
			<p><i>urnat</i></p>
		</perfect>
	</Conjunctiv>
	<Infinitiv>
		<afirmativ>
			<p><i>urna</i></p>
		</afirmativ>
	</Infinitiv>
	<Conditional>
		<prezent>
			<p><i>urna</i></p>
			<p><i>urna</i></p>
			<p><i>urna</i></p>
			<p><i>urna</i></p>
			<p><i>urna</i></p>
			<p><i>urna</i></p>
		</prezent>
		<perfect>
			<p><i>urnat</i></p>
			<p><i>urnat</i></p>
			<p><i>urnat</i></p>
			<p><i>urnat</i></p>
			<p><i>urnat</i></p>
			<p><i>urnat</i></p>
		</perfect>
	</Conditional>
	<Imperativ>
		<imperativ>
			<p><i>oarnă</i></p>
			<p><i>urnaţi</i></p>
		</imperativ>
		<negativ>
			<p><i>urna</i></p>
			<p><i>urnaţi</i></p>
		</negativ>
	</Imperativ>
	<Gerunziu>
		<gerunziu>
			<p><i>urnând</i></p>
		</gerunziu>
	</Gerunziu>
	<Participiu>
		<participiu>
			<p><i>urnat</i></p>
		</participiu>
	</Participiu>
</template>

<template name="convo:ca">
	<Indicativ>
		<prezent>
			<p><i>c</i></p>
			<p><i>ci</i></p>
			<p><i>acă</i></p>
			<p><i>căm</i></p>
			<p><i>caţi</i></p>
			<p><i>acă</i></p>
		</prezent>
		<imperfect>
			<p><i>cam</i></p>
			<p><i>cai</i></p>
			<p><i>ca</i></p>
			<p><i>cam</i></p>
			<p><i>caţi</i></p>
			<p><i>cau</i></p>
		</imperfect>
		<perfect-simplu>
			<p><i>cai</i></p>
			<p><i>cași</i></p>
			<p><i>că</i></p>
			<p><i>carăm</i></p>
			<p><i>carăţi</i></p>
			<p><i>cară</i></p>
		</perfect-simplu>
		<mai-mult-ca-perfect>
			<p><i>casem</i></p>
			<p><i>caseși</i></p>
			<p><i>case</i></p>
			<p><i>caserăm</i></p>
			<p><i>caserăţi</i></p>
			<p><i>caseră</i></p>
		</mai-mult-ca-perfect>
		<viitor-2-popular>
			<p><i>c</i></p>
			<p><i>ci</i></p>
			<p><i>ace</i></p>
			<p><i>căm</i></p>
			<p><i>caţi</i></p>
			<p><i>ace</i></p>
		</viitor-2-popular>
	</Indicativ>
	<Conjunctiv>
		<prezent>
			<p><i>c</i></p>
			<p><i>ci</i></p>
			<p><i>ace</i></p>
			<p><i>căm</i></p>
			<p><i>caţi</i></p>
			<p><i>ace</i></p>
		</prezent>
		<perfect>
			<p><i>cat</i></p>
			<p><i>cat</i></p>
			<p><i>cat</i></p>
			<p><i>cat</i></p>
			<p><i>cat</i></p>
			<p><i>cat</i></p>
		</perfect>
	</Conjunctiv>
	<Infinitiv>
		<afirmativ>
			<p><i>ca</i></p>
		</afirmativ>
	</Infinitiv>
	<Conditional>
		<prezent>
			<p><i>ca</i></p>
			<p><i>ca</i></p>
			<p><i>ca</i></p>
			<p><i>ca</i></p>
			<p><i>ca</i></p>
			<p><i>ca</i></p>
		</prezent>
		<perfect>
			<p><i>cat</i></p>
			<p><i>cat</i></p>
			<p><i>cat</i></p>
			<p><i>cat</i></p>
			<p><i>cat</i></p>
			<p><i>cat</i></p>
		</perfect>
	</Conditional>
	<Imperativ>
		<imperativ>
			<p><i>acă</i></p>
			<p><i>caţi</i></p>
		</imperativ>
		<negativ>
			<p><i>ca</i></p>
			<p><i>caţi</i></p>
		</negativ>
	</Imperativ>
	<Gerunziu>
		<gerunziu>
			<p><i>când</i></p>
		</gerunziu>
	</Gerunziu>
	<Participiu>
		<participiu>
			<p><i>cat</i></p>
		</participiu>
	</Participiu>
</template>

<template name="corup:e">
	<Indicativ>
		<prezent>
			<p><i/></p>
			<p><i>i</i></p>
			<p><i>e</i></p>
			<p><i>em</i></p>
			<p><i>eţi</i></p>
			<p><i/></p>
		</prezent>
		<imperfect>
			<p><i>eam</i></p>
			<p><i>eai</i></p>
			<p><i>ea</i></p>
			<p><i>eam</i></p>
			<p><i>eaţi</i></p>
			<p><i>eau</i></p>
		</imperfect>
		<perfect-simplu>
			<p><i>sei</i></p>
			<p><i>seși</i></p>
			<p><i>se</i></p>
			<p><i>serăm</i></p>
			<p><i>serăţi</i></p>
			<p><i>seră</i></p>
		</perfect-simplu>
		<mai-mult-ca-perfect>
			<p><i>sesem</i></p>
			<p><i>seseși</i></p>
			<p><i>sese</i></p>
			<p><i>seserăm</i></p>
			<p><i>seserăţi</i></p>
			<p><i>seseră</i></p>
		</mai-mult-ca-perfect>
		<viitor-2-popular>
			<p><i/></p>
			<p><i>i</i></p>
			<p><i>ă</i></p>
			<p><i>em</i></p>
			<p><i>eţi</i></p>
			<p><i>ă</i></p>
		</viitor-2-popular>
	</Indicativ>
	<Conjunctiv>
		<prezent>
			<p><i/></p>
			<p><i>i</i></p>
			<p><i>ă</i></p>
			<p><i>em</i></p>
			<p><i>eţi</i></p>
			<p><i>ă</i></p>
		</prezent>
		<perfect>
			<p><i>t</i></p>
			<p><i>t</i></p>
			<p><i>t</i></p>
			<p><i>t</i></p>
			<p><i>t</i></p>
			<p><i>t</i></p>
		</perfect>
	</Conjunctiv>
	<Infinitiv>
		<afirmativ>
			<p><i>e</i></p>
		</afirmativ>
	</Infinitiv>
	<Conditional>
		<prezent>
			<p><i>e</i></p>
			<p><i>e</i></p>
			<p><i>e</i></p>
			<p><i>e</i></p>
			<p><i>e</i></p>
			<p><i>e</i></p>
		</prezent>
		<perfect>
			<p><i>t</i></p>
			<p><i>t</i></p>
			<p><i>t</i></p>
			<p><i>t</i></p>
			<p><i>t</i></p>
			<p><i>t</i></p>
		</perfect>
	</Conditional>
	<Imperativ>
		<imperativ>
			<p><i>e</i></p>
			<p><i>eţi</i></p>
		</imperativ>
		<negativ>
			<p><i>e</i></p>
			<p><i>eţi</i></p>
		</negativ>
	</Imperativ>
	<Gerunziu>
		<gerunziu>
			<p><i>ând</i></p>
		</gerunziu>
	</Gerunziu>
	<Participiu>
		<participiu>
			<p><i>t</i></p>
		</participiu>
	</Participiu>
</template>

<template name="co:și">
	<Indicativ>
		<prezent>
			<p><i>sesc</i></p>
			<p><i>sești</i></p>
			<p><i>sește</i></p>
			<p><i>sim</i></p>
			<p><i>siţi</i></p>
			<p><i>sesc</i></p>
		</prezent>
		<imperfect>
			<p><i>seam</i></p>
			<p><i>seai</i></p>
			<p><i>sea</i></p>
			<p><i>seam</i></p>
			<p><i>seaţi</i></p>
			<p><i>seau</i></p>
		</imperfect>
		<perfect-simplu>
			<p><i>sii</i></p>
			<p><i>siși</i></p>
			<p><i>si</i></p>
			<p><i>sirăm</i></p>
			<p><i>sirăţi</i></p>
			<p><i>siră</i></p>
		</perfect-simplu>
		<mai-mult-ca-perfect>
			<p><i>sisem</i></p>
			<p><i>siseși</i></p>
			<p><i>sise</i></p>
			<p><i>siserăm</i></p>
			<p><i>siserăţi</i></p>
			<p><i>siseră</i></p>
		</mai-mult-ca-perfect>
		<viitor-2-popular>
			<p><i>sesc</i></p>
			<p><i>sești</i></p>
			<p><i>sească</i></p>
			<p><i>sim</i></p>
			<p><i>siţi</i></p>
			<p><i>sească</i></p>
		</viitor-2-popular>
	</Indicativ>
	<Conjunctiv>
		<prezent>
			<p><i>sesc</i></p>
			<p><i>sești</i></p>
			<p><i>sească</i></p>
			<p><i>sim</i></p>
			<p><i>siţi</i></p>
			<p><i>sească</i></p>
		</prezent>
		<perfect>
			<p><i>sit</i></p>
			<p><i>sit</i></p>
			<p><i>sit</i></p>
			<p><i>sit</i></p>
			<p><i>sit</i></p>
			<p><i>sit</i></p>
		</perfect>
	</Conjunctiv>
	<Infinitiv>
		<afirmativ>
			<p><i>si</i></p>
		</afirmativ>
	</Infinitiv>
	<Conditional>
		<prezent>
			<p><i>si</i></p>
			<p><i>si</i></p>
			<p><i>si</i></p>
			<p><i>si</i></p>
			<p><i>si</i></p>
			<p><i>si</i></p>
		</prezent>
		<perfect>
			<p><i>sit</i></p>
			<p><i>sit</i></p>
			<p><i>sit</i></p>
			<p><i>sit</i></p>
			<p><i>sit</i></p>
			<p><i>sit</i></p>
		</perfect>
	</Conditional>
	<Imperativ>
		<imperativ>
			<p><i>sește</i></p>
			<p><i>siţi</i></p>
		</imperativ>
		<negativ>
			<p><i>si</i></p>
			<p><i>siţi</i></p>
		</negativ>
	</Imperativ>
	<Gerunziu>
		<gerunziu>
			<p><i>sind</i></p>
		</gerunziu>
	</Gerunziu>
	<Participiu>
		<participiu>
			<p><i>sit</i></p>
		</participiu>
	</Participiu>
</template>

<template name="cr:ăpa">
	<Indicativ>
		<prezent>
			<p><i>ap</i></p>
			<p><i>api</i></p>
			<p><i>apă</i></p>
			<p><i>ăpăm</i></p>
			<p><i>ăpaţi</i></p>
			<p><i>apă</i></p>
		</prezent>
		<imperfect>
			<p><i>ăpam</i></p>
			<p><i>ăpai</i></p>
			<p><i>ăpa</i></p>
			<p><i>ăpam</i></p>
			<p><i>ăpaţi</i></p>
			<p><i>ăpau</i></p>
		</imperfect>
		<perfect-simplu>
			<p><i>ăpai</i></p>
			<p><i>ăpași</i></p>
			<p><i>ăpă</i></p>
			<p><i>ăparăm</i></p>
			<p><i>ăparăţi</i></p>
			<p><i>ăpară</i></p>
		</perfect-simplu>
		<mai-mult-ca-perfect>
			<p><i>ăpasem</i></p>
			<p><i>ăpaseși</i></p>
			<p><i>ăpase</i></p>
			<p><i>ăpaserăm</i></p>
			<p><i>ăpaserăţi</i></p>
			<p><i>ăpaseră</i></p>
		</mai-mult-ca-perfect>
		<viitor-2-popular>
			<p><i>ăp</i></p>
			<p><i>ăpi</i></p>
			<p><i>ape</i></p>
			<p><i>ăpăm</i></p>
			<p><i>ăpaţi</i></p>
			<p><i>ape</i></p>
		</viitor-2-popular>
	</Indicativ>
	<Conjunctiv>
		<prezent>
			<p><i>ăp</i></p>
			<p><i>ăpi</i></p>
			<p><i>ape</i></p>
			<p><i>ăpăm</i></p>
			<p><i>ăpaţi</i></p>
			<p><i>ape</i></p>
		</prezent>
		<perfect>
			<p><i>ăpat</i></p>
			<p><i>ăpat</i></p>
			<p><i>ăpat</i></p>
			<p><i>ăpat</i></p>
			<p><i>ăpat</i></p>
			<p><i>ăpat</i></p>
		</perfect>
	</Conjunctiv>
	<Infinitiv>
		<afirmativ>
			<p><i>ăpa</i></p>
		</afirmativ>
	</Infinitiv>
	<Conditional>
		<prezent>
			<p><i>ăpa</i></p>
			<p><i>ăpa</i></p>
			<p><i>ăpa</i></p>
			<p><i>ăpa</i></p>
			<p><i>ăpa</i></p>
			<p><i>ăpa</i></p>
		</prezent>
		<perfect>
			<p><i>ăpat</i></p>
			<p><i>ăpat</i></p>
			<p><i>ăpat</i></p>
			<p><i>ăpat</i></p>
			<p><i>ăpat</i></p>
			<p><i>ăpat</i></p>
		</perfect>
	</Conditional>
	<Imperativ>
		<imperativ>
			<p><i>apă</i></p>
			<p><i>ăpaţi</i></p>
		</imperativ>
		<negativ>
			<p><i>ăpa</i></p>
			<p><i>ăpaţi</i></p>
		</negativ>
	</Imperativ>
	<Gerunziu>
		<gerunziu>
			<p><i>ăpând</i></p>
		</gerunziu>
	</Gerunziu>
	<Participiu>
		<participiu>
			<p><i>ăpat</i></p>
		</participiu>
	</Participiu>
</template>

<template name="crâș:ca">
	<Indicativ>
		<prezent>
			<p><i>c</i></p>
			<p><i>ti</i></p>
			<p><i>că</i></p>
			<p><i>căm</i></p>
			<p><i>caţi</i></p>
			<p><i>că</i></p>
		</prezent>
		<imperfect>
			<p><i>cam</i></p>
			<p><i>cai</i></p>
			<p><i>ca</i></p>
			<p><i>cam</i></p>
			<p><i>caţi</i></p>
			<p><i>cau</i></p>
		</imperfect>
		<perfect-simplu>
			<p><i>cai</i></p>
			<p><i>cași</i></p>
			<p><i>că</i></p>
			<p><i>carăm</i></p>
			<p><i>carăţi</i></p>
			<p><i>cară</i></p>
		</perfect-simplu>
		<mai-mult-ca-perfect>
			<p><i>casem</i></p>
			<p><i>caseși</i></p>
			<p><i>case</i></p>
			<p><i>caserăm</i></p>
			<p><i>caserăţi</i></p>
			<p><i>caseră</i></p>
		</mai-mult-ca-perfect>
		<viitor-2-popular>
			<p><i>c</i></p>
			<p><i>ti</i></p>
			<p><i>te</i></p>
			<p><i>căm</i></p>
			<p><i>caţi</i></p>
			<p><i>te</i></p>
		</viitor-2-popular>
	</Indicativ>
	<Conjunctiv>
		<prezent>
			<p><i>c</i></p>
			<p><i>ti</i></p>
			<p><i>te</i></p>
			<p><i>căm</i></p>
			<p><i>caţi</i></p>
			<p><i>te</i></p>
		</prezent>
		<perfect>
			<p><i>cat</i></p>
			<p><i>cat</i></p>
			<p><i>cat</i></p>
			<p><i>cat</i></p>
			<p><i>cat</i></p>
			<p><i>cat</i></p>
		</perfect>
	</Conjunctiv>
	<Infinitiv>
		<afirmativ>
			<p><i>ca</i></p>
		</afirmativ>
	</Infinitiv>
	<Conditional>
		<prezent>
			<p><i>ca</i></p>
			<p><i>ca</i></p>
			<p><i>ca</i></p>
			<p><i>ca</i></p>
			<p><i>ca</i></p>
			<p><i>ca</i></p>
		</prezent>
		<perfect>
			<p><i>cat</i></p>
			<p><i>cat</i></p>
			<p><i>cat</i></p>
			<p><i>cat</i></p>
			<p><i>cat</i></p>
			<p><i>cat</i></p>
		</perfect>
	</Conditional>
	<Imperativ>
		<imperativ>
			<p><i>că</i></p>
			<p><i>caţi</i></p>
		</imperativ>
		<negativ>
			<p><i>ca</i></p>
			<p><i>caţi</i></p>
		</negativ>
	</Imperativ>
	<Gerunziu>
		<gerunziu>
			<p><i>când</i></p>
		</gerunziu>
	</Gerunziu>
	<Participiu>
		<participiu>
			<p><i>cat</i></p>
		</participiu>
	</Participiu>
</template>

<template name="cre:de">
	<Indicativ>
		<prezent>
			<p><i>d</i></p>
			<p><i>zi</i></p>
			<p><i>de</i></p>
			<p><i>dem</i></p>
			<p><i>deţi</i></p>
			<p><i>d</i></p>
		</prezent>
		<imperfect>
			<p><i>deam</i></p>
			<p><i>deai</i></p>
			<p><i>dea</i></p>
			<p><i>deam</i></p>
			<p><i>deaţi</i></p>
			<p><i>deau</i></p>
		</imperfect>
		<perfect-simplu>
			<p><i>zui</i></p>
			<p><i>zuși</i></p>
			<p><i>zu</i></p>
			<p><i>zurăm</i></p>
			<p><i>zurăţi</i></p>
			<p><i>zură</i></p>
		</perfect-simplu>
		<mai-mult-ca-perfect>
			<p><i>zusem</i></p>
			<p><i>zuseși</i></p>
			<p><i>zuse</i></p>
			<p><i>zuserăm</i></p>
			<p><i>zuserăţi</i></p>
			<p><i>zuseră</i></p>
		</mai-mult-ca-perfect>
		<viitor-2-popular>
			<p><i>d</i></p>
			<p><i>zi</i></p>
			<p><i>adă</i></p>
			<p><i>dem</i></p>
			<p><i>deţi</i></p>
			<p><i>adă</i></p>
		</viitor-2-popular>
	</Indicativ>
	<Conjunctiv>
		<prezent>
			<p><i>d</i></p>
			<p><i>zi</i></p>
			<p><i>adă</i></p>
			<p><i>dem</i></p>
			<p><i>deţi</i></p>
			<p><i>adă</i></p>
		</prezent>
		<perfect>
			<p><i>zut</i></p>
			<p><i>zut</i></p>
			<p><i>zut</i></p>
			<p><i>zut</i></p>
			<p><i>zut</i></p>
			<p><i>zut</i></p>
		</perfect>
	</Conjunctiv>
	<Infinitiv>
		<afirmativ>
			<p><i>de</i></p>
		</afirmativ>
	</Infinitiv>
	<Conditional>
		<prezent>
			<p><i>de</i></p>
			<p><i>de</i></p>
			<p><i>de</i></p>
			<p><i>de</i></p>
			<p><i>de</i></p>
			<p><i>de</i></p>
		</prezent>
		<perfect>
			<p><i>zut</i></p>
			<p><i>zut</i></p>
			<p><i>zut</i></p>
			<p><i>zut</i></p>
			<p><i>zut</i></p>
			<p><i>zut</i></p>
		</perfect>
	</Conditional>
	<Imperativ>
		<imperativ>
			<p><i>de</i></p>
			<p><i>deţi</i></p>
		</imperativ>
		<negativ>
			<p><i>de</i></p>
			<p><i>deţi</i></p>
		</negativ>
	</Imperativ>
	<Gerunziu>
		<gerunziu>
			<p><i>zând</i></p>
		</gerunziu>
	</Gerunziu>
	<Participiu>
		<participiu>
			<p><i>zut</i></p>
		</participiu>
	</Participiu>
</template>

<template name="cuno:aște">
	<Indicativ>
		<prezent>
			<p><i>asc</i></p>
			<p><i>aști</i></p>
			<p><i>aște</i></p>
			<p><i>aștem</i></p>
			<p><i>așteţi</i></p>
			<p><i>asc</i></p>
		</prezent>
		<imperfect>
			<p><i>ășteam</i></p>
			<p><i>ășteai</i></p>
			<p><i>ăștea</i></p>
			<p><i>ășteam</i></p>
			<p><i>ășteaţi</i></p>
			<p><i>ășteau</i></p>
		</imperfect>
		<perfect-simplu>
			<p><i>ăscui</i></p>
			<p><i>ăscuși</i></p>
			<p><i>ăscu</i></p>
			<p><i>ăscurăm</i></p>
			<p><i>ăscurăţi</i></p>
			<p><i>ăscură</i></p>
		</perfect-simplu>
		<mai-mult-ca-perfect>
			<p><i>ăscusem</i></p>
			<p><i>ăscuseși</i></p>
			<p><i>ăscuse</i></p>
			<p><i>ăscuserăm</i></p>
			<p><i>ăscuserăţi</i></p>
			<p><i>ăscuseră</i></p>
		</mai-mult-ca-perfect>
		<viitor-2-popular>
			<p><i>asc</i></p>
			<p><i>aști</i></p>
			<p><i>ască</i></p>
			<p><i>aștem</i></p>
			<p><i>așteţi</i></p>
			<p><i>ască</i></p>
		</viitor-2-popular>
	</Indicativ>
	<Conjunctiv>
		<prezent>
			<p><i>asc</i></p>
			<p><i>aști</i></p>
			<p><i>ască</i></p>
			<p><i>aștem</i></p>
			<p><i>așteţi</i></p>
			<p><i>ască</i></p>
		</prezent>
		<perfect>
			<p><i>scut</i></p>
			<p><i>scut</i></p>
			<p><i>scut</i></p>
			<p><i>scut</i></p>
			<p><i>scut</i></p>
			<p><i>scut</i></p>
		</perfect>
	</Conjunctiv>
	<Infinitiv>
		<afirmativ>
			<p><i>aște</i></p>
		</afirmativ>
	</Infinitiv>
	<Conditional>
		<prezent>
			<p><i>aște</i></p>
			<p><i>aște</i></p>
			<p><i>aște</i></p>
			<p><i>aște</i></p>
			<p><i>aște</i></p>
			<p><i>aște</i></p>
		</prezent>
		<perfect>
			<p><i>scut</i></p>
			<p><i>scut</i></p>
			<p><i>scut</i></p>
			<p><i>scut</i></p>
			<p><i>scut</i></p>
			<p><i>scut</i></p>
		</perfect>
	</Conditional>
	<Imperativ>
		<imperativ>
			<p><i>aște</i></p>
			<p><i>așteţi</i></p>
		</imperativ>
		<negativ>
			<p><i>aște</i></p>
			<p><i>așteţi</i></p>
		</negativ>
	</Imperativ>
	<Gerunziu>
		<gerunziu>
			<p><i>ăscând</i></p>
		</gerunziu>
	</Gerunziu>
	<Participiu>
		<participiu>
			<p><i>scut</i></p>
		</participiu>
	</Participiu>
</template>

<template name="cur:ăţa">
	<Indicativ>
		<prezent>
			<p><i>ăţ</i></p>
			<p><i>eţi</i></p>
			<p><i>ăţă</i></p>
			<p><i>ăţăm</i></p>
			<p><i>ăţaţi</i></p>
			<p><i>ăţă</i></p>
		</prezent>
		<imperfect>
			<p><i>ăţam</i></p>
			<p><i>ăţai</i></p>
			<p><i>ăţa</i></p>
			<p><i>ăţam</i></p>
			<p><i>ăţaţi</i></p>
			<p><i>ăţau</i></p>
		</imperfect>
		<perfect-simplu>
			<p><i>ăţai</i></p>
			<p><i>ăţași</i></p>
			<p><i>ăţă</i></p>
			<p><i>ăţarăm</i></p>
			<p><i>ăţarăţi</i></p>
			<p><i>ăţară</i></p>
		</perfect-simplu>
		<mai-mult-ca-perfect>
			<p><i>ăţasem</i></p>
			<p><i>ăţaseși</i></p>
			<p><i>ăţase</i></p>
			<p><i>ăţaserăm</i></p>
			<p><i>ăţaserăţi</i></p>
			<p><i>ăţaseră</i></p>
		</mai-mult-ca-perfect>
		<viitor-2-popular>
			<p><i>ăţ</i></p>
			<p><i>eţi</i></p>
			<p><i>eţe</i></p>
			<p><i>ăţăm</i></p>
			<p><i>ăţaţi</i></p>
			<p><i>eţe</i></p>
		</viitor-2-popular>
	</Indicativ>
	<Conjunctiv>
		<prezent>
			<p><i>ăţ</i></p>
			<p><i>eţi</i></p>
			<p><i>eţe</i></p>
			<p><i>ăţăm</i></p>
			<p><i>ăţaţi</i></p>
			<p><i>eţe</i></p>
		</prezent>
		<perfect>
			<p><i>ăţat</i></p>
			<p><i>ăţat</i></p>
			<p><i>ăţat</i></p>
			<p><i>ăţat</i></p>
			<p><i>ăţat</i></p>
			<p><i>ăţat</i></p>
		</perfect>
	</Conjunctiv>
	<Infinitiv>
		<afirmativ>
			<p><i>ăţa</i></p>
		</afirmativ>
	</Infinitiv>
	<Conditional>
		<prezent>
			<p><i>ăţa</i></p>
			<p><i>ăţa</i></p>
			<p><i>ăţa</i></p>
			<p><i>ăţa</i></p>
			<p><i>ăţa</i></p>
			<p><i>ăţa</i></p>
		</prezent>
		<perfect>
			<p><i>ăţat</i></p>
			<p><i>ăţat</i></p>
			<p><i>ăţat</i></p>
			<p><i>ăţat</i></p>
			<p><i>ăţat</i></p>
			<p><i>ăţat</i></p>
		</perfect>
	</Conditional>
	<Imperativ>
		<imperativ>
			<p><i>ăţă</i></p>
			<p><i>ăţaţi</i></p>
		</imperativ>
		<negativ>
			<p><i>ăţa</i></p>
			<p><i>ăţaţi</i></p>
		</negativ>
	</Imperativ>
	<Gerunziu>
		<gerunziu>
			<p><i>ăţând</i></p>
		</gerunziu>
	</Gerunziu>
	<Participiu>
		<participiu>
			<p><i>ăţat</i></p>
		</participiu>
	</Participiu>
</template>

<template name="cu:rge">
	<Indicativ>
		<prezent>
			<p><i>-</i></p>
			<p><i>-</i></p>
			<p><i>rge</i></p>
			<p><i>-</i></p>
			<p><i>-</i></p>
			<p><i>-</i></p>
		</prezent>
		<imperfect>
			<p><i>-</i></p>
			<p><i>-</i></p>
			<p><i>rgea</i></p>
			<p><i>-</i></p>
			<p><i>-</i></p>
			<p><i>-</i></p>
		</imperfect>
		<perfect-simplu>
			<p><i>-</i></p>
			<p><i>-</i></p>
			<p><i>rse</i></p>
			<p><i>-</i></p>
			<p><i>-</i></p>
			<p><i>-</i></p>
		</perfect-simplu>
		<mai-mult-ca-perfect>
			<p><i>-</i></p>
			<p><i>-</i></p>
			<p><i>rsese</i></p>
			<p><i>-</i></p>
			<p><i>-</i></p>
			<p><i>-</i></p>
		</mai-mult-ca-perfect>
		<viitor-2-popular>
			<p><i>-</i></p>
			<p><i>-</i></p>
			<p><i>argă</i></p>
			<p><i>-</i></p>
			<p><i>-</i></p>
			<p><i>-</i></p>
		</viitor-2-popular>
	</Indicativ>
	<Conjunctiv>
		<prezent>
			<p><i>-</i></p>
			<p><i>-</i></p>
			<p><i>argă</i></p>
			<p><i>-</i></p>
			<p><i>-</i></p>
			<p><i>-</i></p>
		</prezent>
		<perfect>
			<p><i>-</i></p>
			<p><i>-</i></p>
			<p><i>rs</i></p>
			<p><i>-</i></p>
			<p><i>-</i></p>
			<p><i>-</i></p>
		</perfect>
	</Conjunctiv>
	<Infinitiv>
		<afirmativ>
			<p><i>rge</i></p>
		</afirmativ>
	</Infinitiv>
	<Conditional>
		<prezent>
			<p><i>-</i></p>
			<p><i>-</i></p>
			<p><i>rge</i></p>
			<p><i>-</i></p>
			<p><i>-</i></p>
			<p><i>-</i></p>
		</prezent>
		<perfect>
			<p><i>-</i></p>
			<p><i>-</i></p>
			<p><i>rs</i></p>
			<p><i>-</i></p>
			<p><i>-</i></p>
			<p><i>-</i></p>
		</perfect>
	</Conditional>
	<Imperativ>
		<imperativ>
			<p><i>-</i></p>
			<p><i>-</i></p>
		</imperativ>
		<negativ>
			<p><i>-</i></p>
			<p><i>-</i></p>
		</negativ>
	</Imperativ>
	<Gerunziu>
		<gerunziu>
			<p><i>rgând</i></p>
		</gerunziu>
	</Gerunziu>
	<Participiu>
		<participiu>
			<p><i>rs</i></p>
		</participiu>
	</Participiu>
</template>

<template name="cuv:eni">
	<Indicativ>
		<prezent>
			<p><i>-</i></p>
			<p><i>-</i></p>
			<p><i>ine</i></p>
			<p><i>-</i></p>
			<p><i>-</i></p>
			<p><i>-</i></p>
		</prezent>
		<imperfect>
			<p><i>-</i></p>
			<p><i>-</i></p>
			<p><i>enea</i></p>
			<p><i>-</i></p>
			<p><i>-</i></p>
			<p><i>-</i></p>
		</imperfect>
		<perfect-simplu>
			<p><i>-</i></p>
			<p><i>-</i></p>
			<p><i>eni</i></p>
			<p><i>-</i></p>
			<p><i>-</i></p>
			<p><i>-</i></p>
		</perfect-simplu>
		<mai-mult-ca-perfect>
			<p><i>-</i></p>
			<p><i>-</i></p>
			<p><i>enise</i></p>
			<p><i>-</i></p>
			<p><i>-</i></p>
			<p><i>-</i></p>
		</mai-mult-ca-perfect>
		<viitor-2-popular>
			<p><i>-</i></p>
			<p><i>-</i></p>
			<p><i>ină</i></p>
			<p><i>-</i></p>
			<p><i>-</i></p>
			<p><i>-</i></p>
		</viitor-2-popular>
	</Indicativ>
	<Conjunctiv>
		<prezent>
			<p><i>-</i></p>
			<p><i>-</i></p>
			<p><i>ină</i></p>
			<p><i>-</i></p>
			<p><i>-</i></p>
			<p><i>-</i></p>
		</prezent>
		<perfect>
			<p><i>-</i></p>
			<p><i>-</i></p>
			<p><i>enit</i></p>
			<p><i>-</i></p>
			<p><i>-</i></p>
			<p><i>-</i></p>
		</perfect>
	</Conjunctiv>
	<Infinitiv>
		<afirmativ>
			<p><i>eni</i></p>
		</afirmativ>
	</Infinitiv>
	<Conditional>
		<prezent>
			<p><i>-</i></p>
			<p><i>-</i></p>
			<p><i>eni</i></p>
			<p><i>-</i></p>
			<p><i>-</i></p>
			<p><i>-</i></p>
		</prezent>
		<perfect>
			<p><i>-</i></p>
			<p><i>-</i></p>
			<p><i>enit</i></p>
			<p><i>-</i></p>
			<p><i>-</i></p>
			<p><i>-</i></p>
		</perfect>
	</Conditional>
	<Imperativ>
		<imperativ>
			<p><i>-</i></p>
			<p><i>-</i></p>
		</imperativ>
		<negativ>
			<p><i>-</i></p>
			<p><i>-</i></p>
		</negativ>
	</Imperativ>
	<Gerunziu>
		<gerunziu>
			<p><i>enind</i></p>
		</gerunziu>
	</Gerunziu>
	<Participiu>
		<participiu>
			<p><i>enit</i></p>
		</participiu>
	</Participiu>
</template>

<template name="d:ăpăra">
	<Indicativ>
		<prezent>
			<p><i>apăr</i></p>
			<p><i>aperi</i></p>
			<p><i>apără</i></p>
			<p><i>ăpărăm</i></p>
			<p><i>ăpăraţi</i></p>
			<p><i>apără</i></p>
		</prezent>
		<imperfect>
			<p><i>ăpăram</i></p>
			<p><i>ăpărai</i></p>
			<p><i>ăpăra</i></p>
			<p><i>ăpăram</i></p>
			<p><i>ăpăraţi</i></p>
			<p><i>ăpărau</i></p>
		</imperfect>
		<perfect-simplu>
			<p><i>ăpărai</i></p>
			<p><i>ăpărași</i></p>
			<p><i>ăpără</i></p>
			<p><i>ăpărarăm</i></p>
			<p><i>ăpărarăţi</i></p>
			<p><i>ăpărară</i></p>
		</perfect-simplu>
		<mai-mult-ca-perfect>
			<p><i>ăpărasem</i></p>
			<p><i>ăpăraseși</i></p>
			<p><i>ăpărase</i></p>
			<p><i>ăpăraserăm</i></p>
			<p><i>ăpăraserăţi</i></p>
			<p><i>ăpăraseră</i></p>
		</mai-mult-ca-perfect>
		<viitor-2-popular>
			<p><i>apăr</i></p>
			<p><i>aperi</i></p>
			<p><i>apere</i></p>
			<p><i>ăpărăm</i></p>
			<p><i>ăpăraţi</i></p>
			<p><i>apere</i></p>
		</viitor-2-popular>
	</Indicativ>
	<Conjunctiv>
		<prezent>
			<p><i>apăr</i></p>
			<p><i>aperi</i></p>
			<p><i>apere</i></p>
			<p><i>ăpărăm</i></p>
			<p><i>ăpăraţi</i></p>
			<p><i>apere</i></p>
		</prezent>
		<perfect>
			<p><i>ăpărat</i></p>
			<p><i>ăpărat</i></p>
			<p><i>ăpărat</i></p>
			<p><i>ăpărat</i></p>
			<p><i>ăpărat</i></p>
			<p><i>ăpărat</i></p>
		</perfect>
	</Conjunctiv>
	<Infinitiv>
		<afirmativ>
			<p><i>ăpăra</i></p>
		</afirmativ>
	</Infinitiv>
	<Conditional>
		<prezent>
			<p><i>ăpăra</i></p>
			<p><i>ăpăra</i></p>
			<p><i>ăpăra</i></p>
			<p><i>ăpăra</i></p>
			<p><i>ăpăra</i></p>
			<p><i>ăpăra</i></p>
		</prezent>
		<perfect>
			<p><i>ăpărat</i></p>
			<p><i>ăpărat</i></p>
			<p><i>ăpărat</i></p>
			<p><i>ăpărat</i></p>
			<p><i>ăpărat</i></p>
			<p><i>ăpărat</i></p>
		</perfect>
	</Conditional>
	<Imperativ>
		<imperativ>
			<p><i>apără</i></p>
			<p><i>ăpăraţi</i></p>
		</imperativ>
		<negativ>
			<p><i>ăpăra</i></p>
			<p><i>ăpăraţi</i></p>
		</negativ>
	</Imperativ>
	<Gerunziu>
		<gerunziu>
			<p><i>ăpărând</i></p>
		</gerunziu>
	</Gerunziu>
	<Participiu>
		<participiu>
			<p><i>ăpărat</i></p>
		</participiu>
	</Participiu>
</template>

<template name="dăr:ăpăna">
	<Indicativ>
		<prezent>
			<p><i>apăn</i></p>
			<p><i>apeni</i></p>
			<p><i>apănă</i></p>
			<p><i>ăpănăm</i></p>
			<p><i>ăpănaţi</i></p>
			<p><i>apănă</i></p>
		</prezent>
		<imperfect>
			<p><i>ăpănam</i></p>
			<p><i>ăpănai</i></p>
			<p><i>ăpăna</i></p>
			<p><i>ăpănam</i></p>
			<p><i>ăpănaţi</i></p>
			<p><i>ăpănau</i></p>
		</imperfect>
		<perfect-simplu>
			<p><i>ăpănai</i></p>
			<p><i>ăpănași</i></p>
			<p><i>ăpănă</i></p>
			<p><i>ăpănarăm</i></p>
			<p><i>ăpănarăţi</i></p>
			<p><i>ăpănară</i></p>
		</perfect-simplu>
		<mai-mult-ca-perfect>
			<p><i>ăpănasem</i></p>
			<p><i>ăpănaseși</i></p>
			<p><i>ăpănase</i></p>
			<p><i>ăpănaserăm</i></p>
			<p><i>ăpănaserăţi</i></p>
			<p><i>ăpănaseră</i></p>
		</mai-mult-ca-perfect>
		<viitor-2-popular>
			<p><i>apăn</i></p>
			<p><i>apeni</i></p>
			<p><i>apene</i></p>
			<p><i>ăpănăm</i></p>
			<p><i>ăpănaţi</i></p>
			<p><i>apene</i></p>
		</viitor-2-popular>
	</Indicativ>
	<Conjunctiv>
		<prezent>
			<p><i>apăn</i></p>
			<p><i>apeni</i></p>
			<p><i>apene</i></p>
			<p><i>ăpănăm</i></p>
			<p><i>ăpănaţi</i></p>
			<p><i>apene</i></p>
		</prezent>
		<perfect>
			<p><i>ăpănat</i></p>
			<p><i>ăpănat</i></p>
			<p><i>ăpănat</i></p>
			<p><i>ăpănat</i></p>
			<p><i>ăpănat</i></p>
			<p><i>ăpănat</i></p>
		</perfect>
	</Conjunctiv>
	<Infinitiv>
		<afirmativ>
			<p><i>ăpăna</i></p>
		</afirmativ>
	</Infinitiv>
	<Conditional>
		<prezent>
			<p><i>ăpăna</i></p>
			<p><i>ăpăna</i></p>
			<p><i>ăpăna</i></p>
			<p><i>ăpăna</i></p>
			<p><i>ăpăna</i></p>
			<p><i>ăpăna</i></p>
		</prezent>
		<perfect>
			<p><i>ăpănat</i></p>
			<p><i>ăpănat</i></p>
			<p><i>ăpănat</i></p>
			<p><i>ăpănat</i></p>
			<p><i>ăpănat</i></p>
			<p><i>ăpănat</i></p>
		</perfect>
	</Conditional>
	<Imperativ>
		<imperativ>
			<p><i>apănă</i></p>
			<p><i>ăpănaţi</i></p>
		</imperativ>
		<negativ>
			<p><i>ăpăna</i></p>
			<p><i>ăpănaţi</i></p>
		</negativ>
	</Imperativ>
	<Gerunziu>
		<gerunziu>
			<p><i>ăpănând</i></p>
		</gerunziu>
	</Gerunziu>
	<Participiu>
		<participiu>
			<p><i>ăpănat</i></p>
		</participiu>
	</Participiu>
</template>

<template name="dej:uca">
	<Indicativ>
		<prezent>
			<p><i>oc</i></p>
			<p><i>oci</i></p>
			<p><i>oacă</i></p>
			<p><i>ucăm</i></p>
			<p><i>ucaţi</i></p>
			<p><i>oacă</i></p>
		</prezent>
		<imperfect>
			<p><i>ucam</i></p>
			<p><i>ucai</i></p>
			<p><i>uca</i></p>
			<p><i>ucam</i></p>
			<p><i>ucaţi</i></p>
			<p><i>ucau</i></p>
		</imperfect>
		<perfect-simplu>
			<p><i>ucai</i></p>
			<p><i>ucași</i></p>
			<p><i>ucă</i></p>
			<p><i>ucarăm</i></p>
			<p><i>ucarăţi</i></p>
			<p><i>ucară</i></p>
		</perfect-simplu>
		<mai-mult-ca-perfect>
			<p><i>ucasem</i></p>
			<p><i>ucaseși</i></p>
			<p><i>ucase</i></p>
			<p><i>ucaserăm</i></p>
			<p><i>ucaserăţi</i></p>
			<p><i>ucaseră</i></p>
		</mai-mult-ca-perfect>
		<viitor-2-popular>
			<p><i>oc</i></p>
			<p><i>oci</i></p>
			<p><i>oace</i></p>
			<p><i>ucăm</i></p>
			<p><i>ucaţi</i></p>
			<p><i>oace</i></p>
		</viitor-2-popular>
	</Indicativ>
	<Conjunctiv>
		<prezent>
			<p><i>oc</i></p>
			<p><i>oci</i></p>
			<p><i>oace</i></p>
			<p><i>ucăm</i></p>
			<p><i>ucaţi</i></p>
			<p><i>oace</i></p>
		</prezent>
		<perfect>
			<p><i>ucat</i></p>
			<p><i>ucat</i></p>
			<p><i>ucat</i></p>
			<p><i>ucat</i></p>
			<p><i>ucat</i></p>
			<p><i>ucat</i></p>
		</perfect>
	</Conjunctiv>
	<Infinitiv>
		<afirmativ>
			<p><i>uca</i></p>
		</afirmativ>
	</Infinitiv>
	<Conditional>
		<prezent>
			<p><i>uca</i></p>
			<p><i>uca</i></p>
			<p><i>uca</i></p>
			<p><i>uca</i></p>
			<p><i>uca</i></p>
			<p><i>uca</i></p>
		</prezent>
		<perfect>
			<p><i>ucat</i></p>
			<p><i>ucat</i></p>
			<p><i>ucat</i></p>
			<p><i>ucat</i></p>
			<p><i>ucat</i></p>
			<p><i>ucat</i></p>
		</perfect>
	</Conditional>
	<Imperativ>
		<imperativ>
			<p><i>oacă</i></p>
			<p><i>ucaţi</i></p>
		</imperativ>
		<negativ>
			<p><i>uca</i></p>
			<p><i>ucaţi</i></p>
		</negativ>
	</Imperativ>
	<Gerunziu>
		<gerunziu>
			<p><i>ucând</i></p>
		</gerunziu>
	</Gerunziu>
	<Participiu>
		<participiu>
			<p><i>ucat</i></p>
		</participiu>
	</Participiu>
</template>

<template name="del:ăsa">
	<Indicativ>
		<prezent>
			<p><i>as</i></p>
			<p><i>asi</i></p>
			<p><i>asă</i></p>
			<p><i>ăsăm</i></p>
			<p><i>ăsaţi</i></p>
			<p><i>asă</i></p>
		</prezent>
		<imperfect>
			<p><i>ăsam</i></p>
			<p><i>ăsai</i></p>
			<p><i>ăsa</i></p>
			<p><i>ăsam</i></p>
			<p><i>ăsaţi</i></p>
			<p><i>ăsau</i></p>
		</imperfect>
		<perfect-simplu>
			<p><i>ăsai</i></p>
			<p><i>ăsași</i></p>
			<p><i>ăsă</i></p>
			<p><i>ăsarăm</i></p>
			<p><i>ăsarăţi</i></p>
			<p><i>ăsară</i></p>
		</perfect-simplu>
		<mai-mult-ca-perfect>
			<p><i>ăsasem</i></p>
			<p><i>ăsaseși</i></p>
			<p><i>ăsase</i></p>
			<p><i>ăsaserăm</i></p>
			<p><i>ăsaserăţi</i></p>
			<p><i>ăsaseră</i></p>
		</mai-mult-ca-perfect>
		<viitor-2-popular>
			<p><i>as</i></p>
			<p><i>asi</i></p>
			<p><i>ase</i></p>
			<p><i>ăsăm</i></p>
			<p><i>ăsaţi</i></p>
			<p><i>ase</i></p>
		</viitor-2-popular>
	</Indicativ>
	<Conjunctiv>
		<prezent>
			<p><i>as</i></p>
			<p><i>asi</i></p>
			<p><i>ase</i></p>
			<p><i>ăsăm</i></p>
			<p><i>ăsaţi</i></p>
			<p><i>ase</i></p>
		</prezent>
		<perfect>
			<p><i>ăsat</i></p>
			<p><i>ăsat</i></p>
			<p><i>ăsat</i></p>
			<p><i>ăsat</i></p>
			<p><i>ăsat</i></p>
			<p><i>ăsat</i></p>
		</perfect>
	</Conjunctiv>
	<Infinitiv>
		<afirmativ>
			<p><i>ăsa</i></p>
		</afirmativ>
	</Infinitiv>
	<Conditional>
		<prezent>
			<p><i>ăsa</i></p>
			<p><i>ăsa</i></p>
			<p><i>ăsa</i></p>
			<p><i>ăsa</i></p>
			<p><i>ăsa</i></p>
			<p><i>ăsa</i></p>
		</prezent>
		<perfect>
			<p><i>ăsat</i></p>
			<p><i>ăsat</i></p>
			<p><i>ăsat</i></p>
			<p><i>ăsat</i></p>
			<p><i>ăsat</i></p>
			<p><i>ăsat</i></p>
		</perfect>
	</Conditional>
	<Imperativ>
		<imperativ>
			<p><i>asă</i></p>
			<p><i>ăsaţi</i></p>
		</imperativ>
		<negativ>
			<p><i>ăsa</i></p>
			<p><i>ăsaţi</i></p>
		</negativ>
	</Imperativ>
	<Gerunziu>
		<gerunziu>
			<p><i>ăsând</i></p>
		</gerunziu>
	</Gerunziu>
	<Participiu>
		<participiu>
			<p><i>ăsat</i></p>
		</participiu>
	</Participiu>
</template>

<template name="dele:ga">
	<Indicativ>
		<prezent>
			<p><i>g</i></p>
			<p><i>gi</i></p>
			<p><i>agă</i></p>
			<p><i>găm</i></p>
			<p><i>gaţi</i></p>
			<p><i>agă</i></p>
		</prezent>
		<imperfect>
			<p><i>gam</i></p>
			<p><i>gai</i></p>
			<p><i>ga</i></p>
			<p><i>gam</i></p>
			<p><i>gaţi</i></p>
			<p><i>gau</i></p>
		</imperfect>
		<perfect-simplu>
			<p><i>gai</i></p>
			<p><i>gași</i></p>
			<p><i>gă</i></p>
			<p><i>garăm</i></p>
			<p><i>garăţi</i></p>
			<p><i>gară</i></p>
		</perfect-simplu>
		<mai-mult-ca-perfect>
			<p><i>gasem</i></p>
			<p><i>gaseși</i></p>
			<p><i>gase</i></p>
			<p><i>gaserăm</i></p>
			<p><i>gaserăţi</i></p>
			<p><i>gaseră</i></p>
		</mai-mult-ca-perfect>
		<viitor-2-popular>
			<p><i>g</i></p>
			<p><i>gi</i></p>
			<p><i>ge</i></p>
			<p><i>găm</i></p>
			<p><i>gaţi</i></p>
			<p><i>ge</i></p>
		</viitor-2-popular>
	</Indicativ>
	<Conjunctiv>
		<prezent>
			<p><i>g</i></p>
			<p><i>gi</i></p>
			<p><i>ge</i></p>
			<p><i>găm</i></p>
			<p><i>gaţi</i></p>
			<p><i>ge</i></p>
		</prezent>
		<perfect>
			<p><i>gat</i></p>
			<p><i>gat</i></p>
			<p><i>gat</i></p>
			<p><i>gat</i></p>
			<p><i>gat</i></p>
			<p><i>gat</i></p>
		</perfect>
	</Conjunctiv>
	<Infinitiv>
		<afirmativ>
			<p><i>ga</i></p>
		</afirmativ>
	</Infinitiv>
	<Conditional>
		<prezent>
			<p><i>ga</i></p>
			<p><i>ga</i></p>
			<p><i>ga</i></p>
			<p><i>ga</i></p>
			<p><i>ga</i></p>
			<p><i>ga</i></p>
		</prezent>
		<perfect>
			<p><i>gat</i></p>
			<p><i>gat</i></p>
			<p><i>gat</i></p>
			<p><i>gat</i></p>
			<p><i>gat</i></p>
			<p><i>gat</i></p>
		</perfect>
	</Conditional>
	<Imperativ>
		<imperativ>
			<p><i>agă</i></p>
			<p><i>gaţi</i></p>
		</imperativ>
		<negativ>
			<p><i>ga</i></p>
			<p><i>gaţi</i></p>
		</negativ>
	</Imperativ>
	<Gerunziu>
		<gerunziu>
			<p><i>gând</i></p>
		</gerunziu>
	</Gerunziu>
	<Participiu>
		<participiu>
			<p><i>gat</i></p>
		</participiu>
	</Participiu>
</template>

<template name="deo:chea">
	<Indicativ>
		<prezent>
			<p><i>chi</i></p>
			<p><i>chi</i></p>
			<p><i>ache</i></p>
			<p><i>chem</i></p>
			<p><i>cheaţi</i></p>
			<p><i>ache</i></p>
		</prezent>
		<imperfect>
			<p><i>cheam</i></p>
			<p><i>cheai</i></p>
			<p><i>chea</i></p>
			<p><i>cheam</i></p>
			<p><i>cheaţi</i></p>
			<p><i>cheau</i></p>
		</imperfect>
		<perfect-simplu>
			<p><i>cheai</i></p>
			<p><i>cheași</i></p>
			<p><i>chee</i></p>
			<p><i>chearăm</i></p>
			<p><i>chearăţi</i></p>
			<p><i>cheară</i></p>
		</perfect-simplu>
		<mai-mult-ca-perfect>
			<p><i>cheasem</i></p>
			<p><i>cheaseși</i></p>
			<p><i>chease</i></p>
			<p><i>cheaserăm</i></p>
			<p><i>cheaserăţi</i></p>
			<p><i>cheaseră</i></p>
		</mai-mult-ca-perfect>
		<viitor-2-popular>
			<p><i>chi</i></p>
			<p><i>chi</i></p>
			<p><i>ache</i></p>
			<p><i>chem</i></p>
			<p><i>cheaţi</i></p>
			<p><i>ache</i></p>
		</viitor-2-popular>
	</Indicativ>
	<Conjunctiv>
		<prezent>
			<p><i>chi</i></p>
			<p><i>chi</i></p>
			<p><i>ache</i></p>
			<p><i>chem</i></p>
			<p><i>cheaţi</i></p>
			<p><i>ache</i></p>
		</prezent>
		<perfect>
			<p><i>cheat</i></p>
			<p><i>cheat</i></p>
			<p><i>cheat</i></p>
			<p><i>cheat</i></p>
			<p><i>cheat</i></p>
			<p><i>cheat</i></p>
		</perfect>
	</Conjunctiv>
	<Infinitiv>
		<afirmativ>
			<p><i>chea</i></p>
		</afirmativ>
	</Infinitiv>
	<Conditional>
		<prezent>
			<p><i>chea</i></p>
			<p><i>chea</i></p>
			<p><i>chea</i></p>
			<p><i>chea</i></p>
			<p><i>chea</i></p>
			<p><i>chea</i></p>
		</prezent>
		<perfect>
			<p><i>cheat</i></p>
			<p><i>cheat</i></p>
			<p><i>cheat</i></p>
			<p><i>cheat</i></p>
			<p><i>cheat</i></p>
			<p><i>cheat</i></p>
		</perfect>
	</Conditional>
	<Imperativ>
		<imperativ>
			<p><i>ache</i></p>
			<p><i>cheaţi</i></p>
		</imperativ>
		<negativ>
			<p><i>chea</i></p>
			<p><i>cheaţi</i></p>
		</negativ>
	</Imperativ>
	<Gerunziu>
		<gerunziu>
			<p><i>chind</i></p>
		</gerunziu>
	</Gerunziu>
	<Participiu>
		<participiu>
			<p><i>cheat</i></p>
		</participiu>
	</Participiu>
</template>

<template name="dep:ăna">
	<Indicativ>
		<prezent>
			<p><i>anez</i></p>
			<p><i>anezi</i></p>
			<p><i>anează</i></p>
			<p><i>anăm</i></p>
			<p><i>anaţi</i></p>
			<p><i>anează</i></p>
		</prezent>
		<imperfect>
			<p><i>anam</i></p>
			<p><i>anai</i></p>
			<p><i>ana</i></p>
			<p><i>anam</i></p>
			<p><i>anaţi</i></p>
			<p><i>anau</i></p>
		</imperfect>
		<perfect-simplu>
			<p><i>anai</i></p>
			<p><i>anași</i></p>
			<p><i>ană</i></p>
			<p><i>anarăm</i></p>
			<p><i>anarăţi</i></p>
			<p><i>anară</i></p>
		</perfect-simplu>
		<mai-mult-ca-perfect>
			<p><i>anasem</i></p>
			<p><i>anaseși</i></p>
			<p><i>anase</i></p>
			<p><i>anaserăm</i></p>
			<p><i>anaserăţi</i></p>
			<p><i>anaseră</i></p>
		</mai-mult-ca-perfect>
		<viitor-2-popular>
			<p><i>anez</i></p>
			<p><i>anezi</i></p>
			<p><i>aneze</i></p>
			<p><i>anăm</i></p>
			<p><i>anaţi</i></p>
			<p><i>aneze</i></p>
		</viitor-2-popular>
	</Indicativ>
	<Conjunctiv>
		<prezent>
			<p><i>anez</i></p>
			<p><i>anezi</i></p>
			<p><i>aneze</i></p>
			<p><i>anăm</i></p>
			<p><i>anaţi</i></p>
			<p><i>aneze</i></p>
		</prezent>
		<perfect>
			<p><i>anat</i></p>
			<p><i>anat</i></p>
			<p><i>anat</i></p>
			<p><i>anat</i></p>
			<p><i>anat</i></p>
			<p><i>anat</i></p>
		</perfect>
	</Conjunctiv>
	<Infinitiv>
		<afirmativ>
			<p><i>ana</i></p>
		</afirmativ>
	</Infinitiv>
	<Conditional>
		<prezent>
			<p><i>ana</i></p>
			<p><i>ana</i></p>
			<p><i>ana</i></p>
			<p><i>ana</i></p>
			<p><i>ana</i></p>
			<p><i>ana</i></p>
		</prezent>
		<perfect>
			<p><i>anat</i></p>
			<p><i>anat</i></p>
			<p><i>anat</i></p>
			<p><i>anat</i></p>
			<p><i>anat</i></p>
			<p><i>anat</i></p>
		</perfect>
	</Conditional>
	<Imperativ>
		<imperativ>
			<p><i>anează</i></p>
			<p><i>anaţi</i></p>
		</imperativ>
		<negativ>
			<p><i>ana</i></p>
			<p><i>anaţi</i></p>
		</negativ>
	</Imperativ>
	<Gerunziu>
		<gerunziu>
			<p><i>anând</i></p>
		</gerunziu>
	</Gerunziu>
	<Participiu>
		<participiu>
			<p><i>anat</i></p>
		</participiu>
	</Participiu>
</template>

<template name="de:păra">
	<Indicativ>
		<prezent>
			<p><i>păr</i></p>
			<p><i>peri</i></p>
			<p><i>apără</i></p>
			<p><i>părăm</i></p>
			<p><i>păraţi</i></p>
			<p><i>apără</i></p>
		</prezent>
		<imperfect>
			<p><i>păram</i></p>
			<p><i>părai</i></p>
			<p><i>păra</i></p>
			<p><i>păram</i></p>
			<p><i>păraţi</i></p>
			<p><i>părau</i></p>
		</imperfect>
		<perfect-simplu>
			<p><i>părai</i></p>
			<p><i>părași</i></p>
			<p><i>pără</i></p>
			<p><i>părarăm</i></p>
			<p><i>părarăţi</i></p>
			<p><i>părară</i></p>
		</perfect-simplu>
		<mai-mult-ca-perfect>
			<p><i>părasem</i></p>
			<p><i>păraseși</i></p>
			<p><i>părase</i></p>
			<p><i>păraserăm</i></p>
			<p><i>păraserăţi</i></p>
			<p><i>păraseră</i></p>
		</mai-mult-ca-perfect>
		<viitor-2-popular>
			<p><i>păr</i></p>
			<p><i>peri</i></p>
			<p><i>pere</i></p>
			<p><i>părăm</i></p>
			<p><i>păraţi</i></p>
			<p><i>pere</i></p>
		</viitor-2-popular>
	</Indicativ>
	<Conjunctiv>
		<prezent>
			<p><i>păr</i></p>
			<p><i>peri</i></p>
			<p><i>pere</i></p>
			<p><i>părăm</i></p>
			<p><i>păraţi</i></p>
			<p><i>pere</i></p>
		</prezent>
		<perfect>
			<p><i>părat</i></p>
			<p><i>părat</i></p>
			<p><i>părat</i></p>
			<p><i>părat</i></p>
			<p><i>părat</i></p>
			<p><i>părat</i></p>
		</perfect>
	</Conjunctiv>
	<Infinitiv>
		<afirmativ>
			<p><i>păra</i></p>
		</afirmativ>
	</Infinitiv>
	<Conditional>
		<prezent>
			<p><i>păra</i></p>
			<p><i>păra</i></p>
			<p><i>păra</i></p>
			<p><i>păra</i></p>
			<p><i>păra</i></p>
			<p><i>păra</i></p>
		</prezent>
		<perfect>
			<p><i>părat</i></p>
			<p><i>părat</i></p>
			<p><i>părat</i></p>
			<p><i>părat</i></p>
			<p><i>părat</i></p>
			<p><i>părat</i></p>
		</perfect>
	</Conditional>
	<Imperativ>
		<imperativ>
			<p><i>apără</i></p>
			<p><i>păraţi</i></p>
		</imperativ>
		<negativ>
			<p><i>păra</i></p>
			<p><i>păraţi</i></p>
		</negativ>
	</Imperativ>
	<Gerunziu>
		<gerunziu>
			<p><i>părând</i></p>
		</gerunziu>
	</Gerunziu>
	<Participiu>
		<participiu>
			<p><i>părat</i></p>
		</participiu>
	</Participiu>
</template>

<template name="desc:ăleca">
	<Indicativ>
		<prezent>
			<p><i>alec</i></p>
			<p><i>aleci</i></p>
			<p><i>alecă</i></p>
			<p><i>ălecăm</i></p>
			<p><i>ălecaţi</i></p>
			<p><i>alecă</i></p>
		</prezent>
		<imperfect>
			<p><i>ălecam</i></p>
			<p><i>ălecai</i></p>
			<p><i>ăleca</i></p>
			<p><i>ălecam</i></p>
			<p><i>ălecaţi</i></p>
			<p><i>ălecau</i></p>
		</imperfect>
		<perfect-simplu>
			<p><i>ălecai</i></p>
			<p><i>ălecași</i></p>
			<p><i>ălecă</i></p>
			<p><i>ălecarăm</i></p>
			<p><i>ălecarăţi</i></p>
			<p><i>ălecară</i></p>
		</perfect-simplu>
		<mai-mult-ca-perfect>
			<p><i>ălecasem</i></p>
			<p><i>ălecaseși</i></p>
			<p><i>ălecase</i></p>
			<p><i>ălecaserăm</i></p>
			<p><i>ălecaserăţi</i></p>
			<p><i>ălecaseră</i></p>
		</mai-mult-ca-perfect>
		<viitor-2-popular>
			<p><i>alec</i></p>
			<p><i>aleci</i></p>
			<p><i>alece</i></p>
			<p><i>ălecăm</i></p>
			<p><i>ălecaţi</i></p>
			<p><i>alece</i></p>
		</viitor-2-popular>
	</Indicativ>
	<Conjunctiv>
		<prezent>
			<p><i>alec</i></p>
			<p><i>aleci</i></p>
			<p><i>alece</i></p>
			<p><i>ălecăm</i></p>
			<p><i>ălecaţi</i></p>
			<p><i>alece</i></p>
		</prezent>
		<perfect>
			<p><i>ălecat</i></p>
			<p><i>ălecat</i></p>
			<p><i>ălecat</i></p>
			<p><i>ălecat</i></p>
			<p><i>ălecat</i></p>
			<p><i>ălecat</i></p>
		</perfect>
	</Conjunctiv>
	<Infinitiv>
		<afirmativ>
			<p><i>ăleca</i></p>
		</afirmativ>
	</Infinitiv>
	<Conditional>
		<prezent>
			<p><i>ăleca</i></p>
			<p><i>ăleca</i></p>
			<p><i>ăleca</i></p>
			<p><i>ăleca</i></p>
			<p><i>ăleca</i></p>
			<p><i>ăleca</i></p>
		</prezent>
		<perfect>
			<p><i>ălecat</i></p>
			<p><i>ălecat</i></p>
			<p><i>ălecat</i></p>
			<p><i>ălecat</i></p>
			<p><i>ălecat</i></p>
			<p><i>ălecat</i></p>
		</perfect>
	</Conditional>
	<Imperativ>
		<imperativ>
			<p><i>alecă</i></p>
			<p><i>ălecaţi</i></p>
		</imperativ>
		<negativ>
			<p><i>ăleca</i></p>
			<p><i>ălecaţi</i></p>
		</negativ>
	</Imperativ>
	<Gerunziu>
		<gerunziu>
			<p><i>ălecând</i></p>
		</gerunziu>
	</Gerunziu>
	<Participiu>
		<participiu>
			<p><i>ălecat</i></p>
		</participiu>
	</Participiu>
</template>

<template name="desc:ălţa">
	<Indicativ>
		<prezent>
			<p><i>alţ</i></p>
			<p><i>alţi</i></p>
			<p><i>alţă</i></p>
			<p><i>ălţăm</i></p>
			<p><i>ălţaţi</i></p>
			<p><i>alţă</i></p>
		</prezent>
		<imperfect>
			<p><i>ălţam</i></p>
			<p><i>ălţai</i></p>
			<p><i>ălţa</i></p>
			<p><i>ălţam</i></p>
			<p><i>ălţaţi</i></p>
			<p><i>ălţau</i></p>
		</imperfect>
		<perfect-simplu>
			<p><i>ălţai</i></p>
			<p><i>ălţași</i></p>
			<p><i>ălţă</i></p>
			<p><i>ălţarăm</i></p>
			<p><i>ălţarăţi</i></p>
			<p><i>ălţară</i></p>
		</perfect-simplu>
		<mai-mult-ca-perfect>
			<p><i>ălţasem</i></p>
			<p><i>ălţaseși</i></p>
			<p><i>ălţase</i></p>
			<p><i>ălţaserăm</i></p>
			<p><i>ălţaserăţi</i></p>
			<p><i>ălţaseră</i></p>
		</mai-mult-ca-perfect>
		<viitor-2-popular>
			<p><i>alţ</i></p>
			<p><i>alţi</i></p>
			<p><i>alţe</i></p>
			<p><i>ălţăm</i></p>
			<p><i>ălţaţi</i></p>
			<p><i>alţe</i></p>
		</viitor-2-popular>
	</Indicativ>
	<Conjunctiv>
		<prezent>
			<p><i>alţ</i></p>
			<p><i>alţi</i></p>
			<p><i>alţe</i></p>
			<p><i>ălţăm</i></p>
			<p><i>ălţaţi</i></p>
			<p><i>alţe</i></p>
		</prezent>
		<perfect>
			<p><i>ălţat</i></p>
			<p><i>ălţat</i></p>
			<p><i>ălţat</i></p>
			<p><i>ălţat</i></p>
			<p><i>ălţat</i></p>
			<p><i>ălţat</i></p>
		</perfect>
	</Conjunctiv>
	<Infinitiv>
		<afirmativ>
			<p><i>ălţa</i></p>
		</afirmativ>
	</Infinitiv>
	<Conditional>
		<prezent>
			<p><i>ălţa</i></p>
			<p><i>ălţa</i></p>
			<p><i>ălţa</i></p>
			<p><i>ălţa</i></p>
			<p><i>ălţa</i></p>
			<p><i>ălţa</i></p>
		</prezent>
		<perfect>
			<p><i>ălţat</i></p>
			<p><i>ălţat</i></p>
			<p><i>ălţat</i></p>
			<p><i>ălţat</i></p>
			<p><i>ălţat</i></p>
			<p><i>ălţat</i></p>
		</perfect>
	</Conditional>
	<Imperativ>
		<imperativ>
			<p><i>alţă</i></p>
			<p><i>ălţaţi</i></p>
		</imperativ>
		<negativ>
			<p><i>ălţa</i></p>
			<p><i>ălţaţi</i></p>
		</negativ>
	</Imperativ>
	<Gerunziu>
		<gerunziu>
			<p><i>ălţând</i></p>
		</gerunziu>
	</Gerunziu>
	<Participiu>
		<participiu>
			<p><i>ălţat</i></p>
		</participiu>
	</Participiu>
</template>

<template name="desc:ărca">
	<Indicativ>
		<prezent>
			<p><i>arc</i></p>
			<p><i>arci</i></p>
			<p><i>arcă</i></p>
			<p><i>ărcăm</i></p>
			<p><i>ărcaţi</i></p>
			<p><i>arcă</i></p>
		</prezent>
		<imperfect>
			<p><i>ărcam</i></p>
			<p><i>ărcai</i></p>
			<p><i>ărca</i></p>
			<p><i>ărcam</i></p>
			<p><i>ărcaţi</i></p>
			<p><i>ărcau</i></p>
		</imperfect>
		<perfect-simplu>
			<p><i>ărcai</i></p>
			<p><i>ărcași</i></p>
			<p><i>ărcă</i></p>
			<p><i>ărcarăm</i></p>
			<p><i>ărcarăţi</i></p>
			<p><i>ărcară</i></p>
		</perfect-simplu>
		<mai-mult-ca-perfect>
			<p><i>ărcasem</i></p>
			<p><i>ărcaseși</i></p>
			<p><i>ărcase</i></p>
			<p><i>ărcaserăm</i></p>
			<p><i>ărcaserăţi</i></p>
			<p><i>ărcaseră</i></p>
		</mai-mult-ca-perfect>
		<viitor-2-popular>
			<p><i>arc</i></p>
			<p><i>arci</i></p>
			<p><i>arce</i></p>
			<p><i>ărcăm</i></p>
			<p><i>ărcaţi</i></p>
			<p><i>arce</i></p>
		</viitor-2-popular>
	</Indicativ>
	<Conjunctiv>
		<prezent>
			<p><i>arc</i></p>
			<p><i>arci</i></p>
			<p><i>arce</i></p>
			<p><i>ărcăm</i></p>
			<p><i>ărcaţi</i></p>
			<p><i>arce</i></p>
		</prezent>
		<perfect>
			<p><i>ărcat</i></p>
			<p><i>ărcat</i></p>
			<p><i>ărcat</i></p>
			<p><i>ărcat</i></p>
			<p><i>ărcat</i></p>
			<p><i>ărcat</i></p>
		</perfect>
	</Conjunctiv>
	<Infinitiv>
		<afirmativ>
			<p><i>ărca</i></p>
		</afirmativ>
	</Infinitiv>
	<Conditional>
		<prezent>
			<p><i>ărca</i></p>
			<p><i>ărca</i></p>
			<p><i>ărca</i></p>
			<p><i>ărca</i></p>
			<p><i>ărca</i></p>
			<p><i>ărca</i></p>
		</prezent>
		<perfect>
			<p><i>ărcat</i></p>
			<p><i>ărcat</i></p>
			<p><i>ărcat</i></p>
			<p><i>ărcat</i></p>
			<p><i>ărcat</i></p>
			<p><i>ărcat</i></p>
		</perfect>
	</Conditional>
	<Imperativ>
		<imperativ>
			<p><i>arcă</i></p>
			<p><i>ărcaţi</i></p>
		</imperativ>
		<negativ>
			<p><i>ărca</i></p>
			<p><i>ărcaţi</i></p>
		</negativ>
	</Imperativ>
	<Gerunziu>
		<gerunziu>
			<p><i>ărcând</i></p>
		</gerunziu>
	</Gerunziu>
	<Participiu>
		<participiu>
			<p><i>ărcat</i></p>
		</participiu>
	</Participiu>
</template>

<template name="deschei:a">
	<Indicativ>
		<prezent>
			<p><i/></p>
			<p><i/></p>
			<p><i>e</i></p>
			<p><i>em</i></p>
			<p><i>aţi</i></p>
			<p><i>e</i></p>
		</prezent>
		<imperfect>
			<p><i>am</i></p>
			<p><i>ai</i></p>
			<p><i>a</i></p>
			<p><i>am</i></p>
			<p><i>aţi</i></p>
			<p><i>au</i></p>
		</imperfect>
		<perfect-simplu>
			<p><i>ai</i></p>
			<p><i>ași</i></p>
			<p><i>e</i></p>
			<p><i>arăm</i></p>
			<p><i>arăţi</i></p>
			<p><i>ară</i></p>
		</perfect-simplu>
		<mai-mult-ca-perfect>
			<p><i>asem</i></p>
			<p><i>aseși</i></p>
			<p><i>ase</i></p>
			<p><i>aserăm</i></p>
			<p><i>aserăţi</i></p>
			<p><i>aseră</i></p>
		</mai-mult-ca-perfect>
		<viitor-2-popular>
			<p><i/></p>
			<p><i/></p>
			<p><i>e</i></p>
			<p><i>em</i></p>
			<p><i>aţi</i></p>
			<p><i>e</i></p>
		</viitor-2-popular>
	</Indicativ>
	<Conjunctiv>
		<prezent>
			<p><i/></p>
			<p><i/></p>
			<p><i>e</i></p>
			<p><i>em</i></p>
			<p><i>aţi</i></p>
			<p><i>e</i></p>
		</prezent>
		<perfect>
			<p><i>at</i></p>
			<p><i>at</i></p>
			<p><i>at</i></p>
			<p><i>at</i></p>
			<p><i>at</i></p>
			<p><i>at</i></p>
		</perfect>
	</Conjunctiv>
	<Infinitiv>
		<afirmativ>
			<p><i>a</i></p>
		</afirmativ>
	</Infinitiv>
	<Conditional>
		<prezent>
			<p><i>a</i></p>
			<p><i>a</i></p>
			<p><i>a</i></p>
			<p><i>a</i></p>
			<p><i>a</i></p>
			<p><i>a</i></p>
		</prezent>
		<perfect>
			<p><i>at</i></p>
			<p><i>at</i></p>
			<p><i>at</i></p>
			<p><i>at</i></p>
			<p><i>at</i></p>
			<p><i>at</i></p>
		</perfect>
	</Conditional>
	<Imperativ>
		<imperativ>
			<p><i>e</i></p>
			<p><i>aţi</i></p>
		</imperativ>
		<negativ>
			<p><i>a</i></p>
			<p><i>aţi</i></p>
		</negativ>
	</Imperativ>
	<Gerunziu>
		<gerunziu>
			<p><i>nd</i></p>
		</gerunziu>
	</Gerunziu>
	<Participiu>
		<participiu>
			<p><i>at</i></p>
		</participiu>
	</Participiu>
</template>

<template name="descop:eri">
	<Indicativ>
		<prezent>
			<p><i>ăr</i></p>
			<p><i>eri</i></p>
			<p><i>eră</i></p>
			<p><i>erim</i></p>
			<p><i>eriţi</i></p>
			<p><i>eră</i></p>
		</prezent>
		<imperfect>
			<p><i>eream</i></p>
			<p><i>ereai</i></p>
			<p><i>erea</i></p>
			<p><i>eream</i></p>
			<p><i>ereaţi</i></p>
			<p><i>ereau</i></p>
		</imperfect>
		<perfect-simplu>
			<p><i>erii</i></p>
			<p><i>eriși</i></p>
			<p><i>eri</i></p>
			<p><i>erirăm</i></p>
			<p><i>erirăţi</i></p>
			<p><i>eriră</i></p>
		</perfect-simplu>
		<mai-mult-ca-perfect>
			<p><i>erisem</i></p>
			<p><i>eriseși</i></p>
			<p><i>erise</i></p>
			<p><i>eriserăm</i></p>
			<p><i>eriserăţi</i></p>
			<p><i>eriseră</i></p>
		</mai-mult-ca-perfect>
		<viitor-2-popular>
			<p><i>ăr</i></p>
			<p><i>eri</i></p>
			<p><i>ere</i></p>
			<p><i>erim</i></p>
			<p><i>eriţi</i></p>
			<p><i>ere</i></p>
		</viitor-2-popular>
	</Indicativ>
	<Conjunctiv>
		<prezent>
			<p><i>ăr</i></p>
			<p><i>eri</i></p>
			<p><i>ere</i></p>
			<p><i>erim</i></p>
			<p><i>eriţi</i></p>
			<p><i>ere</i></p>
		</prezent>
		<perfect>
			<p><i>erit</i></p>
			<p><i>erit</i></p>
			<p><i>erit</i></p>
			<p><i>erit</i></p>
			<p><i>erit</i></p>
			<p><i>erit</i></p>
		</perfect>
	</Conjunctiv>
	<Infinitiv>
		<afirmativ>
			<p><i>eri</i></p>
		</afirmativ>
	</Infinitiv>
	<Conditional>
		<prezent>
			<p><i>eri</i></p>
			<p><i>eri</i></p>
			<p><i>eri</i></p>
			<p><i>eri</i></p>
			<p><i>eri</i></p>
			<p><i>eri</i></p>
		</prezent>
		<perfect>
			<p><i>erit</i></p>
			<p><i>erit</i></p>
			<p><i>erit</i></p>
			<p><i>erit</i></p>
			<p><i>erit</i></p>
			<p><i>erit</i></p>
		</perfect>
	</Conditional>
	<Imperativ>
		<imperativ>
			<p><i>eră</i></p>
			<p><i>eriţi</i></p>
		</imperativ>
		<negativ>
			<p><i>eri</i></p>
			<p><i>eriţi</i></p>
		</negativ>
	</Imperativ>
	<Gerunziu>
		<gerunziu>
			<p><i>erind</i></p>
		</gerunziu>
	</Gerunziu>
	<Participiu>
		<participiu>
			<p><i>erit</i></p>
		</participiu>
	</Participiu>
</template>

<template name="desfă:ţa">
	<Indicativ>
		<prezent>
			<p><i>tez</i></p>
			<p><i>tezi</i></p>
			<p><i>tează</i></p>
			<p><i>tăm</i></p>
			<p><i>taţi</i></p>
			<p><i>tează</i></p>
		</prezent>
		<imperfect>
			<p><i>tam</i></p>
			<p><i>tai</i></p>
			<p><i>ta</i></p>
			<p><i>tam</i></p>
			<p><i>taţi</i></p>
			<p><i>tau</i></p>
		</imperfect>
		<perfect-simplu>
			<p><i>tai</i></p>
			<p><i>tași</i></p>
			<p><i>tă</i></p>
			<p><i>tarăm</i></p>
			<p><i>tarăţi</i></p>
			<p><i>tară</i></p>
		</perfect-simplu>
		<mai-mult-ca-perfect>
			<p><i>tasem</i></p>
			<p><i>taseși</i></p>
			<p><i>tase</i></p>
			<p><i>taserăm</i></p>
			<p><i>taserăţi</i></p>
			<p><i>taseră</i></p>
		</mai-mult-ca-perfect>
		<viitor-2-popular>
			<p><i>tez</i></p>
			<p><i>tezi</i></p>
			<p><i>teze</i></p>
			<p><i>tăm</i></p>
			<p><i>taţi</i></p>
			<p><i>teze</i></p>
		</viitor-2-popular>
	</Indicativ>
	<Conjunctiv>
		<prezent>
			<p><i>tez</i></p>
			<p><i>tezi</i></p>
			<p><i>teze</i></p>
			<p><i>tăm</i></p>
			<p><i>taţi</i></p>
			<p><i>teze</i></p>
		</prezent>
		<perfect>
			<p><i>tat</i></p>
			<p><i>tat</i></p>
			<p><i>tat</i></p>
			<p><i>tat</i></p>
			<p><i>tat</i></p>
			<p><i>tat</i></p>
		</perfect>
	</Conjunctiv>
	<Infinitiv>
		<afirmativ>
			<p><i>ta</i></p>
		</afirmativ>
	</Infinitiv>
	<Conditional>
		<prezent>
			<p><i>ta</i></p>
			<p><i>ta</i></p>
			<p><i>ta</i></p>
			<p><i>ta</i></p>
			<p><i>ta</i></p>
			<p><i>ta</i></p>
		</prezent>
		<perfect>
			<p><i>tat</i></p>
			<p><i>tat</i></p>
			<p><i>tat</i></p>
			<p><i>tat</i></p>
			<p><i>tat</i></p>
			<p><i>tat</i></p>
		</perfect>
	</Conditional>
	<Imperativ>
		<imperativ>
			<p><i>tează</i></p>
			<p><i>taţi</i></p>
		</imperativ>
		<negativ>
			<p><i>ta</i></p>
			<p><i>taţi</i></p>
		</negativ>
	</Imperativ>
	<Gerunziu>
		<gerunziu>
			<p><i>tând</i></p>
		</gerunziu>
	</Gerunziu>
	<Participiu>
		<participiu>
			<p><i>tat</i></p>
		</participiu>
	</Participiu>
</template>

<template name="desfi:de">
	<Indicativ>
		<prezent>
			<p><i>d</i></p>
			<p><i>zi</i></p>
			<p><i>de</i></p>
			<p><i>dem</i></p>
			<p><i>deţi</i></p>
			<p><i>d</i></p>
		</prezent>
		<imperfect>
			<p><i>deam</i></p>
			<p><i>deai</i></p>
			<p><i>dea</i></p>
			<p><i>deam</i></p>
			<p><i>deaţi</i></p>
			<p><i>deau</i></p>
		</imperfect>
		<perfect-simplu>
			<p><i>dui</i></p>
			<p><i>duși</i></p>
			<p><i>du</i></p>
			<p><i>durăm</i></p>
			<p><i>durăţi</i></p>
			<p><i>dură</i></p>
		</perfect-simplu>
		<mai-mult-ca-perfect>
			<p><i>dusem</i></p>
			<p><i>duseși</i></p>
			<p><i>duse</i></p>
			<p><i>duserăm</i></p>
			<p><i>duserăţi</i></p>
			<p><i>duseră</i></p>
		</mai-mult-ca-perfect>
		<viitor-2-popular>
			<p><i>d</i></p>
			<p><i>zi</i></p>
			<p><i>adă</i></p>
			<p><i>dem</i></p>
			<p><i>deţi</i></p>
			<p><i>adă</i></p>
		</viitor-2-popular>
	</Indicativ>
	<Conjunctiv>
		<prezent>
			<p><i>d</i></p>
			<p><i>zi</i></p>
			<p><i>adă</i></p>
			<p><i>dem</i></p>
			<p><i>deţi</i></p>
			<p><i>adă</i></p>
		</prezent>
		<perfect>
			<p><i>dut</i></p>
			<p><i>dut</i></p>
			<p><i>dut</i></p>
			<p><i>dut</i></p>
			<p><i>dut</i></p>
			<p><i>dut</i></p>
		</perfect>
	</Conjunctiv>
	<Infinitiv>
		<afirmativ>
			<p><i>de</i></p>
		</afirmativ>
	</Infinitiv>
	<Conditional>
		<prezent>
			<p><i>de</i></p>
			<p><i>de</i></p>
			<p><i>de</i></p>
			<p><i>de</i></p>
			<p><i>de</i></p>
			<p><i>de</i></p>
		</prezent>
		<perfect>
			<p><i>dut</i></p>
			<p><i>dut</i></p>
			<p><i>dut</i></p>
			<p><i>dut</i></p>
			<p><i>dut</i></p>
			<p><i>dut</i></p>
		</perfect>
	</Conditional>
	<Imperativ>
		<imperativ>
			<p><i>de</i></p>
			<p><i>deţi</i></p>
		</imperativ>
		<negativ>
			<p><i>de</i></p>
			<p><i>deţi</i></p>
		</negativ>
	</Imperativ>
	<Gerunziu>
		<gerunziu>
			<p><i>dând</i></p>
		</gerunziu>
	</Gerunziu>
	<Participiu>
		<participiu>
			<p><i>dut</i></p>
		</participiu>
	</Participiu>
</template>

<template name="desfo:ia">
	<Indicativ>
		<prezent>
			<p><i>i</i></p>
			<p><i>i</i></p>
			<p><i>aie</i></p>
			<p><i>iem</i></p>
			<p><i>iaţi</i></p>
			<p><i>aie</i></p>
		</prezent>
		<imperfect>
			<p><i>iam</i></p>
			<p><i>iai</i></p>
			<p><i>ia</i></p>
			<p><i>iam</i></p>
			<p><i>iaţi</i></p>
			<p><i>iau</i></p>
		</imperfect>
		<perfect-simplu>
			<p><i>iai</i></p>
			<p><i>iași</i></p>
			<p><i>ie</i></p>
			<p><i>iarăm</i></p>
			<p><i>iarăţi</i></p>
			<p><i>iară</i></p>
		</perfect-simplu>
		<mai-mult-ca-perfect>
			<p><i>iasem</i></p>
			<p><i>iaseși</i></p>
			<p><i>iase</i></p>
			<p><i>iaserăm</i></p>
			<p><i>iaserăţi</i></p>
			<p><i>iaseră</i></p>
		</mai-mult-ca-perfect>
		<viitor-2-popular>
			<p><i>i</i></p>
			<p><i>i</i></p>
			<p><i>aie</i></p>
			<p><i>iem</i></p>
			<p><i>iaţi</i></p>
			<p><i>aie</i></p>
		</viitor-2-popular>
	</Indicativ>
	<Conjunctiv>
		<prezent>
			<p><i>i</i></p>
			<p><i>i</i></p>
			<p><i>aie</i></p>
			<p><i>iem</i></p>
			<p><i>iaţi</i></p>
			<p><i>aie</i></p>
		</prezent>
		<perfect>
			<p><i>iat</i></p>
			<p><i>iat</i></p>
			<p><i>iat</i></p>
			<p><i>iat</i></p>
			<p><i>iat</i></p>
			<p><i>iat</i></p>
		</perfect>
	</Conjunctiv>
	<Infinitiv>
		<afirmativ>
			<p><i>ia</i></p>
		</afirmativ>
	</Infinitiv>
	<Conditional>
		<prezent>
			<p><i>ia</i></p>
			<p><i>ia</i></p>
			<p><i>ia</i></p>
			<p><i>ia</i></p>
			<p><i>ia</i></p>
			<p><i>ia</i></p>
		</prezent>
		<perfect>
			<p><i>iat</i></p>
			<p><i>iat</i></p>
			<p><i>iat</i></p>
			<p><i>iat</i></p>
			<p><i>iat</i></p>
			<p><i>iat</i></p>
		</perfect>
	</Conditional>
	<Imperativ>
		<imperativ>
			<p><i>aie</i></p>
			<p><i>iaţi</i></p>
		</imperativ>
		<negativ>
			<p><i>ia</i></p>
			<p><i>iaţi</i></p>
		</negativ>
	</Imperativ>
	<Gerunziu>
		<gerunziu>
			<p><i>ind</i></p>
		</gerunziu>
	</Gerunziu>
	<Participiu>
		<participiu>
			<p><i>iat</i></p>
		</participiu>
	</Participiu>
</template>

<template name="desh:ăma">
	<Indicativ>
		<prezent>
			<p><i>am</i></p>
			<p><i>ami</i></p>
			<p><i>amă</i></p>
			<p><i>ămăm</i></p>
			<p><i>ămaţi</i></p>
			<p><i>amă</i></p>
		</prezent>
		<imperfect>
			<p><i>ămam</i></p>
			<p><i>ămai</i></p>
			<p><i>ăma</i></p>
			<p><i>ămam</i></p>
			<p><i>ămaţi</i></p>
			<p><i>ămau</i></p>
		</imperfect>
		<perfect-simplu>
			<p><i>ămai</i></p>
			<p><i>ămași</i></p>
			<p><i>ămă</i></p>
			<p><i>ămarăm</i></p>
			<p><i>ămarăţi</i></p>
			<p><i>ămară</i></p>
		</perfect-simplu>
		<mai-mult-ca-perfect>
			<p><i>ămasem</i></p>
			<p><i>ămaseși</i></p>
			<p><i>ămase</i></p>
			<p><i>ămaserăm</i></p>
			<p><i>ămaserăţi</i></p>
			<p><i>ămaseră</i></p>
		</mai-mult-ca-perfect>
		<viitor-2-popular>
			<p><i>am</i></p>
			<p><i>ami</i></p>
			<p><i>ame</i></p>
			<p><i>ămăm</i></p>
			<p><i>ămaţi</i></p>
			<p><i>ame</i></p>
		</viitor-2-popular>
	</Indicativ>
	<Conjunctiv>
		<prezent>
			<p><i>am</i></p>
			<p><i>ami</i></p>
			<p><i>ame</i></p>
			<p><i>ămăm</i></p>
			<p><i>ămaţi</i></p>
			<p><i>ame</i></p>
		</prezent>
		<perfect>
			<p><i>ămat</i></p>
			<p><i>ămat</i></p>
			<p><i>ămat</i></p>
			<p><i>ămat</i></p>
			<p><i>ămat</i></p>
			<p><i>ămat</i></p>
		</perfect>
	</Conjunctiv>
	<Infinitiv>
		<afirmativ>
			<p><i>ăma</i></p>
		</afirmativ>
	</Infinitiv>
	<Conditional>
		<prezent>
			<p><i>ăma</i></p>
			<p><i>ăma</i></p>
			<p><i>ăma</i></p>
			<p><i>ăma</i></p>
			<p><i>ăma</i></p>
			<p><i>ăma</i></p>
		</prezent>
		<perfect>
			<p><i>ămat</i></p>
			<p><i>ămat</i></p>
			<p><i>ămat</i></p>
			<p><i>ămat</i></p>
			<p><i>ămat</i></p>
			<p><i>ămat</i></p>
		</perfect>
	</Conditional>
	<Imperativ>
		<imperativ>
			<p><i>amă</i></p>
			<p><i>ămaţi</i></p>
		</imperativ>
		<negativ>
			<p><i>ăma</i></p>
			<p><i>ămaţi</i></p>
		</negativ>
	</Imperativ>
	<Gerunziu>
		<gerunziu>
			<p><i>ămând</i></p>
		</gerunziu>
	</Gerunziu>
	<Participiu>
		<participiu>
			<p><i>ămat</i></p>
		</participiu>
	</Participiu>
</template>

<template name="despă:rţi">
	<Indicativ>
		<prezent>
			<p><i>t</i></p>
			<p><i>rţi</i></p>
			<p><i>te</i></p>
			<p><i>rţim</i></p>
			<p><i>rţiţi</i></p>
			<p><i>t</i></p>
		</prezent>
		<imperfect>
			<p><i>rţeam</i></p>
			<p><i>rţeai</i></p>
			<p><i>rţea</i></p>
			<p><i>rţeam</i></p>
			<p><i>rţeaţi</i></p>
			<p><i>rţeau</i></p>
		</imperfect>
		<perfect-simplu>
			<p><i>rţii</i></p>
			<p><i>rţiși</i></p>
			<p><i>rţi</i></p>
			<p><i>rţirăm</i></p>
			<p><i>rţirăţi</i></p>
			<p><i>rţiră</i></p>
		</perfect-simplu>
		<mai-mult-ca-perfect>
			<p><i>rţisem</i></p>
			<p><i>rţiseși</i></p>
			<p><i>rţise</i></p>
			<p><i>rţiserăm</i></p>
			<p><i>rţiserăţi</i></p>
			<p><i>rţiseră</i></p>
		</mai-mult-ca-perfect>
		<viitor-2-popular>
			<p><i>t</i></p>
			<p><i>rţi</i></p>
			<p><i>tă</i></p>
			<p><i>rţim</i></p>
			<p><i>rţiţi</i></p>
			<p><i>tă</i></p>
		</viitor-2-popular>
	</Indicativ>
	<Conjunctiv>
		<prezent>
			<p><i>t</i></p>
			<p><i>rţi</i></p>
			<p><i>tă</i></p>
			<p><i>rţim</i></p>
			<p><i>rţiţi</i></p>
			<p><i>tă</i></p>
		</prezent>
		<perfect>
			<p><i>rţit</i></p>
			<p><i>rţit</i></p>
			<p><i>rţit</i></p>
			<p><i>rţit</i></p>
			<p><i>rţit</i></p>
			<p><i>rţit</i></p>
		</perfect>
	</Conjunctiv>
	<Infinitiv>
		<afirmativ>
			<p><i>rţi</i></p>
		</afirmativ>
	</Infinitiv>
	<Conditional>
		<prezent>
			<p><i>rţi</i></p>
			<p><i>rţi</i></p>
			<p><i>rţi</i></p>
			<p><i>rţi</i></p>
			<p><i>rţi</i></p>
			<p><i>rţi</i></p>
		</prezent>
		<perfect>
			<p><i>rţit</i></p>
			<p><i>rţit</i></p>
			<p><i>rţit</i></p>
			<p><i>rţit</i></p>
			<p><i>rţit</i></p>
			<p><i>rţit</i></p>
		</perfect>
	</Conditional>
	<Imperativ>
		<imperativ>
			<p><i>te</i></p>
			<p><i>rţiţi</i></p>
		</imperativ>
		<negativ>
			<p><i>rţi</i></p>
			<p><i>rţiţi</i></p>
		</negativ>
	</Imperativ>
	<Gerunziu>
		<gerunziu>
			<p><i>rţind</i></p>
		</gerunziu>
	</Gerunziu>
	<Participiu>
		<participiu>
			<p><i>rţit</i></p>
		</participiu>
	</Participiu>
</template>

<template name="desp:uia">
	<Indicativ>
		<prezent>
			<p><i>oi</i></p>
			<p><i>oi</i></p>
			<p><i>oaie</i></p>
			<p><i>uiem</i></p>
			<p><i>uiaţi</i></p>
			<p><i>oaie</i></p>
		</prezent>
		<imperfect>
			<p><i>uiam</i></p>
			<p><i>uiai</i></p>
			<p><i>uia</i></p>
			<p><i>uiam</i></p>
			<p><i>uiaţi</i></p>
			<p><i>uiau</i></p>
		</imperfect>
		<perfect-simplu>
			<p><i>uiai</i></p>
			<p><i>uiași</i></p>
			<p><i>uie</i></p>
			<p><i>uiarăm</i></p>
			<p><i>uiarăţi</i></p>
			<p><i>uiară</i></p>
		</perfect-simplu>
		<mai-mult-ca-perfect>
			<p><i>uiasem</i></p>
			<p><i>uiaseși</i></p>
			<p><i>uiase</i></p>
			<p><i>uiaserăm</i></p>
			<p><i>uiaserăţi</i></p>
			<p><i>uiaseră</i></p>
		</mai-mult-ca-perfect>
		<viitor-2-popular>
			<p><i>oi</i></p>
			<p><i>oi</i></p>
			<p><i>oaie</i></p>
			<p><i>uiem</i></p>
			<p><i>uiaţi</i></p>
			<p><i>oaie</i></p>
		</viitor-2-popular>
	</Indicativ>
	<Conjunctiv>
		<prezent>
			<p><i>oi</i></p>
			<p><i>oi</i></p>
			<p><i>oaie</i></p>
			<p><i>uiem</i></p>
			<p><i>uiaţi</i></p>
			<p><i>oaie</i></p>
		</prezent>
		<perfect>
			<p><i>uiat</i></p>
			<p><i>uiat</i></p>
			<p><i>uiat</i></p>
			<p><i>uiat</i></p>
			<p><i>uiat</i></p>
			<p><i>uiat</i></p>
		</perfect>
	</Conjunctiv>
	<Infinitiv>
		<afirmativ>
			<p><i>uia</i></p>
		</afirmativ>
	</Infinitiv>
	<Conditional>
		<prezent>
			<p><i>uia</i></p>
			<p><i>uia</i></p>
			<p><i>uia</i></p>
			<p><i>uia</i></p>
			<p><i>uia</i></p>
			<p><i>uia</i></p>
		</prezent>
		<perfect>
			<p><i>uiat</i></p>
			<p><i>uiat</i></p>
			<p><i>uiat</i></p>
			<p><i>uiat</i></p>
			<p><i>uiat</i></p>
			<p><i>uiat</i></p>
		</perfect>
	</Conditional>
	<Imperativ>
		<imperativ>
			<p><i>oaie</i></p>
			<p><i>uiaţi</i></p>
		</imperativ>
		<negativ>
			<p><i>uia</i></p>
			<p><i>uiaţi</i></p>
		</negativ>
	</Imperativ>
	<Gerunziu>
		<gerunziu>
			<p><i>uind</i></p>
		</gerunziu>
	</Gerunziu>
	<Participiu>
		<participiu>
			<p><i>uiat</i></p>
		</participiu>
	</Participiu>
</template>

<template name="despres:ura">
	<Indicativ>
		<prezent>
			<p><i>or</i></p>
			<p><i>ori</i></p>
			<p><i>oară</i></p>
			<p><i>urăm</i></p>
			<p><i>uraţi</i></p>
			<p><i>oară</i></p>
		</prezent>
		<imperfect>
			<p><i>uram</i></p>
			<p><i>urai</i></p>
			<p><i>ura</i></p>
			<p><i>uram</i></p>
			<p><i>uraţi</i></p>
			<p><i>urau</i></p>
		</imperfect>
		<perfect-simplu>
			<p><i>urai</i></p>
			<p><i>urași</i></p>
			<p><i>ură</i></p>
			<p><i>urarăm</i></p>
			<p><i>urarăţi</i></p>
			<p><i>urară</i></p>
		</perfect-simplu>
		<mai-mult-ca-perfect>
			<p><i>urasem</i></p>
			<p><i>uraseși</i></p>
			<p><i>urase</i></p>
			<p><i>uraserăm</i></p>
			<p><i>uraserăţi</i></p>
			<p><i>uraseră</i></p>
		</mai-mult-ca-perfect>
		<viitor-2-popular>
			<p><i>or</i></p>
			<p><i>ori</i></p>
			<p><i>oare</i></p>
			<p><i>urăm</i></p>
			<p><i>uraţi</i></p>
			<p><i>oare</i></p>
		</viitor-2-popular>
	</Indicativ>
	<Conjunctiv>
		<prezent>
			<p><i>or</i></p>
			<p><i>ori</i></p>
			<p><i>oare</i></p>
			<p><i>urăm</i></p>
			<p><i>uraţi</i></p>
			<p><i>oare</i></p>
		</prezent>
		<perfect>
			<p><i>urat</i></p>
			<p><i>urat</i></p>
			<p><i>urat</i></p>
			<p><i>urat</i></p>
			<p><i>urat</i></p>
			<p><i>urat</i></p>
		</perfect>
	</Conjunctiv>
	<Infinitiv>
		<afirmativ>
			<p><i>ura</i></p>
		</afirmativ>
	</Infinitiv>
	<Conditional>
		<prezent>
			<p><i>ura</i></p>
			<p><i>ura</i></p>
			<p><i>ura</i></p>
			<p><i>ura</i></p>
			<p><i>ura</i></p>
			<p><i>ura</i></p>
		</prezent>
		<perfect>
			<p><i>urat</i></p>
			<p><i>urat</i></p>
			<p><i>urat</i></p>
			<p><i>urat</i></p>
			<p><i>urat</i></p>
			<p><i>urat</i></p>
		</perfect>
	</Conditional>
	<Imperativ>
		<imperativ>
			<p><i>oară</i></p>
			<p><i>uraţi</i></p>
		</imperativ>
		<negativ>
			<p><i>ura</i></p>
			<p><i>uraţi</i></p>
		</negativ>
	</Imperativ>
	<Gerunziu>
		<gerunziu>
			<p><i>urând</i></p>
		</gerunziu>
	</Gerunziu>
	<Participiu>
		<participiu>
			<p><i>urat</i></p>
		</participiu>
	</Participiu>
</template>

<template name="deș:ela">
	<Indicativ>
		<prezent>
			<p><i>el</i></p>
			<p><i>eli</i></p>
			<p><i>ală</i></p>
			<p><i>elăm</i></p>
			<p><i>elaţi</i></p>
			<p><i>ală</i></p>
		</prezent>
		<imperfect>
			<p><i>elam</i></p>
			<p><i>elai</i></p>
			<p><i>ela</i></p>
			<p><i>elam</i></p>
			<p><i>elaţi</i></p>
			<p><i>elau</i></p>
		</imperfect>
		<perfect-simplu>
			<p><i>elai</i></p>
			<p><i>elași</i></p>
			<p><i>elă</i></p>
			<p><i>elarăm</i></p>
			<p><i>elarăţi</i></p>
			<p><i>elară</i></p>
		</perfect-simplu>
		<mai-mult-ca-perfect>
			<p><i>elasem</i></p>
			<p><i>elaseși</i></p>
			<p><i>elase</i></p>
			<p><i>elaserăm</i></p>
			<p><i>elaserăţi</i></p>
			<p><i>elaseră</i></p>
		</mai-mult-ca-perfect>
		<viitor-2-popular>
			<p><i>el</i></p>
			<p><i>eli</i></p>
			<p><i>ele</i></p>
			<p><i>elăm</i></p>
			<p><i>elaţi</i></p>
			<p><i>ele</i></p>
		</viitor-2-popular>
	</Indicativ>
	<Conjunctiv>
		<prezent>
			<p><i>el</i></p>
			<p><i>eli</i></p>
			<p><i>ele</i></p>
			<p><i>elăm</i></p>
			<p><i>elaţi</i></p>
			<p><i>ele</i></p>
		</prezent>
		<perfect>
			<p><i>elat</i></p>
			<p><i>elat</i></p>
			<p><i>elat</i></p>
			<p><i>elat</i></p>
			<p><i>elat</i></p>
			<p><i>elat</i></p>
		</perfect>
	</Conjunctiv>
	<Infinitiv>
		<afirmativ>
			<p><i>ela</i></p>
		</afirmativ>
	</Infinitiv>
	<Conditional>
		<prezent>
			<p><i>ela</i></p>
			<p><i>ela</i></p>
			<p><i>ela</i></p>
			<p><i>ela</i></p>
			<p><i>ela</i></p>
			<p><i>ela</i></p>
		</prezent>
		<perfect>
			<p><i>elat</i></p>
			<p><i>elat</i></p>
			<p><i>elat</i></p>
			<p><i>elat</i></p>
			<p><i>elat</i></p>
			<p><i>elat</i></p>
		</perfect>
	</Conditional>
	<Imperativ>
		<imperativ>
			<p><i>ală</i></p>
			<p><i>elaţi</i></p>
		</imperativ>
		<negativ>
			<p><i>ela</i></p>
			<p><i>elaţi</i></p>
		</negativ>
	</Imperativ>
	<Gerunziu>
		<gerunziu>
			<p><i>elând</i></p>
		</gerunziu>
	</Gerunziu>
	<Participiu>
		<participiu>
			<p><i>elat</i></p>
		</participiu>
	</Participiu>
</template>

<template name="dezdo:i">
	<Indicativ>
		<prezent>
			<p><i>i</i></p>
			<p><i>i</i></p>
			<p><i>aie</i></p>
			<p><i>im</i></p>
			<p><i>iţi</i></p>
			<p><i>aie</i></p>
		</prezent>
		<imperfect>
			<p><i>iam</i></p>
			<p><i>iai</i></p>
			<p><i>ia</i></p>
			<p><i>iam</i></p>
			<p><i>iaţi</i></p>
			<p><i>iau</i></p>
		</imperfect>
		<perfect-simplu>
			<p><i>ii</i></p>
			<p><i>iși</i></p>
			<p><i>i</i></p>
			<p><i>irăm</i></p>
			<p><i>irăţi</i></p>
			<p><i>iră</i></p>
		</perfect-simplu>
		<mai-mult-ca-perfect>
			<p><i>isem</i></p>
			<p><i>iseși</i></p>
			<p><i>ise</i></p>
			<p><i>iserăm</i></p>
			<p><i>iserăţi</i></p>
			<p><i>iseră</i></p>
		</mai-mult-ca-perfect>
		<viitor-2-popular>
			<p><i>i</i></p>
			<p><i>i</i></p>
			<p><i>aie</i></p>
			<p><i>im</i></p>
			<p><i>iţi</i></p>
			<p><i>aie</i></p>
		</viitor-2-popular>
	</Indicativ>
	<Conjunctiv>
		<prezent>
			<p><i>i</i></p>
			<p><i>i</i></p>
			<p><i>aie</i></p>
			<p><i>im</i></p>
			<p><i>iţi</i></p>
			<p><i>aie</i></p>
		</prezent>
		<perfect>
			<p><i>it</i></p>
			<p><i>it</i></p>
			<p><i>it</i></p>
			<p><i>it</i></p>
			<p><i>it</i></p>
			<p><i>it</i></p>
		</perfect>
	</Conjunctiv>
	<Infinitiv>
		<afirmativ>
			<p><i>i</i></p>
		</afirmativ>
	</Infinitiv>
	<Conditional>
		<prezent>
			<p><i>i</i></p>
			<p><i>i</i></p>
			<p><i>i</i></p>
			<p><i>i</i></p>
			<p><i>i</i></p>
			<p><i>i</i></p>
		</prezent>
		<perfect>
			<p><i>it</i></p>
			<p><i>it</i></p>
			<p><i>it</i></p>
			<p><i>it</i></p>
			<p><i>it</i></p>
			<p><i>it</i></p>
		</perfect>
	</Conditional>
	<Imperativ>
		<imperativ>
			<p><i>aie</i></p>
			<p><i>iţi</i></p>
		</imperativ>
		<negativ>
			<p><i>i</i></p>
			<p><i>iţi</i></p>
		</negativ>
	</Imperativ>
	<Gerunziu>
		<gerunziu>
			<p><i>ind</i></p>
		</gerunziu>
	</Gerunziu>
	<Participiu>
		<participiu>
			<p><i>it</i></p>
		</participiu>
	</Participiu>
</template>

<template name="dezgro:pa">
	<Indicativ>
		<prezent>
			<p><i>p</i></p>
			<p><i>pi</i></p>
			<p><i>apă</i></p>
			<p><i>păm</i></p>
			<p><i>paţi</i></p>
			<p><i>apă</i></p>
		</prezent>
		<imperfect>
			<p><i>pam</i></p>
			<p><i>pai</i></p>
			<p><i>pa</i></p>
			<p><i>pam</i></p>
			<p><i>paţi</i></p>
			<p><i>pau</i></p>
		</imperfect>
		<perfect-simplu>
			<p><i>pai</i></p>
			<p><i>pași</i></p>
			<p><i>pă</i></p>
			<p><i>parăm</i></p>
			<p><i>parăţi</i></p>
			<p><i>pară</i></p>
		</perfect-simplu>
		<mai-mult-ca-perfect>
			<p><i>pasem</i></p>
			<p><i>paseși</i></p>
			<p><i>pase</i></p>
			<p><i>paserăm</i></p>
			<p><i>paserăţi</i></p>
			<p><i>paseră</i></p>
		</mai-mult-ca-perfect>
		<viitor-2-popular>
			<p><i>p</i></p>
			<p><i>pi</i></p>
			<p><i>ape</i></p>
			<p><i>păm</i></p>
			<p><i>paţi</i></p>
			<p><i>ape</i></p>
		</viitor-2-popular>
	</Indicativ>
	<Conjunctiv>
		<prezent>
			<p><i>p</i></p>
			<p><i>pi</i></p>
			<p><i>ape</i></p>
			<p><i>păm</i></p>
			<p><i>paţi</i></p>
			<p><i>ape</i></p>
		</prezent>
		<perfect>
			<p><i>pat</i></p>
			<p><i>pat</i></p>
			<p><i>pat</i></p>
			<p><i>pat</i></p>
			<p><i>pat</i></p>
			<p><i>pat</i></p>
		</perfect>
	</Conjunctiv>
	<Infinitiv>
		<afirmativ>
			<p><i>pa</i></p>
		</afirmativ>
	</Infinitiv>
	<Conditional>
		<prezent>
			<p><i>pa</i></p>
			<p><i>pa</i></p>
			<p><i>pa</i></p>
			<p><i>pa</i></p>
			<p><i>pa</i></p>
			<p><i>pa</i></p>
		</prezent>
		<perfect>
			<p><i>pat</i></p>
			<p><i>pat</i></p>
			<p><i>pat</i></p>
			<p><i>pat</i></p>
			<p><i>pat</i></p>
			<p><i>pat</i></p>
		</perfect>
	</Conditional>
	<Imperativ>
		<imperativ>
			<p><i>apă</i></p>
			<p><i>paţi</i></p>
		</imperativ>
		<negativ>
			<p><i>pa</i></p>
			<p><i>paţi</i></p>
		</negativ>
	</Imperativ>
	<Gerunziu>
		<gerunziu>
			<p><i>pând</i></p>
		</gerunziu>
	</Gerunziu>
	<Participiu>
		<participiu>
			<p><i>pat</i></p>
		</participiu>
	</Participiu>
</template>

<template name="dezm:ăţa">
	<Indicativ>
		<prezent>
			<p><i>ăţ</i></p>
			<p><i>eţi</i></p>
			<p><i>aţă</i></p>
			<p><i>ăţăm</i></p>
			<p><i>ăţaţi</i></p>
			<p><i>aţă</i></p>
		</prezent>
		<imperfect>
			<p><i>ăţam</i></p>
			<p><i>ăţai</i></p>
			<p><i>ăţa</i></p>
			<p><i>ăţam</i></p>
			<p><i>ăţaţi</i></p>
			<p><i>ăţau</i></p>
		</imperfect>
		<perfect-simplu>
			<p><i>ăţai</i></p>
			<p><i>ăţași</i></p>
			<p><i>ăţă</i></p>
			<p><i>ăţarăm</i></p>
			<p><i>ăţarăţi</i></p>
			<p><i>ăţară</i></p>
		</perfect-simplu>
		<mai-mult-ca-perfect>
			<p><i>ăţasem</i></p>
			<p><i>ăţaseși</i></p>
			<p><i>ăţase</i></p>
			<p><i>ăţaserăm</i></p>
			<p><i>ăţaserăţi</i></p>
			<p><i>ăţaseră</i></p>
		</mai-mult-ca-perfect>
		<viitor-2-popular>
			<p><i>ăţ</i></p>
			<p><i>eţi</i></p>
			<p><i>eţe</i></p>
			<p><i>ăţăm</i></p>
			<p><i>ăţaţi</i></p>
			<p><i>eţe</i></p>
		</viitor-2-popular>
	</Indicativ>
	<Conjunctiv>
		<prezent>
			<p><i>ăţ</i></p>
			<p><i>eţi</i></p>
			<p><i>eţe</i></p>
			<p><i>ăţăm</i></p>
			<p><i>ăţaţi</i></p>
			<p><i>eţe</i></p>
		</prezent>
		<perfect>
			<p><i>ăţat</i></p>
			<p><i>ăţat</i></p>
			<p><i>ăţat</i></p>
			<p><i>ăţat</i></p>
			<p><i>ăţat</i></p>
			<p><i>ăţat</i></p>
		</perfect>
	</Conjunctiv>
	<Infinitiv>
		<afirmativ>
			<p><i>ăţa</i></p>
		</afirmativ>
	</Infinitiv>
	<Conditional>
		<prezent>
			<p><i>ăţa</i></p>
			<p><i>ăţa</i></p>
			<p><i>ăţa</i></p>
			<p><i>ăţa</i></p>
			<p><i>ăţa</i></p>
			<p><i>ăţa</i></p>
		</prezent>
		<perfect>
			<p><i>ăţat</i></p>
			<p><i>ăţat</i></p>
			<p><i>ăţat</i></p>
			<p><i>ăţat</i></p>
			<p><i>ăţat</i></p>
			<p><i>ăţat</i></p>
		</perfect>
	</Conditional>
	<Imperativ>
		<imperativ>
			<p><i>aţă</i></p>
			<p><i>ăţaţi</i></p>
		</imperativ>
		<negativ>
			<p><i>ăţa</i></p>
			<p><i>ăţaţi</i></p>
		</negativ>
	</Imperativ>
	<Gerunziu>
		<gerunziu>
			<p><i>ăţând</i></p>
		</gerunziu>
	</Gerunziu>
	<Participiu>
		<participiu>
			<p><i>ăţat</i></p>
		</participiu>
	</Participiu>
</template>

<template name="dezmi:nţi">
	<Indicativ>
		<prezent>
			<p><i>t</i></p>
			<p><i>nţi</i></p>
			<p><i>te</i></p>
			<p><i>nţim</i></p>
			<p><i>nţiţi</i></p>
			<p><i>t</i></p>
		</prezent>
		<imperfect>
			<p><i>nţeam</i></p>
			<p><i>nţeai</i></p>
			<p><i>nţea</i></p>
			<p><i>nţeam</i></p>
			<p><i>nţeaţi</i></p>
			<p><i>nţeau</i></p>
		</imperfect>
		<perfect-simplu>
			<p><i>nţii</i></p>
			<p><i>nţiși</i></p>
			<p><i>nţi</i></p>
			<p><i>nţirăm</i></p>
			<p><i>nţirăţi</i></p>
			<p><i>nţiră</i></p>
		</perfect-simplu>
		<mai-mult-ca-perfect>
			<p><i>nţisem</i></p>
			<p><i>nţiseși</i></p>
			<p><i>nţise</i></p>
			<p><i>nţiserăm</i></p>
			<p><i>nţiserăţi</i></p>
			<p><i>nţiseră</i></p>
		</mai-mult-ca-perfect>
		<viitor-2-popular>
			<p><i>t</i></p>
			<p><i>nţi</i></p>
			<p><i>tă</i></p>
			<p><i>nţim</i></p>
			<p><i>nţiţi</i></p>
			<p><i>tă</i></p>
		</viitor-2-popular>
	</Indicativ>
	<Conjunctiv>
		<prezent>
			<p><i>t</i></p>
			<p><i>nţi</i></p>
			<p><i>tă</i></p>
			<p><i>nţim</i></p>
			<p><i>nţiţi</i></p>
			<p><i>tă</i></p>
		</prezent>
		<perfect>
			<p><i>nţit</i></p>
			<p><i>nţit</i></p>
			<p><i>nţit</i></p>
			<p><i>nţit</i></p>
			<p><i>nţit</i></p>
			<p><i>nţit</i></p>
		</perfect>
	</Conjunctiv>
	<Infinitiv>
		<afirmativ>
			<p><i>nţi</i></p>
		</afirmativ>
	</Infinitiv>
	<Conditional>
		<prezent>
			<p><i>nţi</i></p>
			<p><i>nţi</i></p>
			<p><i>nţi</i></p>
			<p><i>nţi</i></p>
			<p><i>nţi</i></p>
			<p><i>nţi</i></p>
		</prezent>
		<perfect>
			<p><i>nţit</i></p>
			<p><i>nţit</i></p>
			<p><i>nţit</i></p>
			<p><i>nţit</i></p>
			<p><i>nţit</i></p>
			<p><i>nţit</i></p>
		</perfect>
	</Conditional>
	<Imperativ>
		<imperativ>
			<p><i>te</i></p>
			<p><i>nţiţi</i></p>
		</imperativ>
		<negativ>
			<p><i>nţi</i></p>
			<p><i>nţiţi</i></p>
		</negativ>
	</Imperativ>
	<Gerunziu>
		<gerunziu>
			<p><i>nţind</i></p>
		</gerunziu>
	</Gerunziu>
	<Participiu>
		<participiu>
			<p><i>nţit</i></p>
		</participiu>
	</Participiu>
</template>

<template name="dezno:da">
	<Indicativ>
		<prezent>
			<p><i>d</i></p>
			<p><i>zi</i></p>
			<p><i>adă</i></p>
			<p><i>dăm</i></p>
			<p><i>daţi</i></p>
			<p><i>adă</i></p>
		</prezent>
		<imperfect>
			<p><i>dam</i></p>
			<p><i>dai</i></p>
			<p><i>da</i></p>
			<p><i>dam</i></p>
			<p><i>daţi</i></p>
			<p><i>dau</i></p>
		</imperfect>
		<perfect-simplu>
			<p><i>dai</i></p>
			<p><i>dași</i></p>
			<p><i>dă</i></p>
			<p><i>darăm</i></p>
			<p><i>darăţi</i></p>
			<p><i>dară</i></p>
		</perfect-simplu>
		<mai-mult-ca-perfect>
			<p><i>dasem</i></p>
			<p><i>daseși</i></p>
			<p><i>dase</i></p>
			<p><i>daserăm</i></p>
			<p><i>daserăţi</i></p>
			<p><i>daseră</i></p>
		</mai-mult-ca-perfect>
		<viitor-2-popular>
			<p><i>d</i></p>
			<p><i>zi</i></p>
			<p><i>ade</i></p>
			<p><i>dăm</i></p>
			<p><i>daţi</i></p>
			<p><i>ade</i></p>
		</viitor-2-popular>
	</Indicativ>
	<Conjunctiv>
		<prezent>
			<p><i>d</i></p>
			<p><i>zi</i></p>
			<p><i>ade</i></p>
			<p><i>dăm</i></p>
			<p><i>daţi</i></p>
			<p><i>ade</i></p>
		</prezent>
		<perfect>
			<p><i>dat</i></p>
			<p><i>dat</i></p>
			<p><i>dat</i></p>
			<p><i>dat</i></p>
			<p><i>dat</i></p>
			<p><i>dat</i></p>
		</perfect>
	</Conjunctiv>
	<Infinitiv>
		<afirmativ>
			<p><i>da</i></p>
		</afirmativ>
	</Infinitiv>
	<Conditional>
		<prezent>
			<p><i>da</i></p>
			<p><i>da</i></p>
			<p><i>da</i></p>
			<p><i>da</i></p>
			<p><i>da</i></p>
			<p><i>da</i></p>
		</prezent>
		<perfect>
			<p><i>dat</i></p>
			<p><i>dat</i></p>
			<p><i>dat</i></p>
			<p><i>dat</i></p>
			<p><i>dat</i></p>
			<p><i>dat</i></p>
		</perfect>
	</Conditional>
	<Imperativ>
		<imperativ>
			<p><i>adă</i></p>
			<p><i>daţi</i></p>
		</imperativ>
		<negativ>
			<p><i>da</i></p>
			<p><i>daţi</i></p>
		</negativ>
	</Imperativ>
	<Gerunziu>
		<gerunziu>
			<p><i>dând</i></p>
		</gerunziu>
	</Gerunziu>
	<Participiu>
		<participiu>
			<p><i>dat</i></p>
		</participiu>
	</Participiu>
</template>

<template name="dive:rge">
	<Indicativ>
		<prezent>
			<p><i>-</i></p>
			<p><i>-</i></p>
			<p><i>rge</i></p>
			<p><i>-</i></p>
			<p><i>-</i></p>
			<p><i>-</i></p>
		</prezent>
		<imperfect>
			<p><i>-</i></p>
			<p><i>-</i></p>
			<p><i>rgea</i></p>
			<p><i>-</i></p>
			<p><i>-</i></p>
			<p><i>-</i></p>
		</imperfect>
		<perfect-simplu>
			<p><i>-</i></p>
			<p><i>-</i></p>
			<p><i>rgu</i></p>
			<p><i>-</i></p>
			<p><i>-</i></p>
			<p><i>-</i></p>
		</perfect-simplu>
		<mai-mult-ca-perfect>
			<p><i>-</i></p>
			<p><i>-</i></p>
			<p><i>rguse</i></p>
			<p><i>-</i></p>
			<p><i>-</i></p>
			<p><i>-</i></p>
		</mai-mult-ca-perfect>
		<viitor-2-popular>
			<p><i>-</i></p>
			<p><i>-</i></p>
			<p><i>argă</i></p>
			<p><i>-</i></p>
			<p><i>-</i></p>
			<p><i>-</i></p>
		</viitor-2-popular>
	</Indicativ>
	<Conjunctiv>
		<prezent>
			<p><i>-</i></p>
			<p><i>-</i></p>
			<p><i>argă</i></p>
			<p><i>-</i></p>
			<p><i>-</i></p>
			<p><i>-</i></p>
		</prezent>
		<perfect>
			<p><i>-</i></p>
			<p><i>-</i></p>
			<p><i>rgut</i></p>
			<p><i>-</i></p>
			<p><i>-</i></p>
			<p><i>-</i></p>
		</perfect>
	</Conjunctiv>
	<Infinitiv>
		<afirmativ>
			<p><i>rge</i></p>
		</afirmativ>
	</Infinitiv>
	<Conditional>
		<prezent>
			<p><i>-</i></p>
			<p><i>-</i></p>
			<p><i>rge</i></p>
			<p><i>-</i></p>
			<p><i>-</i></p>
			<p><i>-</i></p>
		</prezent>
		<perfect>
			<p><i>-</i></p>
			<p><i>-</i></p>
			<p><i>rgut</i></p>
			<p><i>-</i></p>
			<p><i>-</i></p>
			<p><i>-</i></p>
		</perfect>
	</Conditional>
	<Imperativ>
		<imperativ>
			<p><i>-</i></p>
			<p><i>-</i></p>
		</imperativ>
		<negativ>
			<p><i>-</i></p>
			<p><i>-</i></p>
		</negativ>
	</Imperativ>
	<Gerunziu>
		<gerunziu>
			<p><i>rgând</i></p>
		</gerunziu>
	</Gerunziu>
	<Participiu>
		<participiu>
			<p><i>rgut</i></p>
		</participiu>
	</Participiu>
</template>

<template name="divi:de">
	<Indicativ>
		<prezent>
			<p><i>d</i></p>
			<p><i>zi</i></p>
			<p><i>de</i></p>
			<p><i>dem</i></p>
			<p><i>deţi</i></p>
			<p><i>d</i></p>
		</prezent>
		<imperfect>
			<p><i>deam</i></p>
			<p><i>deai</i></p>
			<p><i>dea</i></p>
			<p><i>deam</i></p>
			<p><i>deaţi</i></p>
			<p><i>deau</i></p>
		</imperfect>
		<perfect-simplu>
			<p><i>dui</i></p>
			<p><i>duși</i></p>
			<p><i>du</i></p>
			<p><i>durăm</i></p>
			<p><i>durăţi</i></p>
			<p><i>dură</i></p>
		</perfect-simplu>
		<mai-mult-ca-perfect>
			<p><i>dusem</i></p>
			<p><i>duseși</i></p>
			<p><i>duse</i></p>
			<p><i>duserăm</i></p>
			<p><i>duserăţi</i></p>
			<p><i>duseră</i></p>
		</mai-mult-ca-perfect>
		<viitor-2-popular>
			<p><i>d</i></p>
			<p><i>zi</i></p>
			<p><i>dă</i></p>
			<p><i>dem</i></p>
			<p><i>deţi</i></p>
			<p><i>dă</i></p>
		</viitor-2-popular>
	</Indicativ>
	<Conjunctiv>
		<prezent>
			<p><i>d</i></p>
			<p><i>zi</i></p>
			<p><i>dă</i></p>
			<p><i>dem</i></p>
			<p><i>deţi</i></p>
			<p><i>dă</i></p>
		</prezent>
		<perfect>
			<p><i>dut</i></p>
			<p><i>dut</i></p>
			<p><i>dut</i></p>
			<p><i>dut</i></p>
			<p><i>dut</i></p>
			<p><i>dut</i></p>
		</perfect>
	</Conjunctiv>
	<Infinitiv>
		<afirmativ>
			<p><i>de</i></p>
		</afirmativ>
	</Infinitiv>
	<Conditional>
		<prezent>
			<p><i>de</i></p>
			<p><i>de</i></p>
			<p><i>de</i></p>
			<p><i>de</i></p>
			<p><i>de</i></p>
			<p><i>de</i></p>
		</prezent>
		<perfect>
			<p><i>dut</i></p>
			<p><i>dut</i></p>
			<p><i>dut</i></p>
			<p><i>dut</i></p>
			<p><i>dut</i></p>
			<p><i>dut</i></p>
		</perfect>
	</Conditional>
	<Imperativ>
		<imperativ>
			<p><i>de</i></p>
			<p><i>deţi</i></p>
		</imperativ>
		<negativ>
			<p><i>de</i></p>
			<p><i>deţi</i></p>
		</negativ>
	</Imperativ>
	<Gerunziu>
		<gerunziu>
			<p><i>zând</i></p>
		</gerunziu>
	</Gerunziu>
	<Participiu>
		<participiu>
			<p><i>dut</i></p>
		</participiu>
	</Participiu>
</template>

<template name="eme:rge">
	<Indicativ>
		<prezent>
			<p><i>-</i></p>
			<p><i>-</i></p>
			<p><i>rge</i></p>
			<p><i>-</i></p>
			<p><i>-</i></p>
			<p><i>-</i></p>
		</prezent>
		<imperfect>
			<p><i>-</i></p>
			<p><i>-</i></p>
			<p><i>rgea</i></p>
			<p><i>-</i></p>
			<p><i>-</i></p>
			<p><i>-</i></p>
		</imperfect>
		<perfect-simplu>
			<p><i>-</i></p>
			<p><i>-</i></p>
			<p><i>rgu</i></p>
			<p><i>-</i></p>
			<p><i>-</i></p>
			<p><i>-</i></p>
		</perfect-simplu>
		<mai-mult-ca-perfect>
			<p><i>-</i></p>
			<p><i>-</i></p>
			<p><i>rguse</i></p>
			<p><i>-</i></p>
			<p><i>-</i></p>
			<p><i>-</i></p>
		</mai-mult-ca-perfect>
		<viitor-2-popular>
			<p><i>-</i></p>
			<p><i>-</i></p>
			<p><i>argă</i></p>
			<p><i>-</i></p>
			<p><i>-</i></p>
			<p><i>-</i></p>
		</viitor-2-popular>
	</Indicativ>
	<Conjunctiv>
		<prezent>
			<p><i>-</i></p>
			<p><i>-</i></p>
			<p><i>argă</i></p>
			<p><i>-</i></p>
			<p><i>-</i></p>
			<p><i>-</i></p>
		</prezent>
		<perfect>
			<p><i>-</i></p>
			<p><i>-</i></p>
			<p><i>rs</i></p>
			<p><i>-</i></p>
			<p><i>-</i></p>
			<p><i>-</i></p>
		</perfect>
	</Conjunctiv>
	<Infinitiv>
		<afirmativ>
			<p><i>rge</i></p>
		</afirmativ>
	</Infinitiv>
	<Conditional>
		<prezent>
			<p><i>-</i></p>
			<p><i>-</i></p>
			<p><i>rge</i></p>
			<p><i>-</i></p>
			<p><i>-</i></p>
			<p><i>-</i></p>
		</prezent>
		<perfect>
			<p><i>-</i></p>
			<p><i>-</i></p>
			<p><i>rs</i></p>
			<p><i>-</i></p>
			<p><i>-</i></p>
			<p><i>-</i></p>
		</perfect>
	</Conditional>
	<Imperativ>
		<imperativ>
			<p><i>-</i></p>
			<p><i>-</i></p>
		</imperativ>
		<negativ>
			<p><i>-</i></p>
			<p><i>-</i></p>
		</negativ>
	</Imperativ>
	<Gerunziu>
		<gerunziu>
			<p><i>rgând</i></p>
		</gerunziu>
	</Gerunziu>
	<Participiu>
		<participiu>
			<p><i>rs</i></p>
		</participiu>
	</Participiu>
</template>

<template name="emi:te">
	<Indicativ>
		<prezent>
			<p><i>t</i></p>
			<p><i>ţi</i></p>
			<p><i>te</i></p>
			<p><i>tem</i></p>
			<p><i>teţi</i></p>
			<p><i>t</i></p>
		</prezent>
		<imperfect>
			<p><i>team</i></p>
			<p><i>teai</i></p>
			<p><i>tea</i></p>
			<p><i>team</i></p>
			<p><i>teaţi</i></p>
			<p><i>teau</i></p>
		</imperfect>
		<perfect-simplu>
			<p><i>sei</i></p>
			<p><i>seși</i></p>
			<p><i>se</i></p>
			<p><i>serăm</i></p>
			<p><i>serăţi</i></p>
			<p><i>seră</i></p>
		</perfect-simplu>
		<mai-mult-ca-perfect>
			<p><i>sesem</i></p>
			<p><i>seseși</i></p>
			<p><i>sese</i></p>
			<p><i>seserăm</i></p>
			<p><i>seserăţi</i></p>
			<p><i>seseră</i></p>
		</mai-mult-ca-perfect>
		<viitor-2-popular>
			<p><i>t</i></p>
			<p><i>ţi</i></p>
			<p><i>tă</i></p>
			<p><i>tem</i></p>
			<p><i>teţi</i></p>
			<p><i>tă</i></p>
		</viitor-2-popular>
	</Indicativ>
	<Conjunctiv>
		<prezent>
			<p><i>t</i></p>
			<p><i>ţi</i></p>
			<p><i>tă</i></p>
			<p><i>tem</i></p>
			<p><i>teţi</i></p>
			<p><i>tă</i></p>
		</prezent>
		<perfect>
			<p><i>s</i></p>
			<p><i>s</i></p>
			<p><i>s</i></p>
			<p><i>s</i></p>
			<p><i>s</i></p>
			<p><i>s</i></p>
		</perfect>
	</Conjunctiv>
	<Infinitiv>
		<afirmativ>
			<p><i>te</i></p>
		</afirmativ>
	</Infinitiv>
	<Conditional>
		<prezent>
			<p><i>te</i></p>
			<p><i>te</i></p>
			<p><i>te</i></p>
			<p><i>te</i></p>
			<p><i>te</i></p>
			<p><i>te</i></p>
		</prezent>
		<perfect>
			<p><i>s</i></p>
			<p><i>s</i></p>
			<p><i>s</i></p>
			<p><i>s</i></p>
			<p><i>s</i></p>
			<p><i>s</i></p>
		</perfect>
	</Conditional>
	<Imperativ>
		<imperativ>
			<p><i/></p>
			<p><i>teţi</i></p>
		</imperativ>
		<negativ>
			<p><i>te</i></p>
			<p><i>teţi</i></p>
		</negativ>
	</Imperativ>
	<Gerunziu>
		<gerunziu>
			<p><i>tând</i></p>
		</gerunziu>
	</Gerunziu>
	<Participiu>
		<participiu>
			<p><i>s</i></p>
		</participiu>
	</Participiu>
</template>

<template name="enum:era">
	<Indicativ>
		<prezent>
			<p><i>ăr</i></p>
			<p><i>eri</i></p>
			<p><i>eră</i></p>
			<p><i>erăm</i></p>
			<p><i>eraţi</i></p>
			<p><i>eră</i></p>
		</prezent>
		<imperfect>
			<p><i>eram</i></p>
			<p><i>erai</i></p>
			<p><i>era</i></p>
			<p><i>eram</i></p>
			<p><i>eraţi</i></p>
			<p><i>erau</i></p>
		</imperfect>
		<perfect-simplu>
			<p><i>erai</i></p>
			<p><i>erași</i></p>
			<p><i>eră</i></p>
			<p><i>erarăm</i></p>
			<p><i>erarăţi</i></p>
			<p><i>erară</i></p>
		</perfect-simplu>
		<mai-mult-ca-perfect>
			<p><i>erasem</i></p>
			<p><i>eraseși</i></p>
			<p><i>erase</i></p>
			<p><i>eraserăm</i></p>
			<p><i>eraserăţi</i></p>
			<p><i>eraseră</i></p>
		</mai-mult-ca-perfect>
		<viitor-2-popular>
			<p><i>ăr</i></p>
			<p><i>eri</i></p>
			<p><i>ere</i></p>
			<p><i>erăm</i></p>
			<p><i>eraţi</i></p>
			<p><i>ere</i></p>
		</viitor-2-popular>
	</Indicativ>
	<Conjunctiv>
		<prezent>
			<p><i>ăr</i></p>
			<p><i>eri</i></p>
			<p><i>ere</i></p>
			<p><i>erăm</i></p>
			<p><i>eraţi</i></p>
			<p><i>ere</i></p>
		</prezent>
		<perfect>
			<p><i>erat</i></p>
			<p><i>erat</i></p>
			<p><i>erat</i></p>
			<p><i>erat</i></p>
			<p><i>erat</i></p>
			<p><i>erat</i></p>
		</perfect>
	</Conjunctiv>
	<Infinitiv>
		<afirmativ>
			<p><i>era</i></p>
		</afirmativ>
	</Infinitiv>
	<Conditional>
		<prezent>
			<p><i>era</i></p>
			<p><i>era</i></p>
			<p><i>era</i></p>
			<p><i>era</i></p>
			<p><i>era</i></p>
			<p><i>era</i></p>
		</prezent>
		<perfect>
			<p><i>erat</i></p>
			<p><i>erat</i></p>
			<p><i>erat</i></p>
			<p><i>erat</i></p>
			<p><i>erat</i></p>
			<p><i>erat</i></p>
		</perfect>
	</Conditional>
	<Imperativ>
		<imperativ>
			<p><i>eră</i></p>
			<p><i>eraţi</i></p>
		</imperativ>
		<negativ>
			<p><i>era</i></p>
			<p><i>eraţi</i></p>
		</negativ>
	</Imperativ>
	<Gerunziu>
		<gerunziu>
			<p><i>erând</i></p>
		</gerunziu>
	</Gerunziu>
	<Participiu>
		<participiu>
			<p><i>erat</i></p>
		</participiu>
	</Participiu>
</template>

<template name="exi:ge">
	<Indicativ>
		<prezent>
			<p><i>g</i></p>
			<p><i>gi</i></p>
			<p><i>ge</i></p>
			<p><i>gem</i></p>
			<p><i>geţi</i></p>
			<p><i>g</i></p>
		</prezent>
		<imperfect>
			<p><i>geam</i></p>
			<p><i>geai</i></p>
			<p><i>gea</i></p>
			<p><i>geam</i></p>
			<p><i>geaţi</i></p>
			<p><i>geau</i></p>
		</imperfect>
		<perfect-simplu>
			<p><i>gui</i></p>
			<p><i>guși</i></p>
			<p><i>gu</i></p>
			<p><i>gurăm</i></p>
			<p><i>gurăţi</i></p>
			<p><i>gură</i></p>
		</perfect-simplu>
		<mai-mult-ca-perfect>
			<p><i>gusem</i></p>
			<p><i>guseși</i></p>
			<p><i>guse</i></p>
			<p><i>guserăm</i></p>
			<p><i>guserăţi</i></p>
			<p><i>guseră</i></p>
		</mai-mult-ca-perfect>
		<viitor-2-popular>
			<p><i>g</i></p>
			<p><i>gi</i></p>
			<p><i>agă</i></p>
			<p><i>gem</i></p>
			<p><i>geţi</i></p>
			<p><i>agă</i></p>
		</viitor-2-popular>
	</Indicativ>
	<Conjunctiv>
		<prezent>
			<p><i>g</i></p>
			<p><i>gi</i></p>
			<p><i>agă</i></p>
			<p><i>gem</i></p>
			<p><i>geţi</i></p>
			<p><i>agă</i></p>
		</prezent>
		<perfect>
			<p><i>gut</i></p>
			<p><i>gut</i></p>
			<p><i>gut</i></p>
			<p><i>gut</i></p>
			<p><i>gut</i></p>
			<p><i>gut</i></p>
		</perfect>
	</Conjunctiv>
	<Infinitiv>
		<afirmativ>
			<p><i>ge</i></p>
		</afirmativ>
	</Infinitiv>
	<Conditional>
		<prezent>
			<p><i>ge</i></p>
			<p><i>ge</i></p>
			<p><i>ge</i></p>
			<p><i>ge</i></p>
			<p><i>ge</i></p>
			<p><i>ge</i></p>
		</prezent>
		<perfect>
			<p><i>gut</i></p>
			<p><i>gut</i></p>
			<p><i>gut</i></p>
			<p><i>gut</i></p>
			<p><i>gut</i></p>
			<p><i>gut</i></p>
		</perfect>
	</Conditional>
	<Imperativ>
		<imperativ>
			<p><i>ge</i></p>
			<p><i>geţi</i></p>
		</imperativ>
		<negativ>
			<p><i>ge</i></p>
			<p><i>geţi</i></p>
		</negativ>
	</Imperativ>
	<Gerunziu>
		<gerunziu>
			<p><i>gând</i></p>
		</gerunziu>
	</Gerunziu>
	<Participiu>
		<participiu>
			<p><i>gut</i></p>
		</participiu>
	</Participiu>
</template>

<template name="fal:șifica">
	<Indicativ>
		<prezent>
			<p><i>sific</i></p>
			<p><i>sifici</i></p>
			<p><i>sifică</i></p>
			<p><i>sificăm</i></p>
			<p><i>sificaţi</i></p>
			<p><i>sifică</i></p>
		</prezent>
		<imperfect>
			<p><i>sificam</i></p>
			<p><i>sificai</i></p>
			<p><i>sifica</i></p>
			<p><i>sificam</i></p>
			<p><i>sificaţi</i></p>
			<p><i>sificau</i></p>
		</imperfect>
		<perfect-simplu>
			<p><i>sificai</i></p>
			<p><i>sificași</i></p>
			<p><i>sifică</i></p>
			<p><i>sificarăm</i></p>
			<p><i>sificarăţi</i></p>
			<p><i>sificară</i></p>
		</perfect-simplu>
		<mai-mult-ca-perfect>
			<p><i>sificasem</i></p>
			<p><i>sificaseși</i></p>
			<p><i>sificase</i></p>
			<p><i>sificaserăm</i></p>
			<p><i>sificaserăţi</i></p>
			<p><i>sificaseră</i></p>
		</mai-mult-ca-perfect>
		<viitor-2-popular>
			<p><i>sific</i></p>
			<p><i>sifici</i></p>
			<p><i>sifice</i></p>
			<p><i>sificăm</i></p>
			<p><i>sificaţi</i></p>
			<p><i>sifice</i></p>
		</viitor-2-popular>
	</Indicativ>
	<Conjunctiv>
		<prezent>
			<p><i>sific</i></p>
			<p><i>sifici</i></p>
			<p><i>sifice</i></p>
			<p><i>sificăm</i></p>
			<p><i>sificaţi</i></p>
			<p><i>sifice</i></p>
		</prezent>
		<perfect>
			<p><i>sificat</i></p>
			<p><i>sificat</i></p>
			<p><i>sificat</i></p>
			<p><i>sificat</i></p>
			<p><i>sificat</i></p>
			<p><i>sificat</i></p>
		</perfect>
	</Conjunctiv>
	<Infinitiv>
		<afirmativ>
			<p><i>sifica</i></p>
		</afirmativ>
	</Infinitiv>
	<Conditional>
		<prezent>
			<p><i>sifica</i></p>
			<p><i>sifica</i></p>
			<p><i>sifica</i></p>
			<p><i>sifica</i></p>
			<p><i>sifica</i></p>
			<p><i>sifica</i></p>
		</prezent>
		<perfect>
			<p><i>sificat</i></p>
			<p><i>sificat</i></p>
			<p><i>sificat</i></p>
			<p><i>sificat</i></p>
			<p><i>sificat</i></p>
			<p><i>sificat</i></p>
		</perfect>
	</Conditional>
	<Imperativ>
		<imperativ>
			<p><i>sifică</i></p>
			<p><i>sificaţi</i></p>
		</imperativ>
		<negativ>
			<p><i>sifica</i></p>
			<p><i>sificaţi</i></p>
		</negativ>
	</Imperativ>
	<Gerunziu>
		<gerunziu>
			<p><i>sificând</i></p>
		</gerunziu>
	</Gerunziu>
	<Participiu>
		<participiu>
			<p><i>sificat</i></p>
		</participiu>
	</Participiu>
</template>

<template name="f:ăta">
	<Indicativ>
		<prezent>
			<p><i>-</i></p>
			<p><i>-</i></p>
			<p><i>ată</i></p>
			<p><i>-</i></p>
			<p><i>-</i></p>
			<p><i>-</i></p>
		</prezent>
		<imperfect>
			<p><i>-</i></p>
			<p><i>-</i></p>
			<p><i>ăta</i></p>
			<p><i>-</i></p>
			<p><i>-</i></p>
			<p><i>-</i></p>
		</imperfect>
		<perfect-simplu>
			<p><i>-</i></p>
			<p><i>-</i></p>
			<p><i>ătă</i></p>
			<p><i>-</i></p>
			<p><i>-</i></p>
			<p><i>-</i></p>
		</perfect-simplu>
		<mai-mult-ca-perfect>
			<p><i>-</i></p>
			<p><i>-</i></p>
			<p><i>ătase</i></p>
			<p><i>-</i></p>
			<p><i>-</i></p>
			<p><i>-</i></p>
		</mai-mult-ca-perfect>
		<viitor-2-popular>
			<p><i>-</i></p>
			<p><i>-</i></p>
			<p><i>ete</i></p>
			<p><i>-</i></p>
			<p><i>-</i></p>
			<p><i>-</i></p>
		</viitor-2-popular>
	</Indicativ>
	<Conjunctiv>
		<prezent>
			<p><i>-</i></p>
			<p><i>-</i></p>
			<p><i>ete</i></p>
			<p><i>-</i></p>
			<p><i>-</i></p>
			<p><i>-</i></p>
		</prezent>
		<perfect>
			<p><i>-</i></p>
			<p><i>-</i></p>
			<p><i>ătat</i></p>
			<p><i>-</i></p>
			<p><i>-</i></p>
			<p><i>-</i></p>
		</perfect>
	</Conjunctiv>
	<Infinitiv>
		<afirmativ>
			<p><i>ăta</i></p>
		</afirmativ>
	</Infinitiv>
	<Conditional>
		<prezent>
			<p><i>-</i></p>
			<p><i>-</i></p>
			<p><i>ăta</i></p>
			<p><i>-</i></p>
			<p><i>-</i></p>
			<p><i>-</i></p>
		</prezent>
		<perfect>
			<p><i>-</i></p>
			<p><i>-</i></p>
			<p><i>ătat</i></p>
			<p><i>-</i></p>
			<p><i>-</i></p>
			<p><i>-</i></p>
		</perfect>
	</Conditional>
	<Imperativ>
		<imperativ>
			<p><i>-</i></p>
			<p><i>-</i></p>
		</imperativ>
		<negativ>
			<p><i>-</i></p>
			<p><i>-</i></p>
		</negativ>
	</Imperativ>
	<Gerunziu>
		<gerunziu>
			<p><i>ătând</i></p>
		</gerunziu>
	</Gerunziu>
	<Participiu>
		<participiu>
			<p><i>ătat</i></p>
		</participiu>
	</Participiu>
</template>

<template name="f:ermeca">
	<Indicativ>
		<prezent>
			<p><i>armec</i></p>
			<p><i>armeci</i></p>
			<p><i>armecă</i></p>
			<p><i>ermecăm</i></p>
			<p><i>ermecaţi</i></p>
			<p><i>armecă</i></p>
		</prezent>
		<imperfect>
			<p><i>ermecam</i></p>
			<p><i>ermecai</i></p>
			<p><i>ermeca</i></p>
			<p><i>ermecam</i></p>
			<p><i>ermecaţi</i></p>
			<p><i>ermecau</i></p>
		</imperfect>
		<perfect-simplu>
			<p><i>ermecai</i></p>
			<p><i>ermecași</i></p>
			<p><i>ermecă</i></p>
			<p><i>ermecarăm</i></p>
			<p><i>ermecarăţi</i></p>
			<p><i>ermecară</i></p>
		</perfect-simplu>
		<mai-mult-ca-perfect>
			<p><i>ermecasem</i></p>
			<p><i>ermecaseși</i></p>
			<p><i>ermecase</i></p>
			<p><i>ermecaserăm</i></p>
			<p><i>ermecaserăţi</i></p>
			<p><i>ermecaseră</i></p>
		</mai-mult-ca-perfect>
		<viitor-2-popular>
			<p><i>armec</i></p>
			<p><i>armeci</i></p>
			<p><i>armece</i></p>
			<p><i>ermecăm</i></p>
			<p><i>ermecaţi</i></p>
			<p><i>armece</i></p>
		</viitor-2-popular>
	</Indicativ>
	<Conjunctiv>
		<prezent>
			<p><i>armec</i></p>
			<p><i>armeci</i></p>
			<p><i>armece</i></p>
			<p><i>ermecăm</i></p>
			<p><i>ermecaţi</i></p>
			<p><i>armece</i></p>
		</prezent>
		<perfect>
			<p><i>ermecat</i></p>
			<p><i>ermecat</i></p>
			<p><i>ermecat</i></p>
			<p><i>ermecat</i></p>
			<p><i>ermecat</i></p>
			<p><i>ermecat</i></p>
		</perfect>
	</Conjunctiv>
	<Infinitiv>
		<afirmativ>
			<p><i>ermeca</i></p>
		</afirmativ>
	</Infinitiv>
	<Conditional>
		<prezent>
			<p><i>ermeca</i></p>
			<p><i>ermeca</i></p>
			<p><i>ermeca</i></p>
			<p><i>ermeca</i></p>
			<p><i>ermeca</i></p>
			<p><i>ermeca</i></p>
		</prezent>
		<perfect>
			<p><i>ermecat</i></p>
			<p><i>ermecat</i></p>
			<p><i>ermecat</i></p>
			<p><i>ermecat</i></p>
			<p><i>ermecat</i></p>
			<p><i>ermecat</i></p>
		</perfect>
	</Conditional>
	<Imperativ>
		<imperativ>
			<p><i>armecă</i></p>
			<p><i>ermecaţi</i></p>
		</imperativ>
		<negativ>
			<p><i>ermeca</i></p>
			<p><i>ermecaţi</i></p>
		</negativ>
	</Imperativ>
	<Gerunziu>
		<gerunziu>
			<p><i>ermecând</i></p>
		</gerunziu>
	</Gerunziu>
	<Participiu>
		<participiu>
			<p><i>ermecat</i></p>
		</participiu>
	</Participiu>
</template>

<template name="fie:rbe">
	<Indicativ>
		<prezent>
			<p><i>rb</i></p>
			<p><i>rbi</i></p>
			<p><i>rbe</i></p>
			<p><i>rbem</i></p>
			<p><i>rbeţi</i></p>
			<p><i>rb</i></p>
		</prezent>
		<imperfect>
			<p><i>rbeam</i></p>
			<p><i>rbeai</i></p>
			<p><i>rbea</i></p>
			<p><i>rbeam</i></p>
			<p><i>rbeaţi</i></p>
			<p><i>rbeau</i></p>
		</imperfect>
		<perfect-simplu>
			<p><i>psei</i></p>
			<p><i>pseși</i></p>
			<p><i>pse</i></p>
			<p><i>pserăm</i></p>
			<p><i>pserăţi</i></p>
			<p><i>pseră</i></p>
		</perfect-simplu>
		<mai-mult-ca-perfect>
			<p><i>psesem</i></p>
			<p><i>pseseși</i></p>
			<p><i>psese</i></p>
			<p><i>pseserăm</i></p>
			<p><i>pseserăţi</i></p>
			<p><i>pseseră</i></p>
		</mai-mult-ca-perfect>
		<viitor-2-popular>
			<p><i>rb</i></p>
			<p><i>rbi</i></p>
			<p><i>rbă</i></p>
			<p><i>rbem</i></p>
			<p><i>rbeţi</i></p>
			<p><i>rbă</i></p>
		</viitor-2-popular>
	</Indicativ>
	<Conjunctiv>
		<prezent>
			<p><i>rb</i></p>
			<p><i>rbi</i></p>
			<p><i>rbă</i></p>
			<p><i>rbem</i></p>
			<p><i>rbeţi</i></p>
			<p><i>rbă</i></p>
		</prezent>
		<perfect>
			<p><i>rt</i></p>
			<p><i>rt</i></p>
			<p><i>rt</i></p>
			<p><i>rt</i></p>
			<p><i>rt</i></p>
			<p><i>rt</i></p>
		</perfect>
	</Conjunctiv>
	<Infinitiv>
		<afirmativ>
			<p><i>rbe</i></p>
		</afirmativ>
	</Infinitiv>
	<Conditional>
		<prezent>
			<p><i>rbe</i></p>
			<p><i>rbe</i></p>
			<p><i>rbe</i></p>
			<p><i>rbe</i></p>
			<p><i>rbe</i></p>
			<p><i>rbe</i></p>
		</prezent>
		<perfect>
			<p><i>rt</i></p>
			<p><i>rt</i></p>
			<p><i>rt</i></p>
			<p><i>rt</i></p>
			<p><i>rt</i></p>
			<p><i>rt</i></p>
		</perfect>
	</Conditional>
	<Imperativ>
		<imperativ>
			<p><i>rbe</i></p>
			<p><i>rbeţi</i></p>
		</imperativ>
		<negativ>
			<p><i>rbe</i></p>
			<p><i>rbeţi</i></p>
		</negativ>
	</Imperativ>
	<Gerunziu>
		<gerunziu>
			<p><i>rbând</i></p>
		</gerunziu>
	</Gerunziu>
	<Participiu>
		<participiu>
			<p><i>rt</i></p>
		</participiu>
	</Participiu>
</template>

<template name="fo:rfeca">
	<Indicativ>
		<prezent>
			<p><i>arfec</i></p>
			<p><i>arfeci</i></p>
			<p><i>arfecă</i></p>
			<p><i>rfecăm</i></p>
			<p><i>rfecaţi</i></p>
			<p><i>arfecă</i></p>
		</prezent>
		<imperfect>
			<p><i>rfecam</i></p>
			<p><i>rfecai</i></p>
			<p><i>rfeca</i></p>
			<p><i>rfecam</i></p>
			<p><i>rfecaţi</i></p>
			<p><i>rfecau</i></p>
		</imperfect>
		<perfect-simplu>
			<p><i>rfecai</i></p>
			<p><i>rfecași</i></p>
			<p><i>rfecă</i></p>
			<p><i>rfecarăm</i></p>
			<p><i>rfecarăţi</i></p>
			<p><i>rfecară</i></p>
		</perfect-simplu>
		<mai-mult-ca-perfect>
			<p><i>rfecasem</i></p>
			<p><i>rfecaseși</i></p>
			<p><i>rfecase</i></p>
			<p><i>rfecaserăm</i></p>
			<p><i>rfecaserăţi</i></p>
			<p><i>rfecaseră</i></p>
		</mai-mult-ca-perfect>
		<viitor-2-popular>
			<p><i>arfec</i></p>
			<p><i>arfeci</i></p>
			<p><i>arfece</i></p>
			<p><i>rfecăm</i></p>
			<p><i>rfecaţi</i></p>
			<p><i>arfece</i></p>
		</viitor-2-popular>
	</Indicativ>
	<Conjunctiv>
		<prezent>
			<p><i>arfec</i></p>
			<p><i>arfeci</i></p>
			<p><i>arfece</i></p>
			<p><i>rfecăm</i></p>
			<p><i>rfecaţi</i></p>
			<p><i>arfece</i></p>
		</prezent>
		<perfect>
			<p><i>rfecat</i></p>
			<p><i>rfecat</i></p>
			<p><i>rfecat</i></p>
			<p><i>rfecat</i></p>
			<p><i>rfecat</i></p>
			<p><i>rfecat</i></p>
		</perfect>
	</Conjunctiv>
	<Infinitiv>
		<afirmativ>
			<p><i>rfeca</i></p>
		</afirmativ>
	</Infinitiv>
	<Conditional>
		<prezent>
			<p><i>rfeca</i></p>
			<p><i>rfeca</i></p>
			<p><i>rfeca</i></p>
			<p><i>rfeca</i></p>
			<p><i>rfeca</i></p>
			<p><i>rfeca</i></p>
		</prezent>
		<perfect>
			<p><i>rfecat</i></p>
			<p><i>rfecat</i></p>
			<p><i>rfecat</i></p>
			<p><i>rfecat</i></p>
			<p><i>rfecat</i></p>
			<p><i>rfecat</i></p>
		</perfect>
	</Conditional>
	<Imperativ>
		<imperativ>
			<p><i>arfecă</i></p>
			<p><i>rfecaţi</i></p>
		</imperativ>
		<negativ>
			<p><i>rfeca</i></p>
			<p><i>rfecaţi</i></p>
		</negativ>
	</Imperativ>
	<Gerunziu>
		<gerunziu>
			<p><i>rfecând</i></p>
		</gerunziu>
	</Gerunziu>
	<Participiu>
		<participiu>
			<p><i>rfecat</i></p>
		</participiu>
	</Participiu>
</template>

<template name="frân:ge">
	<Indicativ>
		<prezent>
			<p><i>g</i></p>
			<p><i>gi</i></p>
			<p><i>ge</i></p>
			<p><i>gem</i></p>
			<p><i>geţi</i></p>
			<p><i>g</i></p>
		</prezent>
		<imperfect>
			<p><i>geam</i></p>
			<p><i>geai</i></p>
			<p><i>gea</i></p>
			<p><i>geam</i></p>
			<p><i>geaţi</i></p>
			<p><i>geau</i></p>
		</imperfect>
		<perfect-simplu>
			<p><i>sei</i></p>
			<p><i>seși</i></p>
			<p><i>se</i></p>
			<p><i>serăm</i></p>
			<p><i>serăţi</i></p>
			<p><i>seră</i></p>
		</perfect-simplu>
		<mai-mult-ca-perfect>
			<p><i>sesem</i></p>
			<p><i>seseși</i></p>
			<p><i>sese</i></p>
			<p><i>seserăm</i></p>
			<p><i>seserăţi</i></p>
			<p><i>seseră</i></p>
		</mai-mult-ca-perfect>
		<viitor-2-popular>
			<p><i>g</i></p>
			<p><i>gi</i></p>
			<p><i>gă</i></p>
			<p><i>gem</i></p>
			<p><i>geţi</i></p>
			<p><i>gă</i></p>
		</viitor-2-popular>
	</Indicativ>
	<Conjunctiv>
		<prezent>
			<p><i>g</i></p>
			<p><i>gi</i></p>
			<p><i>gă</i></p>
			<p><i>gem</i></p>
			<p><i>geţi</i></p>
			<p><i>gă</i></p>
		</prezent>
		<perfect>
			<p><i>t</i></p>
			<p><i>t</i></p>
			<p><i>t</i></p>
			<p><i>t</i></p>
			<p><i>t</i></p>
			<p><i>t</i></p>
		</perfect>
	</Conjunctiv>
	<Infinitiv>
		<afirmativ>
			<p><i>ge</i></p>
		</afirmativ>
	</Infinitiv>
	<Conditional>
		<prezent>
			<p><i>ge</i></p>
			<p><i>ge</i></p>
			<p><i>ge</i></p>
			<p><i>ge</i></p>
			<p><i>ge</i></p>
			<p><i>ge</i></p>
		</prezent>
		<perfect>
			<p><i>t</i></p>
			<p><i>t</i></p>
			<p><i>t</i></p>
			<p><i>t</i></p>
			<p><i>t</i></p>
			<p><i>t</i></p>
		</perfect>
	</Conditional>
	<Imperativ>
		<imperativ>
			<p><i>ge</i></p>
			<p><i>geţi</i></p>
		</imperativ>
		<negativ>
			<p><i>ge</i></p>
			<p><i>geţi</i></p>
		</negativ>
	</Imperativ>
	<Gerunziu>
		<gerunziu>
			<p><i>gând</i></p>
		</gerunziu>
	</Gerunziu>
	<Participiu>
		<participiu>
			<p><i>t</i></p>
		</participiu>
	</Participiu>
</template>

<template name="fri:ge">
	<Indicativ>
		<prezent>
			<p><i>g</i></p>
			<p><i>gi</i></p>
			<p><i>ge</i></p>
			<p><i>gem</i></p>
			<p><i>geţi</i></p>
			<p><i>g</i></p>
		</prezent>
		<imperfect>
			<p><i>geam</i></p>
			<p><i>geai</i></p>
			<p><i>gea</i></p>
			<p><i>geam</i></p>
			<p><i>geaţi</i></p>
			<p><i>geau</i></p>
		</imperfect>
		<perfect-simplu>
			<p><i>psei</i></p>
			<p><i>pseși</i></p>
			<p><i>pse</i></p>
			<p><i>pserăm</i></p>
			<p><i>pserăţi</i></p>
			<p><i>pseră</i></p>
		</perfect-simplu>
		<mai-mult-ca-perfect>
			<p><i>psesem</i></p>
			<p><i>pseseși</i></p>
			<p><i>psese</i></p>
			<p><i>pseserăm</i></p>
			<p><i>pseserăţi</i></p>
			<p><i>pseseră</i></p>
		</mai-mult-ca-perfect>
		<viitor-2-popular>
			<p><i>g</i></p>
			<p><i>gi</i></p>
			<p><i>gă</i></p>
			<p><i>gem</i></p>
			<p><i>geţi</i></p>
			<p><i>gă</i></p>
		</viitor-2-popular>
	</Indicativ>
	<Conjunctiv>
		<prezent>
			<p><i>g</i></p>
			<p><i>gi</i></p>
			<p><i>gă</i></p>
			<p><i>gem</i></p>
			<p><i>geţi</i></p>
			<p><i>gă</i></p>
		</prezent>
		<perfect>
			<p><i>pt</i></p>
			<p><i>pt</i></p>
			<p><i>pt</i></p>
			<p><i>pt</i></p>
			<p><i>pt</i></p>
			<p><i>pt</i></p>
		</perfect>
	</Conjunctiv>
	<Infinitiv>
		<afirmativ>
			<p><i>ge</i></p>
		</afirmativ>
	</Infinitiv>
	<Conditional>
		<prezent>
			<p><i>ge</i></p>
			<p><i>ge</i></p>
			<p><i>ge</i></p>
			<p><i>ge</i></p>
			<p><i>ge</i></p>
			<p><i>ge</i></p>
		</prezent>
		<perfect>
			<p><i>pt</i></p>
			<p><i>pt</i></p>
			<p><i>pt</i></p>
			<p><i>pt</i></p>
			<p><i>pt</i></p>
			<p><i>pt</i></p>
		</perfect>
	</Conditional>
	<Imperativ>
		<imperativ>
			<p><i>ge</i></p>
			<p><i>geţi</i></p>
		</imperativ>
		<negativ>
			<p><i>ge</i></p>
			<p><i>geţi</i></p>
		</negativ>
	</Imperativ>
	<Gerunziu>
		<gerunziu>
			<p><i>gând</i></p>
		</gerunziu>
	</Gerunziu>
	<Participiu>
		<participiu>
			<p><i>pt</i></p>
		</participiu>
	</Participiu>
</template>

<template name="fug:i">
	<Indicativ>
		<prezent>
			<p><i/></p>
			<p><i>i</i></p>
			<p><i>e</i></p>
			<p><i>im</i></p>
			<p><i>iţi</i></p>
			<p><i/></p>
		</prezent>
		<imperfect>
			<p><i>eam</i></p>
			<p><i>eai</i></p>
			<p><i>ea</i></p>
			<p><i>eam</i></p>
			<p><i>eaţi</i></p>
			<p><i>eau</i></p>
		</imperfect>
		<perfect-simplu>
			<p><i>ii</i></p>
			<p><i>iși</i></p>
			<p><i>i</i></p>
			<p><i>irăm</i></p>
			<p><i>irăţi</i></p>
			<p><i>iră</i></p>
		</perfect-simplu>
		<mai-mult-ca-perfect>
			<p><i>isem</i></p>
			<p><i>iseși</i></p>
			<p><i>ise</i></p>
			<p><i>iserăm</i></p>
			<p><i>iserăţi</i></p>
			<p><i>iseră</i></p>
		</mai-mult-ca-perfect>
		<viitor-2-popular>
			<p><i/></p>
			<p><i>i</i></p>
			<p><i>ă</i></p>
			<p><i>im</i></p>
			<p><i>iţi</i></p>
			<p><i>ă</i></p>
		</viitor-2-popular>
	</Indicativ>
	<Conjunctiv>
		<prezent>
			<p><i/></p>
			<p><i>i</i></p>
			<p><i>ă</i></p>
			<p><i>im</i></p>
			<p><i>iţi</i></p>
			<p><i>ă</i></p>
		</prezent>
		<perfect>
			<p><i>it</i></p>
			<p><i>it</i></p>
			<p><i>it</i></p>
			<p><i>it</i></p>
			<p><i>it</i></p>
			<p><i>it</i></p>
		</perfect>
	</Conjunctiv>
	<Infinitiv>
		<afirmativ>
			<p><i>i</i></p>
		</afirmativ>
	</Infinitiv>
	<Conditional>
		<prezent>
			<p><i>i</i></p>
			<p><i>i</i></p>
			<p><i>i</i></p>
			<p><i>i</i></p>
			<p><i>i</i></p>
			<p><i>i</i></p>
		</prezent>
		<perfect>
			<p><i>it</i></p>
			<p><i>it</i></p>
			<p><i>it</i></p>
			<p><i>it</i></p>
			<p><i>it</i></p>
			<p><i>it</i></p>
		</perfect>
	</Conditional>
	<Imperativ>
		<imperativ>
			<p><i>i</i></p>
			<p><i>iţi</i></p>
		</imperativ>
		<negativ>
			<p><i>i</i></p>
			<p><i>iţi</i></p>
		</negativ>
	</Imperativ>
	<Gerunziu>
		<gerunziu>
			<p><i>ind</i></p>
		</gerunziu>
	</Gerunziu>
	<Participiu>
		<participiu>
			<p><i>it</i></p>
		</participiu>
	</Participiu>
</template>

<template name="g:âgâi">
	<Indicativ>
		<prezent>
			<p><i>ăgăi</i></p>
			<p><i>ăgăi</i></p>
			<p><i>ăgăie</i></p>
			<p><i>ăgăim</i></p>
			<p><i>ăgăiţi</i></p>
			<p><i>ăgăie</i></p>
		</prezent>
		<imperfect>
			<p><i>ăgăiam</i></p>
			<p><i>ăgăiai</i></p>
			<p><i>ăgăia</i></p>
			<p><i>ăgăiam</i></p>
			<p><i>ăgăiaţi</i></p>
			<p><i>ăgăiau</i></p>
		</imperfect>
		<perfect-simplu>
			<p><i>ăgăii</i></p>
			<p><i>ăgăiși</i></p>
			<p><i>ăgăi</i></p>
			<p><i>ăgăirăm</i></p>
			<p><i>ăgăirăţi</i></p>
			<p><i>ăgăiră</i></p>
		</perfect-simplu>
		<mai-mult-ca-perfect>
			<p><i>ăgăisem</i></p>
			<p><i>ăgăiseși</i></p>
			<p><i>ăgăise</i></p>
			<p><i>ăgăiserăm</i></p>
			<p><i>ăgăiserăţi</i></p>
			<p><i>ăgăiseră</i></p>
		</mai-mult-ca-perfect>
		<viitor-2-popular>
			<p><i>ăgăi</i></p>
			<p><i>ăgăi</i></p>
			<p><i>ăgăie</i></p>
			<p><i>ăgăim</i></p>
			<p><i>ăgăiţi</i></p>
			<p><i>ăgăie</i></p>
		</viitor-2-popular>
	</Indicativ>
	<Conjunctiv>
		<prezent>
			<p><i>ăgăi</i></p>
			<p><i>ăgăi</i></p>
			<p><i>ăgăie</i></p>
			<p><i>ăgăim</i></p>
			<p><i>ăgăiţi</i></p>
			<p><i>ăgăie</i></p>
		</prezent>
		<perfect>
			<p><i>ăgăit</i></p>
			<p><i>ăgăit</i></p>
			<p><i>ăgăit</i></p>
			<p><i>ăgăit</i></p>
			<p><i>ăgăit</i></p>
			<p><i>ăgăit</i></p>
		</perfect>
	</Conjunctiv>
	<Infinitiv>
		<afirmativ>
			<p><i>ăgăi</i></p>
		</afirmativ>
	</Infinitiv>
	<Conditional>
		<prezent>
			<p><i>ăgăi</i></p>
			<p><i>ăgăi</i></p>
			<p><i>ăgăi</i></p>
			<p><i>ăgăi</i></p>
			<p><i>ăgăi</i></p>
			<p><i>ăgăi</i></p>
		</prezent>
		<perfect>
			<p><i>ăgăit</i></p>
			<p><i>ăgăit</i></p>
			<p><i>ăgăit</i></p>
			<p><i>ăgăit</i></p>
			<p><i>ăgăit</i></p>
			<p><i>ăgăit</i></p>
		</perfect>
	</Conditional>
	<Imperativ>
		<imperativ>
			<p><i>ăgăie</i></p>
			<p><i>ăgăiţi</i></p>
		</imperativ>
		<negativ>
			<p><i>ăgăi</i></p>
			<p><i>ăgăiţi</i></p>
		</negativ>
	</Imperativ>
	<Gerunziu>
		<gerunziu>
			<p><i>ăgăind</i></p>
		</gerunziu>
	</Gerunziu>
	<Participiu>
		<participiu>
			<p><i>ăgăit</i></p>
		</participiu>
	</Participiu>
</template>

<template name="ge:me">
	<Indicativ>
		<prezent>
			<p><i>m</i></p>
			<p><i>mi</i></p>
			<p><i>me</i></p>
			<p><i>mem</i></p>
			<p><i>meţi</i></p>
			<p><i>m</i></p>
		</prezent>
		<imperfect>
			<p><i>meam</i></p>
			<p><i>meai</i></p>
			<p><i>mea</i></p>
			<p><i>meam</i></p>
			<p><i>meaţi</i></p>
			<p><i>meau</i></p>
		</imperfect>
		<perfect-simplu>
			<p><i>mui</i></p>
			<p><i>muși</i></p>
			<p><i>mu</i></p>
			<p><i>murăm</i></p>
			<p><i>murăţi</i></p>
			<p><i>mură</i></p>
		</perfect-simplu>
		<mai-mult-ca-perfect>
			<p><i>musem</i></p>
			<p><i>museși</i></p>
			<p><i>muse</i></p>
			<p><i>muserăm</i></p>
			<p><i>muserăţi</i></p>
			<p><i>museră</i></p>
		</mai-mult-ca-perfect>
		<viitor-2-popular>
			<p><i>m</i></p>
			<p><i>mi</i></p>
			<p><i>amă</i></p>
			<p><i>mem</i></p>
			<p><i>meţi</i></p>
			<p><i>amă</i></p>
		</viitor-2-popular>
	</Indicativ>
	<Conjunctiv>
		<prezent>
			<p><i>m</i></p>
			<p><i>mi</i></p>
			<p><i>amă</i></p>
			<p><i>mem</i></p>
			<p><i>meţi</i></p>
			<p><i>amă</i></p>
		</prezent>
		<perfect>
			<p><i>mut</i></p>
			<p><i>mut</i></p>
			<p><i>mut</i></p>
			<p><i>mut</i></p>
			<p><i>mut</i></p>
			<p><i>mut</i></p>
		</perfect>
	</Conjunctiv>
	<Infinitiv>
		<afirmativ>
			<p><i>me</i></p>
		</afirmativ>
	</Infinitiv>
	<Conditional>
		<prezent>
			<p><i>me</i></p>
			<p><i>me</i></p>
			<p><i>me</i></p>
			<p><i>me</i></p>
			<p><i>me</i></p>
			<p><i>me</i></p>
		</prezent>
		<perfect>
			<p><i>mut</i></p>
			<p><i>mut</i></p>
			<p><i>mut</i></p>
			<p><i>mut</i></p>
			<p><i>mut</i></p>
			<p><i>mut</i></p>
		</perfect>
	</Conditional>
	<Imperativ>
		<imperativ>
			<p><i>me</i></p>
			<p><i>meţi</i></p>
		</imperativ>
		<negativ>
			<p><i>me</i></p>
			<p><i>meţi</i></p>
		</negativ>
	</Imperativ>
	<Gerunziu>
		<gerunziu>
			<p><i>mând</i></p>
		</gerunziu>
	</Gerunziu>
	<Participiu>
		<participiu>
			<p><i>mut</i></p>
		</participiu>
	</Participiu>
</template>

<template name="hă:ţi">
	<Indicativ>
		<prezent>
			<p><i>tesc</i></p>
			<p><i>tești</i></p>
			<p><i>tește</i></p>
			<p><i>tim</i></p>
			<p><i>tiţi</i></p>
			<p><i>tesc</i></p>
		</prezent>
		<imperfect>
			<p><i>team</i></p>
			<p><i>teai</i></p>
			<p><i>tea</i></p>
			<p><i>team</i></p>
			<p><i>teaţi</i></p>
			<p><i>teau</i></p>
		</imperfect>
		<perfect-simplu>
			<p><i>tii</i></p>
			<p><i>tiși</i></p>
			<p><i>ti</i></p>
			<p><i>tirăm</i></p>
			<p><i>tirăţi</i></p>
			<p><i>tiră</i></p>
		</perfect-simplu>
		<mai-mult-ca-perfect>
			<p><i>tisem</i></p>
			<p><i>tiseși</i></p>
			<p><i>tise</i></p>
			<p><i>tiserăm</i></p>
			<p><i>tiserăţi</i></p>
			<p><i>tiseră</i></p>
		</mai-mult-ca-perfect>
		<viitor-2-popular>
			<p><i>tesc</i></p>
			<p><i>tești</i></p>
			<p><i>tească</i></p>
			<p><i>tim</i></p>
			<p><i>tiţi</i></p>
			<p><i>tească</i></p>
		</viitor-2-popular>
	</Indicativ>
	<Conjunctiv>
		<prezent>
			<p><i>tesc</i></p>
			<p><i>tești</i></p>
			<p><i>tească</i></p>
			<p><i>tim</i></p>
			<p><i>tiţi</i></p>
			<p><i>tească</i></p>
		</prezent>
		<perfect>
			<p><i>tit</i></p>
			<p><i>tit</i></p>
			<p><i>tit</i></p>
			<p><i>tit</i></p>
			<p><i>tit</i></p>
			<p><i>tit</i></p>
		</perfect>
	</Conjunctiv>
	<Infinitiv>
		<afirmativ>
			<p><i>ti</i></p>
		</afirmativ>
	</Infinitiv>
	<Conditional>
		<prezent>
			<p><i>ti</i></p>
			<p><i>ti</i></p>
			<p><i>ti</i></p>
			<p><i>ti</i></p>
			<p><i>ti</i></p>
			<p><i>ti</i></p>
		</prezent>
		<perfect>
			<p><i>tit</i></p>
			<p><i>tit</i></p>
			<p><i>tit</i></p>
			<p><i>tit</i></p>
			<p><i>tit</i></p>
			<p><i>tit</i></p>
		</perfect>
	</Conditional>
	<Imperativ>
		<imperativ>
			<p><i>tește</i></p>
			<p><i>tiţi</i></p>
		</imperativ>
		<negativ>
			<p><i>ti</i></p>
			<p><i>tiţi</i></p>
		</negativ>
	</Imperativ>
	<Gerunziu>
		<gerunziu>
			<p><i>tind</i></p>
		</gerunziu>
	</Gerunziu>
	<Participiu>
		<participiu>
			<p><i>tit</i></p>
		</participiu>
	</Participiu>
</template>

<template name="h:âi">
	<Indicativ>
		<prezent>
			<p><i>ăiesc</i></p>
			<p><i>ăiești</i></p>
			<p><i>ăiește</i></p>
			<p><i>ăim</i></p>
			<p><i>ăiţi</i></p>
			<p><i>ăiesc</i></p>
		</prezent>
		<imperfect>
			<p><i>ăiam</i></p>
			<p><i>ăiai</i></p>
			<p><i>ăia</i></p>
			<p><i>ăiam</i></p>
			<p><i>ăiaţi</i></p>
			<p><i>ăiau</i></p>
		</imperfect>
		<perfect-simplu>
			<p><i>ăii</i></p>
			<p><i>ăiși</i></p>
			<p><i>ăi</i></p>
			<p><i>ăirăm</i></p>
			<p><i>ăirăţi</i></p>
			<p><i>ăiră</i></p>
		</perfect-simplu>
		<mai-mult-ca-perfect>
			<p><i>ăisem</i></p>
			<p><i>ăiseși</i></p>
			<p><i>ăise</i></p>
			<p><i>ăiserăm</i></p>
			<p><i>ăiserăţi</i></p>
			<p><i>ăiseră</i></p>
		</mai-mult-ca-perfect>
		<viitor-2-popular>
			<p><i>ăiesc</i></p>
			<p><i>ăiești</i></p>
			<p><i>ăiască</i></p>
			<p><i>ăim</i></p>
			<p><i>ăiţi</i></p>
			<p><i>ăiască</i></p>
		</viitor-2-popular>
	</Indicativ>
	<Conjunctiv>
		<prezent>
			<p><i>ăiesc</i></p>
			<p><i>ăiești</i></p>
			<p><i>ăiască</i></p>
			<p><i>ăim</i></p>
			<p><i>ăiţi</i></p>
			<p><i>ăiască</i></p>
		</prezent>
		<perfect>
			<p><i>ăit</i></p>
			<p><i>ăit</i></p>
			<p><i>ăit</i></p>
			<p><i>ăit</i></p>
			<p><i>ăit</i></p>
			<p><i>ăit</i></p>
		</perfect>
	</Conjunctiv>
	<Infinitiv>
		<afirmativ>
			<p><i>ăi</i></p>
		</afirmativ>
	</Infinitiv>
	<Conditional>
		<prezent>
			<p><i>ăi</i></p>
			<p><i>ăi</i></p>
			<p><i>ăi</i></p>
			<p><i>ăi</i></p>
			<p><i>ăi</i></p>
			<p><i>ăi</i></p>
		</prezent>
		<perfect>
			<p><i>ăit</i></p>
			<p><i>ăit</i></p>
			<p><i>ăit</i></p>
			<p><i>ăit</i></p>
			<p><i>ăit</i></p>
			<p><i>ăit</i></p>
		</perfect>
	</Conditional>
	<Imperativ>
		<imperativ>
			<p><i>ăiește</i></p>
			<p><i>ăiţi</i></p>
		</imperativ>
		<negativ>
			<p><i>ăi</i></p>
			<p><i>ăiţi</i></p>
		</negativ>
	</Imperativ>
	<Gerunziu>
		<gerunziu>
			<p><i>ăind</i></p>
		</gerunziu>
	</Gerunziu>
	<Participiu>
		<participiu>
			<p><i>ăit</i></p>
		</participiu>
	</Participiu>
</template>

<template name="h:âmâi">
	<Indicativ>
		<prezent>
			<p><i>-</i></p>
			<p><i>-</i></p>
			<p><i>ămăiește</i></p>
			<p><i>-</i></p>
			<p><i>-</i></p>
			<p><i>-</i></p>
		</prezent>
		<imperfect>
			<p><i>-</i></p>
			<p><i>-</i></p>
			<p><i>ămăia</i></p>
			<p><i>-</i></p>
			<p><i>-</i></p>
			<p><i>-</i></p>
		</imperfect>
		<perfect-simplu>
			<p><i>-</i></p>
			<p><i>-</i></p>
			<p><i>ămăi</i></p>
			<p><i>-</i></p>
			<p><i>-</i></p>
			<p><i>-</i></p>
		</perfect-simplu>
		<mai-mult-ca-perfect>
			<p><i>-</i></p>
			<p><i>-</i></p>
			<p><i>ămăise</i></p>
			<p><i>-</i></p>
			<p><i>-</i></p>
			<p><i>-</i></p>
		</mai-mult-ca-perfect>
		<viitor-2-popular>
			<p><i>-</i></p>
			<p><i>-</i></p>
			<p><i>ămăiască</i></p>
			<p><i>-</i></p>
			<p><i>-</i></p>
			<p><i>-</i></p>
		</viitor-2-popular>
	</Indicativ>
	<Conjunctiv>
		<prezent>
			<p><i>-</i></p>
			<p><i>-</i></p>
			<p><i>ămăiască</i></p>
			<p><i>-</i></p>
			<p><i>-</i></p>
			<p><i>-</i></p>
		</prezent>
		<perfect>
			<p><i>-</i></p>
			<p><i>-</i></p>
			<p><i>ămăit</i></p>
			<p><i>-</i></p>
			<p><i>-</i></p>
			<p><i>-</i></p>
		</perfect>
	</Conjunctiv>
	<Infinitiv>
		<afirmativ>
			<p><i>ămăi</i></p>
		</afirmativ>
	</Infinitiv>
	<Conditional>
		<prezent>
			<p><i>-</i></p>
			<p><i>-</i></p>
			<p><i>ămăi</i></p>
			<p><i>-</i></p>
			<p><i>-</i></p>
			<p><i>-</i></p>
		</prezent>
		<perfect>
			<p><i>-</i></p>
			<p><i>-</i></p>
			<p><i>ămăit</i></p>
			<p><i>-</i></p>
			<p><i>-</i></p>
			<p><i>-</i></p>
		</perfect>
	</Conditional>
	<Imperativ>
		<imperativ>
			<p><i>-</i></p>
			<p><i>-</i></p>
		</imperativ>
		<negativ>
			<p><i>-</i></p>
			<p><i>-</i></p>
		</negativ>
	</Imperativ>
	<Gerunziu>
		<gerunziu>
			<p><i>ămăind</i></p>
		</gerunziu>
	</Gerunziu>
	<Participiu>
		<participiu>
			<p><i>ămăit</i></p>
		</participiu>
	</Participiu>
</template>

<template name="h:ârţui">
	<Indicativ>
		<prezent>
			<p><i>ărţuiesc</i></p>
			<p><i>ărţuiești</i></p>
			<p><i>ărţuiește</i></p>
			<p><i>ărţuim</i></p>
			<p><i>ărţuiţi</i></p>
			<p><i>ărţuiesc</i></p>
		</prezent>
		<imperfect>
			<p><i>ărţuiam</i></p>
			<p><i>ărţuiai</i></p>
			<p><i>ărţuia</i></p>
			<p><i>ărţuiam</i></p>
			<p><i>ărţuiaţi</i></p>
			<p><i>ărţuiau</i></p>
		</imperfect>
		<perfect-simplu>
			<p><i>ărţuii</i></p>
			<p><i>ărţuiși</i></p>
			<p><i>ărţui</i></p>
			<p><i>ărţuirăm</i></p>
			<p><i>ărţuirăţi</i></p>
			<p><i>ărţuiră</i></p>
		</perfect-simplu>
		<mai-mult-ca-perfect>
			<p><i>ărţuisem</i></p>
			<p><i>ărţuiseși</i></p>
			<p><i>ărţuise</i></p>
			<p><i>ărţuiserăm</i></p>
			<p><i>ărţuiserăţi</i></p>
			<p><i>ărţuiseră</i></p>
		</mai-mult-ca-perfect>
		<viitor-2-popular>
			<p><i>ărţuiesc</i></p>
			<p><i>ărţuiești</i></p>
			<p><i>ărţuiască</i></p>
			<p><i>ărţuim</i></p>
			<p><i>ărţuiţi</i></p>
			<p><i>ărţuiască</i></p>
		</viitor-2-popular>
	</Indicativ>
	<Conjunctiv>
		<prezent>
			<p><i>ărţuiesc</i></p>
			<p><i>ărţuiești</i></p>
			<p><i>ărţuiască</i></p>
			<p><i>ărţuim</i></p>
			<p><i>ărţuiţi</i></p>
			<p><i>ărţuiască</i></p>
		</prezent>
		<perfect>
			<p><i>ărţuit</i></p>
			<p><i>ărţuit</i></p>
			<p><i>ărţuit</i></p>
			<p><i>ărţuit</i></p>
			<p><i>ărţuit</i></p>
			<p><i>ărţuit</i></p>
		</perfect>
	</Conjunctiv>
	<Infinitiv>
		<afirmativ>
			<p><i>ărţui</i></p>
		</afirmativ>
	</Infinitiv>
	<Conditional>
		<prezent>
			<p><i>ărţui</i></p>
			<p><i>ărţui</i></p>
			<p><i>ărţui</i></p>
			<p><i>ărţui</i></p>
			<p><i>ărţui</i></p>
			<p><i>ărţui</i></p>
		</prezent>
		<perfect>
			<p><i>ărţuit</i></p>
			<p><i>ărţuit</i></p>
			<p><i>ărţuit</i></p>
			<p><i>ărţuit</i></p>
			<p><i>ărţuit</i></p>
			<p><i>ărţuit</i></p>
		</perfect>
	</Conditional>
	<Imperativ>
		<imperativ>
			<p><i>ărţuiește</i></p>
			<p><i>ărţuiţi</i></p>
		</imperativ>
		<negativ>
			<p><i>ărţui</i></p>
			<p><i>ărţuiţi</i></p>
		</negativ>
	</Imperativ>
	<Gerunziu>
		<gerunziu>
			<p><i>ărţuind</i></p>
		</gerunziu>
	</Gerunziu>
	<Participiu>
		<participiu>
			<p><i>ărţuit</i></p>
		</participiu>
	</Participiu>
</template>

<template name="hren:ţui">
	<Indicativ>
		<prezent>
			<p><i>tuiesc</i></p>
			<p><i>tuiești</i></p>
			<p><i>tuiește</i></p>
			<p><i>tuim</i></p>
			<p><i>tuiţi</i></p>
			<p><i>tuiesc</i></p>
		</prezent>
		<imperfect>
			<p><i>tuiam</i></p>
			<p><i>tuiai</i></p>
			<p><i>tuia</i></p>
			<p><i>tuiam</i></p>
			<p><i>tuiaţi</i></p>
			<p><i>tuiau</i></p>
		</imperfect>
		<perfect-simplu>
			<p><i>tuii</i></p>
			<p><i>tuiși</i></p>
			<p><i>tui</i></p>
			<p><i>tuirăm</i></p>
			<p><i>tuirăţi</i></p>
			<p><i>tuiră</i></p>
		</perfect-simplu>
		<mai-mult-ca-perfect>
			<p><i>tuisem</i></p>
			<p><i>tuiseși</i></p>
			<p><i>tuise</i></p>
			<p><i>tuiserăm</i></p>
			<p><i>tuiserăţi</i></p>
			<p><i>tuiseră</i></p>
		</mai-mult-ca-perfect>
		<viitor-2-popular>
			<p><i>tuiesc</i></p>
			<p><i>tuiești</i></p>
			<p><i>tuiască</i></p>
			<p><i>tuim</i></p>
			<p><i>tuiţi</i></p>
			<p><i>tuiască</i></p>
		</viitor-2-popular>
	</Indicativ>
	<Conjunctiv>
		<prezent>
			<p><i>tuiesc</i></p>
			<p><i>tuiești</i></p>
			<p><i>tuiască</i></p>
			<p><i>tuim</i></p>
			<p><i>tuiţi</i></p>
			<p><i>tuiască</i></p>
		</prezent>
		<perfect>
			<p><i>tuit</i></p>
			<p><i>tuit</i></p>
			<p><i>tuit</i></p>
			<p><i>tuit</i></p>
			<p><i>tuit</i></p>
			<p><i>tuit</i></p>
		</perfect>
	</Conjunctiv>
	<Infinitiv>
		<afirmativ>
			<p><i>tui</i></p>
		</afirmativ>
	</Infinitiv>
	<Conditional>
		<prezent>
			<p><i>tui</i></p>
			<p><i>tui</i></p>
			<p><i>tui</i></p>
			<p><i>tui</i></p>
			<p><i>tui</i></p>
			<p><i>tui</i></p>
		</prezent>
		<perfect>
			<p><i>tuit</i></p>
			<p><i>tuit</i></p>
			<p><i>tuit</i></p>
			<p><i>tuit</i></p>
			<p><i>tuit</i></p>
			<p><i>tuit</i></p>
		</perfect>
	</Conditional>
	<Imperativ>
		<imperativ>
			<p><i>tuiește</i></p>
			<p><i>tuiţi</i></p>
		</imperativ>
		<negativ>
			<p><i>tui</i></p>
			<p><i>tuiţi</i></p>
		</negativ>
	</Imperativ>
	<Gerunziu>
		<gerunziu>
			<p><i>tuind</i></p>
		</gerunziu>
	</Gerunziu>
	<Participiu>
		<participiu>
			<p><i>tuit</i></p>
		</participiu>
	</Participiu>
</template>

<template name="i:eși">
	<Indicativ>
		<prezent>
			<p><i>es</i></p>
			<p><i>eși</i></p>
			<p><i>ese</i></p>
			<p><i>eșim</i></p>
			<p><i>eșiţi</i></p>
			<p><i>es</i></p>
		</prezent>
		<imperfect>
			<p><i>eșeam</i></p>
			<p><i>eșeai</i></p>
			<p><i>eșea</i></p>
			<p><i>eșeam</i></p>
			<p><i>eșeaţi</i></p>
			<p><i>eșeau</i></p>
		</imperfect>
		<perfect-simplu>
			<p><i>eșii</i></p>
			<p><i>eșiși</i></p>
			<p><i>eși</i></p>
			<p><i>eșirăm</i></p>
			<p><i>eșirăţi</i></p>
			<p><i>eșiră</i></p>
		</perfect-simplu>
		<mai-mult-ca-perfect>
			<p><i>eșisem</i></p>
			<p><i>eșiseși</i></p>
			<p><i>eșise</i></p>
			<p><i>eșiserăm</i></p>
			<p><i>eșiserăţi</i></p>
			<p><i>eșiseră</i></p>
		</mai-mult-ca-perfect>
		<viitor-2-popular>
			<p><i>es</i></p>
			<p><i>eși</i></p>
			<p><i>asă</i></p>
			<p><i>eșim</i></p>
			<p><i>eșiţi</i></p>
			<p><i>asă</i></p>
		</viitor-2-popular>
	</Indicativ>
	<Conjunctiv>
		<prezent>
			<p><i>es</i></p>
			<p><i>eși</i></p>
			<p><i>asă</i></p>
			<p><i>eșim</i></p>
			<p><i>eșiţi</i></p>
			<p><i>asă</i></p>
		</prezent>
		<perfect>
			<p><i>eșit</i></p>
			<p><i>eșit</i></p>
			<p><i>eșit</i></p>
			<p><i>eșit</i></p>
			<p><i>eșit</i></p>
			<p><i>eșit</i></p>
		</perfect>
	</Conjunctiv>
	<Infinitiv>
		<afirmativ>
			<p><i>eși</i></p>
		</afirmativ>
	</Infinitiv>
	<Conditional>
		<prezent>
			<p><i>eși</i></p>
			<p><i>eși</i></p>
			<p><i>eși</i></p>
			<p><i>eși</i></p>
			<p><i>eși</i></p>
			<p><i>eși</i></p>
		</prezent>
		<perfect>
			<p><i>eșit</i></p>
			<p><i>eșit</i></p>
			<p><i>eșit</i></p>
			<p><i>eșit</i></p>
			<p><i>eșit</i></p>
			<p><i>eșit</i></p>
		</perfect>
	</Conditional>
	<Imperativ>
		<imperativ>
			<p><i>eși</i></p>
			<p><i>eșiţi</i></p>
		</imperativ>
		<negativ>
			<p><i>eși</i></p>
			<p><i>eșiţi</i></p>
		</negativ>
	</Imperativ>
	<Gerunziu>
		<gerunziu>
			<p><i>eșind</i></p>
		</gerunziu>
	</Gerunziu>
	<Participiu>
		<participiu>
			<p><i>eșit</i></p>
		</participiu>
	</Participiu>
</template>

<template name=":împlânta">
	<Indicativ>
		<prezent>
			<p><i>implantez</i></p>
			<p><i>implantezi</i></p>
			<p><i>implantează</i></p>
			<p><i>implantăm</i></p>
			<p><i>implantaţi</i></p>
			<p><i>implantează</i></p>
		</prezent>
		<imperfect>
			<p><i>implantam</i></p>
			<p><i>implantai</i></p>
			<p><i>implanta</i></p>
			<p><i>implantam</i></p>
			<p><i>implantaţi</i></p>
			<p><i>implantau</i></p>
		</imperfect>
		<perfect-simplu>
			<p><i>implantai</i></p>
			<p><i>implantași</i></p>
			<p><i>implantă</i></p>
			<p><i>implantarăm</i></p>
			<p><i>implantarăţi</i></p>
			<p><i>implantară</i></p>
		</perfect-simplu>
		<mai-mult-ca-perfect>
			<p><i>implantasem</i></p>
			<p><i>implantaseși</i></p>
			<p><i>implantase</i></p>
			<p><i>implantaserăm</i></p>
			<p><i>implantaserăţi</i></p>
			<p><i>implantaseră</i></p>
		</mai-mult-ca-perfect>
		<viitor-2-popular>
			<p><i>implantez</i></p>
			<p><i>implantezi</i></p>
			<p><i>implanteze</i></p>
			<p><i>implantăm</i></p>
			<p><i>implantaţi</i></p>
			<p><i>implanteze</i></p>
		</viitor-2-popular>
	</Indicativ>
	<Conjunctiv>
		<prezent>
			<p><i>implantez</i></p>
			<p><i>implantezi</i></p>
			<p><i>implanteze</i></p>
			<p><i>implantăm</i></p>
			<p><i>implantaţi</i></p>
			<p><i>implanteze</i></p>
		</prezent>
		<perfect>
			<p><i>implantat</i></p>
			<p><i>implantat</i></p>
			<p><i>implantat</i></p>
			<p><i>implantat</i></p>
			<p><i>implantat</i></p>
			<p><i>implantat</i></p>
		</perfect>
	</Conjunctiv>
	<Infinitiv>
		<afirmativ>
			<p><i>implanta</i></p>
		</afirmativ>
	</Infinitiv>
	<Conditional>
		<prezent>
			<p><i>implanta</i></p>
			<p><i>implanta</i></p>
			<p><i>implanta</i></p>
			<p><i>implanta</i></p>
			<p><i>implanta</i></p>
			<p><i>implanta</i></p>
		</prezent>
		<perfect>
			<p><i>implantat</i></p>
			<p><i>implantat</i></p>
			<p><i>implantat</i></p>
			<p><i>implantat</i></p>
			<p><i>implantat</i></p>
			<p><i>implantat</i></p>
		</perfect>
	</Conditional>
	<Imperativ>
		<imperativ>
			<p><i>implantează</i></p>
			<p><i>implantaţi</i></p>
		</imperativ>
		<negativ>
			<p><i>implanta</i></p>
			<p><i>implantaţi</i></p>
		</negativ>
	</Imperativ>
	<Gerunziu>
		<gerunziu>
			<p><i>implantând</i></p>
		</gerunziu>
	</Gerunziu>
	<Participiu>
		<participiu>
			<p><i>implantat</i></p>
		</participiu>
	</Participiu>
</template>

<template name="înăbu:și">
	<Indicativ>
		<prezent>
			<p><i>ș</i></p>
			<p><i>și</i></p>
			<p><i>așe</i></p>
			<p><i>șim</i></p>
			<p><i>șiţi</i></p>
			<p><i>ș</i></p>
		</prezent>
		<imperfect>
			<p><i>șeam</i></p>
			<p><i>șeai</i></p>
			<p><i>șea</i></p>
			<p><i>șeam</i></p>
			<p><i>șeaţi</i></p>
			<p><i>șeau</i></p>
		</imperfect>
		<perfect-simplu>
			<p><i>șii</i></p>
			<p><i>șiși</i></p>
			<p><i>și</i></p>
			<p><i>șirăm</i></p>
			<p><i>șirăţi</i></p>
			<p><i>șiră</i></p>
		</perfect-simplu>
		<mai-mult-ca-perfect>
			<p><i>șisem</i></p>
			<p><i>șiseși</i></p>
			<p><i>șise</i></p>
			<p><i>șiserăm</i></p>
			<p><i>șiserăţi</i></p>
			<p><i>șiseră</i></p>
		</mai-mult-ca-perfect>
		<viitor-2-popular>
			<p><i>ș</i></p>
			<p><i>și</i></p>
			<p><i>așă</i></p>
			<p><i>șim</i></p>
			<p><i>șiţi</i></p>
			<p><i>așă</i></p>
		</viitor-2-popular>
	</Indicativ>
	<Conjunctiv>
		<prezent>
			<p><i>ș</i></p>
			<p><i>și</i></p>
			<p><i>așă</i></p>
			<p><i>șim</i></p>
			<p><i>șiţi</i></p>
			<p><i>așă</i></p>
		</prezent>
		<perfect>
			<p><i>șit</i></p>
			<p><i>șit</i></p>
			<p><i>șit</i></p>
			<p><i>șit</i></p>
			<p><i>șit</i></p>
			<p><i>șit</i></p>
		</perfect>
	</Conjunctiv>
	<Infinitiv>
		<afirmativ>
			<p><i>și</i></p>
		</afirmativ>
	</Infinitiv>
	<Conditional>
		<prezent>
			<p><i>și</i></p>
			<p><i>și</i></p>
			<p><i>și</i></p>
			<p><i>și</i></p>
			<p><i>și</i></p>
			<p><i>și</i></p>
		</prezent>
		<perfect>
			<p><i>șit</i></p>
			<p><i>șit</i></p>
			<p><i>șit</i></p>
			<p><i>șit</i></p>
			<p><i>șit</i></p>
			<p><i>șit</i></p>
		</perfect>
	</Conditional>
	<Imperativ>
		<imperativ>
			<p><i>și</i></p>
			<p><i>șiţi</i></p>
		</imperativ>
		<negativ>
			<p><i>și</i></p>
			<p><i>șiţi</i></p>
		</negativ>
	</Imperativ>
	<Gerunziu>
		<gerunziu>
			<p><i>șind</i></p>
		</gerunziu>
	</Gerunziu>
	<Participiu>
		<participiu>
			<p><i>șit</i></p>
		</participiu>
	</Participiu>
</template>

<template name="înc:ăiera">
	<Indicativ>
		<prezent>
			<p><i>aier</i></p>
			<p><i>aieri</i></p>
			<p><i>aieră</i></p>
			<p><i>ăierăm</i></p>
			<p><i>ăieraţi</i></p>
			<p><i>aieră</i></p>
		</prezent>
		<imperfect>
			<p><i>ăieram</i></p>
			<p><i>ăierai</i></p>
			<p><i>ăiera</i></p>
			<p><i>ăieram</i></p>
			<p><i>ăieraţi</i></p>
			<p><i>ăierau</i></p>
		</imperfect>
		<perfect-simplu>
			<p><i>ăierai</i></p>
			<p><i>ăierași</i></p>
			<p><i>ăieră</i></p>
			<p><i>ăierarăm</i></p>
			<p><i>ăierarăţi</i></p>
			<p><i>ăierară</i></p>
		</perfect-simplu>
		<mai-mult-ca-perfect>
			<p><i>ăierasem</i></p>
			<p><i>ăieraseși</i></p>
			<p><i>ăierase</i></p>
			<p><i>ăieraserăm</i></p>
			<p><i>ăieraserăţi</i></p>
			<p><i>ăieraseră</i></p>
		</mai-mult-ca-perfect>
		<viitor-2-popular>
			<p><i>ăier</i></p>
			<p><i>ăieri</i></p>
			<p><i>ăiere</i></p>
			<p><i>ăierăm</i></p>
			<p><i>ăieraţi</i></p>
			<p><i>ăiere</i></p>
		</viitor-2-popular>
	</Indicativ>
	<Conjunctiv>
		<prezent>
			<p><i>ăier</i></p>
			<p><i>ăieri</i></p>
			<p><i>ăiere</i></p>
			<p><i>ăierăm</i></p>
			<p><i>ăieraţi</i></p>
			<p><i>ăiere</i></p>
		</prezent>
		<perfect>
			<p><i>ăierat</i></p>
			<p><i>ăierat</i></p>
			<p><i>ăierat</i></p>
			<p><i>ăierat</i></p>
			<p><i>ăierat</i></p>
			<p><i>ăierat</i></p>
		</perfect>
	</Conjunctiv>
	<Infinitiv>
		<afirmativ>
			<p><i>ăiera</i></p>
		</afirmativ>
	</Infinitiv>
	<Conditional>
		<prezent>
			<p><i>ăiera</i></p>
			<p><i>ăiera</i></p>
			<p><i>ăiera</i></p>
			<p><i>ăiera</i></p>
			<p><i>ăiera</i></p>
			<p><i>ăiera</i></p>
		</prezent>
		<perfect>
			<p><i>ăierat</i></p>
			<p><i>ăierat</i></p>
			<p><i>ăierat</i></p>
			<p><i>ăierat</i></p>
			<p><i>ăierat</i></p>
			<p><i>ăierat</i></p>
		</perfect>
	</Conditional>
	<Imperativ>
		<imperativ>
			<p><i>ăieră</i></p>
			<p><i>ăieraţi</i></p>
		</imperativ>
		<negativ>
			<p><i>ăiera</i></p>
			<p><i>ăieraţi</i></p>
		</negativ>
	</Imperativ>
	<Gerunziu>
		<gerunziu>
			<p><i>ăierând</i></p>
		</gerunziu>
	</Gerunziu>
	<Participiu>
		<participiu>
			<p><i>ăierat</i></p>
		</participiu>
	</Participiu>
</template>

<template name=":încărna">
	<Indicativ>
		<prezent>
			<p><i>incarnez</i></p>
			<p><i>incarnezi</i></p>
			<p><i>incarnează</i></p>
			<p><i>incarnăm</i></p>
			<p><i>incarnaţi</i></p>
			<p><i>incarnează</i></p>
		</prezent>
		<imperfect>
			<p><i>incarnam</i></p>
			<p><i>incarnai</i></p>
			<p><i>incarna</i></p>
			<p><i>incarnam</i></p>
			<p><i>incarnaţi</i></p>
			<p><i>incarnau</i></p>
		</imperfect>
		<perfect-simplu>
			<p><i>incarnai</i></p>
			<p><i>incarnași</i></p>
			<p><i>incarnă</i></p>
			<p><i>incarnarăm</i></p>
			<p><i>incarnarăţi</i></p>
			<p><i>incarnară</i></p>
		</perfect-simplu>
		<mai-mult-ca-perfect>
			<p><i>incarnasem</i></p>
			<p><i>incarnaseși</i></p>
			<p><i>incarnase</i></p>
			<p><i>incarnaserăm</i></p>
			<p><i>incarnaserăţi</i></p>
			<p><i>incarnaseră</i></p>
		</mai-mult-ca-perfect>
		<viitor-2-popular>
			<p><i>incarnez</i></p>
			<p><i>incarnezi</i></p>
			<p><i>incarneze</i></p>
			<p><i>incarnăm</i></p>
			<p><i>incarnaţi</i></p>
			<p><i>incarneze</i></p>
		</viitor-2-popular>
	</Indicativ>
	<Conjunctiv>
		<prezent>
			<p><i>incarnez</i></p>
			<p><i>incarnezi</i></p>
			<p><i>incarneze</i></p>
			<p><i>incarnăm</i></p>
			<p><i>incarnaţi</i></p>
			<p><i>incarneze</i></p>
		</prezent>
		<perfect>
			<p><i>incarnat</i></p>
			<p><i>incarnat</i></p>
			<p><i>incarnat</i></p>
			<p><i>incarnat</i></p>
			<p><i>incarnat</i></p>
			<p><i>incarnat</i></p>
		</perfect>
	</Conjunctiv>
	<Infinitiv>
		<afirmativ>
			<p><i>incarna</i></p>
		</afirmativ>
	</Infinitiv>
	<Conditional>
		<prezent>
			<p><i>incarna</i></p>
			<p><i>incarna</i></p>
			<p><i>incarna</i></p>
			<p><i>incarna</i></p>
			<p><i>incarna</i></p>
			<p><i>incarna</i></p>
		</prezent>
		<perfect>
			<p><i>incarnat</i></p>
			<p><i>incarnat</i></p>
			<p><i>incarnat</i></p>
			<p><i>incarnat</i></p>
			<p><i>incarnat</i></p>
			<p><i>incarnat</i></p>
		</perfect>
	</Conditional>
	<Imperativ>
		<imperativ>
			<p><i>incarnează</i></p>
			<p><i>incarnaţi</i></p>
		</imperativ>
		<negativ>
			<p><i>incarna</i></p>
			<p><i>incarnaţi</i></p>
		</negativ>
	</Imperativ>
	<Gerunziu>
		<gerunziu>
			<p><i>incarnând</i></p>
		</gerunziu>
	</Gerunziu>
	<Participiu>
		<participiu>
			<p><i>incarnat</i></p>
		</participiu>
	</Participiu>
</template>

<template name="înco:voia">
	<Indicativ>
		<prezent>
			<p><i>voi</i></p>
			<p><i>voi</i></p>
			<p><i>nvoaie</i></p>
			<p><i>voiem</i></p>
			<p><i>voiaţi</i></p>
			<p><i>nvoaie</i></p>
		</prezent>
		<imperfect>
			<p><i>voiam</i></p>
			<p><i>voiai</i></p>
			<p><i>voia</i></p>
			<p><i>voiam</i></p>
			<p><i>voiaţi</i></p>
			<p><i>voiau</i></p>
		</imperfect>
		<perfect-simplu>
			<p><i>voiai</i></p>
			<p><i>voiași</i></p>
			<p><i>voie</i></p>
			<p><i>voiarăm</i></p>
			<p><i>voiarăţi</i></p>
			<p><i>voiară</i></p>
		</perfect-simplu>
		<mai-mult-ca-perfect>
			<p><i>voiasem</i></p>
			<p><i>voiaseși</i></p>
			<p><i>voiase</i></p>
			<p><i>voiaserăm</i></p>
			<p><i>voiaserăţi</i></p>
			<p><i>voiaseră</i></p>
		</mai-mult-ca-perfect>
		<viitor-2-popular>
			<p><i>voi</i></p>
			<p><i>voi</i></p>
			<p><i>nvoaie</i></p>
			<p><i>voiem</i></p>
			<p><i>voiaţi</i></p>
			<p><i>nvoaie</i></p>
		</viitor-2-popular>
	</Indicativ>
	<Conjunctiv>
		<prezent>
			<p><i>voi</i></p>
			<p><i>voi</i></p>
			<p><i>nvoaie</i></p>
			<p><i>voiem</i></p>
			<p><i>voiaţi</i></p>
			<p><i>nvoaie</i></p>
		</prezent>
		<perfect>
			<p><i>voiat</i></p>
			<p><i>voiat</i></p>
			<p><i>voiat</i></p>
			<p><i>voiat</i></p>
			<p><i>voiat</i></p>
			<p><i>voiat</i></p>
		</perfect>
	</Conjunctiv>
	<Infinitiv>
		<afirmativ>
			<p><i>voia</i></p>
		</afirmativ>
	</Infinitiv>
	<Conditional>
		<prezent>
			<p><i>voia</i></p>
			<p><i>voia</i></p>
			<p><i>voia</i></p>
			<p><i>voia</i></p>
			<p><i>voia</i></p>
			<p><i>voia</i></p>
		</prezent>
		<perfect>
			<p><i>voiat</i></p>
			<p><i>voiat</i></p>
			<p><i>voiat</i></p>
			<p><i>voiat</i></p>
			<p><i>voiat</i></p>
			<p><i>voiat</i></p>
		</perfect>
	</Conditional>
	<Imperativ>
		<imperativ>
			<p><i>nvoaie</i></p>
			<p><i>voiaţi</i></p>
		</imperativ>
		<negativ>
			<p><i>voia</i></p>
			<p><i>voiaţi</i></p>
		</negativ>
	</Imperativ>
	<Gerunziu>
		<gerunziu>
			<p><i>voind</i></p>
		</gerunziu>
	</Gerunziu>
	<Participiu>
		<participiu>
			<p><i>voiat</i></p>
		</participiu>
	</Participiu>
</template>

<template name="înde:mna">
	<Indicativ>
		<prezent>
			<p><i>mn</i></p>
			<p><i>mni</i></p>
			<p><i>amnă</i></p>
			<p><i>mnăm</i></p>
			<p><i>mnaţi</i></p>
			<p><i>amnă</i></p>
		</prezent>
		<imperfect>
			<p><i>mnam</i></p>
			<p><i>mnai</i></p>
			<p><i>mna</i></p>
			<p><i>mnam</i></p>
			<p><i>mnaţi</i></p>
			<p><i>mnau</i></p>
		</imperfect>
		<perfect-simplu>
			<p><i>mnai</i></p>
			<p><i>mnași</i></p>
			<p><i>mnă</i></p>
			<p><i>mnarăm</i></p>
			<p><i>mnarăţi</i></p>
			<p><i>mnară</i></p>
		</perfect-simplu>
		<mai-mult-ca-perfect>
			<p><i>mnasem</i></p>
			<p><i>mnaseși</i></p>
			<p><i>mnase</i></p>
			<p><i>mnaserăm</i></p>
			<p><i>mnaserăţi</i></p>
			<p><i>mnaseră</i></p>
		</mai-mult-ca-perfect>
		<viitor-2-popular>
			<p><i>mn</i></p>
			<p><i>mni</i></p>
			<p><i>mne</i></p>
			<p><i>mnăm</i></p>
			<p><i>mnaţi</i></p>
			<p><i>mne</i></p>
		</viitor-2-popular>
	</Indicativ>
	<Conjunctiv>
		<prezent>
			<p><i>mn</i></p>
			<p><i>mni</i></p>
			<p><i>mne</i></p>
			<p><i>mnăm</i></p>
			<p><i>mnaţi</i></p>
			<p><i>mne</i></p>
		</prezent>
		<perfect>
			<p><i>mnat</i></p>
			<p><i>mnat</i></p>
			<p><i>mnat</i></p>
			<p><i>mnat</i></p>
			<p><i>mnat</i></p>
			<p><i>mnat</i></p>
		</perfect>
	</Conjunctiv>
	<Infinitiv>
		<afirmativ>
			<p><i>mna</i></p>
		</afirmativ>
	</Infinitiv>
	<Conditional>
		<prezent>
			<p><i>mna</i></p>
			<p><i>mna</i></p>
			<p><i>mna</i></p>
			<p><i>mna</i></p>
			<p><i>mna</i></p>
			<p><i>mna</i></p>
		</prezent>
		<perfect>
			<p><i>mnat</i></p>
			<p><i>mnat</i></p>
			<p><i>mnat</i></p>
			<p><i>mnat</i></p>
			<p><i>mnat</i></p>
			<p><i>mnat</i></p>
		</perfect>
	</Conditional>
	<Imperativ>
		<imperativ>
			<p><i>amnă</i></p>
			<p><i>mnaţi</i></p>
		</imperativ>
		<negativ>
			<p><i>mna</i></p>
			<p><i>mnaţi</i></p>
		</negativ>
	</Imperativ>
	<Gerunziu>
		<gerunziu>
			<p><i>mnând</i></p>
		</gerunziu>
	</Gerunziu>
	<Participiu>
		<participiu>
			<p><i>mnat</i></p>
		</participiu>
	</Participiu>
</template>

<template name="înf:ăţișa">
	<Indicativ>
		<prezent>
			<p><i>aţișez</i></p>
			<p><i>aţișezi</i></p>
			<p><i>aţișează</i></p>
			<p><i>aţișăm</i></p>
			<p><i>aţișaţi</i></p>
			<p><i>aţișează</i></p>
		</prezent>
		<imperfect>
			<p><i>aţișam</i></p>
			<p><i>aţișai</i></p>
			<p><i>aţișa</i></p>
			<p><i>aţișam</i></p>
			<p><i>aţișaţi</i></p>
			<p><i>aţișau</i></p>
		</imperfect>
		<perfect-simplu>
			<p><i>aţișai</i></p>
			<p><i>aţișași</i></p>
			<p><i>aţișă</i></p>
			<p><i>aţișarăm</i></p>
			<p><i>aţișarăţi</i></p>
			<p><i>aţișară</i></p>
		</perfect-simplu>
		<mai-mult-ca-perfect>
			<p><i>aţișasem</i></p>
			<p><i>aţișaseși</i></p>
			<p><i>aţișase</i></p>
			<p><i>aţișaserăm</i></p>
			<p><i>aţișaserăţi</i></p>
			<p><i>aţișaseră</i></p>
		</mai-mult-ca-perfect>
		<viitor-2-popular>
			<p><i>aţișez</i></p>
			<p><i>aţișezi</i></p>
			<p><i>aţișeze</i></p>
			<p><i>aţișăm</i></p>
			<p><i>aţișaţi</i></p>
			<p><i>aţișeze</i></p>
		</viitor-2-popular>
	</Indicativ>
	<Conjunctiv>
		<prezent>
			<p><i>aţișez</i></p>
			<p><i>aţișezi</i></p>
			<p><i>aţișeze</i></p>
			<p><i>aţișăm</i></p>
			<p><i>aţișaţi</i></p>
			<p><i>aţișeze</i></p>
		</prezent>
		<perfect>
			<p><i>aţișat</i></p>
			<p><i>aţișat</i></p>
			<p><i>aţișat</i></p>
			<p><i>aţișat</i></p>
			<p><i>aţișat</i></p>
			<p><i>aţișat</i></p>
		</perfect>
	</Conjunctiv>
	<Infinitiv>
		<afirmativ>
			<p><i>aţișa</i></p>
		</afirmativ>
	</Infinitiv>
	<Conditional>
		<prezent>
			<p><i>aţișa</i></p>
			<p><i>aţișa</i></p>
			<p><i>aţișa</i></p>
			<p><i>aţișa</i></p>
			<p><i>aţișa</i></p>
			<p><i>aţișa</i></p>
		</prezent>
		<perfect>
			<p><i>aţișat</i></p>
			<p><i>aţișat</i></p>
			<p><i>aţișat</i></p>
			<p><i>aţișat</i></p>
			<p><i>aţișat</i></p>
			<p><i>aţișat</i></p>
		</perfect>
	</Conditional>
	<Imperativ>
		<imperativ>
			<p><i>aţișează</i></p>
			<p><i>aţișaţi</i></p>
		</imperativ>
		<negativ>
			<p><i>aţișa</i></p>
			<p><i>aţișaţi</i></p>
		</negativ>
	</Imperativ>
	<Gerunziu>
		<gerunziu>
			<p><i>aţișând</i></p>
		</gerunziu>
	</Gerunziu>
	<Participiu>
		<participiu>
			<p><i>aţișat</i></p>
		</participiu>
	</Participiu>
</template>

<template name=":îngrădi">
	<Indicativ>
		<prezent>
			<p><i>ingrădesc</i></p>
			<p><i>ingrădești</i></p>
			<p><i>ingrădește</i></p>
			<p><i>ingrădim</i></p>
			<p><i>ingrădiţi</i></p>
			<p><i>ingrădesc</i></p>
		</prezent>
		<imperfect>
			<p><i>ingrădeam</i></p>
			<p><i>ingrădeai</i></p>
			<p><i>ingrădea</i></p>
			<p><i>ingrădeam</i></p>
			<p><i>ingrădeaţi</i></p>
			<p><i>ingrădeau</i></p>
		</imperfect>
		<perfect-simplu>
			<p><i>ingrădii</i></p>
			<p><i>ingrădiși</i></p>
			<p><i>ingrădi</i></p>
			<p><i>ingrădirăm</i></p>
			<p><i>ingrădirăţi</i></p>
			<p><i>ingrădiră</i></p>
		</perfect-simplu>
		<mai-mult-ca-perfect>
			<p><i>ingrădisem</i></p>
			<p><i>ingrădiseși</i></p>
			<p><i>ingrădise</i></p>
			<p><i>ingrădiserăm</i></p>
			<p><i>ingrădiserăţi</i></p>
			<p><i>ingrădiseră</i></p>
		</mai-mult-ca-perfect>
		<viitor-2-popular>
			<p><i>ingrădesc</i></p>
			<p><i>ingrădești</i></p>
			<p><i>ingrădească</i></p>
			<p><i>ingrădim</i></p>
			<p><i>ingrădiţi</i></p>
			<p><i>ingrădească</i></p>
		</viitor-2-popular>
	</Indicativ>
	<Conjunctiv>
		<prezent>
			<p><i>ingrădesc</i></p>
			<p><i>ingrădești</i></p>
			<p><i>ingrădească</i></p>
			<p><i>ingrădim</i></p>
			<p><i>ingrădiţi</i></p>
			<p><i>ingrădească</i></p>
		</prezent>
		<perfect>
			<p><i>ingrădit</i></p>
			<p><i>ingrădit</i></p>
			<p><i>ingrădit</i></p>
			<p><i>ingrădit</i></p>
			<p><i>ingrădit</i></p>
			<p><i>ingrădit</i></p>
		</perfect>
	</Conjunctiv>
	<Infinitiv>
		<afirmativ>
			<p><i>ingrădi</i></p>
		</afirmativ>
	</Infinitiv>
	<Conditional>
		<prezent>
			<p><i>ingrădi</i></p>
			<p><i>ingrădi</i></p>
			<p><i>ingrădi</i></p>
			<p><i>ingrădi</i></p>
			<p><i>ingrădi</i></p>
			<p><i>ingrădi</i></p>
		</prezent>
		<perfect>
			<p><i>ingrădit</i></p>
			<p><i>ingrădit</i></p>
			<p><i>ingrădit</i></p>
			<p><i>ingrădit</i></p>
			<p><i>ingrădit</i></p>
			<p><i>ingrădit</i></p>
		</perfect>
	</Conditional>
	<Imperativ>
		<imperativ>
			<p><i>ingrădește</i></p>
			<p><i>ingrădiţi</i></p>
		</imperativ>
		<negativ>
			<p><i>ingrădi</i></p>
			<p><i>ingrădiţi</i></p>
		</negativ>
	</Imperativ>
	<Gerunziu>
		<gerunziu>
			<p><i>ingrădind</i></p>
		</gerunziu>
	</Gerunziu>
	<Participiu>
		<participiu>
			<p><i>ingrădit</i></p>
		</participiu>
	</Participiu>
</template>

<template name=":îngrămădi">
	<Indicativ>
		<prezent>
			<p><i>ingrămădesc</i></p>
			<p><i>ingrămădești</i></p>
			<p><i>ingrămădește</i></p>
			<p><i>ingrămădim</i></p>
			<p><i>ingrămădiţi</i></p>
			<p><i>ingrămădesc</i></p>
		</prezent>
		<imperfect>
			<p><i>ingrămădeam</i></p>
			<p><i>ingrămădeai</i></p>
			<p><i>ingrămădea</i></p>
			<p><i>ingrămădeam</i></p>
			<p><i>ingrămădeaţi</i></p>
			<p><i>ingrămădeau</i></p>
		</imperfect>
		<perfect-simplu>
			<p><i>ingrămădii</i></p>
			<p><i>ingrămădiși</i></p>
			<p><i>ingrămădi</i></p>
			<p><i>ingrămădirăm</i></p>
			<p><i>ingrămădirăţi</i></p>
			<p><i>ingrămădiră</i></p>
		</perfect-simplu>
		<mai-mult-ca-perfect>
			<p><i>ingrămădisem</i></p>
			<p><i>ingrămădiseși</i></p>
			<p><i>ingrămădise</i></p>
			<p><i>ingrămădiserăm</i></p>
			<p><i>ingrămădiserăţi</i></p>
			<p><i>ingrămădiseră</i></p>
		</mai-mult-ca-perfect>
		<viitor-2-popular>
			<p><i>ingrămădesc</i></p>
			<p><i>ingrămădești</i></p>
			<p><i>ingrămădească</i></p>
			<p><i>ingrămădim</i></p>
			<p><i>ingrămădiţi</i></p>
			<p><i>ingrămădească</i></p>
		</viitor-2-popular>
	</Indicativ>
	<Conjunctiv>
		<prezent>
			<p><i>ingrămădesc</i></p>
			<p><i>ingrămădești</i></p>
			<p><i>ingrămădească</i></p>
			<p><i>ingrămădim</i></p>
			<p><i>ingrămădiţi</i></p>
			<p><i>ingrămădească</i></p>
		</prezent>
		<perfect>
			<p><i>ingrămădit</i></p>
			<p><i>ingrămădit</i></p>
			<p><i>ingrămădit</i></p>
			<p><i>ingrămădit</i></p>
			<p><i>ingrămădit</i></p>
			<p><i>ingrămădit</i></p>
		</perfect>
	</Conjunctiv>
	<Infinitiv>
		<afirmativ>
			<p><i>ingrămădi</i></p>
		</afirmativ>
	</Infinitiv>
	<Conditional>
		<prezent>
			<p><i>ingrămădi</i></p>
			<p><i>ingrămădi</i></p>
			<p><i>ingrămădi</i></p>
			<p><i>ingrămădi</i></p>
			<p><i>ingrămădi</i></p>
			<p><i>ingrămădi</i></p>
		</prezent>
		<perfect>
			<p><i>ingrămădit</i></p>
			<p><i>ingrămădit</i></p>
			<p><i>ingrămădit</i></p>
			<p><i>ingrămădit</i></p>
			<p><i>ingrămădit</i></p>
			<p><i>ingrămădit</i></p>
		</perfect>
	</Conditional>
	<Imperativ>
		<imperativ>
			<p><i>ingrămădește</i></p>
			<p><i>ingrămădiţi</i></p>
		</imperativ>
		<negativ>
			<p><i>ingrămădi</i></p>
			<p><i>ingrămădiţi</i></p>
		</negativ>
	</Imperativ>
	<Gerunziu>
		<gerunziu>
			<p><i>ingrămădind</i></p>
		</gerunziu>
	</Gerunziu>
	<Participiu>
		<participiu>
			<p><i>ingrămădit</i></p>
		</participiu>
	</Participiu>
</template>

<template name="îngr:ășa">
	<Indicativ>
		<prezent>
			<p><i>aș</i></p>
			<p><i>ași</i></p>
			<p><i>așă</i></p>
			<p><i>ășăm</i></p>
			<p><i>ășaţi</i></p>
			<p><i>așă</i></p>
		</prezent>
		<imperfect>
			<p><i>ășam</i></p>
			<p><i>ășai</i></p>
			<p><i>ășa</i></p>
			<p><i>ășam</i></p>
			<p><i>ășaţi</i></p>
			<p><i>ășau</i></p>
		</imperfect>
		<perfect-simplu>
			<p><i>ășai</i></p>
			<p><i>ășași</i></p>
			<p><i>ășă</i></p>
			<p><i>ășarăm</i></p>
			<p><i>ășarăţi</i></p>
			<p><i>ășară</i></p>
		</perfect-simplu>
		<mai-mult-ca-perfect>
			<p><i>ășasem</i></p>
			<p><i>ășaseși</i></p>
			<p><i>ășase</i></p>
			<p><i>ășaserăm</i></p>
			<p><i>ășaserăţi</i></p>
			<p><i>ășaseră</i></p>
		</mai-mult-ca-perfect>
		<viitor-2-popular>
			<p><i>aș</i></p>
			<p><i>ași</i></p>
			<p><i>așe</i></p>
			<p><i>ășăm</i></p>
			<p><i>ășaţi</i></p>
			<p><i>așe</i></p>
		</viitor-2-popular>
	</Indicativ>
	<Conjunctiv>
		<prezent>
			<p><i>aș</i></p>
			<p><i>ași</i></p>
			<p><i>așe</i></p>
			<p><i>ășăm</i></p>
			<p><i>ășaţi</i></p>
			<p><i>așe</i></p>
		</prezent>
		<perfect>
			<p><i>ășat</i></p>
			<p><i>ășat</i></p>
			<p><i>ășat</i></p>
			<p><i>ășat</i></p>
			<p><i>ășat</i></p>
			<p><i>ășat</i></p>
		</perfect>
	</Conjunctiv>
	<Infinitiv>
		<afirmativ>
			<p><i>ășa</i></p>
		</afirmativ>
	</Infinitiv>
	<Conditional>
		<prezent>
			<p><i>ășa</i></p>
			<p><i>ășa</i></p>
			<p><i>ășa</i></p>
			<p><i>ășa</i></p>
			<p><i>ășa</i></p>
			<p><i>ășa</i></p>
		</prezent>
		<perfect>
			<p><i>ășat</i></p>
			<p><i>ășat</i></p>
			<p><i>ășat</i></p>
			<p><i>ășat</i></p>
			<p><i>ășat</i></p>
			<p><i>ășat</i></p>
		</perfect>
	</Conditional>
	<Imperativ>
		<imperativ>
			<p><i>așă</i></p>
			<p><i>ășaţi</i></p>
		</imperativ>
		<negativ>
			<p><i>ășa</i></p>
			<p><i>ășaţi</i></p>
		</negativ>
	</Imperativ>
	<Gerunziu>
		<gerunziu>
			<p><i>ășând</i></p>
		</gerunziu>
	</Gerunziu>
	<Participiu>
		<participiu>
			<p><i>ășat</i></p>
		</participiu>
	</Participiu>
</template>

<template name=":ingrozi">
	<Indicativ>
		<prezent>
			<p><i>îngrozesc</i></p>
			<p><i>îngrozești</i></p>
			<p><i>îngrozește</i></p>
			<p><i>îngrozim</i></p>
			<p><i>îngroziţi</i></p>
			<p><i>îngrozesc</i></p>
		</prezent>
		<imperfect>
			<p><i>îngrozeam</i></p>
			<p><i>îngrozeai</i></p>
			<p><i>îngrozea</i></p>
			<p><i>îngrozeam</i></p>
			<p><i>îngrozeaţi</i></p>
			<p><i>îngrozeau</i></p>
		</imperfect>
		<perfect-simplu>
			<p><i>îngrozii</i></p>
			<p><i>îngroziși</i></p>
			<p><i>îngrozi</i></p>
			<p><i>îngrozirăm</i></p>
			<p><i>îngrozirăţi</i></p>
			<p><i>îngroziră</i></p>
		</perfect-simplu>
		<mai-mult-ca-perfect>
			<p><i>îngrozisem</i></p>
			<p><i>îngroziseși</i></p>
			<p><i>îngrozise</i></p>
			<p><i>îngroziserăm</i></p>
			<p><i>îngroziserăţi</i></p>
			<p><i>îngroziseră</i></p>
		</mai-mult-ca-perfect>
		<viitor-2-popular>
			<p><i>îngrozesc</i></p>
			<p><i>îngrozești</i></p>
			<p><i>îngrozească</i></p>
			<p><i>îngrozim</i></p>
			<p><i>îngroziţi</i></p>
			<p><i>îngrozească</i></p>
		</viitor-2-popular>
	</Indicativ>
	<Conjunctiv>
		<prezent>
			<p><i>îngrozesc</i></p>
			<p><i>îngrozești</i></p>
			<p><i>îngrozească</i></p>
			<p><i>îngrozim</i></p>
			<p><i>îngroziţi</i></p>
			<p><i>îngrozească</i></p>
		</prezent>
		<perfect>
			<p><i>îngrozit</i></p>
			<p><i>îngrozit</i></p>
			<p><i>îngrozit</i></p>
			<p><i>îngrozit</i></p>
			<p><i>îngrozit</i></p>
			<p><i>îngrozit</i></p>
		</perfect>
	</Conjunctiv>
	<Infinitiv>
		<afirmativ>
			<p><i>îngrozi</i></p>
		</afirmativ>
	</Infinitiv>
	<Conditional>
		<prezent>
			<p><i>îngrozi</i></p>
			<p><i>îngrozi</i></p>
			<p><i>îngrozi</i></p>
			<p><i>îngrozi</i></p>
			<p><i>îngrozi</i></p>
			<p><i>îngrozi</i></p>
		</prezent>
		<perfect>
			<p><i>îngrozit</i></p>
			<p><i>îngrozit</i></p>
			<p><i>îngrozit</i></p>
			<p><i>îngrozit</i></p>
			<p><i>îngrozit</i></p>
			<p><i>îngrozit</i></p>
		</perfect>
	</Conditional>
	<Imperativ>
		<imperativ>
			<p><i>îngrozește</i></p>
			<p><i>îngroziţi</i></p>
		</imperativ>
		<negativ>
			<p><i>îngrozi</i></p>
			<p><i>îngroziţi</i></p>
		</negativ>
	</Imperativ>
	<Gerunziu>
		<gerunziu>
			<p><i>îngrozind</i></p>
		</gerunziu>
	</Gerunziu>
	<Participiu>
		<participiu>
			<p><i>îngrozit</i></p>
		</participiu>
	</Participiu>
</template>

<template name=":ingurlui">
	<Indicativ>
		<prezent>
			<p><i>îngurluiesc</i></p>
			<p><i>îngurluiești</i></p>
			<p><i>îngurluiește</i></p>
			<p><i>îngurluim</i></p>
			<p><i>îngurluiţi</i></p>
			<p><i>îngurluiesc</i></p>
		</prezent>
		<imperfect>
			<p><i>îngurluiam</i></p>
			<p><i>îngurluiai</i></p>
			<p><i>îngurluia</i></p>
			<p><i>îngurluiam</i></p>
			<p><i>îngurluiaţi</i></p>
			<p><i>îngurluiau</i></p>
		</imperfect>
		<perfect-simplu>
			<p><i>îngurluii</i></p>
			<p><i>îngurluiși</i></p>
			<p><i>îngurlui</i></p>
			<p><i>îngurluirăm</i></p>
			<p><i>îngurluirăţi</i></p>
			<p><i>îngurluiră</i></p>
		</perfect-simplu>
		<mai-mult-ca-perfect>
			<p><i>îngurluisem</i></p>
			<p><i>îngurluiseși</i></p>
			<p><i>îngurluise</i></p>
			<p><i>îngurluiserăm</i></p>
			<p><i>îngurluiserăţi</i></p>
			<p><i>îngurluiseră</i></p>
		</mai-mult-ca-perfect>
		<viitor-2-popular>
			<p><i>îngurluiesc</i></p>
			<p><i>îngurluiești</i></p>
			<p><i>îngurluiască</i></p>
			<p><i>îngurluim</i></p>
			<p><i>îngurluiţi</i></p>
			<p><i>îngurluiască</i></p>
		</viitor-2-popular>
	</Indicativ>
	<Conjunctiv>
		<prezent>
			<p><i>îngurluiesc</i></p>
			<p><i>îngurluiești</i></p>
			<p><i>îngurluiască</i></p>
			<p><i>îngurluim</i></p>
			<p><i>îngurluiţi</i></p>
			<p><i>îngurluiască</i></p>
		</prezent>
		<perfect>
			<p><i>îngurluit</i></p>
			<p><i>îngurluit</i></p>
			<p><i>îngurluit</i></p>
			<p><i>îngurluit</i></p>
			<p><i>îngurluit</i></p>
			<p><i>îngurluit</i></p>
		</perfect>
	</Conjunctiv>
	<Infinitiv>
		<afirmativ>
			<p><i>îngurlui</i></p>
		</afirmativ>
	</Infinitiv>
	<Conditional>
		<prezent>
			<p><i>îngurlui</i></p>
			<p><i>îngurlui</i></p>
			<p><i>îngurlui</i></p>
			<p><i>îngurlui</i></p>
			<p><i>îngurlui</i></p>
			<p><i>îngurlui</i></p>
		</prezent>
		<perfect>
			<p><i>îngurluit</i></p>
			<p><i>îngurluit</i></p>
			<p><i>îngurluit</i></p>
			<p><i>îngurluit</i></p>
			<p><i>îngurluit</i></p>
			<p><i>îngurluit</i></p>
		</perfect>
	</Conditional>
	<Imperativ>
		<imperativ>
			<p><i>îngurluiește</i></p>
			<p><i>îngurluiţi</i></p>
		</imperativ>
		<negativ>
			<p><i>îngurlui</i></p>
			<p><i>îngurluiţi</i></p>
		</negativ>
	</Imperativ>
	<Gerunziu>
		<gerunziu>
			<p><i>îngurluind</i></p>
		</gerunziu>
	</Gerunziu>
	<Participiu>
		<participiu>
			<p><i>îngurluit</i></p>
		</participiu>
	</Participiu>
</template>

<template name=":ingusta">
	<Indicativ>
		<prezent>
			<p><i>îngustez</i></p>
			<p><i>îngustezi</i></p>
			<p><i>îngustează</i></p>
			<p><i>îngustăm</i></p>
			<p><i>îngustaţi</i></p>
			<p><i>îngustează</i></p>
		</prezent>
		<imperfect>
			<p><i>îngustam</i></p>
			<p><i>îngustai</i></p>
			<p><i>îngusta</i></p>
			<p><i>îngustam</i></p>
			<p><i>îngustaţi</i></p>
			<p><i>îngustau</i></p>
		</imperfect>
		<perfect-simplu>
			<p><i>îngustai</i></p>
			<p><i>îngustași</i></p>
			<p><i>îngustă</i></p>
			<p><i>îngustarăm</i></p>
			<p><i>îngustarăţi</i></p>
			<p><i>îngustară</i></p>
		</perfect-simplu>
		<mai-mult-ca-perfect>
			<p><i>îngustasem</i></p>
			<p><i>îngustaseși</i></p>
			<p><i>îngustase</i></p>
			<p><i>îngustaserăm</i></p>
			<p><i>îngustaserăţi</i></p>
			<p><i>îngustaseră</i></p>
		</mai-mult-ca-perfect>
		<viitor-2-popular>
			<p><i>îngustez</i></p>
			<p><i>îngustezi</i></p>
			<p><i>îngusteze</i></p>
			<p><i>îngustăm</i></p>
			<p><i>îngustaţi</i></p>
			<p><i>îngusteze</i></p>
		</viitor-2-popular>
	</Indicativ>
	<Conjunctiv>
		<prezent>
			<p><i>îngustez</i></p>
			<p><i>îngustezi</i></p>
			<p><i>îngusteze</i></p>
			<p><i>îngustăm</i></p>
			<p><i>îngustaţi</i></p>
			<p><i>îngusteze</i></p>
		</prezent>
		<perfect>
			<p><i>îngustat</i></p>
			<p><i>îngustat</i></p>
			<p><i>îngustat</i></p>
			<p><i>îngustat</i></p>
			<p><i>îngustat</i></p>
			<p><i>îngustat</i></p>
		</perfect>
	</Conjunctiv>
	<Infinitiv>
		<afirmativ>
			<p><i>îngusta</i></p>
		</afirmativ>
	</Infinitiv>
	<Conditional>
		<prezent>
			<p><i>îngusta</i></p>
			<p><i>îngusta</i></p>
			<p><i>îngusta</i></p>
			<p><i>îngusta</i></p>
			<p><i>îngusta</i></p>
			<p><i>îngusta</i></p>
		</prezent>
		<perfect>
			<p><i>îngustat</i></p>
			<p><i>îngustat</i></p>
			<p><i>îngustat</i></p>
			<p><i>îngustat</i></p>
			<p><i>îngustat</i></p>
			<p><i>îngustat</i></p>
		</perfect>
	</Conditional>
	<Imperativ>
		<imperativ>
			<p><i>îngustează</i></p>
			<p><i>îngustaţi</i></p>
		</imperativ>
		<negativ>
			<p><i>îngusta</i></p>
			<p><i>îngustaţi</i></p>
		</negativ>
	</Imperativ>
	<Gerunziu>
		<gerunziu>
			<p><i>îngustând</i></p>
		</gerunziu>
	</Gerunziu>
	<Participiu>
		<participiu>
			<p><i>îngustat</i></p>
		</participiu>
	</Participiu>
</template>

<template name=":inhăita">
	<Indicativ>
		<prezent>
			<p><i>înhăitez</i></p>
			<p><i>înhăitezi</i></p>
			<p><i>înhăitează</i></p>
			<p><i>înhăităm</i></p>
			<p><i>înhăitaţi</i></p>
			<p><i>înhăitează</i></p>
		</prezent>
		<imperfect>
			<p><i>înhăitam</i></p>
			<p><i>înhăitai</i></p>
			<p><i>înhăita</i></p>
			<p><i>înhăitam</i></p>
			<p><i>înhăitaţi</i></p>
			<p><i>înhăitau</i></p>
		</imperfect>
		<perfect-simplu>
			<p><i>înhăitai</i></p>
			<p><i>înhăitași</i></p>
			<p><i>înhăită</i></p>
			<p><i>înhăitarăm</i></p>
			<p><i>înhăitarăţi</i></p>
			<p><i>înhăitară</i></p>
		</perfect-simplu>
		<mai-mult-ca-perfect>
			<p><i>înhăitasem</i></p>
			<p><i>înhăitaseși</i></p>
			<p><i>înhăitase</i></p>
			<p><i>înhăitaserăm</i></p>
			<p><i>înhăitaserăţi</i></p>
			<p><i>înhăitaseră</i></p>
		</mai-mult-ca-perfect>
		<viitor-2-popular>
			<p><i>înhăitez</i></p>
			<p><i>înhăitezi</i></p>
			<p><i>înhăiteze</i></p>
			<p><i>înhăităm</i></p>
			<p><i>înhăitaţi</i></p>
			<p><i>înhăiteze</i></p>
		</viitor-2-popular>
	</Indicativ>
	<Conjunctiv>
		<prezent>
			<p><i>înhăitez</i></p>
			<p><i>înhăitezi</i></p>
			<p><i>înhăiteze</i></p>
			<p><i>înhăităm</i></p>
			<p><i>înhăitaţi</i></p>
			<p><i>înhăiteze</i></p>
		</prezent>
		<perfect>
			<p><i>înhăitat</i></p>
			<p><i>înhăitat</i></p>
			<p><i>înhăitat</i></p>
			<p><i>înhăitat</i></p>
			<p><i>înhăitat</i></p>
			<p><i>înhăitat</i></p>
		</perfect>
	</Conjunctiv>
	<Infinitiv>
		<afirmativ>
			<p><i>înhăita</i></p>
		</afirmativ>
	</Infinitiv>
	<Conditional>
		<prezent>
			<p><i>înhăita</i></p>
			<p><i>înhăita</i></p>
			<p><i>înhăita</i></p>
			<p><i>înhăita</i></p>
			<p><i>înhăita</i></p>
			<p><i>înhăita</i></p>
		</prezent>
		<perfect>
			<p><i>înhăitat</i></p>
			<p><i>înhăitat</i></p>
			<p><i>înhăitat</i></p>
			<p><i>înhăitat</i></p>
			<p><i>înhăitat</i></p>
			<p><i>înhăitat</i></p>
		</perfect>
	</Conditional>
	<Imperativ>
		<imperativ>
			<p><i>înhăitează</i></p>
			<p><i>înhăitaţi</i></p>
		</imperativ>
		<negativ>
			<p><i>înhăita</i></p>
			<p><i>înhăitaţi</i></p>
		</negativ>
	</Imperativ>
	<Gerunziu>
		<gerunziu>
			<p><i>înhăitând</i></p>
		</gerunziu>
	</Gerunziu>
	<Participiu>
		<participiu>
			<p><i>înhăitat</i></p>
		</participiu>
	</Participiu>
</template>

<template name="înh:ăţa">
	<Indicativ>
		<prezent>
			<p><i>aţ</i></p>
			<p><i>aţi</i></p>
			<p><i>aţă</i></p>
			<p><i>ăţăm</i></p>
			<p><i>ăţaţi</i></p>
			<p><i>aţă</i></p>
		</prezent>
		<imperfect>
			<p><i>ăţam</i></p>
			<p><i>ăţai</i></p>
			<p><i>ăţa</i></p>
			<p><i>ăţam</i></p>
			<p><i>ăţaţi</i></p>
			<p><i>ăţau</i></p>
		</imperfect>
		<perfect-simplu>
			<p><i>ăţai</i></p>
			<p><i>ăţași</i></p>
			<p><i>ăţă</i></p>
			<p><i>ăţarăm</i></p>
			<p><i>ăţarăţi</i></p>
			<p><i>ăţară</i></p>
		</perfect-simplu>
		<mai-mult-ca-perfect>
			<p><i>ăţasem</i></p>
			<p><i>ăţaseși</i></p>
			<p><i>ăţase</i></p>
			<p><i>ăţaserăm</i></p>
			<p><i>ăţaserăţi</i></p>
			<p><i>ăţaseră</i></p>
		</mai-mult-ca-perfect>
		<viitor-2-popular>
			<p><i>aţ</i></p>
			<p><i>aţi</i></p>
			<p><i>aţe</i></p>
			<p><i>ăţăm</i></p>
			<p><i>ăţaţi</i></p>
			<p><i>aţe</i></p>
		</viitor-2-popular>
	</Indicativ>
	<Conjunctiv>
		<prezent>
			<p><i>aţ</i></p>
			<p><i>aţi</i></p>
			<p><i>aţe</i></p>
			<p><i>ăţăm</i></p>
			<p><i>ăţaţi</i></p>
			<p><i>aţe</i></p>
		</prezent>
		<perfect>
			<p><i>ăţat</i></p>
			<p><i>ăţat</i></p>
			<p><i>ăţat</i></p>
			<p><i>ăţat</i></p>
			<p><i>ăţat</i></p>
			<p><i>ăţat</i></p>
		</perfect>
	</Conjunctiv>
	<Infinitiv>
		<afirmativ>
			<p><i>ăţa</i></p>
		</afirmativ>
	</Infinitiv>
	<Conditional>
		<prezent>
			<p><i>ăţa</i></p>
			<p><i>ăţa</i></p>
			<p><i>ăţa</i></p>
			<p><i>ăţa</i></p>
			<p><i>ăţa</i></p>
			<p><i>ăţa</i></p>
		</prezent>
		<perfect>
			<p><i>ăţat</i></p>
			<p><i>ăţat</i></p>
			<p><i>ăţat</i></p>
			<p><i>ăţat</i></p>
			<p><i>ăţat</i></p>
			<p><i>ăţat</i></p>
		</perfect>
	</Conditional>
	<Imperativ>
		<imperativ>
			<p><i>aţă</i></p>
			<p><i>ăţaţi</i></p>
		</imperativ>
		<negativ>
			<p><i>ăţa</i></p>
			<p><i>ăţaţi</i></p>
		</negativ>
	</Imperativ>
	<Gerunziu>
		<gerunziu>
			<p><i>ăţând</i></p>
		</gerunziu>
	</Gerunziu>
	<Participiu>
		<participiu>
			<p><i>ăţat</i></p>
		</participiu>
	</Participiu>
</template>

<template name="înmi:i">
	<Indicativ>
		<prezent>
			<p><i>esc</i></p>
			<p><i>ești</i></p>
			<p><i>ește</i></p>
			<p><i>im</i></p>
			<p><i>iţi</i></p>
			<p><i>esc</i></p>
		</prezent>
		<imperfect>
			<p><i>iam</i></p>
			<p><i>iai</i></p>
			<p><i>ia</i></p>
			<p><i>iam</i></p>
			<p><i>iaţi</i></p>
			<p><i>iau</i></p>
		</imperfect>
		<perfect-simplu>
			<p><i>ii</i></p>
			<p><i>iși</i></p>
			<p><i>i</i></p>
			<p><i>irăm</i></p>
			<p><i>irăţi</i></p>
			<p><i>iră</i></p>
		</perfect-simplu>
		<mai-mult-ca-perfect>
			<p><i>isem</i></p>
			<p><i>iseși</i></p>
			<p><i>ise</i></p>
			<p><i>iserăm</i></p>
			<p><i>iserăţi</i></p>
			<p><i>iseră</i></p>
		</mai-mult-ca-perfect>
		<viitor-2-popular>
			<p><i>esc</i></p>
			<p><i>ești</i></p>
			<p><i>ască</i></p>
			<p><i>im</i></p>
			<p><i>iţi</i></p>
			<p><i>ască</i></p>
		</viitor-2-popular>
	</Indicativ>
	<Conjunctiv>
		<prezent>
			<p><i>esc</i></p>
			<p><i>ești</i></p>
			<p><i>ască</i></p>
			<p><i>im</i></p>
			<p><i>iţi</i></p>
			<p><i>ască</i></p>
		</prezent>
		<perfect>
			<p><i>it</i></p>
			<p><i>it</i></p>
			<p><i>it</i></p>
			<p><i>it</i></p>
			<p><i>it</i></p>
			<p><i>it</i></p>
		</perfect>
	</Conjunctiv>
	<Infinitiv>
		<afirmativ>
			<p><i>i</i></p>
		</afirmativ>
	</Infinitiv>
	<Conditional>
		<prezent>
			<p><i>i</i></p>
			<p><i>i</i></p>
			<p><i>i</i></p>
			<p><i>i</i></p>
			<p><i>i</i></p>
			<p><i>i</i></p>
		</prezent>
		<perfect>
			<p><i>it</i></p>
			<p><i>it</i></p>
			<p><i>it</i></p>
			<p><i>it</i></p>
			<p><i>it</i></p>
			<p><i>it</i></p>
		</perfect>
	</Conditional>
	<Imperativ>
		<imperativ>
			<p><i>esc</i></p>
			<p><i>iţi</i></p>
		</imperativ>
		<negativ>
			<p><i>i</i></p>
			<p><i>iţi</i></p>
		</negativ>
	</Imperativ>
	<Gerunziu>
		<gerunziu>
			<p><i>ind</i></p>
		</gerunziu>
	</Gerunziu>
	<Participiu>
		<participiu>
			<p><i>it</i></p>
		</participiu>
	</Participiu>
</template>

<template name=":însera">
	<Indicativ>
		<prezent>
			<p><i>inserez</i></p>
			<p><i>inserezi</i></p>
			<p><i>inserează</i></p>
			<p><i>inserăm</i></p>
			<p><i>inseraţi</i></p>
			<p><i>inserează</i></p>
		</prezent>
		<imperfect>
			<p><i>inseram</i></p>
			<p><i>inserai</i></p>
			<p><i>insera</i></p>
			<p><i>inseram</i></p>
			<p><i>inseraţi</i></p>
			<p><i>inserau</i></p>
		</imperfect>
		<perfect-simplu>
			<p><i>inserai</i></p>
			<p><i>inserași</i></p>
			<p><i>inseră</i></p>
			<p><i>inserarăm</i></p>
			<p><i>inserarăţi</i></p>
			<p><i>inserară</i></p>
		</perfect-simplu>
		<mai-mult-ca-perfect>
			<p><i>inserasem</i></p>
			<p><i>inseraseși</i></p>
			<p><i>inserase</i></p>
			<p><i>inseraserăm</i></p>
			<p><i>inseraserăţi</i></p>
			<p><i>inseraseră</i></p>
		</mai-mult-ca-perfect>
		<viitor-2-popular>
			<p><i>inserez</i></p>
			<p><i>inserezi</i></p>
			<p><i>insereze</i></p>
			<p><i>inserăm</i></p>
			<p><i>inseraţi</i></p>
			<p><i>insereze</i></p>
		</viitor-2-popular>
	</Indicativ>
	<Conjunctiv>
		<prezent>
			<p><i>inserez</i></p>
			<p><i>inserezi</i></p>
			<p><i>insereze</i></p>
			<p><i>inserăm</i></p>
			<p><i>inseraţi</i></p>
			<p><i>insereze</i></p>
		</prezent>
		<perfect>
			<p><i>inserat</i></p>
			<p><i>inserat</i></p>
			<p><i>inserat</i></p>
			<p><i>inserat</i></p>
			<p><i>inserat</i></p>
			<p><i>inserat</i></p>
		</perfect>
	</Conjunctiv>
	<Infinitiv>
		<afirmativ>
			<p><i>insera</i></p>
		</afirmativ>
	</Infinitiv>
	<Conditional>
		<prezent>
			<p><i>insera</i></p>
			<p><i>insera</i></p>
			<p><i>insera</i></p>
			<p><i>insera</i></p>
			<p><i>insera</i></p>
			<p><i>insera</i></p>
		</prezent>
		<perfect>
			<p><i>inserat</i></p>
			<p><i>inserat</i></p>
			<p><i>inserat</i></p>
			<p><i>inserat</i></p>
			<p><i>inserat</i></p>
			<p><i>inserat</i></p>
		</perfect>
	</Conditional>
	<Imperativ>
		<imperativ>
			<p><i>inserează</i></p>
			<p><i>inseraţi</i></p>
		</imperativ>
		<negativ>
			<p><i>insera</i></p>
			<p><i>inseraţi</i></p>
		</negativ>
	</Imperativ>
	<Gerunziu>
		<gerunziu>
			<p><i>inserând</i></p>
		</gerunziu>
	</Gerunziu>
	<Participiu>
		<participiu>
			<p><i>inserat</i></p>
		</participiu>
	</Participiu>
</template>

<template name="înto:arce">
	<Indicativ>
		<prezent>
			<p><i>rc</i></p>
			<p><i>rci</i></p>
			<p><i>arce</i></p>
			<p><i>arcem</i></p>
			<p><i>arceţi</i></p>
			<p><i>rc</i></p>
		</prezent>
		<imperfect>
			<p><i>rceam</i></p>
			<p><i>rceai</i></p>
			<p><i>rcea</i></p>
			<p><i>rceam</i></p>
			<p><i>rceaţi</i></p>
			<p><i>rceau</i></p>
		</imperfect>
		<perfect-simplu>
			<p><i>psei</i></p>
			<p><i>pseși</i></p>
			<p><i>apse</i></p>
			<p><i>pserăm</i></p>
			<p><i>pserăţi</i></p>
			<p><i>pseră</i></p>
		</perfect-simplu>
		<mai-mult-ca-perfect>
			<p><i>psesem</i></p>
			<p><i>pseseși</i></p>
			<p><i>psese</i></p>
			<p><i>pseserăm</i></p>
			<p><i>pseserăţi</i></p>
			<p><i>pseseră</i></p>
		</mai-mult-ca-perfect>
		<viitor-2-popular>
			<p><i>rc</i></p>
			<p><i>rci</i></p>
			<p><i>arcă</i></p>
			<p><i>arcem</i></p>
			<p><i>arceţi</i></p>
			<p><i>arcă</i></p>
		</viitor-2-popular>
	</Indicativ>
	<Conjunctiv>
		<prezent>
			<p><i>rc</i></p>
			<p><i>rci</i></p>
			<p><i>arcă</i></p>
			<p><i>arcem</i></p>
			<p><i>arceţi</i></p>
			<p><i>arcă</i></p>
		</prezent>
		<perfect>
			<p><i>rs</i></p>
			<p><i>rs</i></p>
			<p><i>rs</i></p>
			<p><i>rs</i></p>
			<p><i>rs</i></p>
			<p><i>rs</i></p>
		</perfect>
	</Conjunctiv>
	<Infinitiv>
		<afirmativ>
			<p><i>arce</i></p>
		</afirmativ>
	</Infinitiv>
	<Conditional>
		<prezent>
			<p><i>arce</i></p>
			<p><i>arce</i></p>
			<p><i>arce</i></p>
			<p><i>arce</i></p>
			<p><i>arce</i></p>
			<p><i>arce</i></p>
		</prezent>
		<perfect>
			<p><i>rs</i></p>
			<p><i>rs</i></p>
			<p><i>rs</i></p>
			<p><i>rs</i></p>
			<p><i>rs</i></p>
			<p><i>rs</i></p>
		</perfect>
	</Conditional>
	<Imperativ>
		<imperativ>
			<p><i>arce</i></p>
			<p><i>arceţi</i></p>
		</imperativ>
		<negativ>
			<p><i>arce</i></p>
			<p><i>arceţi</i></p>
		</negativ>
	</Imperativ>
	<Gerunziu>
		<gerunziu>
			<p><i>rcând</i></p>
		</gerunziu>
	</Gerunziu>
	<Participiu>
		<participiu>
			<p><i>rs</i></p>
		</participiu>
	</Participiu>
</template>

<template name="întret:ăia">
	<Indicativ>
		<prezent>
			<p><i>ai</i></p>
			<p><i>ai</i></p>
			<p><i>aie</i></p>
			<p><i>ăiem</i></p>
			<p><i>ăiaţi</i></p>
			<p><i>aie</i></p>
		</prezent>
		<imperfect>
			<p><i>ăiam</i></p>
			<p><i>ăiai</i></p>
			<p><i>ăia</i></p>
			<p><i>ăiam</i></p>
			<p><i>ăiaţi</i></p>
			<p><i>ăiau</i></p>
		</imperfect>
		<perfect-simplu>
			<p><i>ăiai</i></p>
			<p><i>ăiași</i></p>
			<p><i>ăie</i></p>
			<p><i>ăiarăm</i></p>
			<p><i>ăiarăţi</i></p>
			<p><i>ăiară</i></p>
		</perfect-simplu>
		<mai-mult-ca-perfect>
			<p><i>ăiasem</i></p>
			<p><i>ăiaseși</i></p>
			<p><i>ăiase</i></p>
			<p><i>ăiaserăm</i></p>
			<p><i>ăiaserăţi</i></p>
			<p><i>ăiaseră</i></p>
		</mai-mult-ca-perfect>
		<viitor-2-popular>
			<p><i>ai</i></p>
			<p><i>ai</i></p>
			<p><i>aie</i></p>
			<p><i>ăiem</i></p>
			<p><i>ăiaţi</i></p>
			<p><i>aie</i></p>
		</viitor-2-popular>
	</Indicativ>
	<Conjunctiv>
		<prezent>
			<p><i>ai</i></p>
			<p><i>ai</i></p>
			<p><i>aie</i></p>
			<p><i>ăiem</i></p>
			<p><i>ăiaţi</i></p>
			<p><i>aie</i></p>
		</prezent>
		<perfect>
			<p><i>ăiat</i></p>
			<p><i>ăiat</i></p>
			<p><i>ăiat</i></p>
			<p><i>ăiat</i></p>
			<p><i>ăiat</i></p>
			<p><i>ăiat</i></p>
		</perfect>
	</Conjunctiv>
	<Infinitiv>
		<afirmativ>
			<p><i>ăia</i></p>
		</afirmativ>
	</Infinitiv>
	<Conditional>
		<prezent>
			<p><i>ăia</i></p>
			<p><i>ăia</i></p>
			<p><i>ăia</i></p>
			<p><i>ăia</i></p>
			<p><i>ăia</i></p>
			<p><i>ăia</i></p>
		</prezent>
		<perfect>
			<p><i>ăiat</i></p>
			<p><i>ăiat</i></p>
			<p><i>ăiat</i></p>
			<p><i>ăiat</i></p>
			<p><i>ăiat</i></p>
			<p><i>ăiat</i></p>
		</perfect>
	</Conditional>
	<Imperativ>
		<imperativ>
			<p><i>aie</i></p>
			<p><i>ăiaţi</i></p>
		</imperativ>
		<negativ>
			<p><i>ăia</i></p>
			<p><i>ăiaţi</i></p>
		</negativ>
	</Imperativ>
	<Gerunziu>
		<gerunziu>
			<p><i>ăind</i></p>
		</gerunziu>
	</Gerunziu>
	<Participiu>
		<participiu>
			<p><i>ăiat</i></p>
		</participiu>
	</Participiu>
</template>

<template name="întreţe:se">
	<Indicativ>
		<prezent>
			<p><i>s</i></p>
			<p><i>si</i></p>
			<p><i>se</i></p>
			<p><i>sem</i></p>
			<p><i>seţi</i></p>
			<p><i>s</i></p>
		</prezent>
		<imperfect>
			<p><i>seam</i></p>
			<p><i>seai</i></p>
			<p><i>sea</i></p>
			<p><i>seam</i></p>
			<p><i>seaţi</i></p>
			<p><i>seau</i></p>
		</imperfect>
		<perfect-simplu>
			<p><i>sui</i></p>
			<p><i>suși</i></p>
			<p><i>su</i></p>
			<p><i>surăm</i></p>
			<p><i>surăţi</i></p>
			<p><i>sură</i></p>
		</perfect-simplu>
		<mai-mult-ca-perfect>
			<p><i>susem</i></p>
			<p><i>suseși</i></p>
			<p><i>suse</i></p>
			<p><i>suserăm</i></p>
			<p><i>suserăţi</i></p>
			<p><i>suseră</i></p>
		</mai-mult-ca-perfect>
		<viitor-2-popular>
			<p><i>s</i></p>
			<p><i>si</i></p>
			<p><i>asă</i></p>
			<p><i>sem</i></p>
			<p><i>seţi</i></p>
			<p><i>asă</i></p>
		</viitor-2-popular>
	</Indicativ>
	<Conjunctiv>
		<prezent>
			<p><i>s</i></p>
			<p><i>si</i></p>
			<p><i>asă</i></p>
			<p><i>sem</i></p>
			<p><i>seţi</i></p>
			<p><i>asă</i></p>
		</prezent>
		<perfect>
			<p><i>sut</i></p>
			<p><i>sut</i></p>
			<p><i>sut</i></p>
			<p><i>sut</i></p>
			<p><i>sut</i></p>
			<p><i>sut</i></p>
		</perfect>
	</Conjunctiv>
	<Infinitiv>
		<afirmativ>
			<p><i>se</i></p>
		</afirmativ>
	</Infinitiv>
	<Conditional>
		<prezent>
			<p><i>se</i></p>
			<p><i>se</i></p>
			<p><i>se</i></p>
			<p><i>se</i></p>
			<p><i>se</i></p>
			<p><i>se</i></p>
		</prezent>
		<perfect>
			<p><i>sut</i></p>
			<p><i>sut</i></p>
			<p><i>sut</i></p>
			<p><i>sut</i></p>
			<p><i>sut</i></p>
			<p><i>sut</i></p>
		</perfect>
	</Conditional>
	<Imperativ>
		<imperativ>
			<p><i>se</i></p>
			<p><i>seţi</i></p>
		</imperativ>
		<negativ>
			<p><i>se</i></p>
			<p><i>seţi</i></p>
		</negativ>
	</Imperativ>
	<Gerunziu>
		<gerunziu>
			<p><i>sând</i></p>
		</gerunziu>
	</Gerunziu>
	<Participiu>
		<participiu>
			<p><i>sut</i></p>
		</participiu>
	</Participiu>
</template>

<template name="înveiz:i">
	<Indicativ>
		<prezent>
			<p><i>esc</i></p>
			<p><i>ești</i></p>
			<p><i>ește</i></p>
			<p><i>im</i></p>
			<p><i>iţi</i></p>
			<p><i>esc</i></p>
		</prezent>
		<imperfect>
			<p><i>eam</i></p>
			<p><i>eai</i></p>
			<p><i>ea</i></p>
			<p><i>eam</i></p>
			<p><i>eaţi</i></p>
			<p><i>eau</i></p>
		</imperfect>
		<perfect-simplu>
			<p><i>ii</i></p>
			<p><i>iși</i></p>
			<p><i>i</i></p>
			<p><i>irăm</i></p>
			<p><i>irăţi</i></p>
			<p><i>iră</i></p>
		</perfect-simplu>
		<mai-mult-ca-perfect>
			<p><i>isem</i></p>
			<p><i>iseși</i></p>
			<p><i>ise</i></p>
			<p><i>iserăm</i></p>
			<p><i>iserăţi</i></p>
			<p><i>iseră</i></p>
		</mai-mult-ca-perfect>
		<viitor-2-popular>
			<p><i>esc</i></p>
			<p><i>ești</i></p>
			<p><i>ească</i></p>
			<p><i>im</i></p>
			<p><i>iţi</i></p>
			<p><i>ească</i></p>
		</viitor-2-popular>
	</Indicativ>
	<Conjunctiv>
		<prezent>
			<p><i>esc</i></p>
			<p><i>ești</i></p>
			<p><i>ească</i></p>
			<p><i>im</i></p>
			<p><i>iţi</i></p>
			<p><i>ească</i></p>
		</prezent>
		<perfect>
			<p><i>it</i></p>
			<p><i>it</i></p>
			<p><i>it</i></p>
			<p><i>it</i></p>
			<p><i>it</i></p>
			<p><i>it</i></p>
		</perfect>
	</Conjunctiv>
	<Infinitiv>
		<afirmativ>
			<p><i>i</i></p>
		</afirmativ>
	</Infinitiv>
	<Conditional>
		<prezent>
			<p><i>i</i></p>
			<p><i>i</i></p>
			<p><i>i</i></p>
			<p><i>i</i></p>
			<p><i>i</i></p>
			<p><i>i</i></p>
		</prezent>
		<perfect>
			<p><i>it</i></p>
			<p><i>it</i></p>
			<p><i>it</i></p>
			<p><i>it</i></p>
			<p><i>it</i></p>
			<p><i>it</i></p>
		</perfect>
	</Conditional>
	<Imperativ>
		<imperativ>
			<p><i>ește-te</i></p>
			<p><i>iţi-vă</i></p>
		</imperativ>
		<negativ>
			<p><i>i</i></p>
			<p><i>iţi</i></p>
		</negativ>
	</Imperativ>
	<Gerunziu>
		<gerunziu>
			<p><i>ind-se</i></p>
		</gerunziu>
	</Gerunziu>
	<Participiu>
		<participiu>
			<p><i>it</i></p>
		</participiu>
	</Participiu>
</template>

<template name="j:uca">
	<Indicativ>
		<prezent>
			<p><i>oc</i></p>
			<p><i>oci</i></p>
			<p><i>oacă</i></p>
			<p><i>ucăm</i></p>
			<p><i>ucaţi</i></p>
			<p><i>oacă</i></p>
		</prezent>
		<imperfect>
			<p><i>ucam</i></p>
			<p><i>ucai</i></p>
			<p><i>uca</i></p>
			<p><i>ucam</i></p>
			<p><i>ucaţi</i></p>
			<p><i>ucau</i></p>
		</imperfect>
		<perfect-simplu>
			<p><i>ucai</i></p>
			<p><i>ucași</i></p>
			<p><i>ucă</i></p>
			<p><i>ucarăm</i></p>
			<p><i>ucarăţi</i></p>
			<p><i>ucară</i></p>
		</perfect-simplu>
		<mai-mult-ca-perfect>
			<p><i>ucasem</i></p>
			<p><i>ucaseși</i></p>
			<p><i>ucase</i></p>
			<p><i>ucaserăm</i></p>
			<p><i>ucaserăţi</i></p>
			<p><i>ucaseră</i></p>
		</mai-mult-ca-perfect>
		<viitor-2-popular>
			<p><i>oc</i></p>
			<p><i>oci</i></p>
			<p><i>oacă</i></p>
			<p><i>ucăm</i></p>
			<p><i>ucaţi</i></p>
			<p><i>oace</i></p>
		</viitor-2-popular>
	</Indicativ>
	<Conjunctiv>
		<prezent>
			<p><i>oc</i></p>
			<p><i>oci</i></p>
			<p><i>oacă</i></p>
			<p><i>ucăm</i></p>
			<p><i>ucaţi</i></p>
			<p><i>oace</i></p>
		</prezent>
		<perfect>
			<p><i>ucat</i></p>
			<p><i>ucat</i></p>
			<p><i>ucat</i></p>
			<p><i>ucat</i></p>
			<p><i>ucat</i></p>
			<p><i>ucat</i></p>
		</perfect>
	</Conjunctiv>
	<Infinitiv>
		<afirmativ>
			<p><i>uca</i></p>
		</afirmativ>
	</Infinitiv>
	<Conditional>
		<prezent>
			<p><i>uca</i></p>
			<p><i>uca</i></p>
			<p><i>uca</i></p>
			<p><i>uca</i></p>
			<p><i>uca</i></p>
			<p><i>uca</i></p>
		</prezent>
		<perfect>
			<p><i>ucat</i></p>
			<p><i>ucat</i></p>
			<p><i>ucat</i></p>
			<p><i>ucat</i></p>
			<p><i>ucat</i></p>
			<p><i>ucat</i></p>
		</perfect>
	</Conditional>
	<Imperativ>
		<imperativ>
			<p><i>oacă</i></p>
			<p><i>ucaţi</i></p>
		</imperativ>
		<negativ>
			<p><i>uca</i></p>
			<p><i>ucaţi</i></p>
		</negativ>
	</Imperativ>
	<Gerunziu>
		<gerunziu>
			<p><i>ucând</i></p>
		</gerunziu>
	</Gerunziu>
	<Participiu>
		<participiu>
			<p><i>ucat</i></p>
		</participiu>
	</Participiu>
</template>

<template name="jup:ui">
	<Indicativ>
		<prezent>
			<p><i>oi</i></p>
			<p><i>oi</i></p>
			<p><i>oaie</i></p>
			<p><i>uim</i></p>
			<p><i>uiţi</i></p>
			<p><i>oaie</i></p>
		</prezent>
		<imperfect>
			<p><i>uiam</i></p>
			<p><i>uiai</i></p>
			<p><i>uia</i></p>
			<p><i>uiam</i></p>
			<p><i>uiaţi</i></p>
			<p><i>uiau</i></p>
		</imperfect>
		<perfect-simplu>
			<p><i>uii</i></p>
			<p><i>uiși</i></p>
			<p><i>ui</i></p>
			<p><i>uirăm</i></p>
			<p><i>uirăţi</i></p>
			<p><i>uiră</i></p>
		</perfect-simplu>
		<mai-mult-ca-perfect>
			<p><i>uisem</i></p>
			<p><i>uiseși</i></p>
			<p><i>uise</i></p>
			<p><i>uiserăm</i></p>
			<p><i>uiserăţi</i></p>
			<p><i>uiseră</i></p>
		</mai-mult-ca-perfect>
		<viitor-2-popular>
			<p><i>oi</i></p>
			<p><i>oi</i></p>
			<p><i>oaie</i></p>
			<p><i>uim</i></p>
			<p><i>uiţi</i></p>
			<p><i>oaie</i></p>
		</viitor-2-popular>
	</Indicativ>
	<Conjunctiv>
		<prezent>
			<p><i>oi</i></p>
			<p><i>oi</i></p>
			<p><i>oaie</i></p>
			<p><i>uim</i></p>
			<p><i>uiţi</i></p>
			<p><i>oaie</i></p>
		</prezent>
		<perfect>
			<p><i>uit</i></p>
			<p><i>uit</i></p>
			<p><i>uit</i></p>
			<p><i>uit</i></p>
			<p><i>uit</i></p>
			<p><i>uit</i></p>
		</perfect>
	</Conjunctiv>
	<Infinitiv>
		<afirmativ>
			<p><i>ui</i></p>
		</afirmativ>
	</Infinitiv>
	<Conditional>
		<prezent>
			<p><i>ui</i></p>
			<p><i>ui</i></p>
			<p><i>ui</i></p>
			<p><i>ui</i></p>
			<p><i>ui</i></p>
			<p><i>ui</i></p>
		</prezent>
		<perfect>
			<p><i>uit</i></p>
			<p><i>uit</i></p>
			<p><i>uit</i></p>
			<p><i>uit</i></p>
			<p><i>uit</i></p>
			<p><i>uit</i></p>
		</perfect>
	</Conditional>
	<Imperativ>
		<imperativ>
			<p><i>oaie</i></p>
			<p><i>uiţi</i></p>
		</imperativ>
		<negativ>
			<p><i>ui</i></p>
			<p><i>uiţi</i></p>
		</negativ>
	</Imperativ>
	<Gerunziu>
		<gerunziu>
			<p><i>uind</i></p>
		</gerunziu>
	</Gerunziu>
	<Participiu>
		<participiu>
			<p><i>uit</i></p>
		</participiu>
	</Participiu>
</template>

<template name="l:ăsa">
	<Indicativ>
		<prezent>
			<p><i>as</i></p>
			<p><i>eși</i></p>
			<p><i>asă</i></p>
			<p><i>ăsăm</i></p>
			<p><i>ăsaţi</i></p>
			<p><i>asă</i></p>
		</prezent>
		<imperfect>
			<p><i>ăsam</i></p>
			<p><i>ăsai</i></p>
			<p><i>ăsa</i></p>
			<p><i>ăsam</i></p>
			<p><i>ăsaţi</i></p>
			<p><i>ăsau</i></p>
		</imperfect>
		<perfect-simplu>
			<p><i>ăsai</i></p>
			<p><i>ăsași</i></p>
			<p><i>ăsă</i></p>
			<p><i>ăsarăm</i></p>
			<p><i>ăsarăţi</i></p>
			<p><i>ăsară</i></p>
		</perfect-simplu>
		<mai-mult-ca-perfect>
			<p><i>ăsasem</i></p>
			<p><i>ăsaseși</i></p>
			<p><i>ăsase</i></p>
			<p><i>ăsaserăm</i></p>
			<p><i>ăsaserăţi</i></p>
			<p><i>ăsaseră</i></p>
		</mai-mult-ca-perfect>
		<viitor-2-popular>
			<p><i>as</i></p>
			<p><i>eși</i></p>
			<p><i>ese</i></p>
			<p><i>ăsăm</i></p>
			<p><i>ăsaţi</i></p>
			<p><i>ese</i></p>
		</viitor-2-popular>
	</Indicativ>
	<Conjunctiv>
		<prezent>
			<p><i>as</i></p>
			<p><i>eși</i></p>
			<p><i>ese</i></p>
			<p><i>ăsăm</i></p>
			<p><i>ăsaţi</i></p>
			<p><i>ese</i></p>
		</prezent>
		<perfect>
			<p><i>ăsat</i></p>
			<p><i>ăsat</i></p>
			<p><i>ăsat</i></p>
			<p><i>ăsat</i></p>
			<p><i>ăsat</i></p>
			<p><i>ăsat</i></p>
		</perfect>
	</Conjunctiv>
	<Infinitiv>
		<afirmativ>
			<p><i>ăsa</i></p>
		</afirmativ>
	</Infinitiv>
	<Conditional>
		<prezent>
			<p><i>ăsa</i></p>
			<p><i>ăsa</i></p>
			<p><i>ăsa</i></p>
			<p><i>ăsa</i></p>
			<p><i>ăsa</i></p>
			<p><i>ăsa</i></p>
		</prezent>
		<perfect>
			<p><i>ăsat</i></p>
			<p><i>ăsat</i></p>
			<p><i>ăsat</i></p>
			<p><i>ăsat</i></p>
			<p><i>ăsat</i></p>
			<p><i>ăsat</i></p>
		</perfect>
	</Conditional>
	<Imperativ>
		<imperativ>
			<p><i>asă</i></p>
			<p><i>ăsaţi</i></p>
		</imperativ>
		<negativ>
			<p><i>ăsa</i></p>
			<p><i>ăsaţi</i></p>
		</negativ>
	</Imperativ>
	<Gerunziu>
		<gerunziu>
			<p><i>ăsând</i></p>
		</gerunziu>
	</Gerunziu>
	<Participiu>
		<participiu>
			<p><i>ăsat</i></p>
		</participiu>
	</Participiu>
</template>

<template name="l:ătra">
	<Indicativ>
		<prezent>
			<p><i>atru</i></p>
			<p><i>atri</i></p>
			<p><i>atră</i></p>
			<p><i>ătrăm</i></p>
			<p><i>ătraţi</i></p>
			<p><i>atră</i></p>
		</prezent>
		<imperfect>
			<p><i>ătram</i></p>
			<p><i>ătrai</i></p>
			<p><i>ătra</i></p>
			<p><i>ătram</i></p>
			<p><i>ătraţi</i></p>
			<p><i>ătrau</i></p>
		</imperfect>
		<perfect-simplu>
			<p><i>ătrai</i></p>
			<p><i>ătrași</i></p>
			<p><i>ătră</i></p>
			<p><i>ătrarăm</i></p>
			<p><i>ătrarăţi</i></p>
			<p><i>ătrară</i></p>
		</perfect-simplu>
		<mai-mult-ca-perfect>
			<p><i>ătrasem</i></p>
			<p><i>ătraseși</i></p>
			<p><i>ătrase</i></p>
			<p><i>ătraserăm</i></p>
			<p><i>ătraserăţi</i></p>
			<p><i>ătraseră</i></p>
		</mai-mult-ca-perfect>
		<viitor-2-popular>
			<p><i>atru</i></p>
			<p><i>atri</i></p>
			<p><i>atre</i></p>
			<p><i>ătrăm</i></p>
			<p><i>ătraţi</i></p>
			<p><i>atre</i></p>
		</viitor-2-popular>
	</Indicativ>
	<Conjunctiv>
		<prezent>
			<p><i>atru</i></p>
			<p><i>atri</i></p>
			<p><i>atre</i></p>
			<p><i>ătrăm</i></p>
			<p><i>ătraţi</i></p>
			<p><i>atre</i></p>
		</prezent>
		<perfect>
			<p><i>ătrat</i></p>
			<p><i>ătrat</i></p>
			<p><i>ătrat</i></p>
			<p><i>ătrat</i></p>
			<p><i>ătrat</i></p>
			<p><i>ătrat</i></p>
		</perfect>
	</Conjunctiv>
	<Infinitiv>
		<afirmativ>
			<p><i>ătra</i></p>
		</afirmativ>
	</Infinitiv>
	<Conditional>
		<prezent>
			<p><i>ătra</i></p>
			<p><i>ătra</i></p>
			<p><i>ătra</i></p>
			<p><i>ătra</i></p>
			<p><i>ătra</i></p>
			<p><i>ătra</i></p>
		</prezent>
		<perfect>
			<p><i>ătrat</i></p>
			<p><i>ătrat</i></p>
			<p><i>ătrat</i></p>
			<p><i>ătrat</i></p>
			<p><i>ătrat</i></p>
			<p><i>ătrat</i></p>
		</perfect>
	</Conditional>
	<Imperativ>
		<imperativ>
			<p><i>atră</i></p>
			<p><i>ătraţi</i></p>
		</imperativ>
		<negativ>
			<p><i>ătra</i></p>
			<p><i>ătraţi</i></p>
		</negativ>
	</Imperativ>
	<Gerunziu>
		<gerunziu>
			<p><i>ătrând</i></p>
		</gerunziu>
	</Gerunziu>
	<Participiu>
		<participiu>
			<p><i>ătrat</i></p>
		</participiu>
	</Participiu>
</template>

<template name="m:ânia">
	<Indicativ>
		<prezent>
			<p><i>aniez</i></p>
			<p><i>aniezi</i></p>
			<p><i>aniază</i></p>
			<p><i>aniem</i></p>
			<p><i>aniaţi</i></p>
			<p><i>aniază</i></p>
		</prezent>
		<imperfect>
			<p><i>aniam</i></p>
			<p><i>aniai</i></p>
			<p><i>ania</i></p>
			<p><i>aniam</i></p>
			<p><i>aniaţi</i></p>
			<p><i>aniau</i></p>
		</imperfect>
		<perfect-simplu>
			<p><i>aniai</i></p>
			<p><i>aniași</i></p>
			<p><i>anie</i></p>
			<p><i>aniarăm</i></p>
			<p><i>aniarăţi</i></p>
			<p><i>aniară</i></p>
		</perfect-simplu>
		<mai-mult-ca-perfect>
			<p><i>aniasem</i></p>
			<p><i>aniaseși</i></p>
			<p><i>aniase</i></p>
			<p><i>aniaserăm</i></p>
			<p><i>aniaserăţi</i></p>
			<p><i>aniaseră</i></p>
		</mai-mult-ca-perfect>
		<viitor-2-popular>
			<p><i>aniez</i></p>
			<p><i>aniezi</i></p>
			<p><i>anieze</i></p>
			<p><i>aniem</i></p>
			<p><i>aniaţi</i></p>
			<p><i>anieze</i></p>
		</viitor-2-popular>
	</Indicativ>
	<Conjunctiv>
		<prezent>
			<p><i>aniez</i></p>
			<p><i>aniezi</i></p>
			<p><i>anieze</i></p>
			<p><i>aniem</i></p>
			<p><i>aniaţi</i></p>
			<p><i>anieze</i></p>
		</prezent>
		<perfect>
			<p><i>aniat</i></p>
			<p><i>aniat</i></p>
			<p><i>aniat</i></p>
			<p><i>aniat</i></p>
			<p><i>aniat</i></p>
			<p><i>aniat</i></p>
		</perfect>
	</Conjunctiv>
	<Infinitiv>
		<afirmativ>
			<p><i>ania</i></p>
		</afirmativ>
	</Infinitiv>
	<Conditional>
		<prezent>
			<p><i>ania</i></p>
			<p><i>ania</i></p>
			<p><i>ania</i></p>
			<p><i>ania</i></p>
			<p><i>ania</i></p>
			<p><i>ania</i></p>
		</prezent>
		<perfect>
			<p><i>aniat</i></p>
			<p><i>aniat</i></p>
			<p><i>aniat</i></p>
			<p><i>aniat</i></p>
			<p><i>aniat</i></p>
			<p><i>aniat</i></p>
		</perfect>
	</Conditional>
	<Imperativ>
		<imperativ>
			<p><i>aniază</i></p>
			<p><i>aniaţi</i></p>
		</imperativ>
		<negativ>
			<p><i>ania</i></p>
			<p><i>aniaţi</i></p>
		</negativ>
	</Imperativ>
	<Gerunziu>
		<gerunziu>
			<p><i>aniind</i></p>
		</gerunziu>
	</Gerunziu>
	<Participiu>
		<participiu>
			<p><i>aniat</i></p>
		</participiu>
	</Participiu>
</template>

<template name="mi:euna">
	<Indicativ>
		<prezent>
			<p><i>aun</i></p>
			<p><i>auni</i></p>
			<p><i>aună</i></p>
			<p><i>eunăm</i></p>
			<p><i>eunaţi</i></p>
			<p><i>aună</i></p>
		</prezent>
		<imperfect>
			<p><i>eunam</i></p>
			<p><i>eunai</i></p>
			<p><i>euna</i></p>
			<p><i>eunam</i></p>
			<p><i>eunaţi</i></p>
			<p><i>eunau</i></p>
		</imperfect>
		<perfect-simplu>
			<p><i>eunai</i></p>
			<p><i>eunași</i></p>
			<p><i>eună</i></p>
			<p><i>eunarăm</i></p>
			<p><i>eunarăţi</i></p>
			<p><i>eunară</i></p>
		</perfect-simplu>
		<mai-mult-ca-perfect>
			<p><i>eunasem</i></p>
			<p><i>eunaseși</i></p>
			<p><i>eunase</i></p>
			<p><i>eunaserăm</i></p>
			<p><i>eunaserăţi</i></p>
			<p><i>eunaseră</i></p>
		</mai-mult-ca-perfect>
		<viitor-2-popular>
			<p><i>aun</i></p>
			<p><i>auni</i></p>
			<p><i>aune</i></p>
			<p><i>eunăm</i></p>
			<p><i>eunaţi</i></p>
			<p><i>aune</i></p>
		</viitor-2-popular>
	</Indicativ>
	<Conjunctiv>
		<prezent>
			<p><i>aun</i></p>
			<p><i>auni</i></p>
			<p><i>aune</i></p>
			<p><i>eunăm</i></p>
			<p><i>eunaţi</i></p>
			<p><i>aune</i></p>
		</prezent>
		<perfect>
			<p><i>eunat</i></p>
			<p><i>eunat</i></p>
			<p><i>eunat</i></p>
			<p><i>eunat</i></p>
			<p><i>eunat</i></p>
			<p><i>eunat</i></p>
		</perfect>
	</Conjunctiv>
	<Infinitiv>
		<afirmativ>
			<p><i>euna</i></p>
		</afirmativ>
	</Infinitiv>
	<Conditional>
		<prezent>
			<p><i>euna</i></p>
			<p><i>euna</i></p>
			<p><i>euna</i></p>
			<p><i>euna</i></p>
			<p><i>euna</i></p>
			<p><i>euna</i></p>
		</prezent>
		<perfect>
			<p><i>eunat</i></p>
			<p><i>eunat</i></p>
			<p><i>eunat</i></p>
			<p><i>eunat</i></p>
			<p><i>eunat</i></p>
			<p><i>eunat</i></p>
		</perfect>
	</Conditional>
	<Imperativ>
		<imperativ>
			<p><i>aună</i></p>
			<p><i>eunaţi</i></p>
		</imperativ>
		<negativ>
			<p><i>euna</i></p>
			<p><i>eunaţi</i></p>
		</negativ>
	</Imperativ>
	<Gerunziu>
		<gerunziu>
			<p><i>eunând</i></p>
		</gerunziu>
	</Gerunziu>
	<Participiu>
		<participiu>
			<p><i>eunat</i></p>
		</participiu>
	</Participiu>
</template>

<template name="miro:si">
	<Indicativ>
		<prezent>
			<p><i>s</i></p>
			<p><i>și</i></p>
			<p><i>ase</i></p>
			<p><i>sim</i></p>
			<p><i>siţi</i></p>
			<p><i>s</i></p>
		</prezent>
		<imperfect>
			<p><i>seam</i></p>
			<p><i>seai</i></p>
			<p><i>sea</i></p>
			<p><i>seam</i></p>
			<p><i>seaţi</i></p>
			<p><i>seau</i></p>
		</imperfect>
		<perfect-simplu>
			<p><i>sii</i></p>
			<p><i>siși</i></p>
			<p><i>si</i></p>
			<p><i>sirăm</i></p>
			<p><i>sirăţi</i></p>
			<p><i>siră</i></p>
		</perfect-simplu>
		<mai-mult-ca-perfect>
			<p><i>sisem</i></p>
			<p><i>siseși</i></p>
			<p><i>sise</i></p>
			<p><i>siserăm</i></p>
			<p><i>siserăţi</i></p>
			<p><i>siseră</i></p>
		</mai-mult-ca-perfect>
		<viitor-2-popular>
			<p><i>s</i></p>
			<p><i>și</i></p>
			<p><i>asă</i></p>
			<p><i>sim</i></p>
			<p><i>siţi</i></p>
			<p><i>asă</i></p>
		</viitor-2-popular>
	</Indicativ>
	<Conjunctiv>
		<prezent>
			<p><i>s</i></p>
			<p><i>și</i></p>
			<p><i>asă</i></p>
			<p><i>sim</i></p>
			<p><i>siţi</i></p>
			<p><i>asă</i></p>
		</prezent>
		<perfect>
			<p><i>sit</i></p>
			<p><i>sit</i></p>
			<p><i>sit</i></p>
			<p><i>sit</i></p>
			<p><i>sit</i></p>
			<p><i>sit</i></p>
		</perfect>
	</Conjunctiv>
	<Infinitiv>
		<afirmativ>
			<p><i>si</i></p>
		</afirmativ>
	</Infinitiv>
	<Conditional>
		<prezent>
			<p><i>si</i></p>
			<p><i>si</i></p>
			<p><i>si</i></p>
			<p><i>si</i></p>
			<p><i>si</i></p>
			<p><i>si</i></p>
		</prezent>
		<perfect>
			<p><i>sit</i></p>
			<p><i>sit</i></p>
			<p><i>sit</i></p>
			<p><i>sit</i></p>
			<p><i>sit</i></p>
			<p><i>sit</i></p>
		</perfect>
	</Conditional>
	<Imperativ>
		<imperativ>
			<p><i>si</i></p>
			<p><i>siţi</i></p>
		</imperativ>
		<negativ>
			<p><i>si</i></p>
			<p><i>siţi</i></p>
		</negativ>
	</Imperativ>
	<Gerunziu>
		<gerunziu>
			<p><i>sind</i></p>
		</gerunziu>
	</Gerunziu>
	<Participiu>
		<participiu>
			<p><i>sit</i></p>
		</participiu>
	</Participiu>
</template>

<template name="miș:ca">
	<Indicativ>
		<prezent>
			<p><i>c</i></p>
			<p><i>ti</i></p>
			<p><i>că</i></p>
			<p><i>căm</i></p>
			<p><i>caţi</i></p>
			<p><i>că</i></p>
		</prezent>
		<imperfect>
			<p><i>cam</i></p>
			<p><i>cai</i></p>
			<p><i>ca</i></p>
			<p><i>cam</i></p>
			<p><i>caţi</i></p>
			<p><i>cau</i></p>
		</imperfect>
		<perfect-simplu>
			<p><i>cai</i></p>
			<p><i>cași</i></p>
			<p><i>că</i></p>
			<p><i>carăm</i></p>
			<p><i>carăţi</i></p>
			<p><i>cară</i></p>
		</perfect-simplu>
		<mai-mult-ca-perfect>
			<p><i>casem</i></p>
			<p><i>caseși</i></p>
			<p><i>case</i></p>
			<p><i>caserăm</i></p>
			<p><i>caserăţi</i></p>
			<p><i>caseră</i></p>
		</mai-mult-ca-perfect>
		<viitor-2-popular>
			<p><i>c</i></p>
			<p><i>ti</i></p>
			<p><i>ce</i></p>
			<p><i>căm</i></p>
			<p><i>caţi</i></p>
			<p><i>ce</i></p>
		</viitor-2-popular>
	</Indicativ>
	<Conjunctiv>
		<prezent>
			<p><i>c</i></p>
			<p><i>ti</i></p>
			<p><i>ce</i></p>
			<p><i>căm</i></p>
			<p><i>caţi</i></p>
			<p><i>ce</i></p>
		</prezent>
		<perfect>
			<p><i>cat</i></p>
			<p><i>cat</i></p>
			<p><i>cat</i></p>
			<p><i>cat</i></p>
			<p><i>cat</i></p>
			<p><i>cat</i></p>
		</perfect>
	</Conjunctiv>
	<Infinitiv>
		<afirmativ>
			<p><i>ca</i></p>
		</afirmativ>
	</Infinitiv>
	<Conditional>
		<prezent>
			<p><i>ca</i></p>
			<p><i>ca</i></p>
			<p><i>ca</i></p>
			<p><i>ca</i></p>
			<p><i>ca</i></p>
			<p><i>ca</i></p>
		</prezent>
		<perfect>
			<p><i>cat</i></p>
			<p><i>cat</i></p>
			<p><i>cat</i></p>
			<p><i>cat</i></p>
			<p><i>cat</i></p>
			<p><i>cat</i></p>
		</perfect>
	</Conditional>
	<Imperativ>
		<imperativ>
			<p><i>că</i></p>
			<p><i>caţi</i></p>
		</imperativ>
		<negativ>
			<p><i>ca</i></p>
			<p><i>caţi</i></p>
		</negativ>
	</Imperativ>
	<Gerunziu>
		<gerunziu>
			<p><i>când</i></p>
		</gerunziu>
	</Gerunziu>
	<Participiu>
		<participiu>
			<p><i>cat</i></p>
		</participiu>
	</Participiu>
</template>

<template name="m:uia">
	<Indicativ>
		<prezent>
			<p><i>oi</i></p>
			<p><i>oi</i></p>
			<p><i>oaie</i></p>
			<p><i>uiem</i></p>
			<p><i>uiaţi</i></p>
			<p><i>oaie</i></p>
		</prezent>
		<imperfect>
			<p><i>uiam</i></p>
			<p><i>uiai</i></p>
			<p><i>uia</i></p>
			<p><i>uiam</i></p>
			<p><i>uiaţi</i></p>
			<p><i>uiau</i></p>
		</imperfect>
		<perfect-simplu>
			<p><i>uiai</i></p>
			<p><i>uiași</i></p>
			<p><i>uiă</i></p>
			<p><i>uiarăm</i></p>
			<p><i>uiarăţi</i></p>
			<p><i>uiară</i></p>
		</perfect-simplu>
		<mai-mult-ca-perfect>
			<p><i>uiasem</i></p>
			<p><i>uiaseși</i></p>
			<p><i>uiase</i></p>
			<p><i>uiaserăm</i></p>
			<p><i>uiaserăţi</i></p>
			<p><i>uiaseră</i></p>
		</mai-mult-ca-perfect>
		<viitor-2-popular>
			<p><i>oaie</i></p>
			<p><i>oi</i></p>
			<p><i>oaie</i></p>
			<p><i>uiem</i></p>
			<p><i>uiaţi</i></p>
			<p><i>oaie</i></p>
		</viitor-2-popular>
	</Indicativ>
	<Conjunctiv>
		<prezent>
			<p><i>oaie</i></p>
			<p><i>oi</i></p>
			<p><i>oaie</i></p>
			<p><i>uiem</i></p>
			<p><i>uiaţi</i></p>
			<p><i>oaie</i></p>
		</prezent>
		<perfect>
			<p><i>uiat</i></p>
			<p><i>uiat</i></p>
			<p><i>uiat</i></p>
			<p><i>uiat</i></p>
			<p><i>uiat</i></p>
			<p><i>uiat</i></p>
		</perfect>
	</Conjunctiv>
	<Infinitiv>
		<afirmativ>
			<p><i>uia</i></p>
		</afirmativ>
	</Infinitiv>
	<Conditional>
		<prezent>
			<p><i>uia</i></p>
			<p><i>uia</i></p>
			<p><i>uia</i></p>
			<p><i>uia</i></p>
			<p><i>uia</i></p>
			<p><i>uia</i></p>
		</prezent>
		<perfect>
			<p><i>uiat</i></p>
			<p><i>uiat</i></p>
			<p><i>uiat</i></p>
			<p><i>uiat</i></p>
			<p><i>uiat</i></p>
			<p><i>uiat</i></p>
		</perfect>
	</Conditional>
	<Imperativ>
		<imperativ>
			<p><i>uiă</i></p>
			<p><i>uiaţi</i></p>
		</imperativ>
		<negativ>
			<p><i>uia</i></p>
			<p><i>uiaţi</i></p>
		</negativ>
	</Imperativ>
	<Gerunziu>
		<gerunziu>
			<p><i>uiând</i></p>
		</gerunziu>
	</Gerunziu>
	<Participiu>
		<participiu>
			<p><i>uiat</i></p>
		</participiu>
	</Participiu>
</template>

<template name="m:uri">
	<Indicativ>
		<prezent>
			<p><i>or</i></p>
			<p><i>ori</i></p>
			<p><i>oare</i></p>
			<p><i>urim</i></p>
			<p><i>uriţi</i></p>
			<p><i>or</i></p>
		</prezent>
		<imperfect>
			<p><i>uream</i></p>
			<p><i>ureai</i></p>
			<p><i>urea</i></p>
			<p><i>uream</i></p>
			<p><i>ureaţi</i></p>
			<p><i>ureau</i></p>
		</imperfect>
		<perfect-simplu>
			<p><i>urii</i></p>
			<p><i>uriși</i></p>
			<p><i>uri</i></p>
			<p><i>urirăm</i></p>
			<p><i>urirăţi</i></p>
			<p><i>uriră</i></p>
		</perfect-simplu>
		<mai-mult-ca-perfect>
			<p><i>urisem</i></p>
			<p><i>uriseși</i></p>
			<p><i>urise</i></p>
			<p><i>uriserăm</i></p>
			<p><i>uriserăţi</i></p>
			<p><i>uriseră</i></p>
		</mai-mult-ca-perfect>
		<viitor-2-popular>
			<p><i>or</i></p>
			<p><i>ori</i></p>
			<p><i>oară</i></p>
			<p><i>urim</i></p>
			<p><i>uriţi</i></p>
			<p><i>oară</i></p>
		</viitor-2-popular>
	</Indicativ>
	<Conjunctiv>
		<prezent>
			<p><i>or</i></p>
			<p><i>ori</i></p>
			<p><i>oară</i></p>
			<p><i>urim</i></p>
			<p><i>uriţi</i></p>
			<p><i>oară</i></p>
		</prezent>
		<perfect>
			<p><i>urit</i></p>
			<p><i>urit</i></p>
			<p><i>urit</i></p>
			<p><i>urit</i></p>
			<p><i>urit</i></p>
			<p><i>urit</i></p>
		</perfect>
	</Conjunctiv>
	<Infinitiv>
		<afirmativ>
			<p><i>uri</i></p>
		</afirmativ>
	</Infinitiv>
	<Conditional>
		<prezent>
			<p><i>uri</i></p>
			<p><i>uri</i></p>
			<p><i>uri</i></p>
			<p><i>uri</i></p>
			<p><i>uri</i></p>
			<p><i>uri</i></p>
		</prezent>
		<perfect>
			<p><i>urit</i></p>
			<p><i>urit</i></p>
			<p><i>urit</i></p>
			<p><i>urit</i></p>
			<p><i>urit</i></p>
			<p><i>urit</i></p>
		</perfect>
	</Conditional>
	<Imperativ>
		<imperativ>
			<p><i>ori</i></p>
			<p><i>uriţi</i></p>
		</imperativ>
		<negativ>
			<p><i>uri</i></p>
			<p><i>uriţi</i></p>
		</negativ>
	</Imperativ>
	<Gerunziu>
		<gerunziu>
			<p><i>urind</i></p>
		</gerunziu>
	</Gerunziu>
	<Participiu>
		<participiu>
			<p><i>urit</i></p>
		</participiu>
	</Participiu>
</template>

<template name="n:aște">
	<Indicativ>
		<prezent>
			<p><i>asc</i></p>
			<p><i>aști</i></p>
			<p><i>aște</i></p>
			<p><i>aștem</i></p>
			<p><i>așteţi</i></p>
			<p><i>asc</i></p>
		</prezent>
		<imperfect>
			<p><i>ășteam</i></p>
			<p><i>ășteai</i></p>
			<p><i>ăștea</i></p>
			<p><i>ășteam</i></p>
			<p><i>ășteaţi</i></p>
			<p><i>ășteau</i></p>
		</imperfect>
		<perfect-simplu>
			<p><i>ăscui</i></p>
			<p><i>ăscuși</i></p>
			<p><i>ăscu</i></p>
			<p><i>ăscurăm</i></p>
			<p><i>ăscurăţi</i></p>
			<p><i>ăscură</i></p>
		</perfect-simplu>
		<mai-mult-ca-perfect>
			<p><i>ăscusem</i></p>
			<p><i>ăscuseși</i></p>
			<p><i>ăscuse</i></p>
			<p><i>ăscuserăm</i></p>
			<p><i>ăscuserăţi</i></p>
			<p><i>ăscuseră</i></p>
		</mai-mult-ca-perfect>
		<viitor-2-popular>
			<p><i>asc</i></p>
			<p><i>aști</i></p>
			<p><i>ască</i></p>
			<p><i>aștem</i></p>
			<p><i>așteţi</i></p>
			<p><i>ască</i></p>
		</viitor-2-popular>
	</Indicativ>
	<Conjunctiv>
		<prezent>
			<p><i>asc</i></p>
			<p><i>aști</i></p>
			<p><i>ască</i></p>
			<p><i>aștem</i></p>
			<p><i>așteţi</i></p>
			<p><i>ască</i></p>
		</prezent>
		<perfect>
			<p><i>ăscut</i></p>
			<p><i>ăscut</i></p>
			<p><i>ăscut</i></p>
			<p><i>ăscut</i></p>
			<p><i>ăscut</i></p>
			<p><i>ăscut</i></p>
		</perfect>
	</Conjunctiv>
	<Infinitiv>
		<afirmativ>
			<p><i>aște</i></p>
		</afirmativ>
	</Infinitiv>
	<Conditional>
		<prezent>
			<p><i>aște</i></p>
			<p><i>aște</i></p>
			<p><i>aște</i></p>
			<p><i>aște</i></p>
			<p><i>aște</i></p>
			<p><i>aște</i></p>
		</prezent>
		<perfect>
			<p><i>ăscut</i></p>
			<p><i>ăscut</i></p>
			<p><i>ăscut</i></p>
			<p><i>ăscut</i></p>
			<p><i>ăscut</i></p>
			<p><i>ăscut</i></p>
		</perfect>
	</Conditional>
	<Imperativ>
		<imperativ>
			<p><i>aște</i></p>
			<p><i>așteţi</i></p>
		</imperativ>
		<negativ>
			<p><i>aște</i></p>
			<p><i>așteţi</i></p>
		</negativ>
	</Imperativ>
	<Gerunziu>
		<gerunziu>
			<p><i>ăscând</i></p>
		</gerunziu>
	</Gerunziu>
	<Participiu>
		<participiu>
			<p><i>ăscut</i></p>
		</participiu>
	</Participiu>
</template>

<template name="neche:za">
	<Indicativ>
		<prezent>
			<p><i>z</i></p>
			<p><i>zi</i></p>
			<p><i>ază</i></p>
			<p><i>zăm</i></p>
			<p><i>zaţi</i></p>
			<p><i>ază</i></p>
		</prezent>
		<imperfect>
			<p><i>zam</i></p>
			<p><i>zai</i></p>
			<p><i>za</i></p>
			<p><i>zam</i></p>
			<p><i>zaţi</i></p>
			<p><i>zau</i></p>
		</imperfect>
		<perfect-simplu>
			<p><i>zai</i></p>
			<p><i>zași</i></p>
			<p><i>ză</i></p>
			<p><i>zarăm</i></p>
			<p><i>zarăţi</i></p>
			<p><i>zară</i></p>
		</perfect-simplu>
		<mai-mult-ca-perfect>
			<p><i>zasem</i></p>
			<p><i>zaseși</i></p>
			<p><i>zase</i></p>
			<p><i>zaserăm</i></p>
			<p><i>zaserăţi</i></p>
			<p><i>zaseră</i></p>
		</mai-mult-ca-perfect>
		<viitor-2-popular>
			<p><i>z</i></p>
			<p><i>zi</i></p>
			<p><i>ze</i></p>
			<p><i>zăm</i></p>
			<p><i>zaţi</i></p>
			<p><i>ze</i></p>
		</viitor-2-popular>
	</Indicativ>
	<Conjunctiv>
		<prezent>
			<p><i>z</i></p>
			<p><i>zi</i></p>
			<p><i>ze</i></p>
			<p><i>zăm</i></p>
			<p><i>zaţi</i></p>
			<p><i>ze</i></p>
		</prezent>
		<perfect>
			<p><i>zat</i></p>
			<p><i>zat</i></p>
			<p><i>zat</i></p>
			<p><i>zat</i></p>
			<p><i>zat</i></p>
			<p><i>zat</i></p>
		</perfect>
	</Conjunctiv>
	<Infinitiv>
		<afirmativ>
			<p><i>za</i></p>
		</afirmativ>
	</Infinitiv>
	<Conditional>
		<prezent>
			<p><i>za</i></p>
			<p><i>za</i></p>
			<p><i>za</i></p>
			<p><i>za</i></p>
			<p><i>za</i></p>
			<p><i>za</i></p>
		</prezent>
		<perfect>
			<p><i>zat</i></p>
			<p><i>zat</i></p>
			<p><i>zat</i></p>
			<p><i>zat</i></p>
			<p><i>zat</i></p>
			<p><i>zat</i></p>
		</perfect>
	</Conditional>
	<Imperativ>
		<imperativ>
			<p><i>ază</i></p>
			<p><i>zaţi</i></p>
		</imperativ>
		<negativ>
			<p><i>za</i></p>
			<p><i>zaţi</i></p>
		</negativ>
	</Imperativ>
	<Gerunziu>
		<gerunziu>
			<p><i>zând</i></p>
		</gerunziu>
	</Gerunziu>
	<Participiu>
		<participiu>
			<p><i>zat</i></p>
		</participiu>
	</Participiu>
</template>

<template name="nete:za">
	<Indicativ>
		<prezent>
			<p><i>z</i></p>
			<p><i>zi</i></p>
			<p><i>ază</i></p>
			<p><i>zăm</i></p>
			<p><i>zaţi</i></p>
			<p><i>ază</i></p>
		</prezent>
		<imperfect>
			<p><i>zam</i></p>
			<p><i>zai</i></p>
			<p><i>za</i></p>
			<p><i>zam</i></p>
			<p><i>zaţi</i></p>
			<p><i>zau</i></p>
		</imperfect>
		<perfect-simplu>
			<p><i>zai</i></p>
			<p><i>zași</i></p>
			<p><i>ză</i></p>
			<p><i>zarăm</i></p>
			<p><i>zarăţi</i></p>
			<p><i>zară</i></p>
		</perfect-simplu>
		<mai-mult-ca-perfect>
			<p><i>zasem</i></p>
			<p><i>zaseși</i></p>
			<p><i>zase</i></p>
			<p><i>zaserăm</i></p>
			<p><i>zaserăţi</i></p>
			<p><i>zaseră</i></p>
		</mai-mult-ca-perfect>
		<viitor-2-popular>
			<p><i>z</i></p>
			<p><i>zi</i></p>
			<p><i>ze</i></p>
			<p><i>zăm</i></p>
			<p><i>zaţi</i></p>
			<p><i>ze</i></p>
		</viitor-2-popular>
	</Indicativ>
	<Conjunctiv>
		<prezent>
			<p><i>z</i></p>
			<p><i>zi</i></p>
			<p><i>ze</i></p>
			<p><i>zăm</i></p>
			<p><i>zaţi</i></p>
			<p><i>ze</i></p>
		</prezent>
		<perfect>
			<p><i>zat</i></p>
			<p><i>zat</i></p>
			<p><i>zat</i></p>
			<p><i>zat</i></p>
			<p><i>zat</i></p>
			<p><i>zat</i></p>
		</perfect>
	</Conjunctiv>
	<Infinitiv>
		<afirmativ>
			<p><i>za</i></p>
		</afirmativ>
	</Infinitiv>
	<Conditional>
		<prezent>
			<p><i>za</i></p>
			<p><i>za</i></p>
			<p><i>za</i></p>
			<p><i>za</i></p>
			<p><i>za</i></p>
			<p><i>za</i></p>
		</prezent>
		<perfect>
			<p><i>zat</i></p>
			<p><i>zat</i></p>
			<p><i>zat</i></p>
			<p><i>zat</i></p>
			<p><i>zat</i></p>
			<p><i>zat</i></p>
		</perfect>
	</Conditional>
	<Imperativ>
		<imperativ>
			<p><i>zează</i></p>
			<p><i>zaţi</i></p>
		</imperativ>
		<negativ>
			<p><i>za</i></p>
			<p><i>zaţi</i></p>
		</negativ>
	</Imperativ>
	<Gerunziu>
		<gerunziu>
			<p><i>zând</i></p>
		</gerunziu>
	</Gerunziu>
	<Participiu>
		<participiu>
			<p><i>zat</i></p>
		</participiu>
	</Participiu>
</template>

<template name="nin:ge">
	<Indicativ>
		<prezent>
			<p><i>-</i></p>
			<p><i>-</i></p>
			<p><i>ge</i></p>
			<p><i>-</i></p>
			<p><i>-</i></p>
			<p><i>-</i></p>
		</prezent>
		<imperfect>
			<p><i>-</i></p>
			<p><i>-</i></p>
			<p><i>gea</i></p>
			<p><i>-</i></p>
			<p><i>-</i></p>
			<p><i>-</i></p>
		</imperfect>
		<perfect-simplu>
			<p><i>-</i></p>
			<p><i>-</i></p>
			<p><i>se</i></p>
			<p><i>-</i></p>
			<p><i>-</i></p>
			<p><i>-</i></p>
		</perfect-simplu>
		<mai-mult-ca-perfect>
			<p><i>-</i></p>
			<p><i>-</i></p>
			<p><i>sese</i></p>
			<p><i>-</i></p>
			<p><i>-</i></p>
			<p><i>-</i></p>
		</mai-mult-ca-perfect>
		<viitor-2-popular>
			<p><i>-</i></p>
			<p><i>-</i></p>
			<p><i>gă</i></p>
			<p><i>-</i></p>
			<p><i>-</i></p>
			<p><i>-</i></p>
		</viitor-2-popular>
	</Indicativ>
	<Conjunctiv>
		<prezent>
			<p><i>-</i></p>
			<p><i>-</i></p>
			<p><i>gă</i></p>
			<p><i>-</i></p>
			<p><i>-</i></p>
			<p><i>-</i></p>
		</prezent>
		<perfect>
			<p><i>-</i></p>
			<p><i>-</i></p>
			<p><i>s</i></p>
			<p><i>-</i></p>
			<p><i>-</i></p>
			<p><i>-</i></p>
		</perfect>
	</Conjunctiv>
	<Infinitiv>
		<afirmativ>
			<p><i>ge</i></p>
		</afirmativ>
	</Infinitiv>
	<Conditional>
		<prezent>
			<p><i>-</i></p>
			<p><i>-</i></p>
			<p><i>ge</i></p>
			<p><i>-</i></p>
			<p><i>-</i></p>
			<p><i>-</i></p>
		</prezent>
		<perfect>
			<p><i>-</i></p>
			<p><i>-</i></p>
			<p><i>s</i></p>
			<p><i>-</i></p>
			<p><i>-</i></p>
			<p><i>-</i></p>
		</perfect>
	</Conditional>
	<Imperativ>
		<imperativ>
			<p><i>-</i></p>
			<p><i>-</i></p>
		</imperativ>
		<negativ>
			<p><i>-</i></p>
			<p><i>-</i></p>
		</negativ>
	</Imperativ>
	<Gerunziu>
		<gerunziu>
			<p><i>gând</i></p>
		</gerunziu>
	</Gerunziu>
	<Participiu>
		<participiu>
			<p><i>s</i></p>
		</participiu>
	</Participiu>
</template>

<template name="ocu:rge">
	<Indicativ>
		<prezent>
			<p><i>-</i></p>
			<p><i>-</i></p>
			<p><i>rge</i></p>
			<p><i>-</i></p>
			<p><i>-</i></p>
			<p><i>-</i></p>
		</prezent>
		<imperfect>
			<p><i>-</i></p>
			<p><i>-</i></p>
			<p><i>rgea</i></p>
			<p><i>-</i></p>
			<p><i>-</i></p>
			<p><i>-</i></p>
		</imperfect>
		<perfect-simplu>
			<p><i>-</i></p>
			<p><i>-</i></p>
			<p><i>se</i></p>
			<p><i>-</i></p>
			<p><i>-</i></p>
			<p><i>-</i></p>
		</perfect-simplu>
		<mai-mult-ca-perfect>
			<p><i>-</i></p>
			<p><i>-</i></p>
			<p><i>sese</i></p>
			<p><i>-</i></p>
			<p><i>-</i></p>
			<p><i>-</i></p>
		</mai-mult-ca-perfect>
		<viitor-2-popular>
			<p><i>-</i></p>
			<p><i>-</i></p>
			<p><i>rgă</i></p>
			<p><i>-</i></p>
			<p><i>-</i></p>
			<p><i>-</i></p>
		</viitor-2-popular>
	</Indicativ>
	<Conjunctiv>
		<prezent>
			<p><i>-</i></p>
			<p><i>-</i></p>
			<p><i>rgă</i></p>
			<p><i>-</i></p>
			<p><i>-</i></p>
			<p><i>-</i></p>
		</prezent>
		<perfect>
			<p><i>-</i></p>
			<p><i>-</i></p>
			<p><i>rs</i></p>
			<p><i>-</i></p>
			<p><i>-</i></p>
			<p><i>-</i></p>
		</perfect>
	</Conjunctiv>
	<Infinitiv>
		<afirmativ>
			<p><i>rge</i></p>
		</afirmativ>
	</Infinitiv>
	<Conditional>
		<prezent>
			<p><i>-</i></p>
			<p><i>-</i></p>
			<p><i>rge</i></p>
			<p><i>-</i></p>
			<p><i>-</i></p>
			<p><i>-</i></p>
		</prezent>
		<perfect>
			<p><i>-</i></p>
			<p><i>-</i></p>
			<p><i>rs</i></p>
			<p><i>-</i></p>
			<p><i>-</i></p>
			<p><i>-</i></p>
		</perfect>
	</Conditional>
	<Imperativ>
		<imperativ>
			<p><i>-</i></p>
			<p><i>-</i></p>
		</imperativ>
		<negativ>
			<p><i>-</i></p>
			<p><i>-</i></p>
		</negativ>
	</Imperativ>
	<Gerunziu>
		<gerunziu>
			<p><i>rgând</i></p>
		</gerunziu>
	</Gerunziu>
	<Participiu>
		<participiu>
			<p><i>rs</i></p>
		</participiu>
	</Participiu>
</template>

<template name="omi:te">
	<Indicativ>
		<prezent>
			<p><i>t</i></p>
			<p><i>ti</i></p>
			<p><i>te</i></p>
			<p><i>tem</i></p>
			<p><i>teţi</i></p>
			<p><i>t</i></p>
		</prezent>
		<imperfect>
			<p><i>team</i></p>
			<p><i>teai</i></p>
			<p><i>tea</i></p>
			<p><i>team</i></p>
			<p><i>teaţi</i></p>
			<p><i>teau</i></p>
		</imperfect>
		<perfect-simplu>
			<p><i>sei</i></p>
			<p><i>seși</i></p>
			<p><i>se</i></p>
			<p><i>serăm</i></p>
			<p><i>serăţi</i></p>
			<p><i>seră</i></p>
		</perfect-simplu>
		<mai-mult-ca-perfect>
			<p><i>sesem</i></p>
			<p><i>seseși</i></p>
			<p><i>sese</i></p>
			<p><i>seserăm</i></p>
			<p><i>seserăţi</i></p>
			<p><i>seseră</i></p>
		</mai-mult-ca-perfect>
		<viitor-2-popular>
			<p><i>t</i></p>
			<p><i>ti</i></p>
			<p><i>tă</i></p>
			<p><i>tem</i></p>
			<p><i>teţi</i></p>
			<p><i>tă</i></p>
		</viitor-2-popular>
	</Indicativ>
	<Conjunctiv>
		<prezent>
			<p><i>t</i></p>
			<p><i>ti</i></p>
			<p><i>tă</i></p>
			<p><i>tem</i></p>
			<p><i>teţi</i></p>
			<p><i>tă</i></p>
		</prezent>
		<perfect>
			<p><i>s</i></p>
			<p><i>s</i></p>
			<p><i>s</i></p>
			<p><i>s</i></p>
			<p><i>s</i></p>
			<p><i>s</i></p>
		</perfect>
	</Conjunctiv>
	<Infinitiv>
		<afirmativ>
			<p><i>te</i></p>
		</afirmativ>
	</Infinitiv>
	<Conditional>
		<prezent>
			<p><i>te</i></p>
			<p><i>te</i></p>
			<p><i>te</i></p>
			<p><i>te</i></p>
			<p><i>te</i></p>
			<p><i>te</i></p>
		</prezent>
		<perfect>
			<p><i>s</i></p>
			<p><i>s</i></p>
			<p><i>s</i></p>
			<p><i>s</i></p>
			<p><i>s</i></p>
			<p><i>s</i></p>
		</perfect>
	</Conditional>
	<Imperativ>
		<imperativ>
			<p><i/></p>
			<p><i>teţi</i></p>
		</imperativ>
		<negativ>
			<p><i>te</i></p>
			<p><i>teţi</i></p>
		</negativ>
	</Imperativ>
	<Gerunziu>
		<gerunziu>
			<p><i>tând</i></p>
		</gerunziu>
	</Gerunziu>
	<Participiu>
		<participiu>
			<p><i>s</i></p>
		</participiu>
	</Participiu>
</template>

<template name="ou:a">
	<Indicativ>
		<prezent>
			<p><i>-</i></p>
			<p><i>-</i></p>
			<p><i>ă</i></p>
			<p><i>-</i></p>
			<p><i>-</i></p>
			<p><i>-</i></p>
		</prezent>
		<imperfect>
			<p><i>-</i></p>
			<p><i>-</i></p>
			<p><i>a</i></p>
			<p><i>-</i></p>
			<p><i>-</i></p>
			<p><i>-</i></p>
		</imperfect>
		<perfect-simplu>
			<p><i>-</i></p>
			<p><i>-</i></p>
			<p><i>ă</i></p>
			<p><i>-</i></p>
			<p><i>-</i></p>
			<p><i>-</i></p>
		</perfect-simplu>
		<mai-mult-ca-perfect>
			<p><i>-</i></p>
			<p><i>-</i></p>
			<p><i>ase</i></p>
			<p><i>-</i></p>
			<p><i>-</i></p>
			<p><i>-</i></p>
		</mai-mult-ca-perfect>
		<viitor-2-popular>
			<p><i>-</i></p>
			<p><i>-</i></p>
			<p><i>ă</i></p>
			<p><i>-</i></p>
			<p><i>-</i></p>
			<p><i>-</i></p>
		</viitor-2-popular>
	</Indicativ>
	<Conjunctiv>
		<prezent>
			<p><i>-</i></p>
			<p><i>-</i></p>
			<p><i>ă</i></p>
			<p><i>-</i></p>
			<p><i>-</i></p>
			<p><i>-</i></p>
		</prezent>
		<perfect>
			<p><i>-</i></p>
			<p><i>-</i></p>
			<p><i>at</i></p>
			<p><i>-</i></p>
			<p><i>-</i></p>
			<p><i>-</i></p>
		</perfect>
	</Conjunctiv>
	<Infinitiv>
		<afirmativ>
			<p><i>a</i></p>
		</afirmativ>
	</Infinitiv>
	<Conditional>
		<prezent>
			<p><i>-</i></p>
			<p><i>-</i></p>
			<p><i>a</i></p>
			<p><i>-</i></p>
			<p><i>-</i></p>
			<p><i>-</i></p>
		</prezent>
		<perfect>
			<p><i>-</i></p>
			<p><i>-</i></p>
			<p><i>at</i></p>
			<p><i>-</i></p>
			<p><i>-</i></p>
			<p><i>-</i></p>
		</perfect>
	</Conditional>
	<Imperativ>
		<imperativ>
			<p><i>-</i></p>
			<p><i>-</i></p>
		</imperativ>
		<negativ>
			<p><i>-</i></p>
			<p><i>-</i></p>
		</negativ>
	</Imperativ>
	<Gerunziu>
		<gerunziu>
			<p><i>ând</i></p>
		</gerunziu>
	</Gerunziu>
	<Participiu>
		<participiu>
			<p><i>at</i></p>
		</participiu>
	</Participiu>
</template>

<template name="p:asa">
	<Indicativ>
		<prezent>
			<p><i>asez</i></p>
			<p><i>eși</i></p>
			<p><i>asează</i></p>
			<p><i>asăm</i></p>
			<p><i>asaţi</i></p>
			<p><i>asează</i></p>
		</prezent>
		<imperfect>
			<p><i>asam</i></p>
			<p><i>asai</i></p>
			<p><i>asa</i></p>
			<p><i>asam</i></p>
			<p><i>asaţi</i></p>
			<p><i>asau</i></p>
		</imperfect>
		<perfect-simplu>
			<p><i>asai</i></p>
			<p><i>asași</i></p>
			<p><i>asă</i></p>
			<p><i>asarăm</i></p>
			<p><i>asarăţi</i></p>
			<p><i>asară</i></p>
		</perfect-simplu>
		<mai-mult-ca-perfect>
			<p><i>asasem</i></p>
			<p><i>asaseși</i></p>
			<p><i>asase</i></p>
			<p><i>asaserăm</i></p>
			<p><i>asaserăţi</i></p>
			<p><i>asaseră</i></p>
		</mai-mult-ca-perfect>
		<viitor-2-popular>
			<p><i>asez</i></p>
			<p><i>eși</i></p>
			<p><i>aseze</i></p>
			<p><i>asăm</i></p>
			<p><i>asaţi</i></p>
			<p><i>aseze</i></p>
		</viitor-2-popular>
	</Indicativ>
	<Conjunctiv>
		<prezent>
			<p><i>asez</i></p>
			<p><i>eși</i></p>
			<p><i>aseze</i></p>
			<p><i>asăm</i></p>
			<p><i>asaţi</i></p>
			<p><i>aseze</i></p>
		</prezent>
		<perfect>
			<p><i>asat</i></p>
			<p><i>asat</i></p>
			<p><i>asat</i></p>
			<p><i>asat</i></p>
			<p><i>asat</i></p>
			<p><i>asat</i></p>
		</perfect>
	</Conjunctiv>
	<Infinitiv>
		<afirmativ>
			<p><i>asa</i></p>
		</afirmativ>
	</Infinitiv>
	<Conditional>
		<prezent>
			<p><i>asa</i></p>
			<p><i>asa</i></p>
			<p><i>asa</i></p>
			<p><i>asa</i></p>
			<p><i>asa</i></p>
			<p><i>asa</i></p>
		</prezent>
		<perfect>
			<p><i>asat</i></p>
			<p><i>asat</i></p>
			<p><i>asat</i></p>
			<p><i>asat</i></p>
			<p><i>asat</i></p>
			<p><i>asat</i></p>
		</perfect>
	</Conditional>
	<Imperativ>
		<imperativ>
			<p><i>asează</i></p>
			<p><i>asaţi</i></p>
		</imperativ>
		<negativ>
			<p><i>asa</i></p>
			<p><i>asaţi</i></p>
		</negativ>
	</Imperativ>
	<Gerunziu>
		<gerunziu>
			<p><i>asând</i></p>
		</gerunziu>
	</Gerunziu>
	<Participiu>
		<participiu>
			<p><i>asat</i></p>
		</participiu>
	</Participiu>
</template>

<template name="p:ăpa">
	<Indicativ>
		<prezent>
			<p><i>ap</i></p>
			<p><i>api</i></p>
			<p><i>apă</i></p>
			<p><i>ăpăm</i></p>
			<p><i>ăpaţi</i></p>
			<p><i>apă</i></p>
		</prezent>
		<imperfect>
			<p><i>ăpam</i></p>
			<p><i>ăpai</i></p>
			<p><i>ăpa</i></p>
			<p><i>ăpam</i></p>
			<p><i>ăpaţi</i></p>
			<p><i>ăpau</i></p>
		</imperfect>
		<perfect-simplu>
			<p><i>ăpai</i></p>
			<p><i>ăpași</i></p>
			<p><i>ăpă</i></p>
			<p><i>ăparăm</i></p>
			<p><i>ăparăţi</i></p>
			<p><i>ăpară</i></p>
		</perfect-simplu>
		<mai-mult-ca-perfect>
			<p><i>ăpasem</i></p>
			<p><i>ăpaseși</i></p>
			<p><i>ăpase</i></p>
			<p><i>ăpaserăm</i></p>
			<p><i>ăpaserăţi</i></p>
			<p><i>ăpaseră</i></p>
		</mai-mult-ca-perfect>
		<viitor-2-popular>
			<p><i>ap</i></p>
			<p><i>api</i></p>
			<p><i>ape</i></p>
			<p><i>ăpăm</i></p>
			<p><i>ăpaţi</i></p>
			<p><i>ape</i></p>
		</viitor-2-popular>
	</Indicativ>
	<Conjunctiv>
		<prezent>
			<p><i>ap</i></p>
			<p><i>api</i></p>
			<p><i>ape</i></p>
			<p><i>ăpăm</i></p>
			<p><i>ăpaţi</i></p>
			<p><i>ape</i></p>
		</prezent>
		<perfect>
			<p><i>ăpat</i></p>
			<p><i>ăpat</i></p>
			<p><i>ăpat</i></p>
			<p><i>ăpat</i></p>
			<p><i>ăpat</i></p>
			<p><i>ăpat</i></p>
		</perfect>
	</Conjunctiv>
	<Infinitiv>
		<afirmativ>
			<p><i>ăpa</i></p>
		</afirmativ>
	</Infinitiv>
	<Conditional>
		<prezent>
			<p><i>ăpa</i></p>
			<p><i>ăpa</i></p>
			<p><i>ăpa</i></p>
			<p><i>ăpa</i></p>
			<p><i>ăpa</i></p>
			<p><i>ăpa</i></p>
		</prezent>
		<perfect>
			<p><i>ăpat</i></p>
			<p><i>ăpat</i></p>
			<p><i>ăpat</i></p>
			<p><i>ăpat</i></p>
			<p><i>ăpat</i></p>
			<p><i>ăpat</i></p>
		</perfect>
	</Conditional>
	<Imperativ>
		<imperativ>
			<p><i>apă</i></p>
			<p><i>ăpaţi</i></p>
		</imperativ>
		<negativ>
			<p><i>ăpa</i></p>
			<p><i>ăpaţi</i></p>
		</negativ>
	</Imperativ>
	<Gerunziu>
		<gerunziu>
			<p><i>ăpând</i></p>
		</gerunziu>
	</Gerunziu>
	<Participiu>
		<participiu>
			<p><i>ăpat</i></p>
		</participiu>
	</Participiu>
</template>

<template name="p:ărlogi">
	<Indicativ>
		<prezent>
			<p><i>ârlogesc</i></p>
			<p><i>ârlogești</i></p>
			<p><i>ârlogește</i></p>
			<p><i>ârlogim</i></p>
			<p><i>ârlogiţi</i></p>
			<p><i>ârlogesc</i></p>
		</prezent>
		<imperfect>
			<p><i>ârlogeam</i></p>
			<p><i>ârlogeai</i></p>
			<p><i>ârlogea</i></p>
			<p><i>ârlogeam</i></p>
			<p><i>ârlogeaţi</i></p>
			<p><i>ârlogeau</i></p>
		</imperfect>
		<perfect-simplu>
			<p><i>ârlogii</i></p>
			<p><i>ârlogiși</i></p>
			<p><i>ârlogi</i></p>
			<p><i>ârlogirăm</i></p>
			<p><i>ârlogirăţi</i></p>
			<p><i>ârlogiră</i></p>
		</perfect-simplu>
		<mai-mult-ca-perfect>
			<p><i>ârlogisem</i></p>
			<p><i>ârlogiseși</i></p>
			<p><i>ârlogise</i></p>
			<p><i>ârlogiserăm</i></p>
			<p><i>ârlogiserăţi</i></p>
			<p><i>ârlogiseră</i></p>
		</mai-mult-ca-perfect>
		<viitor-2-popular>
			<p><i>ârlogesc</i></p>
			<p><i>ârlogești</i></p>
			<p><i>ârlogească</i></p>
			<p><i>ârlogim</i></p>
			<p><i>ârlogiţi</i></p>
			<p><i>ârlogească</i></p>
		</viitor-2-popular>
	</Indicativ>
	<Conjunctiv>
		<prezent>
			<p><i>ârlogesc</i></p>
			<p><i>ârlogești</i></p>
			<p><i>ârlogească</i></p>
			<p><i>ârlogim</i></p>
			<p><i>ârlogiţi</i></p>
			<p><i>ârlogească</i></p>
		</prezent>
		<perfect>
			<p><i>ârlogit</i></p>
			<p><i>ârlogit</i></p>
			<p><i>ârlogit</i></p>
			<p><i>ârlogit</i></p>
			<p><i>ârlogit</i></p>
			<p><i>ârlogit</i></p>
		</perfect>
	</Conjunctiv>
	<Infinitiv>
		<afirmativ>
			<p><i>ârlogi</i></p>
		</afirmativ>
	</Infinitiv>
	<Conditional>
		<prezent>
			<p><i>ârlogi</i></p>
			<p><i>ârlogi</i></p>
			<p><i>ârlogi</i></p>
			<p><i>ârlogi</i></p>
			<p><i>ârlogi</i></p>
			<p><i>ârlogi</i></p>
		</prezent>
		<perfect>
			<p><i>ârlogit</i></p>
			<p><i>ârlogit</i></p>
			<p><i>ârlogit</i></p>
			<p><i>ârlogit</i></p>
			<p><i>ârlogit</i></p>
			<p><i>ârlogit</i></p>
		</perfect>
	</Conditional>
	<Imperativ>
		<imperativ>
			<p><i>ârlogește</i></p>
			<p><i>ârlogiţi</i></p>
		</imperativ>
		<negativ>
			<p><i>ârlogi</i></p>
			<p><i>ârlogiţi</i></p>
		</negativ>
	</Imperativ>
	<Gerunziu>
		<gerunziu>
			<p><i>ârlogind</i></p>
		</gerunziu>
	</Gerunziu>
	<Participiu>
		<participiu>
			<p><i>ârlogit</i></p>
		</participiu>
	</Participiu>
</template>

<template name="p:âsli">
	<Indicativ>
		<prezent>
			<p><i>așlesc</i></p>
			<p><i>așlești</i></p>
			<p><i>așlește</i></p>
			<p><i>așlim</i></p>
			<p><i>așliţi</i></p>
			<p><i>așlesc</i></p>
		</prezent>
		<imperfect>
			<p><i>așleam</i></p>
			<p><i>așleai</i></p>
			<p><i>așlea</i></p>
			<p><i>așleam</i></p>
			<p><i>așleaţi</i></p>
			<p><i>așleau</i></p>
		</imperfect>
		<perfect-simplu>
			<p><i>așlii</i></p>
			<p><i>așliși</i></p>
			<p><i>așli</i></p>
			<p><i>așlirăm</i></p>
			<p><i>așlirăţi</i></p>
			<p><i>așliră</i></p>
		</perfect-simplu>
		<mai-mult-ca-perfect>
			<p><i>așlisem</i></p>
			<p><i>așliseși</i></p>
			<p><i>așlise</i></p>
			<p><i>așliserăm</i></p>
			<p><i>așliserăţi</i></p>
			<p><i>așliseră</i></p>
		</mai-mult-ca-perfect>
		<viitor-2-popular>
			<p><i>așlesc</i></p>
			<p><i>așlești</i></p>
			<p><i>așlească</i></p>
			<p><i>așlim</i></p>
			<p><i>așliţi</i></p>
			<p><i>așlească</i></p>
		</viitor-2-popular>
	</Indicativ>
	<Conjunctiv>
		<prezent>
			<p><i>așlesc</i></p>
			<p><i>așlești</i></p>
			<p><i>așlească</i></p>
			<p><i>așlim</i></p>
			<p><i>așliţi</i></p>
			<p><i>așlească</i></p>
		</prezent>
		<perfect>
			<p><i>așlit</i></p>
			<p><i>așlit</i></p>
			<p><i>așlit</i></p>
			<p><i>așlit</i></p>
			<p><i>așlit</i></p>
			<p><i>așlit</i></p>
		</perfect>
	</Conjunctiv>
	<Infinitiv>
		<afirmativ>
			<p><i>așli</i></p>
		</afirmativ>
	</Infinitiv>
	<Conditional>
		<prezent>
			<p><i>așli</i></p>
			<p><i>așli</i></p>
			<p><i>așli</i></p>
			<p><i>așli</i></p>
			<p><i>așli</i></p>
			<p><i>așli</i></p>
		</prezent>
		<perfect>
			<p><i>așlit</i></p>
			<p><i>așlit</i></p>
			<p><i>așlit</i></p>
			<p><i>așlit</i></p>
			<p><i>așlit</i></p>
			<p><i>așlit</i></p>
		</perfect>
	</Conditional>
	<Imperativ>
		<imperativ>
			<p><i>așlește</i></p>
			<p><i>așliţi</i></p>
		</imperativ>
		<negativ>
			<p><i>așli</i></p>
			<p><i>așliţi</i></p>
		</negativ>
	</Imperativ>
	<Gerunziu>
		<gerunziu>
			<p><i>așlind</i></p>
		</gerunziu>
	</Gerunziu>
	<Participiu>
		<participiu>
			<p><i>așlit</i></p>
		</participiu>
	</Participiu>
</template>

<template name="pi:eri">
	<Indicativ>
		<prezent>
			<p><i>er</i></p>
			<p><i>eri</i></p>
			<p><i>ere</i></p>
			<p><i>erim</i></p>
			<p><i>eriţi</i></p>
			<p><i>er</i></p>
		</prezent>
		<imperfect>
			<p><i>eream</i></p>
			<p><i>ereai</i></p>
			<p><i>erea</i></p>
			<p><i>eream</i></p>
			<p><i>ereaţi</i></p>
			<p><i>ereau</i></p>
		</imperfect>
		<perfect-simplu>
			<p><i>erii</i></p>
			<p><i>eriși</i></p>
			<p><i>eri</i></p>
			<p><i>erirăm</i></p>
			<p><i>erirăţi</i></p>
			<p><i>eriră</i></p>
		</perfect-simplu>
		<mai-mult-ca-perfect>
			<p><i>erisem</i></p>
			<p><i>eriseși</i></p>
			<p><i>erise</i></p>
			<p><i>eriserăm</i></p>
			<p><i>eriserăţi</i></p>
			<p><i>eriseră</i></p>
		</mai-mult-ca-perfect>
		<viitor-2-popular>
			<p><i>er</i></p>
			<p><i>eri</i></p>
			<p><i>ară</i></p>
			<p><i>erim</i></p>
			<p><i>eriţi</i></p>
			<p><i>ară</i></p>
		</viitor-2-popular>
	</Indicativ>
	<Conjunctiv>
		<prezent>
			<p><i>er</i></p>
			<p><i>eri</i></p>
			<p><i>ară</i></p>
			<p><i>erim</i></p>
			<p><i>eriţi</i></p>
			<p><i>ară</i></p>
		</prezent>
		<perfect>
			<p><i>erit</i></p>
			<p><i>erit</i></p>
			<p><i>erit</i></p>
			<p><i>erit</i></p>
			<p><i>erit</i></p>
			<p><i>erit</i></p>
		</perfect>
	</Conjunctiv>
	<Infinitiv>
		<afirmativ>
			<p><i>eri</i></p>
		</afirmativ>
	</Infinitiv>
	<Conditional>
		<prezent>
			<p><i>eri</i></p>
			<p><i>eri</i></p>
			<p><i>eri</i></p>
			<p><i>eri</i></p>
			<p><i>eri</i></p>
			<p><i>eri</i></p>
		</prezent>
		<perfect>
			<p><i>erit</i></p>
			<p><i>erit</i></p>
			<p><i>erit</i></p>
			<p><i>erit</i></p>
			<p><i>erit</i></p>
			<p><i>erit</i></p>
		</perfect>
	</Conditional>
	<Imperativ>
		<imperativ>
			<p><i>ere</i></p>
			<p><i>eriţi</i></p>
		</imperativ>
		<negativ>
			<p><i>eri</i></p>
			<p><i>eriţi</i></p>
		</negativ>
	</Imperativ>
	<Gerunziu>
		<gerunziu>
			<p><i>erind</i></p>
		</gerunziu>
	</Gerunziu>
	<Participiu>
		<participiu>
			<p><i>erit</i></p>
		</participiu>
	</Participiu>
</template>

<template name="pi:erde">
	<Indicativ>
		<prezent>
			<p><i>erd</i></p>
			<p><i>erzi</i></p>
			<p><i>erde</i></p>
			<p><i>erdem</i></p>
			<p><i>erdeţi</i></p>
			<p><i>erd</i></p>
		</prezent>
		<imperfect>
			<p><i>erdeam</i></p>
			<p><i>erdeai</i></p>
			<p><i>erdea</i></p>
			<p><i>erdeam</i></p>
			<p><i>erdeaţi</i></p>
			<p><i>erdeau</i></p>
		</imperfect>
		<perfect-simplu>
			<p><i>erdui</i></p>
			<p><i>erduși</i></p>
			<p><i>erdu</i></p>
			<p><i>erdurăm</i></p>
			<p><i>erdurăţi</i></p>
			<p><i>erdură</i></p>
		</perfect-simplu>
		<mai-mult-ca-perfect>
			<p><i>erdusem</i></p>
			<p><i>erduseși</i></p>
			<p><i>erduse</i></p>
			<p><i>erduserăm</i></p>
			<p><i>erduserăţi</i></p>
			<p><i>erduseră</i></p>
		</mai-mult-ca-perfect>
		<viitor-2-popular>
			<p><i>erd</i></p>
			<p><i>erzi</i></p>
			<p><i>ardă</i></p>
			<p><i>erdem</i></p>
			<p><i>erdeţi</i></p>
			<p><i>ardă</i></p>
		</viitor-2-popular>
	</Indicativ>
	<Conjunctiv>
		<prezent>
			<p><i>erd</i></p>
			<p><i>erzi</i></p>
			<p><i>ardă</i></p>
			<p><i>erdem</i></p>
			<p><i>erdeţi</i></p>
			<p><i>ardă</i></p>
		</prezent>
		<perfect>
			<p><i>erdut</i></p>
			<p><i>erdut</i></p>
			<p><i>erdut</i></p>
			<p><i>erdut</i></p>
			<p><i>erdut</i></p>
			<p><i>erdut</i></p>
		</perfect>
	</Conjunctiv>
	<Infinitiv>
		<afirmativ>
			<p><i>erde</i></p>
		</afirmativ>
	</Infinitiv>
	<Conditional>
		<prezent>
			<p><i>erde</i></p>
			<p><i>erde</i></p>
			<p><i>erde</i></p>
			<p><i>erde</i></p>
			<p><i>erde</i></p>
			<p><i>erde</i></p>
		</prezent>
		<perfect>
			<p><i>erdut</i></p>
			<p><i>erdut</i></p>
			<p><i>erdut</i></p>
			<p><i>erdut</i></p>
			<p><i>erdut</i></p>
			<p><i>erdut</i></p>
		</perfect>
	</Conditional>
	<Imperativ>
		<imperativ>
			<p><i>erde</i></p>
			<p><i>erdeţi</i></p>
		</imperativ>
		<negativ>
			<p><i>erde</i></p>
			<p><i>erdeţi</i></p>
		</negativ>
	</Imperativ>
	<Gerunziu>
		<gerunziu>
			<p><i>erzând</i></p>
		</gerunziu>
	</Gerunziu>
	<Participiu>
		<participiu>
			<p><i>erdut</i></p>
		</participiu>
	</Participiu>
</template>

<template name="pi:șa">
	<Indicativ>
		<prezent>
			<p><i>sez</i></p>
			<p><i>sezi</i></p>
			<p><i>sează</i></p>
			<p><i>săm</i></p>
			<p><i>saţi</i></p>
			<p><i>sează</i></p>
		</prezent>
		<imperfect>
			<p><i>sam</i></p>
			<p><i>sai</i></p>
			<p><i>sa</i></p>
			<p><i>sam</i></p>
			<p><i>saţi</i></p>
			<p><i>sau</i></p>
		</imperfect>
		<perfect-simplu>
			<p><i>sai</i></p>
			<p><i>sași</i></p>
			<p><i>să</i></p>
			<p><i>sarăm</i></p>
			<p><i>sarăţi</i></p>
			<p><i>sară</i></p>
		</perfect-simplu>
		<mai-mult-ca-perfect>
			<p><i>sasem</i></p>
			<p><i>saseși</i></p>
			<p><i>sase</i></p>
			<p><i>saserăm</i></p>
			<p><i>saserăţi</i></p>
			<p><i>saseră</i></p>
		</mai-mult-ca-perfect>
		<viitor-2-popular>
			<p><i>sez</i></p>
			<p><i>sezi</i></p>
			<p><i>seze</i></p>
			<p><i>săm</i></p>
			<p><i>saţi</i></p>
			<p><i>seze</i></p>
		</viitor-2-popular>
	</Indicativ>
	<Conjunctiv>
		<prezent>
			<p><i>sez</i></p>
			<p><i>sezi</i></p>
			<p><i>seze</i></p>
			<p><i>săm</i></p>
			<p><i>saţi</i></p>
			<p><i>seze</i></p>
		</prezent>
		<perfect>
			<p><i>sat</i></p>
			<p><i>sat</i></p>
			<p><i>sat</i></p>
			<p><i>sat</i></p>
			<p><i>sat</i></p>
			<p><i>sat</i></p>
		</perfect>
	</Conjunctiv>
	<Infinitiv>
		<afirmativ>
			<p><i>sa</i></p>
		</afirmativ>
	</Infinitiv>
	<Conditional>
		<prezent>
			<p><i>sa</i></p>
			<p><i>sa</i></p>
			<p><i>sa</i></p>
			<p><i>sa</i></p>
			<p><i>sa</i></p>
			<p><i>sa</i></p>
		</prezent>
		<perfect>
			<p><i>sat</i></p>
			<p><i>sat</i></p>
			<p><i>sat</i></p>
			<p><i>sat</i></p>
			<p><i>sat</i></p>
			<p><i>sat</i></p>
		</perfect>
	</Conditional>
	<Imperativ>
		<imperativ>
			<p><i>sează</i></p>
			<p><i>saţi</i></p>
		</imperativ>
		<negativ>
			<p><i>sa</i></p>
			<p><i>saţi</i></p>
		</negativ>
	</Imperativ>
	<Gerunziu>
		<gerunziu>
			<p><i>sând</i></p>
		</gerunziu>
	</Gerunziu>
	<Participiu>
		<participiu>
			<p><i>sat</i></p>
		</participiu>
	</Participiu>
</template>

<template name="prece:da">
	<Indicativ>
		<prezent>
			<p><i>dez</i></p>
			<p><i>zi</i></p>
			<p><i>dează</i></p>
			<p><i>dăm</i></p>
			<p><i>daţi</i></p>
			<p><i>dează</i></p>
		</prezent>
		<imperfect>
			<p><i>dam</i></p>
			<p><i>dai</i></p>
			<p><i>da</i></p>
			<p><i>dam</i></p>
			<p><i>daţi</i></p>
			<p><i>dau</i></p>
		</imperfect>
		<perfect-simplu>
			<p><i>dai</i></p>
			<p><i>dași</i></p>
			<p><i>dă</i></p>
			<p><i>darăm</i></p>
			<p><i>darăţi</i></p>
			<p><i>dară</i></p>
		</perfect-simplu>
		<mai-mult-ca-perfect>
			<p><i>dasem</i></p>
			<p><i>daseși</i></p>
			<p><i>dase</i></p>
			<p><i>daserăm</i></p>
			<p><i>daserăţi</i></p>
			<p><i>daseră</i></p>
		</mai-mult-ca-perfect>
		<viitor-2-popular>
			<p><i>dez</i></p>
			<p><i>zi</i></p>
			<p><i>deze</i></p>
			<p><i>dăm</i></p>
			<p><i>daţi</i></p>
			<p><i>deze</i></p>
		</viitor-2-popular>
	</Indicativ>
	<Conjunctiv>
		<prezent>
			<p><i>dez</i></p>
			<p><i>zi</i></p>
			<p><i>deze</i></p>
			<p><i>dăm</i></p>
			<p><i>daţi</i></p>
			<p><i>deze</i></p>
		</prezent>
		<perfect>
			<p><i>dat</i></p>
			<p><i>dat</i></p>
			<p><i>dat</i></p>
			<p><i>dat</i></p>
			<p><i>dat</i></p>
			<p><i>dat</i></p>
		</perfect>
	</Conjunctiv>
	<Infinitiv>
		<afirmativ>
			<p><i>da</i></p>
		</afirmativ>
	</Infinitiv>
	<Conditional>
		<prezent>
			<p><i>da</i></p>
			<p><i>da</i></p>
			<p><i>da</i></p>
			<p><i>da</i></p>
			<p><i>da</i></p>
			<p><i>da</i></p>
		</prezent>
		<perfect>
			<p><i>dat</i></p>
			<p><i>dat</i></p>
			<p><i>dat</i></p>
			<p><i>dat</i></p>
			<p><i>dat</i></p>
			<p><i>dat</i></p>
		</perfect>
	</Conditional>
	<Imperativ>
		<imperativ>
			<p><i>dează</i></p>
			<p><i>daţi</i></p>
		</imperativ>
		<negativ>
			<p><i>da</i></p>
			<p><i>daţi</i></p>
		</negativ>
	</Imperativ>
	<Gerunziu>
		<gerunziu>
			<p><i>dând</i></p>
		</gerunziu>
	</Gerunziu>
	<Participiu>
		<participiu>
			<p><i>dat</i></p>
		</participiu>
	</Participiu>
</template>

<template name="pretin:de">
	<Indicativ>
		<prezent>
			<p><i>d</i></p>
			<p><i>zi</i></p>
			<p><i>de</i></p>
			<p><i>dem</i></p>
			<p><i>deţi</i></p>
			<p><i>d</i></p>
		</prezent>
		<imperfect>
			<p><i>deam</i></p>
			<p><i>deai</i></p>
			<p><i>dea</i></p>
			<p><i>deam</i></p>
			<p><i>deaţi</i></p>
			<p><i>deau</i></p>
		</imperfect>
		<perfect-simplu>
			<p><i>sei</i></p>
			<p><i>seși</i></p>
			<p><i>se</i></p>
			<p><i>serăm</i></p>
			<p><i>serăţi</i></p>
			<p><i>seră</i></p>
		</perfect-simplu>
		<mai-mult-ca-perfect>
			<p><i>sesem</i></p>
			<p><i>seseși</i></p>
			<p><i>sese</i></p>
			<p><i>seserăm</i></p>
			<p><i>seserăţi</i></p>
			<p><i>seseră</i></p>
		</mai-mult-ca-perfect>
		<viitor-2-popular>
			<p><i>d</i></p>
			<p><i>zi</i></p>
			<p><i>dă</i></p>
			<p><i>dem</i></p>
			<p><i>deţi</i></p>
			<p><i>dă</i></p>
		</viitor-2-popular>
	</Indicativ>
	<Conjunctiv>
		<prezent>
			<p><i>d</i></p>
			<p><i>zi</i></p>
			<p><i>dă</i></p>
			<p><i>dem</i></p>
			<p><i>deţi</i></p>
			<p><i>dă</i></p>
		</prezent>
		<perfect>
			<p><i>zând</i></p>
			<p><i>zând</i></p>
			<p><i>zând</i></p>
			<p><i>zând</i></p>
			<p><i>zând</i></p>
			<p><i>zând</i></p>
		</perfect>
	</Conjunctiv>
	<Infinitiv>
		<afirmativ>
			<p><i>de</i></p>
		</afirmativ>
	</Infinitiv>
	<Conditional>
		<prezent>
			<p><i>de</i></p>
			<p><i>de</i></p>
			<p><i>de</i></p>
			<p><i>de</i></p>
			<p><i>de</i></p>
			<p><i>de</i></p>
		</prezent>
		<perfect>
			<p><i>zând</i></p>
			<p><i>zând</i></p>
			<p><i>zând</i></p>
			<p><i>zând</i></p>
			<p><i>zând</i></p>
			<p><i>zând</i></p>
		</perfect>
	</Conditional>
	<Imperativ>
		<imperativ>
			<p><i>de</i></p>
			<p><i>deţi</i></p>
		</imperativ>
		<negativ>
			<p><i>de</i></p>
			<p><i>deţi</i></p>
		</negativ>
	</Imperativ>
	<Gerunziu>
		<gerunziu>
			<p><i>s</i></p>
		</gerunziu>
	</Gerunziu>
	<Participiu>
		<participiu>
			<p><i>zând</i></p>
		</participiu>
	</Participiu>
</template>

<template name="p:urta">
	<Indicativ>
		<prezent>
			<p><i>ort</i></p>
			<p><i>orti</i></p>
			<p><i>oartă</i></p>
			<p><i>urtăm</i></p>
			<p><i>urtaţi</i></p>
			<p><i>oartă</i></p>
		</prezent>
		<imperfect>
			<p><i>urtam</i></p>
			<p><i>urtai</i></p>
			<p><i>urta</i></p>
			<p><i>urtam</i></p>
			<p><i>urtaţi</i></p>
			<p><i>urtau</i></p>
		</imperfect>
		<perfect-simplu>
			<p><i>urtai</i></p>
			<p><i>urtași</i></p>
			<p><i>urtă</i></p>
			<p><i>urtarăm</i></p>
			<p><i>urtarăţi</i></p>
			<p><i>urtară</i></p>
		</perfect-simplu>
		<mai-mult-ca-perfect>
			<p><i>urtasem</i></p>
			<p><i>urtaseși</i></p>
			<p><i>urtase</i></p>
			<p><i>urtaserăm</i></p>
			<p><i>urtaserăţi</i></p>
			<p><i>urtaseră</i></p>
		</mai-mult-ca-perfect>
		<viitor-2-popular>
			<p><i>ort</i></p>
			<p><i>orti</i></p>
			<p><i>oarte</i></p>
			<p><i>urtăm</i></p>
			<p><i>urtaţi</i></p>
			<p><i>oarte</i></p>
		</viitor-2-popular>
	</Indicativ>
	<Conjunctiv>
		<prezent>
			<p><i>ort</i></p>
			<p><i>orti</i></p>
			<p><i>oarte</i></p>
			<p><i>urtăm</i></p>
			<p><i>urtaţi</i></p>
			<p><i>oarte</i></p>
		</prezent>
		<perfect>
			<p><i>urtat</i></p>
			<p><i>urtat</i></p>
			<p><i>urtat</i></p>
			<p><i>urtat</i></p>
			<p><i>urtat</i></p>
			<p><i>urtat</i></p>
		</perfect>
	</Conjunctiv>
	<Infinitiv>
		<afirmativ>
			<p><i>urta</i></p>
		</afirmativ>
	</Infinitiv>
	<Conditional>
		<prezent>
			<p><i>urta</i></p>
			<p><i>urta</i></p>
			<p><i>urta</i></p>
			<p><i>urta</i></p>
			<p><i>urta</i></p>
			<p><i>urta</i></p>
		</prezent>
		<perfect>
			<p><i>urtat</i></p>
			<p><i>urtat</i></p>
			<p><i>urtat</i></p>
			<p><i>urtat</i></p>
			<p><i>urtat</i></p>
			<p><i>urtat</i></p>
		</perfect>
	</Conditional>
	<Imperativ>
		<imperativ>
			<p><i>oartă</i></p>
			<p><i>urtaţi</i></p>
		</imperativ>
		<negativ>
			<p><i>urta</i></p>
			<p><i>urtaţi</i></p>
		</negativ>
	</Imperativ>
	<Gerunziu>
		<gerunziu>
			<p><i>urtând</i></p>
		</gerunziu>
	</Gerunziu>
	<Participiu>
		<participiu>
			<p><i>urtat</i></p>
		</participiu>
	</Participiu>
</template>

<template name="r:ade">
	<Indicativ>
		<prezent>
			<p><i>ad</i></p>
			<p><i>âzi</i></p>
			<p><i>ade</i></p>
			<p><i>adem</i></p>
			<p><i>adeţi</i></p>
			<p><i>ad</i></p>
		</prezent>
		<imperfect>
			<p><i>ădeam</i></p>
			<p><i>ădeai</i></p>
			<p><i>ădea</i></p>
			<p><i>ădeam</i></p>
			<p><i>ădeaţi</i></p>
			<p><i>ădeau</i></p>
		</imperfect>
		<perfect-simplu>
			<p><i>ăsei</i></p>
			<p><i>ăseși</i></p>
			<p><i>ase</i></p>
			<p><i>ăserăm</i></p>
			<p><i>ăserăţi</i></p>
			<p><i>ăseră</i></p>
		</perfect-simplu>
		<mai-mult-ca-perfect>
			<p><i>ăsesem</i></p>
			<p><i>ăseseși</i></p>
			<p><i>ăsese</i></p>
			<p><i>ăseserăm</i></p>
			<p><i>ăseserăţi</i></p>
			<p><i>ăseseră</i></p>
		</mai-mult-ca-perfect>
		<viitor-2-popular>
			<p><i>ad</i></p>
			<p><i>âzi</i></p>
			<p><i>adă</i></p>
			<p><i>adem</i></p>
			<p><i>adeţi</i></p>
			<p><i>adă</i></p>
		</viitor-2-popular>
	</Indicativ>
	<Conjunctiv>
		<prezent>
			<p><i>ad</i></p>
			<p><i>âzi</i></p>
			<p><i>adă</i></p>
			<p><i>adem</i></p>
			<p><i>adeţi</i></p>
			<p><i>adă</i></p>
		</prezent>
		<perfect>
			<p><i>as</i></p>
			<p><i>as</i></p>
			<p><i>as</i></p>
			<p><i>as</i></p>
			<p><i>as</i></p>
			<p><i>as</i></p>
		</perfect>
	</Conjunctiv>
	<Infinitiv>
		<afirmativ>
			<p><i>ade</i></p>
		</afirmativ>
	</Infinitiv>
	<Conditional>
		<prezent>
			<p><i>ade</i></p>
			<p><i>ade</i></p>
			<p><i>ade</i></p>
			<p><i>ade</i></p>
			<p><i>ade</i></p>
			<p><i>ade</i></p>
		</prezent>
		<perfect>
			<p><i>as</i></p>
			<p><i>as</i></p>
			<p><i>as</i></p>
			<p><i>as</i></p>
			<p><i>as</i></p>
			<p><i>as</i></p>
		</perfect>
	</Conditional>
	<Imperativ>
		<imperativ>
			<p><i>ade</i></p>
			<p><i>adeţi</i></p>
		</imperativ>
		<negativ>
			<p><i>ade</i></p>
			<p><i>adeţi</i></p>
		</negativ>
	</Imperativ>
	<Gerunziu>
		<gerunziu>
			<p><i>ădând</i></p>
		</gerunziu>
	</Gerunziu>
	<Participiu>
		<participiu>
			<p><i>as</i></p>
		</participiu>
	</Participiu>
</template>

<template name="r:ăgila">
	<Indicativ>
		<prezent>
			<p><i>agil</i></p>
			<p><i>agili</i></p>
			<p><i>agilă</i></p>
			<p><i>ăgilăm</i></p>
			<p><i>ăgilaţi</i></p>
			<p><i>agilă</i></p>
		</prezent>
		<imperfect>
			<p><i>ăgilam</i></p>
			<p><i>ăgilai</i></p>
			<p><i>ăgila</i></p>
			<p><i>ăgilam</i></p>
			<p><i>ăgilaţi</i></p>
			<p><i>ăgilau</i></p>
		</imperfect>
		<perfect-simplu>
			<p><i>ăgilai</i></p>
			<p><i>ăgilași</i></p>
			<p><i>ăgilă</i></p>
			<p><i>ăgilarăm</i></p>
			<p><i>ăgilarăţi</i></p>
			<p><i>ăgilară</i></p>
		</perfect-simplu>
		<mai-mult-ca-perfect>
			<p><i>ăgilasem</i></p>
			<p><i>ăgilaseși</i></p>
			<p><i>ăgilase</i></p>
			<p><i>ăgilaserăm</i></p>
			<p><i>ăgilaserăţi</i></p>
			<p><i>ăgilaseră</i></p>
		</mai-mult-ca-perfect>
		<viitor-2-popular>
			<p><i>agil</i></p>
			<p><i>agili</i></p>
			<p><i>agile</i></p>
			<p><i>ăgilăm</i></p>
			<p><i>ăgilaţi</i></p>
			<p><i>agile</i></p>
		</viitor-2-popular>
	</Indicativ>
	<Conjunctiv>
		<prezent>
			<p><i>agil</i></p>
			<p><i>agili</i></p>
			<p><i>agile</i></p>
			<p><i>ăgilăm</i></p>
			<p><i>ăgilaţi</i></p>
			<p><i>agile</i></p>
		</prezent>
		<perfect>
			<p><i>ăgilat</i></p>
			<p><i>ăgilat</i></p>
			<p><i>ăgilat</i></p>
			<p><i>ăgilat</i></p>
			<p><i>ăgilat</i></p>
			<p><i>ăgilat</i></p>
		</perfect>
	</Conjunctiv>
	<Infinitiv>
		<afirmativ>
			<p><i>ăgila</i></p>
		</afirmativ>
	</Infinitiv>
	<Conditional>
		<prezent>
			<p><i>ăgila</i></p>
			<p><i>ăgila</i></p>
			<p><i>ăgila</i></p>
			<p><i>ăgila</i></p>
			<p><i>ăgila</i></p>
			<p><i>ăgila</i></p>
		</prezent>
		<perfect>
			<p><i>ăgilat</i></p>
			<p><i>ăgilat</i></p>
			<p><i>ăgilat</i></p>
			<p><i>ăgilat</i></p>
			<p><i>ăgilat</i></p>
			<p><i>ăgilat</i></p>
		</perfect>
	</Conditional>
	<Imperativ>
		<imperativ>
			<p><i>agilă</i></p>
			<p><i>ăgilaţi</i></p>
		</imperativ>
		<negativ>
			<p><i>ăgila</i></p>
			<p><i>ăgilaţi</i></p>
		</negativ>
	</Imperativ>
	<Gerunziu>
		<gerunziu>
			<p><i>ăgilând</i></p>
		</gerunziu>
	</Gerunziu>
	<Participiu>
		<participiu>
			<p><i>ăgilat</i></p>
		</participiu>
	</Participiu>
</template>

<template name="rămâ:ne">
	<Indicativ>
		<prezent>
			<p><i>n</i></p>
			<p><i>ni</i></p>
			<p><i>ne</i></p>
			<p><i>nem</i></p>
			<p><i>neţi</i></p>
			<p><i>n</i></p>
		</prezent>
		<imperfect>
			<p><i>neam</i></p>
			<p><i>neai</i></p>
			<p><i>nea</i></p>
			<p><i>neam</i></p>
			<p><i>neaţi</i></p>
			<p><i>neau</i></p>
		</imperfect>
		<perfect-simplu>
			<p><i>sei</i></p>
			<p><i>seși</i></p>
			<p><i>se</i></p>
			<p><i>serăm</i></p>
			<p><i>serăţi</i></p>
			<p><i>seră</i></p>
		</perfect-simplu>
		<mai-mult-ca-perfect>
			<p><i>sesem</i></p>
			<p><i>seseși</i></p>
			<p><i>sese</i></p>
			<p><i>seserăm</i></p>
			<p><i>seserăţi</i></p>
			<p><i>seseră</i></p>
		</mai-mult-ca-perfect>
		<viitor-2-popular>
			<p><i>n</i></p>
			<p><i>ni</i></p>
			<p><i>nă</i></p>
			<p><i>nem</i></p>
			<p><i>neţi</i></p>
			<p><i>nă</i></p>
		</viitor-2-popular>
	</Indicativ>
	<Conjunctiv>
		<prezent>
			<p><i>n</i></p>
			<p><i>ni</i></p>
			<p><i>nă</i></p>
			<p><i>nem</i></p>
			<p><i>neţi</i></p>
			<p><i>nă</i></p>
		</prezent>
		<perfect>
			<p><i>s</i></p>
			<p><i>s</i></p>
			<p><i>s</i></p>
			<p><i>s</i></p>
			<p><i>s</i></p>
			<p><i>s</i></p>
		</perfect>
	</Conjunctiv>
	<Infinitiv>
		<afirmativ>
			<p><i>ne</i></p>
		</afirmativ>
	</Infinitiv>
	<Conditional>
		<prezent>
			<p><i>ne</i></p>
			<p><i>ne</i></p>
			<p><i>ne</i></p>
			<p><i>ne</i></p>
			<p><i>ne</i></p>
			<p><i>ne</i></p>
		</prezent>
		<perfect>
			<p><i>s</i></p>
			<p><i>s</i></p>
			<p><i>s</i></p>
			<p><i>s</i></p>
			<p><i>s</i></p>
			<p><i>s</i></p>
		</perfect>
	</Conditional>
	<Imperativ>
		<imperativ>
			<p><i/></p>
			<p><i>neţi</i></p>
		</imperativ>
		<negativ>
			<p><i>ne</i></p>
			<p><i>neţi</i></p>
		</negativ>
	</Imperativ>
	<Gerunziu>
		<gerunziu>
			<p><i>nând</i></p>
		</gerunziu>
	</Gerunziu>
	<Participiu>
		<participiu>
			<p><i>s</i></p>
		</participiu>
	</Participiu>
</template>

<template name="răs:ări">
	<Indicativ>
		<prezent>
			<p><i>ar</i></p>
			<p><i>ari</i></p>
			<p><i>are</i></p>
			<p><i>ărim</i></p>
			<p><i>ăriţi</i></p>
			<p><i>ar</i></p>
		</prezent>
		<imperfect>
			<p><i>ăream</i></p>
			<p><i>ăreai</i></p>
			<p><i>ărea</i></p>
			<p><i>ăream</i></p>
			<p><i>ăreaţi</i></p>
			<p><i>ăreau</i></p>
		</imperfect>
		<perfect-simplu>
			<p><i>ării</i></p>
			<p><i>ăriși</i></p>
			<p><i>ări</i></p>
			<p><i>ărirăm</i></p>
			<p><i>ărirăţi</i></p>
			<p><i>ăriră</i></p>
		</perfect-simplu>
		<mai-mult-ca-perfect>
			<p><i>ărisem</i></p>
			<p><i>ăriseși</i></p>
			<p><i>ărise</i></p>
			<p><i>ăriserăm</i></p>
			<p><i>ăriserăţi</i></p>
			<p><i>ăriseră</i></p>
		</mai-mult-ca-perfect>
		<viitor-2-popular>
			<p><i>ar</i></p>
			<p><i>ari</i></p>
			<p><i>ară</i></p>
			<p><i>ărim</i></p>
			<p><i>ăriţi</i></p>
			<p><i>ară</i></p>
		</viitor-2-popular>
	</Indicativ>
	<Conjunctiv>
		<prezent>
			<p><i>ar</i></p>
			<p><i>ari</i></p>
			<p><i>ară</i></p>
			<p><i>ărim</i></p>
			<p><i>ăriţi</i></p>
			<p><i>ară</i></p>
		</prezent>
		<perfect>
			<p><i>ărit</i></p>
			<p><i>ărit</i></p>
			<p><i>ărit</i></p>
			<p><i>ărit</i></p>
			<p><i>ărit</i></p>
			<p><i>ărit</i></p>
		</perfect>
	</Conjunctiv>
	<Infinitiv>
		<afirmativ>
			<p><i>ări</i></p>
		</afirmativ>
	</Infinitiv>
	<Conditional>
		<prezent>
			<p><i>ări</i></p>
			<p><i>ări</i></p>
			<p><i>ări</i></p>
			<p><i>ări</i></p>
			<p><i>ări</i></p>
			<p><i>ări</i></p>
		</prezent>
		<perfect>
			<p><i>ărit</i></p>
			<p><i>ărit</i></p>
			<p><i>ărit</i></p>
			<p><i>ărit</i></p>
			<p><i>ărit</i></p>
			<p><i>ărit</i></p>
		</perfect>
	</Conditional>
	<Imperativ>
		<imperativ>
			<p><i>ari</i></p>
			<p><i>ăriţi</i></p>
		</imperativ>
		<negativ>
			<p><i>ări</i></p>
			<p><i>ăriţi</i></p>
		</negativ>
	</Imperativ>
	<Gerunziu>
		<gerunziu>
			<p><i>ărind</i></p>
		</gerunziu>
	</Gerunziu>
	<Participiu>
		<participiu>
			<p><i>ărit</i></p>
		</participiu>
	</Participiu>
</template>

<template name="răsfie:rbe">
	<Indicativ>
		<prezent>
			<p><i>rb</i></p>
			<p><i>rbi</i></p>
			<p><i>rbe</i></p>
			<p><i>rbem</i></p>
			<p><i>rbeţi</i></p>
			<p><i>rb</i></p>
		</prezent>
		<imperfect>
			<p><i>rbeam</i></p>
			<p><i>rbeai</i></p>
			<p><i>rbea</i></p>
			<p><i>rbeam</i></p>
			<p><i>rbeaţi</i></p>
			<p><i>rbeau</i></p>
		</imperfect>
		<perfect-simplu>
			<p><i>rbui</i></p>
			<p><i>rbuși</i></p>
			<p><i>rbu</i></p>
			<p><i>rburăm</i></p>
			<p><i>rburăţi</i></p>
			<p><i>rbură</i></p>
		</perfect-simplu>
		<mai-mult-ca-perfect>
			<p><i>rbusem</i></p>
			<p><i>rbuseși</i></p>
			<p><i>rbuse</i></p>
			<p><i>rbuserăm</i></p>
			<p><i>rbuserăţi</i></p>
			<p><i>rbuseră</i></p>
		</mai-mult-ca-perfect>
		<viitor-2-popular>
			<p><i>rb</i></p>
			<p><i>rbi</i></p>
			<p><i>arbă</i></p>
			<p><i>rbem</i></p>
			<p><i>rbeţi</i></p>
			<p><i>arbă</i></p>
		</viitor-2-popular>
	</Indicativ>
	<Conjunctiv>
		<prezent>
			<p><i>rb</i></p>
			<p><i>rbi</i></p>
			<p><i>arbă</i></p>
			<p><i>rbem</i></p>
			<p><i>rbeţi</i></p>
			<p><i>arbă</i></p>
		</prezent>
		<perfect>
			<p><i>rt</i></p>
			<p><i>rt</i></p>
			<p><i>rt</i></p>
			<p><i>rt</i></p>
			<p><i>rt</i></p>
			<p><i>rt</i></p>
		</perfect>
	</Conjunctiv>
	<Infinitiv>
		<afirmativ>
			<p><i>rbe</i></p>
		</afirmativ>
	</Infinitiv>
	<Conditional>
		<prezent>
			<p><i>rbe</i></p>
			<p><i>rbe</i></p>
			<p><i>rbe</i></p>
			<p><i>rbe</i></p>
			<p><i>rbe</i></p>
			<p><i>rbe</i></p>
		</prezent>
		<perfect>
			<p><i>rt</i></p>
			<p><i>rt</i></p>
			<p><i>rt</i></p>
			<p><i>rt</i></p>
			<p><i>rt</i></p>
			<p><i>rt</i></p>
		</perfect>
	</Conditional>
	<Imperativ>
		<imperativ>
			<p><i>rbe</i></p>
			<p><i>rbeţi</i></p>
		</imperativ>
		<negativ>
			<p><i>rbe</i></p>
			<p><i>rbeţi</i></p>
		</negativ>
	</Imperativ>
	<Gerunziu>
		<gerunziu>
			<p><i>rbând</i></p>
		</gerunziu>
	</Gerunziu>
	<Participiu>
		<participiu>
			<p><i>rt</i></p>
		</participiu>
	</Participiu>
</template>

<template name="răsști:">
	<Indicativ>
		<prezent>
			<p><i>u</i></p>
			<p><i>i</i></p>
			<p><i>e</i></p>
			<p><i>m</i></p>
			<p><i>ţi</i></p>
			<p><i>u</i></p>
		</prezent>
		<imperfect>
			<p><i>am</i></p>
			<p><i>ai</i></p>
			<p><i>a</i></p>
			<p><i>am</i></p>
			<p><i>aţi</i></p>
			<p><i>au</i></p>
		</imperfect>
		<perfect-simplu>
			<p><i>ui</i></p>
			<p><i>uși</i></p>
			<p><i>u</i></p>
			<p><i>urăm</i></p>
			<p><i>urăţi</i></p>
			<p><i>ură</i></p>
		</perfect-simplu>
		<mai-mult-ca-perfect>
			<p><i>usem</i></p>
			<p><i>useși</i></p>
			<p><i>use</i></p>
			<p><i>userăm</i></p>
			<p><i>userăţi</i></p>
			<p><i>useră</i></p>
		</mai-mult-ca-perfect>
		<viitor-2-popular>
			<p><i>u</i></p>
			<p><i>i</i></p>
			<p><i>e</i></p>
			<p><i>m</i></p>
			<p><i>ţi</i></p>
			<p><i>e</i></p>
		</viitor-2-popular>
	</Indicativ>
	<Conjunctiv>
		<prezent>
			<p><i>u</i></p>
			<p><i>i</i></p>
			<p><i>e</i></p>
			<p><i>m</i></p>
			<p><i>ţi</i></p>
			<p><i>e</i></p>
		</prezent>
		<perfect>
			<p><i>ut</i></p>
			<p><i>ut</i></p>
			<p><i>ut</i></p>
			<p><i>ut</i></p>
			<p><i>ut</i></p>
			<p><i>ut</i></p>
		</perfect>
	</Conjunctiv>
	<Infinitiv>
		<afirmativ>
			<p><i/></p>
		</afirmativ>
	</Infinitiv>
	<Conditional>
		<prezent>
			<p><i/></p>
			<p><i/></p>
			<p><i/></p>
			<p><i/></p>
			<p><i/></p>
			<p><i/></p>
		</prezent>
		<perfect>
			<p><i>ut</i></p>
			<p><i>ut</i></p>
			<p><i>ut</i></p>
			<p><i>ut</i></p>
			<p><i>ut</i></p>
			<p><i>ut</i></p>
		</perfect>
	</Conditional>
	<Imperativ>
		<imperativ>
			<p><i>e</i></p>
			<p><i>ţi</i></p>
		</imperativ>
		<negativ>
			<p><i/></p>
			<p><i>ţi</i></p>
		</negativ>
	</Imperativ>
	<Gerunziu>
		<gerunziu>
			<p><i>ind</i></p>
		</gerunziu>
	</Gerunziu>
	<Participiu>
		<participiu>
			<p><i>ut</i></p>
		</participiu>
	</Participiu>
</template>

<template name="r:âma">
	<Indicativ>
		<prezent>
			<p><i>amez</i></p>
			<p><i>amezi</i></p>
			<p><i>amează</i></p>
			<p><i>amăm</i></p>
			<p><i>amaţi</i></p>
			<p><i>amează</i></p>
		</prezent>
		<imperfect>
			<p><i>amam</i></p>
			<p><i>amai</i></p>
			<p><i>ama</i></p>
			<p><i>amam</i></p>
			<p><i>amaţi</i></p>
			<p><i>amau</i></p>
		</imperfect>
		<perfect-simplu>
			<p><i>amai</i></p>
			<p><i>amași</i></p>
			<p><i>amă</i></p>
			<p><i>amarăm</i></p>
			<p><i>amarăţi</i></p>
			<p><i>amară</i></p>
		</perfect-simplu>
		<mai-mult-ca-perfect>
			<p><i>amasem</i></p>
			<p><i>amaseși</i></p>
			<p><i>amase</i></p>
			<p><i>amaserăm</i></p>
			<p><i>amaserăţi</i></p>
			<p><i>amaseră</i></p>
		</mai-mult-ca-perfect>
		<viitor-2-popular>
			<p><i>amez</i></p>
			<p><i>amezi</i></p>
			<p><i>ameze</i></p>
			<p><i>amăm</i></p>
			<p><i>amaţi</i></p>
			<p><i>ameze</i></p>
		</viitor-2-popular>
	</Indicativ>
	<Conjunctiv>
		<prezent>
			<p><i>amez</i></p>
			<p><i>amezi</i></p>
			<p><i>ameze</i></p>
			<p><i>amăm</i></p>
			<p><i>amaţi</i></p>
			<p><i>ameze</i></p>
		</prezent>
		<perfect>
			<p><i>amat</i></p>
			<p><i>amat</i></p>
			<p><i>amat</i></p>
			<p><i>amat</i></p>
			<p><i>amat</i></p>
			<p><i>amat</i></p>
		</perfect>
	</Conjunctiv>
	<Infinitiv>
		<afirmativ>
			<p><i>ama</i></p>
		</afirmativ>
	</Infinitiv>
	<Conditional>
		<prezent>
			<p><i>ama</i></p>
			<p><i>ama</i></p>
			<p><i>ama</i></p>
			<p><i>ama</i></p>
			<p><i>ama</i></p>
			<p><i>ama</i></p>
		</prezent>
		<perfect>
			<p><i>amat</i></p>
			<p><i>amat</i></p>
			<p><i>amat</i></p>
			<p><i>amat</i></p>
			<p><i>amat</i></p>
			<p><i>amat</i></p>
		</perfect>
	</Conditional>
	<Imperativ>
		<imperativ>
			<p><i>amează</i></p>
			<p><i>amaţi</i></p>
		</imperativ>
		<negativ>
			<p><i>ama</i></p>
			<p><i>amaţi</i></p>
		</negativ>
	</Imperativ>
	<Gerunziu>
		<gerunziu>
			<p><i>amând</i></p>
		</gerunziu>
	</Gerunziu>
	<Participiu>
		<participiu>
			<p><i>amat</i></p>
		</participiu>
	</Participiu>
</template>

<template name="r:ăndui">
	<Indicativ>
		<prezent>
			<p><i>ânduiesc</i></p>
			<p><i>ânduiești</i></p>
			<p><i>ânduiește</i></p>
			<p><i>ânduim</i></p>
			<p><i>ânduiţi</i></p>
			<p><i>ânduiesc</i></p>
		</prezent>
		<imperfect>
			<p><i>ânduiam</i></p>
			<p><i>ânduiai</i></p>
			<p><i>ânduia</i></p>
			<p><i>ânduiam</i></p>
			<p><i>ânduiaţi</i></p>
			<p><i>ânduiau</i></p>
		</imperfect>
		<perfect-simplu>
			<p><i>ânduii</i></p>
			<p><i>ânduiși</i></p>
			<p><i>ândui</i></p>
			<p><i>ânduirăm</i></p>
			<p><i>ânduirăţi</i></p>
			<p><i>ânduiră</i></p>
		</perfect-simplu>
		<mai-mult-ca-perfect>
			<p><i>ânduisem</i></p>
			<p><i>ânduiseși</i></p>
			<p><i>ânduise</i></p>
			<p><i>ânduiserăm</i></p>
			<p><i>ânduiserăţi</i></p>
			<p><i>ânduiseră</i></p>
		</mai-mult-ca-perfect>
		<viitor-2-popular>
			<p><i>ânduiesc</i></p>
			<p><i>ânduiești</i></p>
			<p><i>ânduiască</i></p>
			<p><i>ânduim</i></p>
			<p><i>ânduiţi</i></p>
			<p><i>ânduiască</i></p>
		</viitor-2-popular>
	</Indicativ>
	<Conjunctiv>
		<prezent>
			<p><i>ânduiesc</i></p>
			<p><i>ânduiești</i></p>
			<p><i>ânduiască</i></p>
			<p><i>ânduim</i></p>
			<p><i>ânduiţi</i></p>
			<p><i>ânduiască</i></p>
		</prezent>
		<perfect>
			<p><i>ânduit</i></p>
			<p><i>ânduit</i></p>
			<p><i>ânduit</i></p>
			<p><i>ânduit</i></p>
			<p><i>ânduit</i></p>
			<p><i>ânduit</i></p>
		</perfect>
	</Conjunctiv>
	<Infinitiv>
		<afirmativ>
			<p><i>ândui</i></p>
		</afirmativ>
	</Infinitiv>
	<Conditional>
		<prezent>
			<p><i>ândui</i></p>
			<p><i>ândui</i></p>
			<p><i>ândui</i></p>
			<p><i>ândui</i></p>
			<p><i>ândui</i></p>
			<p><i>ândui</i></p>
		</prezent>
		<perfect>
			<p><i>ânduit</i></p>
			<p><i>ânduit</i></p>
			<p><i>ânduit</i></p>
			<p><i>ânduit</i></p>
			<p><i>ânduit</i></p>
			<p><i>ânduit</i></p>
		</perfect>
	</Conditional>
	<Imperativ>
		<imperativ>
			<p><i>ânduiește</i></p>
			<p><i>ânduiţi</i></p>
		</imperativ>
		<negativ>
			<p><i>ândui</i></p>
			<p><i>ânduiţi</i></p>
		</negativ>
	</Imperativ>
	<Gerunziu>
		<gerunziu>
			<p><i>ânduind</i></p>
		</gerunziu>
	</Gerunziu>
	<Participiu>
		<participiu>
			<p><i>ânduit</i></p>
		</participiu>
	</Participiu>
</template>

<template name="r:âni">
	<Indicativ>
		<prezent>
			<p><i>ănesc</i></p>
			<p><i>ănești</i></p>
			<p><i>ănește</i></p>
			<p><i>ănim</i></p>
			<p><i>ăniţi</i></p>
			<p><i>ănesc</i></p>
		</prezent>
		<imperfect>
			<p><i>ăneam</i></p>
			<p><i>ăneai</i></p>
			<p><i>ănea</i></p>
			<p><i>ăneam</i></p>
			<p><i>ăneaţi</i></p>
			<p><i>ăneau</i></p>
		</imperfect>
		<perfect-simplu>
			<p><i>ănii</i></p>
			<p><i>ăniși</i></p>
			<p><i>ăni</i></p>
			<p><i>ănirăm</i></p>
			<p><i>ănirăţi</i></p>
			<p><i>ăniră</i></p>
		</perfect-simplu>
		<mai-mult-ca-perfect>
			<p><i>ănisem</i></p>
			<p><i>ăniseși</i></p>
			<p><i>ănise</i></p>
			<p><i>ăniserăm</i></p>
			<p><i>ăniserăţi</i></p>
			<p><i>ăniseră</i></p>
		</mai-mult-ca-perfect>
		<viitor-2-popular>
			<p><i>ănesc</i></p>
			<p><i>ănești</i></p>
			<p><i>ănească</i></p>
			<p><i>ănim</i></p>
			<p><i>ăniţi</i></p>
			<p><i>ănească</i></p>
		</viitor-2-popular>
	</Indicativ>
	<Conjunctiv>
		<prezent>
			<p><i>ănesc</i></p>
			<p><i>ănești</i></p>
			<p><i>ănească</i></p>
			<p><i>ănim</i></p>
			<p><i>ăniţi</i></p>
			<p><i>ănească</i></p>
		</prezent>
		<perfect>
			<p><i>ănit</i></p>
			<p><i>ănit</i></p>
			<p><i>ănit</i></p>
			<p><i>ănit</i></p>
			<p><i>ănit</i></p>
			<p><i>ănit</i></p>
		</perfect>
	</Conjunctiv>
	<Infinitiv>
		<afirmativ>
			<p><i>ăni</i></p>
		</afirmativ>
	</Infinitiv>
	<Conditional>
		<prezent>
			<p><i>ăni</i></p>
			<p><i>ăni</i></p>
			<p><i>ăni</i></p>
			<p><i>ăni</i></p>
			<p><i>ăni</i></p>
			<p><i>ăni</i></p>
		</prezent>
		<perfect>
			<p><i>ănit</i></p>
			<p><i>ănit</i></p>
			<p><i>ănit</i></p>
			<p><i>ănit</i></p>
			<p><i>ănit</i></p>
			<p><i>ănit</i></p>
		</perfect>
	</Conditional>
	<Imperativ>
		<imperativ>
			<p><i>ănește</i></p>
			<p><i>ăniţi</i></p>
		</imperativ>
		<negativ>
			<p><i>ăni</i></p>
			<p><i>ăniţi</i></p>
		</negativ>
	</Imperativ>
	<Gerunziu>
		<gerunziu>
			<p><i>ănind</i></p>
		</gerunziu>
	</Gerunziu>
	<Participiu>
		<participiu>
			<p><i>ănit</i></p>
		</participiu>
	</Participiu>
</template>

<template name="reb:ate">
	<Indicativ>
		<prezent>
			<p><i>at</i></p>
			<p><i>aţi</i></p>
			<p><i>ate</i></p>
			<p><i>atem</i></p>
			<p><i>ateţi</i></p>
			<p><i>at</i></p>
		</prezent>
		<imperfect>
			<p><i>ateam</i></p>
			<p><i>ateai</i></p>
			<p><i>atea</i></p>
			<p><i>ateam</i></p>
			<p><i>ateaţi</i></p>
			<p><i>ateau</i></p>
		</imperfect>
		<perfect-simplu>
			<p><i>ătui</i></p>
			<p><i>ătuși</i></p>
			<p><i>ătu</i></p>
			<p><i>ăturăm</i></p>
			<p><i>ăturăţi</i></p>
			<p><i>ătură</i></p>
		</perfect-simplu>
		<mai-mult-ca-perfect>
			<p><i>ătusem</i></p>
			<p><i>ătuseși</i></p>
			<p><i>ătuse</i></p>
			<p><i>ătuserăm</i></p>
			<p><i>ătuserăţi</i></p>
			<p><i>ătuseră</i></p>
		</mai-mult-ca-perfect>
		<viitor-2-popular>
			<p><i>at</i></p>
			<p><i>aţi</i></p>
			<p><i>ată</i></p>
			<p><i>atem</i></p>
			<p><i>ateţi</i></p>
			<p><i>ată</i></p>
		</viitor-2-popular>
	</Indicativ>
	<Conjunctiv>
		<prezent>
			<p><i>at</i></p>
			<p><i>aţi</i></p>
			<p><i>ată</i></p>
			<p><i>atem</i></p>
			<p><i>ateţi</i></p>
			<p><i>ată</i></p>
		</prezent>
		<perfect>
			<p><i>ătur</i></p>
			<p><i>ătur</i></p>
			<p><i>ătur</i></p>
			<p><i>ătur</i></p>
			<p><i>ătur</i></p>
			<p><i>ătur</i></p>
		</perfect>
	</Conjunctiv>
	<Infinitiv>
		<afirmativ>
			<p><i>ate</i></p>
		</afirmativ>
	</Infinitiv>
	<Conditional>
		<prezent>
			<p><i>ate</i></p>
			<p><i>ate</i></p>
			<p><i>ate</i></p>
			<p><i>ate</i></p>
			<p><i>ate</i></p>
			<p><i>ate</i></p>
		</prezent>
		<perfect>
			<p><i>ătur</i></p>
			<p><i>ătur</i></p>
			<p><i>ătur</i></p>
			<p><i>ătur</i></p>
			<p><i>ătur</i></p>
			<p><i>ătur</i></p>
		</perfect>
	</Conditional>
	<Imperativ>
		<imperativ>
			<p><i>ate</i></p>
			<p><i>ateţi</i></p>
		</imperativ>
		<negativ>
			<p><i>ate</i></p>
			<p><i>ateţi</i></p>
		</negativ>
	</Imperativ>
	<Gerunziu>
		<gerunziu>
			<p><i>ătând</i></p>
		</gerunziu>
	</Gerunziu>
	<Participiu>
		<participiu>
			<p><i>ătur</i></p>
		</participiu>
	</Participiu>
</template>

<template name="reche:ma">
	<Indicativ>
		<prezent>
			<p><i>m</i></p>
			<p><i>mi</i></p>
			<p><i>amă</i></p>
			<p><i>măm</i></p>
			<p><i>maţi</i></p>
			<p><i>amă</i></p>
		</prezent>
		<imperfect>
			<p><i>mam</i></p>
			<p><i>mai</i></p>
			<p><i>ma</i></p>
			<p><i>mam</i></p>
			<p><i>maţi</i></p>
			<p><i>mau</i></p>
		</imperfect>
		<perfect-simplu>
			<p><i>mai</i></p>
			<p><i>mași</i></p>
			<p><i>mă</i></p>
			<p><i>marăm</i></p>
			<p><i>marăţi</i></p>
			<p><i>mară</i></p>
		</perfect-simplu>
		<mai-mult-ca-perfect>
			<p><i>masem</i></p>
			<p><i>maseși</i></p>
			<p><i>mase</i></p>
			<p><i>maserăm</i></p>
			<p><i>maserăţi</i></p>
			<p><i>maseră</i></p>
		</mai-mult-ca-perfect>
		<viitor-2-popular>
			<p><i>m</i></p>
			<p><i>mi</i></p>
			<p><i>me</i></p>
			<p><i>măm</i></p>
			<p><i>maţi</i></p>
			<p><i>me</i></p>
		</viitor-2-popular>
	</Indicativ>
	<Conjunctiv>
		<prezent>
			<p><i>m</i></p>
			<p><i>mi</i></p>
			<p><i>me</i></p>
			<p><i>măm</i></p>
			<p><i>maţi</i></p>
			<p><i>me</i></p>
		</prezent>
		<perfect>
			<p><i>mat</i></p>
			<p><i>mat</i></p>
			<p><i>mat</i></p>
			<p><i>mat</i></p>
			<p><i>mat</i></p>
			<p><i>mat</i></p>
		</perfect>
	</Conjunctiv>
	<Infinitiv>
		<afirmativ>
			<p><i>ma</i></p>
		</afirmativ>
	</Infinitiv>
	<Conditional>
		<prezent>
			<p><i>ma</i></p>
			<p><i>ma</i></p>
			<p><i>ma</i></p>
			<p><i>ma</i></p>
			<p><i>ma</i></p>
			<p><i>ma</i></p>
		</prezent>
		<perfect>
			<p><i>mat</i></p>
			<p><i>mat</i></p>
			<p><i>mat</i></p>
			<p><i>mat</i></p>
			<p><i>mat</i></p>
			<p><i>mat</i></p>
		</perfect>
	</Conditional>
	<Imperativ>
		<imperativ>
			<p><i>amă</i></p>
			<p><i>maţi</i></p>
		</imperativ>
		<negativ>
			<p><i>ma</i></p>
			<p><i>maţi</i></p>
		</negativ>
	</Imperativ>
	<Gerunziu>
		<gerunziu>
			<p><i>mând</i></p>
		</gerunziu>
	</Gerunziu>
	<Participiu>
		<participiu>
			<p><i>mat</i></p>
		</participiu>
	</Participiu>
</template>

<template name="redescop:eri">
	<Indicativ>
		<prezent>
			<p><i>ăr</i></p>
			<p><i>eri</i></p>
			<p><i>ere</i></p>
			<p><i>erim</i></p>
			<p><i>eriţi</i></p>
			<p><i>ere</i></p>
		</prezent>
		<imperfect>
			<p><i>eream</i></p>
			<p><i>ereai</i></p>
			<p><i>erea</i></p>
			<p><i>eream</i></p>
			<p><i>ereaţi</i></p>
			<p><i>ereau</i></p>
		</imperfect>
		<perfect-simplu>
			<p><i>erii</i></p>
			<p><i>eriși</i></p>
			<p><i>eri</i></p>
			<p><i>erirăm</i></p>
			<p><i>erirăţi</i></p>
			<p><i>eriră</i></p>
		</perfect-simplu>
		<mai-mult-ca-perfect>
			<p><i>erisem</i></p>
			<p><i>eriseși</i></p>
			<p><i>erise</i></p>
			<p><i>eriserăm</i></p>
			<p><i>eriserăţi</i></p>
			<p><i>eriseră</i></p>
		</mai-mult-ca-perfect>
		<viitor-2-popular>
			<p><i>er</i></p>
			<p><i>eri</i></p>
			<p><i>eară</i></p>
			<p><i>erim</i></p>
			<p><i>eriţi</i></p>
			<p><i>eară</i></p>
		</viitor-2-popular>
	</Indicativ>
	<Conjunctiv>
		<prezent>
			<p><i>er</i></p>
			<p><i>eri</i></p>
			<p><i>eară</i></p>
			<p><i>erim</i></p>
			<p><i>eriţi</i></p>
			<p><i>eară</i></p>
		</prezent>
		<perfect>
			<p><i>erit</i></p>
			<p><i>erit</i></p>
			<p><i>erit</i></p>
			<p><i>erit</i></p>
			<p><i>erit</i></p>
			<p><i>erit</i></p>
		</perfect>
	</Conjunctiv>
	<Infinitiv>
		<afirmativ>
			<p><i>eri</i></p>
		</afirmativ>
	</Infinitiv>
	<Conditional>
		<prezent>
			<p><i>eri</i></p>
			<p><i>eri</i></p>
			<p><i>eri</i></p>
			<p><i>eri</i></p>
			<p><i>eri</i></p>
			<p><i>eri</i></p>
		</prezent>
		<perfect>
			<p><i>erit</i></p>
			<p><i>erit</i></p>
			<p><i>erit</i></p>
			<p><i>erit</i></p>
			<p><i>erit</i></p>
			<p><i>erit</i></p>
		</perfect>
	</Conditional>
	<Imperativ>
		<imperativ>
			<p><i>eră</i></p>
			<p><i>eriţi</i></p>
		</imperativ>
		<negativ>
			<p><i>eri</i></p>
			<p><i>eriţi</i></p>
		</negativ>
	</Imperativ>
	<Gerunziu>
		<gerunziu>
			<p><i>erind</i></p>
		</gerunziu>
	</Gerunziu>
	<Participiu>
		<participiu>
			<p><i>erit</i></p>
		</participiu>
	</Participiu>
</template>

<template name="refe:ca">
	<Indicativ>
		<prezent>
			<p><i>c</i></p>
			<p><i>ci</i></p>
			<p><i>acă</i></p>
			<p><i>căm</i></p>
			<p><i>caţi</i></p>
			<p><i>acă</i></p>
		</prezent>
		<imperfect>
			<p><i>cam</i></p>
			<p><i>cai</i></p>
			<p><i>ca</i></p>
			<p><i>cam</i></p>
			<p><i>caţi</i></p>
			<p><i>cau</i></p>
		</imperfect>
		<perfect-simplu>
			<p><i>cai</i></p>
			<p><i>cași</i></p>
			<p><i>că</i></p>
			<p><i>carăm</i></p>
			<p><i>carăţi</i></p>
			<p><i>cară</i></p>
		</perfect-simplu>
		<mai-mult-ca-perfect>
			<p><i>casem</i></p>
			<p><i>caseși</i></p>
			<p><i>case</i></p>
			<p><i>caserăm</i></p>
			<p><i>caserăţi</i></p>
			<p><i>caseră</i></p>
		</mai-mult-ca-perfect>
		<viitor-2-popular>
			<p><i>c</i></p>
			<p><i>ci</i></p>
			<p><i>ce</i></p>
			<p><i>căm</i></p>
			<p><i>caţi</i></p>
			<p><i>ce</i></p>
		</viitor-2-popular>
	</Indicativ>
	<Conjunctiv>
		<prezent>
			<p><i>c</i></p>
			<p><i>ci</i></p>
			<p><i>ce</i></p>
			<p><i>căm</i></p>
			<p><i>caţi</i></p>
			<p><i>ce</i></p>
		</prezent>
		<perfect>
			<p><i>cat</i></p>
			<p><i>cat</i></p>
			<p><i>cat</i></p>
			<p><i>cat</i></p>
			<p><i>cat</i></p>
			<p><i>cat</i></p>
		</perfect>
	</Conjunctiv>
	<Infinitiv>
		<afirmativ>
			<p><i>ca</i></p>
		</afirmativ>
	</Infinitiv>
	<Conditional>
		<prezent>
			<p><i>ca</i></p>
			<p><i>ca</i></p>
			<p><i>ca</i></p>
			<p><i>ca</i></p>
			<p><i>ca</i></p>
			<p><i>ca</i></p>
		</prezent>
		<perfect>
			<p><i>cat</i></p>
			<p><i>cat</i></p>
			<p><i>cat</i></p>
			<p><i>cat</i></p>
			<p><i>cat</i></p>
			<p><i>cat</i></p>
		</perfect>
	</Conditional>
	<Imperativ>
		<imperativ>
			<p><i>acă</i></p>
			<p><i>caţi</i></p>
		</imperativ>
		<negativ>
			<p><i>ca</i></p>
			<p><i>caţi</i></p>
		</negativ>
	</Imperativ>
	<Gerunziu>
		<gerunziu>
			<p><i>când</i></p>
		</gerunziu>
	</Gerunziu>
	<Participiu>
		<participiu>
			<p><i>cat</i></p>
		</participiu>
	</Participiu>
</template>

<template name="repe:zi">
	<Indicativ>
		<prezent>
			<p><i>d</i></p>
			<p><i>zi</i></p>
			<p><i>de</i></p>
			<p><i>zim</i></p>
			<p><i>ziţi</i></p>
			<p><i>de</i></p>
		</prezent>
		<imperfect>
			<p><i>zeam</i></p>
			<p><i>zeai</i></p>
			<p><i>zea</i></p>
			<p><i>zeam</i></p>
			<p><i>zeaţi</i></p>
			<p><i>zeau</i></p>
		</imperfect>
		<perfect-simplu>
			<p><i>zii</i></p>
			<p><i>ziși</i></p>
			<p><i>zi</i></p>
			<p><i>zirăm</i></p>
			<p><i>zirăţi</i></p>
			<p><i>ziră</i></p>
		</perfect-simplu>
		<mai-mult-ca-perfect>
			<p><i>zisem</i></p>
			<p><i>ziseși</i></p>
			<p><i>zise</i></p>
			<p><i>ziserăm</i></p>
			<p><i>ziserăţi</i></p>
			<p><i>ziseră</i></p>
		</mai-mult-ca-perfect>
		<viitor-2-popular>
			<p><i>d</i></p>
			<p><i>zi</i></p>
			<p><i>dă</i></p>
			<p><i>zim</i></p>
			<p><i>ziţi</i></p>
			<p><i>dă</i></p>
		</viitor-2-popular>
	</Indicativ>
	<Conjunctiv>
		<prezent>
			<p><i>d</i></p>
			<p><i>zi</i></p>
			<p><i>dă</i></p>
			<p><i>zim</i></p>
			<p><i>ziţi</i></p>
			<p><i>dă</i></p>
		</prezent>
		<perfect>
			<p><i>zit</i></p>
			<p><i>zit</i></p>
			<p><i>zit</i></p>
			<p><i>zit</i></p>
			<p><i>zit</i></p>
			<p><i>zit</i></p>
		</perfect>
	</Conjunctiv>
	<Infinitiv>
		<afirmativ>
			<p><i>zi</i></p>
		</afirmativ>
	</Infinitiv>
	<Conditional>
		<prezent>
			<p><i>zi</i></p>
			<p><i>zi</i></p>
			<p><i>zi</i></p>
			<p><i>zi</i></p>
			<p><i>zi</i></p>
			<p><i>zi</i></p>
		</prezent>
		<perfect>
			<p><i>zit</i></p>
			<p><i>zit</i></p>
			<p><i>zit</i></p>
			<p><i>zit</i></p>
			<p><i>zit</i></p>
			<p><i>zit</i></p>
		</perfect>
	</Conditional>
	<Imperativ>
		<imperativ>
			<p><i>de</i></p>
			<p><i>ziţi</i></p>
		</imperativ>
		<negativ>
			<p><i>zi</i></p>
			<p><i>ziţi</i></p>
		</negativ>
	</Imperativ>
	<Gerunziu>
		<gerunziu>
			<p><i>zind</i></p>
		</gerunziu>
	</Gerunziu>
	<Participiu>
		<participiu>
			<p><i>zit</i></p>
		</participiu>
	</Participiu>
</template>

<template name="reprez:enta">
	<Indicativ>
		<prezent>
			<p><i>int</i></p>
			<p><i>inţi</i></p>
			<p><i>intă</i></p>
			<p><i>entăm</i></p>
			<p><i>entaţi</i></p>
			<p><i>intă</i></p>
		</prezent>
		<imperfect>
			<p><i>entam</i></p>
			<p><i>entai</i></p>
			<p><i>enta</i></p>
			<p><i>entam</i></p>
			<p><i>entaţi</i></p>
			<p><i>entau</i></p>
		</imperfect>
		<perfect-simplu>
			<p><i>entai</i></p>
			<p><i>entași</i></p>
			<p><i>entă</i></p>
			<p><i>entarăm</i></p>
			<p><i>entarăţi</i></p>
			<p><i>entară</i></p>
		</perfect-simplu>
		<mai-mult-ca-perfect>
			<p><i>entasem</i></p>
			<p><i>entaseși</i></p>
			<p><i>entase</i></p>
			<p><i>entaserăm</i></p>
			<p><i>entaserăţi</i></p>
			<p><i>entaseră</i></p>
		</mai-mult-ca-perfect>
		<viitor-2-popular>
			<p><i>int</i></p>
			<p><i>inţi</i></p>
			<p><i>inte</i></p>
			<p><i>entăm</i></p>
			<p><i>entaţi</i></p>
			<p><i>inte</i></p>
		</viitor-2-popular>
	</Indicativ>
	<Conjunctiv>
		<prezent>
			<p><i>int</i></p>
			<p><i>inţi</i></p>
			<p><i>inte</i></p>
			<p><i>entăm</i></p>
			<p><i>entaţi</i></p>
			<p><i>inte</i></p>
		</prezent>
		<perfect>
			<p><i>entat</i></p>
			<p><i>entat</i></p>
			<p><i>entat</i></p>
			<p><i>entat</i></p>
			<p><i>entat</i></p>
			<p><i>entat</i></p>
		</perfect>
	</Conjunctiv>
	<Infinitiv>
		<afirmativ>
			<p><i>enta</i></p>
		</afirmativ>
	</Infinitiv>
	<Conditional>
		<prezent>
			<p><i>enta</i></p>
			<p><i>enta</i></p>
			<p><i>enta</i></p>
			<p><i>enta</i></p>
			<p><i>enta</i></p>
			<p><i>enta</i></p>
		</prezent>
		<perfect>
			<p><i>entat</i></p>
			<p><i>entat</i></p>
			<p><i>entat</i></p>
			<p><i>entat</i></p>
			<p><i>entat</i></p>
			<p><i>entat</i></p>
		</perfect>
	</Conditional>
	<Imperativ>
		<imperativ>
			<p><i>intă</i></p>
			<p><i>entaţi</i></p>
		</imperativ>
		<negativ>
			<p><i>enta</i></p>
			<p><i>entaţi</i></p>
		</negativ>
	</Imperativ>
	<Gerunziu>
		<gerunziu>
			<p><i>entând</i></p>
		</gerunziu>
	</Gerunziu>
	<Participiu>
		<participiu>
			<p><i>entat</i></p>
		</participiu>
	</Participiu>
</template>

<template name="rep:urta">
	<Indicativ>
		<prezent>
			<p><i>ort</i></p>
			<p><i>orţi</i></p>
			<p><i>ortă</i></p>
			<p><i>urtăm</i></p>
			<p><i>urtaţi</i></p>
			<p><i>ortă</i></p>
		</prezent>
		<imperfect>
			<p><i>urtam</i></p>
			<p><i>urtai</i></p>
			<p><i>urta</i></p>
			<p><i>urtam</i></p>
			<p><i>urtaţi</i></p>
			<p><i>urtau</i></p>
		</imperfect>
		<perfect-simplu>
			<p><i>urtai</i></p>
			<p><i>urtași</i></p>
			<p><i>urtă</i></p>
			<p><i>urtarăm</i></p>
			<p><i>urtarăţi</i></p>
			<p><i>urtară</i></p>
		</perfect-simplu>
		<mai-mult-ca-perfect>
			<p><i>urtasem</i></p>
			<p><i>urtaseși</i></p>
			<p><i>urtase</i></p>
			<p><i>urtaserăm</i></p>
			<p><i>urtaserăţi</i></p>
			<p><i>urtaseră</i></p>
		</mai-mult-ca-perfect>
		<viitor-2-popular>
			<p><i>ort</i></p>
			<p><i>orţi</i></p>
			<p><i>orte</i></p>
			<p><i>urtăm</i></p>
			<p><i>urtaţi</i></p>
			<p><i>orte</i></p>
		</viitor-2-popular>
	</Indicativ>
	<Conjunctiv>
		<prezent>
			<p><i>ort</i></p>
			<p><i>orţi</i></p>
			<p><i>orte</i></p>
			<p><i>urtăm</i></p>
			<p><i>urtaţi</i></p>
			<p><i>orte</i></p>
		</prezent>
		<perfect>
			<p><i>urtat</i></p>
			<p><i>urtat</i></p>
			<p><i>urtat</i></p>
			<p><i>urtat</i></p>
			<p><i>urtat</i></p>
			<p><i>urtat</i></p>
		</perfect>
	</Conjunctiv>
	<Infinitiv>
		<afirmativ>
			<p><i>urta</i></p>
		</afirmativ>
	</Infinitiv>
	<Conditional>
		<prezent>
			<p><i>urta</i></p>
			<p><i>urta</i></p>
			<p><i>urta</i></p>
			<p><i>urta</i></p>
			<p><i>urta</i></p>
			<p><i>urta</i></p>
		</prezent>
		<perfect>
			<p><i>urtat</i></p>
			<p><i>urtat</i></p>
			<p><i>urtat</i></p>
			<p><i>urtat</i></p>
			<p><i>urtat</i></p>
			<p><i>urtat</i></p>
		</perfect>
	</Conditional>
	<Imperativ>
		<imperativ>
			<p><i>ortă</i></p>
			<p><i>urtaţi</i></p>
		</imperativ>
		<negativ>
			<p><i>urta</i></p>
			<p><i>urtaţi</i></p>
		</negativ>
	</Imperativ>
	<Gerunziu>
		<gerunziu>
			<p><i>urtând</i></p>
		</gerunziu>
	</Gerunziu>
	<Participiu>
		<participiu>
			<p><i>urtat</i></p>
		</participiu>
	</Participiu>
</template>

<template name="resi:mţi">
	<Indicativ>
		<prezent>
			<p><i>t</i></p>
			<p><i>mţi</i></p>
			<p><i>te</i></p>
			<p><i>mţim</i></p>
			<p><i>mţiţi</i></p>
			<p><i>t</i></p>
		</prezent>
		<imperfect>
			<p><i>mţeam</i></p>
			<p><i>mţeai</i></p>
			<p><i>mţea</i></p>
			<p><i>mţeam</i></p>
			<p><i>mţeaţi</i></p>
			<p><i>mţeau</i></p>
		</imperfect>
		<perfect-simplu>
			<p><i>mţii</i></p>
			<p><i>mţiși</i></p>
			<p><i>mţi</i></p>
			<p><i>mţirăm</i></p>
			<p><i>mţirăţi</i></p>
			<p><i>mţiră</i></p>
		</perfect-simplu>
		<mai-mult-ca-perfect>
			<p><i>mţisem</i></p>
			<p><i>mţiseși</i></p>
			<p><i>mţise</i></p>
			<p><i>mţiserăm</i></p>
			<p><i>mţiserăţi</i></p>
			<p><i>mţiseră</i></p>
		</mai-mult-ca-perfect>
		<viitor-2-popular>
			<p><i>t</i></p>
			<p><i>mţi</i></p>
			<p><i>tă</i></p>
			<p><i>mţim</i></p>
			<p><i>mţiţi</i></p>
			<p><i>tă</i></p>
		</viitor-2-popular>
	</Indicativ>
	<Conjunctiv>
		<prezent>
			<p><i>t</i></p>
			<p><i>mţi</i></p>
			<p><i>tă</i></p>
			<p><i>mţim</i></p>
			<p><i>mţiţi</i></p>
			<p><i>tă</i></p>
		</prezent>
		<perfect>
			<p><i>mţit</i></p>
			<p><i>mţit</i></p>
			<p><i>mţit</i></p>
			<p><i>mţit</i></p>
			<p><i>mţit</i></p>
			<p><i>mţit</i></p>
		</perfect>
	</Conjunctiv>
	<Infinitiv>
		<afirmativ>
			<p><i>mţi</i></p>
		</afirmativ>
	</Infinitiv>
	<Conditional>
		<prezent>
			<p><i>mţi</i></p>
			<p><i>mţi</i></p>
			<p><i>mţi</i></p>
			<p><i>mţi</i></p>
			<p><i>mţi</i></p>
			<p><i>mţi</i></p>
		</prezent>
		<perfect>
			<p><i>mţit</i></p>
			<p><i>mţit</i></p>
			<p><i>mţit</i></p>
			<p><i>mţit</i></p>
			<p><i>mţit</i></p>
			<p><i>mţit</i></p>
		</perfect>
	</Conditional>
	<Imperativ>
		<imperativ>
			<p><i>te</i></p>
			<p><i>mţiţi</i></p>
		</imperativ>
		<negativ>
			<p><i>mţi</i></p>
			<p><i>mţiţi</i></p>
		</negativ>
	</Imperativ>
	<Gerunziu>
		<gerunziu>
			<p><i>mţind</i></p>
		</gerunziu>
	</Gerunziu>
	<Participiu>
		<participiu>
			<p><i>mţit</i></p>
		</participiu>
	</Participiu>
</template>

<template name="rev:ărsa">
	<Indicativ>
		<prezent>
			<p><i>ărs</i></p>
			<p><i>ersi</i></p>
			<p><i>arsă</i></p>
			<p><i>ărsăm</i></p>
			<p><i>ărsaţi</i></p>
			<p><i>arsă</i></p>
		</prezent>
		<imperfect>
			<p><i>ărsam</i></p>
			<p><i>ărsai</i></p>
			<p><i>ărsa</i></p>
			<p><i>ărsam</i></p>
			<p><i>ărsaţi</i></p>
			<p><i>ărsau</i></p>
		</imperfect>
		<perfect-simplu>
			<p><i>ărsai</i></p>
			<p><i>ărsași</i></p>
			<p><i>ărsă</i></p>
			<p><i>ărsarăm</i></p>
			<p><i>ărsarăţi</i></p>
			<p><i>ărsară</i></p>
		</perfect-simplu>
		<mai-mult-ca-perfect>
			<p><i>ărsasem</i></p>
			<p><i>ărsaseși</i></p>
			<p><i>ărsase</i></p>
			<p><i>ărsaserăm</i></p>
			<p><i>ărsaserăţi</i></p>
			<p><i>ărsaseră</i></p>
		</mai-mult-ca-perfect>
		<viitor-2-popular>
			<p><i>ărs</i></p>
			<p><i>ersi</i></p>
			<p><i>erse</i></p>
			<p><i>ărsăm</i></p>
			<p><i>ărsaţi</i></p>
			<p><i>erse</i></p>
		</viitor-2-popular>
	</Indicativ>
	<Conjunctiv>
		<prezent>
			<p><i>ărs</i></p>
			<p><i>ersi</i></p>
			<p><i>erse</i></p>
			<p><i>ărsăm</i></p>
			<p><i>ărsaţi</i></p>
			<p><i>erse</i></p>
		</prezent>
		<perfect>
			<p><i>ărsat</i></p>
			<p><i>ărsat</i></p>
			<p><i>ărsat</i></p>
			<p><i>ărsat</i></p>
			<p><i>ărsat</i></p>
			<p><i>ărsat</i></p>
		</perfect>
	</Conjunctiv>
	<Infinitiv>
		<afirmativ>
			<p><i>ărsa</i></p>
		</afirmativ>
	</Infinitiv>
	<Conditional>
		<prezent>
			<p><i>ărsa</i></p>
			<p><i>ărsa</i></p>
			<p><i>ărsa</i></p>
			<p><i>ărsa</i></p>
			<p><i>ărsa</i></p>
			<p><i>ărsa</i></p>
		</prezent>
		<perfect>
			<p><i>ărsat</i></p>
			<p><i>ărsat</i></p>
			<p><i>ărsat</i></p>
			<p><i>ărsat</i></p>
			<p><i>ărsat</i></p>
			<p><i>ărsat</i></p>
		</perfect>
	</Conditional>
	<Imperativ>
		<imperativ>
			<p><i>arsă</i></p>
			<p><i>ărsaţi</i></p>
		</imperativ>
		<negativ>
			<p><i>ărsa</i></p>
			<p><i>ărsaţi</i></p>
		</negativ>
	</Imperativ>
	<Gerunziu>
		<gerunziu>
			<p><i>ărsând</i></p>
		</gerunziu>
	</Gerunziu>
	<Participiu>
		<participiu>
			<p><i>ărsat</i></p>
		</participiu>
	</Participiu>
</template>

<template name="rev:inde">
	<Indicativ>
		<prezent>
			<p><i>ând</i></p>
			<p><i>inzi</i></p>
			<p><i>inde</i></p>
			<p><i>indem</i></p>
			<p><i>indeţi</i></p>
			<p><i>ând</i></p>
		</prezent>
		<imperfect>
			<p><i>indeam</i></p>
			<p><i>indeai</i></p>
			<p><i>indea</i></p>
			<p><i>indeam</i></p>
			<p><i>indeaţi</i></p>
			<p><i>indeau</i></p>
		</imperfect>
		<perfect-simplu>
			<p><i>ândui</i></p>
			<p><i>ânduși</i></p>
			<p><i>ându</i></p>
			<p><i>ândurăm</i></p>
			<p><i>ândurăţi</i></p>
			<p><i>ândură</i></p>
		</perfect-simplu>
		<mai-mult-ca-perfect>
			<p><i>ândusem</i></p>
			<p><i>ânduseși</i></p>
			<p><i>ânduse</i></p>
			<p><i>ânduserăm</i></p>
			<p><i>ânduserăţi</i></p>
			<p><i>ânduseră</i></p>
		</mai-mult-ca-perfect>
		<viitor-2-popular>
			<p><i>ând</i></p>
			<p><i>inzi</i></p>
			<p><i>ândă</i></p>
			<p><i>indem</i></p>
			<p><i>indeţi</i></p>
			<p><i>ândă</i></p>
		</viitor-2-popular>
	</Indicativ>
	<Conjunctiv>
		<prezent>
			<p><i>ând</i></p>
			<p><i>inzi</i></p>
			<p><i>ândă</i></p>
			<p><i>indem</i></p>
			<p><i>indeţi</i></p>
			<p><i>ândă</i></p>
		</prezent>
		<perfect>
			<p><i>ândut</i></p>
			<p><i>ândut</i></p>
			<p><i>ândut</i></p>
			<p><i>ândut</i></p>
			<p><i>ândut</i></p>
			<p><i>ândut</i></p>
		</perfect>
	</Conjunctiv>
	<Infinitiv>
		<afirmativ>
			<p><i>inde</i></p>
		</afirmativ>
	</Infinitiv>
	<Conditional>
		<prezent>
			<p><i>inde</i></p>
			<p><i>inde</i></p>
			<p><i>inde</i></p>
			<p><i>inde</i></p>
			<p><i>inde</i></p>
			<p><i>inde</i></p>
		</prezent>
		<perfect>
			<p><i>ândut</i></p>
			<p><i>ândut</i></p>
			<p><i>ândut</i></p>
			<p><i>ândut</i></p>
			<p><i>ândut</i></p>
			<p><i>ândut</i></p>
		</perfect>
	</Conditional>
	<Imperativ>
		<imperativ>
			<p><i>inde</i></p>
			<p><i>indeţi</i></p>
		</imperativ>
		<negativ>
			<p><i>inde</i></p>
			<p><i>indeţi</i></p>
		</negativ>
	</Imperativ>
	<Gerunziu>
		<gerunziu>
			<p><i>ânzând</i></p>
		</gerunziu>
	</Gerunziu>
	<Participiu>
		<participiu>
			<p><i>ândut</i></p>
		</participiu>
	</Participiu>
</template>

<template name="re:zema">
	<Indicativ>
		<prezent>
			<p><i>azem</i></p>
			<p><i>azemi</i></p>
			<p><i>azemă</i></p>
			<p><i>zemăm</i></p>
			<p><i>zemaţi</i></p>
			<p><i>azemă</i></p>
		</prezent>
		<imperfect>
			<p><i>zemam</i></p>
			<p><i>zemai</i></p>
			<p><i>zema</i></p>
			<p><i>zemam</i></p>
			<p><i>zemaţi</i></p>
			<p><i>zemau</i></p>
		</imperfect>
		<perfect-simplu>
			<p><i>zemai</i></p>
			<p><i>zemași</i></p>
			<p><i>zemă</i></p>
			<p><i>zemarăm</i></p>
			<p><i>zemarăţi</i></p>
			<p><i>zemară</i></p>
		</perfect-simplu>
		<mai-mult-ca-perfect>
			<p><i>zemasem</i></p>
			<p><i>zemaseși</i></p>
			<p><i>zemase</i></p>
			<p><i>zemaserăm</i></p>
			<p><i>zemaserăţi</i></p>
			<p><i>zemaseră</i></p>
		</mai-mult-ca-perfect>
		<viitor-2-popular>
			<p><i>azem</i></p>
			<p><i>azemi</i></p>
			<p><i>zeme</i></p>
			<p><i>zemăm</i></p>
			<p><i>zemaţi</i></p>
			<p><i>zeme</i></p>
		</viitor-2-popular>
	</Indicativ>
	<Conjunctiv>
		<prezent>
			<p><i>azem</i></p>
			<p><i>azemi</i></p>
			<p><i>zeme</i></p>
			<p><i>zemăm</i></p>
			<p><i>zemaţi</i></p>
			<p><i>zeme</i></p>
		</prezent>
		<perfect>
			<p><i>zemat</i></p>
			<p><i>zemat</i></p>
			<p><i>zemat</i></p>
			<p><i>zemat</i></p>
			<p><i>zemat</i></p>
			<p><i>zemat</i></p>
		</perfect>
	</Conjunctiv>
	<Infinitiv>
		<afirmativ>
			<p><i>zema</i></p>
		</afirmativ>
	</Infinitiv>
	<Conditional>
		<prezent>
			<p><i>zema</i></p>
			<p><i>zema</i></p>
			<p><i>zema</i></p>
			<p><i>zema</i></p>
			<p><i>zema</i></p>
			<p><i>zema</i></p>
		</prezent>
		<perfect>
			<p><i>zemat</i></p>
			<p><i>zemat</i></p>
			<p><i>zemat</i></p>
			<p><i>zemat</i></p>
			<p><i>zemat</i></p>
			<p><i>zemat</i></p>
		</perfect>
	</Conditional>
	<Imperativ>
		<imperativ>
			<p><i>azemă</i></p>
			<p><i>zemaţi</i></p>
		</imperativ>
		<negativ>
			<p><i>zema</i></p>
			<p><i>zemaţi</i></p>
		</negativ>
	</Imperativ>
	<Gerunziu>
		<gerunziu>
			<p><i>zemând</i></p>
		</gerunziu>
	</Gerunziu>
	<Participiu>
		<participiu>
			<p><i>zemat</i></p>
		</participiu>
	</Participiu>
</template>

<template name="ro:ade">
	<Indicativ>
		<prezent>
			<p><i>d</i></p>
			<p><i>di</i></p>
			<p><i>ade</i></p>
			<p><i>adem</i></p>
			<p><i>adeţi</i></p>
			<p><i>d</i></p>
		</prezent>
		<imperfect>
			<p><i>deam</i></p>
			<p><i>deai</i></p>
			<p><i>dea</i></p>
			<p><i>deam</i></p>
			<p><i>deaţi</i></p>
			<p><i>deau</i></p>
		</imperfect>
		<perfect-simplu>
			<p><i>psei</i></p>
			<p><i>pseși</i></p>
			<p><i>apse</i></p>
			<p><i>pserăm</i></p>
			<p><i>pserăţi</i></p>
			<p><i>pseră</i></p>
		</perfect-simplu>
		<mai-mult-ca-perfect>
			<p><i>psesem</i></p>
			<p><i>pseseși</i></p>
			<p><i>psese</i></p>
			<p><i>pseserăm</i></p>
			<p><i>pseserăţi</i></p>
			<p><i>pseseră</i></p>
		</mai-mult-ca-perfect>
		<viitor-2-popular>
			<p><i>d</i></p>
			<p><i>di</i></p>
			<p><i>adă</i></p>
			<p><i>adem</i></p>
			<p><i>adeţi</i></p>
			<p><i>adă</i></p>
		</viitor-2-popular>
	</Indicativ>
	<Conjunctiv>
		<prezent>
			<p><i>d</i></p>
			<p><i>di</i></p>
			<p><i>adă</i></p>
			<p><i>adem</i></p>
			<p><i>adeţi</i></p>
			<p><i>adă</i></p>
		</prezent>
		<perfect>
			<p><i>s</i></p>
			<p><i>s</i></p>
			<p><i>s</i></p>
			<p><i>s</i></p>
			<p><i>s</i></p>
			<p><i>s</i></p>
		</perfect>
	</Conjunctiv>
	<Infinitiv>
		<afirmativ>
			<p><i>ade</i></p>
		</afirmativ>
	</Infinitiv>
	<Conditional>
		<prezent>
			<p><i>ade</i></p>
			<p><i>ade</i></p>
			<p><i>ade</i></p>
			<p><i>ade</i></p>
			<p><i>ade</i></p>
			<p><i>ade</i></p>
		</prezent>
		<perfect>
			<p><i>s</i></p>
			<p><i>s</i></p>
			<p><i>s</i></p>
			<p><i>s</i></p>
			<p><i>s</i></p>
			<p><i>s</i></p>
		</perfect>
	</Conditional>
	<Imperativ>
		<imperativ>
			<p><i>ade</i></p>
			<p><i>adeţi</i></p>
		</imperativ>
		<negativ>
			<p><i>ade</i></p>
			<p><i>adeţi</i></p>
		</negativ>
	</Imperativ>
	<Gerunziu>
		<gerunziu>
			<p><i>dând</i></p>
		</gerunziu>
	</Gerunziu>
	<Participiu>
		<participiu>
			<p><i>s</i></p>
		</participiu>
	</Participiu>
</template>

<template name="rom:âniza">
	<Indicativ>
		<prezent>
			<p><i>anizez</i></p>
			<p><i>anizezi</i></p>
			<p><i>anizează</i></p>
			<p><i>anizăm</i></p>
			<p><i>anizaţi</i></p>
			<p><i>anizează</i></p>
		</prezent>
		<imperfect>
			<p><i>anizam</i></p>
			<p><i>anizai</i></p>
			<p><i>aniza</i></p>
			<p><i>anizam</i></p>
			<p><i>anizaţi</i></p>
			<p><i>anizau</i></p>
		</imperfect>
		<perfect-simplu>
			<p><i>anizai</i></p>
			<p><i>anizași</i></p>
			<p><i>aniză</i></p>
			<p><i>anizarăm</i></p>
			<p><i>anizarăţi</i></p>
			<p><i>anizară</i></p>
		</perfect-simplu>
		<mai-mult-ca-perfect>
			<p><i>anizasem</i></p>
			<p><i>anizaseși</i></p>
			<p><i>anizase</i></p>
			<p><i>anizaserăm</i></p>
			<p><i>anizaserăţi</i></p>
			<p><i>anizaseră</i></p>
		</mai-mult-ca-perfect>
		<viitor-2-popular>
			<p><i>anizez</i></p>
			<p><i>anizezi</i></p>
			<p><i>anizeze</i></p>
			<p><i>anizăm</i></p>
			<p><i>anizaţi</i></p>
			<p><i>anizeze</i></p>
		</viitor-2-popular>
	</Indicativ>
	<Conjunctiv>
		<prezent>
			<p><i>anizez</i></p>
			<p><i>anizezi</i></p>
			<p><i>anizeze</i></p>
			<p><i>anizăm</i></p>
			<p><i>anizaţi</i></p>
			<p><i>anizeze</i></p>
		</prezent>
		<perfect>
			<p><i>anizat</i></p>
			<p><i>anizat</i></p>
			<p><i>anizat</i></p>
			<p><i>anizat</i></p>
			<p><i>anizat</i></p>
			<p><i>anizat</i></p>
		</perfect>
	</Conjunctiv>
	<Infinitiv>
		<afirmativ>
			<p><i>aniza</i></p>
		</afirmativ>
	</Infinitiv>
	<Conditional>
		<prezent>
			<p><i>aniza</i></p>
			<p><i>aniza</i></p>
			<p><i>aniza</i></p>
			<p><i>aniza</i></p>
			<p><i>aniza</i></p>
			<p><i>aniza</i></p>
		</prezent>
		<perfect>
			<p><i>anizat</i></p>
			<p><i>anizat</i></p>
			<p><i>anizat</i></p>
			<p><i>anizat</i></p>
			<p><i>anizat</i></p>
			<p><i>anizat</i></p>
		</perfect>
	</Conditional>
	<Imperativ>
		<imperativ>
			<p><i>anizează</i></p>
			<p><i>anizaţi</i></p>
		</imperativ>
		<negativ>
			<p><i>aniza</i></p>
			<p><i>anizaţi</i></p>
		</negativ>
	</Imperativ>
	<Gerunziu>
		<gerunziu>
			<p><i>anizând</i></p>
		</gerunziu>
	</Gerunziu>
	<Participiu>
		<participiu>
			<p><i>anizat</i></p>
		</participiu>
	</Participiu>
</template>

<template name="r:uga">
	<Indicativ>
		<prezent>
			<p><i>og</i></p>
			<p><i>ogi</i></p>
			<p><i>oagă</i></p>
			<p><i>ugăm</i></p>
			<p><i>ugaţi</i></p>
			<p><i>oagă</i></p>
		</prezent>
		<imperfect>
			<p><i>ugam</i></p>
			<p><i>ugai</i></p>
			<p><i>uga</i></p>
			<p><i>ugam</i></p>
			<p><i>ugaţi</i></p>
			<p><i>ugau</i></p>
		</imperfect>
		<perfect-simplu>
			<p><i>ugai</i></p>
			<p><i>ugași</i></p>
			<p><i>ugă</i></p>
			<p><i>ugarăm</i></p>
			<p><i>ugarăţi</i></p>
			<p><i>ugară</i></p>
		</perfect-simplu>
		<mai-mult-ca-perfect>
			<p><i>ugasem</i></p>
			<p><i>ugaseși</i></p>
			<p><i>ugase</i></p>
			<p><i>ugaserăm</i></p>
			<p><i>ugaserăţi</i></p>
			<p><i>ugaseră</i></p>
		</mai-mult-ca-perfect>
		<viitor-2-popular>
			<p><i>og</i></p>
			<p><i>ogi</i></p>
			<p><i>oage</i></p>
			<p><i>ugăm</i></p>
			<p><i>ugaţi</i></p>
			<p><i>oage</i></p>
		</viitor-2-popular>
	</Indicativ>
	<Conjunctiv>
		<prezent>
			<p><i>og</i></p>
			<p><i>ogi</i></p>
			<p><i>oage</i></p>
			<p><i>ugăm</i></p>
			<p><i>ugaţi</i></p>
			<p><i>oage</i></p>
		</prezent>
		<perfect>
			<p><i>ugat</i></p>
			<p><i>ugat</i></p>
			<p><i>ugat</i></p>
			<p><i>ugat</i></p>
			<p><i>ugat</i></p>
			<p><i>ugat</i></p>
		</perfect>
	</Conjunctiv>
	<Infinitiv>
		<afirmativ>
			<p><i>uga</i></p>
		</afirmativ>
	</Infinitiv>
	<Conditional>
		<prezent>
			<p><i>uga</i></p>
			<p><i>uga</i></p>
			<p><i>uga</i></p>
			<p><i>uga</i></p>
			<p><i>uga</i></p>
			<p><i>uga</i></p>
		</prezent>
		<perfect>
			<p><i>ugat</i></p>
			<p><i>ugat</i></p>
			<p><i>ugat</i></p>
			<p><i>ugat</i></p>
			<p><i>ugat</i></p>
			<p><i>ugat</i></p>
		</perfect>
	</Conditional>
	<Imperativ>
		<imperativ>
			<p><i>oagă</i></p>
			<p><i>ugaţi</i></p>
		</imperativ>
		<negativ>
			<p><i>uga</i></p>
			<p><i>ugaţi</i></p>
		</negativ>
	</Imperativ>
	<Gerunziu>
		<gerunziu>
			<p><i>ugând</i></p>
		</gerunziu>
	</Gerunziu>
	<Participiu>
		<participiu>
			<p><i>ugat</i></p>
		</participiu>
	</Participiu>
</template>

<template name="s:ălta">
	<Indicativ>
		<prezent>
			<p><i>alt</i></p>
			<p><i>alti</i></p>
			<p><i>altă</i></p>
			<p><i>ăltăm</i></p>
			<p><i>ăltaţi</i></p>
			<p><i>altă</i></p>
		</prezent>
		<imperfect>
			<p><i>ăltam</i></p>
			<p><i>ăltai</i></p>
			<p><i>ălta</i></p>
			<p><i>ăltam</i></p>
			<p><i>ăltaţi</i></p>
			<p><i>ăltau</i></p>
		</imperfect>
		<perfect-simplu>
			<p><i>ăltai</i></p>
			<p><i>ăltași</i></p>
			<p><i>ăltă</i></p>
			<p><i>ăltarăm</i></p>
			<p><i>ăltarăţi</i></p>
			<p><i>ăltară</i></p>
		</perfect-simplu>
		<mai-mult-ca-perfect>
			<p><i>ăltasem</i></p>
			<p><i>ăltaseși</i></p>
			<p><i>ăltase</i></p>
			<p><i>ăltaserăm</i></p>
			<p><i>ăltaserăţi</i></p>
			<p><i>ăltaseră</i></p>
		</mai-mult-ca-perfect>
		<viitor-2-popular>
			<p><i>alt</i></p>
			<p><i>alti</i></p>
			<p><i>alte</i></p>
			<p><i>ăltăm</i></p>
			<p><i>ăltaţi</i></p>
			<p><i>alte</i></p>
		</viitor-2-popular>
	</Indicativ>
	<Conjunctiv>
		<prezent>
			<p><i>alt</i></p>
			<p><i>alti</i></p>
			<p><i>alte</i></p>
			<p><i>ăltăm</i></p>
			<p><i>ăltaţi</i></p>
			<p><i>alte</i></p>
		</prezent>
		<perfect>
			<p><i>ăltat</i></p>
			<p><i>ăltat</i></p>
			<p><i>ăltat</i></p>
			<p><i>ăltat</i></p>
			<p><i>ăltat</i></p>
			<p><i>ăltat</i></p>
		</perfect>
	</Conjunctiv>
	<Infinitiv>
		<afirmativ>
			<p><i>ălta</i></p>
		</afirmativ>
	</Infinitiv>
	<Conditional>
		<prezent>
			<p><i>ălta</i></p>
			<p><i>ălta</i></p>
			<p><i>ălta</i></p>
			<p><i>ălta</i></p>
			<p><i>ălta</i></p>
			<p><i>ălta</i></p>
		</prezent>
		<perfect>
			<p><i>ăltat</i></p>
			<p><i>ăltat</i></p>
			<p><i>ăltat</i></p>
			<p><i>ăltat</i></p>
			<p><i>ăltat</i></p>
			<p><i>ăltat</i></p>
		</perfect>
	</Conditional>
	<Imperativ>
		<imperativ>
			<p><i>altă</i></p>
			<p><i>ăltaţi</i></p>
		</imperativ>
		<negativ>
			<p><i>ălta</i></p>
			<p><i>ăltaţi</i></p>
		</negativ>
	</Imperativ>
	<Gerunziu>
		<gerunziu>
			<p><i>ăltând</i></p>
		</gerunziu>
	</Gerunziu>
	<Participiu>
		<participiu>
			<p><i>ăltat</i></p>
		</participiu>
	</Participiu>
</template>

<template name="s:ătura">
	<Indicativ>
		<prezent>
			<p><i>aturez</i></p>
			<p><i>aturezi</i></p>
			<p><i>aturează</i></p>
			<p><i>aturăm</i></p>
			<p><i>aturaţi</i></p>
			<p><i>aturează</i></p>
		</prezent>
		<imperfect>
			<p><i>aturam</i></p>
			<p><i>aturai</i></p>
			<p><i>atura</i></p>
			<p><i>aturam</i></p>
			<p><i>aturaţi</i></p>
			<p><i>aturau</i></p>
		</imperfect>
		<perfect-simplu>
			<p><i>aturai</i></p>
			<p><i>aturași</i></p>
			<p><i>atură</i></p>
			<p><i>aturarăm</i></p>
			<p><i>aturarăţi</i></p>
			<p><i>aturară</i></p>
		</perfect-simplu>
		<mai-mult-ca-perfect>
			<p><i>aturasem</i></p>
			<p><i>aturaseși</i></p>
			<p><i>aturase</i></p>
			<p><i>aturaserăm</i></p>
			<p><i>aturaserăţi</i></p>
			<p><i>aturaseră</i></p>
		</mai-mult-ca-perfect>
		<viitor-2-popular>
			<p><i>aturez</i></p>
			<p><i>aturezi</i></p>
			<p><i>atureze</i></p>
			<p><i>aturăm</i></p>
			<p><i>aturaţi</i></p>
			<p><i>atureze</i></p>
		</viitor-2-popular>
	</Indicativ>
	<Conjunctiv>
		<prezent>
			<p><i>aturez</i></p>
			<p><i>aturezi</i></p>
			<p><i>atureze</i></p>
			<p><i>aturăm</i></p>
			<p><i>aturaţi</i></p>
			<p><i>atureze</i></p>
		</prezent>
		<perfect>
			<p><i>aturat</i></p>
			<p><i>aturat</i></p>
			<p><i>aturat</i></p>
			<p><i>aturat</i></p>
			<p><i>aturat</i></p>
			<p><i>aturat</i></p>
		</perfect>
	</Conjunctiv>
	<Infinitiv>
		<afirmativ>
			<p><i>atura</i></p>
		</afirmativ>
	</Infinitiv>
	<Conditional>
		<prezent>
			<p><i>atura</i></p>
			<p><i>atura</i></p>
			<p><i>atura</i></p>
			<p><i>atura</i></p>
			<p><i>atura</i></p>
			<p><i>atura</i></p>
		</prezent>
		<perfect>
			<p><i>aturat</i></p>
			<p><i>aturat</i></p>
			<p><i>aturat</i></p>
			<p><i>aturat</i></p>
			<p><i>aturat</i></p>
			<p><i>aturat</i></p>
		</perfect>
	</Conditional>
	<Imperativ>
		<imperativ>
			<p><i>aturează</i></p>
			<p><i>aturaţi</i></p>
		</imperativ>
		<negativ>
			<p><i>atura</i></p>
			<p><i>aturaţi</i></p>
		</negativ>
	</Imperativ>
	<Gerunziu>
		<gerunziu>
			<p><i>aturând</i></p>
		</gerunziu>
	</Gerunziu>
	<Participiu>
		<participiu>
			<p><i>aturat</i></p>
		</participiu>
	</Participiu>
</template>

<template name="sc:ălda">
	<Indicativ>
		<prezent>
			<p><i>ald</i></p>
			<p><i>aldi</i></p>
			<p><i>aldă</i></p>
			<p><i>ăldăm</i></p>
			<p><i>ăldaţi</i></p>
			<p><i>aldă</i></p>
		</prezent>
		<imperfect>
			<p><i>ăldam</i></p>
			<p><i>ăldai</i></p>
			<p><i>ălda</i></p>
			<p><i>ăldam</i></p>
			<p><i>ăldaţi</i></p>
			<p><i>ăldau</i></p>
		</imperfect>
		<perfect-simplu>
			<p><i>ăldai</i></p>
			<p><i>ăldași</i></p>
			<p><i>ăldă</i></p>
			<p><i>ăldarăm</i></p>
			<p><i>ăldarăţi</i></p>
			<p><i>ăldară</i></p>
		</perfect-simplu>
		<mai-mult-ca-perfect>
			<p><i>ăldasem</i></p>
			<p><i>ăldaseși</i></p>
			<p><i>ăldase</i></p>
			<p><i>ăldaserăm</i></p>
			<p><i>ăldaserăţi</i></p>
			<p><i>ăldaseră</i></p>
		</mai-mult-ca-perfect>
		<viitor-2-popular>
			<p><i>ald</i></p>
			<p><i>aldi</i></p>
			<p><i>alde</i></p>
			<p><i>ăldăm</i></p>
			<p><i>ăldaţi</i></p>
			<p><i>alde</i></p>
		</viitor-2-popular>
	</Indicativ>
	<Conjunctiv>
		<prezent>
			<p><i>ald</i></p>
			<p><i>aldi</i></p>
			<p><i>alde</i></p>
			<p><i>ăldăm</i></p>
			<p><i>ăldaţi</i></p>
			<p><i>alde</i></p>
		</prezent>
		<perfect>
			<p><i>ăldat</i></p>
			<p><i>ăldat</i></p>
			<p><i>ăldat</i></p>
			<p><i>ăldat</i></p>
			<p><i>ăldat</i></p>
			<p><i>ăldat</i></p>
		</perfect>
	</Conjunctiv>
	<Infinitiv>
		<afirmativ>
			<p><i>ălda</i></p>
		</afirmativ>
	</Infinitiv>
	<Conditional>
		<prezent>
			<p><i>ălda</i></p>
			<p><i>ălda</i></p>
			<p><i>ălda</i></p>
			<p><i>ălda</i></p>
			<p><i>ălda</i></p>
			<p><i>ălda</i></p>
		</prezent>
		<perfect>
			<p><i>ăldat</i></p>
			<p><i>ăldat</i></p>
			<p><i>ăldat</i></p>
			<p><i>ăldat</i></p>
			<p><i>ăldat</i></p>
			<p><i>ăldat</i></p>
		</perfect>
	</Conditional>
	<Imperativ>
		<imperativ>
			<p><i>aldă</i></p>
			<p><i>ăldaţi</i></p>
		</imperativ>
		<negativ>
			<p><i>ălda</i></p>
			<p><i>ăldaţi</i></p>
		</negativ>
	</Imperativ>
	<Gerunziu>
		<gerunziu>
			<p><i>ăldând</i></p>
		</gerunziu>
	</Gerunziu>
	<Participiu>
		<participiu>
			<p><i>ăldat</i></p>
		</participiu>
	</Participiu>
</template>

<template name="scleroz:a">
	<Indicativ>
		<prezent>
			<p><i>ez</i></p>
			<p><i>ezi</i></p>
			<p><i>ează</i></p>
			<p><i>ăm</i></p>
			<p><i>aţi</i></p>
			<p><i>ează</i></p>
		</prezent>
		<imperfect>
			<p><i>am</i></p>
			<p><i>ai</i></p>
			<p><i>a</i></p>
			<p><i>am</i></p>
			<p><i>aţi</i></p>
			<p><i>au</i></p>
		</imperfect>
		<perfect-simplu>
			<p><i>ai</i></p>
			<p><i>ași</i></p>
			<p><i>ă</i></p>
			<p><i>arăm</i></p>
			<p><i>arăţi</i></p>
			<p><i>ară</i></p>
		</perfect-simplu>
		<mai-mult-ca-perfect>
			<p><i>asem</i></p>
			<p><i>aseși</i></p>
			<p><i>ase</i></p>
			<p><i>aserăm</i></p>
			<p><i>aserăţi</i></p>
			<p><i>aseră</i></p>
		</mai-mult-ca-perfect>
		<viitor-2-popular>
			<p><i>ez</i></p>
			<p><i>ezi</i></p>
			<p><i>eze</i></p>
			<p><i>ăm</i></p>
			<p><i>aţi</i></p>
			<p><i>eze</i></p>
		</viitor-2-popular>
	</Indicativ>
	<Conjunctiv>
		<prezent>
			<p><i>ez</i></p>
			<p><i>ezi</i></p>
			<p><i>eze</i></p>
			<p><i>ăm</i></p>
			<p><i>aţi</i></p>
			<p><i>eze</i></p>
		</prezent>
		<perfect>
			<p><i>at</i></p>
			<p><i>at</i></p>
			<p><i>at</i></p>
			<p><i>at</i></p>
			<p><i>at</i></p>
			<p><i>at</i></p>
		</perfect>
	</Conjunctiv>
	<Infinitiv>
		<afirmativ>
			<p><i>a</i></p>
		</afirmativ>
	</Infinitiv>
	<Conditional>
		<prezent>
			<p><i>a</i></p>
			<p><i>a</i></p>
			<p><i>a</i></p>
			<p><i>a</i></p>
			<p><i>a</i></p>
			<p><i>a</i></p>
		</prezent>
		<perfect>
			<p><i>at</i></p>
			<p><i>at</i></p>
			<p><i>at</i></p>
			<p><i>at</i></p>
			<p><i>at</i></p>
			<p><i>at</i></p>
		</perfect>
	</Conditional>
	<Imperativ>
		<imperativ>
			<p><i>ează-te</i></p>
			<p><i>aţi-vă</i></p>
		</imperativ>
		<negativ>
			<p><i>a</i></p>
			<p><i>aţi</i></p>
		</negativ>
	</Imperativ>
	<Gerunziu>
		<gerunziu>
			<p><i>ând-se</i></p>
		</gerunziu>
	</Gerunziu>
	<Participiu>
		<participiu>
			<p><i>at</i></p>
		</participiu>
	</Participiu>
</template>

<template name="sco:ate">
	<Indicativ>
		<prezent>
			<p><i>t</i></p>
			<p><i>ti</i></p>
			<p><i>ate</i></p>
			<p><i>atem</i></p>
			<p><i>ateţi</i></p>
			<p><i>t</i></p>
		</prezent>
		<imperfect>
			<p><i>team</i></p>
			<p><i>teai</i></p>
			<p><i>tea</i></p>
			<p><i>team</i></p>
			<p><i>teaţi</i></p>
			<p><i>teau</i></p>
		</imperfect>
		<perfect-simplu>
			<p><i>psei</i></p>
			<p><i>pseși</i></p>
			<p><i>apse</i></p>
			<p><i>pserăm</i></p>
			<p><i>pserăţi</i></p>
			<p><i>pseră</i></p>
		</perfect-simplu>
		<mai-mult-ca-perfect>
			<p><i>psesem</i></p>
			<p><i>pseseși</i></p>
			<p><i>psese</i></p>
			<p><i>pseserăm</i></p>
			<p><i>pseserăţi</i></p>
			<p><i>pseseră</i></p>
		</mai-mult-ca-perfect>
		<viitor-2-popular>
			<p><i>t</i></p>
			<p><i>ti</i></p>
			<p><i>ată</i></p>
			<p><i>atem</i></p>
			<p><i>ateţi</i></p>
			<p><i>ată</i></p>
		</viitor-2-popular>
	</Indicativ>
	<Conjunctiv>
		<prezent>
			<p><i>t</i></p>
			<p><i>ti</i></p>
			<p><i>ată</i></p>
			<p><i>atem</i></p>
			<p><i>ateţi</i></p>
			<p><i>ată</i></p>
		</prezent>
		<perfect>
			<p><i>pt</i></p>
			<p><i>pt</i></p>
			<p><i>pt</i></p>
			<p><i>pt</i></p>
			<p><i>pt</i></p>
			<p><i>pt</i></p>
		</perfect>
	</Conjunctiv>
	<Infinitiv>
		<afirmativ>
			<p><i>ate</i></p>
		</afirmativ>
	</Infinitiv>
	<Conditional>
		<prezent>
			<p><i>ate</i></p>
			<p><i>ate</i></p>
			<p><i>ate</i></p>
			<p><i>ate</i></p>
			<p><i>ate</i></p>
			<p><i>ate</i></p>
		</prezent>
		<perfect>
			<p><i>pt</i></p>
			<p><i>pt</i></p>
			<p><i>pt</i></p>
			<p><i>pt</i></p>
			<p><i>pt</i></p>
			<p><i>pt</i></p>
		</perfect>
	</Conditional>
	<Imperativ>
		<imperativ>
			<p><i>ate</i></p>
			<p><i>ateţi</i></p>
		</imperativ>
		<negativ>
			<p><i>ate</i></p>
			<p><i>ateţi</i></p>
		</negativ>
	</Imperativ>
	<Gerunziu>
		<gerunziu>
			<p><i>tând</i></p>
		</gerunziu>
	</Gerunziu>
	<Participiu>
		<participiu>
			<p><i>pt</i></p>
		</participiu>
	</Participiu>
</template>

<template name="sc:ula">
	<Indicativ>
		<prezent>
			<p><i>ol</i></p>
			<p><i>oli</i></p>
			<p><i>oală</i></p>
			<p><i>ulăm</i></p>
			<p><i>ulaţi</i></p>
			<p><i>oală</i></p>
		</prezent>
		<imperfect>
			<p><i>ulam</i></p>
			<p><i>ulai</i></p>
			<p><i>ula</i></p>
			<p><i>ulam</i></p>
			<p><i>ulaţi</i></p>
			<p><i>ulau</i></p>
		</imperfect>
		<perfect-simplu>
			<p><i>ulai</i></p>
			<p><i>ulași</i></p>
			<p><i>ulă</i></p>
			<p><i>ularăm</i></p>
			<p><i>ularăţi</i></p>
			<p><i>ulară</i></p>
		</perfect-simplu>
		<mai-mult-ca-perfect>
			<p><i>ulasem</i></p>
			<p><i>ulaseși</i></p>
			<p><i>ulase</i></p>
			<p><i>ulaserăm</i></p>
			<p><i>ulaserăţi</i></p>
			<p><i>ulaseră</i></p>
		</mai-mult-ca-perfect>
		<viitor-2-popular>
			<p><i>ol</i></p>
			<p><i>oli</i></p>
			<p><i>oale</i></p>
			<p><i>ulăm</i></p>
			<p><i>ulaţi</i></p>
			<p><i>oale</i></p>
		</viitor-2-popular>
	</Indicativ>
	<Conjunctiv>
		<prezent>
			<p><i>ol</i></p>
			<p><i>oli</i></p>
			<p><i>oale</i></p>
			<p><i>ulăm</i></p>
			<p><i>ulaţi</i></p>
			<p><i>oale</i></p>
		</prezent>
		<perfect>
			<p><i>ulat</i></p>
			<p><i>ulat</i></p>
			<p><i>ulat</i></p>
			<p><i>ulat</i></p>
			<p><i>ulat</i></p>
			<p><i>ulat</i></p>
		</perfect>
	</Conjunctiv>
	<Infinitiv>
		<afirmativ>
			<p><i>ula</i></p>
		</afirmativ>
	</Infinitiv>
	<Conditional>
		<prezent>
			<p><i>ula</i></p>
			<p><i>ula</i></p>
			<p><i>ula</i></p>
			<p><i>ula</i></p>
			<p><i>ula</i></p>
			<p><i>ula</i></p>
		</prezent>
		<perfect>
			<p><i>ulat</i></p>
			<p><i>ulat</i></p>
			<p><i>ulat</i></p>
			<p><i>ulat</i></p>
			<p><i>ulat</i></p>
			<p><i>ulat</i></p>
		</perfect>
	</Conditional>
	<Imperativ>
		<imperativ>
			<p><i>oală</i></p>
			<p><i>ulaţi</i></p>
		</imperativ>
		<negativ>
			<p><i>ula</i></p>
			<p><i>ulaţi</i></p>
		</negativ>
	</Imperativ>
	<Gerunziu>
		<gerunziu>
			<p><i>ulând</i></p>
		</gerunziu>
	</Gerunziu>
	<Participiu>
		<participiu>
			<p><i>ulat</i></p>
		</participiu>
	</Participiu>
</template>

<template name="se:măna">
	<Indicativ>
		<prezent>
			<p><i>măn</i></p>
			<p><i>meni</i></p>
			<p><i>amănă</i></p>
			<p><i>mănăm</i></p>
			<p><i>mănaţi</i></p>
			<p><i>amănă</i></p>
		</prezent>
		<imperfect>
			<p><i>mănam</i></p>
			<p><i>mănai</i></p>
			<p><i>măna</i></p>
			<p><i>mănam</i></p>
			<p><i>mănaţi</i></p>
			<p><i>mănau</i></p>
		</imperfect>
		<perfect-simplu>
			<p><i>mănai</i></p>
			<p><i>mănași</i></p>
			<p><i>mănă</i></p>
			<p><i>mănarăm</i></p>
			<p><i>mănarăţi</i></p>
			<p><i>mănară</i></p>
		</perfect-simplu>
		<mai-mult-ca-perfect>
			<p><i>mănasem</i></p>
			<p><i>mănaseși</i></p>
			<p><i>mănase</i></p>
			<p><i>mănaserăm</i></p>
			<p><i>mănaserăţi</i></p>
			<p><i>mănaseră</i></p>
		</mai-mult-ca-perfect>
		<viitor-2-popular>
			<p><i>măn</i></p>
			<p><i>meni</i></p>
			<p><i>mene</i></p>
			<p><i>mănăm</i></p>
			<p><i>mănaţi</i></p>
			<p><i>mene</i></p>
		</viitor-2-popular>
	</Indicativ>
	<Conjunctiv>
		<prezent>
			<p><i>măn</i></p>
			<p><i>meni</i></p>
			<p><i>mene</i></p>
			<p><i>mănăm</i></p>
			<p><i>mănaţi</i></p>
			<p><i>mene</i></p>
		</prezent>
		<perfect>
			<p><i>mănat</i></p>
			<p><i>mănat</i></p>
			<p><i>mănat</i></p>
			<p><i>mănat</i></p>
			<p><i>mănat</i></p>
			<p><i>mănat</i></p>
		</perfect>
	</Conjunctiv>
	<Infinitiv>
		<afirmativ>
			<p><i>măna</i></p>
		</afirmativ>
	</Infinitiv>
	<Conditional>
		<prezent>
			<p><i>măna</i></p>
			<p><i>măna</i></p>
			<p><i>măna</i></p>
			<p><i>măna</i></p>
			<p><i>măna</i></p>
			<p><i>măna</i></p>
		</prezent>
		<perfect>
			<p><i>mănat</i></p>
			<p><i>mănat</i></p>
			<p><i>mănat</i></p>
			<p><i>mănat</i></p>
			<p><i>mănat</i></p>
			<p><i>mănat</i></p>
		</perfect>
	</Conditional>
	<Imperativ>
		<imperativ>
			<p><i>amănă</i></p>
			<p><i>mănaţi</i></p>
		</imperativ>
		<negativ>
			<p><i>măna</i></p>
			<p><i>mănaţi</i></p>
		</negativ>
	</Imperativ>
	<Gerunziu>
		<gerunziu>
			<p><i>mănând</i></p>
		</gerunziu>
	</Gerunziu>
	<Participiu>
		<participiu>
			<p><i>mănat</i></p>
		</participiu>
	</Participiu>
</template>

<template name="sfi:i">
	<Indicativ>
		<prezent>
			<p><i>esc</i></p>
			<p><i>ești</i></p>
			<p><i>ește</i></p>
			<p><i>im</i></p>
			<p><i>iţi</i></p>
			<p><i>esc</i></p>
		</prezent>
		<imperfect>
			<p><i>iam</i></p>
			<p><i>iai</i></p>
			<p><i>ia</i></p>
			<p><i>iam</i></p>
			<p><i>iaţi</i></p>
			<p><i>iau</i></p>
		</imperfect>
		<perfect-simplu>
			<p><i>ii</i></p>
			<p><i>iși</i></p>
			<p><i>i</i></p>
			<p><i>irăm</i></p>
			<p><i>irăţi</i></p>
			<p><i>iră</i></p>
		</perfect-simplu>
		<mai-mult-ca-perfect>
			<p><i>isem</i></p>
			<p><i>iseși</i></p>
			<p><i>ise</i></p>
			<p><i>iserăm</i></p>
			<p><i>iserăţi</i></p>
			<p><i>iseră</i></p>
		</mai-mult-ca-perfect>
		<viitor-2-popular>
			<p><i>esc</i></p>
			<p><i>ești</i></p>
			<p><i>ască</i></p>
			<p><i>im</i></p>
			<p><i>iţi</i></p>
			<p><i>ască</i></p>
		</viitor-2-popular>
	</Indicativ>
	<Conjunctiv>
		<prezent>
			<p><i>esc</i></p>
			<p><i>ești</i></p>
			<p><i>ască</i></p>
			<p><i>im</i></p>
			<p><i>iţi</i></p>
			<p><i>ască</i></p>
		</prezent>
		<perfect>
			<p><i>it</i></p>
			<p><i>it</i></p>
			<p><i>it</i></p>
			<p><i>it</i></p>
			<p><i>it</i></p>
			<p><i>it</i></p>
		</perfect>
	</Conjunctiv>
	<Infinitiv>
		<afirmativ>
			<p><i>i</i></p>
		</afirmativ>
	</Infinitiv>
	<Conditional>
		<prezent>
			<p><i>i</i></p>
			<p><i>i</i></p>
			<p><i>i</i></p>
			<p><i>i</i></p>
			<p><i>i</i></p>
			<p><i>i</i></p>
		</prezent>
		<perfect>
			<p><i>it</i></p>
			<p><i>it</i></p>
			<p><i>it</i></p>
			<p><i>it</i></p>
			<p><i>it</i></p>
			<p><i>it</i></p>
		</perfect>
	</Conditional>
	<Imperativ>
		<imperativ>
			<p><i>ește</i></p>
			<p><i>iţi</i></p>
		</imperativ>
		<negativ>
			<p><i>i</i></p>
			<p><i>iţi</i></p>
		</negativ>
	</Imperativ>
	<Gerunziu>
		<gerunziu>
			<p><i>ind</i></p>
		</gerunziu>
	</Gerunziu>
	<Participiu>
		<participiu>
			<p><i>it</i></p>
		</participiu>
	</Participiu>
</template>

<template name="sinuci:de">
	<Indicativ>
		<prezent>
			<p><i>d</i></p>
			<p><i>zi</i></p>
			<p><i>de</i></p>
			<p><i>dem</i></p>
			<p><i>deţi</i></p>
			<p><i>d</i></p>
		</prezent>
		<imperfect>
			<p><i>deam</i></p>
			<p><i>deai</i></p>
			<p><i>dea</i></p>
			<p><i>deam</i></p>
			<p><i>deaţi</i></p>
			<p><i>deau</i></p>
		</imperfect>
		<perfect-simplu>
			<p><i>sei</i></p>
			<p><i>seși</i></p>
			<p><i>se</i></p>
			<p><i>serăm</i></p>
			<p><i>serăţi</i></p>
			<p><i>seră</i></p>
		</perfect-simplu>
		<mai-mult-ca-perfect>
			<p><i>sesem</i></p>
			<p><i>seseși</i></p>
			<p><i>sese</i></p>
			<p><i>seserăm</i></p>
			<p><i>seserăţi</i></p>
			<p><i>seseră</i></p>
		</mai-mult-ca-perfect>
		<viitor-2-popular>
			<p><i>d</i></p>
			<p><i>zi</i></p>
			<p><i>dă</i></p>
			<p><i>dem</i></p>
			<p><i>deţi</i></p>
			<p><i>dă</i></p>
		</viitor-2-popular>
	</Indicativ>
	<Conjunctiv>
		<prezent>
			<p><i>d</i></p>
			<p><i>zi</i></p>
			<p><i>dă</i></p>
			<p><i>dem</i></p>
			<p><i>deţi</i></p>
			<p><i>dă</i></p>
		</prezent>
		<perfect>
			<p><i>s</i></p>
			<p><i>s</i></p>
			<p><i>s</i></p>
			<p><i>s</i></p>
			<p><i>s</i></p>
			<p><i>s</i></p>
		</perfect>
	</Conjunctiv>
	<Infinitiv>
		<afirmativ>
			<p><i>de</i></p>
		</afirmativ>
	</Infinitiv>
	<Conditional>
		<prezent>
			<p><i>de</i></p>
			<p><i>de</i></p>
			<p><i>de</i></p>
			<p><i>de</i></p>
			<p><i>de</i></p>
			<p><i>de</i></p>
		</prezent>
		<perfect>
			<p><i>s</i></p>
			<p><i>s</i></p>
			<p><i>s</i></p>
			<p><i>s</i></p>
			<p><i>s</i></p>
			<p><i>s</i></p>
		</perfect>
	</Conditional>
	<Imperativ>
		<imperativ>
			<p><i/></p>
			<p><i>deţi</i></p>
		</imperativ>
		<negativ>
			<p><i>de</i></p>
			<p><i>deţi</i></p>
		</negativ>
	</Imperativ>
	<Gerunziu>
		<gerunziu>
			<p><i>gând</i></p>
		</gerunziu>
	</Gerunziu>
	<Participiu>
		<participiu>
			<p><i>s</i></p>
		</participiu>
	</Participiu>
</template>

<template name="slobo:zi">
	<Indicativ>
		<prezent>
			<p><i>d</i></p>
			<p><i>zi</i></p>
			<p><i>ade</i></p>
			<p><i>zim</i></p>
			<p><i>ziţi</i></p>
			<p><i>d</i></p>
		</prezent>
		<imperfect>
			<p><i>zeam</i></p>
			<p><i>zeai</i></p>
			<p><i>zea</i></p>
			<p><i>zeam</i></p>
			<p><i>zeaţi</i></p>
			<p><i>zeau</i></p>
		</imperfect>
		<perfect-simplu>
			<p><i>zii</i></p>
			<p><i>ziși</i></p>
			<p><i>zi</i></p>
			<p><i>zirăm</i></p>
			<p><i>zirăţi</i></p>
			<p><i>ziră</i></p>
		</perfect-simplu>
		<mai-mult-ca-perfect>
			<p><i>zisem</i></p>
			<p><i>ziseși</i></p>
			<p><i>zise</i></p>
			<p><i>ziserăm</i></p>
			<p><i>ziserăţi</i></p>
			<p><i>ziseră</i></p>
		</mai-mult-ca-perfect>
		<viitor-2-popular>
			<p><i>d</i></p>
			<p><i>zi</i></p>
			<p><i>adă</i></p>
			<p><i>zim</i></p>
			<p><i>ziţi</i></p>
			<p><i>adă</i></p>
		</viitor-2-popular>
	</Indicativ>
	<Conjunctiv>
		<prezent>
			<p><i>d</i></p>
			<p><i>zi</i></p>
			<p><i>adă</i></p>
			<p><i>zim</i></p>
			<p><i>ziţi</i></p>
			<p><i>adă</i></p>
		</prezent>
		<perfect>
			<p><i>zit</i></p>
			<p><i>zit</i></p>
			<p><i>zit</i></p>
			<p><i>zit</i></p>
			<p><i>zit</i></p>
			<p><i>zit</i></p>
		</perfect>
	</Conjunctiv>
	<Infinitiv>
		<afirmativ>
			<p><i>zi</i></p>
		</afirmativ>
	</Infinitiv>
	<Conditional>
		<prezent>
			<p><i>zi</i></p>
			<p><i>zi</i></p>
			<p><i>zi</i></p>
			<p><i>zi</i></p>
			<p><i>zi</i></p>
			<p><i>zi</i></p>
		</prezent>
		<perfect>
			<p><i>zit</i></p>
			<p><i>zit</i></p>
			<p><i>zit</i></p>
			<p><i>zit</i></p>
			<p><i>zit</i></p>
			<p><i>zit</i></p>
		</perfect>
	</Conditional>
	<Imperativ>
		<imperativ>
			<p><i>zi</i></p>
			<p><i>ziţi</i></p>
		</imperativ>
		<negativ>
			<p><i>zi</i></p>
			<p><i>ziţi</i></p>
		</negativ>
	</Imperativ>
	<Gerunziu>
		<gerunziu>
			<p><i>zind</i></p>
		</gerunziu>
	</Gerunziu>
	<Participiu>
		<participiu>
			<p><i>zit</i></p>
		</participiu>
	</Participiu>
</template>

<template name="soco:ti">
	<Indicativ>
		<prezent>
			<p><i>t</i></p>
			<p><i>ţi</i></p>
			<p><i>ate</i></p>
			<p><i>tim</i></p>
			<p><i>tiţi</i></p>
			<p><i>t</i></p>
		</prezent>
		<imperfect>
			<p><i>team</i></p>
			<p><i>teai</i></p>
			<p><i>tea</i></p>
			<p><i>team</i></p>
			<p><i>teaţi</i></p>
			<p><i>teau</i></p>
		</imperfect>
		<perfect-simplu>
			<p><i>tii</i></p>
			<p><i>tiși</i></p>
			<p><i>ti</i></p>
			<p><i>tirăm</i></p>
			<p><i>tirăţi</i></p>
			<p><i>tiră</i></p>
		</perfect-simplu>
		<mai-mult-ca-perfect>
			<p><i>tisem</i></p>
			<p><i>tiseși</i></p>
			<p><i>tise</i></p>
			<p><i>tiserăm</i></p>
			<p><i>tiserăţi</i></p>
			<p><i>tiseră</i></p>
		</mai-mult-ca-perfect>
		<viitor-2-popular>
			<p><i>t</i></p>
			<p><i>ţi</i></p>
			<p><i>ată</i></p>
			<p><i>tim</i></p>
			<p><i>tiţi</i></p>
			<p><i>ată</i></p>
		</viitor-2-popular>
	</Indicativ>
	<Conjunctiv>
		<prezent>
			<p><i>t</i></p>
			<p><i>ţi</i></p>
			<p><i>ată</i></p>
			<p><i>tim</i></p>
			<p><i>tiţi</i></p>
			<p><i>ată</i></p>
		</prezent>
		<perfect>
			<p><i>tit</i></p>
			<p><i>tit</i></p>
			<p><i>tit</i></p>
			<p><i>tit</i></p>
			<p><i>tit</i></p>
			<p><i>tit</i></p>
		</perfect>
	</Conjunctiv>
	<Infinitiv>
		<afirmativ>
			<p><i>ti</i></p>
		</afirmativ>
	</Infinitiv>
	<Conditional>
		<prezent>
			<p><i>ti</i></p>
			<p><i>ti</i></p>
			<p><i>ti</i></p>
			<p><i>ti</i></p>
			<p><i>ti</i></p>
			<p><i>ti</i></p>
		</prezent>
		<perfect>
			<p><i>tit</i></p>
			<p><i>tit</i></p>
			<p><i>tit</i></p>
			<p><i>tit</i></p>
			<p><i>tit</i></p>
			<p><i>tit</i></p>
		</perfect>
	</Conditional>
	<Imperativ>
		<imperativ>
			<p><i>ate</i></p>
			<p><i>tiţi</i></p>
		</imperativ>
		<negativ>
			<p><i>ti</i></p>
			<p><i>tiţi</i></p>
		</negativ>
	</Imperativ>
	<Gerunziu>
		<gerunziu>
			<p><i>tind</i></p>
		</gerunziu>
	</Gerunziu>
	<Participiu>
		<participiu>
			<p><i>tit</i></p>
		</participiu>
	</Participiu>
</template>

<template name="spriji:ni">
	<Indicativ>
		<prezent>
			<p><i>n</i></p>
			<p><i>ni</i></p>
			<p><i>ane</i></p>
			<p><i>nim</i></p>
			<p><i>niţi</i></p>
			<p><i>n</i></p>
		</prezent>
		<imperfect>
			<p><i>neam</i></p>
			<p><i>neai</i></p>
			<p><i>nea</i></p>
			<p><i>neam</i></p>
			<p><i>neaţi</i></p>
			<p><i>neau</i></p>
		</imperfect>
		<perfect-simplu>
			<p><i>nii</i></p>
			<p><i>niși</i></p>
			<p><i>ni</i></p>
			<p><i>nirăm</i></p>
			<p><i>nirăţi</i></p>
			<p><i>niră</i></p>
		</perfect-simplu>
		<mai-mult-ca-perfect>
			<p><i>nisem</i></p>
			<p><i>niseși</i></p>
			<p><i>nise</i></p>
			<p><i>niserăm</i></p>
			<p><i>niserăţi</i></p>
			<p><i>niseră</i></p>
		</mai-mult-ca-perfect>
		<viitor-2-popular>
			<p><i>n</i></p>
			<p><i>ni</i></p>
			<p><i>ană</i></p>
			<p><i>nim</i></p>
			<p><i>niţi</i></p>
			<p><i>ană</i></p>
		</viitor-2-popular>
	</Indicativ>
	<Conjunctiv>
		<prezent>
			<p><i>n</i></p>
			<p><i>ni</i></p>
			<p><i>ană</i></p>
			<p><i>nim</i></p>
			<p><i>niţi</i></p>
			<p><i>ană</i></p>
		</prezent>
		<perfect>
			<p><i>nit</i></p>
			<p><i>nit</i></p>
			<p><i>nit</i></p>
			<p><i>nit</i></p>
			<p><i>nit</i></p>
			<p><i>nit</i></p>
		</perfect>
	</Conjunctiv>
	<Infinitiv>
		<afirmativ>
			<p><i>ni</i></p>
		</afirmativ>
	</Infinitiv>
	<Conditional>
		<prezent>
			<p><i>ni</i></p>
			<p><i>ni</i></p>
			<p><i>ni</i></p>
			<p><i>ni</i></p>
			<p><i>ni</i></p>
			<p><i>ni</i></p>
		</prezent>
		<perfect>
			<p><i>nit</i></p>
			<p><i>nit</i></p>
			<p><i>nit</i></p>
			<p><i>nit</i></p>
			<p><i>nit</i></p>
			<p><i>nit</i></p>
		</perfect>
	</Conditional>
	<Imperativ>
		<imperativ>
			<p><i>ni</i></p>
			<p><i>niţi</i></p>
		</imperativ>
		<negativ>
			<p><i>ni</i></p>
			<p><i>niţi</i></p>
		</negativ>
	</Imperativ>
	<Gerunziu>
		<gerunziu>
			<p><i>nind</i></p>
		</gerunziu>
	</Gerunziu>
	<Participiu>
		<participiu>
			<p><i>nit</i></p>
		</participiu>
	</Participiu>
</template>

<template name="subdivi:de">
	<Indicativ>
		<prezent>
			<p><i>d</i></p>
			<p><i>zi</i></p>
			<p><i>de</i></p>
			<p><i>dem</i></p>
			<p><i>deţi</i></p>
			<p><i>d</i></p>
		</prezent>
		<imperfect>
			<p><i>deam</i></p>
			<p><i>deai</i></p>
			<p><i>dea</i></p>
			<p><i>deam</i></p>
			<p><i>deaţi</i></p>
			<p><i>deau</i></p>
		</imperfect>
		<perfect-simplu>
			<p><i>dui</i></p>
			<p><i>duși</i></p>
			<p><i>du</i></p>
			<p><i>durăm</i></p>
			<p><i>durăţi</i></p>
			<p><i>dură</i></p>
		</perfect-simplu>
		<mai-mult-ca-perfect>
			<p><i>dusem</i></p>
			<p><i>duseși</i></p>
			<p><i>duse</i></p>
			<p><i>duserăm</i></p>
			<p><i>duserăţi</i></p>
			<p><i>duseră</i></p>
		</mai-mult-ca-perfect>
		<viitor-2-popular>
			<p><i>d</i></p>
			<p><i>zi</i></p>
			<p><i>dă</i></p>
			<p><i>dem</i></p>
			<p><i>deţi</i></p>
			<p><i>dă</i></p>
		</viitor-2-popular>
	</Indicativ>
	<Conjunctiv>
		<prezent>
			<p><i>d</i></p>
			<p><i>zi</i></p>
			<p><i>dă</i></p>
			<p><i>dem</i></p>
			<p><i>deţi</i></p>
			<p><i>dă</i></p>
		</prezent>
		<perfect>
			<p><i>dut</i></p>
			<p><i>dut</i></p>
			<p><i>dut</i></p>
			<p><i>dut</i></p>
			<p><i>dut</i></p>
			<p><i>dut</i></p>
		</perfect>
	</Conjunctiv>
	<Infinitiv>
		<afirmativ>
			<p><i>de</i></p>
		</afirmativ>
	</Infinitiv>
	<Conditional>
		<prezent>
			<p><i>de</i></p>
			<p><i>de</i></p>
			<p><i>de</i></p>
			<p><i>de</i></p>
			<p><i>de</i></p>
			<p><i>de</i></p>
		</prezent>
		<perfect>
			<p><i>dut</i></p>
			<p><i>dut</i></p>
			<p><i>dut</i></p>
			<p><i>dut</i></p>
			<p><i>dut</i></p>
			<p><i>dut</i></p>
		</perfect>
	</Conditional>
	<Imperativ>
		<imperativ>
			<p><i>de</i></p>
			<p><i>deţi</i></p>
		</imperativ>
		<negativ>
			<p><i>de</i></p>
			<p><i>deţi</i></p>
		</negativ>
	</Imperativ>
	<Gerunziu>
		<gerunziu>
			<p><i>dând</i></p>
		</gerunziu>
	</Gerunziu>
	<Participiu>
		<participiu>
			<p><i>dut</i></p>
		</participiu>
	</Participiu>
</template>

<template name="succe:da">
	<Indicativ>
		<prezent>
			<p><i>d</i></p>
			<p><i>zi</i></p>
			<p><i>dă</i></p>
			<p><i>dăm</i></p>
			<p><i>daţi</i></p>
			<p><i>dă</i></p>
		</prezent>
		<imperfect>
			<p><i>dam</i></p>
			<p><i>dai</i></p>
			<p><i>da</i></p>
			<p><i>dam</i></p>
			<p><i>daţi</i></p>
			<p><i>dau</i></p>
		</imperfect>
		<perfect-simplu>
			<p><i>dai</i></p>
			<p><i>dași</i></p>
			<p><i>dă</i></p>
			<p><i>darăm</i></p>
			<p><i>darăţi</i></p>
			<p><i>dară</i></p>
		</perfect-simplu>
		<mai-mult-ca-perfect>
			<p><i>dasem</i></p>
			<p><i>daseși</i></p>
			<p><i>dase</i></p>
			<p><i>daserăm</i></p>
			<p><i>daserăţi</i></p>
			<p><i>daseră</i></p>
		</mai-mult-ca-perfect>
		<viitor-2-popular>
			<p><i>d</i></p>
			<p><i>zi</i></p>
			<p><i>adă</i></p>
			<p><i>dăm</i></p>
			<p><i>daţi</i></p>
			<p><i>adă</i></p>
		</viitor-2-popular>
	</Indicativ>
	<Conjunctiv>
		<prezent>
			<p><i>d</i></p>
			<p><i>zi</i></p>
			<p><i>adă</i></p>
			<p><i>dăm</i></p>
			<p><i>daţi</i></p>
			<p><i>adă</i></p>
		</prezent>
		<perfect>
			<p><i>dat</i></p>
			<p><i>dat</i></p>
			<p><i>dat</i></p>
			<p><i>dat</i></p>
			<p><i>dat</i></p>
			<p><i>dat</i></p>
		</perfect>
	</Conjunctiv>
	<Infinitiv>
		<afirmativ>
			<p><i>da</i></p>
		</afirmativ>
	</Infinitiv>
	<Conditional>
		<prezent>
			<p><i>da</i></p>
			<p><i>da</i></p>
			<p><i>da</i></p>
			<p><i>da</i></p>
			<p><i>da</i></p>
			<p><i>da</i></p>
		</prezent>
		<perfect>
			<p><i>dat</i></p>
			<p><i>dat</i></p>
			<p><i>dat</i></p>
			<p><i>dat</i></p>
			<p><i>dat</i></p>
			<p><i>dat</i></p>
		</perfect>
	</Conditional>
	<Imperativ>
		<imperativ>
			<p><i>dă</i></p>
			<p><i>daţi</i></p>
		</imperativ>
		<negativ>
			<p><i>da</i></p>
			<p><i>daţi</i></p>
		</negativ>
	</Imperativ>
	<Gerunziu>
		<gerunziu>
			<p><i>dând</i></p>
		</gerunziu>
	</Gerunziu>
	<Participiu>
		<participiu>
			<p><i>dat</i></p>
		</participiu>
	</Participiu>
</template>

<template name="susţi:ne">
	<Indicativ>
		<prezent>
			<p><i>n</i></p>
			<p><i>i</i></p>
			<p><i>ne</i></p>
			<p><i>nem</i></p>
			<p><i>neţi</i></p>
			<p><i>n</i></p>
		</prezent>
		<imperfect>
			<p><i>neam</i></p>
			<p><i>neai</i></p>
			<p><i>nea</i></p>
			<p><i>neam</i></p>
			<p><i>neaţi</i></p>
			<p><i>neau</i></p>
		</imperfect>
		<perfect-simplu>
			<p><i>sei</i></p>
			<p><i>seși</i></p>
			<p><i>se</i></p>
			<p><i>serăm</i></p>
			<p><i>serăţi</i></p>
			<p><i>seră</i></p>
		</perfect-simplu>
		<mai-mult-ca-perfect>
			<p><i>sesem</i></p>
			<p><i>seseși</i></p>
			<p><i>sese</i></p>
			<p><i>seserăm</i></p>
			<p><i>seserăţi</i></p>
			<p><i>seseră</i></p>
		</mai-mult-ca-perfect>
		<viitor-2-popular>
			<p><i>n</i></p>
			<p><i>i</i></p>
			<p><i>ie</i></p>
			<p><i>nem</i></p>
			<p><i>neţi</i></p>
			<p><i>ie</i></p>
		</viitor-2-popular>
	</Indicativ>
	<Conjunctiv>
		<prezent>
			<p><i>n</i></p>
			<p><i>i</i></p>
			<p><i>ie</i></p>
			<p><i>nem</i></p>
			<p><i>neţi</i></p>
			<p><i>ie</i></p>
		</prezent>
		<perfect>
			<p><i>nut</i></p>
			<p><i>nut</i></p>
			<p><i>nut</i></p>
			<p><i>nut</i></p>
			<p><i>nut</i></p>
			<p><i>nut</i></p>
		</perfect>
	</Conjunctiv>
	<Infinitiv>
		<afirmativ>
			<p><i>ne</i></p>
		</afirmativ>
	</Infinitiv>
	<Conditional>
		<prezent>
			<p><i>ne</i></p>
			<p><i>ne</i></p>
			<p><i>ne</i></p>
			<p><i>ne</i></p>
			<p><i>ne</i></p>
			<p><i>ne</i></p>
		</prezent>
		<perfect>
			<p><i>nut</i></p>
			<p><i>nut</i></p>
			<p><i>nut</i></p>
			<p><i>nut</i></p>
			<p><i>nut</i></p>
			<p><i>nut</i></p>
		</perfect>
	</Conditional>
	<Imperativ>
		<imperativ>
			<p><i>ne</i></p>
			<p><i>neţi</i></p>
		</imperativ>
		<negativ>
			<p><i>ne</i></p>
			<p><i>neţi</i></p>
		</negativ>
	</Imperativ>
	<Gerunziu>
		<gerunziu>
			<p><i>nând/susţiind</i></p>
		</gerunziu>
	</Gerunziu>
	<Participiu>
		<participiu>
			<p><i>nut</i></p>
		</participiu>
	</Participiu>
</template>

<template name="ș:edea">
	<Indicativ>
		<prezent>
			<p><i>ez</i></p>
			<p><i>ezi</i></p>
			<p><i>ede</i></p>
			<p><i>edem</i></p>
			<p><i>edeţi</i></p>
			<p><i>ăd</i></p>
		</prezent>
		<imperfect>
			<p><i>edeam</i></p>
			<p><i>edeai</i></p>
			<p><i>edea</i></p>
			<p><i>edeam</i></p>
			<p><i>edeaţi</i></p>
			<p><i>edeau</i></p>
		</imperfect>
		<perfect-simplu>
			<p><i>ăzui</i></p>
			<p><i>ăzuși</i></p>
			<p><i>ăzu</i></p>
			<p><i>ăzurăm</i></p>
			<p><i>ăzurăţi</i></p>
			<p><i>ăzură</i></p>
		</perfect-simplu>
		<mai-mult-ca-perfect>
			<p><i>ăzusem</i></p>
			<p><i>ăzuseși</i></p>
			<p><i>ăzuse</i></p>
			<p><i>ăzuserăm</i></p>
			<p><i>ăzuserăţi</i></p>
			<p><i>ăzuseră</i></p>
		</mai-mult-ca-perfect>
		<viitor-2-popular>
			<p><i>ăd</i></p>
			<p><i>ezi</i></p>
			<p><i>adă</i></p>
			<p><i>edem</i></p>
			<p><i>edeţi</i></p>
			<p><i>adă</i></p>
		</viitor-2-popular>
	</Indicativ>
	<Conjunctiv>
		<prezent>
			<p><i>ăd</i></p>
			<p><i>ezi</i></p>
			<p><i>adă</i></p>
			<p><i>edem</i></p>
			<p><i>edeţi</i></p>
			<p><i>adă</i></p>
		</prezent>
		<perfect>
			<p><i>ezut</i></p>
			<p><i>ezut</i></p>
			<p><i>ezut</i></p>
			<p><i>ezut</i></p>
			<p><i>ezut</i></p>
			<p><i>ezut</i></p>
		</perfect>
	</Conjunctiv>
	<Infinitiv>
		<afirmativ>
			<p><i>edea</i></p>
		</afirmativ>
	</Infinitiv>
	<Conditional>
		<prezent>
			<p><i>edea</i></p>
			<p><i>edea</i></p>
			<p><i>edea</i></p>
			<p><i>edea</i></p>
			<p><i>edea</i></p>
			<p><i>edea</i></p>
		</prezent>
		<perfect>
			<p><i>ezut</i></p>
			<p><i>ezut</i></p>
			<p><i>ezut</i></p>
			<p><i>ezut</i></p>
			<p><i>ezut</i></p>
			<p><i>ezut</i></p>
		</perfect>
	</Conditional>
	<Imperativ>
		<imperativ>
			<p><i>ezi</i></p>
			<p><i>edeţi</i></p>
		</imperativ>
		<negativ>
			<p><i>edea</i></p>
			<p><i>edeţi</i></p>
		</negativ>
	</Imperativ>
	<Gerunziu>
		<gerunziu>
			<p><i>ezând</i></p>
		</gerunziu>
	</Gerunziu>
	<Participiu>
		<participiu>
			<p><i>ezut</i></p>
		</participiu>
	</Participiu>
</template>

<template name=":șoma">
	<Indicativ>
		<prezent>
			<p><i>somez</i></p>
			<p><i>somezi</i></p>
			<p><i>somează</i></p>
			<p><i>somăm</i></p>
			<p><i>somaţi</i></p>
			<p><i>somează</i></p>
		</prezent>
		<imperfect>
			<p><i>somam</i></p>
			<p><i>somai</i></p>
			<p><i>soma</i></p>
			<p><i>somam</i></p>
			<p><i>somaţi</i></p>
			<p><i>somau</i></p>
		</imperfect>
		<perfect-simplu>
			<p><i>somai</i></p>
			<p><i>somași</i></p>
			<p><i>somă</i></p>
			<p><i>somarăm</i></p>
			<p><i>somarăţi</i></p>
			<p><i>somară</i></p>
		</perfect-simplu>
		<mai-mult-ca-perfect>
			<p><i>somasem</i></p>
			<p><i>somaseși</i></p>
			<p><i>somase</i></p>
			<p><i>somaserăm</i></p>
			<p><i>somaserăţi</i></p>
			<p><i>somaseră</i></p>
		</mai-mult-ca-perfect>
		<viitor-2-popular>
			<p><i>somez</i></p>
			<p><i>somezi</i></p>
			<p><i>someze</i></p>
			<p><i>somăm</i></p>
			<p><i>somaţi</i></p>
			<p><i>someze</i></p>
		</viitor-2-popular>
	</Indicativ>
	<Conjunctiv>
		<prezent>
			<p><i>somez</i></p>
			<p><i>somezi</i></p>
			<p><i>someze</i></p>
			<p><i>somăm</i></p>
			<p><i>somaţi</i></p>
			<p><i>someze</i></p>
		</prezent>
		<perfect>
			<p><i>somat</i></p>
			<p><i>somat</i></p>
			<p><i>somat</i></p>
			<p><i>somat</i></p>
			<p><i>somat</i></p>
			<p><i>somat</i></p>
		</perfect>
	</Conjunctiv>
	<Infinitiv>
		<afirmativ>
			<p><i>soma</i></p>
		</afirmativ>
	</Infinitiv>
	<Conditional>
		<prezent>
			<p><i>soma</i></p>
			<p><i>soma</i></p>
			<p><i>soma</i></p>
			<p><i>soma</i></p>
			<p><i>soma</i></p>
			<p><i>soma</i></p>
		</prezent>
		<perfect>
			<p><i>somat</i></p>
			<p><i>somat</i></p>
			<p><i>somat</i></p>
			<p><i>somat</i></p>
			<p><i>somat</i></p>
			<p><i>somat</i></p>
		</perfect>
	</Conditional>
	<Imperativ>
		<imperativ>
			<p><i>somează</i></p>
			<p><i>somaţi</i></p>
		</imperativ>
		<negativ>
			<p><i>soma</i></p>
			<p><i>somaţi</i></p>
		</negativ>
	</Imperativ>
	<Gerunziu>
		<gerunziu>
			<p><i>somând</i></p>
		</gerunziu>
	</Gerunziu>
	<Participiu>
		<participiu>
			<p><i>somat</i></p>
		</participiu>
	</Participiu>
</template>

<template name=":șpiona">
	<Indicativ>
		<prezent>
			<p><i>spionez</i></p>
			<p><i>spionezi</i></p>
			<p><i>spionează</i></p>
			<p><i>spionăm</i></p>
			<p><i>spionaţi</i></p>
			<p><i>spionează</i></p>
		</prezent>
		<imperfect>
			<p><i>spionam</i></p>
			<p><i>spionai</i></p>
			<p><i>spiona</i></p>
			<p><i>spionam</i></p>
			<p><i>spionaţi</i></p>
			<p><i>spionau</i></p>
		</imperfect>
		<perfect-simplu>
			<p><i>spionai</i></p>
			<p><i>spionași</i></p>
			<p><i>spionă</i></p>
			<p><i>spionarăm</i></p>
			<p><i>spionarăţi</i></p>
			<p><i>spionară</i></p>
		</perfect-simplu>
		<mai-mult-ca-perfect>
			<p><i>spionasem</i></p>
			<p><i>spionaseși</i></p>
			<p><i>spionase</i></p>
			<p><i>spionaserăm</i></p>
			<p><i>spionaserăţi</i></p>
			<p><i>spionaseră</i></p>
		</mai-mult-ca-perfect>
		<viitor-2-popular>
			<p><i>spionez</i></p>
			<p><i>spionezi</i></p>
			<p><i>spioneze</i></p>
			<p><i>spionăm</i></p>
			<p><i>spionaţi</i></p>
			<p><i>spioneze</i></p>
		</viitor-2-popular>
	</Indicativ>
	<Conjunctiv>
		<prezent>
			<p><i>spionez</i></p>
			<p><i>spionezi</i></p>
			<p><i>spioneze</i></p>
			<p><i>spionăm</i></p>
			<p><i>spionaţi</i></p>
			<p><i>spioneze</i></p>
		</prezent>
		<perfect>
			<p><i>spionat</i></p>
			<p><i>spionat</i></p>
			<p><i>spionat</i></p>
			<p><i>spionat</i></p>
			<p><i>spionat</i></p>
			<p><i>spionat</i></p>
		</perfect>
	</Conjunctiv>
	<Infinitiv>
		<afirmativ>
			<p><i>spiona</i></p>
		</afirmativ>
	</Infinitiv>
	<Conditional>
		<prezent>
			<p><i>spiona</i></p>
			<p><i>spiona</i></p>
			<p><i>spiona</i></p>
			<p><i>spiona</i></p>
			<p><i>spiona</i></p>
			<p><i>spiona</i></p>
		</prezent>
		<perfect>
			<p><i>spionat</i></p>
			<p><i>spionat</i></p>
			<p><i>spionat</i></p>
			<p><i>spionat</i></p>
			<p><i>spionat</i></p>
			<p><i>spionat</i></p>
		</perfect>
	</Conditional>
	<Imperativ>
		<imperativ>
			<p><i>spionează</i></p>
			<p><i>spionaţi</i></p>
		</imperativ>
		<negativ>
			<p><i>spiona</i></p>
			<p><i>spionaţi</i></p>
		</negativ>
	</Imperativ>
	<Gerunziu>
		<gerunziu>
			<p><i>spionând</i></p>
		</gerunziu>
	</Gerunziu>
	<Participiu>
		<participiu>
			<p><i>spionat</i></p>
		</participiu>
	</Participiu>
</template>

<template name="ște:rge">
	<Indicativ>
		<prezent>
			<p><i>rg</i></p>
			<p><i>rgi</i></p>
			<p><i>rge</i></p>
			<p><i>rgem</i></p>
			<p><i>rgeţi</i></p>
			<p><i>rg</i></p>
		</prezent>
		<imperfect>
			<p><i>rgeam</i></p>
			<p><i>rgeai</i></p>
			<p><i>rgea</i></p>
			<p><i>rgeam</i></p>
			<p><i>rgeaţi</i></p>
			<p><i>rgeau</i></p>
		</imperfect>
		<perfect-simplu>
			<p><i>sei</i></p>
			<p><i>seși</i></p>
			<p><i>se</i></p>
			<p><i>serăm</i></p>
			<p><i>serăţi</i></p>
			<p><i>seră</i></p>
		</perfect-simplu>
		<mai-mult-ca-perfect>
			<p><i>sesem</i></p>
			<p><i>seseși</i></p>
			<p><i>sese</i></p>
			<p><i>seserăm</i></p>
			<p><i>seserăţi</i></p>
			<p><i>seseră</i></p>
		</mai-mult-ca-perfect>
		<viitor-2-popular>
			<p><i>rg</i></p>
			<p><i>rgi</i></p>
			<p><i>rgă</i></p>
			<p><i>rgem</i></p>
			<p><i>rgeţi</i></p>
			<p><i>rgă</i></p>
		</viitor-2-popular>
	</Indicativ>
	<Conjunctiv>
		<prezent>
			<p><i>rg</i></p>
			<p><i>rgi</i></p>
			<p><i>rgă</i></p>
			<p><i>rgem</i></p>
			<p><i>rgeţi</i></p>
			<p><i>rgă</i></p>
		</prezent>
		<perfect>
			<p><i>rs</i></p>
			<p><i>rs</i></p>
			<p><i>rs</i></p>
			<p><i>rs</i></p>
			<p><i>rs</i></p>
			<p><i>rs</i></p>
		</perfect>
	</Conjunctiv>
	<Infinitiv>
		<afirmativ>
			<p><i>rge</i></p>
		</afirmativ>
	</Infinitiv>
	<Conditional>
		<prezent>
			<p><i>rge</i></p>
			<p><i>rge</i></p>
			<p><i>rge</i></p>
			<p><i>rge</i></p>
			<p><i>rge</i></p>
			<p><i>rge</i></p>
		</prezent>
		<perfect>
			<p><i>rs</i></p>
			<p><i>rs</i></p>
			<p><i>rs</i></p>
			<p><i>rs</i></p>
			<p><i>rs</i></p>
			<p><i>rs</i></p>
		</perfect>
	</Conditional>
	<Imperativ>
		<imperativ>
			<p><i/></p>
			<p><i>rgeţi</i></p>
		</imperativ>
		<negativ>
			<p><i>rge</i></p>
			<p><i>rgeţi</i></p>
		</negativ>
	</Imperativ>
	<Gerunziu>
		<gerunziu>
			<p><i>rgând</i></p>
		</gerunziu>
	</Gerunziu>
	<Participiu>
		<participiu>
			<p><i>rs</i></p>
		</participiu>
	</Participiu>
</template>

<template name="tang:a">
	<Indicativ>
		<prezent>
			<p><i>-</i></p>
			<p><i>-</i></p>
			<p><i>hează</i></p>
			<p><i>-</i></p>
			<p><i>-</i></p>
			<p><i>-</i></p>
		</prezent>
		<imperfect>
			<p><i>-</i></p>
			<p><i>-</i></p>
			<p><i>a</i></p>
			<p><i>-</i></p>
			<p><i>-</i></p>
			<p><i>-</i></p>
		</imperfect>
		<perfect-simplu>
			<p><i>-</i></p>
			<p><i>-</i></p>
			<p><i>ă</i></p>
			<p><i>-</i></p>
			<p><i>-</i></p>
			<p><i>-</i></p>
		</perfect-simplu>
		<mai-mult-ca-perfect>
			<p><i>-</i></p>
			<p><i>-</i></p>
			<p><i>ase</i></p>
			<p><i>-</i></p>
			<p><i>-</i></p>
			<p><i>-</i></p>
		</mai-mult-ca-perfect>
		<viitor-2-popular>
			<p><i>-</i></p>
			<p><i>-</i></p>
			<p><i>heze</i></p>
			<p><i>-</i></p>
			<p><i>-</i></p>
			<p><i>-</i></p>
		</viitor-2-popular>
	</Indicativ>
	<Conjunctiv>
		<prezent>
			<p><i>-</i></p>
			<p><i>-</i></p>
			<p><i>heze</i></p>
			<p><i>-</i></p>
			<p><i>-</i></p>
			<p><i>-</i></p>
		</prezent>
		<perfect>
			<p><i>-</i></p>
			<p><i>-</i></p>
			<p><i>at</i></p>
			<p><i>-</i></p>
			<p><i>-</i></p>
			<p><i>-</i></p>
		</perfect>
	</Conjunctiv>
	<Infinitiv>
		<afirmativ>
			<p><i>a</i></p>
		</afirmativ>
	</Infinitiv>
	<Conditional>
		<prezent>
			<p><i>-</i></p>
			<p><i>-</i></p>
			<p><i>a</i></p>
			<p><i>-</i></p>
			<p><i>-</i></p>
			<p><i>-</i></p>
		</prezent>
		<perfect>
			<p><i>-</i></p>
			<p><i>-</i></p>
			<p><i>at</i></p>
			<p><i>-</i></p>
			<p><i>-</i></p>
			<p><i>-</i></p>
		</perfect>
	</Conditional>
	<Imperativ>
		<imperativ>
			<p><i>-</i></p>
			<p><i>-</i></p>
		</imperativ>
		<negativ>
			<p><i>-</i></p>
			<p><i>-</i></p>
		</negativ>
	</Imperativ>
	<Gerunziu>
		<gerunziu>
			<p><i>ând</i></p>
		</gerunziu>
	</Gerunziu>
	<Participiu>
		<participiu>
			<p><i>at</i></p>
		</participiu>
	</Participiu>
</template>

<template name="t:ăbărî">
	<Indicativ>
		<prezent>
			<p><i>abăr</i></p>
			<p><i>aberi</i></p>
			<p><i>abără</i></p>
			<p><i>ăbărâm</i></p>
			<p><i>ăbărâţi</i></p>
			<p><i>ăbăară</i></p>
		</prezent>
		<imperfect>
			<p><i>ăbăram</i></p>
			<p><i>ăbărai</i></p>
			<p><i>ăbăra</i></p>
			<p><i>ăbăram</i></p>
			<p><i>ăbăraţi</i></p>
			<p><i>ăbărau</i></p>
		</imperfect>
		<perfect-simplu>
			<p><i>ăbărâi</i></p>
			<p><i>ăbărâși</i></p>
			<p><i>ăbărî</i></p>
			<p><i>ăbărârăm</i></p>
			<p><i>ăbărârăţi</i></p>
			<p><i>ăbărâră</i></p>
		</perfect-simplu>
		<mai-mult-ca-perfect>
			<p><i>ăbărâsem</i></p>
			<p><i>ăbărâseși</i></p>
			<p><i>ăbărâse</i></p>
			<p><i>ăbărâserăm</i></p>
			<p><i>ăbărâserăţi</i></p>
			<p><i>ăbărâseră</i></p>
		</mai-mult-ca-perfect>
		<viitor-2-popular>
			<p><i>ăbăr</i></p>
			<p><i>ăbări</i></p>
			<p><i>abere</i></p>
			<p><i>ăbărâm</i></p>
			<p><i>ăbărâţi</i></p>
			<p><i>abere</i></p>
		</viitor-2-popular>
	</Indicativ>
	<Conjunctiv>
		<prezent>
			<p><i>ăbăr</i></p>
			<p><i>ăbări</i></p>
			<p><i>abere</i></p>
			<p><i>ăbărâm</i></p>
			<p><i>ăbărâţi</i></p>
			<p><i>abere</i></p>
		</prezent>
		<perfect>
			<p><i>ăbărât</i></p>
			<p><i>ăbărât</i></p>
			<p><i>ăbărât</i></p>
			<p><i>ăbărât</i></p>
			<p><i>ăbărât</i></p>
			<p><i>ăbărât</i></p>
		</perfect>
	</Conjunctiv>
	<Infinitiv>
		<afirmativ>
			<p><i>ăbărî</i></p>
		</afirmativ>
	</Infinitiv>
	<Conditional>
		<prezent>
			<p><i>ăbărî</i></p>
			<p><i>ăbărî</i></p>
			<p><i>ăbărî</i></p>
			<p><i>ăbărî</i></p>
			<p><i>ăbărî</i></p>
			<p><i>ăbărî</i></p>
		</prezent>
		<perfect>
			<p><i>ăbărât</i></p>
			<p><i>ăbărât</i></p>
			<p><i>ăbărât</i></p>
			<p><i>ăbărât</i></p>
			<p><i>ăbărât</i></p>
			<p><i>ăbărât</i></p>
		</perfect>
	</Conditional>
	<Imperativ>
		<imperativ>
			<p><i>ăbăară</i></p>
			<p><i>abără</i></p>
		</imperativ>
		<negativ>
			<p><i>ăbărî</i></p>
			<p><i>abără</i></p>
		</negativ>
	</Imperativ>
	<Gerunziu>
		<gerunziu>
			<p><i>ăbărând</i></p>
		</gerunziu>
	</Gerunziu>
	<Participiu>
		<participiu>
			<p><i>ăbărât</i></p>
		</participiu>
	</Participiu>
</template>

<template name="teletransmi:te">
	<Indicativ>
		<prezent>
			<p><i>t</i></p>
			<p><i>ti</i></p>
			<p><i>te</i></p>
			<p><i>tem</i></p>
			<p><i>teţi</i></p>
			<p><i>t</i></p>
		</prezent>
		<imperfect>
			<p><i>team</i></p>
			<p><i>teai</i></p>
			<p><i>tea</i></p>
			<p><i>team</i></p>
			<p><i>teaţi</i></p>
			<p><i>teau</i></p>
		</imperfect>
		<perfect-simplu>
			<p><i>tui</i></p>
			<p><i>tuși</i></p>
			<p><i>tu</i></p>
			<p><i>turăm</i></p>
			<p><i>turăţi</i></p>
			<p><i>tură</i></p>
		</perfect-simplu>
		<mai-mult-ca-perfect>
			<p><i>tusem</i></p>
			<p><i>tuseși</i></p>
			<p><i>tuse</i></p>
			<p><i>tuserăm</i></p>
			<p><i>tuserăţi</i></p>
			<p><i>tuseră</i></p>
		</mai-mult-ca-perfect>
		<viitor-2-popular>
			<p><i>t</i></p>
			<p><i>ti</i></p>
			<p><i>ată</i></p>
			<p><i>tem</i></p>
			<p><i>teţi</i></p>
			<p><i>ată</i></p>
		</viitor-2-popular>
	</Indicativ>
	<Conjunctiv>
		<prezent>
			<p><i>t</i></p>
			<p><i>ti</i></p>
			<p><i>ată</i></p>
			<p><i>tem</i></p>
			<p><i>teţi</i></p>
			<p><i>ată</i></p>
		</prezent>
		<perfect>
			<p><i>tut</i></p>
			<p><i>tut</i></p>
			<p><i>tut</i></p>
			<p><i>tut</i></p>
			<p><i>tut</i></p>
			<p><i>tut</i></p>
		</perfect>
	</Conjunctiv>
	<Infinitiv>
		<afirmativ>
			<p><i>te</i></p>
		</afirmativ>
	</Infinitiv>
	<Conditional>
		<prezent>
			<p><i>te</i></p>
			<p><i>te</i></p>
			<p><i>te</i></p>
			<p><i>te</i></p>
			<p><i>te</i></p>
			<p><i>te</i></p>
		</prezent>
		<perfect>
			<p><i>tut</i></p>
			<p><i>tut</i></p>
			<p><i>tut</i></p>
			<p><i>tut</i></p>
			<p><i>tut</i></p>
			<p><i>tut</i></p>
		</perfect>
	</Conditional>
	<Imperativ>
		<imperativ>
			<p><i>te</i></p>
			<p><i>teţi</i></p>
		</imperativ>
		<negativ>
			<p><i>te</i></p>
			<p><i>teţi</i></p>
		</negativ>
	</Imperativ>
	<Gerunziu>
		<gerunziu>
			<p><i>tând</i></p>
		</gerunziu>
	</Gerunziu>
	<Participiu>
		<participiu>
			<p><i>tut</i></p>
		</participiu>
	</Participiu>
</template>

<template name="transce:nde">
	<Indicativ>
		<prezent>
			<p><i>nd</i></p>
			<p><i>ndi</i></p>
			<p><i>nde</i></p>
			<p><i>ndem</i></p>
			<p><i>ndeţi</i></p>
			<p><i>nd</i></p>
		</prezent>
		<imperfect>
			<p><i>ndeam</i></p>
			<p><i>ndeai</i></p>
			<p><i>ndea</i></p>
			<p><i>ndeam</i></p>
			<p><i>ndeaţi</i></p>
			<p><i>ndeau</i></p>
		</imperfect>
		<perfect-simplu>
			<p><i>ndui</i></p>
			<p><i>nduși</i></p>
			<p><i>ndu</i></p>
			<p><i>ndurăm</i></p>
			<p><i>ndurăţi</i></p>
			<p><i>ndură</i></p>
		</perfect-simplu>
		<mai-mult-ca-perfect>
			<p><i>ndusem</i></p>
			<p><i>nduseși</i></p>
			<p><i>nduse</i></p>
			<p><i>nduserăm</i></p>
			<p><i>nduserăţi</i></p>
			<p><i>nduseră</i></p>
		</mai-mult-ca-perfect>
		<viitor-2-popular>
			<p><i>nd</i></p>
			<p><i>ndi</i></p>
			<p><i>andă</i></p>
			<p><i>ndem</i></p>
			<p><i>ndeţi</i></p>
			<p><i>andă</i></p>
		</viitor-2-popular>
	</Indicativ>
	<Conjunctiv>
		<prezent>
			<p><i>nd</i></p>
			<p><i>ndi</i></p>
			<p><i>andă</i></p>
			<p><i>ndem</i></p>
			<p><i>ndeţi</i></p>
			<p><i>andă</i></p>
		</prezent>
		<perfect>
			<p><i>ndut</i></p>
			<p><i>ndut</i></p>
			<p><i>ndut</i></p>
			<p><i>ndut</i></p>
			<p><i>ndut</i></p>
			<p><i>ndut</i></p>
		</perfect>
	</Conjunctiv>
	<Infinitiv>
		<afirmativ>
			<p><i>nde</i></p>
		</afirmativ>
	</Infinitiv>
	<Conditional>
		<prezent>
			<p><i>nde</i></p>
			<p><i>nde</i></p>
			<p><i>nde</i></p>
			<p><i>nde</i></p>
			<p><i>nde</i></p>
			<p><i>nde</i></p>
		</prezent>
		<perfect>
			<p><i>ndut</i></p>
			<p><i>ndut</i></p>
			<p><i>ndut</i></p>
			<p><i>ndut</i></p>
			<p><i>ndut</i></p>
			<p><i>ndut</i></p>
		</perfect>
	</Conditional>
	<Imperativ>
		<imperativ>
			<p><i>nde</i></p>
			<p><i>ndeţi</i></p>
		</imperativ>
		<negativ>
			<p><i>nde</i></p>
			<p><i>ndeţi</i></p>
		</negativ>
	</Imperativ>
	<Gerunziu>
		<gerunziu>
			<p><i>ndând</i></p>
		</gerunziu>
	</Gerunziu>
	<Participiu>
		<participiu>
			<p><i>ndut</i></p>
		</participiu>
	</Participiu>
</template>

<template name="trep:ăda">
	<Indicativ>
		<prezent>
			<p><i>ăd</i></p>
			<p><i>edi</i></p>
			<p><i>adă</i></p>
			<p><i>ădăm</i></p>
			<p><i>ădaţi</i></p>
			<p><i>adă</i></p>
		</prezent>
		<imperfect>
			<p><i>ădam</i></p>
			<p><i>ădai</i></p>
			<p><i>ăda</i></p>
			<p><i>ădam</i></p>
			<p><i>ădaţi</i></p>
			<p><i>ădau</i></p>
		</imperfect>
		<perfect-simplu>
			<p><i>ădai</i></p>
			<p><i>ădași</i></p>
			<p><i>ădă</i></p>
			<p><i>ădarăm</i></p>
			<p><i>ădarăţi</i></p>
			<p><i>ădară</i></p>
		</perfect-simplu>
		<mai-mult-ca-perfect>
			<p><i>ădasem</i></p>
			<p><i>ădaseși</i></p>
			<p><i>ădase</i></p>
			<p><i>ădaserăm</i></p>
			<p><i>ădaserăţi</i></p>
			<p><i>ădaseră</i></p>
		</mai-mult-ca-perfect>
		<viitor-2-popular>
			<p><i>ăd</i></p>
			<p><i>edi</i></p>
			<p><i>ede</i></p>
			<p><i>ădăm</i></p>
			<p><i>ădaţi</i></p>
			<p><i>ede</i></p>
		</viitor-2-popular>
	</Indicativ>
	<Conjunctiv>
		<prezent>
			<p><i>ăd</i></p>
			<p><i>edi</i></p>
			<p><i>ede</i></p>
			<p><i>ădăm</i></p>
			<p><i>ădaţi</i></p>
			<p><i>ede</i></p>
		</prezent>
		<perfect>
			<p><i>ădat</i></p>
			<p><i>ădat</i></p>
			<p><i>ădat</i></p>
			<p><i>ădat</i></p>
			<p><i>ădat</i></p>
			<p><i>ădat</i></p>
		</perfect>
	</Conjunctiv>
	<Infinitiv>
		<afirmativ>
			<p><i>ăda</i></p>
		</afirmativ>
	</Infinitiv>
	<Conditional>
		<prezent>
			<p><i>ăda</i></p>
			<p><i>ăda</i></p>
			<p><i>ăda</i></p>
			<p><i>ăda</i></p>
			<p><i>ăda</i></p>
			<p><i>ăda</i></p>
		</prezent>
		<perfect>
			<p><i>ădat</i></p>
			<p><i>ădat</i></p>
			<p><i>ădat</i></p>
			<p><i>ădat</i></p>
			<p><i>ădat</i></p>
			<p><i>ădat</i></p>
		</perfect>
	</Conditional>
	<Imperativ>
		<imperativ>
			<p><i>adă</i></p>
			<p><i>ădaţi</i></p>
		</imperativ>
		<negativ>
			<p><i>ăda</i></p>
			<p><i>ădaţi</i></p>
		</negativ>
	</Imperativ>
	<Gerunziu>
		<gerunziu>
			<p><i>ădând</i></p>
		</gerunziu>
	</Gerunziu>
	<Participiu>
		<participiu>
			<p><i>ădat</i></p>
		</participiu>
	</Participiu>
</template>

<template name="tres:ălta">
	<Indicativ>
		<prezent>
			<p><i>ălt</i></p>
			<p><i>alţi</i></p>
			<p><i>altă</i></p>
			<p><i>ăltăm</i></p>
			<p><i>ăltaţi</i></p>
			<p><i>altă</i></p>
		</prezent>
		<imperfect>
			<p><i>ăltam</i></p>
			<p><i>ăltai</i></p>
			<p><i>ălta</i></p>
			<p><i>ăltam</i></p>
			<p><i>ăltaţi</i></p>
			<p><i>ăltau</i></p>
		</imperfect>
		<perfect-simplu>
			<p><i>ăltai</i></p>
			<p><i>ăltași</i></p>
			<p><i>ăltă</i></p>
			<p><i>ăltarăm</i></p>
			<p><i>ăltarăţi</i></p>
			<p><i>ăltară</i></p>
		</perfect-simplu>
		<mai-mult-ca-perfect>
			<p><i>ăltasem</i></p>
			<p><i>ăltaseși</i></p>
			<p><i>ăltase</i></p>
			<p><i>ăltaserăm</i></p>
			<p><i>ăltaserăţi</i></p>
			<p><i>ăltaseră</i></p>
		</mai-mult-ca-perfect>
		<viitor-2-popular>
			<p><i>ălt</i></p>
			<p><i>alţi</i></p>
			<p><i>elte</i></p>
			<p><i>ăltăm</i></p>
			<p><i>ăltaţi</i></p>
			<p><i>elte</i></p>
		</viitor-2-popular>
	</Indicativ>
	<Conjunctiv>
		<prezent>
			<p><i>ălt</i></p>
			<p><i>alţi</i></p>
			<p><i>elte</i></p>
			<p><i>ăltăm</i></p>
			<p><i>ăltaţi</i></p>
			<p><i>elte</i></p>
		</prezent>
		<perfect>
			<p><i>ăltat</i></p>
			<p><i>ăltat</i></p>
			<p><i>ăltat</i></p>
			<p><i>ăltat</i></p>
			<p><i>ăltat</i></p>
			<p><i>ăltat</i></p>
		</perfect>
	</Conjunctiv>
	<Infinitiv>
		<afirmativ>
			<p><i>ălta</i></p>
		</afirmativ>
	</Infinitiv>
	<Conditional>
		<prezent>
			<p><i>ălta</i></p>
			<p><i>ălta</i></p>
			<p><i>ălta</i></p>
			<p><i>ălta</i></p>
			<p><i>ălta</i></p>
			<p><i>ălta</i></p>
		</prezent>
		<perfect>
			<p><i>ăltat</i></p>
			<p><i>ăltat</i></p>
			<p><i>ăltat</i></p>
			<p><i>ăltat</i></p>
			<p><i>ăltat</i></p>
			<p><i>ăltat</i></p>
		</perfect>
	</Conditional>
	<Imperativ>
		<imperativ>
			<p><i>altă</i></p>
			<p><i>ăltaţi</i></p>
		</imperativ>
		<negativ>
			<p><i>ălta</i></p>
			<p><i>ăltaţi</i></p>
		</negativ>
	</Imperativ>
	<Gerunziu>
		<gerunziu>
			<p><i>ăltând</i></p>
		</gerunziu>
	</Gerunziu>
	<Participiu>
		<participiu>
			<p><i>ăltat</i></p>
		</participiu>
	</Participiu>
</template>

<template name="v:ărsa">
	<Indicativ>
		<prezent>
			<p><i>ărs</i></p>
			<p><i>arsi</i></p>
			<p><i>arsă</i></p>
			<p><i>ărsăm</i></p>
			<p><i>ărsaţi</i></p>
			<p><i>arsă</i></p>
		</prezent>
		<imperfect>
			<p><i>ărsam</i></p>
			<p><i>ărsai</i></p>
			<p><i>ărsa</i></p>
			<p><i>ărsam</i></p>
			<p><i>ărsaţi</i></p>
			<p><i>ărsau</i></p>
		</imperfect>
		<perfect-simplu>
			<p><i>ărsai</i></p>
			<p><i>ărsași</i></p>
			<p><i>ărsă</i></p>
			<p><i>ărsarăm</i></p>
			<p><i>ărsarăţi</i></p>
			<p><i>ărsară</i></p>
		</perfect-simplu>
		<mai-mult-ca-perfect>
			<p><i>ărsasem</i></p>
			<p><i>ărsaseși</i></p>
			<p><i>ărsase</i></p>
			<p><i>ărsaserăm</i></p>
			<p><i>ărsaserăţi</i></p>
			<p><i>ărsaseră</i></p>
		</mai-mult-ca-perfect>
		<viitor-2-popular>
			<p><i>ars</i></p>
			<p><i>arsi</i></p>
			<p><i>arse</i></p>
			<p><i>ărsăm</i></p>
			<p><i>ărsaţi</i></p>
			<p><i>arse</i></p>
		</viitor-2-popular>
	</Indicativ>
	<Conjunctiv>
		<prezent>
			<p><i>ars</i></p>
			<p><i>arsi</i></p>
			<p><i>arse</i></p>
			<p><i>ărsăm</i></p>
			<p><i>ărsaţi</i></p>
			<p><i>arse</i></p>
		</prezent>
		<perfect>
			<p><i>ărsat</i></p>
			<p><i>ărsat</i></p>
			<p><i>ărsat</i></p>
			<p><i>ărsat</i></p>
			<p><i>ărsat</i></p>
			<p><i>ărsat</i></p>
		</perfect>
	</Conjunctiv>
	<Infinitiv>
		<afirmativ>
			<p><i>ărsa</i></p>
		</afirmativ>
	</Infinitiv>
	<Conditional>
		<prezent>
			<p><i>ărsa</i></p>
			<p><i>ărsa</i></p>
			<p><i>ărsa</i></p>
			<p><i>ărsa</i></p>
			<p><i>ărsa</i></p>
			<p><i>ărsa</i></p>
		</prezent>
		<perfect>
			<p><i>ărsat</i></p>
			<p><i>ărsat</i></p>
			<p><i>ărsat</i></p>
			<p><i>ărsat</i></p>
			<p><i>ărsat</i></p>
			<p><i>ărsat</i></p>
		</perfect>
	</Conditional>
	<Imperativ>
		<imperativ>
			<p><i>arsă</i></p>
			<p><i>ărsaţi</i></p>
		</imperativ>
		<negativ>
			<p><i>ărsa</i></p>
			<p><i>ărsaţi</i></p>
		</negativ>
	</Imperativ>
	<Gerunziu>
		<gerunziu>
			<p><i>ărsând</i></p>
		</gerunziu>
	</Gerunziu>
	<Participiu>
		<participiu>
			<p><i>ărsat</i></p>
		</participiu>
	</Participiu>
</template>

<template name="v:ătăma">
	<Indicativ>
		<prezent>
			<p><i>atăm</i></p>
			<p><i>atămi</i></p>
			<p><i>atămă</i></p>
			<p><i>ătămăm</i></p>
			<p><i>ătămaţi</i></p>
			<p><i>atămă</i></p>
		</prezent>
		<imperfect>
			<p><i>ătămam</i></p>
			<p><i>ătămai</i></p>
			<p><i>ătăma</i></p>
			<p><i>ătămam</i></p>
			<p><i>ătămaţi</i></p>
			<p><i>ătămau</i></p>
		</imperfect>
		<perfect-simplu>
			<p><i>ătămai</i></p>
			<p><i>ătămași</i></p>
			<p><i>ătămă</i></p>
			<p><i>ătămarăm</i></p>
			<p><i>ătămarăţi</i></p>
			<p><i>ătămară</i></p>
		</perfect-simplu>
		<mai-mult-ca-perfect>
			<p><i>ătămasem</i></p>
			<p><i>ătămaseși</i></p>
			<p><i>ătămase</i></p>
			<p><i>ătămaserăm</i></p>
			<p><i>ătămaserăţi</i></p>
			<p><i>ătămaseră</i></p>
		</mai-mult-ca-perfect>
		<viitor-2-popular>
			<p><i>atăm</i></p>
			<p><i>atămi</i></p>
			<p><i>atăme</i></p>
			<p><i>ătămăm</i></p>
			<p><i>ătămaţi</i></p>
			<p><i>atăme</i></p>
		</viitor-2-popular>
	</Indicativ>
	<Conjunctiv>
		<prezent>
			<p><i>atăm</i></p>
			<p><i>atămi</i></p>
			<p><i>atăme</i></p>
			<p><i>ătămăm</i></p>
			<p><i>ătămaţi</i></p>
			<p><i>atăme</i></p>
		</prezent>
		<perfect>
			<p><i>ătămat</i></p>
			<p><i>ătămat</i></p>
			<p><i>ătămat</i></p>
			<p><i>ătămat</i></p>
			<p><i>ătămat</i></p>
			<p><i>ătămat</i></p>
		</perfect>
	</Conjunctiv>
	<Infinitiv>
		<afirmativ>
			<p><i>ătăma</i></p>
		</afirmativ>
	</Infinitiv>
	<Conditional>
		<prezent>
			<p><i>ătăma</i></p>
			<p><i>ătăma</i></p>
			<p><i>ătăma</i></p>
			<p><i>ătăma</i></p>
			<p><i>ătăma</i></p>
			<p><i>ătăma</i></p>
		</prezent>
		<perfect>
			<p><i>ătămat</i></p>
			<p><i>ătămat</i></p>
			<p><i>ătămat</i></p>
			<p><i>ătămat</i></p>
			<p><i>ătămat</i></p>
			<p><i>ătămat</i></p>
		</perfect>
	</Conditional>
	<Imperativ>
		<imperativ>
			<p><i>atămă</i></p>
			<p><i>ătămaţi</i></p>
		</imperativ>
		<negativ>
			<p><i>ătăma</i></p>
			<p><i>ătămaţi</i></p>
		</negativ>
	</Imperativ>
	<Gerunziu>
		<gerunziu>
			<p><i>ătămând</i></p>
		</gerunziu>
	</Gerunziu>
	<Participiu>
		<participiu>
			<p><i>ătămat</i></p>
		</participiu>
	</Participiu>
</template>

<template name="vâr:î">
	<Indicativ>
		<prezent>
			<p><i/></p>
			<p><i>i</i></p>
			<p><i>ă</i></p>
			<p><i>âm</i></p>
			<p><i>âţi</i></p>
			<p><i>ă</i></p>
		</prezent>
		<imperfect>
			<p><i>am</i></p>
			<p><i>ai</i></p>
			<p><i>a</i></p>
			<p><i>am</i></p>
			<p><i>aţi</i></p>
			<p><i>au</i></p>
		</imperfect>
		<perfect-simplu>
			<p><i>âi</i></p>
			<p><i>âși</i></p>
			<p><i>î</i></p>
			<p><i>ârăm</i></p>
			<p><i>ârăţi</i></p>
			<p><i>âră</i></p>
		</perfect-simplu>
		<mai-mult-ca-perfect>
			<p><i>âsem</i></p>
			<p><i>âseși</i></p>
			<p><i>âse</i></p>
			<p><i>âserăm</i></p>
			<p><i>âserăţi</i></p>
			<p><i>âseră</i></p>
		</mai-mult-ca-perfect>
		<viitor-2-popular>
			<p><i/></p>
			<p><i>i</i></p>
			<p><i>e</i></p>
			<p><i>âm</i></p>
			<p><i>âţi</i></p>
			<p><i>e</i></p>
		</viitor-2-popular>
	</Indicativ>
	<Conjunctiv>
		<prezent>
			<p><i/></p>
			<p><i>i</i></p>
			<p><i>e</i></p>
			<p><i>âm</i></p>
			<p><i>âţi</i></p>
			<p><i>e</i></p>
		</prezent>
		<perfect>
			<p><i>ât</i></p>
			<p><i>ât</i></p>
			<p><i>ât</i></p>
			<p><i>ât</i></p>
			<p><i>ât</i></p>
			<p><i>ât</i></p>
		</perfect>
	</Conjunctiv>
	<Infinitiv>
		<afirmativ>
			<p><i>î</i></p>
		</afirmativ>
	</Infinitiv>
	<Conditional>
		<prezent>
			<p><i>î</i></p>
			<p><i>î</i></p>
			<p><i>î</i></p>
			<p><i>î</i></p>
			<p><i>î</i></p>
			<p><i>î</i></p>
		</prezent>
		<perfect>
			<p><i>ât</i></p>
			<p><i>ât</i></p>
			<p><i>ât</i></p>
			<p><i>ât</i></p>
			<p><i>ât</i></p>
			<p><i>ât</i></p>
		</perfect>
	</Conditional>
	<Imperativ>
		<imperativ>
			<p><i>ă</i></p>
			<p><i>âţi</i></p>
		</imperativ>
		<negativ>
			<p><i>î</i></p>
			<p><i>âţi</i></p>
		</negativ>
	</Imperativ>
	<Gerunziu>
		<gerunziu>
			<p><i>ând</i></p>
		</gerunziu>
	</Gerunziu>
	<Participiu>
		<participiu>
			<p><i>ât</i></p>
		</participiu>
	</Participiu>
</template>

<template name="zb:ânţui">
	<Indicativ>
		<prezent>
			<p><i>ănţui</i></p>
			<p><i>ănţui</i></p>
			<p><i>ănţuie</i></p>
			<p><i>ănţuim</i></p>
			<p><i>ănţuiţi</i></p>
			<p><i>ănţuie</i></p>
		</prezent>
		<imperfect>
			<p><i>ănţuiam</i></p>
			<p><i>ănţuiai</i></p>
			<p><i>ănţuia</i></p>
			<p><i>ănţuiam</i></p>
			<p><i>ănţuiaţi</i></p>
			<p><i>ănţuiau</i></p>
		</imperfect>
		<perfect-simplu>
			<p><i>ănţuii</i></p>
			<p><i>ănţuiși</i></p>
			<p><i>ănţui</i></p>
			<p><i>ănţuirăm</i></p>
			<p><i>ănţuirăţi</i></p>
			<p><i>ănţuiră</i></p>
		</perfect-simplu>
		<mai-mult-ca-perfect>
			<p><i>ănţuisem</i></p>
			<p><i>ănţuiseși</i></p>
			<p><i>ănţuise</i></p>
			<p><i>ănţuiserăm</i></p>
			<p><i>ănţuiserăţi</i></p>
			<p><i>ănţuiseră</i></p>
		</mai-mult-ca-perfect>
		<viitor-2-popular>
			<p><i>ănţui</i></p>
			<p><i>ănţui</i></p>
			<p><i>ănţuie</i></p>
			<p><i>ănţuim</i></p>
			<p><i>ănţuiţi</i></p>
			<p><i>ănţuie</i></p>
		</viitor-2-popular>
	</Indicativ>
	<Conjunctiv>
		<prezent>
			<p><i>ănţui</i></p>
			<p><i>ănţui</i></p>
			<p><i>ănţuie</i></p>
			<p><i>ănţuim</i></p>
			<p><i>ănţuiţi</i></p>
			<p><i>ănţuie</i></p>
		</prezent>
		<perfect>
			<p><i>ănţuit</i></p>
			<p><i>ănţuit</i></p>
			<p><i>ănţuit</i></p>
			<p><i>ănţuit</i></p>
			<p><i>ănţuit</i></p>
			<p><i>ănţuit</i></p>
		</perfect>
	</Conjunctiv>
	<Infinitiv>
		<afirmativ>
			<p><i>ănţui</i></p>
		</afirmativ>
	</Infinitiv>
	<Conditional>
		<prezent>
			<p><i>ănţui</i></p>
			<p><i>ănţui</i></p>
			<p><i>ănţui</i></p>
			<p><i>ănţui</i></p>
			<p><i>ănţui</i></p>
			<p><i>ănţui</i></p>
		</prezent>
		<perfect>
			<p><i>ănţuit</i></p>
			<p><i>ănţuit</i></p>
			<p><i>ănţuit</i></p>
			<p><i>ănţuit</i></p>
			<p><i>ănţuit</i></p>
			<p><i>ănţuit</i></p>
		</perfect>
	</Conditional>
	<Imperativ>
		<imperativ>
			<p><i>ănţuie</i></p>
			<p><i>ănţuiţi</i></p>
		</imperativ>
		<negativ>
			<p><i>ănţui</i></p>
			<p><i>ănţuiţi</i></p>
		</negativ>
	</Imperativ>
	<Gerunziu>
		<gerunziu>
			<p><i>ănţuind</i></p>
		</gerunziu>
	</Gerunziu>
	<Participiu>
		<participiu>
			<p><i>ănţuit</i></p>
		</participiu>
	</Participiu>
</template>

<template name="zgrepţ:ăna">
	<Indicativ>
		<prezent>
			<p><i>ăn</i></p>
			<p><i>eni</i></p>
			<p><i>ană</i></p>
			<p><i>ănăm</i></p>
			<p><i>ănaţi</i></p>
			<p><i>ană</i></p>
		</prezent>
		<imperfect>
			<p><i>ănam</i></p>
			<p><i>ănai</i></p>
			<p><i>ăna</i></p>
			<p><i>ănam</i></p>
			<p><i>ănaţi</i></p>
			<p><i>ănau</i></p>
		</imperfect>
		<perfect-simplu>
			<p><i>ănai</i></p>
			<p><i>ănași</i></p>
			<p><i>ănă</i></p>
			<p><i>ănarăm</i></p>
			<p><i>ănarăţi</i></p>
			<p><i>ănară</i></p>
		</perfect-simplu>
		<mai-mult-ca-perfect>
			<p><i>ănasem</i></p>
			<p><i>ănaseși</i></p>
			<p><i>ănase</i></p>
			<p><i>ănaserăm</i></p>
			<p><i>ănaserăţi</i></p>
			<p><i>ănaseră</i></p>
		</mai-mult-ca-perfect>
		<viitor-2-popular>
			<p><i>ăn</i></p>
			<p><i>eni</i></p>
			<p><i>ene</i></p>
			<p><i>ănăm</i></p>
			<p><i>ănaţi</i></p>
			<p><i>ene</i></p>
		</viitor-2-popular>
	</Indicativ>
	<Conjunctiv>
		<prezent>
			<p><i>ăn</i></p>
			<p><i>eni</i></p>
			<p><i>ene</i></p>
			<p><i>ănăm</i></p>
			<p><i>ănaţi</i></p>
			<p><i>ene</i></p>
		</prezent>
		<perfect>
			<p><i>ănat</i></p>
			<p><i>ănat</i></p>
			<p><i>ănat</i></p>
			<p><i>ănat</i></p>
			<p><i>ănat</i></p>
			<p><i>ănat</i></p>
		</perfect>
	</Conjunctiv>
	<Infinitiv>
		<afirmativ>
			<p><i>ăna</i></p>
		</afirmativ>
	</Infinitiv>
	<Conditional>
		<prezent>
			<p><i>ăna</i></p>
			<p><i>ăna</i></p>
			<p><i>ăna</i></p>
			<p><i>ăna</i></p>
			<p><i>ăna</i></p>
			<p><i>ăna</i></p>
		</prezent>
		<perfect>
			<p><i>ănat</i></p>
			<p><i>ănat</i></p>
			<p><i>ănat</i></p>
			<p><i>ănat</i></p>
			<p><i>ănat</i></p>
			<p><i>ănat</i></p>
		</perfect>
	</Conditional>
	<Imperativ>
		<imperativ>
			<p><i>ană</i></p>
			<p><i>ănaţi</i></p>
		</imperativ>
		<negativ>
			<p><i>ăna</i></p>
			<p><i>ănaţi</i></p>
		</negativ>
	</Imperativ>
	<Gerunziu>
		<gerunziu>
			<p><i>ănând</i></p>
		</gerunziu>
	</Gerunziu>
	<Participiu>
		<participiu>
			<p><i>ănat</i></p>
		</participiu>
	</Participiu>
</template>

<template name="zvâ:rli">
	<Indicativ>
		<prezent>
			<p><i>rl</i></p>
			<p><i>rli</i></p>
			<p><i>arle</i></p>
			<p><i>rlim</i></p>
			<p><i>rliţi</i></p>
			<p><i>rl</i></p>
		</prezent>
		<imperfect>
			<p><i>rleam</i></p>
			<p><i>rleai</i></p>
			<p><i>rlea</i></p>
			<p><i>rleam</i></p>
			<p><i>rleaţi</i></p>
			<p><i>rleau</i></p>
		</imperfect>
		<perfect-simplu>
			<p><i>rlii</i></p>
			<p><i>rliși</i></p>
			<p><i>rli</i></p>
			<p><i>rlirăm</i></p>
			<p><i>rlirăţi</i></p>
			<p><i>rliră</i></p>
		</perfect-simplu>
		<mai-mult-ca-perfect>
			<p><i>rlisem</i></p>
			<p><i>rliseși</i></p>
			<p><i>rlise</i></p>
			<p><i>rliserăm</i></p>
			<p><i>rliserăţi</i></p>
			<p><i>rliseră</i></p>
		</mai-mult-ca-perfect>
		<viitor-2-popular>
			<p><i>rl</i></p>
			<p><i>rli</i></p>
			<p><i>arlă</i></p>
			<p><i>rlim</i></p>
			<p><i>rliţi</i></p>
			<p><i>arlă</i></p>
		</viitor-2-popular>
	</Indicativ>
	<Conjunctiv>
		<prezent>
			<p><i>rl</i></p>
			<p><i>rli</i></p>
			<p><i>arlă</i></p>
			<p><i>rlim</i></p>
			<p><i>rliţi</i></p>
			<p><i>arlă</i></p>
		</prezent>
		<perfect>
			<p><i>rlit</i></p>
			<p><i>rlit</i></p>
			<p><i>rlit</i></p>
			<p><i>rlit</i></p>
			<p><i>rlit</i></p>
			<p><i>rlit</i></p>
		</perfect>
	</Conjunctiv>
	<Infinitiv>
		<afirmativ>
			<p><i>rli</i></p>
		</afirmativ>
	</Infinitiv>
	<Conditional>
		<prezent>
			<p><i>rli</i></p>
			<p><i>rli</i></p>
			<p><i>rli</i></p>
			<p><i>rli</i></p>
			<p><i>rli</i></p>
			<p><i>rli</i></p>
		</prezent>
		<perfect>
			<p><i>rlit</i></p>
			<p><i>rlit</i></p>
			<p><i>rlit</i></p>
			<p><i>rlit</i></p>
			<p><i>rlit</i></p>
			<p><i>rlit</i></p>
		</perfect>
	</Conditional>
	<Imperativ>
		<imperativ>
			<p><i>rli</i></p>
			<p><i>rliţi</i></p>
		</imperativ>
		<negativ>
			<p><i>rli</i></p>
			<p><i>rliţi</i></p>
		</negativ>
	</Imperativ>
	<Gerunziu>
		<gerunziu>
			<p><i>rlind</i></p>
		</gerunziu>
	</Gerunziu>
	<Participiu>
		<participiu>
			<p><i>rlit</i></p>
		</participiu>
	</Participiu>
</template>

</conjugation-ro>
